<mediawiki xmlns="http://www.mediawiki.org/xml/export-0.10/" xmlns:xsi="http://www.w3.org/2001/XMLSchema-instance" xsi:schemaLocation="http://www.mediawiki.org/xml/export-0.10/ http://www.mediawiki.org/xml/export-0.10.xsd" version="0.10" xml:lang="bg">
  <siteinfo>
    <sitename>Уикиречник</sitename>
    <dbname>bgwiktionary</dbname>
    <base>https://bg.wiktionary.org/wiki/%D0%A3%D0%B8%D0%BA%D0%B8%D1%80%D0%B5%D1%87%D0%BD%D0%B8%D0%BA:%D0%9D%D0%B0%D1%87%D0%B0%D0%BB%D0%BD%D0%B0_%D1%81%D1%82%D1%80%D0%B0%D0%BD%D0%B8%D1%86%D0%B0</base>
    <generator>MediaWiki 1.42.0-wmf.18</generator>
    <case>case-sensitive</case>
    <namespaces>
      <namespace key="-2" case="case-sensitive">Медия</namespace>
      <namespace key="-1" case="first-letter">Специални</namespace>
      <namespace key="0" case="case-sensitive" />
      <namespace key="1" case="case-sensitive">Беседа</namespace>
      <namespace key="2" case="first-letter">Потребител</namespace>
      <namespace key="3" case="first-letter">Потребител беседа</namespace>
      <namespace key="4" case="case-sensitive">Уикиречник</namespace>
      <namespace key="5" case="case-sensitive">Уикиречник беседа</namespace>
      <namespace key="6" case="case-sensitive">Файл</namespace>
      <namespace key="7" case="case-sensitive">Файл беседа</namespace>
      <namespace key="8" case="first-letter">МедияУики</namespace>
      <namespace key="9" case="first-letter">МедияУики беседа</namespace>
      <namespace key="10" case="case-sensitive">Шаблон</namespace>
      <namespace key="11" case="case-sensitive">Шаблон беседа</namespace>
      <namespace key="12" case="case-sensitive">Помощ</namespace>
      <namespace key="13" case="case-sensitive">Помощ беседа</namespace>
      <namespace key="14" case="case-sensitive">Категория</namespace>
      <namespace key="15" case="case-sensitive">Категория беседа</namespace>
      <namespace key="100" case="case-sensitive">Словоформи</namespace>
      <namespace key="101" case="case-sensitive">Словоформи беседа</namespace>
      <namespace key="710" case="case-sensitive">TimedText</namespace>
      <namespace key="711" case="case-sensitive">TimedText talk</namespace>
      <namespace key="828" case="case-sensitive">Модул</namespace>
      <namespace key="829" case="case-sensitive">Модул беседа</namespace>
      <namespace key="2300" case="case-sensitive">Gadget</namespace>
      <namespace key="2301" case="case-sensitive">Gadget talk</namespace>
      <namespace key="2302" case="case-sensitive">Gadget definition</namespace>
      <namespace key="2303" case="case-sensitive">Gadget definition talk</namespace>
    </namespaces>
  </siteinfo>
  <page>
    <title>Шаблон:Словоформи/евакуирам</title>
    <ns>10</ns>
    <id>493326</id>
    <revision>
      <id>525308</id>
      <parentid>18572</parentid>
      <timestamp>2005-05-10T12:12:38Z</timestamp>
      <contributor>
        <username>Bgbot</username>
        <id>83</id>
      </contributor>
      <comment>Борислав: Поправка на пренасянето</comment>
      <model>wikitext</model>
      <format>text/x-wiki</format>
      <text bytes="21386" xml:space="preserve">{{Шаблон:Словоформи/Глагол|
  ОСНОВНА ФОРМА = евакуирам
| СЕГ.ВР., 1Л., ЕД.Ч. = ева·ку·и·рам
| СЕГ.ВР., 1Л., МН.Ч. = ева·ку·и·ра·ме
| СЕГ.ВР., 2Л., ЕД.Ч. = ева·ку·и·раш
| СЕГ.ВР., 2Л., МН.Ч. = ева·ку·и·ра·те
| СЕГ.ВР., 3Л., ЕД.Ч. = ева·ку·и·ра
| СЕГ.ВР., 3Л., МН.Ч. = ева·ку·и·рат
| МИН.СВ.ВР., 1Л., ЕД.Ч. = ева·ку·и·рах
| МИН.СВ.ВР., 1Л., МН.Ч. = ева·ку·и·рах·ме
| МИН.СВ.ВР., 2Л., ЕД.Ч. = ева·ку·и·ра
| МИН.СВ.ВР., 2Л., МН.Ч. = ева·ку·и·рах·те
| МИН.СВ.ВР., 3Л., ЕД.Ч. = ева·ку·и·ра
| МИН.СВ.ВР., 3Л., МН.Ч. = ева·ку·и·ра·ха
| МИН.НЕСВ.ВР., 1Л., ЕД.Ч. = ева·ку·и·рах
| МИН.НЕСВ.ВР., 1Л., МН.Ч. = ева·ку·и·рах·ме
| МИН.НЕСВ.ВР., 2Л., ЕД.Ч. = ева·ку·и·ра·ше
| МИН.НЕСВ.ВР., 2Л., МН.Ч. = ева·ку·и·рах·те
| МИН.НЕСВ.ВР., 3Л., ЕД.Ч. = ева·ку·и·ра·ше
| МИН.НЕСВ.ВР., 3Л., МН.Ч. = ева·ку·и·ра·ха
| МИН.НЕОПР.ВР., 1Л., ЕД.Ч., М.Р. = евакуирал съм
| МИН.НЕОПР.ВР., 1Л., ЕД.Ч., Ж.Р. = евакуирала съм
| МИН.НЕОПР.ВР., 1Л., ЕД.Ч., СР.Р. = евакуирало съм
| МИН.НЕОПР.ВР., 1Л., МН.Ч. = евакуирали сме
| МИН.НЕОПР.ВР., 2Л., ЕД.Ч., М.Р. = евакуирал си
| МИН.НЕОПР.ВР., 2Л., ЕД.Ч., Ж.Р. = евакуирала си
| МИН.НЕОПР.ВР., 2Л., ЕД.Ч., СР.Р. = евакуирало си
| МИН.НЕОПР.ВР., 2Л., МН.Ч. = евакуирали сте
| МИН.НЕОПР.ВР., 3Л., ЕД.Ч., М.Р. = евакуирал е
| МИН.НЕОПР.ВР., 3Л., ЕД.Ч., Ж.Р. = евакуирала е
| МИН.НЕОПР.ВР., 3Л., ЕД.Ч., СР.Р. = евакуирало е
| МИН.НЕОПР.ВР., 3Л., МН.Ч. = евакуирали са
| МИН.ПРЕД.ВР., 1Л., ЕД.Ч., М.Р. = бях евакуирал
| МИН.ПРЕД.ВР., 1Л., ЕД.Ч., Ж.Р. = бях евакуирала
| МИН.ПРЕД.ВР., 1Л., ЕД.Ч., СР.Р. = бях евакуирало
| МИН.ПРЕД.ВР., 1Л., МН.Ч. = бяхме евакуирали
| МИН.ПРЕД.ВР., 2Л., ЕД.Ч., М.Р. = беше евакуирал
| МИН.ПРЕД.ВР., 2Л., ЕД.Ч., Ж.Р. = беше евакуирала
| МИН.ПРЕД.ВР., 2Л., ЕД.Ч., СР.Р. = беше евакуирало
| МИН.ПРЕД.ВР., 2Л., МН.Ч. = бяхте евакуирали
| МИН.ПРЕД.ВР., 3Л., ЕД.Ч., М.Р. = беше евакуирал
| МИН.ПРЕД.ВР., 3Л., ЕД.Ч., Ж.Р. = беше евакуирала
| МИН.ПРЕД.ВР., 3Л., ЕД.Ч., СР.Р. = беше евакуирало
| МИН.ПРЕД.ВР., 3Л., МН.Ч. = бяха евакуирали
| БЪД.ВР., 1Л., ЕД.Ч. = ще евакуирам
| БЪД.ВР., 1Л., МН.Ч. = ще евакуираме
| БЪД.ВР., 2Л., ЕД.Ч. = ще евакуираш
| БЪД.ВР., 2Л., МН.Ч. = ще евакуирате
| БЪД.ВР., 3Л., ЕД.Ч. = ще евакуира
| БЪД.ВР., 3Л., МН.Ч. = ще евакуират
| БЪД.ПРЕД.ВР., 1Л., ЕД.Ч., М.Р. = ще съм евакуирал
| БЪД.ПРЕД.ВР., 1Л., ЕД.Ч., Ж.Р. = ще съм евакуирала
| БЪД.ПРЕД.ВР., 1Л., ЕД.Ч., СР.Р. = ще съм евакуирало
| БЪД.ПРЕД.ВР., 1Л., МН.Ч. = ще сме евакуирали
| БЪД.ПРЕД.ВР., 2Л., ЕД.Ч., М.Р. = ще си евакуирал
| БЪД.ПРЕД.ВР., 2Л., ЕД.Ч., Ж.Р. = ще си евакуирала
| БЪД.ПРЕД.ВР., 2Л., ЕД.Ч., СР.Р. = ще си евакуирало
| БЪД.ПРЕД.ВР., 2Л., МН.Ч. = ще сте евакуирали
| БЪД.ПРЕД.ВР., 3Л., ЕД.Ч., М.Р. = ще е евакуирал
| БЪД.ПРЕД.ВР., 3Л., ЕД.Ч., Ж.Р. = ще е евакуирала
| БЪД.ПРЕД.ВР., 3Л., ЕД.Ч., СР.Р. = ще е евакуирало
| БЪД.ПРЕД.ВР., 3Л., МН.Ч. = ще са евакуирали
| БЪД.ВР. В МИН., 1Л., ЕД.Ч. = щях да евакуирам
| БЪД.ВР. В МИН., 1Л., МН.Ч. = щяхме да евакуираме
| БЪД.ВР. В МИН., 2Л., ЕД.Ч. = щеше да евакуираш
| БЪД.ВР. В МИН., 2Л., МН.Ч. = щяхте да евакуирате
| БЪД.ВР. В МИН., 3Л., ЕД.Ч. = щеше да евакуира
| БЪД.ВР. В МИН., 3Л., МН.Ч. = щяха да евакуират
| БЪД.ПРЕД.ВР. В МИН., 1Л., ЕД.Ч., М.Р. = щях да съм евакуирал
| БЪД.ПРЕД.ВР. В МИН., 1Л., ЕД.Ч., Ж.Р. = щях да съм евакуирала
| БЪД.ПРЕД.ВР. В МИН., 1Л., ЕД.Ч., СР.Р. = щях да съм евакуирало
| БЪД.ПРЕД.ВР. В МИН., 1Л., МН.Ч. = щяхме да сме евакуирали
| БЪД.ПРЕД.ВР. В МИН., 2Л., ЕД.Ч., М.Р. = щеше да си евакуирал
| БЪД.ПРЕД.ВР. В МИН., 2Л., ЕД.Ч., Ж.Р. = щеше да си евакуирала
| БЪД.ПРЕД.ВР. В МИН., 2Л., ЕД.Ч., СР.Р. = щеше да си евакуирало
| БЪД.ПРЕД.ВР. В МИН., 2Л., МН.Ч. = щяхте да сте евакуирали
| БЪД.ПРЕД.ВР. В МИН., 3Л., ЕД.Ч., М.Р. = щеше да е евакуирал
| БЪД.ПРЕД.ВР. В МИН., 3Л., ЕД.Ч., Ж.Р. = щеше да е евакуирала
| БЪД.ПРЕД.ВР. В МИН., 3Л., ЕД.Ч., СР.Р. = щеше да е евакуирало
| БЪД.ПРЕД.ВР. В МИН., 3Л., МН.Ч. = щяха да са евакуирали
| ПР.НАКЛ., СЕГ.ВР., 1Л., ЕД.Ч., М.Р. = евакуирал съм
| ПР.НАКЛ., СЕГ.ВР., 1Л., ЕД.Ч., Ж.Р. = евакуирала съм
| ПР.НАКЛ., СЕГ.ВР., 1Л., ЕД.Ч., СР.Р. = евакуирало съм
| ПР.НАКЛ., СЕГ.ВР., 1Л., МН.Ч. = евакуирали сме
| ПР.НАКЛ., СЕГ.ВР., 2Л., ЕД.Ч., М.Р. = евакуирал си
| ПР.НАКЛ., СЕГ.ВР., 2Л., ЕД.Ч., Ж.Р. = евакуирала си
| ПР.НАКЛ., СЕГ.ВР., 2Л., ЕД.Ч., СР.Р. = евакуирало си
| ПР.НАКЛ., СЕГ.ВР., 2Л., МН.Ч. = евакуирали сте
| ПР.НАКЛ., СЕГ.ВР., 3Л., ЕД.Ч., М.Р. = евакуирал (е)
| ПР.НАКЛ., СЕГ.ВР., 3Л., ЕД.Ч., Ж.Р. = евакуирала (е)
| ПР.НАКЛ., СЕГ.ВР., 3Л., ЕД.Ч., СР.Р. = евакуирало (е)
| ПР.НАКЛ., СЕГ.ВР., 3Л., МН.Ч. = евакуирали (са)
| ПР.НАКЛ., МИН.СВ.ВР., 1Л., ЕД.Ч., М.Р. = евакуирал съм
| ПР.НАКЛ., МИН.СВ.ВР., 1Л., ЕД.Ч., Ж.Р. = евакуирала съм
| ПР.НАКЛ., МИН.СВ.ВР., 1Л., ЕД.Ч., СР.Р. = евакуирало съм
| ПР.НАКЛ., МИН.СВ.ВР., 1Л., МН.Ч. = евакуирали сме
| ПР.НАКЛ., МИН.СВ.ВР., 2Л., ЕД.Ч., М.Р. = евакуирал си
| ПР.НАКЛ., МИН.СВ.ВР., 2Л., ЕД.Ч., Ж.Р. = евакуирала си
| ПР.НАКЛ., МИН.СВ.ВР., 2Л., ЕД.Ч., СР.Р. = евакуирало си
| ПР.НАКЛ., МИН.СВ.ВР., 2Л., МН.Ч. = евакуирали сте
| ПР.НАКЛ., МИН.СВ.ВР., 3Л., ЕД.Ч., М.Р. = евакуирал (е)
| ПР.НАКЛ., МИН.СВ.ВР., 3Л., ЕД.Ч., Ж.Р. = евакуирала (е)
| ПР.НАКЛ., МИН.СВ.ВР., 3Л., ЕД.Ч., СР.Р. = евакуирало (е)
| ПР.НАКЛ., МИН.СВ.ВР., 3Л., МН.Ч. = евакуирали (са)
| ПР.НАКЛ., МИН.НЕОПР.ВР., 1Л., ЕД.Ч., М.Р. = бил съм евакуирал
| ПР.НАКЛ., МИН.НЕОПР.ВР., 1Л., ЕД.Ч., Ж.Р. = била съм евакуирала
| ПР.НАКЛ., МИН.НЕОПР.ВР., 1Л., ЕД.Ч., СР.Р. = било съм евакуирало
| ПР.НАКЛ., МИН.НЕОПР.ВР., 1Л., МН.Ч. = били сме евакуирали
| ПР.НАКЛ., МИН.НЕОПР.ВР., 2Л., ЕД.Ч., М.Р. = бил си евакуирал
| ПР.НАКЛ., МИН.НЕОПР.ВР., 2Л., ЕД.Ч., Ж.Р. = била си евакуирала
| ПР.НАКЛ., МИН.НЕОПР.ВР., 2Л., ЕД.Ч., СР.Р. = било си евакуирало
| ПР.НАКЛ., МИН.НЕОПР.ВР., 2Л., МН.Ч. = били сте евакуирали
| ПР.НАКЛ., МИН.НЕОПР.ВР., 3Л., ЕД.Ч., М.Р. = бил (е) евакуирал
| ПР.НАКЛ., МИН.НЕОПР.ВР., 3Л., ЕД.Ч., Ж.Р. = била (е) евакуирала
| ПР.НАКЛ., МИН.НЕОПР.ВР., 3Л., ЕД.Ч., СР.Р. = било (е) евакуирало
| ПР.НАКЛ., МИН.НЕОПР.ВР., 3Л., МН.Ч. = били (са) евакуирали
| ПР.НАКЛ., БЪД.ВР., 1Л., ЕД.Ч., М.Р. = щял съм да евакуирам
| ПР.НАКЛ., БЪД.ВР., 1Л., ЕД.Ч., Ж.Р. = щяла съм да евакуирам
| ПР.НАКЛ., БЪД.ВР., 1Л., ЕД.Ч., СР.Р. = щяло съм да евакуирам
| ПР.НАКЛ., БЪД.ВР., 1Л., МН.Ч. = щели сме да евакуираме
| ПР.НАКЛ., БЪД.ВР., 2Л., ЕД.Ч., М.Р. = щял си да евакуираш
| ПР.НАКЛ., БЪД.ВР., 2Л., ЕД.Ч., Ж.Р. = щяла си да евакуираш
| ПР.НАКЛ., БЪД.ВР., 2Л., ЕД.Ч., СР.Р. = щяло си да евакуираш
| ПР.НАКЛ., БЪД.ВР., 2Л., МН.Ч. = щели сте да евакуирате
| ПР.НАКЛ., БЪД.ВР., 3Л., ЕД.Ч., М.Р. = щял (е) да евакуира
| ПР.НАКЛ., БЪД.ВР., 3Л., ЕД.Ч., Ж.Р. = щяла (е) да евакуира
| ПР.НАКЛ., БЪД.ВР., 3Л., ЕД.Ч., СР.Р. = щяло (е) да евакуира
| ПР.НАКЛ., БЪД.ВР., 3Л., МН.Ч. = щели (са) да евакуират
| ПР.НАКЛ., БЪД.ПРЕД.ВР., 1Л., ЕД.Ч., М.Р. = щял съм да съм евакуирал
| ПР.НАКЛ., БЪД.ПРЕД.ВР., 1Л., ЕД.Ч., Ж.Р. = щяла съм да съм евакуирала
| ПР.НАКЛ., БЪД.ПРЕД.ВР., 1Л., ЕД.Ч., СР.Р. = щяло съм да съм евакуирало
| ПР.НАКЛ., БЪД.ПРЕД.ВР., 1Л., МН.Ч. = щели сме да сме евакуирали
| ПР.НАКЛ., БЪД.ПРЕД.ВР., 2Л., ЕД.Ч., М.Р. = щял си да си евакуирал
| ПР.НАКЛ., БЪД.ПРЕД.ВР., 2Л., ЕД.Ч., Ж.Р. = щяла си да си евакуирала
| ПР.НАКЛ., БЪД.ПРЕД.ВР., 2Л., ЕД.Ч., СР.Р. = щяло си да си евакуирало
| ПР.НАКЛ., БЪД.ПРЕД.ВР., 2Л., МН.Ч. = щели сте да сте евакуирали
| ПР.НАКЛ., БЪД.ПРЕД.ВР., 3Л., ЕД.Ч., М.Р. = щял (е) да е евакуирал
| ПР.НАКЛ., БЪД.ПРЕД.ВР., 3Л., ЕД.Ч., Ж.Р. = щяла (е) да е евакуирала
| ПР.НАКЛ., БЪД.ПРЕД.ВР., 3Л., ЕД.Ч., СР.Р. = щяло (е) да е евакуирало
| ПР.НАКЛ., БЪД.ПРЕД.ВР., 3Л., МН.Ч. = щели (са) да са евакуирали
| УСЛОВНО НАКЛОНЕНИЕ, 1Л., ЕД.Ч., М.Р. = бих евакуирал
| УСЛОВНО НАКЛОНЕНИЕ, 1Л., ЕД.Ч., Ж.Р. = бих евакуирала
| УСЛОВНО НАКЛОНЕНИЕ, 1Л., ЕД.Ч., СР.Р. = бих евакуирало
| УСЛОВНО НАКЛОНЕНИЕ, 1Л., МН.Ч. = бихме евакуирали
| УСЛОВНО НАКЛОНЕНИЕ, 2Л., ЕД.Ч., М.Р. = би евакуирал
| УСЛОВНО НАКЛОНЕНИЕ, 2Л., ЕД.Ч., Ж.Р. = би евакуирала
| УСЛОВНО НАКЛОНЕНИЕ, 2Л., ЕД.Ч., СР.Р. = би евакуирало
| УСЛОВНО НАКЛОНЕНИЕ, 2Л., МН.Ч. = бихте евакуирали
| УСЛОВНО НАКЛОНЕНИЕ, 3Л., ЕД.Ч., М.Р. = би евакуирал
| УСЛОВНО НАКЛОНЕНИЕ, 3Л., ЕД.Ч., Ж.Р. = би евакуирала
| УСЛОВНО НАКЛОНЕНИЕ, 3Л., ЕД.Ч., СР.Р. = би евакуирало
| УСЛОВНО НАКЛОНЕНИЕ, 3Л., МН.Ч. = биха евакуирали
| ПОВЕЛИТЕЛНО НАКЛОНЕНИЕ, ЕД.Ч. = ева·ку·и·рай
| ПОВЕЛИТЕЛНО НАКЛОНЕНИЕ, МН.Ч. = ева·ку·и·рай·те
| МИН.СТРАД.ПРИЧ. М.Р. = ева·ку·и·ран
| МИН.СТРАД.ПРИЧ. М.Р. НЕПЪЛЕН ЧЛЕН = ева·ку·и·ра·ния
| МИН.СТРАД.ПРИЧ. М.Р. ПЪЛЕН ЧЛЕН = ева·ку·и·ра·ни·ят
| МИН.СТРАД.ПРИЧ. Ж.Р. = ева·ку·и·ра·на
| МИН.СТРАД.ПРИЧ. Ж.Р. ЧЛЕН = ева·ку·и·ра·на·та
| МИН.СТРАД.ПРИЧ. СР.Р. = ева·ку·и·ра·но
| МИН.СТРАД.ПРИЧ. СР.Р. ЧЛЕН = ева·ку·и·ра·но·то
| МИН.СТРАД.ПРИЧ. МН.Ч. = ева·ку·и·ра·ни
| МИН.СТРАД.ПРИЧ. МН.Ч. ЧЛЕН = ева·ку·и·ра·ни·те
| МИН.ДЕЯТ.СВ.ПРИЧ. М.Р. = ева·ку·и·рал
| МИН.ДЕЯТ.СВ.ПРИЧ. М.Р. НЕПЪЛЕН ЧЛЕН = ева·ку·и·ра·лия
| МИН.ДЕЯТ.СВ.ПРИЧ. М.Р. ПЪЛЕН ЧЛЕН = ева·ку·и·ра·ли·ят
| МИН.ДЕЯТ.СВ.ПРИЧ. Ж.Р. = ева·ку·и·ра·ла
| МИН.ДЕЯТ.СВ.ПРИЧ. Ж.Р. ЧЛЕН = ева·ку·и·ра·ла·та
| МИН.ДЕЯТ.СВ.ПРИЧ. СР.Р. = ева·ку·и·ра·ло
| МИН.ДЕЯТ.СВ.ПРИЧ. СР.Р. ЧЛЕН = ева·ку·и·ра·ло·то
| МИН.ДЕЯТ.СВ.ПРИЧ. МН.Ч. = ева·ку·и·ра·ли
| МИН.ДЕЯТ.СВ.ПРИЧ. МН.Ч. ЧЛЕН = ева·ку·и·ра·ли·те
| МИН.ДЕЯТ.НЕСВ.ПРИЧ. М.Р. = ева·ку·и·рал
| МИН.ДЕЯТ.НЕСВ.ПРИЧ. М.Р. НЕПЪЛЕН ЧЛЕН = ева·ку·и·ра·лия
| МИН.ДЕЯТ.НЕСВ.ПРИЧ. М.Р. ПЪЛЕН ЧЛЕН = ева·ку·и·ра·ли·ят
| МИН.ДЕЯТ.НЕСВ.ПРИЧ. Ж.Р. = ева·ку·и·ра·ла
| МИН.ДЕЯТ.НЕСВ.ПРИЧ. Ж.Р. ЧЛЕН = ева·ку·и·ра·ла·та
| МИН.ДЕЯТ.НЕСВ.ПРИЧ. СР.Р. = ева·ку·и·ра·ло
| МИН.ДЕЯТ.НЕСВ.ПРИЧ. СР.Р. ЧЛЕН = ева·ку·и·ра·ло·то
| МИН.ДЕЯТ.НЕСВ.ПРИЧ. МН.Ч. = ева·ку·и·ра·ли
| МИН.ДЕЯТ.НЕСВ.ПРИЧ. МН.Ч. ЧЛЕН = ева·ку·и·ра·ли·те
| СЕГ.ДЕЯТ.ПРИЧ. М.Р. = ева·ку·и·ращ
| СЕГ.ДЕЯТ.ПРИЧ. М.Р. НЕПЪЛЕН ЧЛЕН = ева·ку·и·ра·щия
| СЕГ.ДЕЯТ.ПРИЧ. М.Р. ПЪЛЕН ЧЛЕН = ева·ку·и·ра·щи·ят
| СЕГ.ДЕЯТ.ПРИЧ. Ж.Р. = ева·ку·и·ра·ща
| СЕГ.ДЕЯТ.ПРИЧ. Ж.Р. ЧЛЕН = ева·ку·и·ра·ща·та
| СЕГ.ДЕЯТ.ПРИЧ. СР.Р. = ева·ку·и·ра·що
| СЕГ.ДЕЯТ.ПРИЧ. СР.Р. ЧЛЕН = ева·ку·и·ра·що·то
| СЕГ.ДЕЯТ.ПРИЧ. МН.Ч. = ева·ку·и·ра·щи
| СЕГ.ДЕЯТ.ПРИЧ. МН.Ч. ЧЛЕН = ева·ку·и·ра·щи·те
| ДЕЕПРИЧАСТИЕ = ева·ку·и·рай·ки
| СКРИТИ ПРЕПРАТКИ = 
[[евакуирам]],
[[евакуираш]],
[[евакуира]],
[[евакуираме]],
[[евакуирате]],
[[евакуират]],
[[евакуирах]],
[[евакуирахме]],
[[евакуирахте]],
[[евакуираха]],
[[евакуираше]],
[[евакуирай]],
[[евакуирайте]],
[[евакуирал]],
[[евакуиралия]],
[[евакуиралият]],
[[евакуирала]],
[[евакуиралата]],
[[евакуирало]],
[[евакуиралото]],
[[евакуирали]],
[[евакуиралите]],
[[евакуиран]],
[[евакуирания]],
[[евакуираният]],
[[евакуирана]],
[[евакуираната]],
[[евакуирано]],
[[евакуираното]],
[[евакуирани]],
[[евакуираните]],
[[евакуиращ]],
[[евакуиращия]],
[[евакуиращият]],
[[евакуираща]],
[[евакуиращата]],
[[евакуиращо]],
[[евакуиращото]],
[[евакуиращи]],
[[евакуиращите]],
[[евакуирайки]],
[[евакуирал съм]],
[[евакуирала съм]],
[[евакуирало съм]],
[[евакуирали сме]],
[[евакуирал си]],
[[евакуирала си]],
[[евакуирало си]],
[[евакуирали сте]],
[[евакуирал е]],
[[евакуирала е]],
[[евакуирало е]],
[[евакуирали са]],
[[бях евакуирал]],
[[бях евакуирала]],
[[бях евакуирало]],
[[бяхме евакуирали]],
[[беше евакуирал]],
[[беше евакуирала]],
[[беше евакуирало]],
[[бяхте евакуирали]],
[[бяха евакуирали]],
[[ще евакуирам]],
[[ще евакуираме]],
[[ще евакуираш]],
[[ще евакуирате]],
[[ще евакуира]],
[[ще евакуират]],
[[ще съм евакуирал]],
[[ще съм евакуирала]],
[[ще съм евакуирало]],
[[ще сме евакуирали]],
[[ще си евакуирал]],
[[ще си евакуирала]],
[[ще си евакуирало]],
[[ще сте евакуирали]],
[[ще е евакуирал]],
[[ще е евакуирала]],
[[ще е евакуирало]],
[[ще са евакуирали]],
[[щях да евакуирам]],
[[щяхме да евакуираме]],
[[щеше да евакуираш]],
[[щяхте да евакуирате]],
[[щеше да евакуира]],
[[щяха да евакуират]],
[[щях да съм евакуирал]],
[[щях да съм евакуирала]],
[[щях да съм евакуирало]],
[[щяхме да сме евакуирали]],
[[щеше да си евакуирал]],
[[щеше да си евакуирала]],
[[щеше да си евакуирало]],
[[щяхте да сте евакуирали]],
[[щеше да е евакуирал]],
[[щеше да е евакуирала]],
[[щеше да е евакуирало]],
[[щяха да са евакуирали]],
[[бил съм евакуирал]],
[[била съм евакуирала]],
[[било съм евакуирало]],
[[били сме евакуирали]],
[[бил си евакуирал]],
[[била си евакуирала]],
[[било си евакуирало]],
[[били сте евакуирали]],
[[бил е евакуирал]],
[[била е евакуирала]],
[[било е евакуирало]],
[[били са евакуирали]],
[[щял съм да евакуирам]],
[[щяла съм да евакуирам]],
[[щяло съм да евакуирам]],
[[щели сме да евакуираме]],
[[щял си да евакуираш]],
[[щяла си да евакуираш]],
[[щяло си да евакуираш]],
[[щели сте да евакуирате]],
[[щял да евакуира]],
[[щяла да евакуира]],
[[щяло да евакуира]],
[[щели да евакуират]],
[[щял е да евакуира]],
[[щяла е да евакуира]],
[[щяло е да евакуира]],
[[щели са да евакуират]],
[[щял съм да съм евакуирал]],
[[щяла съм да съм евакуирала]],
[[щяло съм да съм евакуирало]],
[[щели сме да сме евакуирали]],
[[щял си да си евакуирал]],
[[щяла си да си евакуирала]],
[[щяло си да си евакуирало]],
[[щели сте да сте евакуирали]],
[[щял да е евакуирал]],
[[щяла да е евакуирала]],
[[щяло да е евакуирало]],
[[щели да са евакуирали]],
[[щял е да е евакуирал]],
[[щяла е да е евакуирала]],
[[щяло е да е евакуирало]],
[[щели са да са евакуирали]],
[[бих евакуирал]],
[[бих евакуирала]],
[[бих евакуирало]],
[[бихме евакуирали]],
[[би евакуирал]],
[[би евакуирала]],
[[би евакуирало]],
[[бихте евакуирали]],
[[биха евакуирали]],
}}</text>
      <sha1>1pm0i7x1h7sf06awklwuzi9kddr26uw</sha1>
    </revision>
  </page>
  <page>
    <title>Шаблон:Словоформи/еволюирам</title>
    <ns>10</ns>
    <id>493328</id>
    <revision>
      <id>525310</id>
      <parentid>18371</parentid>
      <timestamp>2005-05-10T08:35:36Z</timestamp>
      <contributor>
        <username>Bgbot</username>
        <id>83</id>
      </contributor>
      <comment>Борислав: Поправка на пренасянето</comment>
      <model>wikitext</model>
      <format>text/x-wiki</format>
      <text bytes="21386" xml:space="preserve">{{Шаблон:Словоформи/Глагол|
  ОСНОВНА ФОРМА = еволюирам
| СЕГ.ВР., 1Л., ЕД.Ч. = ево·лю·и·рам
| СЕГ.ВР., 1Л., МН.Ч. = ево·лю·и·ра·ме
| СЕГ.ВР., 2Л., ЕД.Ч. = ево·лю·и·раш
| СЕГ.ВР., 2Л., МН.Ч. = ево·лю·и·ра·те
| СЕГ.ВР., 3Л., ЕД.Ч. = ево·лю·и·ра
| СЕГ.ВР., 3Л., МН.Ч. = ево·лю·и·рат
| МИН.СВ.ВР., 1Л., ЕД.Ч. = ево·лю·и·рах
| МИН.СВ.ВР., 1Л., МН.Ч. = ево·лю·и·рах·ме
| МИН.СВ.ВР., 2Л., ЕД.Ч. = ево·лю·и·ра
| МИН.СВ.ВР., 2Л., МН.Ч. = ево·лю·и·рах·те
| МИН.СВ.ВР., 3Л., ЕД.Ч. = ево·лю·и·ра
| МИН.СВ.ВР., 3Л., МН.Ч. = ево·лю·и·ра·ха
| МИН.НЕСВ.ВР., 1Л., ЕД.Ч. = ево·лю·и·рах
| МИН.НЕСВ.ВР., 1Л., МН.Ч. = ево·лю·и·рах·ме
| МИН.НЕСВ.ВР., 2Л., ЕД.Ч. = ево·лю·и·ра·ше
| МИН.НЕСВ.ВР., 2Л., МН.Ч. = ево·лю·и·рах·те
| МИН.НЕСВ.ВР., 3Л., ЕД.Ч. = ево·лю·и·ра·ше
| МИН.НЕСВ.ВР., 3Л., МН.Ч. = ево·лю·и·ра·ха
| МИН.НЕОПР.ВР., 1Л., ЕД.Ч., М.Р. = еволюирал съм
| МИН.НЕОПР.ВР., 1Л., ЕД.Ч., Ж.Р. = еволюирала съм
| МИН.НЕОПР.ВР., 1Л., ЕД.Ч., СР.Р. = еволюирало съм
| МИН.НЕОПР.ВР., 1Л., МН.Ч. = еволюирали сме
| МИН.НЕОПР.ВР., 2Л., ЕД.Ч., М.Р. = еволюирал си
| МИН.НЕОПР.ВР., 2Л., ЕД.Ч., Ж.Р. = еволюирала си
| МИН.НЕОПР.ВР., 2Л., ЕД.Ч., СР.Р. = еволюирало си
| МИН.НЕОПР.ВР., 2Л., МН.Ч. = еволюирали сте
| МИН.НЕОПР.ВР., 3Л., ЕД.Ч., М.Р. = еволюирал е
| МИН.НЕОПР.ВР., 3Л., ЕД.Ч., Ж.Р. = еволюирала е
| МИН.НЕОПР.ВР., 3Л., ЕД.Ч., СР.Р. = еволюирало е
| МИН.НЕОПР.ВР., 3Л., МН.Ч. = еволюирали са
| МИН.ПРЕД.ВР., 1Л., ЕД.Ч., М.Р. = бях еволюирал
| МИН.ПРЕД.ВР., 1Л., ЕД.Ч., Ж.Р. = бях еволюирала
| МИН.ПРЕД.ВР., 1Л., ЕД.Ч., СР.Р. = бях еволюирало
| МИН.ПРЕД.ВР., 1Л., МН.Ч. = бяхме еволюирали
| МИН.ПРЕД.ВР., 2Л., ЕД.Ч., М.Р. = беше еволюирал
| МИН.ПРЕД.ВР., 2Л., ЕД.Ч., Ж.Р. = беше еволюирала
| МИН.ПРЕД.ВР., 2Л., ЕД.Ч., СР.Р. = беше еволюирало
| МИН.ПРЕД.ВР., 2Л., МН.Ч. = бяхте еволюирали
| МИН.ПРЕД.ВР., 3Л., ЕД.Ч., М.Р. = беше еволюирал
| МИН.ПРЕД.ВР., 3Л., ЕД.Ч., Ж.Р. = беше еволюирала
| МИН.ПРЕД.ВР., 3Л., ЕД.Ч., СР.Р. = беше еволюирало
| МИН.ПРЕД.ВР., 3Л., МН.Ч. = бяха еволюирали
| БЪД.ВР., 1Л., ЕД.Ч. = ще еволюирам
| БЪД.ВР., 1Л., МН.Ч. = ще еволюираме
| БЪД.ВР., 2Л., ЕД.Ч. = ще еволюираш
| БЪД.ВР., 2Л., МН.Ч. = ще еволюирате
| БЪД.ВР., 3Л., ЕД.Ч. = ще еволюира
| БЪД.ВР., 3Л., МН.Ч. = ще еволюират
| БЪД.ПРЕД.ВР., 1Л., ЕД.Ч., М.Р. = ще съм еволюирал
| БЪД.ПРЕД.ВР., 1Л., ЕД.Ч., Ж.Р. = ще съм еволюирала
| БЪД.ПРЕД.ВР., 1Л., ЕД.Ч., СР.Р. = ще съм еволюирало
| БЪД.ПРЕД.ВР., 1Л., МН.Ч. = ще сме еволюирали
| БЪД.ПРЕД.ВР., 2Л., ЕД.Ч., М.Р. = ще си еволюирал
| БЪД.ПРЕД.ВР., 2Л., ЕД.Ч., Ж.Р. = ще си еволюирала
| БЪД.ПРЕД.ВР., 2Л., ЕД.Ч., СР.Р. = ще си еволюирало
| БЪД.ПРЕД.ВР., 2Л., МН.Ч. = ще сте еволюирали
| БЪД.ПРЕД.ВР., 3Л., ЕД.Ч., М.Р. = ще е еволюирал
| БЪД.ПРЕД.ВР., 3Л., ЕД.Ч., Ж.Р. = ще е еволюирала
| БЪД.ПРЕД.ВР., 3Л., ЕД.Ч., СР.Р. = ще е еволюирало
| БЪД.ПРЕД.ВР., 3Л., МН.Ч. = ще са еволюирали
| БЪД.ВР. В МИН., 1Л., ЕД.Ч. = щях да еволюирам
| БЪД.ВР. В МИН., 1Л., МН.Ч. = щяхме да еволюираме
| БЪД.ВР. В МИН., 2Л., ЕД.Ч. = щеше да еволюираш
| БЪД.ВР. В МИН., 2Л., МН.Ч. = щяхте да еволюирате
| БЪД.ВР. В МИН., 3Л., ЕД.Ч. = щеше да еволюира
| БЪД.ВР. В МИН., 3Л., МН.Ч. = щяха да еволюират
| БЪД.ПРЕД.ВР. В МИН., 1Л., ЕД.Ч., М.Р. = щях да съм еволюирал
| БЪД.ПРЕД.ВР. В МИН., 1Л., ЕД.Ч., Ж.Р. = щях да съм еволюирала
| БЪД.ПРЕД.ВР. В МИН., 1Л., ЕД.Ч., СР.Р. = щях да съм еволюирало
| БЪД.ПРЕД.ВР. В МИН., 1Л., МН.Ч. = щяхме да сме еволюирали
| БЪД.ПРЕД.ВР. В МИН., 2Л., ЕД.Ч., М.Р. = щеше да си еволюирал
| БЪД.ПРЕД.ВР. В МИН., 2Л., ЕД.Ч., Ж.Р. = щеше да си еволюирала
| БЪД.ПРЕД.ВР. В МИН., 2Л., ЕД.Ч., СР.Р. = щеше да си еволюирало
| БЪД.ПРЕД.ВР. В МИН., 2Л., МН.Ч. = щяхте да сте еволюирали
| БЪД.ПРЕД.ВР. В МИН., 3Л., ЕД.Ч., М.Р. = щеше да е еволюирал
| БЪД.ПРЕД.ВР. В МИН., 3Л., ЕД.Ч., Ж.Р. = щеше да е еволюирала
| БЪД.ПРЕД.ВР. В МИН., 3Л., ЕД.Ч., СР.Р. = щеше да е еволюирало
| БЪД.ПРЕД.ВР. В МИН., 3Л., МН.Ч. = щяха да са еволюирали
| ПР.НАКЛ., СЕГ.ВР., 1Л., ЕД.Ч., М.Р. = еволюирал съм
| ПР.НАКЛ., СЕГ.ВР., 1Л., ЕД.Ч., Ж.Р. = еволюирала съм
| ПР.НАКЛ., СЕГ.ВР., 1Л., ЕД.Ч., СР.Р. = еволюирало съм
| ПР.НАКЛ., СЕГ.ВР., 1Л., МН.Ч. = еволюирали сме
| ПР.НАКЛ., СЕГ.ВР., 2Л., ЕД.Ч., М.Р. = еволюирал си
| ПР.НАКЛ., СЕГ.ВР., 2Л., ЕД.Ч., Ж.Р. = еволюирала си
| ПР.НАКЛ., СЕГ.ВР., 2Л., ЕД.Ч., СР.Р. = еволюирало си
| ПР.НАКЛ., СЕГ.ВР., 2Л., МН.Ч. = еволюирали сте
| ПР.НАКЛ., СЕГ.ВР., 3Л., ЕД.Ч., М.Р. = еволюирал (е)
| ПР.НАКЛ., СЕГ.ВР., 3Л., ЕД.Ч., Ж.Р. = еволюирала (е)
| ПР.НАКЛ., СЕГ.ВР., 3Л., ЕД.Ч., СР.Р. = еволюирало (е)
| ПР.НАКЛ., СЕГ.ВР., 3Л., МН.Ч. = еволюирали (са)
| ПР.НАКЛ., МИН.СВ.ВР., 1Л., ЕД.Ч., М.Р. = еволюирал съм
| ПР.НАКЛ., МИН.СВ.ВР., 1Л., ЕД.Ч., Ж.Р. = еволюирала съм
| ПР.НАКЛ., МИН.СВ.ВР., 1Л., ЕД.Ч., СР.Р. = еволюирало съм
| ПР.НАКЛ., МИН.СВ.ВР., 1Л., МН.Ч. = еволюирали сме
| ПР.НАКЛ., МИН.СВ.ВР., 2Л., ЕД.Ч., М.Р. = еволюирал си
| ПР.НАКЛ., МИН.СВ.ВР., 2Л., ЕД.Ч., Ж.Р. = еволюирала си
| ПР.НАКЛ., МИН.СВ.ВР., 2Л., ЕД.Ч., СР.Р. = еволюирало си
| ПР.НАКЛ., МИН.СВ.ВР., 2Л., МН.Ч. = еволюирали сте
| ПР.НАКЛ., МИН.СВ.ВР., 3Л., ЕД.Ч., М.Р. = еволюирал (е)
| ПР.НАКЛ., МИН.СВ.ВР., 3Л., ЕД.Ч., Ж.Р. = еволюирала (е)
| ПР.НАКЛ., МИН.СВ.ВР., 3Л., ЕД.Ч., СР.Р. = еволюирало (е)
| ПР.НАКЛ., МИН.СВ.ВР., 3Л., МН.Ч. = еволюирали (са)
| ПР.НАКЛ., МИН.НЕОПР.ВР., 1Л., ЕД.Ч., М.Р. = бил съм еволюирал
| ПР.НАКЛ., МИН.НЕОПР.ВР., 1Л., ЕД.Ч., Ж.Р. = била съм еволюирала
| ПР.НАКЛ., МИН.НЕОПР.ВР., 1Л., ЕД.Ч., СР.Р. = било съм еволюирало
| ПР.НАКЛ., МИН.НЕОПР.ВР., 1Л., МН.Ч. = били сме еволюирали
| ПР.НАКЛ., МИН.НЕОПР.ВР., 2Л., ЕД.Ч., М.Р. = бил си еволюирал
| ПР.НАКЛ., МИН.НЕОПР.ВР., 2Л., ЕД.Ч., Ж.Р. = била си еволюирала
| ПР.НАКЛ., МИН.НЕОПР.ВР., 2Л., ЕД.Ч., СР.Р. = било си еволюирало
| ПР.НАКЛ., МИН.НЕОПР.ВР., 2Л., МН.Ч. = били сте еволюирали
| ПР.НАКЛ., МИН.НЕОПР.ВР., 3Л., ЕД.Ч., М.Р. = бил (е) еволюирал
| ПР.НАКЛ., МИН.НЕОПР.ВР., 3Л., ЕД.Ч., Ж.Р. = била (е) еволюирала
| ПР.НАКЛ., МИН.НЕОПР.ВР., 3Л., ЕД.Ч., СР.Р. = било (е) еволюирало
| ПР.НАКЛ., МИН.НЕОПР.ВР., 3Л., МН.Ч. = били (са) еволюирали
| ПР.НАКЛ., БЪД.ВР., 1Л., ЕД.Ч., М.Р. = щял съм да еволюирам
| ПР.НАКЛ., БЪД.ВР., 1Л., ЕД.Ч., Ж.Р. = щяла съм да еволюирам
| ПР.НАКЛ., БЪД.ВР., 1Л., ЕД.Ч., СР.Р. = щяло съм да еволюирам
| ПР.НАКЛ., БЪД.ВР., 1Л., МН.Ч. = щели сме да еволюираме
| ПР.НАКЛ., БЪД.ВР., 2Л., ЕД.Ч., М.Р. = щял си да еволюираш
| ПР.НАКЛ., БЪД.ВР., 2Л., ЕД.Ч., Ж.Р. = щяла си да еволюираш
| ПР.НАКЛ., БЪД.ВР., 2Л., ЕД.Ч., СР.Р. = щяло си да еволюираш
| ПР.НАКЛ., БЪД.ВР., 2Л., МН.Ч. = щели сте да еволюирате
| ПР.НАКЛ., БЪД.ВР., 3Л., ЕД.Ч., М.Р. = щял (е) да еволюира
| ПР.НАКЛ., БЪД.ВР., 3Л., ЕД.Ч., Ж.Р. = щяла (е) да еволюира
| ПР.НАКЛ., БЪД.ВР., 3Л., ЕД.Ч., СР.Р. = щяло (е) да еволюира
| ПР.НАКЛ., БЪД.ВР., 3Л., МН.Ч. = щели (са) да еволюират
| ПР.НАКЛ., БЪД.ПРЕД.ВР., 1Л., ЕД.Ч., М.Р. = щял съм да съм еволюирал
| ПР.НАКЛ., БЪД.ПРЕД.ВР., 1Л., ЕД.Ч., Ж.Р. = щяла съм да съм еволюирала
| ПР.НАКЛ., БЪД.ПРЕД.ВР., 1Л., ЕД.Ч., СР.Р. = щяло съм да съм еволюирало
| ПР.НАКЛ., БЪД.ПРЕД.ВР., 1Л., МН.Ч. = щели сме да сме еволюирали
| ПР.НАКЛ., БЪД.ПРЕД.ВР., 2Л., ЕД.Ч., М.Р. = щял си да си еволюирал
| ПР.НАКЛ., БЪД.ПРЕД.ВР., 2Л., ЕД.Ч., Ж.Р. = щяла си да си еволюирала
| ПР.НАКЛ., БЪД.ПРЕД.ВР., 2Л., ЕД.Ч., СР.Р. = щяло си да си еволюирало
| ПР.НАКЛ., БЪД.ПРЕД.ВР., 2Л., МН.Ч. = щели сте да сте еволюирали
| ПР.НАКЛ., БЪД.ПРЕД.ВР., 3Л., ЕД.Ч., М.Р. = щял (е) да е еволюирал
| ПР.НАКЛ., БЪД.ПРЕД.ВР., 3Л., ЕД.Ч., Ж.Р. = щяла (е) да е еволюирала
| ПР.НАКЛ., БЪД.ПРЕД.ВР., 3Л., ЕД.Ч., СР.Р. = щяло (е) да е еволюирало
| ПР.НАКЛ., БЪД.ПРЕД.ВР., 3Л., МН.Ч. = щели (са) да са еволюирали
| УСЛОВНО НАКЛОНЕНИЕ, 1Л., ЕД.Ч., М.Р. = бих еволюирал
| УСЛОВНО НАКЛОНЕНИЕ, 1Л., ЕД.Ч., Ж.Р. = бих еволюирала
| УСЛОВНО НАКЛОНЕНИЕ, 1Л., ЕД.Ч., СР.Р. = бих еволюирало
| УСЛОВНО НАКЛОНЕНИЕ, 1Л., МН.Ч. = бихме еволюирали
| УСЛОВНО НАКЛОНЕНИЕ, 2Л., ЕД.Ч., М.Р. = би еволюирал
| УСЛОВНО НАКЛОНЕНИЕ, 2Л., ЕД.Ч., Ж.Р. = би еволюирала
| УСЛОВНО НАКЛОНЕНИЕ, 2Л., ЕД.Ч., СР.Р. = би еволюирало
| УСЛОВНО НАКЛОНЕНИЕ, 2Л., МН.Ч. = бихте еволюирали
| УСЛОВНО НАКЛОНЕНИЕ, 3Л., ЕД.Ч., М.Р. = би еволюирал
| УСЛОВНО НАКЛОНЕНИЕ, 3Л., ЕД.Ч., Ж.Р. = би еволюирала
| УСЛОВНО НАКЛОНЕНИЕ, 3Л., ЕД.Ч., СР.Р. = би еволюирало
| УСЛОВНО НАКЛОНЕНИЕ, 3Л., МН.Ч. = биха еволюирали
| ПОВЕЛИТЕЛНО НАКЛОНЕНИЕ, ЕД.Ч. = ево·лю·и·рай
| ПОВЕЛИТЕЛНО НАКЛОНЕНИЕ, МН.Ч. = ево·лю·и·рай·те
| МИН.СТРАД.ПРИЧ. М.Р. = ево·лю·и·ран
| МИН.СТРАД.ПРИЧ. М.Р. НЕПЪЛЕН ЧЛЕН = ево·лю·и·ра·ния
| МИН.СТРАД.ПРИЧ. М.Р. ПЪЛЕН ЧЛЕН = ево·лю·и·ра·ни·ят
| МИН.СТРАД.ПРИЧ. Ж.Р. = ево·лю·и·ра·на
| МИН.СТРАД.ПРИЧ. Ж.Р. ЧЛЕН = ево·лю·и·ра·на·та
| МИН.СТРАД.ПРИЧ. СР.Р. = ево·лю·и·ра·но
| МИН.СТРАД.ПРИЧ. СР.Р. ЧЛЕН = ево·лю·и·ра·но·то
| МИН.СТРАД.ПРИЧ. МН.Ч. = ево·лю·и·ра·ни
| МИН.СТРАД.ПРИЧ. МН.Ч. ЧЛЕН = ево·лю·и·ра·ни·те
| МИН.ДЕЯТ.СВ.ПРИЧ. М.Р. = ево·лю·и·рал
| МИН.ДЕЯТ.СВ.ПРИЧ. М.Р. НЕПЪЛЕН ЧЛЕН = ево·лю·и·ра·лия
| МИН.ДЕЯТ.СВ.ПРИЧ. М.Р. ПЪЛЕН ЧЛЕН = ево·лю·и·ра·ли·ят
| МИН.ДЕЯТ.СВ.ПРИЧ. Ж.Р. = ево·лю·и·ра·ла
| МИН.ДЕЯТ.СВ.ПРИЧ. Ж.Р. ЧЛЕН = ево·лю·и·ра·ла·та
| МИН.ДЕЯТ.СВ.ПРИЧ. СР.Р. = ево·лю·и·ра·ло
| МИН.ДЕЯТ.СВ.ПРИЧ. СР.Р. ЧЛЕН = ево·лю·и·ра·ло·то
| МИН.ДЕЯТ.СВ.ПРИЧ. МН.Ч. = ево·лю·и·ра·ли
| МИН.ДЕЯТ.СВ.ПРИЧ. МН.Ч. ЧЛЕН = ево·лю·и·ра·ли·те
| МИН.ДЕЯТ.НЕСВ.ПРИЧ. М.Р. = ево·лю·и·рал
| МИН.ДЕЯТ.НЕСВ.ПРИЧ. М.Р. НЕПЪЛЕН ЧЛЕН = ево·лю·и·ра·лия
| МИН.ДЕЯТ.НЕСВ.ПРИЧ. М.Р. ПЪЛЕН ЧЛЕН = ево·лю·и·ра·ли·ят
| МИН.ДЕЯТ.НЕСВ.ПРИЧ. Ж.Р. = ево·лю·и·ра·ла
| МИН.ДЕЯТ.НЕСВ.ПРИЧ. Ж.Р. ЧЛЕН = ево·лю·и·ра·ла·та
| МИН.ДЕЯТ.НЕСВ.ПРИЧ. СР.Р. = ево·лю·и·ра·ло
| МИН.ДЕЯТ.НЕСВ.ПРИЧ. СР.Р. ЧЛЕН = ево·лю·и·ра·ло·то
| МИН.ДЕЯТ.НЕСВ.ПРИЧ. МН.Ч. = ево·лю·и·ра·ли
| МИН.ДЕЯТ.НЕСВ.ПРИЧ. МН.Ч. ЧЛЕН = ево·лю·и·ра·ли·те
| СЕГ.ДЕЯТ.ПРИЧ. М.Р. = ево·лю·и·ращ
| СЕГ.ДЕЯТ.ПРИЧ. М.Р. НЕПЪЛЕН ЧЛЕН = ево·лю·и·ра·щия
| СЕГ.ДЕЯТ.ПРИЧ. М.Р. ПЪЛЕН ЧЛЕН = ево·лю·и·ра·щи·ят
| СЕГ.ДЕЯТ.ПРИЧ. Ж.Р. = ево·лю·и·ра·ща
| СЕГ.ДЕЯТ.ПРИЧ. Ж.Р. ЧЛЕН = ево·лю·и·ра·ща·та
| СЕГ.ДЕЯТ.ПРИЧ. СР.Р. = ево·лю·и·ра·що
| СЕГ.ДЕЯТ.ПРИЧ. СР.Р. ЧЛЕН = ево·лю·и·ра·що·то
| СЕГ.ДЕЯТ.ПРИЧ. МН.Ч. = ево·лю·и·ра·щи
| СЕГ.ДЕЯТ.ПРИЧ. МН.Ч. ЧЛЕН = ево·лю·и·ра·щи·те
| ДЕЕПРИЧАСТИЕ = ево·лю·и·рай·ки
| СКРИТИ ПРЕПРАТКИ = 
[[еволюирам]],
[[еволюираш]],
[[еволюира]],
[[еволюираме]],
[[еволюирате]],
[[еволюират]],
[[еволюирах]],
[[еволюирахме]],
[[еволюирахте]],
[[еволюираха]],
[[еволюираше]],
[[еволюирай]],
[[еволюирайте]],
[[еволюирал]],
[[еволюиралия]],
[[еволюиралият]],
[[еволюирала]],
[[еволюиралата]],
[[еволюирало]],
[[еволюиралото]],
[[еволюирали]],
[[еволюиралите]],
[[еволюиран]],
[[еволюирания]],
[[еволюираният]],
[[еволюирана]],
[[еволюираната]],
[[еволюирано]],
[[еволюираното]],
[[еволюирани]],
[[еволюираните]],
[[еволюиращ]],
[[еволюиращия]],
[[еволюиращият]],
[[еволюираща]],
[[еволюиращата]],
[[еволюиращо]],
[[еволюиращото]],
[[еволюиращи]],
[[еволюиращите]],
[[еволюирайки]],
[[еволюирал съм]],
[[еволюирала съм]],
[[еволюирало съм]],
[[еволюирали сме]],
[[еволюирал си]],
[[еволюирала си]],
[[еволюирало си]],
[[еволюирали сте]],
[[еволюирал е]],
[[еволюирала е]],
[[еволюирало е]],
[[еволюирали са]],
[[бях еволюирал]],
[[бях еволюирала]],
[[бях еволюирало]],
[[бяхме еволюирали]],
[[беше еволюирал]],
[[беше еволюирала]],
[[беше еволюирало]],
[[бяхте еволюирали]],
[[бяха еволюирали]],
[[ще еволюирам]],
[[ще еволюираме]],
[[ще еволюираш]],
[[ще еволюирате]],
[[ще еволюира]],
[[ще еволюират]],
[[ще съм еволюирал]],
[[ще съм еволюирала]],
[[ще съм еволюирало]],
[[ще сме еволюирали]],
[[ще си еволюирал]],
[[ще си еволюирала]],
[[ще си еволюирало]],
[[ще сте еволюирали]],
[[ще е еволюирал]],
[[ще е еволюирала]],
[[ще е еволюирало]],
[[ще са еволюирали]],
[[щях да еволюирам]],
[[щяхме да еволюираме]],
[[щеше да еволюираш]],
[[щяхте да еволюирате]],
[[щеше да еволюира]],
[[щяха да еволюират]],
[[щях да съм еволюирал]],
[[щях да съм еволюирала]],
[[щях да съм еволюирало]],
[[щяхме да сме еволюирали]],
[[щеше да си еволюирал]],
[[щеше да си еволюирала]],
[[щеше да си еволюирало]],
[[щяхте да сте еволюирали]],
[[щеше да е еволюирал]],
[[щеше да е еволюирала]],
[[щеше да е еволюирало]],
[[щяха да са еволюирали]],
[[бил съм еволюирал]],
[[била съм еволюирала]],
[[било съм еволюирало]],
[[били сме еволюирали]],
[[бил си еволюирал]],
[[била си еволюирала]],
[[било си еволюирало]],
[[били сте еволюирали]],
[[бил е еволюирал]],
[[била е еволюирала]],
[[било е еволюирало]],
[[били са еволюирали]],
[[щял съм да еволюирам]],
[[щяла съм да еволюирам]],
[[щяло съм да еволюирам]],
[[щели сме да еволюираме]],
[[щял си да еволюираш]],
[[щяла си да еволюираш]],
[[щяло си да еволюираш]],
[[щели сте да еволюирате]],
[[щял да еволюира]],
[[щяла да еволюира]],
[[щяло да еволюира]],
[[щели да еволюират]],
[[щял е да еволюира]],
[[щяла е да еволюира]],
[[щяло е да еволюира]],
[[щели са да еволюират]],
[[щял съм да съм еволюирал]],
[[щяла съм да съм еволюирала]],
[[щяло съм да съм еволюирало]],
[[щели сме да сме еволюирали]],
[[щял си да си еволюирал]],
[[щяла си да си еволюирала]],
[[щяло си да си еволюирало]],
[[щели сте да сте еволюирали]],
[[щял да е еволюирал]],
[[щяла да е еволюирала]],
[[щяло да е еволюирало]],
[[щели да са еволюирали]],
[[щял е да е еволюирал]],
[[щяла е да е еволюирала]],
[[щяло е да е еволюирало]],
[[щели са да са еволюирали]],
[[бих еволюирал]],
[[бих еволюирала]],
[[бих еволюирало]],
[[бихме еволюирали]],
[[би еволюирал]],
[[би еволюирала]],
[[би еволюирало]],
[[бихте еволюирали]],
[[биха еволюирали]],
}}</text>
      <sha1>lkx71hf92qioccff53l1y0zoyu6m5aa</sha1>
    </revision>
  </page>
  <page>
    <title>Шаблон:Словоформи/европеизирам</title>
    <ns>10</ns>
    <id>493330</id>
    <revision>
      <id>525312</id>
      <timestamp>2005-05-09T08:17:59Z</timestamp>
      <contributor>
        <username>Bgbot</username>
        <id>83</id>
      </contributor>
      <comment>Борислав: Шаблон със словоформи</comment>
      <model>wikitext</model>
      <format>text/x-wiki</format>
      <text bytes="23660" xml:space="preserve">{{Шаблон:Словоформи/Глагол|
  ОСНОВНА ФОРМА = европеизирам
| СЕГ.ВР., 1Л., ЕД.Ч. = ев·ро·пе·и·зи·рам
| СЕГ.ВР., 1Л., МН.Ч. = ев·ро·пе·и·зи·ра·ме
| СЕГ.ВР., 2Л., ЕД.Ч. = ев·ро·пе·и·зи·раш
| СЕГ.ВР., 2Л., МН.Ч. = ев·ро·пе·и·зи·ра·те
| СЕГ.ВР., 3Л., ЕД.Ч. = ев·ро·пе·и·зи·ра
| СЕГ.ВР., 3Л., МН.Ч. = ев·ро·пе·и·зи·рат
| МИН.СВ.ВР., 1Л., ЕД.Ч. = ев·ро·пе·и·зи·рах
| МИН.СВ.ВР., 1Л., МН.Ч. = ев·ро·пе·и·зи·рах·ме
| МИН.СВ.ВР., 2Л., ЕД.Ч. = ев·ро·пе·и·зи·ра
| МИН.СВ.ВР., 2Л., МН.Ч. = ев·ро·пе·и·зи·рах·те
| МИН.СВ.ВР., 3Л., ЕД.Ч. = ев·ро·пе·и·зи·ра
| МИН.СВ.ВР., 3Л., МН.Ч. = ев·ро·пе·и·зи·ра·ха
| МИН.НЕСВ.ВР., 1Л., ЕД.Ч. = ев·ро·пе·и·зи·рах
| МИН.НЕСВ.ВР., 1Л., МН.Ч. = ев·ро·пе·и·зи·рах·ме
| МИН.НЕСВ.ВР., 2Л., ЕД.Ч. = ев·ро·пе·и·зи·ра·ше
| МИН.НЕСВ.ВР., 2Л., МН.Ч. = ев·ро·пе·и·зи·рах·те
| МИН.НЕСВ.ВР., 3Л., ЕД.Ч. = ев·ро·пе·и·зи·ра·ше
| МИН.НЕСВ.ВР., 3Л., МН.Ч. = ев·ро·пе·и·зи·ра·ха
| МИН.НЕОПР.ВР., 1Л., ЕД.Ч., М.Р. = европеизирал съм
| МИН.НЕОПР.ВР., 1Л., ЕД.Ч., Ж.Р. = европеизирала съм
| МИН.НЕОПР.ВР., 1Л., ЕД.Ч., СР.Р. = европеизирало съм
| МИН.НЕОПР.ВР., 1Л., МН.Ч. = европеизирали сме
| МИН.НЕОПР.ВР., 2Л., ЕД.Ч., М.Р. = европеизирал си
| МИН.НЕОПР.ВР., 2Л., ЕД.Ч., Ж.Р. = европеизирала си
| МИН.НЕОПР.ВР., 2Л., ЕД.Ч., СР.Р. = европеизирало си
| МИН.НЕОПР.ВР., 2Л., МН.Ч. = европеизирали сте
| МИН.НЕОПР.ВР., 3Л., ЕД.Ч., М.Р. = европеизирал е
| МИН.НЕОПР.ВР., 3Л., ЕД.Ч., Ж.Р. = европеизирала е
| МИН.НЕОПР.ВР., 3Л., ЕД.Ч., СР.Р. = европеизирало е
| МИН.НЕОПР.ВР., 3Л., МН.Ч. = европеизирали са
| МИН.ПРЕД.ВР., 1Л., ЕД.Ч., М.Р. = бях европеизирал
| МИН.ПРЕД.ВР., 1Л., ЕД.Ч., Ж.Р. = бях европеизирала
| МИН.ПРЕД.ВР., 1Л., ЕД.Ч., СР.Р. = бях европеизирало
| МИН.ПРЕД.ВР., 1Л., МН.Ч. = бяхме европеизирали
| МИН.ПРЕД.ВР., 2Л., ЕД.Ч., М.Р. = беше европеизирал
| МИН.ПРЕД.ВР., 2Л., ЕД.Ч., Ж.Р. = беше европеизирала
| МИН.ПРЕД.ВР., 2Л., ЕД.Ч., СР.Р. = беше европеизирало
| МИН.ПРЕД.ВР., 2Л., МН.Ч. = бяхте европеизирали
| МИН.ПРЕД.ВР., 3Л., ЕД.Ч., М.Р. = беше европеизирал
| МИН.ПРЕД.ВР., 3Л., ЕД.Ч., Ж.Р. = беше европеизирала
| МИН.ПРЕД.ВР., 3Л., ЕД.Ч., СР.Р. = беше европеизирало
| МИН.ПРЕД.ВР., 3Л., МН.Ч. = бяха европеизирали
| БЪД.ВР., 1Л., ЕД.Ч. = ще европеизирам
| БЪД.ВР., 1Л., МН.Ч. = ще европеизираме
| БЪД.ВР., 2Л., ЕД.Ч. = ще европеизираш
| БЪД.ВР., 2Л., МН.Ч. = ще европеизирате
| БЪД.ВР., 3Л., ЕД.Ч. = ще европеизира
| БЪД.ВР., 3Л., МН.Ч. = ще европеизират
| БЪД.ПРЕД.ВР., 1Л., ЕД.Ч., М.Р. = ще съм европеизирал
| БЪД.ПРЕД.ВР., 1Л., ЕД.Ч., Ж.Р. = ще съм европеизирала
| БЪД.ПРЕД.ВР., 1Л., ЕД.Ч., СР.Р. = ще съм европеизирало
| БЪД.ПРЕД.ВР., 1Л., МН.Ч. = ще сме европеизирали
| БЪД.ПРЕД.ВР., 2Л., ЕД.Ч., М.Р. = ще си европеизирал
| БЪД.ПРЕД.ВР., 2Л., ЕД.Ч., Ж.Р. = ще си европеизирала
| БЪД.ПРЕД.ВР., 2Л., ЕД.Ч., СР.Р. = ще си европеизирало
| БЪД.ПРЕД.ВР., 2Л., МН.Ч. = ще сте европеизирали
| БЪД.ПРЕД.ВР., 3Л., ЕД.Ч., М.Р. = ще е европеизирал
| БЪД.ПРЕД.ВР., 3Л., ЕД.Ч., Ж.Р. = ще е европеизирала
| БЪД.ПРЕД.ВР., 3Л., ЕД.Ч., СР.Р. = ще е европеизирало
| БЪД.ПРЕД.ВР., 3Л., МН.Ч. = ще са европеизирали
| БЪД.ВР. В МИН., 1Л., ЕД.Ч. = щях да европеизирам
| БЪД.ВР. В МИН., 1Л., МН.Ч. = щяхме да европеизираме
| БЪД.ВР. В МИН., 2Л., ЕД.Ч. = щеше да европеизираш
| БЪД.ВР. В МИН., 2Л., МН.Ч. = щяхте да европеизирате
| БЪД.ВР. В МИН., 3Л., ЕД.Ч. = щеше да европеизира
| БЪД.ВР. В МИН., 3Л., МН.Ч. = щяха да европеизират
| БЪД.ПРЕД.ВР. В МИН., 1Л., ЕД.Ч., М.Р. = щях да съм европеизирал
| БЪД.ПРЕД.ВР. В МИН., 1Л., ЕД.Ч., Ж.Р. = щях да съм европеизирала
| БЪД.ПРЕД.ВР. В МИН., 1Л., ЕД.Ч., СР.Р. = щях да съм европеизирало
| БЪД.ПРЕД.ВР. В МИН., 1Л., МН.Ч. = щяхме да сме европеизирали
| БЪД.ПРЕД.ВР. В МИН., 2Л., ЕД.Ч., М.Р. = щеше да си европеизирал
| БЪД.ПРЕД.ВР. В МИН., 2Л., ЕД.Ч., Ж.Р. = щеше да си европеизирала
| БЪД.ПРЕД.ВР. В МИН., 2Л., ЕД.Ч., СР.Р. = щеше да си европеизирало
| БЪД.ПРЕД.ВР. В МИН., 2Л., МН.Ч. = щяхте да сте европеизирали
| БЪД.ПРЕД.ВР. В МИН., 3Л., ЕД.Ч., М.Р. = щеше да е европеизирал
| БЪД.ПРЕД.ВР. В МИН., 3Л., ЕД.Ч., Ж.Р. = щеше да е европеизирала
| БЪД.ПРЕД.ВР. В МИН., 3Л., ЕД.Ч., СР.Р. = щеше да е европеизирало
| БЪД.ПРЕД.ВР. В МИН., 3Л., МН.Ч. = щяха да са европеизирали
| ПР.НАКЛ., СЕГ.ВР., 1Л., ЕД.Ч., М.Р. = европеизирал съм
| ПР.НАКЛ., СЕГ.ВР., 1Л., ЕД.Ч., Ж.Р. = европеизирала съм
| ПР.НАКЛ., СЕГ.ВР., 1Л., ЕД.Ч., СР.Р. = европеизирало съм
| ПР.НАКЛ., СЕГ.ВР., 1Л., МН.Ч. = европеизирали сме
| ПР.НАКЛ., СЕГ.ВР., 2Л., ЕД.Ч., М.Р. = европеизирал си
| ПР.НАКЛ., СЕГ.ВР., 2Л., ЕД.Ч., Ж.Р. = европеизирала си
| ПР.НАКЛ., СЕГ.ВР., 2Л., ЕД.Ч., СР.Р. = европеизирало си
| ПР.НАКЛ., СЕГ.ВР., 2Л., МН.Ч. = европеизирали сте
| ПР.НАКЛ., СЕГ.ВР., 3Л., ЕД.Ч., М.Р. = европеизирал (е)
| ПР.НАКЛ., СЕГ.ВР., 3Л., ЕД.Ч., Ж.Р. = европеизирала (е)
| ПР.НАКЛ., СЕГ.ВР., 3Л., ЕД.Ч., СР.Р. = европеизирало (е)
| ПР.НАКЛ., СЕГ.ВР., 3Л., МН.Ч. = европеизирали (са)
| ПР.НАКЛ., МИН.СВ.ВР., 1Л., ЕД.Ч., М.Р. = европеизирал съм
| ПР.НАКЛ., МИН.СВ.ВР., 1Л., ЕД.Ч., Ж.Р. = европеизирала съм
| ПР.НАКЛ., МИН.СВ.ВР., 1Л., ЕД.Ч., СР.Р. = европеизирало съм
| ПР.НАКЛ., МИН.СВ.ВР., 1Л., МН.Ч. = европеизирали сме
| ПР.НАКЛ., МИН.СВ.ВР., 2Л., ЕД.Ч., М.Р. = европеизирал си
| ПР.НАКЛ., МИН.СВ.ВР., 2Л., ЕД.Ч., Ж.Р. = европеизирала си
| ПР.НАКЛ., МИН.СВ.ВР., 2Л., ЕД.Ч., СР.Р. = европеизирало си
| ПР.НАКЛ., МИН.СВ.ВР., 2Л., МН.Ч. = европеизирали сте
| ПР.НАКЛ., МИН.СВ.ВР., 3Л., ЕД.Ч., М.Р. = европеизирал (е)
| ПР.НАКЛ., МИН.СВ.ВР., 3Л., ЕД.Ч., Ж.Р. = европеизирала (е)
| ПР.НАКЛ., МИН.СВ.ВР., 3Л., ЕД.Ч., СР.Р. = европеизирало (е)
| ПР.НАКЛ., МИН.СВ.ВР., 3Л., МН.Ч. = европеизирали (са)
| ПР.НАКЛ., МИН.НЕОПР.ВР., 1Л., ЕД.Ч., М.Р. = бил съм европеизирал
| ПР.НАКЛ., МИН.НЕОПР.ВР., 1Л., ЕД.Ч., Ж.Р. = била съм европеизирала
| ПР.НАКЛ., МИН.НЕОПР.ВР., 1Л., ЕД.Ч., СР.Р. = било съм европеизирало
| ПР.НАКЛ., МИН.НЕОПР.ВР., 1Л., МН.Ч. = били сме европеизирали
| ПР.НАКЛ., МИН.НЕОПР.ВР., 2Л., ЕД.Ч., М.Р. = бил си европеизирал
| ПР.НАКЛ., МИН.НЕОПР.ВР., 2Л., ЕД.Ч., Ж.Р. = била си европеизирала
| ПР.НАКЛ., МИН.НЕОПР.ВР., 2Л., ЕД.Ч., СР.Р. = било си европеизирало
| ПР.НАКЛ., МИН.НЕОПР.ВР., 2Л., МН.Ч. = били сте европеизирали
| ПР.НАКЛ., МИН.НЕОПР.ВР., 3Л., ЕД.Ч., М.Р. = бил (е) европеизирал
| ПР.НАКЛ., МИН.НЕОПР.ВР., 3Л., ЕД.Ч., Ж.Р. = била (е) европеизирала
| ПР.НАКЛ., МИН.НЕОПР.ВР., 3Л., ЕД.Ч., СР.Р. = било (е) европеизирало
| ПР.НАКЛ., МИН.НЕОПР.ВР., 3Л., МН.Ч. = били (са) европеизирали
| ПР.НАКЛ., БЪД.ВР., 1Л., ЕД.Ч., М.Р. = щял съм да европеизирам
| ПР.НАКЛ., БЪД.ВР., 1Л., ЕД.Ч., Ж.Р. = щяла съм да европеизирам
| ПР.НАКЛ., БЪД.ВР., 1Л., ЕД.Ч., СР.Р. = щяло съм да европеизирам
| ПР.НАКЛ., БЪД.ВР., 1Л., МН.Ч. = щели сме да европеизираме
| ПР.НАКЛ., БЪД.ВР., 2Л., ЕД.Ч., М.Р. = щял си да европеизираш
| ПР.НАКЛ., БЪД.ВР., 2Л., ЕД.Ч., Ж.Р. = щяла си да европеизираш
| ПР.НАКЛ., БЪД.ВР., 2Л., ЕД.Ч., СР.Р. = щяло си да европеизираш
| ПР.НАКЛ., БЪД.ВР., 2Л., МН.Ч. = щели сте да европеизирате
| ПР.НАКЛ., БЪД.ВР., 3Л., ЕД.Ч., М.Р. = щял (е) да европеизира
| ПР.НАКЛ., БЪД.ВР., 3Л., ЕД.Ч., Ж.Р. = щяла (е) да европеизира
| ПР.НАКЛ., БЪД.ВР., 3Л., ЕД.Ч., СР.Р. = щяло (е) да европеизира
| ПР.НАКЛ., БЪД.ВР., 3Л., МН.Ч. = щели (са) да европеизират
| ПР.НАКЛ., БЪД.ПРЕД.ВР., 1Л., ЕД.Ч., М.Р. = щял съм да съм европеизирал
| ПР.НАКЛ., БЪД.ПРЕД.ВР., 1Л., ЕД.Ч., Ж.Р. = щяла съм да съм европеизирала
| ПР.НАКЛ., БЪД.ПРЕД.ВР., 1Л., ЕД.Ч., СР.Р. = щяло съм да съм европеизирало
| ПР.НАКЛ., БЪД.ПРЕД.ВР., 1Л., МН.Ч. = щели сме да сме европеизирали
| ПР.НАКЛ., БЪД.ПРЕД.ВР., 2Л., ЕД.Ч., М.Р. = щял си да си европеизирал
| ПР.НАКЛ., БЪД.ПРЕД.ВР., 2Л., ЕД.Ч., Ж.Р. = щяла си да си европеизирала
| ПР.НАКЛ., БЪД.ПРЕД.ВР., 2Л., ЕД.Ч., СР.Р. = щяло си да си европеизирало
| ПР.НАКЛ., БЪД.ПРЕД.ВР., 2Л., МН.Ч. = щели сте да сте европеизирали
| ПР.НАКЛ., БЪД.ПРЕД.ВР., 3Л., ЕД.Ч., М.Р. = щял (е) да е европеизирал
| ПР.НАКЛ., БЪД.ПРЕД.ВР., 3Л., ЕД.Ч., Ж.Р. = щяла (е) да е европеизирала
| ПР.НАКЛ., БЪД.ПРЕД.ВР., 3Л., ЕД.Ч., СР.Р. = щяло (е) да е европеизирало
| ПР.НАКЛ., БЪД.ПРЕД.ВР., 3Л., МН.Ч. = щели (са) да са европеизирали
| УСЛОВНО НАКЛОНЕНИЕ, 1Л., ЕД.Ч., М.Р. = бих европеизирал
| УСЛОВНО НАКЛОНЕНИЕ, 1Л., ЕД.Ч., Ж.Р. = бих европеизирала
| УСЛОВНО НАКЛОНЕНИЕ, 1Л., ЕД.Ч., СР.Р. = бих европеизирало
| УСЛОВНО НАКЛОНЕНИЕ, 1Л., МН.Ч. = бихме европеизирали
| УСЛОВНО НАКЛОНЕНИЕ, 2Л., ЕД.Ч., М.Р. = би европеизирал
| УСЛОВНО НАКЛОНЕНИЕ, 2Л., ЕД.Ч., Ж.Р. = би европеизирала
| УСЛОВНО НАКЛОНЕНИЕ, 2Л., ЕД.Ч., СР.Р. = би европеизирало
| УСЛОВНО НАКЛОНЕНИЕ, 2Л., МН.Ч. = бихте европеизирали
| УСЛОВНО НАКЛОНЕНИЕ, 3Л., ЕД.Ч., М.Р. = би европеизирал
| УСЛОВНО НАКЛОНЕНИЕ, 3Л., ЕД.Ч., Ж.Р. = би европеизирала
| УСЛОВНО НАКЛОНЕНИЕ, 3Л., ЕД.Ч., СР.Р. = би европеизирало
| УСЛОВНО НАКЛОНЕНИЕ, 3Л., МН.Ч. = биха европеизирали
| ПОВЕЛИТЕЛНО НАКЛОНЕНИЕ, ЕД.Ч. = ев·ро·пе·и·зи·рай
| ПОВЕЛИТЕЛНО НАКЛОНЕНИЕ, МН.Ч. = ев·ро·пе·и·зи·рай·те
| МИН.СТРАД.ПРИЧ. М.Р. = ев·ро·пе·и·зи·ран
| МИН.СТРАД.ПРИЧ. М.Р. НЕПЪЛЕН ЧЛЕН = ев·ро·пе·и·зи·ра·ния
| МИН.СТРАД.ПРИЧ. М.Р. ПЪЛЕН ЧЛЕН = ев·ро·пе·и·зи·ра·ни·ят
| МИН.СТРАД.ПРИЧ. Ж.Р. = ев·ро·пе·и·зи·ра·на
| МИН.СТРАД.ПРИЧ. Ж.Р. ЧЛЕН = ев·ро·пе·и·зи·ра·на·та
| МИН.СТРАД.ПРИЧ. СР.Р. = ев·ро·пе·и·зи·ра·но
| МИН.СТРАД.ПРИЧ. СР.Р. ЧЛЕН = ев·ро·пе·и·зи·ра·но·то
| МИН.СТРАД.ПРИЧ. МН.Ч. = ев·ро·пе·и·зи·ра·ни
| МИН.СТРАД.ПРИЧ. МН.Ч. ЧЛЕН = ев·ро·пе·и·зи·ра·ни·те
| МИН.ДЕЯТ.СВ.ПРИЧ. М.Р. = ев·ро·пе·и·зи·рал
| МИН.ДЕЯТ.СВ.ПРИЧ. М.Р. НЕПЪЛЕН ЧЛЕН = ев·ро·пе·и·зи·ра·лия
| МИН.ДЕЯТ.СВ.ПРИЧ. М.Р. ПЪЛЕН ЧЛЕН = ев·ро·пе·и·зи·ра·ли·ят
| МИН.ДЕЯТ.СВ.ПРИЧ. Ж.Р. = ев·ро·пе·и·зи·ра·ла
| МИН.ДЕЯТ.СВ.ПРИЧ. Ж.Р. ЧЛЕН = ев·ро·пе·и·зи·ра·ла·та
| МИН.ДЕЯТ.СВ.ПРИЧ. СР.Р. = ев·ро·пе·и·зи·ра·ло
| МИН.ДЕЯТ.СВ.ПРИЧ. СР.Р. ЧЛЕН = ев·ро·пе·и·зи·ра·ло·то
| МИН.ДЕЯТ.СВ.ПРИЧ. МН.Ч. = ев·ро·пе·и·зи·ра·ли
| МИН.ДЕЯТ.СВ.ПРИЧ. МН.Ч. ЧЛЕН = ев·ро·пе·и·зи·ра·ли·те
| МИН.ДЕЯТ.НЕСВ.ПРИЧ. М.Р. = ев·ро·пе·и·зи·рал
| МИН.ДЕЯТ.НЕСВ.ПРИЧ. М.Р. НЕПЪЛЕН ЧЛЕН = ев·ро·пе·и·зи·ра·лия
| МИН.ДЕЯТ.НЕСВ.ПРИЧ. М.Р. ПЪЛЕН ЧЛЕН = ев·ро·пе·и·зи·ра·ли·ят
| МИН.ДЕЯТ.НЕСВ.ПРИЧ. Ж.Р. = ев·ро·пе·и·зи·ра·ла
| МИН.ДЕЯТ.НЕСВ.ПРИЧ. Ж.Р. ЧЛЕН = ев·ро·пе·и·зи·ра·ла·та
| МИН.ДЕЯТ.НЕСВ.ПРИЧ. СР.Р. = ев·ро·пе·и·зи·ра·ло
| МИН.ДЕЯТ.НЕСВ.ПРИЧ. СР.Р. ЧЛЕН = ев·ро·пе·и·зи·ра·ло·то
| МИН.ДЕЯТ.НЕСВ.ПРИЧ. МН.Ч. = ев·ро·пе·и·зи·ра·ли
| МИН.ДЕЯТ.НЕСВ.ПРИЧ. МН.Ч. ЧЛЕН = ев·ро·пе·и·зи·ра·ли·те
| СЕГ.ДЕЯТ.ПРИЧ. М.Р. = ев·ро·пе·и·зи·ращ
| СЕГ.ДЕЯТ.ПРИЧ. М.Р. НЕПЪЛЕН ЧЛЕН = ев·ро·пе·и·зи·ра·щия
| СЕГ.ДЕЯТ.ПРИЧ. М.Р. ПЪЛЕН ЧЛЕН = ев·ро·пе·и·зи·ра·щи·ят
| СЕГ.ДЕЯТ.ПРИЧ. Ж.Р. = ев·ро·пе·и·зи·ра·ща
| СЕГ.ДЕЯТ.ПРИЧ. Ж.Р. ЧЛЕН = ев·ро·пе·и·зи·ра·ща·та
| СЕГ.ДЕЯТ.ПРИЧ. СР.Р. = ев·ро·пе·и·зи·ра·що
| СЕГ.ДЕЯТ.ПРИЧ. СР.Р. ЧЛЕН = ев·ро·пе·и·зи·ра·що·то
| СЕГ.ДЕЯТ.ПРИЧ. МН.Ч. = ев·ро·пе·и·зи·ра·щи
| СЕГ.ДЕЯТ.ПРИЧ. МН.Ч. ЧЛЕН = ев·ро·пе·и·зи·ра·щи·те
| ДЕЕПРИЧАСТИЕ = ев·ро·пе·и·зи·рай·ки
| СКРИТИ ПРЕПРАТКИ = 
[[европеизирам]],
[[европеизираш]],
[[европеизира]],
[[европеизираме]],
[[европеизирате]],
[[европеизират]],
[[европеизирах]],
[[европеизирахме]],
[[европеизирахте]],
[[европеизираха]],
[[европеизираше]],
[[европеизирай]],
[[европеизирайте]],
[[европеизирал]],
[[европеизиралия]],
[[европеизиралият]],
[[европеизирала]],
[[европеизиралата]],
[[европеизирало]],
[[европеизиралото]],
[[европеизирали]],
[[европеизиралите]],
[[европеизиран]],
[[европеизирания]],
[[европеизираният]],
[[европеизирана]],
[[европеизираната]],
[[европеизирано]],
[[европеизираното]],
[[европеизирани]],
[[европеизираните]],
[[европеизиращ]],
[[европеизиращия]],
[[европеизиращият]],
[[европеизираща]],
[[европеизиращата]],
[[европеизиращо]],
[[европеизиращото]],
[[европеизиращи]],
[[европеизиращите]],
[[европеизирайки]],
[[европеизирал съм]],
[[европеизирала съм]],
[[европеизирало съм]],
[[европеизирали сме]],
[[европеизирал си]],
[[европеизирала си]],
[[европеизирало си]],
[[европеизирали сте]],
[[европеизирал е]],
[[европеизирала е]],
[[европеизирало е]],
[[европеизирали са]],
[[бях европеизирал]],
[[бях европеизирала]],
[[бях европеизирало]],
[[бяхме европеизирали]],
[[беше европеизирал]],
[[беше европеизирала]],
[[беше европеизирало]],
[[бяхте европеизирали]],
[[бяха европеизирали]],
[[ще европеизирам]],
[[ще европеизираме]],
[[ще европеизираш]],
[[ще европеизирате]],
[[ще европеизира]],
[[ще европеизират]],
[[ще съм европеизирал]],
[[ще съм европеизирала]],
[[ще съм европеизирало]],
[[ще сме европеизирали]],
[[ще си европеизирал]],
[[ще си европеизирала]],
[[ще си европеизирало]],
[[ще сте европеизирали]],
[[ще е европеизирал]],
[[ще е европеизирала]],
[[ще е европеизирало]],
[[ще са европеизирали]],
[[щях да европеизирам]],
[[щяхме да европеизираме]],
[[щеше да европеизираш]],
[[щяхте да европеизирате]],
[[щеше да европеизира]],
[[щяха да европеизират]],
[[щях да съм европеизирал]],
[[щях да съм европеизирала]],
[[щях да съм европеизирало]],
[[щяхме да сме европеизирали]],
[[щеше да си европеизирал]],
[[щеше да си европеизирала]],
[[щеше да си европеизирало]],
[[щяхте да сте европеизирали]],
[[щеше да е европеизирал]],
[[щеше да е европеизирала]],
[[щеше да е европеизирало]],
[[щяха да са европеизирали]],
[[бил съм европеизирал]],
[[била съм европеизирала]],
[[било съм европеизирало]],
[[били сме европеизирали]],
[[бил си европеизирал]],
[[била си европеизирала]],
[[било си европеизирало]],
[[били сте европеизирали]],
[[бил е европеизирал]],
[[била е европеизирала]],
[[било е европеизирало]],
[[били са европеизирали]],
[[щял съм да европеизирам]],
[[щяла съм да европеизирам]],
[[щяло съм да европеизирам]],
[[щели сме да европеизираме]],
[[щял си да европеизираш]],
[[щяла си да европеизираш]],
[[щяло си да европеизираш]],
[[щели сте да европеизирате]],
[[щял да европеизира]],
[[щяла да европеизира]],
[[щяло да европеизира]],
[[щели да европеизират]],
[[щял е да европеизира]],
[[щяла е да европеизира]],
[[щяло е да европеизира]],
[[щели са да европеизират]],
[[щял съм да съм европеизирал]],
[[щяла съм да съм европеизирала]],
[[щяло съм да съм европеизирало]],
[[щели сме да сме европеизирали]],
[[щял си да си европеизирал]],
[[щяла си да си европеизирала]],
[[щяло си да си европеизирало]],
[[щели сте да сте европеизирали]],
[[щял да е европеизирал]],
[[щяла да е европеизирала]],
[[щяло да е европеизирало]],
[[щели да са европеизирали]],
[[щял е да е европеизирал]],
[[щяла е да е европеизирала]],
[[щяло е да е европеизирало]],
[[щели са да са европеизирали]],
[[бих европеизирал]],
[[бих европеизирала]],
[[бих европеизирало]],
[[бихме европеизирали]],
[[би европеизирал]],
[[би европеизирала]],
[[би европеизирало]],
[[бихте европеизирали]],
[[биха европеизирали]],
}}</text>
      <sha1>fnigdukojkhg5ayxb311lgxjir5a8ri</sha1>
    </revision>
  </page>
  <page>
    <title>Шаблон:Словоформи/едрея</title>
    <ns>10</ns>
    <id>402070</id>
    <revision>
      <id>434075</id>
      <parentid>10534</parentid>
      <timestamp>2005-05-06T21:37:40Z</timestamp>
      <contributor>
        <username>Bgbot</username>
        <id>83</id>
      </contributor>
      <comment>Борислав: Шаблон със словоформи</comment>
      <model>wikitext</model>
      <format>text/x-wiki</format>
      <text bytes="19260" xml:space="preserve">{{Шаблон:Словоформи/Глагол|
  ОСНОВНА ФОРМА = едрея
| СЕГ.ВР., 1Л., ЕД.Ч. = ед·рея
| СЕГ.ВР., 1Л., МН.Ч. = ед·ре·ем
| СЕГ.ВР., 2Л., ЕД.Ч. = ед·ре·еш
| СЕГ.ВР., 2Л., МН.Ч. = ед·ре·е·те
| СЕГ.ВР., 3Л., ЕД.Ч. = ед·рее
| СЕГ.ВР., 3Л., МН.Ч. = ед·ре·ят
| МИН.СВ.ВР., 1Л., ЕД.Ч. = ед·рях
| МИН.СВ.ВР., 1Л., МН.Ч. = ед·рях·ме
| МИН.СВ.ВР., 2Л., ЕД.Ч. = ед·ря
| МИН.СВ.ВР., 2Л., МН.Ч. = ед·рях·те
| МИН.СВ.ВР., 3Л., ЕД.Ч. = ед·ря
| МИН.СВ.ВР., 3Л., МН.Ч. = ед·ря·ха
| МИН.НЕСВ.ВР., 1Л., ЕД.Ч. = ед·ре·ех
| МИН.НЕСВ.ВР., 1Л., МН.Ч. = ед·ре·ех·ме
| МИН.НЕСВ.ВР., 2Л., ЕД.Ч. = ед·ре·е·ше
| МИН.НЕСВ.ВР., 2Л., МН.Ч. = ед·ре·ех·те
| МИН.НЕСВ.ВР., 3Л., ЕД.Ч. = ед·ре·е·ше
| МИН.НЕСВ.ВР., 3Л., МН.Ч. = ед·ре·е·ха
| МИН.НЕОПР.ВР., 1Л., ЕД.Ч., М.Р. = едрял съм
| МИН.НЕОПР.ВР., 1Л., ЕД.Ч., Ж.Р. = едряла съм
| МИН.НЕОПР.ВР., 1Л., ЕД.Ч., СР.Р. = едряло съм
| МИН.НЕОПР.ВР., 1Л., МН.Ч. = едрели сме
| МИН.НЕОПР.ВР., 2Л., ЕД.Ч., М.Р. = едрял си
| МИН.НЕОПР.ВР., 2Л., ЕД.Ч., Ж.Р. = едряла си
| МИН.НЕОПР.ВР., 2Л., ЕД.Ч., СР.Р. = едряло си
| МИН.НЕОПР.ВР., 2Л., МН.Ч. = едрели сте
| МИН.НЕОПР.ВР., 3Л., ЕД.Ч., М.Р. = едрял е
| МИН.НЕОПР.ВР., 3Л., ЕД.Ч., Ж.Р. = едряла е
| МИН.НЕОПР.ВР., 3Л., ЕД.Ч., СР.Р. = едряло е
| МИН.НЕОПР.ВР., 3Л., МН.Ч. = едрели са
| МИН.ПРЕД.ВР., 1Л., ЕД.Ч., М.Р. = бях едрял
| МИН.ПРЕД.ВР., 1Л., ЕД.Ч., Ж.Р. = бях едряла
| МИН.ПРЕД.ВР., 1Л., ЕД.Ч., СР.Р. = бях едряло
| МИН.ПРЕД.ВР., 1Л., МН.Ч. = бяхме едрели
| МИН.ПРЕД.ВР., 2Л., ЕД.Ч., М.Р. = беше едрял
| МИН.ПРЕД.ВР., 2Л., ЕД.Ч., Ж.Р. = беше едряла
| МИН.ПРЕД.ВР., 2Л., ЕД.Ч., СР.Р. = беше едряло
| МИН.ПРЕД.ВР., 2Л., МН.Ч. = бяхте едрели
| МИН.ПРЕД.ВР., 3Л., ЕД.Ч., М.Р. = беше едрял
| МИН.ПРЕД.ВР., 3Л., ЕД.Ч., Ж.Р. = беше едряла
| МИН.ПРЕД.ВР., 3Л., ЕД.Ч., СР.Р. = беше едряло
| МИН.ПРЕД.ВР., 3Л., МН.Ч. = бяха едрели
| БЪД.ВР., 1Л., ЕД.Ч. = ще едрея
| БЪД.ВР., 1Л., МН.Ч. = ще едреем
| БЪД.ВР., 2Л., ЕД.Ч. = ще едрееш
| БЪД.ВР., 2Л., МН.Ч. = ще едреете
| БЪД.ВР., 3Л., ЕД.Ч. = ще едрее
| БЪД.ВР., 3Л., МН.Ч. = ще едреят
| БЪД.ПРЕД.ВР., 1Л., ЕД.Ч., М.Р. = ще съм едрял
| БЪД.ПРЕД.ВР., 1Л., ЕД.Ч., Ж.Р. = ще съм едряла
| БЪД.ПРЕД.ВР., 1Л., ЕД.Ч., СР.Р. = ще съм едряло
| БЪД.ПРЕД.ВР., 1Л., МН.Ч. = ще сме едрели
| БЪД.ПРЕД.ВР., 2Л., ЕД.Ч., М.Р. = ще си едрял
| БЪД.ПРЕД.ВР., 2Л., ЕД.Ч., Ж.Р. = ще си едряла
| БЪД.ПРЕД.ВР., 2Л., ЕД.Ч., СР.Р. = ще си едряло
| БЪД.ПРЕД.ВР., 2Л., МН.Ч. = ще сте едрели
| БЪД.ПРЕД.ВР., 3Л., ЕД.Ч., М.Р. = ще е едрял
| БЪД.ПРЕД.ВР., 3Л., ЕД.Ч., Ж.Р. = ще е едряла
| БЪД.ПРЕД.ВР., 3Л., ЕД.Ч., СР.Р. = ще е едряло
| БЪД.ПРЕД.ВР., 3Л., МН.Ч. = ще са едрели
| БЪД.ВР. В МИН., 1Л., ЕД.Ч. = щях да едрея
| БЪД.ВР. В МИН., 1Л., МН.Ч. = щяхме да едреем
| БЪД.ВР. В МИН., 2Л., ЕД.Ч. = щеше да едрееш
| БЪД.ВР. В МИН., 2Л., МН.Ч. = щяхте да едреете
| БЪД.ВР. В МИН., 3Л., ЕД.Ч. = щеше да едрее
| БЪД.ВР. В МИН., 3Л., МН.Ч. = щяха да едреят
| БЪД.ПРЕД.ВР. В МИН., 1Л., ЕД.Ч., М.Р. = щях да съм едрял
| БЪД.ПРЕД.ВР. В МИН., 1Л., ЕД.Ч., Ж.Р. = щях да съм едряла
| БЪД.ПРЕД.ВР. В МИН., 1Л., ЕД.Ч., СР.Р. = щях да съм едряло
| БЪД.ПРЕД.ВР. В МИН., 1Л., МН.Ч. = щяхме да сме едрели
| БЪД.ПРЕД.ВР. В МИН., 2Л., ЕД.Ч., М.Р. = щеше да си едрял
| БЪД.ПРЕД.ВР. В МИН., 2Л., ЕД.Ч., Ж.Р. = щеше да си едряла
| БЪД.ПРЕД.ВР. В МИН., 2Л., ЕД.Ч., СР.Р. = щеше да си едряло
| БЪД.ПРЕД.ВР. В МИН., 2Л., МН.Ч. = щяхте да сте едрели
| БЪД.ПРЕД.ВР. В МИН., 3Л., ЕД.Ч., М.Р. = щеше да е едрял
| БЪД.ПРЕД.ВР. В МИН., 3Л., ЕД.Ч., Ж.Р. = щеше да е едряла
| БЪД.ПРЕД.ВР. В МИН., 3Л., ЕД.Ч., СР.Р. = щеше да е едряло
| БЪД.ПРЕД.ВР. В МИН., 3Л., МН.Ч. = щяха да са едрели
| ПР.НАКЛ., СЕГ.ВР., 1Л., ЕД.Ч., М.Р. = едреел съм
| ПР.НАКЛ., СЕГ.ВР., 1Л., ЕД.Ч., Ж.Р. = едреела съм
| ПР.НАКЛ., СЕГ.ВР., 1Л., ЕД.Ч., СР.Р. = едреело съм
| ПР.НАКЛ., СЕГ.ВР., 1Л., МН.Ч. = едреели сме
| ПР.НАКЛ., СЕГ.ВР., 2Л., ЕД.Ч., М.Р. = едреел си
| ПР.НАКЛ., СЕГ.ВР., 2Л., ЕД.Ч., Ж.Р. = едреела си
| ПР.НАКЛ., СЕГ.ВР., 2Л., ЕД.Ч., СР.Р. = едреело си
| ПР.НАКЛ., СЕГ.ВР., 2Л., МН.Ч. = едреели сте
| ПР.НАКЛ., СЕГ.ВР., 3Л., ЕД.Ч., М.Р. = едреел (е)
| ПР.НАКЛ., СЕГ.ВР., 3Л., ЕД.Ч., Ж.Р. = едреела (е)
| ПР.НАКЛ., СЕГ.ВР., 3Л., ЕД.Ч., СР.Р. = едреело (е)
| ПР.НАКЛ., СЕГ.ВР., 3Л., МН.Ч. = едреели (са)
| ПР.НАКЛ., МИН.СВ.ВР., 1Л., ЕД.Ч., М.Р. = едрял съм
| ПР.НАКЛ., МИН.СВ.ВР., 1Л., ЕД.Ч., Ж.Р. = едряла съм
| ПР.НАКЛ., МИН.СВ.ВР., 1Л., ЕД.Ч., СР.Р. = едряло съм
| ПР.НАКЛ., МИН.СВ.ВР., 1Л., МН.Ч. = едрели сме
| ПР.НАКЛ., МИН.СВ.ВР., 2Л., ЕД.Ч., М.Р. = едрял си
| ПР.НАКЛ., МИН.СВ.ВР., 2Л., ЕД.Ч., Ж.Р. = едряла си
| ПР.НАКЛ., МИН.СВ.ВР., 2Л., ЕД.Ч., СР.Р. = едряло си
| ПР.НАКЛ., МИН.СВ.ВР., 2Л., МН.Ч. = едрели сте
| ПР.НАКЛ., МИН.СВ.ВР., 3Л., ЕД.Ч., М.Р. = едрял (е)
| ПР.НАКЛ., МИН.СВ.ВР., 3Л., ЕД.Ч., Ж.Р. = едряла (е)
| ПР.НАКЛ., МИН.СВ.ВР., 3Л., ЕД.Ч., СР.Р. = едряло (е)
| ПР.НАКЛ., МИН.СВ.ВР., 3Л., МН.Ч. = едрели (са)
| ПР.НАКЛ., МИН.НЕОПР.ВР., 1Л., ЕД.Ч., М.Р. = бил съм едрял
| ПР.НАКЛ., МИН.НЕОПР.ВР., 1Л., ЕД.Ч., Ж.Р. = била съм едряла
| ПР.НАКЛ., МИН.НЕОПР.ВР., 1Л., ЕД.Ч., СР.Р. = било съм едряло
| ПР.НАКЛ., МИН.НЕОПР.ВР., 1Л., МН.Ч. = били сме едрели
| ПР.НАКЛ., МИН.НЕОПР.ВР., 2Л., ЕД.Ч., М.Р. = бил си едрял
| ПР.НАКЛ., МИН.НЕОПР.ВР., 2Л., ЕД.Ч., Ж.Р. = била си едряла
| ПР.НАКЛ., МИН.НЕОПР.ВР., 2Л., ЕД.Ч., СР.Р. = било си едряло
| ПР.НАКЛ., МИН.НЕОПР.ВР., 2Л., МН.Ч. = били сте едрели
| ПР.НАКЛ., МИН.НЕОПР.ВР., 3Л., ЕД.Ч., М.Р. = бил (е) едрял
| ПР.НАКЛ., МИН.НЕОПР.ВР., 3Л., ЕД.Ч., Ж.Р. = била (е) едряла
| ПР.НАКЛ., МИН.НЕОПР.ВР., 3Л., ЕД.Ч., СР.Р. = било (е) едряло
| ПР.НАКЛ., МИН.НЕОПР.ВР., 3Л., МН.Ч. = били (са) едрели
| ПР.НАКЛ., БЪД.ВР., 1Л., ЕД.Ч., М.Р. = щял съм да едрея
| ПР.НАКЛ., БЪД.ВР., 1Л., ЕД.Ч., Ж.Р. = щяла съм да едрея
| ПР.НАКЛ., БЪД.ВР., 1Л., ЕД.Ч., СР.Р. = щяло съм да едрея
| ПР.НАКЛ., БЪД.ВР., 1Л., МН.Ч. = щели сме да едреем
| ПР.НАКЛ., БЪД.ВР., 2Л., ЕД.Ч., М.Р. = щял си да едрееш
| ПР.НАКЛ., БЪД.ВР., 2Л., ЕД.Ч., Ж.Р. = щяла си да едрееш
| ПР.НАКЛ., БЪД.ВР., 2Л., ЕД.Ч., СР.Р. = щяло си да едрееш
| ПР.НАКЛ., БЪД.ВР., 2Л., МН.Ч. = щели сте да едреете
| ПР.НАКЛ., БЪД.ВР., 3Л., ЕД.Ч., М.Р. = щял (е) да едрее
| ПР.НАКЛ., БЪД.ВР., 3Л., ЕД.Ч., Ж.Р. = щяла (е) да едрее
| ПР.НАКЛ., БЪД.ВР., 3Л., ЕД.Ч., СР.Р. = щяло (е) да едрее
| ПР.НАКЛ., БЪД.ВР., 3Л., МН.Ч. = щели (са) да едреят
| ПР.НАКЛ., БЪД.ПРЕД.ВР., 1Л., ЕД.Ч., М.Р. = щял съм да съм едрял
| ПР.НАКЛ., БЪД.ПРЕД.ВР., 1Л., ЕД.Ч., Ж.Р. = щяла съм да съм едряла
| ПР.НАКЛ., БЪД.ПРЕД.ВР., 1Л., ЕД.Ч., СР.Р. = щяло съм да съм едряло
| ПР.НАКЛ., БЪД.ПРЕД.ВР., 1Л., МН.Ч. = щели сме да сме едрели
| ПР.НАКЛ., БЪД.ПРЕД.ВР., 2Л., ЕД.Ч., М.Р. = щял си да си едрял
| ПР.НАКЛ., БЪД.ПРЕД.ВР., 2Л., ЕД.Ч., Ж.Р. = щяла си да си едряла
| ПР.НАКЛ., БЪД.ПРЕД.ВР., 2Л., ЕД.Ч., СР.Р. = щяло си да си едряло
| ПР.НАКЛ., БЪД.ПРЕД.ВР., 2Л., МН.Ч. = щели сте да сте едрели
| ПР.НАКЛ., БЪД.ПРЕД.ВР., 3Л., ЕД.Ч., М.Р. = щял (е) да е едрял
| ПР.НАКЛ., БЪД.ПРЕД.ВР., 3Л., ЕД.Ч., Ж.Р. = щяла (е) да е едряла
| ПР.НАКЛ., БЪД.ПРЕД.ВР., 3Л., ЕД.Ч., СР.Р. = щяло (е) да е едряло
| ПР.НАКЛ., БЪД.ПРЕД.ВР., 3Л., МН.Ч. = щели (са) да са едрели
| УСЛОВНО НАКЛОНЕНИЕ, 1Л., ЕД.Ч., М.Р. = бих едрял
| УСЛОВНО НАКЛОНЕНИЕ, 1Л., ЕД.Ч., Ж.Р. = бих едряла
| УСЛОВНО НАКЛОНЕНИЕ, 1Л., ЕД.Ч., СР.Р. = бих едряло
| УСЛОВНО НАКЛОНЕНИЕ, 1Л., МН.Ч. = бихме едрели
| УСЛОВНО НАКЛОНЕНИЕ, 2Л., ЕД.Ч., М.Р. = би едрял
| УСЛОВНО НАКЛОНЕНИЕ, 2Л., ЕД.Ч., Ж.Р. = би едряла
| УСЛОВНО НАКЛОНЕНИЕ, 2Л., ЕД.Ч., СР.Р. = би едряло
| УСЛОВНО НАКЛОНЕНИЕ, 2Л., МН.Ч. = бихте едрели
| УСЛОВНО НАКЛОНЕНИЕ, 3Л., ЕД.Ч., М.Р. = би едрял
| УСЛОВНО НАКЛОНЕНИЕ, 3Л., ЕД.Ч., Ж.Р. = би едряла
| УСЛОВНО НАКЛОНЕНИЕ, 3Л., ЕД.Ч., СР.Р. = би едряло
| УСЛОВНО НАКЛОНЕНИЕ, 3Л., МН.Ч. = биха едрели
| ПОВЕЛИТЕЛНО НАКЛОНЕНИЕ, ЕД.Ч. = ед·рей
| ПОВЕЛИТЕЛНО НАКЛОНЕНИЕ, МН.Ч. = ед·рей·те
| МИН.СТРАД.ПРИЧ. М.Р. = ед·рян
| МИН.СТРАД.ПРИЧ. М.Р. НЕПЪЛЕН ЧЛЕН = ед·ря·ния
| МИН.СТРАД.ПРИЧ. М.Р. ПЪЛЕН ЧЛЕН = ед·ря·ни·ят
| МИН.СТРАД.ПРИЧ. Ж.Р. = ед·ря·на
| МИН.СТРАД.ПРИЧ. Ж.Р. ЧЛЕН = ед·ря·на·та
| МИН.СТРАД.ПРИЧ. СР.Р. = ед·ря·но
| МИН.СТРАД.ПРИЧ. СР.Р. ЧЛЕН = ед·ря·но·то
| МИН.СТРАД.ПРИЧ. МН.Ч. = ед·ре·ни
| МИН.СТРАД.ПРИЧ. МН.Ч. ЧЛЕН = ед·ре·ни·те
| МИН.ДЕЯТ.СВ.ПРИЧ. М.Р. = ед·рял
| МИН.ДЕЯТ.СВ.ПРИЧ. М.Р. НЕПЪЛЕН ЧЛЕН = ед·ре·лия
| МИН.ДЕЯТ.СВ.ПРИЧ. М.Р. ПЪЛЕН ЧЛЕН = ед·ре·ли·ят
| МИН.ДЕЯТ.СВ.ПРИЧ. Ж.Р. = ед·ря·ла
| МИН.ДЕЯТ.СВ.ПРИЧ. Ж.Р. ЧЛЕН = ед·ря·ла·та
| МИН.ДЕЯТ.СВ.ПРИЧ. СР.Р. = ед·ря·ло
| МИН.ДЕЯТ.СВ.ПРИЧ. СР.Р. ЧЛЕН = ед·ря·ло·то
| МИН.ДЕЯТ.СВ.ПРИЧ. МН.Ч. = ед·ре·ли
| МИН.ДЕЯТ.СВ.ПРИЧ. МН.Ч. ЧЛЕН = ед·ре·ли·те
| МИН.ДЕЯТ.НЕСВ.ПРИЧ. М.Р. = ед·ре·ел
| МИН.ДЕЯТ.НЕСВ.ПРИЧ. М.Р. НЕПЪЛЕН ЧЛЕН = ед·ре·е·лия
| МИН.ДЕЯТ.НЕСВ.ПРИЧ. М.Р. ПЪЛЕН ЧЛЕН = ед·ре·е·ли·ят
| МИН.ДЕЯТ.НЕСВ.ПРИЧ. Ж.Р. = ед·ре·е·ла
| МИН.ДЕЯТ.НЕСВ.ПРИЧ. Ж.Р. ЧЛЕН = ед·ре·е·ла·та
| МИН.ДЕЯТ.НЕСВ.ПРИЧ. СР.Р. = ед·ре·е·ло
| МИН.ДЕЯТ.НЕСВ.ПРИЧ. СР.Р. ЧЛЕН = ед·ре·е·ло·то
| МИН.ДЕЯТ.НЕСВ.ПРИЧ. МН.Ч. = ед·ре·е·ли
| МИН.ДЕЯТ.НЕСВ.ПРИЧ. МН.Ч. ЧЛЕН = ед·ре·е·ли·те
| СЕГ.ДЕЯТ.ПРИЧ. М.Р. = ед·ре·ещ
| СЕГ.ДЕЯТ.ПРИЧ. М.Р. НЕПЪЛЕН ЧЛЕН = ед·ре·е·щия
| СЕГ.ДЕЯТ.ПРИЧ. М.Р. ПЪЛЕН ЧЛЕН = ед·ре·е·щи·ят
| СЕГ.ДЕЯТ.ПРИЧ. Ж.Р. = ед·ре·е·ща
| СЕГ.ДЕЯТ.ПРИЧ. Ж.Р. ЧЛЕН = ед·ре·е·ща·та
| СЕГ.ДЕЯТ.ПРИЧ. СР.Р. = ед·ре·е·що
| СЕГ.ДЕЯТ.ПРИЧ. СР.Р. ЧЛЕН = ед·ре·е·що·то
| СЕГ.ДЕЯТ.ПРИЧ. МН.Ч. = ед·ре·е·щи
| СЕГ.ДЕЯТ.ПРИЧ. МН.Ч. ЧЛЕН = ед·ре·е·щи·те
| ДЕЕПРИЧАСТИЕ = ед·ре·ей·ки
| СКРИТИ ПРЕПРАТКИ = 
[[едрея]],
[[едрееш]],
[[едрее]],
[[едреем]],
[[едреете]],
[[едреят]],
[[едрях]],
[[едря]],
[[едряхме]],
[[едряхте]],
[[едряха]],
[[едреех]],
[[едрееше]],
[[едреехме]],
[[едреехте]],
[[едрееха]],
[[едрей]],
[[едрейте]],
[[едрял]],
[[едрелия]],
[[едрелият]],
[[едряла]],
[[едрялата]],
[[едряло]],
[[едрялото]],
[[едрели]],
[[едрелите]],
[[едреел]],
[[едреелия]],
[[едреелият]],
[[едреела]],
[[едреелата]],
[[едреело]],
[[едреелото]],
[[едреели]],
[[едреелите]],
[[едрян]],
[[едряния]],
[[едряният]],
[[едряна]],
[[едряната]],
[[едряно]],
[[едряното]],
[[едрени]],
[[едрените]],
[[едреещ]],
[[едреещия]],
[[едреещият]],
[[едрееща]],
[[едреещата]],
[[едреещо]],
[[едреещото]],
[[едреещи]],
[[едреещите]],
[[едреейки]],
[[едрял съм]],
[[едряла съм]],
[[едряло съм]],
[[едрели сме]],
[[едрял си]],
[[едряла си]],
[[едряло си]],
[[едрели сте]],
[[едрял е]],
[[едряла е]],
[[едряло е]],
[[едрели са]],
[[бях едрял]],
[[бях едряла]],
[[бях едряло]],
[[бяхме едрели]],
[[беше едрял]],
[[беше едряла]],
[[беше едряло]],
[[бяхте едрели]],
[[бяха едрели]],
[[ще едрея]],
[[ще едреем]],
[[ще едрееш]],
[[ще едреете]],
[[ще едрее]],
[[ще едреят]],
[[ще съм едрял]],
[[ще съм едряла]],
[[ще съм едряло]],
[[ще сме едрели]],
[[ще си едрял]],
[[ще си едряла]],
[[ще си едряло]],
[[ще сте едрели]],
[[ще е едрял]],
[[ще е едряла]],
[[ще е едряло]],
[[ще са едрели]],
[[щях да едрея]],
[[щяхме да едреем]],
[[щеше да едрееш]],
[[щяхте да едреете]],
[[щеше да едрее]],
[[щяха да едреят]],
[[щях да съм едрял]],
[[щях да съм едряла]],
[[щях да съм едряло]],
[[щяхме да сме едрели]],
[[щеше да си едрял]],
[[щеше да си едряла]],
[[щеше да си едряло]],
[[щяхте да сте едрели]],
[[щеше да е едрял]],
[[щеше да е едряла]],
[[щеше да е едряло]],
[[щяха да са едрели]],
[[едреел съм]],
[[едреела съм]],
[[едреело съм]],
[[едреели сме]],
[[едреел си]],
[[едреела си]],
[[едреело си]],
[[едреели сте]],
[[едреел е]],
[[едреела е]],
[[едреело е]],
[[едреели са]],
[[бил съм едрял]],
[[била съм едряла]],
[[било съм едряло]],
[[били сме едрели]],
[[бил си едрял]],
[[била си едряла]],
[[било си едряло]],
[[били сте едрели]],
[[бил е едрял]],
[[била е едряла]],
[[било е едряло]],
[[били са едрели]],
[[щял съм да едрея]],
[[щяла съм да едрея]],
[[щяло съм да едрея]],
[[щели сме да едреем]],
[[щял си да едрееш]],
[[щяла си да едрееш]],
[[щяло си да едрееш]],
[[щели сте да едреете]],
[[щял да едрее]],
[[щяла да едрее]],
[[щяло да едрее]],
[[щели да едреят]],
[[щял е да едрее]],
[[щяла е да едрее]],
[[щяло е да едрее]],
[[щели са да едреят]],
[[щял съм да съм едрял]],
[[щяла съм да съм едряла]],
[[щяло съм да съм едряло]],
[[щели сме да сме едрели]],
[[щял си да си едрял]],
[[щяла си да си едряла]],
[[щяло си да си едряло]],
[[щели сте да сте едрели]],
[[щял да е едрял]],
[[щяла да е едряла]],
[[щяло да е едряло]],
[[щели да са едрели]],
[[щял е да е едрял]],
[[щяла е да е едряла]],
[[щяло е да е едряло]],
[[щели са да са едрели]],
[[бих едрял]],
[[бих едряла]],
[[бих едряло]],
[[бихме едрели]],
[[би едрял]],
[[би едряла]],
[[би едряло]],
[[бихте едрели]],
[[биха едрели]],
}}</text>
      <sha1>5b24n7ae2sas3vbknotvdwphl113v6b</sha1>
    </revision>
  </page>
  <page>
    <title>Шаблон:Словоформи/ежа</title>
    <ns>10</ns>
    <id>460088</id>
    <revision>
      <id>492070</id>
      <parentid>18164</parentid>
      <timestamp>2005-05-10T07:41:57Z</timestamp>
      <contributor>
        <username>Bgbot</username>
        <id>83</id>
      </contributor>
      <comment>Борислав: Поправка на пренасянето</comment>
      <model>wikitext</model>
      <format>text/x-wiki</format>
      <text bytes="18046" xml:space="preserve">{{Шаблон:Словоформи/Глагол|
  ОСНОВНА ФОРМА = ежа
| СЕГ.ВР., 1Л., ЕД.Ч. = ежа
| СЕГ.ВР., 1Л., МН.Ч. = ежим
| СЕГ.ВР., 2Л., ЕД.Ч. = ежиш
| СЕГ.ВР., 2Л., МН.Ч. = ежи·те
| СЕГ.ВР., 3Л., ЕД.Ч. = ежи
| СЕГ.ВР., 3Л., МН.Ч. = ежат
| МИН.СВ.ВР., 1Л., ЕД.Ч. = ежих
| МИН.СВ.ВР., 1Л., МН.Ч. = ежих·ме
| МИН.СВ.ВР., 2Л., ЕД.Ч. = ежи
| МИН.СВ.ВР., 2Л., МН.Ч. = ежих·те
| МИН.СВ.ВР., 3Л., ЕД.Ч. = ежи
| МИН.СВ.ВР., 3Л., МН.Ч. = ежи·ха
| МИН.НЕСВ.ВР., 1Л., ЕД.Ч. = ежех
| МИН.НЕСВ.ВР., 1Л., МН.Ч. = ежех·ме
| МИН.НЕСВ.ВР., 2Л., ЕД.Ч. = еже·ше
| МИН.НЕСВ.ВР., 2Л., МН.Ч. = ежех·те
| МИН.НЕСВ.ВР., 3Л., ЕД.Ч. = еже·ше
| МИН.НЕСВ.ВР., 3Л., МН.Ч. = еже·ха
| МИН.НЕОПР.ВР., 1Л., ЕД.Ч., М.Р. = ежил съм
| МИН.НЕОПР.ВР., 1Л., ЕД.Ч., Ж.Р. = ежила съм
| МИН.НЕОПР.ВР., 1Л., ЕД.Ч., СР.Р. = ежило съм
| МИН.НЕОПР.ВР., 1Л., МН.Ч. = ежили сме
| МИН.НЕОПР.ВР., 2Л., ЕД.Ч., М.Р. = ежил си
| МИН.НЕОПР.ВР., 2Л., ЕД.Ч., Ж.Р. = ежила си
| МИН.НЕОПР.ВР., 2Л., ЕД.Ч., СР.Р. = ежило си
| МИН.НЕОПР.ВР., 2Л., МН.Ч. = ежили сте
| МИН.НЕОПР.ВР., 3Л., ЕД.Ч., М.Р. = ежил е
| МИН.НЕОПР.ВР., 3Л., ЕД.Ч., Ж.Р. = ежила е
| МИН.НЕОПР.ВР., 3Л., ЕД.Ч., СР.Р. = ежило е
| МИН.НЕОПР.ВР., 3Л., МН.Ч. = ежили са
| МИН.ПРЕД.ВР., 1Л., ЕД.Ч., М.Р. = бях ежил
| МИН.ПРЕД.ВР., 1Л., ЕД.Ч., Ж.Р. = бях ежила
| МИН.ПРЕД.ВР., 1Л., ЕД.Ч., СР.Р. = бях ежило
| МИН.ПРЕД.ВР., 1Л., МН.Ч. = бяхме ежили
| МИН.ПРЕД.ВР., 2Л., ЕД.Ч., М.Р. = беше ежил
| МИН.ПРЕД.ВР., 2Л., ЕД.Ч., Ж.Р. = беше ежила
| МИН.ПРЕД.ВР., 2Л., ЕД.Ч., СР.Р. = беше ежило
| МИН.ПРЕД.ВР., 2Л., МН.Ч. = бяхте ежили
| МИН.ПРЕД.ВР., 3Л., ЕД.Ч., М.Р. = беше ежил
| МИН.ПРЕД.ВР., 3Л., ЕД.Ч., Ж.Р. = беше ежила
| МИН.ПРЕД.ВР., 3Л., ЕД.Ч., СР.Р. = беше ежило
| МИН.ПРЕД.ВР., 3Л., МН.Ч. = бяха ежили
| БЪД.ВР., 1Л., ЕД.Ч. = ще ежа
| БЪД.ВР., 1Л., МН.Ч. = ще ежим
| БЪД.ВР., 2Л., ЕД.Ч. = ще ежиш
| БЪД.ВР., 2Л., МН.Ч. = ще ежите
| БЪД.ВР., 3Л., ЕД.Ч. = ще ежи
| БЪД.ВР., 3Л., МН.Ч. = ще ежат
| БЪД.ПРЕД.ВР., 1Л., ЕД.Ч., М.Р. = ще съм ежил
| БЪД.ПРЕД.ВР., 1Л., ЕД.Ч., Ж.Р. = ще съм ежила
| БЪД.ПРЕД.ВР., 1Л., ЕД.Ч., СР.Р. = ще съм ежило
| БЪД.ПРЕД.ВР., 1Л., МН.Ч. = ще сме ежили
| БЪД.ПРЕД.ВР., 2Л., ЕД.Ч., М.Р. = ще си ежил
| БЪД.ПРЕД.ВР., 2Л., ЕД.Ч., Ж.Р. = ще си ежила
| БЪД.ПРЕД.ВР., 2Л., ЕД.Ч., СР.Р. = ще си ежило
| БЪД.ПРЕД.ВР., 2Л., МН.Ч. = ще сте ежили
| БЪД.ПРЕД.ВР., 3Л., ЕД.Ч., М.Р. = ще е ежил
| БЪД.ПРЕД.ВР., 3Л., ЕД.Ч., Ж.Р. = ще е ежила
| БЪД.ПРЕД.ВР., 3Л., ЕД.Ч., СР.Р. = ще е ежило
| БЪД.ПРЕД.ВР., 3Л., МН.Ч. = ще са ежили
| БЪД.ВР. В МИН., 1Л., ЕД.Ч. = щях да ежа
| БЪД.ВР. В МИН., 1Л., МН.Ч. = щяхме да ежим
| БЪД.ВР. В МИН., 2Л., ЕД.Ч. = щеше да ежиш
| БЪД.ВР. В МИН., 2Л., МН.Ч. = щяхте да ежите
| БЪД.ВР. В МИН., 3Л., ЕД.Ч. = щеше да ежи
| БЪД.ВР. В МИН., 3Л., МН.Ч. = щяха да ежат
| БЪД.ПРЕД.ВР. В МИН., 1Л., ЕД.Ч., М.Р. = щях да съм ежил
| БЪД.ПРЕД.ВР. В МИН., 1Л., ЕД.Ч., Ж.Р. = щях да съм ежила
| БЪД.ПРЕД.ВР. В МИН., 1Л., ЕД.Ч., СР.Р. = щях да съм ежило
| БЪД.ПРЕД.ВР. В МИН., 1Л., МН.Ч. = щяхме да сме ежили
| БЪД.ПРЕД.ВР. В МИН., 2Л., ЕД.Ч., М.Р. = щеше да си ежил
| БЪД.ПРЕД.ВР. В МИН., 2Л., ЕД.Ч., Ж.Р. = щеше да си ежила
| БЪД.ПРЕД.ВР. В МИН., 2Л., ЕД.Ч., СР.Р. = щеше да си ежило
| БЪД.ПРЕД.ВР. В МИН., 2Л., МН.Ч. = щяхте да сте ежили
| БЪД.ПРЕД.ВР. В МИН., 3Л., ЕД.Ч., М.Р. = щеше да е ежил
| БЪД.ПРЕД.ВР. В МИН., 3Л., ЕД.Ч., Ж.Р. = щеше да е ежила
| БЪД.ПРЕД.ВР. В МИН., 3Л., ЕД.Ч., СР.Р. = щеше да е ежило
| БЪД.ПРЕД.ВР. В МИН., 3Л., МН.Ч. = щяха да са ежили
| ПР.НАКЛ., СЕГ.ВР., 1Л., ЕД.Ч., М.Р. = ежел съм
| ПР.НАКЛ., СЕГ.ВР., 1Л., ЕД.Ч., Ж.Р. = ежела съм
| ПР.НАКЛ., СЕГ.ВР., 1Л., ЕД.Ч., СР.Р. = ежело съм
| ПР.НАКЛ., СЕГ.ВР., 1Л., МН.Ч. = ежели сме
| ПР.НАКЛ., СЕГ.ВР., 2Л., ЕД.Ч., М.Р. = ежел си
| ПР.НАКЛ., СЕГ.ВР., 2Л., ЕД.Ч., Ж.Р. = ежела си
| ПР.НАКЛ., СЕГ.ВР., 2Л., ЕД.Ч., СР.Р. = ежело си
| ПР.НАКЛ., СЕГ.ВР., 2Л., МН.Ч. = ежели сте
| ПР.НАКЛ., СЕГ.ВР., 3Л., ЕД.Ч., М.Р. = ежел (е)
| ПР.НАКЛ., СЕГ.ВР., 3Л., ЕД.Ч., Ж.Р. = ежела (е)
| ПР.НАКЛ., СЕГ.ВР., 3Л., ЕД.Ч., СР.Р. = ежело (е)
| ПР.НАКЛ., СЕГ.ВР., 3Л., МН.Ч. = ежели (са)
| ПР.НАКЛ., МИН.СВ.ВР., 1Л., ЕД.Ч., М.Р. = ежил съм
| ПР.НАКЛ., МИН.СВ.ВР., 1Л., ЕД.Ч., Ж.Р. = ежила съм
| ПР.НАКЛ., МИН.СВ.ВР., 1Л., ЕД.Ч., СР.Р. = ежило съм
| ПР.НАКЛ., МИН.СВ.ВР., 1Л., МН.Ч. = ежили сме
| ПР.НАКЛ., МИН.СВ.ВР., 2Л., ЕД.Ч., М.Р. = ежил си
| ПР.НАКЛ., МИН.СВ.ВР., 2Л., ЕД.Ч., Ж.Р. = ежила си
| ПР.НАКЛ., МИН.СВ.ВР., 2Л., ЕД.Ч., СР.Р. = ежило си
| ПР.НАКЛ., МИН.СВ.ВР., 2Л., МН.Ч. = ежили сте
| ПР.НАКЛ., МИН.СВ.ВР., 3Л., ЕД.Ч., М.Р. = ежил (е)
| ПР.НАКЛ., МИН.СВ.ВР., 3Л., ЕД.Ч., Ж.Р. = ежила (е)
| ПР.НАКЛ., МИН.СВ.ВР., 3Л., ЕД.Ч., СР.Р. = ежило (е)
| ПР.НАКЛ., МИН.СВ.ВР., 3Л., МН.Ч. = ежили (са)
| ПР.НАКЛ., МИН.НЕОПР.ВР., 1Л., ЕД.Ч., М.Р. = бил съм ежил
| ПР.НАКЛ., МИН.НЕОПР.ВР., 1Л., ЕД.Ч., Ж.Р. = била съм ежила
| ПР.НАКЛ., МИН.НЕОПР.ВР., 1Л., ЕД.Ч., СР.Р. = било съм ежило
| ПР.НАКЛ., МИН.НЕОПР.ВР., 1Л., МН.Ч. = били сме ежили
| ПР.НАКЛ., МИН.НЕОПР.ВР., 2Л., ЕД.Ч., М.Р. = бил си ежил
| ПР.НАКЛ., МИН.НЕОПР.ВР., 2Л., ЕД.Ч., Ж.Р. = била си ежила
| ПР.НАКЛ., МИН.НЕОПР.ВР., 2Л., ЕД.Ч., СР.Р. = било си ежило
| ПР.НАКЛ., МИН.НЕОПР.ВР., 2Л., МН.Ч. = били сте ежили
| ПР.НАКЛ., МИН.НЕОПР.ВР., 3Л., ЕД.Ч., М.Р. = бил (е) ежил
| ПР.НАКЛ., МИН.НЕОПР.ВР., 3Л., ЕД.Ч., Ж.Р. = била (е) ежила
| ПР.НАКЛ., МИН.НЕОПР.ВР., 3Л., ЕД.Ч., СР.Р. = било (е) ежило
| ПР.НАКЛ., МИН.НЕОПР.ВР., 3Л., МН.Ч. = били (са) ежили
| ПР.НАКЛ., БЪД.ВР., 1Л., ЕД.Ч., М.Р. = щял съм да ежа
| ПР.НАКЛ., БЪД.ВР., 1Л., ЕД.Ч., Ж.Р. = щяла съм да ежа
| ПР.НАКЛ., БЪД.ВР., 1Л., ЕД.Ч., СР.Р. = щяло съм да ежа
| ПР.НАКЛ., БЪД.ВР., 1Л., МН.Ч. = щели сме да ежим
| ПР.НАКЛ., БЪД.ВР., 2Л., ЕД.Ч., М.Р. = щял си да ежиш
| ПР.НАКЛ., БЪД.ВР., 2Л., ЕД.Ч., Ж.Р. = щяла си да ежиш
| ПР.НАКЛ., БЪД.ВР., 2Л., ЕД.Ч., СР.Р. = щяло си да ежиш
| ПР.НАКЛ., БЪД.ВР., 2Л., МН.Ч. = щели сте да ежите
| ПР.НАКЛ., БЪД.ВР., 3Л., ЕД.Ч., М.Р. = щял (е) да ежи
| ПР.НАКЛ., БЪД.ВР., 3Л., ЕД.Ч., Ж.Р. = щяла (е) да ежи
| ПР.НАКЛ., БЪД.ВР., 3Л., ЕД.Ч., СР.Р. = щяло (е) да ежи
| ПР.НАКЛ., БЪД.ВР., 3Л., МН.Ч. = щели (са) да ежат
| ПР.НАКЛ., БЪД.ПРЕД.ВР., 1Л., ЕД.Ч., М.Р. = щял съм да съм ежил
| ПР.НАКЛ., БЪД.ПРЕД.ВР., 1Л., ЕД.Ч., Ж.Р. = щяла съм да съм ежила
| ПР.НАКЛ., БЪД.ПРЕД.ВР., 1Л., ЕД.Ч., СР.Р. = щяло съм да съм ежило
| ПР.НАКЛ., БЪД.ПРЕД.ВР., 1Л., МН.Ч. = щели сме да сме ежили
| ПР.НАКЛ., БЪД.ПРЕД.ВР., 2Л., ЕД.Ч., М.Р. = щял си да си ежил
| ПР.НАКЛ., БЪД.ПРЕД.ВР., 2Л., ЕД.Ч., Ж.Р. = щяла си да си ежила
| ПР.НАКЛ., БЪД.ПРЕД.ВР., 2Л., ЕД.Ч., СР.Р. = щяло си да си ежило
| ПР.НАКЛ., БЪД.ПРЕД.ВР., 2Л., МН.Ч. = щели сте да сте ежили
| ПР.НАКЛ., БЪД.ПРЕД.ВР., 3Л., ЕД.Ч., М.Р. = щял (е) да е ежил
| ПР.НАКЛ., БЪД.ПРЕД.ВР., 3Л., ЕД.Ч., Ж.Р. = щяла (е) да е ежила
| ПР.НАКЛ., БЪД.ПРЕД.ВР., 3Л., ЕД.Ч., СР.Р. = щяло (е) да е ежило
| ПР.НАКЛ., БЪД.ПРЕД.ВР., 3Л., МН.Ч. = щели (са) да са ежили
| УСЛОВНО НАКЛОНЕНИЕ, 1Л., ЕД.Ч., М.Р. = бих ежил
| УСЛОВНО НАКЛОНЕНИЕ, 1Л., ЕД.Ч., Ж.Р. = бих ежила
| УСЛОВНО НАКЛОНЕНИЕ, 1Л., ЕД.Ч., СР.Р. = бих ежило
| УСЛОВНО НАКЛОНЕНИЕ, 1Л., МН.Ч. = бихме ежили
| УСЛОВНО НАКЛОНЕНИЕ, 2Л., ЕД.Ч., М.Р. = би ежил
| УСЛОВНО НАКЛОНЕНИЕ, 2Л., ЕД.Ч., Ж.Р. = би ежила
| УСЛОВНО НАКЛОНЕНИЕ, 2Л., ЕД.Ч., СР.Р. = би ежило
| УСЛОВНО НАКЛОНЕНИЕ, 2Л., МН.Ч. = бихте ежили
| УСЛОВНО НАКЛОНЕНИЕ, 3Л., ЕД.Ч., М.Р. = би ежил
| УСЛОВНО НАКЛОНЕНИЕ, 3Л., ЕД.Ч., Ж.Р. = би ежила
| УСЛОВНО НАКЛОНЕНИЕ, 3Л., ЕД.Ч., СР.Р. = би ежило
| УСЛОВНО НАКЛОНЕНИЕ, 3Л., МН.Ч. = биха ежили
| ПОВЕЛИТЕЛНО НАКЛОНЕНИЕ, ЕД.Ч. = ежи
| ПОВЕЛИТЕЛНО НАКЛОНЕНИЕ, МН.Ч. = еже·те
| МИН.СТРАД.ПРИЧ. М.Р. = ежен
| МИН.СТРАД.ПРИЧ. М.Р. НЕПЪЛЕН ЧЛЕН = еже·ния
| МИН.СТРАД.ПРИЧ. М.Р. ПЪЛЕН ЧЛЕН = еже·ни·ят
| МИН.СТРАД.ПРИЧ. Ж.Р. = еже·на
| МИН.СТРАД.ПРИЧ. Ж.Р. ЧЛЕН = еже·на·та
| МИН.СТРАД.ПРИЧ. СР.Р. = еже·но
| МИН.СТРАД.ПРИЧ. СР.Р. ЧЛЕН = еже·но·то
| МИН.СТРАД.ПРИЧ. МН.Ч. = еже·ни
| МИН.СТРАД.ПРИЧ. МН.Ч. ЧЛЕН = еже·ни·те
| МИН.ДЕЯТ.СВ.ПРИЧ. М.Р. = ежил
| МИН.ДЕЯТ.СВ.ПРИЧ. М.Р. НЕПЪЛЕН ЧЛЕН = ежи·лия
| МИН.ДЕЯТ.СВ.ПРИЧ. М.Р. ПЪЛЕН ЧЛЕН = ежи·ли·ят
| МИН.ДЕЯТ.СВ.ПРИЧ. Ж.Р. = ежи·ла
| МИН.ДЕЯТ.СВ.ПРИЧ. Ж.Р. ЧЛЕН = ежи·ла·та
| МИН.ДЕЯТ.СВ.ПРИЧ. СР.Р. = ежи·ло
| МИН.ДЕЯТ.СВ.ПРИЧ. СР.Р. ЧЛЕН = ежи·ло·то
| МИН.ДЕЯТ.СВ.ПРИЧ. МН.Ч. = ежи·ли
| МИН.ДЕЯТ.СВ.ПРИЧ. МН.Ч. ЧЛЕН = ежи·ли·те
| МИН.ДЕЯТ.НЕСВ.ПРИЧ. М.Р. = ежел
| МИН.ДЕЯТ.НЕСВ.ПРИЧ. М.Р. НЕПЪЛЕН ЧЛЕН = еже·лия
| МИН.ДЕЯТ.НЕСВ.ПРИЧ. М.Р. ПЪЛЕН ЧЛЕН = еже·ли·ят
| МИН.ДЕЯТ.НЕСВ.ПРИЧ. Ж.Р. = еже·ла
| МИН.ДЕЯТ.НЕСВ.ПРИЧ. Ж.Р. ЧЛЕН = еже·ла·та
| МИН.ДЕЯТ.НЕСВ.ПРИЧ. СР.Р. = еже·ло
| МИН.ДЕЯТ.НЕСВ.ПРИЧ. СР.Р. ЧЛЕН = еже·ло·то
| МИН.ДЕЯТ.НЕСВ.ПРИЧ. МН.Ч. = еже·ли
| МИН.ДЕЯТ.НЕСВ.ПРИЧ. МН.Ч. ЧЛЕН = еже·ли·те
| СЕГ.ДЕЯТ.ПРИЧ. М.Р. = ежещ
| СЕГ.ДЕЯТ.ПРИЧ. М.Р. НЕПЪЛЕН ЧЛЕН = еже·щия
| СЕГ.ДЕЯТ.ПРИЧ. М.Р. ПЪЛЕН ЧЛЕН = еже·щи·ят
| СЕГ.ДЕЯТ.ПРИЧ. Ж.Р. = еже·ща
| СЕГ.ДЕЯТ.ПРИЧ. Ж.Р. ЧЛЕН = еже·ща·та
| СЕГ.ДЕЯТ.ПРИЧ. СР.Р. = еже·що
| СЕГ.ДЕЯТ.ПРИЧ. СР.Р. ЧЛЕН = еже·що·то
| СЕГ.ДЕЯТ.ПРИЧ. МН.Ч. = еже·щи
| СЕГ.ДЕЯТ.ПРИЧ. МН.Ч. ЧЛЕН = еже·щи·те
| ДЕЕПРИЧАСТИЕ = ежей·ки
| СКРИТИ ПРЕПРАТКИ = 
[[ежа]],
[[ежиш]],
[[ежи]],
[[ежим]],
[[ежите]],
[[ежат]],
[[ежих]],
[[ежихме]],
[[ежихте]],
[[ежиха]],
[[ежех]],
[[ежеше]],
[[ежехме]],
[[ежехте]],
[[ежеха]],
[[ежете]],
[[ежил]],
[[ежилия]],
[[ежилият]],
[[ежила]],
[[ежилата]],
[[ежило]],
[[ежилото]],
[[ежили]],
[[ежилите]],
[[ежел]],
[[ежелия]],
[[ежелият]],
[[ежела]],
[[ежелата]],
[[ежело]],
[[ежелото]],
[[ежели]],
[[ежелите]],
[[ежен]],
[[ежения]],
[[еженият]],
[[ежена]],
[[ежената]],
[[ежено]],
[[еженото]],
[[ежени]],
[[ежените]],
[[ежещ]],
[[ежещия]],
[[ежещият]],
[[ежеща]],
[[ежещата]],
[[ежещо]],
[[ежещото]],
[[ежещи]],
[[ежещите]],
[[ежейки]],
[[ежил съм]],
[[ежила съм]],
[[ежило съм]],
[[ежили сме]],
[[ежил си]],
[[ежила си]],
[[ежило си]],
[[ежили сте]],
[[ежил е]],
[[ежила е]],
[[ежило е]],
[[ежили са]],
[[бях ежил]],
[[бях ежила]],
[[бях ежило]],
[[бяхме ежили]],
[[беше ежил]],
[[беше ежила]],
[[беше ежило]],
[[бяхте ежили]],
[[бяха ежили]],
[[ще ежа]],
[[ще ежим]],
[[ще ежиш]],
[[ще ежите]],
[[ще ежи]],
[[ще ежат]],
[[ще съм ежил]],
[[ще съм ежила]],
[[ще съм ежило]],
[[ще сме ежили]],
[[ще си ежил]],
[[ще си ежила]],
[[ще си ежило]],
[[ще сте ежили]],
[[ще е ежил]],
[[ще е ежила]],
[[ще е ежило]],
[[ще са ежили]],
[[щях да ежа]],
[[щяхме да ежим]],
[[щеше да ежиш]],
[[щяхте да ежите]],
[[щеше да ежи]],
[[щяха да ежат]],
[[щях да съм ежил]],
[[щях да съм ежила]],
[[щях да съм ежило]],
[[щяхме да сме ежили]],
[[щеше да си ежил]],
[[щеше да си ежила]],
[[щеше да си ежило]],
[[щяхте да сте ежили]],
[[щеше да е ежил]],
[[щеше да е ежила]],
[[щеше да е ежило]],
[[щяха да са ежили]],
[[ежел съм]],
[[ежела съм]],
[[ежело съм]],
[[ежели сме]],
[[ежел си]],
[[ежела си]],
[[ежело си]],
[[ежели сте]],
[[ежел е]],
[[ежела е]],
[[ежело е]],
[[ежели са]],
[[бил съм ежил]],
[[била съм ежила]],
[[било съм ежило]],
[[били сме ежили]],
[[бил си ежил]],
[[била си ежила]],
[[било си ежило]],
[[били сте ежили]],
[[бил е ежил]],
[[била е ежила]],
[[било е ежило]],
[[били са ежили]],
[[щял съм да ежа]],
[[щяла съм да ежа]],
[[щяло съм да ежа]],
[[щели сме да ежим]],
[[щял си да ежиш]],
[[щяла си да ежиш]],
[[щяло си да ежиш]],
[[щели сте да ежите]],
[[щял да ежи]],
[[щяла да ежи]],
[[щяло да ежи]],
[[щели да ежат]],
[[щял е да ежи]],
[[щяла е да ежи]],
[[щяло е да ежи]],
[[щели са да ежат]],
[[щял съм да съм ежил]],
[[щяла съм да съм ежила]],
[[щяло съм да съм ежило]],
[[щели сме да сме ежили]],
[[щял си да си ежил]],
[[щяла си да си ежила]],
[[щяло си да си ежило]],
[[щели сте да сте ежили]],
[[щял да е ежил]],
[[щяла да е ежила]],
[[щяло да е ежило]],
[[щели да са ежили]],
[[щял е да е ежил]],
[[щяла е да е ежила]],
[[щяло е да е ежило]],
[[щели са да са ежили]],
[[бих ежил]],
[[бих ежила]],
[[бих ежило]],
[[бихме ежили]],
[[би ежил]],
[[би ежила]],
[[би ежило]],
[[бихте ежили]],
[[биха ежили]],
}}</text>
      <sha1>51oouhmpz5pq4stslrnoyb2dmfxc8gm</sha1>
    </revision>
  </page>
  <page>
    <title>Шаблон:Словоформи/екам</title>
    <ns>10</ns>
    <id>493332</id>
    <revision>
      <id>525314</id>
      <parentid>18373</parentid>
      <timestamp>2005-05-10T08:36:05Z</timestamp>
      <contributor>
        <username>Bgbot</username>
        <id>83</id>
      </contributor>
      <comment>Борислав: Поправка на пренасянето</comment>
      <model>wikitext</model>
      <format>text/x-wiki</format>
      <text bytes="17634" xml:space="preserve">{{Шаблон:Словоформи/Глагол|
  ОСНОВНА ФОРМА = екам
| СЕГ.ВР., 1Л., ЕД.Ч. = екам
| СЕГ.ВР., 1Л., МН.Ч. = ека·ме
| СЕГ.ВР., 2Л., ЕД.Ч. = екаш
| СЕГ.ВР., 2Л., МН.Ч. = ека·те
| СЕГ.ВР., 3Л., ЕД.Ч. = ека
| СЕГ.ВР., 3Л., МН.Ч. = екат
| МИН.СВ.ВР., 1Л., ЕД.Ч. = еках
| МИН.СВ.ВР., 1Л., МН.Ч. = еках·ме
| МИН.СВ.ВР., 2Л., ЕД.Ч. = ека
| МИН.СВ.ВР., 2Л., МН.Ч. = еках·те
| МИН.СВ.ВР., 3Л., ЕД.Ч. = ека
| МИН.СВ.ВР., 3Л., МН.Ч. = ека·ха
| МИН.НЕСВ.ВР., 1Л., ЕД.Ч. = еках
| МИН.НЕСВ.ВР., 1Л., МН.Ч. = еках·ме
| МИН.НЕСВ.ВР., 2Л., ЕД.Ч. = ека·ше
| МИН.НЕСВ.ВР., 2Л., МН.Ч. = еках·те
| МИН.НЕСВ.ВР., 3Л., ЕД.Ч. = ека·ше
| МИН.НЕСВ.ВР., 3Л., МН.Ч. = ека·ха
| МИН.НЕОПР.ВР., 1Л., ЕД.Ч., М.Р. = екал съм
| МИН.НЕОПР.ВР., 1Л., ЕД.Ч., Ж.Р. = екала съм
| МИН.НЕОПР.ВР., 1Л., ЕД.Ч., СР.Р. = екало съм
| МИН.НЕОПР.ВР., 1Л., МН.Ч. = екали сме
| МИН.НЕОПР.ВР., 2Л., ЕД.Ч., М.Р. = екал си
| МИН.НЕОПР.ВР., 2Л., ЕД.Ч., Ж.Р. = екала си
| МИН.НЕОПР.ВР., 2Л., ЕД.Ч., СР.Р. = екало си
| МИН.НЕОПР.ВР., 2Л., МН.Ч. = екали сте
| МИН.НЕОПР.ВР., 3Л., ЕД.Ч., М.Р. = екал е
| МИН.НЕОПР.ВР., 3Л., ЕД.Ч., Ж.Р. = екала е
| МИН.НЕОПР.ВР., 3Л., ЕД.Ч., СР.Р. = екало е
| МИН.НЕОПР.ВР., 3Л., МН.Ч. = екали са
| МИН.ПРЕД.ВР., 1Л., ЕД.Ч., М.Р. = бях екал
| МИН.ПРЕД.ВР., 1Л., ЕД.Ч., Ж.Р. = бях екала
| МИН.ПРЕД.ВР., 1Л., ЕД.Ч., СР.Р. = бях екало
| МИН.ПРЕД.ВР., 1Л., МН.Ч. = бяхме екали
| МИН.ПРЕД.ВР., 2Л., ЕД.Ч., М.Р. = беше екал
| МИН.ПРЕД.ВР., 2Л., ЕД.Ч., Ж.Р. = беше екала
| МИН.ПРЕД.ВР., 2Л., ЕД.Ч., СР.Р. = беше екало
| МИН.ПРЕД.ВР., 2Л., МН.Ч. = бяхте екали
| МИН.ПРЕД.ВР., 3Л., ЕД.Ч., М.Р. = беше екал
| МИН.ПРЕД.ВР., 3Л., ЕД.Ч., Ж.Р. = беше екала
| МИН.ПРЕД.ВР., 3Л., ЕД.Ч., СР.Р. = беше екало
| МИН.ПРЕД.ВР., 3Л., МН.Ч. = бяха екали
| БЪД.ВР., 1Л., ЕД.Ч. = ще екам
| БЪД.ВР., 1Л., МН.Ч. = ще екаме
| БЪД.ВР., 2Л., ЕД.Ч. = ще екаш
| БЪД.ВР., 2Л., МН.Ч. = ще екате
| БЪД.ВР., 3Л., ЕД.Ч. = ще ека
| БЪД.ВР., 3Л., МН.Ч. = ще екат
| БЪД.ПРЕД.ВР., 1Л., ЕД.Ч., М.Р. = ще съм екал
| БЪД.ПРЕД.ВР., 1Л., ЕД.Ч., Ж.Р. = ще съм екала
| БЪД.ПРЕД.ВР., 1Л., ЕД.Ч., СР.Р. = ще съм екало
| БЪД.ПРЕД.ВР., 1Л., МН.Ч. = ще сме екали
| БЪД.ПРЕД.ВР., 2Л., ЕД.Ч., М.Р. = ще си екал
| БЪД.ПРЕД.ВР., 2Л., ЕД.Ч., Ж.Р. = ще си екала
| БЪД.ПРЕД.ВР., 2Л., ЕД.Ч., СР.Р. = ще си екало
| БЪД.ПРЕД.ВР., 2Л., МН.Ч. = ще сте екали
| БЪД.ПРЕД.ВР., 3Л., ЕД.Ч., М.Р. = ще е екал
| БЪД.ПРЕД.ВР., 3Л., ЕД.Ч., Ж.Р. = ще е екала
| БЪД.ПРЕД.ВР., 3Л., ЕД.Ч., СР.Р. = ще е екало
| БЪД.ПРЕД.ВР., 3Л., МН.Ч. = ще са екали
| БЪД.ВР. В МИН., 1Л., ЕД.Ч. = щях да екам
| БЪД.ВР. В МИН., 1Л., МН.Ч. = щяхме да екаме
| БЪД.ВР. В МИН., 2Л., ЕД.Ч. = щеше да екаш
| БЪД.ВР. В МИН., 2Л., МН.Ч. = щяхте да екате
| БЪД.ВР. В МИН., 3Л., ЕД.Ч. = щеше да ека
| БЪД.ВР. В МИН., 3Л., МН.Ч. = щяха да екат
| БЪД.ПРЕД.ВР. В МИН., 1Л., ЕД.Ч., М.Р. = щях да съм екал
| БЪД.ПРЕД.ВР. В МИН., 1Л., ЕД.Ч., Ж.Р. = щях да съм екала
| БЪД.ПРЕД.ВР. В МИН., 1Л., ЕД.Ч., СР.Р. = щях да съм екало
| БЪД.ПРЕД.ВР. В МИН., 1Л., МН.Ч. = щяхме да сме екали
| БЪД.ПРЕД.ВР. В МИН., 2Л., ЕД.Ч., М.Р. = щеше да си екал
| БЪД.ПРЕД.ВР. В МИН., 2Л., ЕД.Ч., Ж.Р. = щеше да си екала
| БЪД.ПРЕД.ВР. В МИН., 2Л., ЕД.Ч., СР.Р. = щеше да си екало
| БЪД.ПРЕД.ВР. В МИН., 2Л., МН.Ч. = щяхте да сте екали
| БЪД.ПРЕД.ВР. В МИН., 3Л., ЕД.Ч., М.Р. = щеше да е екал
| БЪД.ПРЕД.ВР. В МИН., 3Л., ЕД.Ч., Ж.Р. = щеше да е екала
| БЪД.ПРЕД.ВР. В МИН., 3Л., ЕД.Ч., СР.Р. = щеше да е екало
| БЪД.ПРЕД.ВР. В МИН., 3Л., МН.Ч. = щяха да са екали
| ПР.НАКЛ., СЕГ.ВР., 1Л., ЕД.Ч., М.Р. = екал съм
| ПР.НАКЛ., СЕГ.ВР., 1Л., ЕД.Ч., Ж.Р. = екала съм
| ПР.НАКЛ., СЕГ.ВР., 1Л., ЕД.Ч., СР.Р. = екало съм
| ПР.НАКЛ., СЕГ.ВР., 1Л., МН.Ч. = екали сме
| ПР.НАКЛ., СЕГ.ВР., 2Л., ЕД.Ч., М.Р. = екал си
| ПР.НАКЛ., СЕГ.ВР., 2Л., ЕД.Ч., Ж.Р. = екала си
| ПР.НАКЛ., СЕГ.ВР., 2Л., ЕД.Ч., СР.Р. = екало си
| ПР.НАКЛ., СЕГ.ВР., 2Л., МН.Ч. = екали сте
| ПР.НАКЛ., СЕГ.ВР., 3Л., ЕД.Ч., М.Р. = екал (е)
| ПР.НАКЛ., СЕГ.ВР., 3Л., ЕД.Ч., Ж.Р. = екала (е)
| ПР.НАКЛ., СЕГ.ВР., 3Л., ЕД.Ч., СР.Р. = екало (е)
| ПР.НАКЛ., СЕГ.ВР., 3Л., МН.Ч. = екали (са)
| ПР.НАКЛ., МИН.СВ.ВР., 1Л., ЕД.Ч., М.Р. = екал съм
| ПР.НАКЛ., МИН.СВ.ВР., 1Л., ЕД.Ч., Ж.Р. = екала съм
| ПР.НАКЛ., МИН.СВ.ВР., 1Л., ЕД.Ч., СР.Р. = екало съм
| ПР.НАКЛ., МИН.СВ.ВР., 1Л., МН.Ч. = екали сме
| ПР.НАКЛ., МИН.СВ.ВР., 2Л., ЕД.Ч., М.Р. = екал си
| ПР.НАКЛ., МИН.СВ.ВР., 2Л., ЕД.Ч., Ж.Р. = екала си
| ПР.НАКЛ., МИН.СВ.ВР., 2Л., ЕД.Ч., СР.Р. = екало си
| ПР.НАКЛ., МИН.СВ.ВР., 2Л., МН.Ч. = екали сте
| ПР.НАКЛ., МИН.СВ.ВР., 3Л., ЕД.Ч., М.Р. = екал (е)
| ПР.НАКЛ., МИН.СВ.ВР., 3Л., ЕД.Ч., Ж.Р. = екала (е)
| ПР.НАКЛ., МИН.СВ.ВР., 3Л., ЕД.Ч., СР.Р. = екало (е)
| ПР.НАКЛ., МИН.СВ.ВР., 3Л., МН.Ч. = екали (са)
| ПР.НАКЛ., МИН.НЕОПР.ВР., 1Л., ЕД.Ч., М.Р. = бил съм екал
| ПР.НАКЛ., МИН.НЕОПР.ВР., 1Л., ЕД.Ч., Ж.Р. = била съм екала
| ПР.НАКЛ., МИН.НЕОПР.ВР., 1Л., ЕД.Ч., СР.Р. = било съм екало
| ПР.НАКЛ., МИН.НЕОПР.ВР., 1Л., МН.Ч. = били сме екали
| ПР.НАКЛ., МИН.НЕОПР.ВР., 2Л., ЕД.Ч., М.Р. = бил си екал
| ПР.НАКЛ., МИН.НЕОПР.ВР., 2Л., ЕД.Ч., Ж.Р. = била си екала
| ПР.НАКЛ., МИН.НЕОПР.ВР., 2Л., ЕД.Ч., СР.Р. = било си екало
| ПР.НАКЛ., МИН.НЕОПР.ВР., 2Л., МН.Ч. = били сте екали
| ПР.НАКЛ., МИН.НЕОПР.ВР., 3Л., ЕД.Ч., М.Р. = бил (е) екал
| ПР.НАКЛ., МИН.НЕОПР.ВР., 3Л., ЕД.Ч., Ж.Р. = била (е) екала
| ПР.НАКЛ., МИН.НЕОПР.ВР., 3Л., ЕД.Ч., СР.Р. = било (е) екало
| ПР.НАКЛ., МИН.НЕОПР.ВР., 3Л., МН.Ч. = били (са) екали
| ПР.НАКЛ., БЪД.ВР., 1Л., ЕД.Ч., М.Р. = щял съм да екам
| ПР.НАКЛ., БЪД.ВР., 1Л., ЕД.Ч., Ж.Р. = щяла съм да екам
| ПР.НАКЛ., БЪД.ВР., 1Л., ЕД.Ч., СР.Р. = щяло съм да екам
| ПР.НАКЛ., БЪД.ВР., 1Л., МН.Ч. = щели сме да екаме
| ПР.НАКЛ., БЪД.ВР., 2Л., ЕД.Ч., М.Р. = щял си да екаш
| ПР.НАКЛ., БЪД.ВР., 2Л., ЕД.Ч., Ж.Р. = щяла си да екаш
| ПР.НАКЛ., БЪД.ВР., 2Л., ЕД.Ч., СР.Р. = щяло си да екаш
| ПР.НАКЛ., БЪД.ВР., 2Л., МН.Ч. = щели сте да екате
| ПР.НАКЛ., БЪД.ВР., 3Л., ЕД.Ч., М.Р. = щял (е) да ека
| ПР.НАКЛ., БЪД.ВР., 3Л., ЕД.Ч., Ж.Р. = щяла (е) да ека
| ПР.НАКЛ., БЪД.ВР., 3Л., ЕД.Ч., СР.Р. = щяло (е) да ека
| ПР.НАКЛ., БЪД.ВР., 3Л., МН.Ч. = щели (са) да екат
| ПР.НАКЛ., БЪД.ПРЕД.ВР., 1Л., ЕД.Ч., М.Р. = щял съм да съм екал
| ПР.НАКЛ., БЪД.ПРЕД.ВР., 1Л., ЕД.Ч., Ж.Р. = щяла съм да съм екала
| ПР.НАКЛ., БЪД.ПРЕД.ВР., 1Л., ЕД.Ч., СР.Р. = щяло съм да съм екало
| ПР.НАКЛ., БЪД.ПРЕД.ВР., 1Л., МН.Ч. = щели сме да сме екали
| ПР.НАКЛ., БЪД.ПРЕД.ВР., 2Л., ЕД.Ч., М.Р. = щял си да си екал
| ПР.НАКЛ., БЪД.ПРЕД.ВР., 2Л., ЕД.Ч., Ж.Р. = щяла си да си екала
| ПР.НАКЛ., БЪД.ПРЕД.ВР., 2Л., ЕД.Ч., СР.Р. = щяло си да си екало
| ПР.НАКЛ., БЪД.ПРЕД.ВР., 2Л., МН.Ч. = щели сте да сте екали
| ПР.НАКЛ., БЪД.ПРЕД.ВР., 3Л., ЕД.Ч., М.Р. = щял (е) да е екал
| ПР.НАКЛ., БЪД.ПРЕД.ВР., 3Л., ЕД.Ч., Ж.Р. = щяла (е) да е екала
| ПР.НАКЛ., БЪД.ПРЕД.ВР., 3Л., ЕД.Ч., СР.Р. = щяло (е) да е екало
| ПР.НАКЛ., БЪД.ПРЕД.ВР., 3Л., МН.Ч. = щели (са) да са екали
| УСЛОВНО НАКЛОНЕНИЕ, 1Л., ЕД.Ч., М.Р. = бих екал
| УСЛОВНО НАКЛОНЕНИЕ, 1Л., ЕД.Ч., Ж.Р. = бих екала
| УСЛОВНО НАКЛОНЕНИЕ, 1Л., ЕД.Ч., СР.Р. = бих екало
| УСЛОВНО НАКЛОНЕНИЕ, 1Л., МН.Ч. = бихме екали
| УСЛОВНО НАКЛОНЕНИЕ, 2Л., ЕД.Ч., М.Р. = би екал
| УСЛОВНО НАКЛОНЕНИЕ, 2Л., ЕД.Ч., Ж.Р. = би екала
| УСЛОВНО НАКЛОНЕНИЕ, 2Л., ЕД.Ч., СР.Р. = би екало
| УСЛОВНО НАКЛОНЕНИЕ, 2Л., МН.Ч. = бихте екали
| УСЛОВНО НАКЛОНЕНИЕ, 3Л., ЕД.Ч., М.Р. = би екал
| УСЛОВНО НАКЛОНЕНИЕ, 3Л., ЕД.Ч., Ж.Р. = би екала
| УСЛОВНО НАКЛОНЕНИЕ, 3Л., ЕД.Ч., СР.Р. = би екало
| УСЛОВНО НАКЛОНЕНИЕ, 3Л., МН.Ч. = биха екали
| ПОВЕЛИТЕЛНО НАКЛОНЕНИЕ, ЕД.Ч. = екай
| ПОВЕЛИТЕЛНО НАКЛОНЕНИЕ, МН.Ч. = екай·те
| МИН.СТРАД.ПРИЧ. М.Р. = екан
| МИН.СТРАД.ПРИЧ. М.Р. НЕПЪЛЕН ЧЛЕН = ека·ния
| МИН.СТРАД.ПРИЧ. М.Р. ПЪЛЕН ЧЛЕН = ека·ни·ят
| МИН.СТРАД.ПРИЧ. Ж.Р. = ека·на
| МИН.СТРАД.ПРИЧ. Ж.Р. ЧЛЕН = ека·на·та
| МИН.СТРАД.ПРИЧ. СР.Р. = ека·но
| МИН.СТРАД.ПРИЧ. СР.Р. ЧЛЕН = ека·но·то
| МИН.СТРАД.ПРИЧ. МН.Ч. = ека·ни
| МИН.СТРАД.ПРИЧ. МН.Ч. ЧЛЕН = ека·ни·те
| МИН.ДЕЯТ.СВ.ПРИЧ. М.Р. = екал
| МИН.ДЕЯТ.СВ.ПРИЧ. М.Р. НЕПЪЛЕН ЧЛЕН = ека·лия
| МИН.ДЕЯТ.СВ.ПРИЧ. М.Р. ПЪЛЕН ЧЛЕН = ека·ли·ят
| МИН.ДЕЯТ.СВ.ПРИЧ. Ж.Р. = ека·ла
| МИН.ДЕЯТ.СВ.ПРИЧ. Ж.Р. ЧЛЕН = ека·ла·та
| МИН.ДЕЯТ.СВ.ПРИЧ. СР.Р. = ека·ло
| МИН.ДЕЯТ.СВ.ПРИЧ. СР.Р. ЧЛЕН = ека·ло·то
| МИН.ДЕЯТ.СВ.ПРИЧ. МН.Ч. = ека·ли
| МИН.ДЕЯТ.СВ.ПРИЧ. МН.Ч. ЧЛЕН = ека·ли·те
| МИН.ДЕЯТ.НЕСВ.ПРИЧ. М.Р. = екал
| МИН.ДЕЯТ.НЕСВ.ПРИЧ. М.Р. НЕПЪЛЕН ЧЛЕН = ека·лия
| МИН.ДЕЯТ.НЕСВ.ПРИЧ. М.Р. ПЪЛЕН ЧЛЕН = ека·ли·ят
| МИН.ДЕЯТ.НЕСВ.ПРИЧ. Ж.Р. = ека·ла
| МИН.ДЕЯТ.НЕСВ.ПРИЧ. Ж.Р. ЧЛЕН = ека·ла·та
| МИН.ДЕЯТ.НЕСВ.ПРИЧ. СР.Р. = ека·ло
| МИН.ДЕЯТ.НЕСВ.ПРИЧ. СР.Р. ЧЛЕН = ека·ло·то
| МИН.ДЕЯТ.НЕСВ.ПРИЧ. МН.Ч. = ека·ли
| МИН.ДЕЯТ.НЕСВ.ПРИЧ. МН.Ч. ЧЛЕН = ека·ли·те
| СЕГ.ДЕЯТ.ПРИЧ. М.Р. = екащ
| СЕГ.ДЕЯТ.ПРИЧ. М.Р. НЕПЪЛЕН ЧЛЕН = ека·щия
| СЕГ.ДЕЯТ.ПРИЧ. М.Р. ПЪЛЕН ЧЛЕН = ека·щи·ят
| СЕГ.ДЕЯТ.ПРИЧ. Ж.Р. = ека·ща
| СЕГ.ДЕЯТ.ПРИЧ. Ж.Р. ЧЛЕН = ека·ща·та
| СЕГ.ДЕЯТ.ПРИЧ. СР.Р. = ека·що
| СЕГ.ДЕЯТ.ПРИЧ. СР.Р. ЧЛЕН = ека·що·то
| СЕГ.ДЕЯТ.ПРИЧ. МН.Ч. = ека·щи
| СЕГ.ДЕЯТ.ПРИЧ. МН.Ч. ЧЛЕН = ека·щи·те
| ДЕЕПРИЧАСТИЕ = екай·ки
| СКРИТИ ПРЕПРАТКИ = 
[[екам]],
[[екаш]],
[[ека]],
[[екаме]],
[[екате]],
[[екат]],
[[еках]],
[[екахме]],
[[екахте]],
[[екаха]],
[[екаше]],
[[екай]],
[[екайте]],
[[екал]],
[[екалия]],
[[екалият]],
[[екала]],
[[екалата]],
[[екало]],
[[екалото]],
[[екали]],
[[екалите]],
[[екан]],
[[екания]],
[[еканият]],
[[екана]],
[[еканата]],
[[екано]],
[[еканото]],
[[екани]],
[[еканите]],
[[екащ]],
[[екащия]],
[[екащият]],
[[екаща]],
[[екащата]],
[[екащо]],
[[екащото]],
[[екащи]],
[[екащите]],
[[екайки]],
[[екал съм]],
[[екала съм]],
[[екало съм]],
[[екали сме]],
[[екал си]],
[[екала си]],
[[екало си]],
[[екали сте]],
[[екал е]],
[[екала е]],
[[екало е]],
[[екали са]],
[[бях екал]],
[[бях екала]],
[[бях екало]],
[[бяхме екали]],
[[беше екал]],
[[беше екала]],
[[беше екало]],
[[бяхте екали]],
[[бяха екали]],
[[ще екам]],
[[ще екаме]],
[[ще екаш]],
[[ще екате]],
[[ще ека]],
[[ще екат]],
[[ще съм екал]],
[[ще съм екала]],
[[ще съм екало]],
[[ще сме екали]],
[[ще си екал]],
[[ще си екала]],
[[ще си екало]],
[[ще сте екали]],
[[ще е екал]],
[[ще е екала]],
[[ще е екало]],
[[ще са екали]],
[[щях да екам]],
[[щяхме да екаме]],
[[щеше да екаш]],
[[щяхте да екате]],
[[щеше да ека]],
[[щяха да екат]],
[[щях да съм екал]],
[[щях да съм екала]],
[[щях да съм екало]],
[[щяхме да сме екали]],
[[щеше да си екал]],
[[щеше да си екала]],
[[щеше да си екало]],
[[щяхте да сте екали]],
[[щеше да е екал]],
[[щеше да е екала]],
[[щеше да е екало]],
[[щяха да са екали]],
[[бил съм екал]],
[[била съм екала]],
[[било съм екало]],
[[били сме екали]],
[[бил си екал]],
[[била си екала]],
[[било си екало]],
[[били сте екали]],
[[бил е екал]],
[[била е екала]],
[[било е екало]],
[[били са екали]],
[[щял съм да екам]],
[[щяла съм да екам]],
[[щяло съм да екам]],
[[щели сме да екаме]],
[[щял си да екаш]],
[[щяла си да екаш]],
[[щяло си да екаш]],
[[щели сте да екате]],
[[щял да ека]],
[[щяла да ека]],
[[щяло да ека]],
[[щели да екат]],
[[щял е да ека]],
[[щяла е да ека]],
[[щяло е да ека]],
[[щели са да екат]],
[[щял съм да съм екал]],
[[щяла съм да съм екала]],
[[щяло съм да съм екало]],
[[щели сме да сме екали]],
[[щял си да си екал]],
[[щяла си да си екала]],
[[щяло си да си екало]],
[[щели сте да сте екали]],
[[щял да е екал]],
[[щяла да е екала]],
[[щяло да е екало]],
[[щели да са екали]],
[[щял е да е екал]],
[[щяла е да е екала]],
[[щяло е да е екало]],
[[щели са да са екали]],
[[бих екал]],
[[бих екала]],
[[бих екало]],
[[бихме екали]],
[[би екал]],
[[би екала]],
[[би екало]],
[[бихте екали]],
[[биха екали]],
}}</text>
      <sha1>g8ew9bgcb052jnkwrcvmrhaj29s6tmv</sha1>
    </revision>
  </page>
  <page>
    <title>Шаблон:Словоформи/еквам</title>
    <ns>10</ns>
    <id>493334</id>
    <revision>
      <id>525316</id>
      <timestamp>2005-05-09T08:18:54Z</timestamp>
      <contributor>
        <username>Bgbot</username>
        <id>83</id>
      </contributor>
      <comment>Борислав: Шаблон със словоформи</comment>
      <model>wikitext</model>
      <format>text/x-wiki</format>
      <text bytes="18430" xml:space="preserve">{{Шаблон:Словоформи/Глагол|
  ОСНОВНА ФОРМА = еквам
| СЕГ.ВР., 1Л., ЕД.Ч. = ек·вам
| СЕГ.ВР., 1Л., МН.Ч. = ек·ва·ме
| СЕГ.ВР., 2Л., ЕД.Ч. = ек·ваш
| СЕГ.ВР., 2Л., МН.Ч. = ек·ва·те
| СЕГ.ВР., 3Л., ЕД.Ч. = ек·ва
| СЕГ.ВР., 3Л., МН.Ч. = ек·ват
| МИН.СВ.ВР., 1Л., ЕД.Ч. = ек·вах
| МИН.СВ.ВР., 1Л., МН.Ч. = ек·вах·ме
| МИН.СВ.ВР., 2Л., ЕД.Ч. = ек·ва
| МИН.СВ.ВР., 2Л., МН.Ч. = ек·вах·те
| МИН.СВ.ВР., 3Л., ЕД.Ч. = ек·ва
| МИН.СВ.ВР., 3Л., МН.Ч. = ек·ва·ха
| МИН.НЕСВ.ВР., 1Л., ЕД.Ч. = ек·вах
| МИН.НЕСВ.ВР., 1Л., МН.Ч. = ек·вах·ме
| МИН.НЕСВ.ВР., 2Л., ЕД.Ч. = ек·ва·ше
| МИН.НЕСВ.ВР., 2Л., МН.Ч. = ек·вах·те
| МИН.НЕСВ.ВР., 3Л., ЕД.Ч. = ек·ва·ше
| МИН.НЕСВ.ВР., 3Л., МН.Ч. = ек·ва·ха
| МИН.НЕОПР.ВР., 1Л., ЕД.Ч., М.Р. = еквал съм
| МИН.НЕОПР.ВР., 1Л., ЕД.Ч., Ж.Р. = еквала съм
| МИН.НЕОПР.ВР., 1Л., ЕД.Ч., СР.Р. = еквало съм
| МИН.НЕОПР.ВР., 1Л., МН.Ч. = еквали сме
| МИН.НЕОПР.ВР., 2Л., ЕД.Ч., М.Р. = еквал си
| МИН.НЕОПР.ВР., 2Л., ЕД.Ч., Ж.Р. = еквала си
| МИН.НЕОПР.ВР., 2Л., ЕД.Ч., СР.Р. = еквало си
| МИН.НЕОПР.ВР., 2Л., МН.Ч. = еквали сте
| МИН.НЕОПР.ВР., 3Л., ЕД.Ч., М.Р. = еквал е
| МИН.НЕОПР.ВР., 3Л., ЕД.Ч., Ж.Р. = еквала е
| МИН.НЕОПР.ВР., 3Л., ЕД.Ч., СР.Р. = еквало е
| МИН.НЕОПР.ВР., 3Л., МН.Ч. = еквали са
| МИН.ПРЕД.ВР., 1Л., ЕД.Ч., М.Р. = бях еквал
| МИН.ПРЕД.ВР., 1Л., ЕД.Ч., Ж.Р. = бях еквала
| МИН.ПРЕД.ВР., 1Л., ЕД.Ч., СР.Р. = бях еквало
| МИН.ПРЕД.ВР., 1Л., МН.Ч. = бяхме еквали
| МИН.ПРЕД.ВР., 2Л., ЕД.Ч., М.Р. = беше еквал
| МИН.ПРЕД.ВР., 2Л., ЕД.Ч., Ж.Р. = беше еквала
| МИН.ПРЕД.ВР., 2Л., ЕД.Ч., СР.Р. = беше еквало
| МИН.ПРЕД.ВР., 2Л., МН.Ч. = бяхте еквали
| МИН.ПРЕД.ВР., 3Л., ЕД.Ч., М.Р. = беше еквал
| МИН.ПРЕД.ВР., 3Л., ЕД.Ч., Ж.Р. = беше еквала
| МИН.ПРЕД.ВР., 3Л., ЕД.Ч., СР.Р. = беше еквало
| МИН.ПРЕД.ВР., 3Л., МН.Ч. = бяха еквали
| БЪД.ВР., 1Л., ЕД.Ч. = ще еквам
| БЪД.ВР., 1Л., МН.Ч. = ще екваме
| БЪД.ВР., 2Л., ЕД.Ч. = ще екваш
| БЪД.ВР., 2Л., МН.Ч. = ще еквате
| БЪД.ВР., 3Л., ЕД.Ч. = ще еква
| БЪД.ВР., 3Л., МН.Ч. = ще екват
| БЪД.ПРЕД.ВР., 1Л., ЕД.Ч., М.Р. = ще съм еквал
| БЪД.ПРЕД.ВР., 1Л., ЕД.Ч., Ж.Р. = ще съм еквала
| БЪД.ПРЕД.ВР., 1Л., ЕД.Ч., СР.Р. = ще съм еквало
| БЪД.ПРЕД.ВР., 1Л., МН.Ч. = ще сме еквали
| БЪД.ПРЕД.ВР., 2Л., ЕД.Ч., М.Р. = ще си еквал
| БЪД.ПРЕД.ВР., 2Л., ЕД.Ч., Ж.Р. = ще си еквала
| БЪД.ПРЕД.ВР., 2Л., ЕД.Ч., СР.Р. = ще си еквало
| БЪД.ПРЕД.ВР., 2Л., МН.Ч. = ще сте еквали
| БЪД.ПРЕД.ВР., 3Л., ЕД.Ч., М.Р. = ще е еквал
| БЪД.ПРЕД.ВР., 3Л., ЕД.Ч., Ж.Р. = ще е еквала
| БЪД.ПРЕД.ВР., 3Л., ЕД.Ч., СР.Р. = ще е еквало
| БЪД.ПРЕД.ВР., 3Л., МН.Ч. = ще са еквали
| БЪД.ВР. В МИН., 1Л., ЕД.Ч. = щях да еквам
| БЪД.ВР. В МИН., 1Л., МН.Ч. = щяхме да екваме
| БЪД.ВР. В МИН., 2Л., ЕД.Ч. = щеше да екваш
| БЪД.ВР. В МИН., 2Л., МН.Ч. = щяхте да еквате
| БЪД.ВР. В МИН., 3Л., ЕД.Ч. = щеше да еква
| БЪД.ВР. В МИН., 3Л., МН.Ч. = щяха да екват
| БЪД.ПРЕД.ВР. В МИН., 1Л., ЕД.Ч., М.Р. = щях да съм еквал
| БЪД.ПРЕД.ВР. В МИН., 1Л., ЕД.Ч., Ж.Р. = щях да съм еквала
| БЪД.ПРЕД.ВР. В МИН., 1Л., ЕД.Ч., СР.Р. = щях да съм еквало
| БЪД.ПРЕД.ВР. В МИН., 1Л., МН.Ч. = щяхме да сме еквали
| БЪД.ПРЕД.ВР. В МИН., 2Л., ЕД.Ч., М.Р. = щеше да си еквал
| БЪД.ПРЕД.ВР. В МИН., 2Л., ЕД.Ч., Ж.Р. = щеше да си еквала
| БЪД.ПРЕД.ВР. В МИН., 2Л., ЕД.Ч., СР.Р. = щеше да си еквало
| БЪД.ПРЕД.ВР. В МИН., 2Л., МН.Ч. = щяхте да сте еквали
| БЪД.ПРЕД.ВР. В МИН., 3Л., ЕД.Ч., М.Р. = щеше да е еквал
| БЪД.ПРЕД.ВР. В МИН., 3Л., ЕД.Ч., Ж.Р. = щеше да е еквала
| БЪД.ПРЕД.ВР. В МИН., 3Л., ЕД.Ч., СР.Р. = щеше да е еквало
| БЪД.ПРЕД.ВР. В МИН., 3Л., МН.Ч. = щяха да са еквали
| ПР.НАКЛ., СЕГ.ВР., 1Л., ЕД.Ч., М.Р. = еквал съм
| ПР.НАКЛ., СЕГ.ВР., 1Л., ЕД.Ч., Ж.Р. = еквала съм
| ПР.НАКЛ., СЕГ.ВР., 1Л., ЕД.Ч., СР.Р. = еквало съм
| ПР.НАКЛ., СЕГ.ВР., 1Л., МН.Ч. = еквали сме
| ПР.НАКЛ., СЕГ.ВР., 2Л., ЕД.Ч., М.Р. = еквал си
| ПР.НАКЛ., СЕГ.ВР., 2Л., ЕД.Ч., Ж.Р. = еквала си
| ПР.НАКЛ., СЕГ.ВР., 2Л., ЕД.Ч., СР.Р. = еквало си
| ПР.НАКЛ., СЕГ.ВР., 2Л., МН.Ч. = еквали сте
| ПР.НАКЛ., СЕГ.ВР., 3Л., ЕД.Ч., М.Р. = еквал (е)
| ПР.НАКЛ., СЕГ.ВР., 3Л., ЕД.Ч., Ж.Р. = еквала (е)
| ПР.НАКЛ., СЕГ.ВР., 3Л., ЕД.Ч., СР.Р. = еквало (е)
| ПР.НАКЛ., СЕГ.ВР., 3Л., МН.Ч. = еквали (са)
| ПР.НАКЛ., МИН.СВ.ВР., 1Л., ЕД.Ч., М.Р. = еквал съм
| ПР.НАКЛ., МИН.СВ.ВР., 1Л., ЕД.Ч., Ж.Р. = еквала съм
| ПР.НАКЛ., МИН.СВ.ВР., 1Л., ЕД.Ч., СР.Р. = еквало съм
| ПР.НАКЛ., МИН.СВ.ВР., 1Л., МН.Ч. = еквали сме
| ПР.НАКЛ., МИН.СВ.ВР., 2Л., ЕД.Ч., М.Р. = еквал си
| ПР.НАКЛ., МИН.СВ.ВР., 2Л., ЕД.Ч., Ж.Р. = еквала си
| ПР.НАКЛ., МИН.СВ.ВР., 2Л., ЕД.Ч., СР.Р. = еквало си
| ПР.НАКЛ., МИН.СВ.ВР., 2Л., МН.Ч. = еквали сте
| ПР.НАКЛ., МИН.СВ.ВР., 3Л., ЕД.Ч., М.Р. = еквал (е)
| ПР.НАКЛ., МИН.СВ.ВР., 3Л., ЕД.Ч., Ж.Р. = еквала (е)
| ПР.НАКЛ., МИН.СВ.ВР., 3Л., ЕД.Ч., СР.Р. = еквало (е)
| ПР.НАКЛ., МИН.СВ.ВР., 3Л., МН.Ч. = еквали (са)
| ПР.НАКЛ., МИН.НЕОПР.ВР., 1Л., ЕД.Ч., М.Р. = бил съм еквал
| ПР.НАКЛ., МИН.НЕОПР.ВР., 1Л., ЕД.Ч., Ж.Р. = била съм еквала
| ПР.НАКЛ., МИН.НЕОПР.ВР., 1Л., ЕД.Ч., СР.Р. = било съм еквало
| ПР.НАКЛ., МИН.НЕОПР.ВР., 1Л., МН.Ч. = били сме еквали
| ПР.НАКЛ., МИН.НЕОПР.ВР., 2Л., ЕД.Ч., М.Р. = бил си еквал
| ПР.НАКЛ., МИН.НЕОПР.ВР., 2Л., ЕД.Ч., Ж.Р. = била си еквала
| ПР.НАКЛ., МИН.НЕОПР.ВР., 2Л., ЕД.Ч., СР.Р. = било си еквало
| ПР.НАКЛ., МИН.НЕОПР.ВР., 2Л., МН.Ч. = били сте еквали
| ПР.НАКЛ., МИН.НЕОПР.ВР., 3Л., ЕД.Ч., М.Р. = бил (е) еквал
| ПР.НАКЛ., МИН.НЕОПР.ВР., 3Л., ЕД.Ч., Ж.Р. = била (е) еквала
| ПР.НАКЛ., МИН.НЕОПР.ВР., 3Л., ЕД.Ч., СР.Р. = било (е) еквало
| ПР.НАКЛ., МИН.НЕОПР.ВР., 3Л., МН.Ч. = били (са) еквали
| ПР.НАКЛ., БЪД.ВР., 1Л., ЕД.Ч., М.Р. = щял съм да еквам
| ПР.НАКЛ., БЪД.ВР., 1Л., ЕД.Ч., Ж.Р. = щяла съм да еквам
| ПР.НАКЛ., БЪД.ВР., 1Л., ЕД.Ч., СР.Р. = щяло съм да еквам
| ПР.НАКЛ., БЪД.ВР., 1Л., МН.Ч. = щели сме да екваме
| ПР.НАКЛ., БЪД.ВР., 2Л., ЕД.Ч., М.Р. = щял си да екваш
| ПР.НАКЛ., БЪД.ВР., 2Л., ЕД.Ч., Ж.Р. = щяла си да екваш
| ПР.НАКЛ., БЪД.ВР., 2Л., ЕД.Ч., СР.Р. = щяло си да екваш
| ПР.НАКЛ., БЪД.ВР., 2Л., МН.Ч. = щели сте да еквате
| ПР.НАКЛ., БЪД.ВР., 3Л., ЕД.Ч., М.Р. = щял (е) да еква
| ПР.НАКЛ., БЪД.ВР., 3Л., ЕД.Ч., Ж.Р. = щяла (е) да еква
| ПР.НАКЛ., БЪД.ВР., 3Л., ЕД.Ч., СР.Р. = щяло (е) да еква
| ПР.НАКЛ., БЪД.ВР., 3Л., МН.Ч. = щели (са) да екват
| ПР.НАКЛ., БЪД.ПРЕД.ВР., 1Л., ЕД.Ч., М.Р. = щял съм да съм еквал
| ПР.НАКЛ., БЪД.ПРЕД.ВР., 1Л., ЕД.Ч., Ж.Р. = щяла съм да съм еквала
| ПР.НАКЛ., БЪД.ПРЕД.ВР., 1Л., ЕД.Ч., СР.Р. = щяло съм да съм еквало
| ПР.НАКЛ., БЪД.ПРЕД.ВР., 1Л., МН.Ч. = щели сме да сме еквали
| ПР.НАКЛ., БЪД.ПРЕД.ВР., 2Л., ЕД.Ч., М.Р. = щял си да си еквал
| ПР.НАКЛ., БЪД.ПРЕД.ВР., 2Л., ЕД.Ч., Ж.Р. = щяла си да си еквала
| ПР.НАКЛ., БЪД.ПРЕД.ВР., 2Л., ЕД.Ч., СР.Р. = щяло си да си еквало
| ПР.НАКЛ., БЪД.ПРЕД.ВР., 2Л., МН.Ч. = щели сте да сте еквали
| ПР.НАКЛ., БЪД.ПРЕД.ВР., 3Л., ЕД.Ч., М.Р. = щял (е) да е еквал
| ПР.НАКЛ., БЪД.ПРЕД.ВР., 3Л., ЕД.Ч., Ж.Р. = щяла (е) да е еквала
| ПР.НАКЛ., БЪД.ПРЕД.ВР., 3Л., ЕД.Ч., СР.Р. = щяло (е) да е еквало
| ПР.НАКЛ., БЪД.ПРЕД.ВР., 3Л., МН.Ч. = щели (са) да са еквали
| УСЛОВНО НАКЛОНЕНИЕ, 1Л., ЕД.Ч., М.Р. = бих еквал
| УСЛОВНО НАКЛОНЕНИЕ, 1Л., ЕД.Ч., Ж.Р. = бих еквала
| УСЛОВНО НАКЛОНЕНИЕ, 1Л., ЕД.Ч., СР.Р. = бих еквало
| УСЛОВНО НАКЛОНЕНИЕ, 1Л., МН.Ч. = бихме еквали
| УСЛОВНО НАКЛОНЕНИЕ, 2Л., ЕД.Ч., М.Р. = би еквал
| УСЛОВНО НАКЛОНЕНИЕ, 2Л., ЕД.Ч., Ж.Р. = би еквала
| УСЛОВНО НАКЛОНЕНИЕ, 2Л., ЕД.Ч., СР.Р. = би еквало
| УСЛОВНО НАКЛОНЕНИЕ, 2Л., МН.Ч. = бихте еквали
| УСЛОВНО НАКЛОНЕНИЕ, 3Л., ЕД.Ч., М.Р. = би еквал
| УСЛОВНО НАКЛОНЕНИЕ, 3Л., ЕД.Ч., Ж.Р. = би еквала
| УСЛОВНО НАКЛОНЕНИЕ, 3Л., ЕД.Ч., СР.Р. = би еквало
| УСЛОВНО НАКЛОНЕНИЕ, 3Л., МН.Ч. = биха еквали
| ПОВЕЛИТЕЛНО НАКЛОНЕНИЕ, ЕД.Ч. = ек·вай
| ПОВЕЛИТЕЛНО НАКЛОНЕНИЕ, МН.Ч. = ек·вай·те
| МИН.СТРАД.ПРИЧ. М.Р. = ек·ван
| МИН.СТРАД.ПРИЧ. М.Р. НЕПЪЛЕН ЧЛЕН = ек·ва·ния
| МИН.СТРАД.ПРИЧ. М.Р. ПЪЛЕН ЧЛЕН = ек·ва·ни·ят
| МИН.СТРАД.ПРИЧ. Ж.Р. = ек·ва·на
| МИН.СТРАД.ПРИЧ. Ж.Р. ЧЛЕН = ек·ва·на·та
| МИН.СТРАД.ПРИЧ. СР.Р. = ек·ва·но
| МИН.СТРАД.ПРИЧ. СР.Р. ЧЛЕН = ек·ва·но·то
| МИН.СТРАД.ПРИЧ. МН.Ч. = ек·ва·ни
| МИН.СТРАД.ПРИЧ. МН.Ч. ЧЛЕН = ек·ва·ни·те
| МИН.ДЕЯТ.СВ.ПРИЧ. М.Р. = ек·вал
| МИН.ДЕЯТ.СВ.ПРИЧ. М.Р. НЕПЪЛЕН ЧЛЕН = ек·ва·лия
| МИН.ДЕЯТ.СВ.ПРИЧ. М.Р. ПЪЛЕН ЧЛЕН = ек·ва·ли·ят
| МИН.ДЕЯТ.СВ.ПРИЧ. Ж.Р. = ек·ва·ла
| МИН.ДЕЯТ.СВ.ПРИЧ. Ж.Р. ЧЛЕН = ек·ва·ла·та
| МИН.ДЕЯТ.СВ.ПРИЧ. СР.Р. = ек·ва·ло
| МИН.ДЕЯТ.СВ.ПРИЧ. СР.Р. ЧЛЕН = ек·ва·ло·то
| МИН.ДЕЯТ.СВ.ПРИЧ. МН.Ч. = ек·ва·ли
| МИН.ДЕЯТ.СВ.ПРИЧ. МН.Ч. ЧЛЕН = ек·ва·ли·те
| МИН.ДЕЯТ.НЕСВ.ПРИЧ. М.Р. = ек·вал
| МИН.ДЕЯТ.НЕСВ.ПРИЧ. М.Р. НЕПЪЛЕН ЧЛЕН = ек·ва·лия
| МИН.ДЕЯТ.НЕСВ.ПРИЧ. М.Р. ПЪЛЕН ЧЛЕН = ек·ва·ли·ят
| МИН.ДЕЯТ.НЕСВ.ПРИЧ. Ж.Р. = ек·ва·ла
| МИН.ДЕЯТ.НЕСВ.ПРИЧ. Ж.Р. ЧЛЕН = ек·ва·ла·та
| МИН.ДЕЯТ.НЕСВ.ПРИЧ. СР.Р. = ек·ва·ло
| МИН.ДЕЯТ.НЕСВ.ПРИЧ. СР.Р. ЧЛЕН = ек·ва·ло·то
| МИН.ДЕЯТ.НЕСВ.ПРИЧ. МН.Ч. = ек·ва·ли
| МИН.ДЕЯТ.НЕСВ.ПРИЧ. МН.Ч. ЧЛЕН = ек·ва·ли·те
| СЕГ.ДЕЯТ.ПРИЧ. М.Р. = ек·ващ
| СЕГ.ДЕЯТ.ПРИЧ. М.Р. НЕПЪЛЕН ЧЛЕН = ек·ва·щия
| СЕГ.ДЕЯТ.ПРИЧ. М.Р. ПЪЛЕН ЧЛЕН = ек·ва·щи·ят
| СЕГ.ДЕЯТ.ПРИЧ. Ж.Р. = ек·ва·ща
| СЕГ.ДЕЯТ.ПРИЧ. Ж.Р. ЧЛЕН = ек·ва·ща·та
| СЕГ.ДЕЯТ.ПРИЧ. СР.Р. = ек·ва·що
| СЕГ.ДЕЯТ.ПРИЧ. СР.Р. ЧЛЕН = ек·ва·що·то
| СЕГ.ДЕЯТ.ПРИЧ. МН.Ч. = ек·ва·щи
| СЕГ.ДЕЯТ.ПРИЧ. МН.Ч. ЧЛЕН = ек·ва·щи·те
| ДЕЕПРИЧАСТИЕ = ек·вай·ки
| СКРИТИ ПРЕПРАТКИ = 
[[еквам]],
[[екваш]],
[[еква]],
[[екваме]],
[[еквате]],
[[екват]],
[[еквах]],
[[еквахме]],
[[еквахте]],
[[екваха]],
[[екваше]],
[[еквай]],
[[еквайте]],
[[еквал]],
[[еквалия]],
[[еквалият]],
[[еквала]],
[[еквалата]],
[[еквало]],
[[еквалото]],
[[еквали]],
[[еквалите]],
[[екван]],
[[еквания]],
[[екваният]],
[[еквана]],
[[екваната]],
[[еквано]],
[[екваното]],
[[еквани]],
[[екваните]],
[[екващ]],
[[екващия]],
[[екващият]],
[[екваща]],
[[екващата]],
[[екващо]],
[[екващото]],
[[екващи]],
[[екващите]],
[[еквайки]],
[[еквал съм]],
[[еквала съм]],
[[еквало съм]],
[[еквали сме]],
[[еквал си]],
[[еквала си]],
[[еквало си]],
[[еквали сте]],
[[еквал е]],
[[еквала е]],
[[еквало е]],
[[еквали са]],
[[бях еквал]],
[[бях еквала]],
[[бях еквало]],
[[бяхме еквали]],
[[беше еквал]],
[[беше еквала]],
[[беше еквало]],
[[бяхте еквали]],
[[бяха еквали]],
[[ще еквам]],
[[ще екваме]],
[[ще екваш]],
[[ще еквате]],
[[ще еква]],
[[ще екват]],
[[ще съм еквал]],
[[ще съм еквала]],
[[ще съм еквало]],
[[ще сме еквали]],
[[ще си еквал]],
[[ще си еквала]],
[[ще си еквало]],
[[ще сте еквали]],
[[ще е еквал]],
[[ще е еквала]],
[[ще е еквало]],
[[ще са еквали]],
[[щях да еквам]],
[[щяхме да екваме]],
[[щеше да екваш]],
[[щяхте да еквате]],
[[щеше да еква]],
[[щяха да екват]],
[[щях да съм еквал]],
[[щях да съм еквала]],
[[щях да съм еквало]],
[[щяхме да сме еквали]],
[[щеше да си еквал]],
[[щеше да си еквала]],
[[щеше да си еквало]],
[[щяхте да сте еквали]],
[[щеше да е еквал]],
[[щеше да е еквала]],
[[щеше да е еквало]],
[[щяха да са еквали]],
[[бил съм еквал]],
[[била съм еквала]],
[[било съм еквало]],
[[били сме еквали]],
[[бил си еквал]],
[[била си еквала]],
[[било си еквало]],
[[били сте еквали]],
[[бил е еквал]],
[[била е еквала]],
[[било е еквало]],
[[били са еквали]],
[[щял съм да еквам]],
[[щяла съм да еквам]],
[[щяло съм да еквам]],
[[щели сме да екваме]],
[[щял си да екваш]],
[[щяла си да екваш]],
[[щяло си да екваш]],
[[щели сте да еквате]],
[[щял да еква]],
[[щяла да еква]],
[[щяло да еква]],
[[щели да екват]],
[[щял е да еква]],
[[щяла е да еква]],
[[щяло е да еква]],
[[щели са да екват]],
[[щял съм да съм еквал]],
[[щяла съм да съм еквала]],
[[щяло съм да съм еквало]],
[[щели сме да сме еквали]],
[[щял си да си еквал]],
[[щяла си да си еквала]],
[[щяло си да си еквало]],
[[щели сте да сте еквали]],
[[щял да е еквал]],
[[щяла да е еквала]],
[[щяло да е еквало]],
[[щели да са еквали]],
[[щял е да е еквал]],
[[щяла е да е еквала]],
[[щяло е да е еквало]],
[[щели са да са еквали]],
[[бих еквал]],
[[бих еквала]],
[[бих еквало]],
[[бихме еквали]],
[[би еквал]],
[[би еквала]],
[[би еквало]],
[[бихте еквали]],
[[биха еквали]],
}}</text>
      <sha1>1h5jd7xxco9qq7zb6e60l9p5atp22yp</sha1>
    </revision>
  </page>
  <page>
    <title>Шаблон:Словоформи/екзалтирам</title>
    <ns>10</ns>
    <id>493336</id>
    <revision>
      <id>525318</id>
      <timestamp>2005-05-09T08:19:13Z</timestamp>
      <contributor>
        <username>Bgbot</username>
        <id>83</id>
      </contributor>
      <comment>Борислав: Шаблон със словоформи</comment>
      <model>wikitext</model>
      <format>text/x-wiki</format>
      <text bytes="22068" xml:space="preserve">{{Шаблон:Словоформи/Глагол|
  ОСНОВНА ФОРМА = екзалтирам
| СЕГ.ВР., 1Л., ЕД.Ч. = ек·зал·ти·рам
| СЕГ.ВР., 1Л., МН.Ч. = ек·зал·ти·ра·ме
| СЕГ.ВР., 2Л., ЕД.Ч. = ек·зал·ти·раш
| СЕГ.ВР., 2Л., МН.Ч. = ек·зал·ти·ра·те
| СЕГ.ВР., 3Л., ЕД.Ч. = ек·зал·ти·ра
| СЕГ.ВР., 3Л., МН.Ч. = ек·зал·ти·рат
| МИН.СВ.ВР., 1Л., ЕД.Ч. = ек·зал·ти·рах
| МИН.СВ.ВР., 1Л., МН.Ч. = ек·зал·ти·рах·ме
| МИН.СВ.ВР., 2Л., ЕД.Ч. = ек·зал·ти·ра
| МИН.СВ.ВР., 2Л., МН.Ч. = ек·зал·ти·рах·те
| МИН.СВ.ВР., 3Л., ЕД.Ч. = ек·зал·ти·ра
| МИН.СВ.ВР., 3Л., МН.Ч. = ек·зал·ти·ра·ха
| МИН.НЕСВ.ВР., 1Л., ЕД.Ч. = ек·зал·ти·рах
| МИН.НЕСВ.ВР., 1Л., МН.Ч. = ек·зал·ти·рах·ме
| МИН.НЕСВ.ВР., 2Л., ЕД.Ч. = ек·зал·ти·ра·ше
| МИН.НЕСВ.ВР., 2Л., МН.Ч. = ек·зал·ти·рах·те
| МИН.НЕСВ.ВР., 3Л., ЕД.Ч. = ек·зал·ти·ра·ше
| МИН.НЕСВ.ВР., 3Л., МН.Ч. = ек·зал·ти·ра·ха
| МИН.НЕОПР.ВР., 1Л., ЕД.Ч., М.Р. = екзалтирал съм
| МИН.НЕОПР.ВР., 1Л., ЕД.Ч., Ж.Р. = екзалтирала съм
| МИН.НЕОПР.ВР., 1Л., ЕД.Ч., СР.Р. = екзалтирало съм
| МИН.НЕОПР.ВР., 1Л., МН.Ч. = екзалтирали сме
| МИН.НЕОПР.ВР., 2Л., ЕД.Ч., М.Р. = екзалтирал си
| МИН.НЕОПР.ВР., 2Л., ЕД.Ч., Ж.Р. = екзалтирала си
| МИН.НЕОПР.ВР., 2Л., ЕД.Ч., СР.Р. = екзалтирало си
| МИН.НЕОПР.ВР., 2Л., МН.Ч. = екзалтирали сте
| МИН.НЕОПР.ВР., 3Л., ЕД.Ч., М.Р. = екзалтирал е
| МИН.НЕОПР.ВР., 3Л., ЕД.Ч., Ж.Р. = екзалтирала е
| МИН.НЕОПР.ВР., 3Л., ЕД.Ч., СР.Р. = екзалтирало е
| МИН.НЕОПР.ВР., 3Л., МН.Ч. = екзалтирали са
| МИН.ПРЕД.ВР., 1Л., ЕД.Ч., М.Р. = бях екзалтирал
| МИН.ПРЕД.ВР., 1Л., ЕД.Ч., Ж.Р. = бях екзалтирала
| МИН.ПРЕД.ВР., 1Л., ЕД.Ч., СР.Р. = бях екзалтирало
| МИН.ПРЕД.ВР., 1Л., МН.Ч. = бяхме екзалтирали
| МИН.ПРЕД.ВР., 2Л., ЕД.Ч., М.Р. = беше екзалтирал
| МИН.ПРЕД.ВР., 2Л., ЕД.Ч., Ж.Р. = беше екзалтирала
| МИН.ПРЕД.ВР., 2Л., ЕД.Ч., СР.Р. = беше екзалтирало
| МИН.ПРЕД.ВР., 2Л., МН.Ч. = бяхте екзалтирали
| МИН.ПРЕД.ВР., 3Л., ЕД.Ч., М.Р. = беше екзалтирал
| МИН.ПРЕД.ВР., 3Л., ЕД.Ч., Ж.Р. = беше екзалтирала
| МИН.ПРЕД.ВР., 3Л., ЕД.Ч., СР.Р. = беше екзалтирало
| МИН.ПРЕД.ВР., 3Л., МН.Ч. = бяха екзалтирали
| БЪД.ВР., 1Л., ЕД.Ч. = ще екзалтирам
| БЪД.ВР., 1Л., МН.Ч. = ще екзалтираме
| БЪД.ВР., 2Л., ЕД.Ч. = ще екзалтираш
| БЪД.ВР., 2Л., МН.Ч. = ще екзалтирате
| БЪД.ВР., 3Л., ЕД.Ч. = ще екзалтира
| БЪД.ВР., 3Л., МН.Ч. = ще екзалтират
| БЪД.ПРЕД.ВР., 1Л., ЕД.Ч., М.Р. = ще съм екзалтирал
| БЪД.ПРЕД.ВР., 1Л., ЕД.Ч., Ж.Р. = ще съм екзалтирала
| БЪД.ПРЕД.ВР., 1Л., ЕД.Ч., СР.Р. = ще съм екзалтирало
| БЪД.ПРЕД.ВР., 1Л., МН.Ч. = ще сме екзалтирали
| БЪД.ПРЕД.ВР., 2Л., ЕД.Ч., М.Р. = ще си екзалтирал
| БЪД.ПРЕД.ВР., 2Л., ЕД.Ч., Ж.Р. = ще си екзалтирала
| БЪД.ПРЕД.ВР., 2Л., ЕД.Ч., СР.Р. = ще си екзалтирало
| БЪД.ПРЕД.ВР., 2Л., МН.Ч. = ще сте екзалтирали
| БЪД.ПРЕД.ВР., 3Л., ЕД.Ч., М.Р. = ще е екзалтирал
| БЪД.ПРЕД.ВР., 3Л., ЕД.Ч., Ж.Р. = ще е екзалтирала
| БЪД.ПРЕД.ВР., 3Л., ЕД.Ч., СР.Р. = ще е екзалтирало
| БЪД.ПРЕД.ВР., 3Л., МН.Ч. = ще са екзалтирали
| БЪД.ВР. В МИН., 1Л., ЕД.Ч. = щях да екзалтирам
| БЪД.ВР. В МИН., 1Л., МН.Ч. = щяхме да екзалтираме
| БЪД.ВР. В МИН., 2Л., ЕД.Ч. = щеше да екзалтираш
| БЪД.ВР. В МИН., 2Л., МН.Ч. = щяхте да екзалтирате
| БЪД.ВР. В МИН., 3Л., ЕД.Ч. = щеше да екзалтира
| БЪД.ВР. В МИН., 3Л., МН.Ч. = щяха да екзалтират
| БЪД.ПРЕД.ВР. В МИН., 1Л., ЕД.Ч., М.Р. = щях да съм екзалтирал
| БЪД.ПРЕД.ВР. В МИН., 1Л., ЕД.Ч., Ж.Р. = щях да съм екзалтирала
| БЪД.ПРЕД.ВР. В МИН., 1Л., ЕД.Ч., СР.Р. = щях да съм екзалтирало
| БЪД.ПРЕД.ВР. В МИН., 1Л., МН.Ч. = щяхме да сме екзалтирали
| БЪД.ПРЕД.ВР. В МИН., 2Л., ЕД.Ч., М.Р. = щеше да си екзалтирал
| БЪД.ПРЕД.ВР. В МИН., 2Л., ЕД.Ч., Ж.Р. = щеше да си екзалтирала
| БЪД.ПРЕД.ВР. В МИН., 2Л., ЕД.Ч., СР.Р. = щеше да си екзалтирало
| БЪД.ПРЕД.ВР. В МИН., 2Л., МН.Ч. = щяхте да сте екзалтирали
| БЪД.ПРЕД.ВР. В МИН., 3Л., ЕД.Ч., М.Р. = щеше да е екзалтирал
| БЪД.ПРЕД.ВР. В МИН., 3Л., ЕД.Ч., Ж.Р. = щеше да е екзалтирала
| БЪД.ПРЕД.ВР. В МИН., 3Л., ЕД.Ч., СР.Р. = щеше да е екзалтирало
| БЪД.ПРЕД.ВР. В МИН., 3Л., МН.Ч. = щяха да са екзалтирали
| ПР.НАКЛ., СЕГ.ВР., 1Л., ЕД.Ч., М.Р. = екзалтирал съм
| ПР.НАКЛ., СЕГ.ВР., 1Л., ЕД.Ч., Ж.Р. = екзалтирала съм
| ПР.НАКЛ., СЕГ.ВР., 1Л., ЕД.Ч., СР.Р. = екзалтирало съм
| ПР.НАКЛ., СЕГ.ВР., 1Л., МН.Ч. = екзалтирали сме
| ПР.НАКЛ., СЕГ.ВР., 2Л., ЕД.Ч., М.Р. = екзалтирал си
| ПР.НАКЛ., СЕГ.ВР., 2Л., ЕД.Ч., Ж.Р. = екзалтирала си
| ПР.НАКЛ., СЕГ.ВР., 2Л., ЕД.Ч., СР.Р. = екзалтирало си
| ПР.НАКЛ., СЕГ.ВР., 2Л., МН.Ч. = екзалтирали сте
| ПР.НАКЛ., СЕГ.ВР., 3Л., ЕД.Ч., М.Р. = екзалтирал (е)
| ПР.НАКЛ., СЕГ.ВР., 3Л., ЕД.Ч., Ж.Р. = екзалтирала (е)
| ПР.НАКЛ., СЕГ.ВР., 3Л., ЕД.Ч., СР.Р. = екзалтирало (е)
| ПР.НАКЛ., СЕГ.ВР., 3Л., МН.Ч. = екзалтирали (са)
| ПР.НАКЛ., МИН.СВ.ВР., 1Л., ЕД.Ч., М.Р. = екзалтирал съм
| ПР.НАКЛ., МИН.СВ.ВР., 1Л., ЕД.Ч., Ж.Р. = екзалтирала съм
| ПР.НАКЛ., МИН.СВ.ВР., 1Л., ЕД.Ч., СР.Р. = екзалтирало съм
| ПР.НАКЛ., МИН.СВ.ВР., 1Л., МН.Ч. = екзалтирали сме
| ПР.НАКЛ., МИН.СВ.ВР., 2Л., ЕД.Ч., М.Р. = екзалтирал си
| ПР.НАКЛ., МИН.СВ.ВР., 2Л., ЕД.Ч., Ж.Р. = екзалтирала си
| ПР.НАКЛ., МИН.СВ.ВР., 2Л., ЕД.Ч., СР.Р. = екзалтирало си
| ПР.НАКЛ., МИН.СВ.ВР., 2Л., МН.Ч. = екзалтирали сте
| ПР.НАКЛ., МИН.СВ.ВР., 3Л., ЕД.Ч., М.Р. = екзалтирал (е)
| ПР.НАКЛ., МИН.СВ.ВР., 3Л., ЕД.Ч., Ж.Р. = екзалтирала (е)
| ПР.НАКЛ., МИН.СВ.ВР., 3Л., ЕД.Ч., СР.Р. = екзалтирало (е)
| ПР.НАКЛ., МИН.СВ.ВР., 3Л., МН.Ч. = екзалтирали (са)
| ПР.НАКЛ., МИН.НЕОПР.ВР., 1Л., ЕД.Ч., М.Р. = бил съм екзалтирал
| ПР.НАКЛ., МИН.НЕОПР.ВР., 1Л., ЕД.Ч., Ж.Р. = била съм екзалтирала
| ПР.НАКЛ., МИН.НЕОПР.ВР., 1Л., ЕД.Ч., СР.Р. = било съм екзалтирало
| ПР.НАКЛ., МИН.НЕОПР.ВР., 1Л., МН.Ч. = били сме екзалтирали
| ПР.НАКЛ., МИН.НЕОПР.ВР., 2Л., ЕД.Ч., М.Р. = бил си екзалтирал
| ПР.НАКЛ., МИН.НЕОПР.ВР., 2Л., ЕД.Ч., Ж.Р. = била си екзалтирала
| ПР.НАКЛ., МИН.НЕОПР.ВР., 2Л., ЕД.Ч., СР.Р. = било си екзалтирало
| ПР.НАКЛ., МИН.НЕОПР.ВР., 2Л., МН.Ч. = били сте екзалтирали
| ПР.НАКЛ., МИН.НЕОПР.ВР., 3Л., ЕД.Ч., М.Р. = бил (е) екзалтирал
| ПР.НАКЛ., МИН.НЕОПР.ВР., 3Л., ЕД.Ч., Ж.Р. = била (е) екзалтирала
| ПР.НАКЛ., МИН.НЕОПР.ВР., 3Л., ЕД.Ч., СР.Р. = било (е) екзалтирало
| ПР.НАКЛ., МИН.НЕОПР.ВР., 3Л., МН.Ч. = били (са) екзалтирали
| ПР.НАКЛ., БЪД.ВР., 1Л., ЕД.Ч., М.Р. = щял съм да екзалтирам
| ПР.НАКЛ., БЪД.ВР., 1Л., ЕД.Ч., Ж.Р. = щяла съм да екзалтирам
| ПР.НАКЛ., БЪД.ВР., 1Л., ЕД.Ч., СР.Р. = щяло съм да екзалтирам
| ПР.НАКЛ., БЪД.ВР., 1Л., МН.Ч. = щели сме да екзалтираме
| ПР.НАКЛ., БЪД.ВР., 2Л., ЕД.Ч., М.Р. = щял си да екзалтираш
| ПР.НАКЛ., БЪД.ВР., 2Л., ЕД.Ч., Ж.Р. = щяла си да екзалтираш
| ПР.НАКЛ., БЪД.ВР., 2Л., ЕД.Ч., СР.Р. = щяло си да екзалтираш
| ПР.НАКЛ., БЪД.ВР., 2Л., МН.Ч. = щели сте да екзалтирате
| ПР.НАКЛ., БЪД.ВР., 3Л., ЕД.Ч., М.Р. = щял (е) да екзалтира
| ПР.НАКЛ., БЪД.ВР., 3Л., ЕД.Ч., Ж.Р. = щяла (е) да екзалтира
| ПР.НАКЛ., БЪД.ВР., 3Л., ЕД.Ч., СР.Р. = щяло (е) да екзалтира
| ПР.НАКЛ., БЪД.ВР., 3Л., МН.Ч. = щели (са) да екзалтират
| ПР.НАКЛ., БЪД.ПРЕД.ВР., 1Л., ЕД.Ч., М.Р. = щял съм да съм екзалтирал
| ПР.НАКЛ., БЪД.ПРЕД.ВР., 1Л., ЕД.Ч., Ж.Р. = щяла съм да съм екзалтирала
| ПР.НАКЛ., БЪД.ПРЕД.ВР., 1Л., ЕД.Ч., СР.Р. = щяло съм да съм екзалтирало
| ПР.НАКЛ., БЪД.ПРЕД.ВР., 1Л., МН.Ч. = щели сме да сме екзалтирали
| ПР.НАКЛ., БЪД.ПРЕД.ВР., 2Л., ЕД.Ч., М.Р. = щял си да си екзалтирал
| ПР.НАКЛ., БЪД.ПРЕД.ВР., 2Л., ЕД.Ч., Ж.Р. = щяла си да си екзалтирала
| ПР.НАКЛ., БЪД.ПРЕД.ВР., 2Л., ЕД.Ч., СР.Р. = щяло си да си екзалтирало
| ПР.НАКЛ., БЪД.ПРЕД.ВР., 2Л., МН.Ч. = щели сте да сте екзалтирали
| ПР.НАКЛ., БЪД.ПРЕД.ВР., 3Л., ЕД.Ч., М.Р. = щял (е) да е екзалтирал
| ПР.НАКЛ., БЪД.ПРЕД.ВР., 3Л., ЕД.Ч., Ж.Р. = щяла (е) да е екзалтирала
| ПР.НАКЛ., БЪД.ПРЕД.ВР., 3Л., ЕД.Ч., СР.Р. = щяло (е) да е екзалтирало
| ПР.НАКЛ., БЪД.ПРЕД.ВР., 3Л., МН.Ч. = щели (са) да са екзалтирали
| УСЛОВНО НАКЛОНЕНИЕ, 1Л., ЕД.Ч., М.Р. = бих екзалтирал
| УСЛОВНО НАКЛОНЕНИЕ, 1Л., ЕД.Ч., Ж.Р. = бих екзалтирала
| УСЛОВНО НАКЛОНЕНИЕ, 1Л., ЕД.Ч., СР.Р. = бих екзалтирало
| УСЛОВНО НАКЛОНЕНИЕ, 1Л., МН.Ч. = бихме екзалтирали
| УСЛОВНО НАКЛОНЕНИЕ, 2Л., ЕД.Ч., М.Р. = би екзалтирал
| УСЛОВНО НАКЛОНЕНИЕ, 2Л., ЕД.Ч., Ж.Р. = би екзалтирала
| УСЛОВНО НАКЛОНЕНИЕ, 2Л., ЕД.Ч., СР.Р. = би екзалтирало
| УСЛОВНО НАКЛОНЕНИЕ, 2Л., МН.Ч. = бихте екзалтирали
| УСЛОВНО НАКЛОНЕНИЕ, 3Л., ЕД.Ч., М.Р. = би екзалтирал
| УСЛОВНО НАКЛОНЕНИЕ, 3Л., ЕД.Ч., Ж.Р. = би екзалтирала
| УСЛОВНО НАКЛОНЕНИЕ, 3Л., ЕД.Ч., СР.Р. = би екзалтирало
| УСЛОВНО НАКЛОНЕНИЕ, 3Л., МН.Ч. = биха екзалтирали
| ПОВЕЛИТЕЛНО НАКЛОНЕНИЕ, ЕД.Ч. = ек·зал·ти·рай
| ПОВЕЛИТЕЛНО НАКЛОНЕНИЕ, МН.Ч. = ек·зал·ти·рай·те
| МИН.СТРАД.ПРИЧ. М.Р. = ек·зал·ти·ран
| МИН.СТРАД.ПРИЧ. М.Р. НЕПЪЛЕН ЧЛЕН = ек·зал·ти·ра·ния
| МИН.СТРАД.ПРИЧ. М.Р. ПЪЛЕН ЧЛЕН = ек·зал·ти·ра·ни·ят
| МИН.СТРАД.ПРИЧ. Ж.Р. = ек·зал·ти·ра·на
| МИН.СТРАД.ПРИЧ. Ж.Р. ЧЛЕН = ек·зал·ти·ра·на·та
| МИН.СТРАД.ПРИЧ. СР.Р. = ек·зал·ти·ра·но
| МИН.СТРАД.ПРИЧ. СР.Р. ЧЛЕН = ек·зал·ти·ра·но·то
| МИН.СТРАД.ПРИЧ. МН.Ч. = ек·зал·ти·ра·ни
| МИН.СТРАД.ПРИЧ. МН.Ч. ЧЛЕН = ек·зал·ти·ра·ни·те
| МИН.ДЕЯТ.СВ.ПРИЧ. М.Р. = ек·зал·ти·рал
| МИН.ДЕЯТ.СВ.ПРИЧ. М.Р. НЕПЪЛЕН ЧЛЕН = ек·зал·ти·ра·лия
| МИН.ДЕЯТ.СВ.ПРИЧ. М.Р. ПЪЛЕН ЧЛЕН = ек·зал·ти·ра·ли·ят
| МИН.ДЕЯТ.СВ.ПРИЧ. Ж.Р. = ек·зал·ти·ра·ла
| МИН.ДЕЯТ.СВ.ПРИЧ. Ж.Р. ЧЛЕН = ек·зал·ти·ра·ла·та
| МИН.ДЕЯТ.СВ.ПРИЧ. СР.Р. = ек·зал·ти·ра·ло
| МИН.ДЕЯТ.СВ.ПРИЧ. СР.Р. ЧЛЕН = ек·зал·ти·ра·ло·то
| МИН.ДЕЯТ.СВ.ПРИЧ. МН.Ч. = ек·зал·ти·ра·ли
| МИН.ДЕЯТ.СВ.ПРИЧ. МН.Ч. ЧЛЕН = ек·зал·ти·ра·ли·те
| МИН.ДЕЯТ.НЕСВ.ПРИЧ. М.Р. = ек·зал·ти·рал
| МИН.ДЕЯТ.НЕСВ.ПРИЧ. М.Р. НЕПЪЛЕН ЧЛЕН = ек·зал·ти·ра·лия
| МИН.ДЕЯТ.НЕСВ.ПРИЧ. М.Р. ПЪЛЕН ЧЛЕН = ек·зал·ти·ра·ли·ят
| МИН.ДЕЯТ.НЕСВ.ПРИЧ. Ж.Р. = ек·зал·ти·ра·ла
| МИН.ДЕЯТ.НЕСВ.ПРИЧ. Ж.Р. ЧЛЕН = ек·зал·ти·ра·ла·та
| МИН.ДЕЯТ.НЕСВ.ПРИЧ. СР.Р. = ек·зал·ти·ра·ло
| МИН.ДЕЯТ.НЕСВ.ПРИЧ. СР.Р. ЧЛЕН = ек·зал·ти·ра·ло·то
| МИН.ДЕЯТ.НЕСВ.ПРИЧ. МН.Ч. = ек·зал·ти·ра·ли
| МИН.ДЕЯТ.НЕСВ.ПРИЧ. МН.Ч. ЧЛЕН = ек·зал·ти·ра·ли·те
| СЕГ.ДЕЯТ.ПРИЧ. М.Р. = ек·зал·ти·ращ
| СЕГ.ДЕЯТ.ПРИЧ. М.Р. НЕПЪЛЕН ЧЛЕН = ек·зал·ти·ра·щия
| СЕГ.ДЕЯТ.ПРИЧ. М.Р. ПЪЛЕН ЧЛЕН = ек·зал·ти·ра·щи·ят
| СЕГ.ДЕЯТ.ПРИЧ. Ж.Р. = ек·зал·ти·ра·ща
| СЕГ.ДЕЯТ.ПРИЧ. Ж.Р. ЧЛЕН = ек·зал·ти·ра·ща·та
| СЕГ.ДЕЯТ.ПРИЧ. СР.Р. = ек·зал·ти·ра·що
| СЕГ.ДЕЯТ.ПРИЧ. СР.Р. ЧЛЕН = ек·зал·ти·ра·що·то
| СЕГ.ДЕЯТ.ПРИЧ. МН.Ч. = ек·зал·ти·ра·щи
| СЕГ.ДЕЯТ.ПРИЧ. МН.Ч. ЧЛЕН = ек·зал·ти·ра·щи·те
| ДЕЕПРИЧАСТИЕ = ек·зал·ти·рай·ки
| СКРИТИ ПРЕПРАТКИ = 
[[екзалтирам]],
[[екзалтираш]],
[[екзалтира]],
[[екзалтираме]],
[[екзалтирате]],
[[екзалтират]],
[[екзалтирах]],
[[екзалтирахме]],
[[екзалтирахте]],
[[екзалтираха]],
[[екзалтираше]],
[[екзалтирай]],
[[екзалтирайте]],
[[екзалтирал]],
[[екзалтиралия]],
[[екзалтиралият]],
[[екзалтирала]],
[[екзалтиралата]],
[[екзалтирало]],
[[екзалтиралото]],
[[екзалтирали]],
[[екзалтиралите]],
[[екзалтиран]],
[[екзалтирания]],
[[екзалтираният]],
[[екзалтирана]],
[[екзалтираната]],
[[екзалтирано]],
[[екзалтираното]],
[[екзалтирани]],
[[екзалтираните]],
[[екзалтиращ]],
[[екзалтиращия]],
[[екзалтиращият]],
[[екзалтираща]],
[[екзалтиращата]],
[[екзалтиращо]],
[[екзалтиращото]],
[[екзалтиращи]],
[[екзалтиращите]],
[[екзалтирайки]],
[[екзалтирал съм]],
[[екзалтирала съм]],
[[екзалтирало съм]],
[[екзалтирали сме]],
[[екзалтирал си]],
[[екзалтирала си]],
[[екзалтирало си]],
[[екзалтирали сте]],
[[екзалтирал е]],
[[екзалтирала е]],
[[екзалтирало е]],
[[екзалтирали са]],
[[бях екзалтирал]],
[[бях екзалтирала]],
[[бях екзалтирало]],
[[бяхме екзалтирали]],
[[беше екзалтирал]],
[[беше екзалтирала]],
[[беше екзалтирало]],
[[бяхте екзалтирали]],
[[бяха екзалтирали]],
[[ще екзалтирам]],
[[ще екзалтираме]],
[[ще екзалтираш]],
[[ще екзалтирате]],
[[ще екзалтира]],
[[ще екзалтират]],
[[ще съм екзалтирал]],
[[ще съм екзалтирала]],
[[ще съм екзалтирало]],
[[ще сме екзалтирали]],
[[ще си екзалтирал]],
[[ще си екзалтирала]],
[[ще си екзалтирало]],
[[ще сте екзалтирали]],
[[ще е екзалтирал]],
[[ще е екзалтирала]],
[[ще е екзалтирало]],
[[ще са екзалтирали]],
[[щях да екзалтирам]],
[[щяхме да екзалтираме]],
[[щеше да екзалтираш]],
[[щяхте да екзалтирате]],
[[щеше да екзалтира]],
[[щяха да екзалтират]],
[[щях да съм екзалтирал]],
[[щях да съм екзалтирала]],
[[щях да съм екзалтирало]],
[[щяхме да сме екзалтирали]],
[[щеше да си екзалтирал]],
[[щеше да си екзалтирала]],
[[щеше да си екзалтирало]],
[[щяхте да сте екзалтирали]],
[[щеше да е екзалтирал]],
[[щеше да е екзалтирала]],
[[щеше да е екзалтирало]],
[[щяха да са екзалтирали]],
[[бил съм екзалтирал]],
[[била съм екзалтирала]],
[[било съм екзалтирало]],
[[били сме екзалтирали]],
[[бил си екзалтирал]],
[[била си екзалтирала]],
[[било си екзалтирало]],
[[били сте екзалтирали]],
[[бил е екзалтирал]],
[[била е екзалтирала]],
[[било е екзалтирало]],
[[били са екзалтирали]],
[[щял съм да екзалтирам]],
[[щяла съм да екзалтирам]],
[[щяло съм да екзалтирам]],
[[щели сме да екзалтираме]],
[[щял си да екзалтираш]],
[[щяла си да екзалтираш]],
[[щяло си да екзалтираш]],
[[щели сте да екзалтирате]],
[[щял да екзалтира]],
[[щяла да екзалтира]],
[[щяло да екзалтира]],
[[щели да екзалтират]],
[[щял е да екзалтира]],
[[щяла е да екзалтира]],
[[щяло е да екзалтира]],
[[щели са да екзалтират]],
[[щял съм да съм екзалтирал]],
[[щяла съм да съм екзалтирала]],
[[щяло съм да съм екзалтирало]],
[[щели сме да сме екзалтирали]],
[[щял си да си екзалтирал]],
[[щяла си да си екзалтирала]],
[[щяло си да си екзалтирало]],
[[щели сте да сте екзалтирали]],
[[щял да е екзалтирал]],
[[щяла да е екзалтирала]],
[[щяло да е екзалтирало]],
[[щели да са екзалтирали]],
[[щял е да е екзалтирал]],
[[щяла е да е екзалтирала]],
[[щяло е да е екзалтирало]],
[[щели са да са екзалтирали]],
[[бих екзалтирал]],
[[бих екзалтирала]],
[[бих екзалтирало]],
[[бихме екзалтирали]],
[[би екзалтирал]],
[[би екзалтирала]],
[[би екзалтирало]],
[[бихте екзалтирали]],
[[биха екзалтирали]],
}}</text>
      <sha1>3qncsd81s0qs95e1gkvjg1xaczajd9y</sha1>
    </revision>
  </page>
  <page>
    <title>Шаблон:Словоформи/екзекутирам</title>
    <ns>10</ns>
    <id>493338</id>
    <revision>
      <id>525320</id>
      <timestamp>2005-05-09T08:19:30Z</timestamp>
      <contributor>
        <username>Bgbot</username>
        <id>83</id>
      </contributor>
      <comment>Борислав: Шаблон със словоформи</comment>
      <model>wikitext</model>
      <format>text/x-wiki</format>
      <text bytes="22864" xml:space="preserve">{{Шаблон:Словоформи/Глагол|
  ОСНОВНА ФОРМА = екзекутирам
| СЕГ.ВР., 1Л., ЕД.Ч. = ек·зе·ку·ти·рам
| СЕГ.ВР., 1Л., МН.Ч. = ек·зе·ку·ти·ра·ме
| СЕГ.ВР., 2Л., ЕД.Ч. = ек·зе·ку·ти·раш
| СЕГ.ВР., 2Л., МН.Ч. = ек·зе·ку·ти·ра·те
| СЕГ.ВР., 3Л., ЕД.Ч. = ек·зе·ку·ти·ра
| СЕГ.ВР., 3Л., МН.Ч. = ек·зе·ку·ти·рат
| МИН.СВ.ВР., 1Л., ЕД.Ч. = ек·зе·ку·ти·рах
| МИН.СВ.ВР., 1Л., МН.Ч. = ек·зе·ку·ти·рах·ме
| МИН.СВ.ВР., 2Л., ЕД.Ч. = ек·зе·ку·ти·ра
| МИН.СВ.ВР., 2Л., МН.Ч. = ек·зе·ку·ти·рах·те
| МИН.СВ.ВР., 3Л., ЕД.Ч. = ек·зе·ку·ти·ра
| МИН.СВ.ВР., 3Л., МН.Ч. = ек·зе·ку·ти·ра·ха
| МИН.НЕСВ.ВР., 1Л., ЕД.Ч. = ек·зе·ку·ти·рах
| МИН.НЕСВ.ВР., 1Л., МН.Ч. = ек·зе·ку·ти·рах·ме
| МИН.НЕСВ.ВР., 2Л., ЕД.Ч. = ек·зе·ку·ти·ра·ше
| МИН.НЕСВ.ВР., 2Л., МН.Ч. = ек·зе·ку·ти·рах·те
| МИН.НЕСВ.ВР., 3Л., ЕД.Ч. = ек·зе·ку·ти·ра·ше
| МИН.НЕСВ.ВР., 3Л., МН.Ч. = ек·зе·ку·ти·ра·ха
| МИН.НЕОПР.ВР., 1Л., ЕД.Ч., М.Р. = екзекутирал съм
| МИН.НЕОПР.ВР., 1Л., ЕД.Ч., Ж.Р. = екзекутирала съм
| МИН.НЕОПР.ВР., 1Л., ЕД.Ч., СР.Р. = екзекутирало съм
| МИН.НЕОПР.ВР., 1Л., МН.Ч. = екзекутирали сме
| МИН.НЕОПР.ВР., 2Л., ЕД.Ч., М.Р. = екзекутирал си
| МИН.НЕОПР.ВР., 2Л., ЕД.Ч., Ж.Р. = екзекутирала си
| МИН.НЕОПР.ВР., 2Л., ЕД.Ч., СР.Р. = екзекутирало си
| МИН.НЕОПР.ВР., 2Л., МН.Ч. = екзекутирали сте
| МИН.НЕОПР.ВР., 3Л., ЕД.Ч., М.Р. = екзекутирал е
| МИН.НЕОПР.ВР., 3Л., ЕД.Ч., Ж.Р. = екзекутирала е
| МИН.НЕОПР.ВР., 3Л., ЕД.Ч., СР.Р. = екзекутирало е
| МИН.НЕОПР.ВР., 3Л., МН.Ч. = екзекутирали са
| МИН.ПРЕД.ВР., 1Л., ЕД.Ч., М.Р. = бях екзекутирал
| МИН.ПРЕД.ВР., 1Л., ЕД.Ч., Ж.Р. = бях екзекутирала
| МИН.ПРЕД.ВР., 1Л., ЕД.Ч., СР.Р. = бях екзекутирало
| МИН.ПРЕД.ВР., 1Л., МН.Ч. = бяхме екзекутирали
| МИН.ПРЕД.ВР., 2Л., ЕД.Ч., М.Р. = беше екзекутирал
| МИН.ПРЕД.ВР., 2Л., ЕД.Ч., Ж.Р. = беше екзекутирала
| МИН.ПРЕД.ВР., 2Л., ЕД.Ч., СР.Р. = беше екзекутирало
| МИН.ПРЕД.ВР., 2Л., МН.Ч. = бяхте екзекутирали
| МИН.ПРЕД.ВР., 3Л., ЕД.Ч., М.Р. = беше екзекутирал
| МИН.ПРЕД.ВР., 3Л., ЕД.Ч., Ж.Р. = беше екзекутирала
| МИН.ПРЕД.ВР., 3Л., ЕД.Ч., СР.Р. = беше екзекутирало
| МИН.ПРЕД.ВР., 3Л., МН.Ч. = бяха екзекутирали
| БЪД.ВР., 1Л., ЕД.Ч. = ще екзекутирам
| БЪД.ВР., 1Л., МН.Ч. = ще екзекутираме
| БЪД.ВР., 2Л., ЕД.Ч. = ще екзекутираш
| БЪД.ВР., 2Л., МН.Ч. = ще екзекутирате
| БЪД.ВР., 3Л., ЕД.Ч. = ще екзекутира
| БЪД.ВР., 3Л., МН.Ч. = ще екзекутират
| БЪД.ПРЕД.ВР., 1Л., ЕД.Ч., М.Р. = ще съм екзекутирал
| БЪД.ПРЕД.ВР., 1Л., ЕД.Ч., Ж.Р. = ще съм екзекутирала
| БЪД.ПРЕД.ВР., 1Л., ЕД.Ч., СР.Р. = ще съм екзекутирало
| БЪД.ПРЕД.ВР., 1Л., МН.Ч. = ще сме екзекутирали
| БЪД.ПРЕД.ВР., 2Л., ЕД.Ч., М.Р. = ще си екзекутирал
| БЪД.ПРЕД.ВР., 2Л., ЕД.Ч., Ж.Р. = ще си екзекутирала
| БЪД.ПРЕД.ВР., 2Л., ЕД.Ч., СР.Р. = ще си екзекутирало
| БЪД.ПРЕД.ВР., 2Л., МН.Ч. = ще сте екзекутирали
| БЪД.ПРЕД.ВР., 3Л., ЕД.Ч., М.Р. = ще е екзекутирал
| БЪД.ПРЕД.ВР., 3Л., ЕД.Ч., Ж.Р. = ще е екзекутирала
| БЪД.ПРЕД.ВР., 3Л., ЕД.Ч., СР.Р. = ще е екзекутирало
| БЪД.ПРЕД.ВР., 3Л., МН.Ч. = ще са екзекутирали
| БЪД.ВР. В МИН., 1Л., ЕД.Ч. = щях да екзекутирам
| БЪД.ВР. В МИН., 1Л., МН.Ч. = щяхме да екзекутираме
| БЪД.ВР. В МИН., 2Л., ЕД.Ч. = щеше да екзекутираш
| БЪД.ВР. В МИН., 2Л., МН.Ч. = щяхте да екзекутирате
| БЪД.ВР. В МИН., 3Л., ЕД.Ч. = щеше да екзекутира
| БЪД.ВР. В МИН., 3Л., МН.Ч. = щяха да екзекутират
| БЪД.ПРЕД.ВР. В МИН., 1Л., ЕД.Ч., М.Р. = щях да съм екзекутирал
| БЪД.ПРЕД.ВР. В МИН., 1Л., ЕД.Ч., Ж.Р. = щях да съм екзекутирала
| БЪД.ПРЕД.ВР. В МИН., 1Л., ЕД.Ч., СР.Р. = щях да съм екзекутирало
| БЪД.ПРЕД.ВР. В МИН., 1Л., МН.Ч. = щяхме да сме екзекутирали
| БЪД.ПРЕД.ВР. В МИН., 2Л., ЕД.Ч., М.Р. = щеше да си екзекутирал
| БЪД.ПРЕД.ВР. В МИН., 2Л., ЕД.Ч., Ж.Р. = щеше да си екзекутирала
| БЪД.ПРЕД.ВР. В МИН., 2Л., ЕД.Ч., СР.Р. = щеше да си екзекутирало
| БЪД.ПРЕД.ВР. В МИН., 2Л., МН.Ч. = щяхте да сте екзекутирали
| БЪД.ПРЕД.ВР. В МИН., 3Л., ЕД.Ч., М.Р. = щеше да е екзекутирал
| БЪД.ПРЕД.ВР. В МИН., 3Л., ЕД.Ч., Ж.Р. = щеше да е екзекутирала
| БЪД.ПРЕД.ВР. В МИН., 3Л., ЕД.Ч., СР.Р. = щеше да е екзекутирало
| БЪД.ПРЕД.ВР. В МИН., 3Л., МН.Ч. = щяха да са екзекутирали
| ПР.НАКЛ., СЕГ.ВР., 1Л., ЕД.Ч., М.Р. = екзекутирал съм
| ПР.НАКЛ., СЕГ.ВР., 1Л., ЕД.Ч., Ж.Р. = екзекутирала съм
| ПР.НАКЛ., СЕГ.ВР., 1Л., ЕД.Ч., СР.Р. = екзекутирало съм
| ПР.НАКЛ., СЕГ.ВР., 1Л., МН.Ч. = екзекутирали сме
| ПР.НАКЛ., СЕГ.ВР., 2Л., ЕД.Ч., М.Р. = екзекутирал си
| ПР.НАКЛ., СЕГ.ВР., 2Л., ЕД.Ч., Ж.Р. = екзекутирала си
| ПР.НАКЛ., СЕГ.ВР., 2Л., ЕД.Ч., СР.Р. = екзекутирало си
| ПР.НАКЛ., СЕГ.ВР., 2Л., МН.Ч. = екзекутирали сте
| ПР.НАКЛ., СЕГ.ВР., 3Л., ЕД.Ч., М.Р. = екзекутирал (е)
| ПР.НАКЛ., СЕГ.ВР., 3Л., ЕД.Ч., Ж.Р. = екзекутирала (е)
| ПР.НАКЛ., СЕГ.ВР., 3Л., ЕД.Ч., СР.Р. = екзекутирало (е)
| ПР.НАКЛ., СЕГ.ВР., 3Л., МН.Ч. = екзекутирали (са)
| ПР.НАКЛ., МИН.СВ.ВР., 1Л., ЕД.Ч., М.Р. = екзекутирал съм
| ПР.НАКЛ., МИН.СВ.ВР., 1Л., ЕД.Ч., Ж.Р. = екзекутирала съм
| ПР.НАКЛ., МИН.СВ.ВР., 1Л., ЕД.Ч., СР.Р. = екзекутирало съм
| ПР.НАКЛ., МИН.СВ.ВР., 1Л., МН.Ч. = екзекутирали сме
| ПР.НАКЛ., МИН.СВ.ВР., 2Л., ЕД.Ч., М.Р. = екзекутирал си
| ПР.НАКЛ., МИН.СВ.ВР., 2Л., ЕД.Ч., Ж.Р. = екзекутирала си
| ПР.НАКЛ., МИН.СВ.ВР., 2Л., ЕД.Ч., СР.Р. = екзекутирало си
| ПР.НАКЛ., МИН.СВ.ВР., 2Л., МН.Ч. = екзекутирали сте
| ПР.НАКЛ., МИН.СВ.ВР., 3Л., ЕД.Ч., М.Р. = екзекутирал (е)
| ПР.НАКЛ., МИН.СВ.ВР., 3Л., ЕД.Ч., Ж.Р. = екзекутирала (е)
| ПР.НАКЛ., МИН.СВ.ВР., 3Л., ЕД.Ч., СР.Р. = екзекутирало (е)
| ПР.НАКЛ., МИН.СВ.ВР., 3Л., МН.Ч. = екзекутирали (са)
| ПР.НАКЛ., МИН.НЕОПР.ВР., 1Л., ЕД.Ч., М.Р. = бил съм екзекутирал
| ПР.НАКЛ., МИН.НЕОПР.ВР., 1Л., ЕД.Ч., Ж.Р. = била съм екзекутирала
| ПР.НАКЛ., МИН.НЕОПР.ВР., 1Л., ЕД.Ч., СР.Р. = било съм екзекутирало
| ПР.НАКЛ., МИН.НЕОПР.ВР., 1Л., МН.Ч. = били сме екзекутирали
| ПР.НАКЛ., МИН.НЕОПР.ВР., 2Л., ЕД.Ч., М.Р. = бил си екзекутирал
| ПР.НАКЛ., МИН.НЕОПР.ВР., 2Л., ЕД.Ч., Ж.Р. = била си екзекутирала
| ПР.НАКЛ., МИН.НЕОПР.ВР., 2Л., ЕД.Ч., СР.Р. = било си екзекутирало
| ПР.НАКЛ., МИН.НЕОПР.ВР., 2Л., МН.Ч. = били сте екзекутирали
| ПР.НАКЛ., МИН.НЕОПР.ВР., 3Л., ЕД.Ч., М.Р. = бил (е) екзекутирал
| ПР.НАКЛ., МИН.НЕОПР.ВР., 3Л., ЕД.Ч., Ж.Р. = била (е) екзекутирала
| ПР.НАКЛ., МИН.НЕОПР.ВР., 3Л., ЕД.Ч., СР.Р. = било (е) екзекутирало
| ПР.НАКЛ., МИН.НЕОПР.ВР., 3Л., МН.Ч. = били (са) екзекутирали
| ПР.НАКЛ., БЪД.ВР., 1Л., ЕД.Ч., М.Р. = щял съм да екзекутирам
| ПР.НАКЛ., БЪД.ВР., 1Л., ЕД.Ч., Ж.Р. = щяла съм да екзекутирам
| ПР.НАКЛ., БЪД.ВР., 1Л., ЕД.Ч., СР.Р. = щяло съм да екзекутирам
| ПР.НАКЛ., БЪД.ВР., 1Л., МН.Ч. = щели сме да екзекутираме
| ПР.НАКЛ., БЪД.ВР., 2Л., ЕД.Ч., М.Р. = щял си да екзекутираш
| ПР.НАКЛ., БЪД.ВР., 2Л., ЕД.Ч., Ж.Р. = щяла си да екзекутираш
| ПР.НАКЛ., БЪД.ВР., 2Л., ЕД.Ч., СР.Р. = щяло си да екзекутираш
| ПР.НАКЛ., БЪД.ВР., 2Л., МН.Ч. = щели сте да екзекутирате
| ПР.НАКЛ., БЪД.ВР., 3Л., ЕД.Ч., М.Р. = щял (е) да екзекутира
| ПР.НАКЛ., БЪД.ВР., 3Л., ЕД.Ч., Ж.Р. = щяла (е) да екзекутира
| ПР.НАКЛ., БЪД.ВР., 3Л., ЕД.Ч., СР.Р. = щяло (е) да екзекутира
| ПР.НАКЛ., БЪД.ВР., 3Л., МН.Ч. = щели (са) да екзекутират
| ПР.НАКЛ., БЪД.ПРЕД.ВР., 1Л., ЕД.Ч., М.Р. = щял съм да съм екзекутирал
| ПР.НАКЛ., БЪД.ПРЕД.ВР., 1Л., ЕД.Ч., Ж.Р. = щяла съм да съм екзекутирала
| ПР.НАКЛ., БЪД.ПРЕД.ВР., 1Л., ЕД.Ч., СР.Р. = щяло съм да съм екзекутирало
| ПР.НАКЛ., БЪД.ПРЕД.ВР., 1Л., МН.Ч. = щели сме да сме екзекутирали
| ПР.НАКЛ., БЪД.ПРЕД.ВР., 2Л., ЕД.Ч., М.Р. = щял си да си екзекутирал
| ПР.НАКЛ., БЪД.ПРЕД.ВР., 2Л., ЕД.Ч., Ж.Р. = щяла си да си екзекутирала
| ПР.НАКЛ., БЪД.ПРЕД.ВР., 2Л., ЕД.Ч., СР.Р. = щяло си да си екзекутирало
| ПР.НАКЛ., БЪД.ПРЕД.ВР., 2Л., МН.Ч. = щели сте да сте екзекутирали
| ПР.НАКЛ., БЪД.ПРЕД.ВР., 3Л., ЕД.Ч., М.Р. = щял (е) да е екзекутирал
| ПР.НАКЛ., БЪД.ПРЕД.ВР., 3Л., ЕД.Ч., Ж.Р. = щяла (е) да е екзекутирала
| ПР.НАКЛ., БЪД.ПРЕД.ВР., 3Л., ЕД.Ч., СР.Р. = щяло (е) да е екзекутирало
| ПР.НАКЛ., БЪД.ПРЕД.ВР., 3Л., МН.Ч. = щели (са) да са екзекутирали
| УСЛОВНО НАКЛОНЕНИЕ, 1Л., ЕД.Ч., М.Р. = бих екзекутирал
| УСЛОВНО НАКЛОНЕНИЕ, 1Л., ЕД.Ч., Ж.Р. = бих екзекутирала
| УСЛОВНО НАКЛОНЕНИЕ, 1Л., ЕД.Ч., СР.Р. = бих екзекутирало
| УСЛОВНО НАКЛОНЕНИЕ, 1Л., МН.Ч. = бихме екзекутирали
| УСЛОВНО НАКЛОНЕНИЕ, 2Л., ЕД.Ч., М.Р. = би екзекутирал
| УСЛОВНО НАКЛОНЕНИЕ, 2Л., ЕД.Ч., Ж.Р. = би екзекутирала
| УСЛОВНО НАКЛОНЕНИЕ, 2Л., ЕД.Ч., СР.Р. = би екзекутирало
| УСЛОВНО НАКЛОНЕНИЕ, 2Л., МН.Ч. = бихте екзекутирали
| УСЛОВНО НАКЛОНЕНИЕ, 3Л., ЕД.Ч., М.Р. = би екзекутирал
| УСЛОВНО НАКЛОНЕНИЕ, 3Л., ЕД.Ч., Ж.Р. = би екзекутирала
| УСЛОВНО НАКЛОНЕНИЕ, 3Л., ЕД.Ч., СР.Р. = би екзекутирало
| УСЛОВНО НАКЛОНЕНИЕ, 3Л., МН.Ч. = биха екзекутирали
| ПОВЕЛИТЕЛНО НАКЛОНЕНИЕ, ЕД.Ч. = ек·зе·ку·ти·рай
| ПОВЕЛИТЕЛНО НАКЛОНЕНИЕ, МН.Ч. = ек·зе·ку·ти·рай·те
| МИН.СТРАД.ПРИЧ. М.Р. = ек·зе·ку·ти·ран
| МИН.СТРАД.ПРИЧ. М.Р. НЕПЪЛЕН ЧЛЕН = ек·зе·ку·ти·ра·ния
| МИН.СТРАД.ПРИЧ. М.Р. ПЪЛЕН ЧЛЕН = ек·зе·ку·ти·ра·ни·ят
| МИН.СТРАД.ПРИЧ. Ж.Р. = ек·зе·ку·ти·ра·на
| МИН.СТРАД.ПРИЧ. Ж.Р. ЧЛЕН = ек·зе·ку·ти·ра·на·та
| МИН.СТРАД.ПРИЧ. СР.Р. = ек·зе·ку·ти·ра·но
| МИН.СТРАД.ПРИЧ. СР.Р. ЧЛЕН = ек·зе·ку·ти·ра·но·то
| МИН.СТРАД.ПРИЧ. МН.Ч. = ек·зе·ку·ти·ра·ни
| МИН.СТРАД.ПРИЧ. МН.Ч. ЧЛЕН = ек·зе·ку·ти·ра·ни·те
| МИН.ДЕЯТ.СВ.ПРИЧ. М.Р. = ек·зе·ку·ти·рал
| МИН.ДЕЯТ.СВ.ПРИЧ. М.Р. НЕПЪЛЕН ЧЛЕН = ек·зе·ку·ти·ра·лия
| МИН.ДЕЯТ.СВ.ПРИЧ. М.Р. ПЪЛЕН ЧЛЕН = ек·зе·ку·ти·ра·ли·ят
| МИН.ДЕЯТ.СВ.ПРИЧ. Ж.Р. = ек·зе·ку·ти·ра·ла
| МИН.ДЕЯТ.СВ.ПРИЧ. Ж.Р. ЧЛЕН = ек·зе·ку·ти·ра·ла·та
| МИН.ДЕЯТ.СВ.ПРИЧ. СР.Р. = ек·зе·ку·ти·ра·ло
| МИН.ДЕЯТ.СВ.ПРИЧ. СР.Р. ЧЛЕН = ек·зе·ку·ти·ра·ло·то
| МИН.ДЕЯТ.СВ.ПРИЧ. МН.Ч. = ек·зе·ку·ти·ра·ли
| МИН.ДЕЯТ.СВ.ПРИЧ. МН.Ч. ЧЛЕН = ек·зе·ку·ти·ра·ли·те
| МИН.ДЕЯТ.НЕСВ.ПРИЧ. М.Р. = ек·зе·ку·ти·рал
| МИН.ДЕЯТ.НЕСВ.ПРИЧ. М.Р. НЕПЪЛЕН ЧЛЕН = ек·зе·ку·ти·ра·лия
| МИН.ДЕЯТ.НЕСВ.ПРИЧ. М.Р. ПЪЛЕН ЧЛЕН = ек·зе·ку·ти·ра·ли·ят
| МИН.ДЕЯТ.НЕСВ.ПРИЧ. Ж.Р. = ек·зе·ку·ти·ра·ла
| МИН.ДЕЯТ.НЕСВ.ПРИЧ. Ж.Р. ЧЛЕН = ек·зе·ку·ти·ра·ла·та
| МИН.ДЕЯТ.НЕСВ.ПРИЧ. СР.Р. = ек·зе·ку·ти·ра·ло
| МИН.ДЕЯТ.НЕСВ.ПРИЧ. СР.Р. ЧЛЕН = ек·зе·ку·ти·ра·ло·то
| МИН.ДЕЯТ.НЕСВ.ПРИЧ. МН.Ч. = ек·зе·ку·ти·ра·ли
| МИН.ДЕЯТ.НЕСВ.ПРИЧ. МН.Ч. ЧЛЕН = ек·зе·ку·ти·ра·ли·те
| СЕГ.ДЕЯТ.ПРИЧ. М.Р. = ек·зе·ку·ти·ращ
| СЕГ.ДЕЯТ.ПРИЧ. М.Р. НЕПЪЛЕН ЧЛЕН = ек·зе·ку·ти·ра·щия
| СЕГ.ДЕЯТ.ПРИЧ. М.Р. ПЪЛЕН ЧЛЕН = ек·зе·ку·ти·ра·щи·ят
| СЕГ.ДЕЯТ.ПРИЧ. Ж.Р. = ек·зе·ку·ти·ра·ща
| СЕГ.ДЕЯТ.ПРИЧ. Ж.Р. ЧЛЕН = ек·зе·ку·ти·ра·ща·та
| СЕГ.ДЕЯТ.ПРИЧ. СР.Р. = ек·зе·ку·ти·ра·що
| СЕГ.ДЕЯТ.ПРИЧ. СР.Р. ЧЛЕН = ек·зе·ку·ти·ра·що·то
| СЕГ.ДЕЯТ.ПРИЧ. МН.Ч. = ек·зе·ку·ти·ра·щи
| СЕГ.ДЕЯТ.ПРИЧ. МН.Ч. ЧЛЕН = ек·зе·ку·ти·ра·щи·те
| ДЕЕПРИЧАСТИЕ = ек·зе·ку·ти·рай·ки
| СКРИТИ ПРЕПРАТКИ = 
[[екзекутирам]],
[[екзекутираш]],
[[екзекутира]],
[[екзекутираме]],
[[екзекутирате]],
[[екзекутират]],
[[екзекутирах]],
[[екзекутирахме]],
[[екзекутирахте]],
[[екзекутираха]],
[[екзекутираше]],
[[екзекутирай]],
[[екзекутирайте]],
[[екзекутирал]],
[[екзекутиралия]],
[[екзекутиралият]],
[[екзекутирала]],
[[екзекутиралата]],
[[екзекутирало]],
[[екзекутиралото]],
[[екзекутирали]],
[[екзекутиралите]],
[[екзекутиран]],
[[екзекутирания]],
[[екзекутираният]],
[[екзекутирана]],
[[екзекутираната]],
[[екзекутирано]],
[[екзекутираното]],
[[екзекутирани]],
[[екзекутираните]],
[[екзекутиращ]],
[[екзекутиращия]],
[[екзекутиращият]],
[[екзекутираща]],
[[екзекутиращата]],
[[екзекутиращо]],
[[екзекутиращото]],
[[екзекутиращи]],
[[екзекутиращите]],
[[екзекутирайки]],
[[екзекутирал съм]],
[[екзекутирала съм]],
[[екзекутирало съм]],
[[екзекутирали сме]],
[[екзекутирал си]],
[[екзекутирала си]],
[[екзекутирало си]],
[[екзекутирали сте]],
[[екзекутирал е]],
[[екзекутирала е]],
[[екзекутирало е]],
[[екзекутирали са]],
[[бях екзекутирал]],
[[бях екзекутирала]],
[[бях екзекутирало]],
[[бяхме екзекутирали]],
[[беше екзекутирал]],
[[беше екзекутирала]],
[[беше екзекутирало]],
[[бяхте екзекутирали]],
[[бяха екзекутирали]],
[[ще екзекутирам]],
[[ще екзекутираме]],
[[ще екзекутираш]],
[[ще екзекутирате]],
[[ще екзекутира]],
[[ще екзекутират]],
[[ще съм екзекутирал]],
[[ще съм екзекутирала]],
[[ще съм екзекутирало]],
[[ще сме екзекутирали]],
[[ще си екзекутирал]],
[[ще си екзекутирала]],
[[ще си екзекутирало]],
[[ще сте екзекутирали]],
[[ще е екзекутирал]],
[[ще е екзекутирала]],
[[ще е екзекутирало]],
[[ще са екзекутирали]],
[[щях да екзекутирам]],
[[щяхме да екзекутираме]],
[[щеше да екзекутираш]],
[[щяхте да екзекутирате]],
[[щеше да екзекутира]],
[[щяха да екзекутират]],
[[щях да съм екзекутирал]],
[[щях да съм екзекутирала]],
[[щях да съм екзекутирало]],
[[щяхме да сме екзекутирали]],
[[щеше да си екзекутирал]],
[[щеше да си екзекутирала]],
[[щеше да си екзекутирало]],
[[щяхте да сте екзекутирали]],
[[щеше да е екзекутирал]],
[[щеше да е екзекутирала]],
[[щеше да е екзекутирало]],
[[щяха да са екзекутирали]],
[[бил съм екзекутирал]],
[[била съм екзекутирала]],
[[било съм екзекутирало]],
[[били сме екзекутирали]],
[[бил си екзекутирал]],
[[била си екзекутирала]],
[[било си екзекутирало]],
[[били сте екзекутирали]],
[[бил е екзекутирал]],
[[била е екзекутирала]],
[[било е екзекутирало]],
[[били са екзекутирали]],
[[щял съм да екзекутирам]],
[[щяла съм да екзекутирам]],
[[щяло съм да екзекутирам]],
[[щели сме да екзекутираме]],
[[щял си да екзекутираш]],
[[щяла си да екзекутираш]],
[[щяло си да екзекутираш]],
[[щели сте да екзекутирате]],
[[щял да екзекутира]],
[[щяла да екзекутира]],
[[щяло да екзекутира]],
[[щели да екзекутират]],
[[щял е да екзекутира]],
[[щяла е да екзекутира]],
[[щяло е да екзекутира]],
[[щели са да екзекутират]],
[[щял съм да съм екзекутирал]],
[[щяла съм да съм екзекутирала]],
[[щяло съм да съм екзекутирало]],
[[щели сме да сме екзекутирали]],
[[щял си да си екзекутирал]],
[[щяла си да си екзекутирала]],
[[щяло си да си екзекутирало]],
[[щели сте да сте екзекутирали]],
[[щял да е екзекутирал]],
[[щяла да е екзекутирала]],
[[щяло да е екзекутирало]],
[[щели да са екзекутирали]],
[[щял е да е екзекутирал]],
[[щяла е да е екзекутирала]],
[[щяло е да е екзекутирало]],
[[щели са да са екзекутирали]],
[[бих екзекутирал]],
[[бих екзекутирала]],
[[бих екзекутирало]],
[[бихме екзекутирали]],
[[би екзекутирал]],
[[би екзекутирала]],
[[би екзекутирало]],
[[бихте екзекутирали]],
[[биха екзекутирали]],
}}</text>
      <sha1>ob81dwlbs7vv78qsgoo9uq1cbislsyg</sha1>
    </revision>
  </page>
  <page>
    <title>Шаблон:Словоформи/екипирам</title>
    <ns>10</ns>
    <id>493340</id>
    <revision>
      <id>525322</id>
      <parentid>18573</parentid>
      <timestamp>2005-05-10T12:12:56Z</timestamp>
      <contributor>
        <username>Bgbot</username>
        <id>83</id>
      </contributor>
      <comment>Борислав: Поправка на пренасянето</comment>
      <model>wikitext</model>
      <format>text/x-wiki</format>
      <text bytes="20590" xml:space="preserve">{{Шаблон:Словоформи/Глагол|
  ОСНОВНА ФОРМА = екипирам
| СЕГ.ВР., 1Л., ЕД.Ч. = еки·пи·рам
| СЕГ.ВР., 1Л., МН.Ч. = еки·пи·ра·ме
| СЕГ.ВР., 2Л., ЕД.Ч. = еки·пи·раш
| СЕГ.ВР., 2Л., МН.Ч. = еки·пи·ра·те
| СЕГ.ВР., 3Л., ЕД.Ч. = еки·пи·ра
| СЕГ.ВР., 3Л., МН.Ч. = еки·пи·рат
| МИН.СВ.ВР., 1Л., ЕД.Ч. = еки·пи·рах
| МИН.СВ.ВР., 1Л., МН.Ч. = еки·пи·рах·ме
| МИН.СВ.ВР., 2Л., ЕД.Ч. = еки·пи·ра
| МИН.СВ.ВР., 2Л., МН.Ч. = еки·пи·рах·те
| МИН.СВ.ВР., 3Л., ЕД.Ч. = еки·пи·ра
| МИН.СВ.ВР., 3Л., МН.Ч. = еки·пи·ра·ха
| МИН.НЕСВ.ВР., 1Л., ЕД.Ч. = еки·пи·рах
| МИН.НЕСВ.ВР., 1Л., МН.Ч. = еки·пи·рах·ме
| МИН.НЕСВ.ВР., 2Л., ЕД.Ч. = еки·пи·ра·ше
| МИН.НЕСВ.ВР., 2Л., МН.Ч. = еки·пи·рах·те
| МИН.НЕСВ.ВР., 3Л., ЕД.Ч. = еки·пи·ра·ше
| МИН.НЕСВ.ВР., 3Л., МН.Ч. = еки·пи·ра·ха
| МИН.НЕОПР.ВР., 1Л., ЕД.Ч., М.Р. = екипирал съм
| МИН.НЕОПР.ВР., 1Л., ЕД.Ч., Ж.Р. = екипирала съм
| МИН.НЕОПР.ВР., 1Л., ЕД.Ч., СР.Р. = екипирало съм
| МИН.НЕОПР.ВР., 1Л., МН.Ч. = екипирали сме
| МИН.НЕОПР.ВР., 2Л., ЕД.Ч., М.Р. = екипирал си
| МИН.НЕОПР.ВР., 2Л., ЕД.Ч., Ж.Р. = екипирала си
| МИН.НЕОПР.ВР., 2Л., ЕД.Ч., СР.Р. = екипирало си
| МИН.НЕОПР.ВР., 2Л., МН.Ч. = екипирали сте
| МИН.НЕОПР.ВР., 3Л., ЕД.Ч., М.Р. = екипирал е
| МИН.НЕОПР.ВР., 3Л., ЕД.Ч., Ж.Р. = екипирала е
| МИН.НЕОПР.ВР., 3Л., ЕД.Ч., СР.Р. = екипирало е
| МИН.НЕОПР.ВР., 3Л., МН.Ч. = екипирали са
| МИН.ПРЕД.ВР., 1Л., ЕД.Ч., М.Р. = бях екипирал
| МИН.ПРЕД.ВР., 1Л., ЕД.Ч., Ж.Р. = бях екипирала
| МИН.ПРЕД.ВР., 1Л., ЕД.Ч., СР.Р. = бях екипирало
| МИН.ПРЕД.ВР., 1Л., МН.Ч. = бяхме екипирали
| МИН.ПРЕД.ВР., 2Л., ЕД.Ч., М.Р. = беше екипирал
| МИН.ПРЕД.ВР., 2Л., ЕД.Ч., Ж.Р. = беше екипирала
| МИН.ПРЕД.ВР., 2Л., ЕД.Ч., СР.Р. = беше екипирало
| МИН.ПРЕД.ВР., 2Л., МН.Ч. = бяхте екипирали
| МИН.ПРЕД.ВР., 3Л., ЕД.Ч., М.Р. = беше екипирал
| МИН.ПРЕД.ВР., 3Л., ЕД.Ч., Ж.Р. = беше екипирала
| МИН.ПРЕД.ВР., 3Л., ЕД.Ч., СР.Р. = беше екипирало
| МИН.ПРЕД.ВР., 3Л., МН.Ч. = бяха екипирали
| БЪД.ВР., 1Л., ЕД.Ч. = ще екипирам
| БЪД.ВР., 1Л., МН.Ч. = ще екипираме
| БЪД.ВР., 2Л., ЕД.Ч. = ще екипираш
| БЪД.ВР., 2Л., МН.Ч. = ще екипирате
| БЪД.ВР., 3Л., ЕД.Ч. = ще екипира
| БЪД.ВР., 3Л., МН.Ч. = ще екипират
| БЪД.ПРЕД.ВР., 1Л., ЕД.Ч., М.Р. = ще съм екипирал
| БЪД.ПРЕД.ВР., 1Л., ЕД.Ч., Ж.Р. = ще съм екипирала
| БЪД.ПРЕД.ВР., 1Л., ЕД.Ч., СР.Р. = ще съм екипирало
| БЪД.ПРЕД.ВР., 1Л., МН.Ч. = ще сме екипирали
| БЪД.ПРЕД.ВР., 2Л., ЕД.Ч., М.Р. = ще си екипирал
| БЪД.ПРЕД.ВР., 2Л., ЕД.Ч., Ж.Р. = ще си екипирала
| БЪД.ПРЕД.ВР., 2Л., ЕД.Ч., СР.Р. = ще си екипирало
| БЪД.ПРЕД.ВР., 2Л., МН.Ч. = ще сте екипирали
| БЪД.ПРЕД.ВР., 3Л., ЕД.Ч., М.Р. = ще е екипирал
| БЪД.ПРЕД.ВР., 3Л., ЕД.Ч., Ж.Р. = ще е екипирала
| БЪД.ПРЕД.ВР., 3Л., ЕД.Ч., СР.Р. = ще е екипирало
| БЪД.ПРЕД.ВР., 3Л., МН.Ч. = ще са екипирали
| БЪД.ВР. В МИН., 1Л., ЕД.Ч. = щях да екипирам
| БЪД.ВР. В МИН., 1Л., МН.Ч. = щяхме да екипираме
| БЪД.ВР. В МИН., 2Л., ЕД.Ч. = щеше да екипираш
| БЪД.ВР. В МИН., 2Л., МН.Ч. = щяхте да екипирате
| БЪД.ВР. В МИН., 3Л., ЕД.Ч. = щеше да екипира
| БЪД.ВР. В МИН., 3Л., МН.Ч. = щяха да екипират
| БЪД.ПРЕД.ВР. В МИН., 1Л., ЕД.Ч., М.Р. = щях да съм екипирал
| БЪД.ПРЕД.ВР. В МИН., 1Л., ЕД.Ч., Ж.Р. = щях да съм екипирала
| БЪД.ПРЕД.ВР. В МИН., 1Л., ЕД.Ч., СР.Р. = щях да съм екипирало
| БЪД.ПРЕД.ВР. В МИН., 1Л., МН.Ч. = щяхме да сме екипирали
| БЪД.ПРЕД.ВР. В МИН., 2Л., ЕД.Ч., М.Р. = щеше да си екипирал
| БЪД.ПРЕД.ВР. В МИН., 2Л., ЕД.Ч., Ж.Р. = щеше да си екипирала
| БЪД.ПРЕД.ВР. В МИН., 2Л., ЕД.Ч., СР.Р. = щеше да си екипирало
| БЪД.ПРЕД.ВР. В МИН., 2Л., МН.Ч. = щяхте да сте екипирали
| БЪД.ПРЕД.ВР. В МИН., 3Л., ЕД.Ч., М.Р. = щеше да е екипирал
| БЪД.ПРЕД.ВР. В МИН., 3Л., ЕД.Ч., Ж.Р. = щеше да е екипирала
| БЪД.ПРЕД.ВР. В МИН., 3Л., ЕД.Ч., СР.Р. = щеше да е екипирало
| БЪД.ПРЕД.ВР. В МИН., 3Л., МН.Ч. = щяха да са екипирали
| ПР.НАКЛ., СЕГ.ВР., 1Л., ЕД.Ч., М.Р. = екипирал съм
| ПР.НАКЛ., СЕГ.ВР., 1Л., ЕД.Ч., Ж.Р. = екипирала съм
| ПР.НАКЛ., СЕГ.ВР., 1Л., ЕД.Ч., СР.Р. = екипирало съм
| ПР.НАКЛ., СЕГ.ВР., 1Л., МН.Ч. = екипирали сме
| ПР.НАКЛ., СЕГ.ВР., 2Л., ЕД.Ч., М.Р. = екипирал си
| ПР.НАКЛ., СЕГ.ВР., 2Л., ЕД.Ч., Ж.Р. = екипирала си
| ПР.НАКЛ., СЕГ.ВР., 2Л., ЕД.Ч., СР.Р. = екипирало си
| ПР.НАКЛ., СЕГ.ВР., 2Л., МН.Ч. = екипирали сте
| ПР.НАКЛ., СЕГ.ВР., 3Л., ЕД.Ч., М.Р. = екипирал (е)
| ПР.НАКЛ., СЕГ.ВР., 3Л., ЕД.Ч., Ж.Р. = екипирала (е)
| ПР.НАКЛ., СЕГ.ВР., 3Л., ЕД.Ч., СР.Р. = екипирало (е)
| ПР.НАКЛ., СЕГ.ВР., 3Л., МН.Ч. = екипирали (са)
| ПР.НАКЛ., МИН.СВ.ВР., 1Л., ЕД.Ч., М.Р. = екипирал съм
| ПР.НАКЛ., МИН.СВ.ВР., 1Л., ЕД.Ч., Ж.Р. = екипирала съм
| ПР.НАКЛ., МИН.СВ.ВР., 1Л., ЕД.Ч., СР.Р. = екипирало съм
| ПР.НАКЛ., МИН.СВ.ВР., 1Л., МН.Ч. = екипирали сме
| ПР.НАКЛ., МИН.СВ.ВР., 2Л., ЕД.Ч., М.Р. = екипирал си
| ПР.НАКЛ., МИН.СВ.ВР., 2Л., ЕД.Ч., Ж.Р. = екипирала си
| ПР.НАКЛ., МИН.СВ.ВР., 2Л., ЕД.Ч., СР.Р. = екипирало си
| ПР.НАКЛ., МИН.СВ.ВР., 2Л., МН.Ч. = екипирали сте
| ПР.НАКЛ., МИН.СВ.ВР., 3Л., ЕД.Ч., М.Р. = екипирал (е)
| ПР.НАКЛ., МИН.СВ.ВР., 3Л., ЕД.Ч., Ж.Р. = екипирала (е)
| ПР.НАКЛ., МИН.СВ.ВР., 3Л., ЕД.Ч., СР.Р. = екипирало (е)
| ПР.НАКЛ., МИН.СВ.ВР., 3Л., МН.Ч. = екипирали (са)
| ПР.НАКЛ., МИН.НЕОПР.ВР., 1Л., ЕД.Ч., М.Р. = бил съм екипирал
| ПР.НАКЛ., МИН.НЕОПР.ВР., 1Л., ЕД.Ч., Ж.Р. = била съм екипирала
| ПР.НАКЛ., МИН.НЕОПР.ВР., 1Л., ЕД.Ч., СР.Р. = било съм екипирало
| ПР.НАКЛ., МИН.НЕОПР.ВР., 1Л., МН.Ч. = били сме екипирали
| ПР.НАКЛ., МИН.НЕОПР.ВР., 2Л., ЕД.Ч., М.Р. = бил си екипирал
| ПР.НАКЛ., МИН.НЕОПР.ВР., 2Л., ЕД.Ч., Ж.Р. = била си екипирала
| ПР.НАКЛ., МИН.НЕОПР.ВР., 2Л., ЕД.Ч., СР.Р. = било си екипирало
| ПР.НАКЛ., МИН.НЕОПР.ВР., 2Л., МН.Ч. = били сте екипирали
| ПР.НАКЛ., МИН.НЕОПР.ВР., 3Л., ЕД.Ч., М.Р. = бил (е) екипирал
| ПР.НАКЛ., МИН.НЕОПР.ВР., 3Л., ЕД.Ч., Ж.Р. = била (е) екипирала
| ПР.НАКЛ., МИН.НЕОПР.ВР., 3Л., ЕД.Ч., СР.Р. = било (е) екипирало
| ПР.НАКЛ., МИН.НЕОПР.ВР., 3Л., МН.Ч. = били (са) екипирали
| ПР.НАКЛ., БЪД.ВР., 1Л., ЕД.Ч., М.Р. = щял съм да екипирам
| ПР.НАКЛ., БЪД.ВР., 1Л., ЕД.Ч., Ж.Р. = щяла съм да екипирам
| ПР.НАКЛ., БЪД.ВР., 1Л., ЕД.Ч., СР.Р. = щяло съм да екипирам
| ПР.НАКЛ., БЪД.ВР., 1Л., МН.Ч. = щели сме да екипираме
| ПР.НАКЛ., БЪД.ВР., 2Л., ЕД.Ч., М.Р. = щял си да екипираш
| ПР.НАКЛ., БЪД.ВР., 2Л., ЕД.Ч., Ж.Р. = щяла си да екипираш
| ПР.НАКЛ., БЪД.ВР., 2Л., ЕД.Ч., СР.Р. = щяло си да екипираш
| ПР.НАКЛ., БЪД.ВР., 2Л., МН.Ч. = щели сте да екипирате
| ПР.НАКЛ., БЪД.ВР., 3Л., ЕД.Ч., М.Р. = щял (е) да екипира
| ПР.НАКЛ., БЪД.ВР., 3Л., ЕД.Ч., Ж.Р. = щяла (е) да екипира
| ПР.НАКЛ., БЪД.ВР., 3Л., ЕД.Ч., СР.Р. = щяло (е) да екипира
| ПР.НАКЛ., БЪД.ВР., 3Л., МН.Ч. = щели (са) да екипират
| ПР.НАКЛ., БЪД.ПРЕД.ВР., 1Л., ЕД.Ч., М.Р. = щял съм да съм екипирал
| ПР.НАКЛ., БЪД.ПРЕД.ВР., 1Л., ЕД.Ч., Ж.Р. = щяла съм да съм екипирала
| ПР.НАКЛ., БЪД.ПРЕД.ВР., 1Л., ЕД.Ч., СР.Р. = щяло съм да съм екипирало
| ПР.НАКЛ., БЪД.ПРЕД.ВР., 1Л., МН.Ч. = щели сме да сме екипирали
| ПР.НАКЛ., БЪД.ПРЕД.ВР., 2Л., ЕД.Ч., М.Р. = щял си да си екипирал
| ПР.НАКЛ., БЪД.ПРЕД.ВР., 2Л., ЕД.Ч., Ж.Р. = щяла си да си екипирала
| ПР.НАКЛ., БЪД.ПРЕД.ВР., 2Л., ЕД.Ч., СР.Р. = щяло си да си екипирало
| ПР.НАКЛ., БЪД.ПРЕД.ВР., 2Л., МН.Ч. = щели сте да сте екипирали
| ПР.НАКЛ., БЪД.ПРЕД.ВР., 3Л., ЕД.Ч., М.Р. = щял (е) да е екипирал
| ПР.НАКЛ., БЪД.ПРЕД.ВР., 3Л., ЕД.Ч., Ж.Р. = щяла (е) да е екипирала
| ПР.НАКЛ., БЪД.ПРЕД.ВР., 3Л., ЕД.Ч., СР.Р. = щяло (е) да е екипирало
| ПР.НАКЛ., БЪД.ПРЕД.ВР., 3Л., МН.Ч. = щели (са) да са екипирали
| УСЛОВНО НАКЛОНЕНИЕ, 1Л., ЕД.Ч., М.Р. = бих екипирал
| УСЛОВНО НАКЛОНЕНИЕ, 1Л., ЕД.Ч., Ж.Р. = бих екипирала
| УСЛОВНО НАКЛОНЕНИЕ, 1Л., ЕД.Ч., СР.Р. = бих екипирало
| УСЛОВНО НАКЛОНЕНИЕ, 1Л., МН.Ч. = бихме екипирали
| УСЛОВНО НАКЛОНЕНИЕ, 2Л., ЕД.Ч., М.Р. = би екипирал
| УСЛОВНО НАКЛОНЕНИЕ, 2Л., ЕД.Ч., Ж.Р. = би екипирала
| УСЛОВНО НАКЛОНЕНИЕ, 2Л., ЕД.Ч., СР.Р. = би екипирало
| УСЛОВНО НАКЛОНЕНИЕ, 2Л., МН.Ч. = бихте екипирали
| УСЛОВНО НАКЛОНЕНИЕ, 3Л., ЕД.Ч., М.Р. = би екипирал
| УСЛОВНО НАКЛОНЕНИЕ, 3Л., ЕД.Ч., Ж.Р. = би екипирала
| УСЛОВНО НАКЛОНЕНИЕ, 3Л., ЕД.Ч., СР.Р. = би екипирало
| УСЛОВНО НАКЛОНЕНИЕ, 3Л., МН.Ч. = биха екипирали
| ПОВЕЛИТЕЛНО НАКЛОНЕНИЕ, ЕД.Ч. = еки·пи·рай
| ПОВЕЛИТЕЛНО НАКЛОНЕНИЕ, МН.Ч. = еки·пи·рай·те
| МИН.СТРАД.ПРИЧ. М.Р. = еки·пи·ран
| МИН.СТРАД.ПРИЧ. М.Р. НЕПЪЛЕН ЧЛЕН = еки·пи·ра·ния
| МИН.СТРАД.ПРИЧ. М.Р. ПЪЛЕН ЧЛЕН = еки·пи·ра·ни·ят
| МИН.СТРАД.ПРИЧ. Ж.Р. = еки·пи·ра·на
| МИН.СТРАД.ПРИЧ. Ж.Р. ЧЛЕН = еки·пи·ра·на·та
| МИН.СТРАД.ПРИЧ. СР.Р. = еки·пи·ра·но
| МИН.СТРАД.ПРИЧ. СР.Р. ЧЛЕН = еки·пи·ра·но·то
| МИН.СТРАД.ПРИЧ. МН.Ч. = еки·пи·ра·ни
| МИН.СТРАД.ПРИЧ. МН.Ч. ЧЛЕН = еки·пи·ра·ни·те
| МИН.ДЕЯТ.СВ.ПРИЧ. М.Р. = еки·пи·рал
| МИН.ДЕЯТ.СВ.ПРИЧ. М.Р. НЕПЪЛЕН ЧЛЕН = еки·пи·ра·лия
| МИН.ДЕЯТ.СВ.ПРИЧ. М.Р. ПЪЛЕН ЧЛЕН = еки·пи·ра·ли·ят
| МИН.ДЕЯТ.СВ.ПРИЧ. Ж.Р. = еки·пи·ра·ла
| МИН.ДЕЯТ.СВ.ПРИЧ. Ж.Р. ЧЛЕН = еки·пи·ра·ла·та
| МИН.ДЕЯТ.СВ.ПРИЧ. СР.Р. = еки·пи·ра·ло
| МИН.ДЕЯТ.СВ.ПРИЧ. СР.Р. ЧЛЕН = еки·пи·ра·ло·то
| МИН.ДЕЯТ.СВ.ПРИЧ. МН.Ч. = еки·пи·ра·ли
| МИН.ДЕЯТ.СВ.ПРИЧ. МН.Ч. ЧЛЕН = еки·пи·ра·ли·те
| МИН.ДЕЯТ.НЕСВ.ПРИЧ. М.Р. = еки·пи·рал
| МИН.ДЕЯТ.НЕСВ.ПРИЧ. М.Р. НЕПЪЛЕН ЧЛЕН = еки·пи·ра·лия
| МИН.ДЕЯТ.НЕСВ.ПРИЧ. М.Р. ПЪЛЕН ЧЛЕН = еки·пи·ра·ли·ят
| МИН.ДЕЯТ.НЕСВ.ПРИЧ. Ж.Р. = еки·пи·ра·ла
| МИН.ДЕЯТ.НЕСВ.ПРИЧ. Ж.Р. ЧЛЕН = еки·пи·ра·ла·та
| МИН.ДЕЯТ.НЕСВ.ПРИЧ. СР.Р. = еки·пи·ра·ло
| МИН.ДЕЯТ.НЕСВ.ПРИЧ. СР.Р. ЧЛЕН = еки·пи·ра·ло·то
| МИН.ДЕЯТ.НЕСВ.ПРИЧ. МН.Ч. = еки·пи·ра·ли
| МИН.ДЕЯТ.НЕСВ.ПРИЧ. МН.Ч. ЧЛЕН = еки·пи·ра·ли·те
| СЕГ.ДЕЯТ.ПРИЧ. М.Р. = еки·пи·ращ
| СЕГ.ДЕЯТ.ПРИЧ. М.Р. НЕПЪЛЕН ЧЛЕН = еки·пи·ра·щия
| СЕГ.ДЕЯТ.ПРИЧ. М.Р. ПЪЛЕН ЧЛЕН = еки·пи·ра·щи·ят
| СЕГ.ДЕЯТ.ПРИЧ. Ж.Р. = еки·пи·ра·ща
| СЕГ.ДЕЯТ.ПРИЧ. Ж.Р. ЧЛЕН = еки·пи·ра·ща·та
| СЕГ.ДЕЯТ.ПРИЧ. СР.Р. = еки·пи·ра·що
| СЕГ.ДЕЯТ.ПРИЧ. СР.Р. ЧЛЕН = еки·пи·ра·що·то
| СЕГ.ДЕЯТ.ПРИЧ. МН.Ч. = еки·пи·ра·щи
| СЕГ.ДЕЯТ.ПРИЧ. МН.Ч. ЧЛЕН = еки·пи·ра·щи·те
| ДЕЕПРИЧАСТИЕ = еки·пи·рай·ки
| СКРИТИ ПРЕПРАТКИ = 
[[екипирам]],
[[екипираш]],
[[екипира]],
[[екипираме]],
[[екипирате]],
[[екипират]],
[[екипирах]],
[[екипирахме]],
[[екипирахте]],
[[екипираха]],
[[екипираше]],
[[екипирай]],
[[екипирайте]],
[[екипирал]],
[[екипиралия]],
[[екипиралият]],
[[екипирала]],
[[екипиралата]],
[[екипирало]],
[[екипиралото]],
[[екипирали]],
[[екипиралите]],
[[екипиран]],
[[екипирания]],
[[екипираният]],
[[екипирана]],
[[екипираната]],
[[екипирано]],
[[екипираното]],
[[екипирани]],
[[екипираните]],
[[екипиращ]],
[[екипиращия]],
[[екипиращият]],
[[екипираща]],
[[екипиращата]],
[[екипиращо]],
[[екипиращото]],
[[екипиращи]],
[[екипиращите]],
[[екипирайки]],
[[екипирал съм]],
[[екипирала съм]],
[[екипирало съм]],
[[екипирали сме]],
[[екипирал си]],
[[екипирала си]],
[[екипирало си]],
[[екипирали сте]],
[[екипирал е]],
[[екипирала е]],
[[екипирало е]],
[[екипирали са]],
[[бях екипирал]],
[[бях екипирала]],
[[бях екипирало]],
[[бяхме екипирали]],
[[беше екипирал]],
[[беше екипирала]],
[[беше екипирало]],
[[бяхте екипирали]],
[[бяха екипирали]],
[[ще екипирам]],
[[ще екипираме]],
[[ще екипираш]],
[[ще екипирате]],
[[ще екипира]],
[[ще екипират]],
[[ще съм екипирал]],
[[ще съм екипирала]],
[[ще съм екипирало]],
[[ще сме екипирали]],
[[ще си екипирал]],
[[ще си екипирала]],
[[ще си екипирало]],
[[ще сте екипирали]],
[[ще е екипирал]],
[[ще е екипирала]],
[[ще е екипирало]],
[[ще са екипирали]],
[[щях да екипирам]],
[[щяхме да екипираме]],
[[щеше да екипираш]],
[[щяхте да екипирате]],
[[щеше да екипира]],
[[щяха да екипират]],
[[щях да съм екипирал]],
[[щях да съм екипирала]],
[[щях да съм екипирало]],
[[щяхме да сме екипирали]],
[[щеше да си екипирал]],
[[щеше да си екипирала]],
[[щеше да си екипирало]],
[[щяхте да сте екипирали]],
[[щеше да е екипирал]],
[[щеше да е екипирала]],
[[щеше да е екипирало]],
[[щяха да са екипирали]],
[[бил съм екипирал]],
[[била съм екипирала]],
[[било съм екипирало]],
[[били сме екипирали]],
[[бил си екипирал]],
[[била си екипирала]],
[[било си екипирало]],
[[били сте екипирали]],
[[бил е екипирал]],
[[била е екипирала]],
[[било е екипирало]],
[[били са екипирали]],
[[щял съм да екипирам]],
[[щяла съм да екипирам]],
[[щяло съм да екипирам]],
[[щели сме да екипираме]],
[[щял си да екипираш]],
[[щяла си да екипираш]],
[[щяло си да екипираш]],
[[щели сте да екипирате]],
[[щял да екипира]],
[[щяла да екипира]],
[[щяло да екипира]],
[[щели да екипират]],
[[щял е да екипира]],
[[щяла е да екипира]],
[[щяло е да екипира]],
[[щели са да екипират]],
[[щял съм да съм екипирал]],
[[щяла съм да съм екипирала]],
[[щяло съм да съм екипирало]],
[[щели сме да сме екипирали]],
[[щял си да си екипирал]],
[[щяла си да си екипирала]],
[[щяло си да си екипирало]],
[[щели сте да сте екипирали]],
[[щял да е екипирал]],
[[щяла да е екипирала]],
[[щяло да е екипирало]],
[[щели да са екипирали]],
[[щял е да е екипирал]],
[[щяла е да е екипирала]],
[[щяло е да е екипирало]],
[[щели са да са екипирали]],
[[бих екипирал]],
[[бих екипирала]],
[[бих екипирало]],
[[бихме екипирали]],
[[би екипирал]],
[[би екипирала]],
[[би екипирало]],
[[бихте екипирали]],
[[биха екипирали]],
}}</text>
      <sha1>cril653b7p4ff9wjddpwgbgbfoz592b</sha1>
    </revision>
  </page>
  <page>
    <title>Шаблон:Словоформи/екна</title>
    <ns>10</ns>
    <id>393120</id>
    <revision>
      <id>425150</id>
      <parentid>9464</parentid>
      <timestamp>2005-05-06T17:13:10Z</timestamp>
      <contributor>
        <username>Bgbot</username>
        <id>83</id>
      </contributor>
      <comment>Борислав: Шаблон със словоформи</comment>
      <model>wikitext</model>
      <format>text/x-wiki</format>
      <text bytes="18518" xml:space="preserve">{{Шаблон:Словоформи/Глагол|
  ОСНОВНА ФОРМА = екна
| СЕГ.ВР., 1Л., ЕД.Ч. = ек·на
| СЕГ.ВР., 1Л., МН.Ч. = ек·нем
| СЕГ.ВР., 2Л., ЕД.Ч. = ек·неш
| СЕГ.ВР., 2Л., МН.Ч. = ек·не·те
| СЕГ.ВР., 3Л., ЕД.Ч. = ек·не
| СЕГ.ВР., 3Л., МН.Ч. = ек·нат
| МИН.СВ.ВР., 1Л., ЕД.Ч. = ек·нах
| МИН.СВ.ВР., 1Л., МН.Ч. = ек·нах·ме
| МИН.СВ.ВР., 2Л., ЕД.Ч. = ек·на
| МИН.СВ.ВР., 2Л., МН.Ч. = ек·нах·те
| МИН.СВ.ВР., 3Л., ЕД.Ч. = ек·на
| МИН.СВ.ВР., 3Л., МН.Ч. = ек·на·ха
| МИН.НЕСВ.ВР., 1Л., ЕД.Ч. = ек·нех
| МИН.НЕСВ.ВР., 1Л., МН.Ч. = ек·нех·ме
| МИН.НЕСВ.ВР., 2Л., ЕД.Ч. = ек·не·ше
| МИН.НЕСВ.ВР., 2Л., МН.Ч. = ек·нех·те
| МИН.НЕСВ.ВР., 3Л., ЕД.Ч. = ек·не·ше
| МИН.НЕСВ.ВР., 3Л., МН.Ч. = ек·не·ха
| МИН.НЕОПР.ВР., 1Л., ЕД.Ч., М.Р. = екнал съм
| МИН.НЕОПР.ВР., 1Л., ЕД.Ч., Ж.Р. = екнала съм
| МИН.НЕОПР.ВР., 1Л., ЕД.Ч., СР.Р. = екнало съм
| МИН.НЕОПР.ВР., 1Л., МН.Ч. = екнали сме
| МИН.НЕОПР.ВР., 2Л., ЕД.Ч., М.Р. = екнал си
| МИН.НЕОПР.ВР., 2Л., ЕД.Ч., Ж.Р. = екнала си
| МИН.НЕОПР.ВР., 2Л., ЕД.Ч., СР.Р. = екнало си
| МИН.НЕОПР.ВР., 2Л., МН.Ч. = екнали сте
| МИН.НЕОПР.ВР., 3Л., ЕД.Ч., М.Р. = екнал е
| МИН.НЕОПР.ВР., 3Л., ЕД.Ч., Ж.Р. = екнала е
| МИН.НЕОПР.ВР., 3Л., ЕД.Ч., СР.Р. = екнало е
| МИН.НЕОПР.ВР., 3Л., МН.Ч. = екнали са
| МИН.ПРЕД.ВР., 1Л., ЕД.Ч., М.Р. = бях екнал
| МИН.ПРЕД.ВР., 1Л., ЕД.Ч., Ж.Р. = бях екнала
| МИН.ПРЕД.ВР., 1Л., ЕД.Ч., СР.Р. = бях екнало
| МИН.ПРЕД.ВР., 1Л., МН.Ч. = бяхме екнали
| МИН.ПРЕД.ВР., 2Л., ЕД.Ч., М.Р. = беше екнал
| МИН.ПРЕД.ВР., 2Л., ЕД.Ч., Ж.Р. = беше екнала
| МИН.ПРЕД.ВР., 2Л., ЕД.Ч., СР.Р. = беше екнало
| МИН.ПРЕД.ВР., 2Л., МН.Ч. = бяхте екнали
| МИН.ПРЕД.ВР., 3Л., ЕД.Ч., М.Р. = беше екнал
| МИН.ПРЕД.ВР., 3Л., ЕД.Ч., Ж.Р. = беше екнала
| МИН.ПРЕД.ВР., 3Л., ЕД.Ч., СР.Р. = беше екнало
| МИН.ПРЕД.ВР., 3Л., МН.Ч. = бяха екнали
| БЪД.ВР., 1Л., ЕД.Ч. = ще екна
| БЪД.ВР., 1Л., МН.Ч. = ще екнем
| БЪД.ВР., 2Л., ЕД.Ч. = ще екнеш
| БЪД.ВР., 2Л., МН.Ч. = ще екнете
| БЪД.ВР., 3Л., ЕД.Ч. = ще екне
| БЪД.ВР., 3Л., МН.Ч. = ще екнат
| БЪД.ПРЕД.ВР., 1Л., ЕД.Ч., М.Р. = ще съм екнал
| БЪД.ПРЕД.ВР., 1Л., ЕД.Ч., Ж.Р. = ще съм екнала
| БЪД.ПРЕД.ВР., 1Л., ЕД.Ч., СР.Р. = ще съм екнало
| БЪД.ПРЕД.ВР., 1Л., МН.Ч. = ще сме екнали
| БЪД.ПРЕД.ВР., 2Л., ЕД.Ч., М.Р. = ще си екнал
| БЪД.ПРЕД.ВР., 2Л., ЕД.Ч., Ж.Р. = ще си екнала
| БЪД.ПРЕД.ВР., 2Л., ЕД.Ч., СР.Р. = ще си екнало
| БЪД.ПРЕД.ВР., 2Л., МН.Ч. = ще сте екнали
| БЪД.ПРЕД.ВР., 3Л., ЕД.Ч., М.Р. = ще е екнал
| БЪД.ПРЕД.ВР., 3Л., ЕД.Ч., Ж.Р. = ще е екнала
| БЪД.ПРЕД.ВР., 3Л., ЕД.Ч., СР.Р. = ще е екнало
| БЪД.ПРЕД.ВР., 3Л., МН.Ч. = ще са екнали
| БЪД.ВР. В МИН., 1Л., ЕД.Ч. = щях да екна
| БЪД.ВР. В МИН., 1Л., МН.Ч. = щяхме да екнем
| БЪД.ВР. В МИН., 2Л., ЕД.Ч. = щеше да екнеш
| БЪД.ВР. В МИН., 2Л., МН.Ч. = щяхте да екнете
| БЪД.ВР. В МИН., 3Л., ЕД.Ч. = щеше да екне
| БЪД.ВР. В МИН., 3Л., МН.Ч. = щяха да екнат
| БЪД.ПРЕД.ВР. В МИН., 1Л., ЕД.Ч., М.Р. = щях да съм екнал
| БЪД.ПРЕД.ВР. В МИН., 1Л., ЕД.Ч., Ж.Р. = щях да съм екнала
| БЪД.ПРЕД.ВР. В МИН., 1Л., ЕД.Ч., СР.Р. = щях да съм екнало
| БЪД.ПРЕД.ВР. В МИН., 1Л., МН.Ч. = щяхме да сме екнали
| БЪД.ПРЕД.ВР. В МИН., 2Л., ЕД.Ч., М.Р. = щеше да си екнал
| БЪД.ПРЕД.ВР. В МИН., 2Л., ЕД.Ч., Ж.Р. = щеше да си екнала
| БЪД.ПРЕД.ВР. В МИН., 2Л., ЕД.Ч., СР.Р. = щеше да си екнало
| БЪД.ПРЕД.ВР. В МИН., 2Л., МН.Ч. = щяхте да сте екнали
| БЪД.ПРЕД.ВР. В МИН., 3Л., ЕД.Ч., М.Р. = щеше да е екнал
| БЪД.ПРЕД.ВР. В МИН., 3Л., ЕД.Ч., Ж.Р. = щеше да е екнала
| БЪД.ПРЕД.ВР. В МИН., 3Л., ЕД.Ч., СР.Р. = щеше да е екнало
| БЪД.ПРЕД.ВР. В МИН., 3Л., МН.Ч. = щяха да са екнали
| ПР.НАКЛ., СЕГ.ВР., 1Л., ЕД.Ч., М.Р. = екнел съм
| ПР.НАКЛ., СЕГ.ВР., 1Л., ЕД.Ч., Ж.Р. = екнела съм
| ПР.НАКЛ., СЕГ.ВР., 1Л., ЕД.Ч., СР.Р. = екнело съм
| ПР.НАКЛ., СЕГ.ВР., 1Л., МН.Ч. = екнели сме
| ПР.НАКЛ., СЕГ.ВР., 2Л., ЕД.Ч., М.Р. = екнел си
| ПР.НАКЛ., СЕГ.ВР., 2Л., ЕД.Ч., Ж.Р. = екнела си
| ПР.НАКЛ., СЕГ.ВР., 2Л., ЕД.Ч., СР.Р. = екнело си
| ПР.НАКЛ., СЕГ.ВР., 2Л., МН.Ч. = екнели сте
| ПР.НАКЛ., СЕГ.ВР., 3Л., ЕД.Ч., М.Р. = екнел (е)
| ПР.НАКЛ., СЕГ.ВР., 3Л., ЕД.Ч., Ж.Р. = екнела (е)
| ПР.НАКЛ., СЕГ.ВР., 3Л., ЕД.Ч., СР.Р. = екнело (е)
| ПР.НАКЛ., СЕГ.ВР., 3Л., МН.Ч. = екнели (са)
| ПР.НАКЛ., МИН.СВ.ВР., 1Л., ЕД.Ч., М.Р. = екнал съм
| ПР.НАКЛ., МИН.СВ.ВР., 1Л., ЕД.Ч., Ж.Р. = екнала съм
| ПР.НАКЛ., МИН.СВ.ВР., 1Л., ЕД.Ч., СР.Р. = екнало съм
| ПР.НАКЛ., МИН.СВ.ВР., 1Л., МН.Ч. = екнали сме
| ПР.НАКЛ., МИН.СВ.ВР., 2Л., ЕД.Ч., М.Р. = екнал си
| ПР.НАКЛ., МИН.СВ.ВР., 2Л., ЕД.Ч., Ж.Р. = екнала си
| ПР.НАКЛ., МИН.СВ.ВР., 2Л., ЕД.Ч., СР.Р. = екнало си
| ПР.НАКЛ., МИН.СВ.ВР., 2Л., МН.Ч. = екнали сте
| ПР.НАКЛ., МИН.СВ.ВР., 3Л., ЕД.Ч., М.Р. = екнал (е)
| ПР.НАКЛ., МИН.СВ.ВР., 3Л., ЕД.Ч., Ж.Р. = екнала (е)
| ПР.НАКЛ., МИН.СВ.ВР., 3Л., ЕД.Ч., СР.Р. = екнало (е)
| ПР.НАКЛ., МИН.СВ.ВР., 3Л., МН.Ч. = екнали (са)
| ПР.НАКЛ., МИН.НЕОПР.ВР., 1Л., ЕД.Ч., М.Р. = бил съм екнал
| ПР.НАКЛ., МИН.НЕОПР.ВР., 1Л., ЕД.Ч., Ж.Р. = била съм екнала
| ПР.НАКЛ., МИН.НЕОПР.ВР., 1Л., ЕД.Ч., СР.Р. = било съм екнало
| ПР.НАКЛ., МИН.НЕОПР.ВР., 1Л., МН.Ч. = били сме екнали
| ПР.НАКЛ., МИН.НЕОПР.ВР., 2Л., ЕД.Ч., М.Р. = бил си екнал
| ПР.НАКЛ., МИН.НЕОПР.ВР., 2Л., ЕД.Ч., Ж.Р. = била си екнала
| ПР.НАКЛ., МИН.НЕОПР.ВР., 2Л., ЕД.Ч., СР.Р. = било си екнало
| ПР.НАКЛ., МИН.НЕОПР.ВР., 2Л., МН.Ч. = били сте екнали
| ПР.НАКЛ., МИН.НЕОПР.ВР., 3Л., ЕД.Ч., М.Р. = бил (е) екнал
| ПР.НАКЛ., МИН.НЕОПР.ВР., 3Л., ЕД.Ч., Ж.Р. = била (е) екнала
| ПР.НАКЛ., МИН.НЕОПР.ВР., 3Л., ЕД.Ч., СР.Р. = било (е) екнало
| ПР.НАКЛ., МИН.НЕОПР.ВР., 3Л., МН.Ч. = били (са) екнали
| ПР.НАКЛ., БЪД.ВР., 1Л., ЕД.Ч., М.Р. = щял съм да екна
| ПР.НАКЛ., БЪД.ВР., 1Л., ЕД.Ч., Ж.Р. = щяла съм да екна
| ПР.НАКЛ., БЪД.ВР., 1Л., ЕД.Ч., СР.Р. = щяло съм да екна
| ПР.НАКЛ., БЪД.ВР., 1Л., МН.Ч. = щели сме да екнем
| ПР.НАКЛ., БЪД.ВР., 2Л., ЕД.Ч., М.Р. = щял си да екнеш
| ПР.НАКЛ., БЪД.ВР., 2Л., ЕД.Ч., Ж.Р. = щяла си да екнеш
| ПР.НАКЛ., БЪД.ВР., 2Л., ЕД.Ч., СР.Р. = щяло си да екнеш
| ПР.НАКЛ., БЪД.ВР., 2Л., МН.Ч. = щели сте да екнете
| ПР.НАКЛ., БЪД.ВР., 3Л., ЕД.Ч., М.Р. = щял (е) да екне
| ПР.НАКЛ., БЪД.ВР., 3Л., ЕД.Ч., Ж.Р. = щяла (е) да екне
| ПР.НАКЛ., БЪД.ВР., 3Л., ЕД.Ч., СР.Р. = щяло (е) да екне
| ПР.НАКЛ., БЪД.ВР., 3Л., МН.Ч. = щели (са) да екнат
| ПР.НАКЛ., БЪД.ПРЕД.ВР., 1Л., ЕД.Ч., М.Р. = щял съм да съм екнал
| ПР.НАКЛ., БЪД.ПРЕД.ВР., 1Л., ЕД.Ч., Ж.Р. = щяла съм да съм екнала
| ПР.НАКЛ., БЪД.ПРЕД.ВР., 1Л., ЕД.Ч., СР.Р. = щяло съм да съм екнало
| ПР.НАКЛ., БЪД.ПРЕД.ВР., 1Л., МН.Ч. = щели сме да сме екнали
| ПР.НАКЛ., БЪД.ПРЕД.ВР., 2Л., ЕД.Ч., М.Р. = щял си да си екнал
| ПР.НАКЛ., БЪД.ПРЕД.ВР., 2Л., ЕД.Ч., Ж.Р. = щяла си да си екнала
| ПР.НАКЛ., БЪД.ПРЕД.ВР., 2Л., ЕД.Ч., СР.Р. = щяло си да си екнало
| ПР.НАКЛ., БЪД.ПРЕД.ВР., 2Л., МН.Ч. = щели сте да сте екнали
| ПР.НАКЛ., БЪД.ПРЕД.ВР., 3Л., ЕД.Ч., М.Р. = щял (е) да е екнал
| ПР.НАКЛ., БЪД.ПРЕД.ВР., 3Л., ЕД.Ч., Ж.Р. = щяла (е) да е екнала
| ПР.НАКЛ., БЪД.ПРЕД.ВР., 3Л., ЕД.Ч., СР.Р. = щяло (е) да е екнало
| ПР.НАКЛ., БЪД.ПРЕД.ВР., 3Л., МН.Ч. = щели (са) да са екнали
| УСЛОВНО НАКЛОНЕНИЕ, 1Л., ЕД.Ч., М.Р. = бих екнал
| УСЛОВНО НАКЛОНЕНИЕ, 1Л., ЕД.Ч., Ж.Р. = бих екнала
| УСЛОВНО НАКЛОНЕНИЕ, 1Л., ЕД.Ч., СР.Р. = бих екнало
| УСЛОВНО НАКЛОНЕНИЕ, 1Л., МН.Ч. = бихме екнали
| УСЛОВНО НАКЛОНЕНИЕ, 2Л., ЕД.Ч., М.Р. = би екнал
| УСЛОВНО НАКЛОНЕНИЕ, 2Л., ЕД.Ч., Ж.Р. = би екнала
| УСЛОВНО НАКЛОНЕНИЕ, 2Л., ЕД.Ч., СР.Р. = би екнало
| УСЛОВНО НАКЛОНЕНИЕ, 2Л., МН.Ч. = бихте екнали
| УСЛОВНО НАКЛОНЕНИЕ, 3Л., ЕД.Ч., М.Р. = би екнал
| УСЛОВНО НАКЛОНЕНИЕ, 3Л., ЕД.Ч., Ж.Р. = би екнала
| УСЛОВНО НАКЛОНЕНИЕ, 3Л., ЕД.Ч., СР.Р. = би екнало
| УСЛОВНО НАКЛОНЕНИЕ, 3Л., МН.Ч. = биха екнали
| ПОВЕЛИТЕЛНО НАКЛОНЕНИЕ, ЕД.Ч. = ек·ни
| ПОВЕЛИТЕЛНО НАКЛОНЕНИЕ, МН.Ч. = ек·не·те
| МИН.СТРАД.ПРИЧ. М.Р. = ек·нат
| МИН.СТРАД.ПРИЧ. М.Р. НЕПЪЛЕН ЧЛЕН = ек·на·тия
| МИН.СТРАД.ПРИЧ. М.Р. ПЪЛЕН ЧЛЕН = ек·на·ти·ят
| МИН.СТРАД.ПРИЧ. Ж.Р. = ек·на·та
| МИН.СТРАД.ПРИЧ. Ж.Р. ЧЛЕН = ек·на·та·та
| МИН.СТРАД.ПРИЧ. СР.Р. = ек·на·то
| МИН.СТРАД.ПРИЧ. СР.Р. ЧЛЕН = ек·на·то·то
| МИН.СТРАД.ПРИЧ. МН.Ч. = ек·на·ти
| МИН.СТРАД.ПРИЧ. МН.Ч. ЧЛЕН = ек·на·ти·те
| МИН.ДЕЯТ.СВ.ПРИЧ. М.Р. = ек·нал
| МИН.ДЕЯТ.СВ.ПРИЧ. М.Р. НЕПЪЛЕН ЧЛЕН = ек·на·лия
| МИН.ДЕЯТ.СВ.ПРИЧ. М.Р. ПЪЛЕН ЧЛЕН = ек·на·ли·ят
| МИН.ДЕЯТ.СВ.ПРИЧ. Ж.Р. = ек·на·ла
| МИН.ДЕЯТ.СВ.ПРИЧ. Ж.Р. ЧЛЕН = ек·на·ла·та
| МИН.ДЕЯТ.СВ.ПРИЧ. СР.Р. = ек·на·ло
| МИН.ДЕЯТ.СВ.ПРИЧ. СР.Р. ЧЛЕН = ек·на·ло·то
| МИН.ДЕЯТ.СВ.ПРИЧ. МН.Ч. = ек·на·ли
| МИН.ДЕЯТ.СВ.ПРИЧ. МН.Ч. ЧЛЕН = ек·на·ли·те
| МИН.ДЕЯТ.НЕСВ.ПРИЧ. М.Р. = ек·нел
| МИН.ДЕЯТ.НЕСВ.ПРИЧ. М.Р. НЕПЪЛЕН ЧЛЕН = ек·не·лия
| МИН.ДЕЯТ.НЕСВ.ПРИЧ. М.Р. ПЪЛЕН ЧЛЕН = ек·не·ли·ят
| МИН.ДЕЯТ.НЕСВ.ПРИЧ. Ж.Р. = ек·не·ла
| МИН.ДЕЯТ.НЕСВ.ПРИЧ. Ж.Р. ЧЛЕН = ек·не·ла·та
| МИН.ДЕЯТ.НЕСВ.ПРИЧ. СР.Р. = ек·не·ло
| МИН.ДЕЯТ.НЕСВ.ПРИЧ. СР.Р. ЧЛЕН = ек·не·ло·то
| МИН.ДЕЯТ.НЕСВ.ПРИЧ. МН.Ч. = ек·не·ли
| МИН.ДЕЯТ.НЕСВ.ПРИЧ. МН.Ч. ЧЛЕН = ек·не·ли·те
| СЕГ.ДЕЯТ.ПРИЧ. М.Р. = —
| СЕГ.ДЕЯТ.ПРИЧ. М.Р. НЕПЪЛЕН ЧЛЕН = —
| СЕГ.ДЕЯТ.ПРИЧ. М.Р. ПЪЛЕН ЧЛЕН = —
| СЕГ.ДЕЯТ.ПРИЧ. Ж.Р. = —
| СЕГ.ДЕЯТ.ПРИЧ. Ж.Р. ЧЛЕН = —
| СЕГ.ДЕЯТ.ПРИЧ. СР.Р. = —
| СЕГ.ДЕЯТ.ПРИЧ. СР.Р. ЧЛЕН = —
| СЕГ.ДЕЯТ.ПРИЧ. МН.Ч. = —
| СЕГ.ДЕЯТ.ПРИЧ. МН.Ч. ЧЛЕН = —
| ДЕЕПРИЧАСТИЕ = —
| СКРИТИ ПРЕПРАТКИ = 
[[екна]],
[[екнеш]],
[[екне]],
[[екнем]],
[[екнете]],
[[екнат]],
[[екнах]],
[[екнахме]],
[[екнахте]],
[[екнаха]],
[[екнех]],
[[екнеше]],
[[екнехме]],
[[екнехте]],
[[екнеха]],
[[екни]],
[[екнал]],
[[екналия]],
[[екналият]],
[[екнала]],
[[екналата]],
[[екнало]],
[[екналото]],
[[екнали]],
[[екналите]],
[[екнел]],
[[екнелия]],
[[екнелият]],
[[екнела]],
[[екнелата]],
[[екнело]],
[[екнелото]],
[[екнели]],
[[екнелите]],
[[екнатия]],
[[екнатият]],
[[екната]],
[[екнатата]],
[[екнато]],
[[екнатото]],
[[екнати]],
[[екнатите]],
[[екнал съм]],
[[екнала съм]],
[[екнало съм]],
[[екнали сме]],
[[екнал си]],
[[екнала си]],
[[екнало си]],
[[екнали сте]],
[[екнал е]],
[[екнала е]],
[[екнало е]],
[[екнали са]],
[[бях екнал]],
[[бях екнала]],
[[бях екнало]],
[[бяхме екнали]],
[[беше екнал]],
[[беше екнала]],
[[беше екнало]],
[[бяхте екнали]],
[[бяха екнали]],
[[ще екна]],
[[ще екнем]],
[[ще екнеш]],
[[ще екнете]],
[[ще екне]],
[[ще екнат]],
[[ще съм екнал]],
[[ще съм екнала]],
[[ще съм екнало]],
[[ще сме екнали]],
[[ще си екнал]],
[[ще си екнала]],
[[ще си екнало]],
[[ще сте екнали]],
[[ще е екнал]],
[[ще е екнала]],
[[ще е екнало]],
[[ще са екнали]],
[[щях да екна]],
[[щяхме да екнем]],
[[щеше да екнеш]],
[[щяхте да екнете]],
[[щеше да екне]],
[[щяха да екнат]],
[[щях да съм екнал]],
[[щях да съм екнала]],
[[щях да съм екнало]],
[[щяхме да сме екнали]],
[[щеше да си екнал]],
[[щеше да си екнала]],
[[щеше да си екнало]],
[[щяхте да сте екнали]],
[[щеше да е екнал]],
[[щеше да е екнала]],
[[щеше да е екнало]],
[[щяха да са екнали]],
[[екнел съм]],
[[екнела съм]],
[[екнело съм]],
[[екнели сме]],
[[екнел си]],
[[екнела си]],
[[екнело си]],
[[екнели сте]],
[[екнел е]],
[[екнела е]],
[[екнело е]],
[[екнели са]],
[[бил съм екнал]],
[[била съм екнала]],
[[било съм екнало]],
[[били сме екнали]],
[[бил си екнал]],
[[била си екнала]],
[[било си екнало]],
[[били сте екнали]],
[[бил е екнал]],
[[била е екнала]],
[[било е екнало]],
[[били са екнали]],
[[щял съм да екна]],
[[щяла съм да екна]],
[[щяло съм да екна]],
[[щели сме да екнем]],
[[щял си да екнеш]],
[[щяла си да екнеш]],
[[щяло си да екнеш]],
[[щели сте да екнете]],
[[щял да екне]],
[[щяла да екне]],
[[щяло да екне]],
[[щели да екнат]],
[[щял е да екне]],
[[щяла е да екне]],
[[щяло е да екне]],
[[щели са да екнат]],
[[щял съм да съм екнал]],
[[щяла съм да съм екнала]],
[[щяло съм да съм екнало]],
[[щели сме да сме екнали]],
[[щял си да си екнал]],
[[щяла си да си екнала]],
[[щяло си да си екнало]],
[[щели сте да сте екнали]],
[[щял да е екнал]],
[[щяла да е екнала]],
[[щяло да е екнало]],
[[щели да са екнали]],
[[щял е да е екнал]],
[[щяла е да е екнала]],
[[щяло е да е екнало]],
[[щели са да са екнали]],
[[бих екнал]],
[[бих екнала]],
[[бих екнало]],
[[бихме екнали]],
[[би екнал]],
[[би екнала]],
[[би екнало]],
[[бихте екнали]],
[[биха екнали]],
}}</text>
      <sha1>a7ti184bw4k6niuqesidvk1gar5y4gr</sha1>
    </revision>
  </page>
  <page>
    <title>Шаблон:Словоформи/екранизирам</title>
    <ns>10</ns>
    <id>493342</id>
    <revision>
      <id>525324</id>
      <timestamp>2005-05-09T08:20:05Z</timestamp>
      <contributor>
        <username>Bgbot</username>
        <id>83</id>
      </contributor>
      <comment>Борислав: Шаблон със словоформи</comment>
      <model>wikitext</model>
      <format>text/x-wiki</format>
      <text bytes="22864" xml:space="preserve">{{Шаблон:Словоформи/Глагол|
  ОСНОВНА ФОРМА = екранизирам
| СЕГ.ВР., 1Л., ЕД.Ч. = ек·ра·ни·зи·рам
| СЕГ.ВР., 1Л., МН.Ч. = ек·ра·ни·зи·ра·ме
| СЕГ.ВР., 2Л., ЕД.Ч. = ек·ра·ни·зи·раш
| СЕГ.ВР., 2Л., МН.Ч. = ек·ра·ни·зи·ра·те
| СЕГ.ВР., 3Л., ЕД.Ч. = ек·ра·ни·зи·ра
| СЕГ.ВР., 3Л., МН.Ч. = ек·ра·ни·зи·рат
| МИН.СВ.ВР., 1Л., ЕД.Ч. = ек·ра·ни·зи·рах
| МИН.СВ.ВР., 1Л., МН.Ч. = ек·ра·ни·зи·рах·ме
| МИН.СВ.ВР., 2Л., ЕД.Ч. = ек·ра·ни·зи·ра
| МИН.СВ.ВР., 2Л., МН.Ч. = ек·ра·ни·зи·рах·те
| МИН.СВ.ВР., 3Л., ЕД.Ч. = ек·ра·ни·зи·ра
| МИН.СВ.ВР., 3Л., МН.Ч. = ек·ра·ни·зи·ра·ха
| МИН.НЕСВ.ВР., 1Л., ЕД.Ч. = ек·ра·ни·зи·рах
| МИН.НЕСВ.ВР., 1Л., МН.Ч. = ек·ра·ни·зи·рах·ме
| МИН.НЕСВ.ВР., 2Л., ЕД.Ч. = ек·ра·ни·зи·ра·ше
| МИН.НЕСВ.ВР., 2Л., МН.Ч. = ек·ра·ни·зи·рах·те
| МИН.НЕСВ.ВР., 3Л., ЕД.Ч. = ек·ра·ни·зи·ра·ше
| МИН.НЕСВ.ВР., 3Л., МН.Ч. = ек·ра·ни·зи·ра·ха
| МИН.НЕОПР.ВР., 1Л., ЕД.Ч., М.Р. = екранизирал съм
| МИН.НЕОПР.ВР., 1Л., ЕД.Ч., Ж.Р. = екранизирала съм
| МИН.НЕОПР.ВР., 1Л., ЕД.Ч., СР.Р. = екранизирало съм
| МИН.НЕОПР.ВР., 1Л., МН.Ч. = екранизирали сме
| МИН.НЕОПР.ВР., 2Л., ЕД.Ч., М.Р. = екранизирал си
| МИН.НЕОПР.ВР., 2Л., ЕД.Ч., Ж.Р. = екранизирала си
| МИН.НЕОПР.ВР., 2Л., ЕД.Ч., СР.Р. = екранизирало си
| МИН.НЕОПР.ВР., 2Л., МН.Ч. = екранизирали сте
| МИН.НЕОПР.ВР., 3Л., ЕД.Ч., М.Р. = екранизирал е
| МИН.НЕОПР.ВР., 3Л., ЕД.Ч., Ж.Р. = екранизирала е
| МИН.НЕОПР.ВР., 3Л., ЕД.Ч., СР.Р. = екранизирало е
| МИН.НЕОПР.ВР., 3Л., МН.Ч. = екранизирали са
| МИН.ПРЕД.ВР., 1Л., ЕД.Ч., М.Р. = бях екранизирал
| МИН.ПРЕД.ВР., 1Л., ЕД.Ч., Ж.Р. = бях екранизирала
| МИН.ПРЕД.ВР., 1Л., ЕД.Ч., СР.Р. = бях екранизирало
| МИН.ПРЕД.ВР., 1Л., МН.Ч. = бяхме екранизирали
| МИН.ПРЕД.ВР., 2Л., ЕД.Ч., М.Р. = беше екранизирал
| МИН.ПРЕД.ВР., 2Л., ЕД.Ч., Ж.Р. = беше екранизирала
| МИН.ПРЕД.ВР., 2Л., ЕД.Ч., СР.Р. = беше екранизирало
| МИН.ПРЕД.ВР., 2Л., МН.Ч. = бяхте екранизирали
| МИН.ПРЕД.ВР., 3Л., ЕД.Ч., М.Р. = беше екранизирал
| МИН.ПРЕД.ВР., 3Л., ЕД.Ч., Ж.Р. = беше екранизирала
| МИН.ПРЕД.ВР., 3Л., ЕД.Ч., СР.Р. = беше екранизирало
| МИН.ПРЕД.ВР., 3Л., МН.Ч. = бяха екранизирали
| БЪД.ВР., 1Л., ЕД.Ч. = ще екранизирам
| БЪД.ВР., 1Л., МН.Ч. = ще екранизираме
| БЪД.ВР., 2Л., ЕД.Ч. = ще екранизираш
| БЪД.ВР., 2Л., МН.Ч. = ще екранизирате
| БЪД.ВР., 3Л., ЕД.Ч. = ще екранизира
| БЪД.ВР., 3Л., МН.Ч. = ще екранизират
| БЪД.ПРЕД.ВР., 1Л., ЕД.Ч., М.Р. = ще съм екранизирал
| БЪД.ПРЕД.ВР., 1Л., ЕД.Ч., Ж.Р. = ще съм екранизирала
| БЪД.ПРЕД.ВР., 1Л., ЕД.Ч., СР.Р. = ще съм екранизирало
| БЪД.ПРЕД.ВР., 1Л., МН.Ч. = ще сме екранизирали
| БЪД.ПРЕД.ВР., 2Л., ЕД.Ч., М.Р. = ще си екранизирал
| БЪД.ПРЕД.ВР., 2Л., ЕД.Ч., Ж.Р. = ще си екранизирала
| БЪД.ПРЕД.ВР., 2Л., ЕД.Ч., СР.Р. = ще си екранизирало
| БЪД.ПРЕД.ВР., 2Л., МН.Ч. = ще сте екранизирали
| БЪД.ПРЕД.ВР., 3Л., ЕД.Ч., М.Р. = ще е екранизирал
| БЪД.ПРЕД.ВР., 3Л., ЕД.Ч., Ж.Р. = ще е екранизирала
| БЪД.ПРЕД.ВР., 3Л., ЕД.Ч., СР.Р. = ще е екранизирало
| БЪД.ПРЕД.ВР., 3Л., МН.Ч. = ще са екранизирали
| БЪД.ВР. В МИН., 1Л., ЕД.Ч. = щях да екранизирам
| БЪД.ВР. В МИН., 1Л., МН.Ч. = щяхме да екранизираме
| БЪД.ВР. В МИН., 2Л., ЕД.Ч. = щеше да екранизираш
| БЪД.ВР. В МИН., 2Л., МН.Ч. = щяхте да екранизирате
| БЪД.ВР. В МИН., 3Л., ЕД.Ч. = щеше да екранизира
| БЪД.ВР. В МИН., 3Л., МН.Ч. = щяха да екранизират
| БЪД.ПРЕД.ВР. В МИН., 1Л., ЕД.Ч., М.Р. = щях да съм екранизирал
| БЪД.ПРЕД.ВР. В МИН., 1Л., ЕД.Ч., Ж.Р. = щях да съм екранизирала
| БЪД.ПРЕД.ВР. В МИН., 1Л., ЕД.Ч., СР.Р. = щях да съм екранизирало
| БЪД.ПРЕД.ВР. В МИН., 1Л., МН.Ч. = щяхме да сме екранизирали
| БЪД.ПРЕД.ВР. В МИН., 2Л., ЕД.Ч., М.Р. = щеше да си екранизирал
| БЪД.ПРЕД.ВР. В МИН., 2Л., ЕД.Ч., Ж.Р. = щеше да си екранизирала
| БЪД.ПРЕД.ВР. В МИН., 2Л., ЕД.Ч., СР.Р. = щеше да си екранизирало
| БЪД.ПРЕД.ВР. В МИН., 2Л., МН.Ч. = щяхте да сте екранизирали
| БЪД.ПРЕД.ВР. В МИН., 3Л., ЕД.Ч., М.Р. = щеше да е екранизирал
| БЪД.ПРЕД.ВР. В МИН., 3Л., ЕД.Ч., Ж.Р. = щеше да е екранизирала
| БЪД.ПРЕД.ВР. В МИН., 3Л., ЕД.Ч., СР.Р. = щеше да е екранизирало
| БЪД.ПРЕД.ВР. В МИН., 3Л., МН.Ч. = щяха да са екранизирали
| ПР.НАКЛ., СЕГ.ВР., 1Л., ЕД.Ч., М.Р. = екранизирал съм
| ПР.НАКЛ., СЕГ.ВР., 1Л., ЕД.Ч., Ж.Р. = екранизирала съм
| ПР.НАКЛ., СЕГ.ВР., 1Л., ЕД.Ч., СР.Р. = екранизирало съм
| ПР.НАКЛ., СЕГ.ВР., 1Л., МН.Ч. = екранизирали сме
| ПР.НАКЛ., СЕГ.ВР., 2Л., ЕД.Ч., М.Р. = екранизирал си
| ПР.НАКЛ., СЕГ.ВР., 2Л., ЕД.Ч., Ж.Р. = екранизирала си
| ПР.НАКЛ., СЕГ.ВР., 2Л., ЕД.Ч., СР.Р. = екранизирало си
| ПР.НАКЛ., СЕГ.ВР., 2Л., МН.Ч. = екранизирали сте
| ПР.НАКЛ., СЕГ.ВР., 3Л., ЕД.Ч., М.Р. = екранизирал (е)
| ПР.НАКЛ., СЕГ.ВР., 3Л., ЕД.Ч., Ж.Р. = екранизирала (е)
| ПР.НАКЛ., СЕГ.ВР., 3Л., ЕД.Ч., СР.Р. = екранизирало (е)
| ПР.НАКЛ., СЕГ.ВР., 3Л., МН.Ч. = екранизирали (са)
| ПР.НАКЛ., МИН.СВ.ВР., 1Л., ЕД.Ч., М.Р. = екранизирал съм
| ПР.НАКЛ., МИН.СВ.ВР., 1Л., ЕД.Ч., Ж.Р. = екранизирала съм
| ПР.НАКЛ., МИН.СВ.ВР., 1Л., ЕД.Ч., СР.Р. = екранизирало съм
| ПР.НАКЛ., МИН.СВ.ВР., 1Л., МН.Ч. = екранизирали сме
| ПР.НАКЛ., МИН.СВ.ВР., 2Л., ЕД.Ч., М.Р. = екранизирал си
| ПР.НАКЛ., МИН.СВ.ВР., 2Л., ЕД.Ч., Ж.Р. = екранизирала си
| ПР.НАКЛ., МИН.СВ.ВР., 2Л., ЕД.Ч., СР.Р. = екранизирало си
| ПР.НАКЛ., МИН.СВ.ВР., 2Л., МН.Ч. = екранизирали сте
| ПР.НАКЛ., МИН.СВ.ВР., 3Л., ЕД.Ч., М.Р. = екранизирал (е)
| ПР.НАКЛ., МИН.СВ.ВР., 3Л., ЕД.Ч., Ж.Р. = екранизирала (е)
| ПР.НАКЛ., МИН.СВ.ВР., 3Л., ЕД.Ч., СР.Р. = екранизирало (е)
| ПР.НАКЛ., МИН.СВ.ВР., 3Л., МН.Ч. = екранизирали (са)
| ПР.НАКЛ., МИН.НЕОПР.ВР., 1Л., ЕД.Ч., М.Р. = бил съм екранизирал
| ПР.НАКЛ., МИН.НЕОПР.ВР., 1Л., ЕД.Ч., Ж.Р. = била съм екранизирала
| ПР.НАКЛ., МИН.НЕОПР.ВР., 1Л., ЕД.Ч., СР.Р. = било съм екранизирало
| ПР.НАКЛ., МИН.НЕОПР.ВР., 1Л., МН.Ч. = били сме екранизирали
| ПР.НАКЛ., МИН.НЕОПР.ВР., 2Л., ЕД.Ч., М.Р. = бил си екранизирал
| ПР.НАКЛ., МИН.НЕОПР.ВР., 2Л., ЕД.Ч., Ж.Р. = била си екранизирала
| ПР.НАКЛ., МИН.НЕОПР.ВР., 2Л., ЕД.Ч., СР.Р. = било си екранизирало
| ПР.НАКЛ., МИН.НЕОПР.ВР., 2Л., МН.Ч. = били сте екранизирали
| ПР.НАКЛ., МИН.НЕОПР.ВР., 3Л., ЕД.Ч., М.Р. = бил (е) екранизирал
| ПР.НАКЛ., МИН.НЕОПР.ВР., 3Л., ЕД.Ч., Ж.Р. = била (е) екранизирала
| ПР.НАКЛ., МИН.НЕОПР.ВР., 3Л., ЕД.Ч., СР.Р. = било (е) екранизирало
| ПР.НАКЛ., МИН.НЕОПР.ВР., 3Л., МН.Ч. = били (са) екранизирали
| ПР.НАКЛ., БЪД.ВР., 1Л., ЕД.Ч., М.Р. = щял съм да екранизирам
| ПР.НАКЛ., БЪД.ВР., 1Л., ЕД.Ч., Ж.Р. = щяла съм да екранизирам
| ПР.НАКЛ., БЪД.ВР., 1Л., ЕД.Ч., СР.Р. = щяло съм да екранизирам
| ПР.НАКЛ., БЪД.ВР., 1Л., МН.Ч. = щели сме да екранизираме
| ПР.НАКЛ., БЪД.ВР., 2Л., ЕД.Ч., М.Р. = щял си да екранизираш
| ПР.НАКЛ., БЪД.ВР., 2Л., ЕД.Ч., Ж.Р. = щяла си да екранизираш
| ПР.НАКЛ., БЪД.ВР., 2Л., ЕД.Ч., СР.Р. = щяло си да екранизираш
| ПР.НАКЛ., БЪД.ВР., 2Л., МН.Ч. = щели сте да екранизирате
| ПР.НАКЛ., БЪД.ВР., 3Л., ЕД.Ч., М.Р. = щял (е) да екранизира
| ПР.НАКЛ., БЪД.ВР., 3Л., ЕД.Ч., Ж.Р. = щяла (е) да екранизира
| ПР.НАКЛ., БЪД.ВР., 3Л., ЕД.Ч., СР.Р. = щяло (е) да екранизира
| ПР.НАКЛ., БЪД.ВР., 3Л., МН.Ч. = щели (са) да екранизират
| ПР.НАКЛ., БЪД.ПРЕД.ВР., 1Л., ЕД.Ч., М.Р. = щял съм да съм екранизирал
| ПР.НАКЛ., БЪД.ПРЕД.ВР., 1Л., ЕД.Ч., Ж.Р. = щяла съм да съм екранизирала
| ПР.НАКЛ., БЪД.ПРЕД.ВР., 1Л., ЕД.Ч., СР.Р. = щяло съм да съм екранизирало
| ПР.НАКЛ., БЪД.ПРЕД.ВР., 1Л., МН.Ч. = щели сме да сме екранизирали
| ПР.НАКЛ., БЪД.ПРЕД.ВР., 2Л., ЕД.Ч., М.Р. = щял си да си екранизирал
| ПР.НАКЛ., БЪД.ПРЕД.ВР., 2Л., ЕД.Ч., Ж.Р. = щяла си да си екранизирала
| ПР.НАКЛ., БЪД.ПРЕД.ВР., 2Л., ЕД.Ч., СР.Р. = щяло си да си екранизирало
| ПР.НАКЛ., БЪД.ПРЕД.ВР., 2Л., МН.Ч. = щели сте да сте екранизирали
| ПР.НАКЛ., БЪД.ПРЕД.ВР., 3Л., ЕД.Ч., М.Р. = щял (е) да е екранизирал
| ПР.НАКЛ., БЪД.ПРЕД.ВР., 3Л., ЕД.Ч., Ж.Р. = щяла (е) да е екранизирала
| ПР.НАКЛ., БЪД.ПРЕД.ВР., 3Л., ЕД.Ч., СР.Р. = щяло (е) да е екранизирало
| ПР.НАКЛ., БЪД.ПРЕД.ВР., 3Л., МН.Ч. = щели (са) да са екранизирали
| УСЛОВНО НАКЛОНЕНИЕ, 1Л., ЕД.Ч., М.Р. = бих екранизирал
| УСЛОВНО НАКЛОНЕНИЕ, 1Л., ЕД.Ч., Ж.Р. = бих екранизирала
| УСЛОВНО НАКЛОНЕНИЕ, 1Л., ЕД.Ч., СР.Р. = бих екранизирало
| УСЛОВНО НАКЛОНЕНИЕ, 1Л., МН.Ч. = бихме екранизирали
| УСЛОВНО НАКЛОНЕНИЕ, 2Л., ЕД.Ч., М.Р. = би екранизирал
| УСЛОВНО НАКЛОНЕНИЕ, 2Л., ЕД.Ч., Ж.Р. = би екранизирала
| УСЛОВНО НАКЛОНЕНИЕ, 2Л., ЕД.Ч., СР.Р. = би екранизирало
| УСЛОВНО НАКЛОНЕНИЕ, 2Л., МН.Ч. = бихте екранизирали
| УСЛОВНО НАКЛОНЕНИЕ, 3Л., ЕД.Ч., М.Р. = би екранизирал
| УСЛОВНО НАКЛОНЕНИЕ, 3Л., ЕД.Ч., Ж.Р. = би екранизирала
| УСЛОВНО НАКЛОНЕНИЕ, 3Л., ЕД.Ч., СР.Р. = би екранизирало
| УСЛОВНО НАКЛОНЕНИЕ, 3Л., МН.Ч. = биха екранизирали
| ПОВЕЛИТЕЛНО НАКЛОНЕНИЕ, ЕД.Ч. = ек·ра·ни·зи·рай
| ПОВЕЛИТЕЛНО НАКЛОНЕНИЕ, МН.Ч. = ек·ра·ни·зи·рай·те
| МИН.СТРАД.ПРИЧ. М.Р. = ек·ра·ни·зи·ран
| МИН.СТРАД.ПРИЧ. М.Р. НЕПЪЛЕН ЧЛЕН = ек·ра·ни·зи·ра·ния
| МИН.СТРАД.ПРИЧ. М.Р. ПЪЛЕН ЧЛЕН = ек·ра·ни·зи·ра·ни·ят
| МИН.СТРАД.ПРИЧ. Ж.Р. = ек·ра·ни·зи·ра·на
| МИН.СТРАД.ПРИЧ. Ж.Р. ЧЛЕН = ек·ра·ни·зи·ра·на·та
| МИН.СТРАД.ПРИЧ. СР.Р. = ек·ра·ни·зи·ра·но
| МИН.СТРАД.ПРИЧ. СР.Р. ЧЛЕН = ек·ра·ни·зи·ра·но·то
| МИН.СТРАД.ПРИЧ. МН.Ч. = ек·ра·ни·зи·ра·ни
| МИН.СТРАД.ПРИЧ. МН.Ч. ЧЛЕН = ек·ра·ни·зи·ра·ни·те
| МИН.ДЕЯТ.СВ.ПРИЧ. М.Р. = ек·ра·ни·зи·рал
| МИН.ДЕЯТ.СВ.ПРИЧ. М.Р. НЕПЪЛЕН ЧЛЕН = ек·ра·ни·зи·ра·лия
| МИН.ДЕЯТ.СВ.ПРИЧ. М.Р. ПЪЛЕН ЧЛЕН = ек·ра·ни·зи·ра·ли·ят
| МИН.ДЕЯТ.СВ.ПРИЧ. Ж.Р. = ек·ра·ни·зи·ра·ла
| МИН.ДЕЯТ.СВ.ПРИЧ. Ж.Р. ЧЛЕН = ек·ра·ни·зи·ра·ла·та
| МИН.ДЕЯТ.СВ.ПРИЧ. СР.Р. = ек·ра·ни·зи·ра·ло
| МИН.ДЕЯТ.СВ.ПРИЧ. СР.Р. ЧЛЕН = ек·ра·ни·зи·ра·ло·то
| МИН.ДЕЯТ.СВ.ПРИЧ. МН.Ч. = ек·ра·ни·зи·ра·ли
| МИН.ДЕЯТ.СВ.ПРИЧ. МН.Ч. ЧЛЕН = ек·ра·ни·зи·ра·ли·те
| МИН.ДЕЯТ.НЕСВ.ПРИЧ. М.Р. = ек·ра·ни·зи·рал
| МИН.ДЕЯТ.НЕСВ.ПРИЧ. М.Р. НЕПЪЛЕН ЧЛЕН = ек·ра·ни·зи·ра·лия
| МИН.ДЕЯТ.НЕСВ.ПРИЧ. М.Р. ПЪЛЕН ЧЛЕН = ек·ра·ни·зи·ра·ли·ят
| МИН.ДЕЯТ.НЕСВ.ПРИЧ. Ж.Р. = ек·ра·ни·зи·ра·ла
| МИН.ДЕЯТ.НЕСВ.ПРИЧ. Ж.Р. ЧЛЕН = ек·ра·ни·зи·ра·ла·та
| МИН.ДЕЯТ.НЕСВ.ПРИЧ. СР.Р. = ек·ра·ни·зи·ра·ло
| МИН.ДЕЯТ.НЕСВ.ПРИЧ. СР.Р. ЧЛЕН = ек·ра·ни·зи·ра·ло·то
| МИН.ДЕЯТ.НЕСВ.ПРИЧ. МН.Ч. = ек·ра·ни·зи·ра·ли
| МИН.ДЕЯТ.НЕСВ.ПРИЧ. МН.Ч. ЧЛЕН = ек·ра·ни·зи·ра·ли·те
| СЕГ.ДЕЯТ.ПРИЧ. М.Р. = ек·ра·ни·зи·ращ
| СЕГ.ДЕЯТ.ПРИЧ. М.Р. НЕПЪЛЕН ЧЛЕН = ек·ра·ни·зи·ра·щия
| СЕГ.ДЕЯТ.ПРИЧ. М.Р. ПЪЛЕН ЧЛЕН = ек·ра·ни·зи·ра·щи·ят
| СЕГ.ДЕЯТ.ПРИЧ. Ж.Р. = ек·ра·ни·зи·ра·ща
| СЕГ.ДЕЯТ.ПРИЧ. Ж.Р. ЧЛЕН = ек·ра·ни·зи·ра·ща·та
| СЕГ.ДЕЯТ.ПРИЧ. СР.Р. = ек·ра·ни·зи·ра·що
| СЕГ.ДЕЯТ.ПРИЧ. СР.Р. ЧЛЕН = ек·ра·ни·зи·ра·що·то
| СЕГ.ДЕЯТ.ПРИЧ. МН.Ч. = ек·ра·ни·зи·ра·щи
| СЕГ.ДЕЯТ.ПРИЧ. МН.Ч. ЧЛЕН = ек·ра·ни·зи·ра·щи·те
| ДЕЕПРИЧАСТИЕ = ек·ра·ни·зи·рай·ки
| СКРИТИ ПРЕПРАТКИ = 
[[екранизирам]],
[[екранизираш]],
[[екранизира]],
[[екранизираме]],
[[екранизирате]],
[[екранизират]],
[[екранизирах]],
[[екранизирахме]],
[[екранизирахте]],
[[екранизираха]],
[[екранизираше]],
[[екранизирай]],
[[екранизирайте]],
[[екранизирал]],
[[екранизиралия]],
[[екранизиралият]],
[[екранизирала]],
[[екранизиралата]],
[[екранизирало]],
[[екранизиралото]],
[[екранизирали]],
[[екранизиралите]],
[[екранизиран]],
[[екранизирания]],
[[екранизираният]],
[[екранизирана]],
[[екранизираната]],
[[екранизирано]],
[[екранизираното]],
[[екранизирани]],
[[екранизираните]],
[[екранизиращ]],
[[екранизиращия]],
[[екранизиращият]],
[[екранизираща]],
[[екранизиращата]],
[[екранизиращо]],
[[екранизиращото]],
[[екранизиращи]],
[[екранизиращите]],
[[екранизирайки]],
[[екранизирал съм]],
[[екранизирала съм]],
[[екранизирало съм]],
[[екранизирали сме]],
[[екранизирал си]],
[[екранизирала си]],
[[екранизирало си]],
[[екранизирали сте]],
[[екранизирал е]],
[[екранизирала е]],
[[екранизирало е]],
[[екранизирали са]],
[[бях екранизирал]],
[[бях екранизирала]],
[[бях екранизирало]],
[[бяхме екранизирали]],
[[беше екранизирал]],
[[беше екранизирала]],
[[беше екранизирало]],
[[бяхте екранизирали]],
[[бяха екранизирали]],
[[ще екранизирам]],
[[ще екранизираме]],
[[ще екранизираш]],
[[ще екранизирате]],
[[ще екранизира]],
[[ще екранизират]],
[[ще съм екранизирал]],
[[ще съм екранизирала]],
[[ще съм екранизирало]],
[[ще сме екранизирали]],
[[ще си екранизирал]],
[[ще си екранизирала]],
[[ще си екранизирало]],
[[ще сте екранизирали]],
[[ще е екранизирал]],
[[ще е екранизирала]],
[[ще е екранизирало]],
[[ще са екранизирали]],
[[щях да екранизирам]],
[[щяхме да екранизираме]],
[[щеше да екранизираш]],
[[щяхте да екранизирате]],
[[щеше да екранизира]],
[[щяха да екранизират]],
[[щях да съм екранизирал]],
[[щях да съм екранизирала]],
[[щях да съм екранизирало]],
[[щяхме да сме екранизирали]],
[[щеше да си екранизирал]],
[[щеше да си екранизирала]],
[[щеше да си екранизирало]],
[[щяхте да сте екранизирали]],
[[щеше да е екранизирал]],
[[щеше да е екранизирала]],
[[щеше да е екранизирало]],
[[щяха да са екранизирали]],
[[бил съм екранизирал]],
[[била съм екранизирала]],
[[било съм екранизирало]],
[[били сме екранизирали]],
[[бил си екранизирал]],
[[била си екранизирала]],
[[било си екранизирало]],
[[били сте екранизирали]],
[[бил е екранизирал]],
[[била е екранизирала]],
[[било е екранизирало]],
[[били са екранизирали]],
[[щял съм да екранизирам]],
[[щяла съм да екранизирам]],
[[щяло съм да екранизирам]],
[[щели сме да екранизираме]],
[[щял си да екранизираш]],
[[щяла си да екранизираш]],
[[щяло си да екранизираш]],
[[щели сте да екранизирате]],
[[щял да екранизира]],
[[щяла да екранизира]],
[[щяло да екранизира]],
[[щели да екранизират]],
[[щял е да екранизира]],
[[щяла е да екранизира]],
[[щяло е да екранизира]],
[[щели са да екранизират]],
[[щял съм да съм екранизирал]],
[[щяла съм да съм екранизирала]],
[[щяло съм да съм екранизирало]],
[[щели сме да сме екранизирали]],
[[щял си да си екранизирал]],
[[щяла си да си екранизирала]],
[[щяло си да си екранизирало]],
[[щели сте да сте екранизирали]],
[[щял да е екранизирал]],
[[щяла да е екранизирала]],
[[щяло да е екранизирало]],
[[щели да са екранизирали]],
[[щял е да е екранизирал]],
[[щяла е да е екранизирала]],
[[щяло е да е екранизирало]],
[[щели са да са екранизирали]],
[[бих екранизирал]],
[[бих екранизирала]],
[[бих екранизирало]],
[[бихме екранизирали]],
[[би екранизирал]],
[[би екранизирала]],
[[би екранизирало]],
[[бихте екранизирали]],
[[биха екранизирали]],
}}</text>
      <sha1>d7ck7n5n2snp966pa0rphsko0m0azbc</sha1>
    </revision>
  </page>
  <page>
    <title>Шаблон:Словоформи/екранирам</title>
    <ns>10</ns>
    <id>493344</id>
    <revision>
      <id>525326</id>
      <timestamp>2005-05-09T08:20:28Z</timestamp>
      <contributor>
        <username>Bgbot</username>
        <id>83</id>
      </contributor>
      <comment>Борислав: Шаблон със словоформи</comment>
      <model>wikitext</model>
      <format>text/x-wiki</format>
      <text bytes="21386" xml:space="preserve">{{Шаблон:Словоформи/Глагол|
  ОСНОВНА ФОРМА = екранирам
| СЕГ.ВР., 1Л., ЕД.Ч. = ек·ра·ни·рам
| СЕГ.ВР., 1Л., МН.Ч. = ек·ра·ни·ра·ме
| СЕГ.ВР., 2Л., ЕД.Ч. = ек·ра·ни·раш
| СЕГ.ВР., 2Л., МН.Ч. = ек·ра·ни·ра·те
| СЕГ.ВР., 3Л., ЕД.Ч. = ек·ра·ни·ра
| СЕГ.ВР., 3Л., МН.Ч. = ек·ра·ни·рат
| МИН.СВ.ВР., 1Л., ЕД.Ч. = ек·ра·ни·рах
| МИН.СВ.ВР., 1Л., МН.Ч. = ек·ра·ни·рах·ме
| МИН.СВ.ВР., 2Л., ЕД.Ч. = ек·ра·ни·ра
| МИН.СВ.ВР., 2Л., МН.Ч. = ек·ра·ни·рах·те
| МИН.СВ.ВР., 3Л., ЕД.Ч. = ек·ра·ни·ра
| МИН.СВ.ВР., 3Л., МН.Ч. = ек·ра·ни·ра·ха
| МИН.НЕСВ.ВР., 1Л., ЕД.Ч. = ек·ра·ни·рах
| МИН.НЕСВ.ВР., 1Л., МН.Ч. = ек·ра·ни·рах·ме
| МИН.НЕСВ.ВР., 2Л., ЕД.Ч. = ек·ра·ни·ра·ше
| МИН.НЕСВ.ВР., 2Л., МН.Ч. = ек·ра·ни·рах·те
| МИН.НЕСВ.ВР., 3Л., ЕД.Ч. = ек·ра·ни·ра·ше
| МИН.НЕСВ.ВР., 3Л., МН.Ч. = ек·ра·ни·ра·ха
| МИН.НЕОПР.ВР., 1Л., ЕД.Ч., М.Р. = екранирал съм
| МИН.НЕОПР.ВР., 1Л., ЕД.Ч., Ж.Р. = екранирала съм
| МИН.НЕОПР.ВР., 1Л., ЕД.Ч., СР.Р. = екранирало съм
| МИН.НЕОПР.ВР., 1Л., МН.Ч. = екранирали сме
| МИН.НЕОПР.ВР., 2Л., ЕД.Ч., М.Р. = екранирал си
| МИН.НЕОПР.ВР., 2Л., ЕД.Ч., Ж.Р. = екранирала си
| МИН.НЕОПР.ВР., 2Л., ЕД.Ч., СР.Р. = екранирало си
| МИН.НЕОПР.ВР., 2Л., МН.Ч. = екранирали сте
| МИН.НЕОПР.ВР., 3Л., ЕД.Ч., М.Р. = екранирал е
| МИН.НЕОПР.ВР., 3Л., ЕД.Ч., Ж.Р. = екранирала е
| МИН.НЕОПР.ВР., 3Л., ЕД.Ч., СР.Р. = екранирало е
| МИН.НЕОПР.ВР., 3Л., МН.Ч. = екранирали са
| МИН.ПРЕД.ВР., 1Л., ЕД.Ч., М.Р. = бях екранирал
| МИН.ПРЕД.ВР., 1Л., ЕД.Ч., Ж.Р. = бях екранирала
| МИН.ПРЕД.ВР., 1Л., ЕД.Ч., СР.Р. = бях екранирало
| МИН.ПРЕД.ВР., 1Л., МН.Ч. = бяхме екранирали
| МИН.ПРЕД.ВР., 2Л., ЕД.Ч., М.Р. = беше екранирал
| МИН.ПРЕД.ВР., 2Л., ЕД.Ч., Ж.Р. = беше екранирала
| МИН.ПРЕД.ВР., 2Л., ЕД.Ч., СР.Р. = беше екранирало
| МИН.ПРЕД.ВР., 2Л., МН.Ч. = бяхте екранирали
| МИН.ПРЕД.ВР., 3Л., ЕД.Ч., М.Р. = беше екранирал
| МИН.ПРЕД.ВР., 3Л., ЕД.Ч., Ж.Р. = беше екранирала
| МИН.ПРЕД.ВР., 3Л., ЕД.Ч., СР.Р. = беше екранирало
| МИН.ПРЕД.ВР., 3Л., МН.Ч. = бяха екранирали
| БЪД.ВР., 1Л., ЕД.Ч. = ще екранирам
| БЪД.ВР., 1Л., МН.Ч. = ще екранираме
| БЪД.ВР., 2Л., ЕД.Ч. = ще екранираш
| БЪД.ВР., 2Л., МН.Ч. = ще екранирате
| БЪД.ВР., 3Л., ЕД.Ч. = ще екранира
| БЪД.ВР., 3Л., МН.Ч. = ще екранират
| БЪД.ПРЕД.ВР., 1Л., ЕД.Ч., М.Р. = ще съм екранирал
| БЪД.ПРЕД.ВР., 1Л., ЕД.Ч., Ж.Р. = ще съм екранирала
| БЪД.ПРЕД.ВР., 1Л., ЕД.Ч., СР.Р. = ще съм екранирало
| БЪД.ПРЕД.ВР., 1Л., МН.Ч. = ще сме екранирали
| БЪД.ПРЕД.ВР., 2Л., ЕД.Ч., М.Р. = ще си екранирал
| БЪД.ПРЕД.ВР., 2Л., ЕД.Ч., Ж.Р. = ще си екранирала
| БЪД.ПРЕД.ВР., 2Л., ЕД.Ч., СР.Р. = ще си екранирало
| БЪД.ПРЕД.ВР., 2Л., МН.Ч. = ще сте екранирали
| БЪД.ПРЕД.ВР., 3Л., ЕД.Ч., М.Р. = ще е екранирал
| БЪД.ПРЕД.ВР., 3Л., ЕД.Ч., Ж.Р. = ще е екранирала
| БЪД.ПРЕД.ВР., 3Л., ЕД.Ч., СР.Р. = ще е екранирало
| БЪД.ПРЕД.ВР., 3Л., МН.Ч. = ще са екранирали
| БЪД.ВР. В МИН., 1Л., ЕД.Ч. = щях да екранирам
| БЪД.ВР. В МИН., 1Л., МН.Ч. = щяхме да екранираме
| БЪД.ВР. В МИН., 2Л., ЕД.Ч. = щеше да екранираш
| БЪД.ВР. В МИН., 2Л., МН.Ч. = щяхте да екранирате
| БЪД.ВР. В МИН., 3Л., ЕД.Ч. = щеше да екранира
| БЪД.ВР. В МИН., 3Л., МН.Ч. = щяха да екранират
| БЪД.ПРЕД.ВР. В МИН., 1Л., ЕД.Ч., М.Р. = щях да съм екранирал
| БЪД.ПРЕД.ВР. В МИН., 1Л., ЕД.Ч., Ж.Р. = щях да съм екранирала
| БЪД.ПРЕД.ВР. В МИН., 1Л., ЕД.Ч., СР.Р. = щях да съм екранирало
| БЪД.ПРЕД.ВР. В МИН., 1Л., МН.Ч. = щяхме да сме екранирали
| БЪД.ПРЕД.ВР. В МИН., 2Л., ЕД.Ч., М.Р. = щеше да си екранирал
| БЪД.ПРЕД.ВР. В МИН., 2Л., ЕД.Ч., Ж.Р. = щеше да си екранирала
| БЪД.ПРЕД.ВР. В МИН., 2Л., ЕД.Ч., СР.Р. = щеше да си екранирало
| БЪД.ПРЕД.ВР. В МИН., 2Л., МН.Ч. = щяхте да сте екранирали
| БЪД.ПРЕД.ВР. В МИН., 3Л., ЕД.Ч., М.Р. = щеше да е екранирал
| БЪД.ПРЕД.ВР. В МИН., 3Л., ЕД.Ч., Ж.Р. = щеше да е екранирала
| БЪД.ПРЕД.ВР. В МИН., 3Л., ЕД.Ч., СР.Р. = щеше да е екранирало
| БЪД.ПРЕД.ВР. В МИН., 3Л., МН.Ч. = щяха да са екранирали
| ПР.НАКЛ., СЕГ.ВР., 1Л., ЕД.Ч., М.Р. = екранирал съм
| ПР.НАКЛ., СЕГ.ВР., 1Л., ЕД.Ч., Ж.Р. = екранирала съм
| ПР.НАКЛ., СЕГ.ВР., 1Л., ЕД.Ч., СР.Р. = екранирало съм
| ПР.НАКЛ., СЕГ.ВР., 1Л., МН.Ч. = екранирали сме
| ПР.НАКЛ., СЕГ.ВР., 2Л., ЕД.Ч., М.Р. = екранирал си
| ПР.НАКЛ., СЕГ.ВР., 2Л., ЕД.Ч., Ж.Р. = екранирала си
| ПР.НАКЛ., СЕГ.ВР., 2Л., ЕД.Ч., СР.Р. = екранирало си
| ПР.НАКЛ., СЕГ.ВР., 2Л., МН.Ч. = екранирали сте
| ПР.НАКЛ., СЕГ.ВР., 3Л., ЕД.Ч., М.Р. = екранирал (е)
| ПР.НАКЛ., СЕГ.ВР., 3Л., ЕД.Ч., Ж.Р. = екранирала (е)
| ПР.НАКЛ., СЕГ.ВР., 3Л., ЕД.Ч., СР.Р. = екранирало (е)
| ПР.НАКЛ., СЕГ.ВР., 3Л., МН.Ч. = екранирали (са)
| ПР.НАКЛ., МИН.СВ.ВР., 1Л., ЕД.Ч., М.Р. = екранирал съм
| ПР.НАКЛ., МИН.СВ.ВР., 1Л., ЕД.Ч., Ж.Р. = екранирала съм
| ПР.НАКЛ., МИН.СВ.ВР., 1Л., ЕД.Ч., СР.Р. = екранирало съм
| ПР.НАКЛ., МИН.СВ.ВР., 1Л., МН.Ч. = екранирали сме
| ПР.НАКЛ., МИН.СВ.ВР., 2Л., ЕД.Ч., М.Р. = екранирал си
| ПР.НАКЛ., МИН.СВ.ВР., 2Л., ЕД.Ч., Ж.Р. = екранирала си
| ПР.НАКЛ., МИН.СВ.ВР., 2Л., ЕД.Ч., СР.Р. = екранирало си
| ПР.НАКЛ., МИН.СВ.ВР., 2Л., МН.Ч. = екранирали сте
| ПР.НАКЛ., МИН.СВ.ВР., 3Л., ЕД.Ч., М.Р. = екранирал (е)
| ПР.НАКЛ., МИН.СВ.ВР., 3Л., ЕД.Ч., Ж.Р. = екранирала (е)
| ПР.НАКЛ., МИН.СВ.ВР., 3Л., ЕД.Ч., СР.Р. = екранирало (е)
| ПР.НАКЛ., МИН.СВ.ВР., 3Л., МН.Ч. = екранирали (са)
| ПР.НАКЛ., МИН.НЕОПР.ВР., 1Л., ЕД.Ч., М.Р. = бил съм екранирал
| ПР.НАКЛ., МИН.НЕОПР.ВР., 1Л., ЕД.Ч., Ж.Р. = била съм екранирала
| ПР.НАКЛ., МИН.НЕОПР.ВР., 1Л., ЕД.Ч., СР.Р. = било съм екранирало
| ПР.НАКЛ., МИН.НЕОПР.ВР., 1Л., МН.Ч. = били сме екранирали
| ПР.НАКЛ., МИН.НЕОПР.ВР., 2Л., ЕД.Ч., М.Р. = бил си екранирал
| ПР.НАКЛ., МИН.НЕОПР.ВР., 2Л., ЕД.Ч., Ж.Р. = била си екранирала
| ПР.НАКЛ., МИН.НЕОПР.ВР., 2Л., ЕД.Ч., СР.Р. = било си екранирало
| ПР.НАКЛ., МИН.НЕОПР.ВР., 2Л., МН.Ч. = били сте екранирали
| ПР.НАКЛ., МИН.НЕОПР.ВР., 3Л., ЕД.Ч., М.Р. = бил (е) екранирал
| ПР.НАКЛ., МИН.НЕОПР.ВР., 3Л., ЕД.Ч., Ж.Р. = била (е) екранирала
| ПР.НАКЛ., МИН.НЕОПР.ВР., 3Л., ЕД.Ч., СР.Р. = било (е) екранирало
| ПР.НАКЛ., МИН.НЕОПР.ВР., 3Л., МН.Ч. = били (са) екранирали
| ПР.НАКЛ., БЪД.ВР., 1Л., ЕД.Ч., М.Р. = щял съм да екранирам
| ПР.НАКЛ., БЪД.ВР., 1Л., ЕД.Ч., Ж.Р. = щяла съм да екранирам
| ПР.НАКЛ., БЪД.ВР., 1Л., ЕД.Ч., СР.Р. = щяло съм да екранирам
| ПР.НАКЛ., БЪД.ВР., 1Л., МН.Ч. = щели сме да екранираме
| ПР.НАКЛ., БЪД.ВР., 2Л., ЕД.Ч., М.Р. = щял си да екранираш
| ПР.НАКЛ., БЪД.ВР., 2Л., ЕД.Ч., Ж.Р. = щяла си да екранираш
| ПР.НАКЛ., БЪД.ВР., 2Л., ЕД.Ч., СР.Р. = щяло си да екранираш
| ПР.НАКЛ., БЪД.ВР., 2Л., МН.Ч. = щели сте да екранирате
| ПР.НАКЛ., БЪД.ВР., 3Л., ЕД.Ч., М.Р. = щял (е) да екранира
| ПР.НАКЛ., БЪД.ВР., 3Л., ЕД.Ч., Ж.Р. = щяла (е) да екранира
| ПР.НАКЛ., БЪД.ВР., 3Л., ЕД.Ч., СР.Р. = щяло (е) да екранира
| ПР.НАКЛ., БЪД.ВР., 3Л., МН.Ч. = щели (са) да екранират
| ПР.НАКЛ., БЪД.ПРЕД.ВР., 1Л., ЕД.Ч., М.Р. = щял съм да съм екранирал
| ПР.НАКЛ., БЪД.ПРЕД.ВР., 1Л., ЕД.Ч., Ж.Р. = щяла съм да съм екранирала
| ПР.НАКЛ., БЪД.ПРЕД.ВР., 1Л., ЕД.Ч., СР.Р. = щяло съм да съм екранирало
| ПР.НАКЛ., БЪД.ПРЕД.ВР., 1Л., МН.Ч. = щели сме да сме екранирали
| ПР.НАКЛ., БЪД.ПРЕД.ВР., 2Л., ЕД.Ч., М.Р. = щял си да си екранирал
| ПР.НАКЛ., БЪД.ПРЕД.ВР., 2Л., ЕД.Ч., Ж.Р. = щяла си да си екранирала
| ПР.НАКЛ., БЪД.ПРЕД.ВР., 2Л., ЕД.Ч., СР.Р. = щяло си да си екранирало
| ПР.НАКЛ., БЪД.ПРЕД.ВР., 2Л., МН.Ч. = щели сте да сте екранирали
| ПР.НАКЛ., БЪД.ПРЕД.ВР., 3Л., ЕД.Ч., М.Р. = щял (е) да е екранирал
| ПР.НАКЛ., БЪД.ПРЕД.ВР., 3Л., ЕД.Ч., Ж.Р. = щяла (е) да е екранирала
| ПР.НАКЛ., БЪД.ПРЕД.ВР., 3Л., ЕД.Ч., СР.Р. = щяло (е) да е екранирало
| ПР.НАКЛ., БЪД.ПРЕД.ВР., 3Л., МН.Ч. = щели (са) да са екранирали
| УСЛОВНО НАКЛОНЕНИЕ, 1Л., ЕД.Ч., М.Р. = бих екранирал
| УСЛОВНО НАКЛОНЕНИЕ, 1Л., ЕД.Ч., Ж.Р. = бих екранирала
| УСЛОВНО НАКЛОНЕНИЕ, 1Л., ЕД.Ч., СР.Р. = бих екранирало
| УСЛОВНО НАКЛОНЕНИЕ, 1Л., МН.Ч. = бихме екранирали
| УСЛОВНО НАКЛОНЕНИЕ, 2Л., ЕД.Ч., М.Р. = би екранирал
| УСЛОВНО НАКЛОНЕНИЕ, 2Л., ЕД.Ч., Ж.Р. = би екранирала
| УСЛОВНО НАКЛОНЕНИЕ, 2Л., ЕД.Ч., СР.Р. = би екранирало
| УСЛОВНО НАКЛОНЕНИЕ, 2Л., МН.Ч. = бихте екранирали
| УСЛОВНО НАКЛОНЕНИЕ, 3Л., ЕД.Ч., М.Р. = би екранирал
| УСЛОВНО НАКЛОНЕНИЕ, 3Л., ЕД.Ч., Ж.Р. = би екранирала
| УСЛОВНО НАКЛОНЕНИЕ, 3Л., ЕД.Ч., СР.Р. = би екранирало
| УСЛОВНО НАКЛОНЕНИЕ, 3Л., МН.Ч. = биха екранирали
| ПОВЕЛИТЕЛНО НАКЛОНЕНИЕ, ЕД.Ч. = ек·ра·ни·рай
| ПОВЕЛИТЕЛНО НАКЛОНЕНИЕ, МН.Ч. = ек·ра·ни·рай·те
| МИН.СТРАД.ПРИЧ. М.Р. = ек·ра·ни·ран
| МИН.СТРАД.ПРИЧ. М.Р. НЕПЪЛЕН ЧЛЕН = ек·ра·ни·ра·ния
| МИН.СТРАД.ПРИЧ. М.Р. ПЪЛЕН ЧЛЕН = ек·ра·ни·ра·ни·ят
| МИН.СТРАД.ПРИЧ. Ж.Р. = ек·ра·ни·ра·на
| МИН.СТРАД.ПРИЧ. Ж.Р. ЧЛЕН = ек·ра·ни·ра·на·та
| МИН.СТРАД.ПРИЧ. СР.Р. = ек·ра·ни·ра·но
| МИН.СТРАД.ПРИЧ. СР.Р. ЧЛЕН = ек·ра·ни·ра·но·то
| МИН.СТРАД.ПРИЧ. МН.Ч. = ек·ра·ни·ра·ни
| МИН.СТРАД.ПРИЧ. МН.Ч. ЧЛЕН = ек·ра·ни·ра·ни·те
| МИН.ДЕЯТ.СВ.ПРИЧ. М.Р. = ек·ра·ни·рал
| МИН.ДЕЯТ.СВ.ПРИЧ. М.Р. НЕПЪЛЕН ЧЛЕН = ек·ра·ни·ра·лия
| МИН.ДЕЯТ.СВ.ПРИЧ. М.Р. ПЪЛЕН ЧЛЕН = ек·ра·ни·ра·ли·ят
| МИН.ДЕЯТ.СВ.ПРИЧ. Ж.Р. = ек·ра·ни·ра·ла
| МИН.ДЕЯТ.СВ.ПРИЧ. Ж.Р. ЧЛЕН = ек·ра·ни·ра·ла·та
| МИН.ДЕЯТ.СВ.ПРИЧ. СР.Р. = ек·ра·ни·ра·ло
| МИН.ДЕЯТ.СВ.ПРИЧ. СР.Р. ЧЛЕН = ек·ра·ни·ра·ло·то
| МИН.ДЕЯТ.СВ.ПРИЧ. МН.Ч. = ек·ра·ни·ра·ли
| МИН.ДЕЯТ.СВ.ПРИЧ. МН.Ч. ЧЛЕН = ек·ра·ни·ра·ли·те
| МИН.ДЕЯТ.НЕСВ.ПРИЧ. М.Р. = ек·ра·ни·рал
| МИН.ДЕЯТ.НЕСВ.ПРИЧ. М.Р. НЕПЪЛЕН ЧЛЕН = ек·ра·ни·ра·лия
| МИН.ДЕЯТ.НЕСВ.ПРИЧ. М.Р. ПЪЛЕН ЧЛЕН = ек·ра·ни·ра·ли·ят
| МИН.ДЕЯТ.НЕСВ.ПРИЧ. Ж.Р. = ек·ра·ни·ра·ла
| МИН.ДЕЯТ.НЕСВ.ПРИЧ. Ж.Р. ЧЛЕН = ек·ра·ни·ра·ла·та
| МИН.ДЕЯТ.НЕСВ.ПРИЧ. СР.Р. = ек·ра·ни·ра·ло
| МИН.ДЕЯТ.НЕСВ.ПРИЧ. СР.Р. ЧЛЕН = ек·ра·ни·ра·ло·то
| МИН.ДЕЯТ.НЕСВ.ПРИЧ. МН.Ч. = ек·ра·ни·ра·ли
| МИН.ДЕЯТ.НЕСВ.ПРИЧ. МН.Ч. ЧЛЕН = ек·ра·ни·ра·ли·те
| СЕГ.ДЕЯТ.ПРИЧ. М.Р. = ек·ра·ни·ращ
| СЕГ.ДЕЯТ.ПРИЧ. М.Р. НЕПЪЛЕН ЧЛЕН = ек·ра·ни·ра·щия
| СЕГ.ДЕЯТ.ПРИЧ. М.Р. ПЪЛЕН ЧЛЕН = ек·ра·ни·ра·щи·ят
| СЕГ.ДЕЯТ.ПРИЧ. Ж.Р. = ек·ра·ни·ра·ща
| СЕГ.ДЕЯТ.ПРИЧ. Ж.Р. ЧЛЕН = ек·ра·ни·ра·ща·та
| СЕГ.ДЕЯТ.ПРИЧ. СР.Р. = ек·ра·ни·ра·що
| СЕГ.ДЕЯТ.ПРИЧ. СР.Р. ЧЛЕН = ек·ра·ни·ра·що·то
| СЕГ.ДЕЯТ.ПРИЧ. МН.Ч. = ек·ра·ни·ра·щи
| СЕГ.ДЕЯТ.ПРИЧ. МН.Ч. ЧЛЕН = ек·ра·ни·ра·щи·те
| ДЕЕПРИЧАСТИЕ = ек·ра·ни·рай·ки
| СКРИТИ ПРЕПРАТКИ = 
[[екранирам]],
[[екранираш]],
[[екранира]],
[[екранираме]],
[[екранирате]],
[[екранират]],
[[екранирах]],
[[екранирахме]],
[[екранирахте]],
[[екранираха]],
[[екранираше]],
[[екранирай]],
[[екранирайте]],
[[екранирал]],
[[екраниралия]],
[[екраниралият]],
[[екранирала]],
[[екраниралата]],
[[екранирало]],
[[екраниралото]],
[[екранирали]],
[[екраниралите]],
[[екраниран]],
[[екранирания]],
[[екранираният]],
[[екранирана]],
[[екранираната]],
[[екранирано]],
[[екранираното]],
[[екранирани]],
[[екранираните]],
[[екраниращ]],
[[екраниращия]],
[[екраниращият]],
[[екранираща]],
[[екраниращата]],
[[екраниращо]],
[[екраниращото]],
[[екраниращи]],
[[екраниращите]],
[[екранирайки]],
[[екранирал съм]],
[[екранирала съм]],
[[екранирало съм]],
[[екранирали сме]],
[[екранирал си]],
[[екранирала си]],
[[екранирало си]],
[[екранирали сте]],
[[екранирал е]],
[[екранирала е]],
[[екранирало е]],
[[екранирали са]],
[[бях екранирал]],
[[бях екранирала]],
[[бях екранирало]],
[[бяхме екранирали]],
[[беше екранирал]],
[[беше екранирала]],
[[беше екранирало]],
[[бяхте екранирали]],
[[бяха екранирали]],
[[ще екранирам]],
[[ще екранираме]],
[[ще екранираш]],
[[ще екранирате]],
[[ще екранира]],
[[ще екранират]],
[[ще съм екранирал]],
[[ще съм екранирала]],
[[ще съм екранирало]],
[[ще сме екранирали]],
[[ще си екранирал]],
[[ще си екранирала]],
[[ще си екранирало]],
[[ще сте екранирали]],
[[ще е екранирал]],
[[ще е екранирала]],
[[ще е екранирало]],
[[ще са екранирали]],
[[щях да екранирам]],
[[щяхме да екранираме]],
[[щеше да екранираш]],
[[щяхте да екранирате]],
[[щеше да екранира]],
[[щяха да екранират]],
[[щях да съм екранирал]],
[[щях да съм екранирала]],
[[щях да съм екранирало]],
[[щяхме да сме екранирали]],
[[щеше да си екранирал]],
[[щеше да си екранирала]],
[[щеше да си екранирало]],
[[щяхте да сте екранирали]],
[[щеше да е екранирал]],
[[щеше да е екранирала]],
[[щеше да е екранирало]],
[[щяха да са екранирали]],
[[бил съм екранирал]],
[[била съм екранирала]],
[[било съм екранирало]],
[[били сме екранирали]],
[[бил си екранирал]],
[[била си екранирала]],
[[било си екранирало]],
[[били сте екранирали]],
[[бил е екранирал]],
[[била е екранирала]],
[[било е екранирало]],
[[били са екранирали]],
[[щял съм да екранирам]],
[[щяла съм да екранирам]],
[[щяло съм да екранирам]],
[[щели сме да екранираме]],
[[щял си да екранираш]],
[[щяла си да екранираш]],
[[щяло си да екранираш]],
[[щели сте да екранирате]],
[[щял да екранира]],
[[щяла да екранира]],
[[щяло да екранира]],
[[щели да екранират]],
[[щял е да екранира]],
[[щяла е да екранира]],
[[щяло е да екранира]],
[[щели са да екранират]],
[[щял съм да съм екранирал]],
[[щяла съм да съм екранирала]],
[[щяло съм да съм екранирало]],
[[щели сме да сме екранирали]],
[[щял си да си екранирал]],
[[щяла си да си екранирала]],
[[щяло си да си екранирало]],
[[щели сте да сте екранирали]],
[[щял да е екранирал]],
[[щяла да е екранирала]],
[[щяло да е екранирало]],
[[щели да са екранирали]],
[[щял е да е екранирал]],
[[щяла е да е екранирала]],
[[щяло е да е екранирало]],
[[щели са да са екранирали]],
[[бих екранирал]],
[[бих екранирала]],
[[бих екранирало]],
[[бихме екранирали]],
[[би екранирал]],
[[би екранирала]],
[[би екранирало]],
[[бихте екранирали]],
[[биха екранирали]],
}}</text>
      <sha1>7i10ankpgeg8oac76oxl71tafiyhfuq</sha1>
    </revision>
  </page>
  <page>
    <title>Шаблон:Словоформи/експатрирам</title>
    <ns>10</ns>
    <id>493346</id>
    <revision>
      <id>525328</id>
      <timestamp>2005-05-09T08:20:49Z</timestamp>
      <contributor>
        <username>Bgbot</username>
        <id>83</id>
      </contributor>
      <comment>Борислав: Шаблон със словоформи</comment>
      <model>wikitext</model>
      <format>text/x-wiki</format>
      <text bytes="22864" xml:space="preserve">{{Шаблон:Словоформи/Глагол|
  ОСНОВНА ФОРМА = експатрирам
| СЕГ.ВР., 1Л., ЕД.Ч. = ек·с·пат·ри·рам
| СЕГ.ВР., 1Л., МН.Ч. = ек·с·пат·ри·ра·ме
| СЕГ.ВР., 2Л., ЕД.Ч. = ек·с·пат·ри·раш
| СЕГ.ВР., 2Л., МН.Ч. = ек·с·пат·ри·ра·те
| СЕГ.ВР., 3Л., ЕД.Ч. = ек·с·пат·ри·ра
| СЕГ.ВР., 3Л., МН.Ч. = ек·с·пат·ри·рат
| МИН.СВ.ВР., 1Л., ЕД.Ч. = ек·с·пат·ри·рах
| МИН.СВ.ВР., 1Л., МН.Ч. = ек·с·пат·ри·рах·ме
| МИН.СВ.ВР., 2Л., ЕД.Ч. = ек·с·пат·ри·ра
| МИН.СВ.ВР., 2Л., МН.Ч. = ек·с·пат·ри·рах·те
| МИН.СВ.ВР., 3Л., ЕД.Ч. = ек·с·пат·ри·ра
| МИН.СВ.ВР., 3Л., МН.Ч. = ек·с·пат·ри·ра·ха
| МИН.НЕСВ.ВР., 1Л., ЕД.Ч. = ек·с·пат·ри·рах
| МИН.НЕСВ.ВР., 1Л., МН.Ч. = ек·с·пат·ри·рах·ме
| МИН.НЕСВ.ВР., 2Л., ЕД.Ч. = ек·с·пат·ри·ра·ше
| МИН.НЕСВ.ВР., 2Л., МН.Ч. = ек·с·пат·ри·рах·те
| МИН.НЕСВ.ВР., 3Л., ЕД.Ч. = ек·с·пат·ри·ра·ше
| МИН.НЕСВ.ВР., 3Л., МН.Ч. = ек·с·пат·ри·ра·ха
| МИН.НЕОПР.ВР., 1Л., ЕД.Ч., М.Р. = експатрирал съм
| МИН.НЕОПР.ВР., 1Л., ЕД.Ч., Ж.Р. = експатрирала съм
| МИН.НЕОПР.ВР., 1Л., ЕД.Ч., СР.Р. = експатрирало съм
| МИН.НЕОПР.ВР., 1Л., МН.Ч. = експатрирали сме
| МИН.НЕОПР.ВР., 2Л., ЕД.Ч., М.Р. = експатрирал си
| МИН.НЕОПР.ВР., 2Л., ЕД.Ч., Ж.Р. = експатрирала си
| МИН.НЕОПР.ВР., 2Л., ЕД.Ч., СР.Р. = експатрирало си
| МИН.НЕОПР.ВР., 2Л., МН.Ч. = експатрирали сте
| МИН.НЕОПР.ВР., 3Л., ЕД.Ч., М.Р. = експатрирал е
| МИН.НЕОПР.ВР., 3Л., ЕД.Ч., Ж.Р. = експатрирала е
| МИН.НЕОПР.ВР., 3Л., ЕД.Ч., СР.Р. = експатрирало е
| МИН.НЕОПР.ВР., 3Л., МН.Ч. = експатрирали са
| МИН.ПРЕД.ВР., 1Л., ЕД.Ч., М.Р. = бях експатрирал
| МИН.ПРЕД.ВР., 1Л., ЕД.Ч., Ж.Р. = бях експатрирала
| МИН.ПРЕД.ВР., 1Л., ЕД.Ч., СР.Р. = бях експатрирало
| МИН.ПРЕД.ВР., 1Л., МН.Ч. = бяхме експатрирали
| МИН.ПРЕД.ВР., 2Л., ЕД.Ч., М.Р. = беше експатрирал
| МИН.ПРЕД.ВР., 2Л., ЕД.Ч., Ж.Р. = беше експатрирала
| МИН.ПРЕД.ВР., 2Л., ЕД.Ч., СР.Р. = беше експатрирало
| МИН.ПРЕД.ВР., 2Л., МН.Ч. = бяхте експатрирали
| МИН.ПРЕД.ВР., 3Л., ЕД.Ч., М.Р. = беше експатрирал
| МИН.ПРЕД.ВР., 3Л., ЕД.Ч., Ж.Р. = беше експатрирала
| МИН.ПРЕД.ВР., 3Л., ЕД.Ч., СР.Р. = беше експатрирало
| МИН.ПРЕД.ВР., 3Л., МН.Ч. = бяха експатрирали
| БЪД.ВР., 1Л., ЕД.Ч. = ще експатрирам
| БЪД.ВР., 1Л., МН.Ч. = ще експатрираме
| БЪД.ВР., 2Л., ЕД.Ч. = ще експатрираш
| БЪД.ВР., 2Л., МН.Ч. = ще експатрирате
| БЪД.ВР., 3Л., ЕД.Ч. = ще експатрира
| БЪД.ВР., 3Л., МН.Ч. = ще експатрират
| БЪД.ПРЕД.ВР., 1Л., ЕД.Ч., М.Р. = ще съм експатрирал
| БЪД.ПРЕД.ВР., 1Л., ЕД.Ч., Ж.Р. = ще съм експатрирала
| БЪД.ПРЕД.ВР., 1Л., ЕД.Ч., СР.Р. = ще съм експатрирало
| БЪД.ПРЕД.ВР., 1Л., МН.Ч. = ще сме експатрирали
| БЪД.ПРЕД.ВР., 2Л., ЕД.Ч., М.Р. = ще си експатрирал
| БЪД.ПРЕД.ВР., 2Л., ЕД.Ч., Ж.Р. = ще си експатрирала
| БЪД.ПРЕД.ВР., 2Л., ЕД.Ч., СР.Р. = ще си експатрирало
| БЪД.ПРЕД.ВР., 2Л., МН.Ч. = ще сте експатрирали
| БЪД.ПРЕД.ВР., 3Л., ЕД.Ч., М.Р. = ще е експатрирал
| БЪД.ПРЕД.ВР., 3Л., ЕД.Ч., Ж.Р. = ще е експатрирала
| БЪД.ПРЕД.ВР., 3Л., ЕД.Ч., СР.Р. = ще е експатрирало
| БЪД.ПРЕД.ВР., 3Л., МН.Ч. = ще са експатрирали
| БЪД.ВР. В МИН., 1Л., ЕД.Ч. = щях да експатрирам
| БЪД.ВР. В МИН., 1Л., МН.Ч. = щяхме да експатрираме
| БЪД.ВР. В МИН., 2Л., ЕД.Ч. = щеше да експатрираш
| БЪД.ВР. В МИН., 2Л., МН.Ч. = щяхте да експатрирате
| БЪД.ВР. В МИН., 3Л., ЕД.Ч. = щеше да експатрира
| БЪД.ВР. В МИН., 3Л., МН.Ч. = щяха да експатрират
| БЪД.ПРЕД.ВР. В МИН., 1Л., ЕД.Ч., М.Р. = щях да съм експатрирал
| БЪД.ПРЕД.ВР. В МИН., 1Л., ЕД.Ч., Ж.Р. = щях да съм експатрирала
| БЪД.ПРЕД.ВР. В МИН., 1Л., ЕД.Ч., СР.Р. = щях да съм експатрирало
| БЪД.ПРЕД.ВР. В МИН., 1Л., МН.Ч. = щяхме да сме експатрирали
| БЪД.ПРЕД.ВР. В МИН., 2Л., ЕД.Ч., М.Р. = щеше да си експатрирал
| БЪД.ПРЕД.ВР. В МИН., 2Л., ЕД.Ч., Ж.Р. = щеше да си експатрирала
| БЪД.ПРЕД.ВР. В МИН., 2Л., ЕД.Ч., СР.Р. = щеше да си експатрирало
| БЪД.ПРЕД.ВР. В МИН., 2Л., МН.Ч. = щяхте да сте експатрирали
| БЪД.ПРЕД.ВР. В МИН., 3Л., ЕД.Ч., М.Р. = щеше да е експатрирал
| БЪД.ПРЕД.ВР. В МИН., 3Л., ЕД.Ч., Ж.Р. = щеше да е експатрирала
| БЪД.ПРЕД.ВР. В МИН., 3Л., ЕД.Ч., СР.Р. = щеше да е експатрирало
| БЪД.ПРЕД.ВР. В МИН., 3Л., МН.Ч. = щяха да са експатрирали
| ПР.НАКЛ., СЕГ.ВР., 1Л., ЕД.Ч., М.Р. = експатрирал съм
| ПР.НАКЛ., СЕГ.ВР., 1Л., ЕД.Ч., Ж.Р. = експатрирала съм
| ПР.НАКЛ., СЕГ.ВР., 1Л., ЕД.Ч., СР.Р. = експатрирало съм
| ПР.НАКЛ., СЕГ.ВР., 1Л., МН.Ч. = експатрирали сме
| ПР.НАКЛ., СЕГ.ВР., 2Л., ЕД.Ч., М.Р. = експатрирал си
| ПР.НАКЛ., СЕГ.ВР., 2Л., ЕД.Ч., Ж.Р. = експатрирала си
| ПР.НАКЛ., СЕГ.ВР., 2Л., ЕД.Ч., СР.Р. = експатрирало си
| ПР.НАКЛ., СЕГ.ВР., 2Л., МН.Ч. = експатрирали сте
| ПР.НАКЛ., СЕГ.ВР., 3Л., ЕД.Ч., М.Р. = експатрирал (е)
| ПР.НАКЛ., СЕГ.ВР., 3Л., ЕД.Ч., Ж.Р. = експатрирала (е)
| ПР.НАКЛ., СЕГ.ВР., 3Л., ЕД.Ч., СР.Р. = експатрирало (е)
| ПР.НАКЛ., СЕГ.ВР., 3Л., МН.Ч. = експатрирали (са)
| ПР.НАКЛ., МИН.СВ.ВР., 1Л., ЕД.Ч., М.Р. = експатрирал съм
| ПР.НАКЛ., МИН.СВ.ВР., 1Л., ЕД.Ч., Ж.Р. = експатрирала съм
| ПР.НАКЛ., МИН.СВ.ВР., 1Л., ЕД.Ч., СР.Р. = експатрирало съм
| ПР.НАКЛ., МИН.СВ.ВР., 1Л., МН.Ч. = експатрирали сме
| ПР.НАКЛ., МИН.СВ.ВР., 2Л., ЕД.Ч., М.Р. = експатрирал си
| ПР.НАКЛ., МИН.СВ.ВР., 2Л., ЕД.Ч., Ж.Р. = експатрирала си
| ПР.НАКЛ., МИН.СВ.ВР., 2Л., ЕД.Ч., СР.Р. = експатрирало си
| ПР.НАКЛ., МИН.СВ.ВР., 2Л., МН.Ч. = експатрирали сте
| ПР.НАКЛ., МИН.СВ.ВР., 3Л., ЕД.Ч., М.Р. = експатрирал (е)
| ПР.НАКЛ., МИН.СВ.ВР., 3Л., ЕД.Ч., Ж.Р. = експатрирала (е)
| ПР.НАКЛ., МИН.СВ.ВР., 3Л., ЕД.Ч., СР.Р. = експатрирало (е)
| ПР.НАКЛ., МИН.СВ.ВР., 3Л., МН.Ч. = експатрирали (са)
| ПР.НАКЛ., МИН.НЕОПР.ВР., 1Л., ЕД.Ч., М.Р. = бил съм експатрирал
| ПР.НАКЛ., МИН.НЕОПР.ВР., 1Л., ЕД.Ч., Ж.Р. = била съм експатрирала
| ПР.НАКЛ., МИН.НЕОПР.ВР., 1Л., ЕД.Ч., СР.Р. = било съм експатрирало
| ПР.НАКЛ., МИН.НЕОПР.ВР., 1Л., МН.Ч. = били сме експатрирали
| ПР.НАКЛ., МИН.НЕОПР.ВР., 2Л., ЕД.Ч., М.Р. = бил си експатрирал
| ПР.НАКЛ., МИН.НЕОПР.ВР., 2Л., ЕД.Ч., Ж.Р. = била си експатрирала
| ПР.НАКЛ., МИН.НЕОПР.ВР., 2Л., ЕД.Ч., СР.Р. = било си експатрирало
| ПР.НАКЛ., МИН.НЕОПР.ВР., 2Л., МН.Ч. = били сте експатрирали
| ПР.НАКЛ., МИН.НЕОПР.ВР., 3Л., ЕД.Ч., М.Р. = бил (е) експатрирал
| ПР.НАКЛ., МИН.НЕОПР.ВР., 3Л., ЕД.Ч., Ж.Р. = била (е) експатрирала
| ПР.НАКЛ., МИН.НЕОПР.ВР., 3Л., ЕД.Ч., СР.Р. = било (е) експатрирало
| ПР.НАКЛ., МИН.НЕОПР.ВР., 3Л., МН.Ч. = били (са) експатрирали
| ПР.НАКЛ., БЪД.ВР., 1Л., ЕД.Ч., М.Р. = щял съм да експатрирам
| ПР.НАКЛ., БЪД.ВР., 1Л., ЕД.Ч., Ж.Р. = щяла съм да експатрирам
| ПР.НАКЛ., БЪД.ВР., 1Л., ЕД.Ч., СР.Р. = щяло съм да експатрирам
| ПР.НАКЛ., БЪД.ВР., 1Л., МН.Ч. = щели сме да експатрираме
| ПР.НАКЛ., БЪД.ВР., 2Л., ЕД.Ч., М.Р. = щял си да експатрираш
| ПР.НАКЛ., БЪД.ВР., 2Л., ЕД.Ч., Ж.Р. = щяла си да експатрираш
| ПР.НАКЛ., БЪД.ВР., 2Л., ЕД.Ч., СР.Р. = щяло си да експатрираш
| ПР.НАКЛ., БЪД.ВР., 2Л., МН.Ч. = щели сте да експатрирате
| ПР.НАКЛ., БЪД.ВР., 3Л., ЕД.Ч., М.Р. = щял (е) да експатрира
| ПР.НАКЛ., БЪД.ВР., 3Л., ЕД.Ч., Ж.Р. = щяла (е) да експатрира
| ПР.НАКЛ., БЪД.ВР., 3Л., ЕД.Ч., СР.Р. = щяло (е) да експатрира
| ПР.НАКЛ., БЪД.ВР., 3Л., МН.Ч. = щели (са) да експатрират
| ПР.НАКЛ., БЪД.ПРЕД.ВР., 1Л., ЕД.Ч., М.Р. = щял съм да съм експатрирал
| ПР.НАКЛ., БЪД.ПРЕД.ВР., 1Л., ЕД.Ч., Ж.Р. = щяла съм да съм експатрирала
| ПР.НАКЛ., БЪД.ПРЕД.ВР., 1Л., ЕД.Ч., СР.Р. = щяло съм да съм експатрирало
| ПР.НАКЛ., БЪД.ПРЕД.ВР., 1Л., МН.Ч. = щели сме да сме експатрирали
| ПР.НАКЛ., БЪД.ПРЕД.ВР., 2Л., ЕД.Ч., М.Р. = щял си да си експатрирал
| ПР.НАКЛ., БЪД.ПРЕД.ВР., 2Л., ЕД.Ч., Ж.Р. = щяла си да си експатрирала
| ПР.НАКЛ., БЪД.ПРЕД.ВР., 2Л., ЕД.Ч., СР.Р. = щяло си да си експатрирало
| ПР.НАКЛ., БЪД.ПРЕД.ВР., 2Л., МН.Ч. = щели сте да сте експатрирали
| ПР.НАКЛ., БЪД.ПРЕД.ВР., 3Л., ЕД.Ч., М.Р. = щял (е) да е експатрирал
| ПР.НАКЛ., БЪД.ПРЕД.ВР., 3Л., ЕД.Ч., Ж.Р. = щяла (е) да е експатрирала
| ПР.НАКЛ., БЪД.ПРЕД.ВР., 3Л., ЕД.Ч., СР.Р. = щяло (е) да е експатрирало
| ПР.НАКЛ., БЪД.ПРЕД.ВР., 3Л., МН.Ч. = щели (са) да са експатрирали
| УСЛОВНО НАКЛОНЕНИЕ, 1Л., ЕД.Ч., М.Р. = бих експатрирал
| УСЛОВНО НАКЛОНЕНИЕ, 1Л., ЕД.Ч., Ж.Р. = бих експатрирала
| УСЛОВНО НАКЛОНЕНИЕ, 1Л., ЕД.Ч., СР.Р. = бих експатрирало
| УСЛОВНО НАКЛОНЕНИЕ, 1Л., МН.Ч. = бихме експатрирали
| УСЛОВНО НАКЛОНЕНИЕ, 2Л., ЕД.Ч., М.Р. = би експатрирал
| УСЛОВНО НАКЛОНЕНИЕ, 2Л., ЕД.Ч., Ж.Р. = би експатрирала
| УСЛОВНО НАКЛОНЕНИЕ, 2Л., ЕД.Ч., СР.Р. = би експатрирало
| УСЛОВНО НАКЛОНЕНИЕ, 2Л., МН.Ч. = бихте експатрирали
| УСЛОВНО НАКЛОНЕНИЕ, 3Л., ЕД.Ч., М.Р. = би експатрирал
| УСЛОВНО НАКЛОНЕНИЕ, 3Л., ЕД.Ч., Ж.Р. = би експатрирала
| УСЛОВНО НАКЛОНЕНИЕ, 3Л., ЕД.Ч., СР.Р. = би експатрирало
| УСЛОВНО НАКЛОНЕНИЕ, 3Л., МН.Ч. = биха експатрирали
| ПОВЕЛИТЕЛНО НАКЛОНЕНИЕ, ЕД.Ч. = ек·с·пат·ри·рай
| ПОВЕЛИТЕЛНО НАКЛОНЕНИЕ, МН.Ч. = ек·с·пат·ри·рай·те
| МИН.СТРАД.ПРИЧ. М.Р. = ек·с·пат·ри·ран
| МИН.СТРАД.ПРИЧ. М.Р. НЕПЪЛЕН ЧЛЕН = ек·с·пат·ри·ра·ния
| МИН.СТРАД.ПРИЧ. М.Р. ПЪЛЕН ЧЛЕН = ек·с·пат·ри·ра·ни·ят
| МИН.СТРАД.ПРИЧ. Ж.Р. = ек·с·пат·ри·ра·на
| МИН.СТРАД.ПРИЧ. Ж.Р. ЧЛЕН = ек·с·пат·ри·ра·на·та
| МИН.СТРАД.ПРИЧ. СР.Р. = ек·с·пат·ри·ра·но
| МИН.СТРАД.ПРИЧ. СР.Р. ЧЛЕН = ек·с·пат·ри·ра·но·то
| МИН.СТРАД.ПРИЧ. МН.Ч. = ек·с·пат·ри·ра·ни
| МИН.СТРАД.ПРИЧ. МН.Ч. ЧЛЕН = ек·с·пат·ри·ра·ни·те
| МИН.ДЕЯТ.СВ.ПРИЧ. М.Р. = ек·с·пат·ри·рал
| МИН.ДЕЯТ.СВ.ПРИЧ. М.Р. НЕПЪЛЕН ЧЛЕН = ек·с·пат·ри·ра·лия
| МИН.ДЕЯТ.СВ.ПРИЧ. М.Р. ПЪЛЕН ЧЛЕН = ек·с·пат·ри·ра·ли·ят
| МИН.ДЕЯТ.СВ.ПРИЧ. Ж.Р. = ек·с·пат·ри·ра·ла
| МИН.ДЕЯТ.СВ.ПРИЧ. Ж.Р. ЧЛЕН = ек·с·пат·ри·ра·ла·та
| МИН.ДЕЯТ.СВ.ПРИЧ. СР.Р. = ек·с·пат·ри·ра·ло
| МИН.ДЕЯТ.СВ.ПРИЧ. СР.Р. ЧЛЕН = ек·с·пат·ри·ра·ло·то
| МИН.ДЕЯТ.СВ.ПРИЧ. МН.Ч. = ек·с·пат·ри·ра·ли
| МИН.ДЕЯТ.СВ.ПРИЧ. МН.Ч. ЧЛЕН = ек·с·пат·ри·ра·ли·те
| МИН.ДЕЯТ.НЕСВ.ПРИЧ. М.Р. = ек·с·пат·ри·рал
| МИН.ДЕЯТ.НЕСВ.ПРИЧ. М.Р. НЕПЪЛЕН ЧЛЕН = ек·с·пат·ри·ра·лия
| МИН.ДЕЯТ.НЕСВ.ПРИЧ. М.Р. ПЪЛЕН ЧЛЕН = ек·с·пат·ри·ра·ли·ят
| МИН.ДЕЯТ.НЕСВ.ПРИЧ. Ж.Р. = ек·с·пат·ри·ра·ла
| МИН.ДЕЯТ.НЕСВ.ПРИЧ. Ж.Р. ЧЛЕН = ек·с·пат·ри·ра·ла·та
| МИН.ДЕЯТ.НЕСВ.ПРИЧ. СР.Р. = ек·с·пат·ри·ра·ло
| МИН.ДЕЯТ.НЕСВ.ПРИЧ. СР.Р. ЧЛЕН = ек·с·пат·ри·ра·ло·то
| МИН.ДЕЯТ.НЕСВ.ПРИЧ. МН.Ч. = ек·с·пат·ри·ра·ли
| МИН.ДЕЯТ.НЕСВ.ПРИЧ. МН.Ч. ЧЛЕН = ек·с·пат·ри·ра·ли·те
| СЕГ.ДЕЯТ.ПРИЧ. М.Р. = ек·с·пат·ри·ращ
| СЕГ.ДЕЯТ.ПРИЧ. М.Р. НЕПЪЛЕН ЧЛЕН = ек·с·пат·ри·ра·щия
| СЕГ.ДЕЯТ.ПРИЧ. М.Р. ПЪЛЕН ЧЛЕН = ек·с·пат·ри·ра·щи·ят
| СЕГ.ДЕЯТ.ПРИЧ. Ж.Р. = ек·с·пат·ри·ра·ща
| СЕГ.ДЕЯТ.ПРИЧ. Ж.Р. ЧЛЕН = ек·с·пат·ри·ра·ща·та
| СЕГ.ДЕЯТ.ПРИЧ. СР.Р. = ек·с·пат·ри·ра·що
| СЕГ.ДЕЯТ.ПРИЧ. СР.Р. ЧЛЕН = ек·с·пат·ри·ра·що·то
| СЕГ.ДЕЯТ.ПРИЧ. МН.Ч. = ек·с·пат·ри·ра·щи
| СЕГ.ДЕЯТ.ПРИЧ. МН.Ч. ЧЛЕН = ек·с·пат·ри·ра·щи·те
| ДЕЕПРИЧАСТИЕ = ек·с·пат·ри·рай·ки
| СКРИТИ ПРЕПРАТКИ = 
[[експатрирам]],
[[експатрираш]],
[[експатрира]],
[[експатрираме]],
[[експатрирате]],
[[експатрират]],
[[експатрирах]],
[[експатрирахме]],
[[експатрирахте]],
[[експатрираха]],
[[експатрираше]],
[[експатрирай]],
[[експатрирайте]],
[[експатрирал]],
[[експатриралия]],
[[експатриралият]],
[[експатрирала]],
[[експатриралата]],
[[експатрирало]],
[[експатриралото]],
[[експатрирали]],
[[експатриралите]],
[[експатриран]],
[[експатрирания]],
[[експатрираният]],
[[експатрирана]],
[[експатрираната]],
[[експатрирано]],
[[експатрираното]],
[[експатрирани]],
[[експатрираните]],
[[експатриращ]],
[[експатриращия]],
[[експатриращият]],
[[експатрираща]],
[[експатриращата]],
[[експатриращо]],
[[експатриращото]],
[[експатриращи]],
[[експатриращите]],
[[експатрирайки]],
[[експатрирал съм]],
[[експатрирала съм]],
[[експатрирало съм]],
[[експатрирали сме]],
[[експатрирал си]],
[[експатрирала си]],
[[експатрирало си]],
[[експатрирали сте]],
[[експатрирал е]],
[[експатрирала е]],
[[експатрирало е]],
[[експатрирали са]],
[[бях експатрирал]],
[[бях експатрирала]],
[[бях експатрирало]],
[[бяхме експатрирали]],
[[беше експатрирал]],
[[беше експатрирала]],
[[беше експатрирало]],
[[бяхте експатрирали]],
[[бяха експатрирали]],
[[ще експатрирам]],
[[ще експатрираме]],
[[ще експатрираш]],
[[ще експатрирате]],
[[ще експатрира]],
[[ще експатрират]],
[[ще съм експатрирал]],
[[ще съм експатрирала]],
[[ще съм експатрирало]],
[[ще сме експатрирали]],
[[ще си експатрирал]],
[[ще си експатрирала]],
[[ще си експатрирало]],
[[ще сте експатрирали]],
[[ще е експатрирал]],
[[ще е експатрирала]],
[[ще е експатрирало]],
[[ще са експатрирали]],
[[щях да експатрирам]],
[[щяхме да експатрираме]],
[[щеше да експатрираш]],
[[щяхте да експатрирате]],
[[щеше да експатрира]],
[[щяха да експатрират]],
[[щях да съм експатрирал]],
[[щях да съм експатрирала]],
[[щях да съм експатрирало]],
[[щяхме да сме експатрирали]],
[[щеше да си експатрирал]],
[[щеше да си експатрирала]],
[[щеше да си експатрирало]],
[[щяхте да сте експатрирали]],
[[щеше да е експатрирал]],
[[щеше да е експатрирала]],
[[щеше да е експатрирало]],
[[щяха да са експатрирали]],
[[бил съм експатрирал]],
[[била съм експатрирала]],
[[било съм експатрирало]],
[[били сме експатрирали]],
[[бил си експатрирал]],
[[била си експатрирала]],
[[било си експатрирало]],
[[били сте експатрирали]],
[[бил е експатрирал]],
[[била е експатрирала]],
[[било е експатрирало]],
[[били са експатрирали]],
[[щял съм да експатрирам]],
[[щяла съм да експатрирам]],
[[щяло съм да експатрирам]],
[[щели сме да експатрираме]],
[[щял си да експатрираш]],
[[щяла си да експатрираш]],
[[щяло си да експатрираш]],
[[щели сте да експатрирате]],
[[щял да експатрира]],
[[щяла да експатрира]],
[[щяло да експатрира]],
[[щели да експатрират]],
[[щял е да експатрира]],
[[щяла е да експатрира]],
[[щяло е да експатрира]],
[[щели са да експатрират]],
[[щял съм да съм експатрирал]],
[[щяла съм да съм експатрирала]],
[[щяло съм да съм експатрирало]],
[[щели сме да сме експатрирали]],
[[щял си да си експатрирал]],
[[щяла си да си експатрирала]],
[[щяло си да си експатрирало]],
[[щели сте да сте експатрирали]],
[[щял да е експатрирал]],
[[щяла да е експатрирала]],
[[щяло да е експатрирало]],
[[щели да са експатрирали]],
[[щял е да е експатрирал]],
[[щяла е да е експатрирала]],
[[щяло е да е експатрирало]],
[[щели са да са експатрирали]],
[[бих експатрирал]],
[[бих експатрирала]],
[[бих експатрирало]],
[[бихме експатрирали]],
[[би експатрирал]],
[[би експатрирала]],
[[би експатрирало]],
[[бихте експатрирали]],
[[биха експатрирали]],
}}</text>
      <sha1>maojrao28fleu6invk3hf0mjvbj4h7b</sha1>
    </revision>
  </page>
  <page>
    <title>Шаблон:Словоформи/експедирам</title>
    <ns>10</ns>
    <id>493348</id>
    <revision>
      <id>525330</id>
      <timestamp>2005-05-09T08:21:17Z</timestamp>
      <contributor>
        <username>Bgbot</username>
        <id>83</id>
      </contributor>
      <comment>Борислав: Шаблон със словоформи</comment>
      <model>wikitext</model>
      <format>text/x-wiki</format>
      <text bytes="22182" xml:space="preserve">{{Шаблон:Словоформи/Глагол|
  ОСНОВНА ФОРМА = експедирам
| СЕГ.ВР., 1Л., ЕД.Ч. = ек·с·пе·ди·рам
| СЕГ.ВР., 1Л., МН.Ч. = ек·с·пе·ди·ра·ме
| СЕГ.ВР., 2Л., ЕД.Ч. = ек·с·пе·ди·раш
| СЕГ.ВР., 2Л., МН.Ч. = ек·с·пе·ди·ра·те
| СЕГ.ВР., 3Л., ЕД.Ч. = ек·с·пе·ди·ра
| СЕГ.ВР., 3Л., МН.Ч. = ек·с·пе·ди·рат
| МИН.СВ.ВР., 1Л., ЕД.Ч. = ек·с·пе·ди·рах
| МИН.СВ.ВР., 1Л., МН.Ч. = ек·с·пе·ди·рах·ме
| МИН.СВ.ВР., 2Л., ЕД.Ч. = ек·с·пе·ди·ра
| МИН.СВ.ВР., 2Л., МН.Ч. = ек·с·пе·ди·рах·те
| МИН.СВ.ВР., 3Л., ЕД.Ч. = ек·с·пе·ди·ра
| МИН.СВ.ВР., 3Л., МН.Ч. = ек·с·пе·ди·ра·ха
| МИН.НЕСВ.ВР., 1Л., ЕД.Ч. = ек·с·пе·ди·рах
| МИН.НЕСВ.ВР., 1Л., МН.Ч. = ек·с·пе·ди·рах·ме
| МИН.НЕСВ.ВР., 2Л., ЕД.Ч. = ек·с·пе·ди·ра·ше
| МИН.НЕСВ.ВР., 2Л., МН.Ч. = ек·с·пе·ди·рах·те
| МИН.НЕСВ.ВР., 3Л., ЕД.Ч. = ек·с·пе·ди·ра·ше
| МИН.НЕСВ.ВР., 3Л., МН.Ч. = ек·с·пе·ди·ра·ха
| МИН.НЕОПР.ВР., 1Л., ЕД.Ч., М.Р. = експедирал съм
| МИН.НЕОПР.ВР., 1Л., ЕД.Ч., Ж.Р. = експедирала съм
| МИН.НЕОПР.ВР., 1Л., ЕД.Ч., СР.Р. = експедирало съм
| МИН.НЕОПР.ВР., 1Л., МН.Ч. = експедирали сме
| МИН.НЕОПР.ВР., 2Л., ЕД.Ч., М.Р. = експедирал си
| МИН.НЕОПР.ВР., 2Л., ЕД.Ч., Ж.Р. = експедирала си
| МИН.НЕОПР.ВР., 2Л., ЕД.Ч., СР.Р. = експедирало си
| МИН.НЕОПР.ВР., 2Л., МН.Ч. = експедирали сте
| МИН.НЕОПР.ВР., 3Л., ЕД.Ч., М.Р. = експедирал е
| МИН.НЕОПР.ВР., 3Л., ЕД.Ч., Ж.Р. = експедирала е
| МИН.НЕОПР.ВР., 3Л., ЕД.Ч., СР.Р. = експедирало е
| МИН.НЕОПР.ВР., 3Л., МН.Ч. = експедирали са
| МИН.ПРЕД.ВР., 1Л., ЕД.Ч., М.Р. = бях експедирал
| МИН.ПРЕД.ВР., 1Л., ЕД.Ч., Ж.Р. = бях експедирала
| МИН.ПРЕД.ВР., 1Л., ЕД.Ч., СР.Р. = бях експедирало
| МИН.ПРЕД.ВР., 1Л., МН.Ч. = бяхме експедирали
| МИН.ПРЕД.ВР., 2Л., ЕД.Ч., М.Р. = беше експедирал
| МИН.ПРЕД.ВР., 2Л., ЕД.Ч., Ж.Р. = беше експедирала
| МИН.ПРЕД.ВР., 2Л., ЕД.Ч., СР.Р. = беше експедирало
| МИН.ПРЕД.ВР., 2Л., МН.Ч. = бяхте експедирали
| МИН.ПРЕД.ВР., 3Л., ЕД.Ч., М.Р. = беше експедирал
| МИН.ПРЕД.ВР., 3Л., ЕД.Ч., Ж.Р. = беше експедирала
| МИН.ПРЕД.ВР., 3Л., ЕД.Ч., СР.Р. = беше експедирало
| МИН.ПРЕД.ВР., 3Л., МН.Ч. = бяха експедирали
| БЪД.ВР., 1Л., ЕД.Ч. = ще експедирам
| БЪД.ВР., 1Л., МН.Ч. = ще експедираме
| БЪД.ВР., 2Л., ЕД.Ч. = ще експедираш
| БЪД.ВР., 2Л., МН.Ч. = ще експедирате
| БЪД.ВР., 3Л., ЕД.Ч. = ще експедира
| БЪД.ВР., 3Л., МН.Ч. = ще експедират
| БЪД.ПРЕД.ВР., 1Л., ЕД.Ч., М.Р. = ще съм експедирал
| БЪД.ПРЕД.ВР., 1Л., ЕД.Ч., Ж.Р. = ще съм експедирала
| БЪД.ПРЕД.ВР., 1Л., ЕД.Ч., СР.Р. = ще съм експедирало
| БЪД.ПРЕД.ВР., 1Л., МН.Ч. = ще сме експедирали
| БЪД.ПРЕД.ВР., 2Л., ЕД.Ч., М.Р. = ще си експедирал
| БЪД.ПРЕД.ВР., 2Л., ЕД.Ч., Ж.Р. = ще си експедирала
| БЪД.ПРЕД.ВР., 2Л., ЕД.Ч., СР.Р. = ще си експедирало
| БЪД.ПРЕД.ВР., 2Л., МН.Ч. = ще сте експедирали
| БЪД.ПРЕД.ВР., 3Л., ЕД.Ч., М.Р. = ще е експедирал
| БЪД.ПРЕД.ВР., 3Л., ЕД.Ч., Ж.Р. = ще е експедирала
| БЪД.ПРЕД.ВР., 3Л., ЕД.Ч., СР.Р. = ще е експедирало
| БЪД.ПРЕД.ВР., 3Л., МН.Ч. = ще са експедирали
| БЪД.ВР. В МИН., 1Л., ЕД.Ч. = щях да експедирам
| БЪД.ВР. В МИН., 1Л., МН.Ч. = щяхме да експедираме
| БЪД.ВР. В МИН., 2Л., ЕД.Ч. = щеше да експедираш
| БЪД.ВР. В МИН., 2Л., МН.Ч. = щяхте да експедирате
| БЪД.ВР. В МИН., 3Л., ЕД.Ч. = щеше да експедира
| БЪД.ВР. В МИН., 3Л., МН.Ч. = щяха да експедират
| БЪД.ПРЕД.ВР. В МИН., 1Л., ЕД.Ч., М.Р. = щях да съм експедирал
| БЪД.ПРЕД.ВР. В МИН., 1Л., ЕД.Ч., Ж.Р. = щях да съм експедирала
| БЪД.ПРЕД.ВР. В МИН., 1Л., ЕД.Ч., СР.Р. = щях да съм експедирало
| БЪД.ПРЕД.ВР. В МИН., 1Л., МН.Ч. = щяхме да сме експедирали
| БЪД.ПРЕД.ВР. В МИН., 2Л., ЕД.Ч., М.Р. = щеше да си експедирал
| БЪД.ПРЕД.ВР. В МИН., 2Л., ЕД.Ч., Ж.Р. = щеше да си експедирала
| БЪД.ПРЕД.ВР. В МИН., 2Л., ЕД.Ч., СР.Р. = щеше да си експедирало
| БЪД.ПРЕД.ВР. В МИН., 2Л., МН.Ч. = щяхте да сте експедирали
| БЪД.ПРЕД.ВР. В МИН., 3Л., ЕД.Ч., М.Р. = щеше да е експедирал
| БЪД.ПРЕД.ВР. В МИН., 3Л., ЕД.Ч., Ж.Р. = щеше да е експедирала
| БЪД.ПРЕД.ВР. В МИН., 3Л., ЕД.Ч., СР.Р. = щеше да е експедирало
| БЪД.ПРЕД.ВР. В МИН., 3Л., МН.Ч. = щяха да са експедирали
| ПР.НАКЛ., СЕГ.ВР., 1Л., ЕД.Ч., М.Р. = експедирал съм
| ПР.НАКЛ., СЕГ.ВР., 1Л., ЕД.Ч., Ж.Р. = експедирала съм
| ПР.НАКЛ., СЕГ.ВР., 1Л., ЕД.Ч., СР.Р. = експедирало съм
| ПР.НАКЛ., СЕГ.ВР., 1Л., МН.Ч. = експедирали сме
| ПР.НАКЛ., СЕГ.ВР., 2Л., ЕД.Ч., М.Р. = експедирал си
| ПР.НАКЛ., СЕГ.ВР., 2Л., ЕД.Ч., Ж.Р. = експедирала си
| ПР.НАКЛ., СЕГ.ВР., 2Л., ЕД.Ч., СР.Р. = експедирало си
| ПР.НАКЛ., СЕГ.ВР., 2Л., МН.Ч. = експедирали сте
| ПР.НАКЛ., СЕГ.ВР., 3Л., ЕД.Ч., М.Р. = експедирал (е)
| ПР.НАКЛ., СЕГ.ВР., 3Л., ЕД.Ч., Ж.Р. = експедирала (е)
| ПР.НАКЛ., СЕГ.ВР., 3Л., ЕД.Ч., СР.Р. = експедирало (е)
| ПР.НАКЛ., СЕГ.ВР., 3Л., МН.Ч. = експедирали (са)
| ПР.НАКЛ., МИН.СВ.ВР., 1Л., ЕД.Ч., М.Р. = експедирал съм
| ПР.НАКЛ., МИН.СВ.ВР., 1Л., ЕД.Ч., Ж.Р. = експедирала съм
| ПР.НАКЛ., МИН.СВ.ВР., 1Л., ЕД.Ч., СР.Р. = експедирало съм
| ПР.НАКЛ., МИН.СВ.ВР., 1Л., МН.Ч. = експедирали сме
| ПР.НАКЛ., МИН.СВ.ВР., 2Л., ЕД.Ч., М.Р. = експедирал си
| ПР.НАКЛ., МИН.СВ.ВР., 2Л., ЕД.Ч., Ж.Р. = експедирала си
| ПР.НАКЛ., МИН.СВ.ВР., 2Л., ЕД.Ч., СР.Р. = експедирало си
| ПР.НАКЛ., МИН.СВ.ВР., 2Л., МН.Ч. = експедирали сте
| ПР.НАКЛ., МИН.СВ.ВР., 3Л., ЕД.Ч., М.Р. = експедирал (е)
| ПР.НАКЛ., МИН.СВ.ВР., 3Л., ЕД.Ч., Ж.Р. = експедирала (е)
| ПР.НАКЛ., МИН.СВ.ВР., 3Л., ЕД.Ч., СР.Р. = експедирало (е)
| ПР.НАКЛ., МИН.СВ.ВР., 3Л., МН.Ч. = експедирали (са)
| ПР.НАКЛ., МИН.НЕОПР.ВР., 1Л., ЕД.Ч., М.Р. = бил съм експедирал
| ПР.НАКЛ., МИН.НЕОПР.ВР., 1Л., ЕД.Ч., Ж.Р. = била съм експедирала
| ПР.НАКЛ., МИН.НЕОПР.ВР., 1Л., ЕД.Ч., СР.Р. = било съм експедирало
| ПР.НАКЛ., МИН.НЕОПР.ВР., 1Л., МН.Ч. = били сме експедирали
| ПР.НАКЛ., МИН.НЕОПР.ВР., 2Л., ЕД.Ч., М.Р. = бил си експедирал
| ПР.НАКЛ., МИН.НЕОПР.ВР., 2Л., ЕД.Ч., Ж.Р. = била си експедирала
| ПР.НАКЛ., МИН.НЕОПР.ВР., 2Л., ЕД.Ч., СР.Р. = било си експедирало
| ПР.НАКЛ., МИН.НЕОПР.ВР., 2Л., МН.Ч. = били сте експедирали
| ПР.НАКЛ., МИН.НЕОПР.ВР., 3Л., ЕД.Ч., М.Р. = бил (е) експедирал
| ПР.НАКЛ., МИН.НЕОПР.ВР., 3Л., ЕД.Ч., Ж.Р. = била (е) експедирала
| ПР.НАКЛ., МИН.НЕОПР.ВР., 3Л., ЕД.Ч., СР.Р. = било (е) експедирало
| ПР.НАКЛ., МИН.НЕОПР.ВР., 3Л., МН.Ч. = били (са) експедирали
| ПР.НАКЛ., БЪД.ВР., 1Л., ЕД.Ч., М.Р. = щял съм да експедирам
| ПР.НАКЛ., БЪД.ВР., 1Л., ЕД.Ч., Ж.Р. = щяла съм да експедирам
| ПР.НАКЛ., БЪД.ВР., 1Л., ЕД.Ч., СР.Р. = щяло съм да експедирам
| ПР.НАКЛ., БЪД.ВР., 1Л., МН.Ч. = щели сме да експедираме
| ПР.НАКЛ., БЪД.ВР., 2Л., ЕД.Ч., М.Р. = щял си да експедираш
| ПР.НАКЛ., БЪД.ВР., 2Л., ЕД.Ч., Ж.Р. = щяла си да експедираш
| ПР.НАКЛ., БЪД.ВР., 2Л., ЕД.Ч., СР.Р. = щяло си да експедираш
| ПР.НАКЛ., БЪД.ВР., 2Л., МН.Ч. = щели сте да експедирате
| ПР.НАКЛ., БЪД.ВР., 3Л., ЕД.Ч., М.Р. = щял (е) да експедира
| ПР.НАКЛ., БЪД.ВР., 3Л., ЕД.Ч., Ж.Р. = щяла (е) да експедира
| ПР.НАКЛ., БЪД.ВР., 3Л., ЕД.Ч., СР.Р. = щяло (е) да експедира
| ПР.НАКЛ., БЪД.ВР., 3Л., МН.Ч. = щели (са) да експедират
| ПР.НАКЛ., БЪД.ПРЕД.ВР., 1Л., ЕД.Ч., М.Р. = щял съм да съм експедирал
| ПР.НАКЛ., БЪД.ПРЕД.ВР., 1Л., ЕД.Ч., Ж.Р. = щяла съм да съм експедирала
| ПР.НАКЛ., БЪД.ПРЕД.ВР., 1Л., ЕД.Ч., СР.Р. = щяло съм да съм експедирало
| ПР.НАКЛ., БЪД.ПРЕД.ВР., 1Л., МН.Ч. = щели сме да сме експедирали
| ПР.НАКЛ., БЪД.ПРЕД.ВР., 2Л., ЕД.Ч., М.Р. = щял си да си експедирал
| ПР.НАКЛ., БЪД.ПРЕД.ВР., 2Л., ЕД.Ч., Ж.Р. = щяла си да си експедирала
| ПР.НАКЛ., БЪД.ПРЕД.ВР., 2Л., ЕД.Ч., СР.Р. = щяло си да си експедирало
| ПР.НАКЛ., БЪД.ПРЕД.ВР., 2Л., МН.Ч. = щели сте да сте експедирали
| ПР.НАКЛ., БЪД.ПРЕД.ВР., 3Л., ЕД.Ч., М.Р. = щял (е) да е експедирал
| ПР.НАКЛ., БЪД.ПРЕД.ВР., 3Л., ЕД.Ч., Ж.Р. = щяла (е) да е експедирала
| ПР.НАКЛ., БЪД.ПРЕД.ВР., 3Л., ЕД.Ч., СР.Р. = щяло (е) да е експедирало
| ПР.НАКЛ., БЪД.ПРЕД.ВР., 3Л., МН.Ч. = щели (са) да са експедирали
| УСЛОВНО НАКЛОНЕНИЕ, 1Л., ЕД.Ч., М.Р. = бих експедирал
| УСЛОВНО НАКЛОНЕНИЕ, 1Л., ЕД.Ч., Ж.Р. = бих експедирала
| УСЛОВНО НАКЛОНЕНИЕ, 1Л., ЕД.Ч., СР.Р. = бих експедирало
| УСЛОВНО НАКЛОНЕНИЕ, 1Л., МН.Ч. = бихме експедирали
| УСЛОВНО НАКЛОНЕНИЕ, 2Л., ЕД.Ч., М.Р. = би експедирал
| УСЛОВНО НАКЛОНЕНИЕ, 2Л., ЕД.Ч., Ж.Р. = би експедирала
| УСЛОВНО НАКЛОНЕНИЕ, 2Л., ЕД.Ч., СР.Р. = би експедирало
| УСЛОВНО НАКЛОНЕНИЕ, 2Л., МН.Ч. = бихте експедирали
| УСЛОВНО НАКЛОНЕНИЕ, 3Л., ЕД.Ч., М.Р. = би експедирал
| УСЛОВНО НАКЛОНЕНИЕ, 3Л., ЕД.Ч., Ж.Р. = би експедирала
| УСЛОВНО НАКЛОНЕНИЕ, 3Л., ЕД.Ч., СР.Р. = би експедирало
| УСЛОВНО НАКЛОНЕНИЕ, 3Л., МН.Ч. = биха експедирали
| ПОВЕЛИТЕЛНО НАКЛОНЕНИЕ, ЕД.Ч. = ек·с·пе·ди·рай
| ПОВЕЛИТЕЛНО НАКЛОНЕНИЕ, МН.Ч. = ек·с·пе·ди·рай·те
| МИН.СТРАД.ПРИЧ. М.Р. = ек·с·пе·ди·ран
| МИН.СТРАД.ПРИЧ. М.Р. НЕПЪЛЕН ЧЛЕН = ек·с·пе·ди·ра·ния
| МИН.СТРАД.ПРИЧ. М.Р. ПЪЛЕН ЧЛЕН = ек·с·пе·ди·ра·ни·ят
| МИН.СТРАД.ПРИЧ. Ж.Р. = ек·с·пе·ди·ра·на
| МИН.СТРАД.ПРИЧ. Ж.Р. ЧЛЕН = ек·с·пе·ди·ра·на·та
| МИН.СТРАД.ПРИЧ. СР.Р. = ек·с·пе·ди·ра·но
| МИН.СТРАД.ПРИЧ. СР.Р. ЧЛЕН = ек·с·пе·ди·ра·но·то
| МИН.СТРАД.ПРИЧ. МН.Ч. = ек·с·пе·ди·ра·ни
| МИН.СТРАД.ПРИЧ. МН.Ч. ЧЛЕН = ек·с·пе·ди·ра·ни·те
| МИН.ДЕЯТ.СВ.ПРИЧ. М.Р. = ек·с·пе·ди·рал
| МИН.ДЕЯТ.СВ.ПРИЧ. М.Р. НЕПЪЛЕН ЧЛЕН = ек·с·пе·ди·ра·лия
| МИН.ДЕЯТ.СВ.ПРИЧ. М.Р. ПЪЛЕН ЧЛЕН = ек·с·пе·ди·ра·ли·ят
| МИН.ДЕЯТ.СВ.ПРИЧ. Ж.Р. = ек·с·пе·ди·ра·ла
| МИН.ДЕЯТ.СВ.ПРИЧ. Ж.Р. ЧЛЕН = ек·с·пе·ди·ра·ла·та
| МИН.ДЕЯТ.СВ.ПРИЧ. СР.Р. = ек·с·пе·ди·ра·ло
| МИН.ДЕЯТ.СВ.ПРИЧ. СР.Р. ЧЛЕН = ек·с·пе·ди·ра·ло·то
| МИН.ДЕЯТ.СВ.ПРИЧ. МН.Ч. = ек·с·пе·ди·ра·ли
| МИН.ДЕЯТ.СВ.ПРИЧ. МН.Ч. ЧЛЕН = ек·с·пе·ди·ра·ли·те
| МИН.ДЕЯТ.НЕСВ.ПРИЧ. М.Р. = ек·с·пе·ди·рал
| МИН.ДЕЯТ.НЕСВ.ПРИЧ. М.Р. НЕПЪЛЕН ЧЛЕН = ек·с·пе·ди·ра·лия
| МИН.ДЕЯТ.НЕСВ.ПРИЧ. М.Р. ПЪЛЕН ЧЛЕН = ек·с·пе·ди·ра·ли·ят
| МИН.ДЕЯТ.НЕСВ.ПРИЧ. Ж.Р. = ек·с·пе·ди·ра·ла
| МИН.ДЕЯТ.НЕСВ.ПРИЧ. Ж.Р. ЧЛЕН = ек·с·пе·ди·ра·ла·та
| МИН.ДЕЯТ.НЕСВ.ПРИЧ. СР.Р. = ек·с·пе·ди·ра·ло
| МИН.ДЕЯТ.НЕСВ.ПРИЧ. СР.Р. ЧЛЕН = ек·с·пе·ди·ра·ло·то
| МИН.ДЕЯТ.НЕСВ.ПРИЧ. МН.Ч. = ек·с·пе·ди·ра·ли
| МИН.ДЕЯТ.НЕСВ.ПРИЧ. МН.Ч. ЧЛЕН = ек·с·пе·ди·ра·ли·те
| СЕГ.ДЕЯТ.ПРИЧ. М.Р. = ек·с·пе·ди·ращ
| СЕГ.ДЕЯТ.ПРИЧ. М.Р. НЕПЪЛЕН ЧЛЕН = ек·с·пе·ди·ра·щия
| СЕГ.ДЕЯТ.ПРИЧ. М.Р. ПЪЛЕН ЧЛЕН = ек·с·пе·ди·ра·щи·ят
| СЕГ.ДЕЯТ.ПРИЧ. Ж.Р. = ек·с·пе·ди·ра·ща
| СЕГ.ДЕЯТ.ПРИЧ. Ж.Р. ЧЛЕН = ек·с·пе·ди·ра·ща·та
| СЕГ.ДЕЯТ.ПРИЧ. СР.Р. = ек·с·пе·ди·ра·що
| СЕГ.ДЕЯТ.ПРИЧ. СР.Р. ЧЛЕН = ек·с·пе·ди·ра·що·то
| СЕГ.ДЕЯТ.ПРИЧ. МН.Ч. = ек·с·пе·ди·ра·щи
| СЕГ.ДЕЯТ.ПРИЧ. МН.Ч. ЧЛЕН = ек·с·пе·ди·ра·щи·те
| ДЕЕПРИЧАСТИЕ = ек·с·пе·ди·рай·ки
| СКРИТИ ПРЕПРАТКИ = 
[[експедирам]],
[[експедираш]],
[[експедира]],
[[експедираме]],
[[експедирате]],
[[експедират]],
[[експедирах]],
[[експедирахме]],
[[експедирахте]],
[[експедираха]],
[[експедираше]],
[[експедирай]],
[[експедирайте]],
[[експедирал]],
[[експедиралия]],
[[експедиралият]],
[[експедирала]],
[[експедиралата]],
[[експедирало]],
[[експедиралото]],
[[експедирали]],
[[експедиралите]],
[[експедиран]],
[[експедирания]],
[[експедираният]],
[[експедирана]],
[[експедираната]],
[[експедирано]],
[[експедираното]],
[[експедирани]],
[[експедираните]],
[[експедиращ]],
[[експедиращия]],
[[експедиращият]],
[[експедираща]],
[[експедиращата]],
[[експедиращо]],
[[експедиращото]],
[[експедиращи]],
[[експедиращите]],
[[експедирайки]],
[[експедирал съм]],
[[експедирала съм]],
[[експедирало съм]],
[[експедирали сме]],
[[експедирал си]],
[[експедирала си]],
[[експедирало си]],
[[експедирали сте]],
[[експедирал е]],
[[експедирала е]],
[[експедирало е]],
[[експедирали са]],
[[бях експедирал]],
[[бях експедирала]],
[[бях експедирало]],
[[бяхме експедирали]],
[[беше експедирал]],
[[беше експедирала]],
[[беше експедирало]],
[[бяхте експедирали]],
[[бяха експедирали]],
[[ще експедирам]],
[[ще експедираме]],
[[ще експедираш]],
[[ще експедирате]],
[[ще експедира]],
[[ще експедират]],
[[ще съм експедирал]],
[[ще съм експедирала]],
[[ще съм експедирало]],
[[ще сме експедирали]],
[[ще си експедирал]],
[[ще си експедирала]],
[[ще си експедирало]],
[[ще сте експедирали]],
[[ще е експедирал]],
[[ще е експедирала]],
[[ще е експедирало]],
[[ще са експедирали]],
[[щях да експедирам]],
[[щяхме да експедираме]],
[[щеше да експедираш]],
[[щяхте да експедирате]],
[[щеше да експедира]],
[[щяха да експедират]],
[[щях да съм експедирал]],
[[щях да съм експедирала]],
[[щях да съм експедирало]],
[[щяхме да сме експедирали]],
[[щеше да си експедирал]],
[[щеше да си експедирала]],
[[щеше да си експедирало]],
[[щяхте да сте експедирали]],
[[щеше да е експедирал]],
[[щеше да е експедирала]],
[[щеше да е експедирало]],
[[щяха да са експедирали]],
[[бил съм експедирал]],
[[била съм експедирала]],
[[било съм експедирало]],
[[били сме експедирали]],
[[бил си експедирал]],
[[била си експедирала]],
[[било си експедирало]],
[[били сте експедирали]],
[[бил е експедирал]],
[[била е експедирала]],
[[било е експедирало]],
[[били са експедирали]],
[[щял съм да експедирам]],
[[щяла съм да експедирам]],
[[щяло съм да експедирам]],
[[щели сме да експедираме]],
[[щял си да експедираш]],
[[щяла си да експедираш]],
[[щяло си да експедираш]],
[[щели сте да експедирате]],
[[щял да експедира]],
[[щяла да експедира]],
[[щяло да експедира]],
[[щели да експедират]],
[[щял е да експедира]],
[[щяла е да експедира]],
[[щяло е да експедира]],
[[щели са да експедират]],
[[щял съм да съм експедирал]],
[[щяла съм да съм експедирала]],
[[щяло съм да съм експедирало]],
[[щели сме да сме експедирали]],
[[щял си да си експедирал]],
[[щяла си да си експедирала]],
[[щяло си да си експедирало]],
[[щели сте да сте експедирали]],
[[щял да е експедирал]],
[[щяла да е експедирала]],
[[щяло да е експедирало]],
[[щели да са експедирали]],
[[щял е да е експедирал]],
[[щяла е да е експедирала]],
[[щяло е да е експедирало]],
[[щели са да са експедирали]],
[[бих експедирал]],
[[бих експедирала]],
[[бих експедирало]],
[[бихме експедирали]],
[[би експедирал]],
[[би експедирала]],
[[би експедирало]],
[[бихте експедирали]],
[[биха експедирали]],
}}</text>
      <sha1>j7d1jran3eq5yniz095fh2yje3he55b</sha1>
    </revision>
  </page>
  <page>
    <title>Шаблон:Словоформи/експериментирам</title>
    <ns>10</ns>
    <id>493350</id>
    <revision>
      <id>525332</id>
      <timestamp>2005-05-09T08:21:35Z</timestamp>
      <contributor>
        <username>Bgbot</username>
        <id>83</id>
      </contributor>
      <comment>Борислав: Шаблон със словоформи</comment>
      <model>wikitext</model>
      <format>text/x-wiki</format>
      <text bytes="25820" xml:space="preserve">{{Шаблон:Словоформи/Глагол|
  ОСНОВНА ФОРМА = експериментирам
| СЕГ.ВР., 1Л., ЕД.Ч. = ек·с·пе·ри·мен·ти·рам
| СЕГ.ВР., 1Л., МН.Ч. = ек·с·пе·ри·мен·ти·ра·ме
| СЕГ.ВР., 2Л., ЕД.Ч. = ек·с·пе·ри·мен·ти·раш
| СЕГ.ВР., 2Л., МН.Ч. = ек·с·пе·ри·мен·ти·ра·те
| СЕГ.ВР., 3Л., ЕД.Ч. = ек·с·пе·ри·мен·ти·ра
| СЕГ.ВР., 3Л., МН.Ч. = ек·с·пе·ри·мен·ти·рат
| МИН.СВ.ВР., 1Л., ЕД.Ч. = ек·с·пе·ри·мен·ти·рах
| МИН.СВ.ВР., 1Л., МН.Ч. = ек·с·пе·ри·мен·ти·рах·ме
| МИН.СВ.ВР., 2Л., ЕД.Ч. = ек·с·пе·ри·мен·ти·ра
| МИН.СВ.ВР., 2Л., МН.Ч. = ек·с·пе·ри·мен·ти·рах·те
| МИН.СВ.ВР., 3Л., ЕД.Ч. = ек·с·пе·ри·мен·ти·ра
| МИН.СВ.ВР., 3Л., МН.Ч. = ек·с·пе·ри·мен·ти·ра·ха
| МИН.НЕСВ.ВР., 1Л., ЕД.Ч. = ек·с·пе·ри·мен·ти·рах
| МИН.НЕСВ.ВР., 1Л., МН.Ч. = ек·с·пе·ри·мен·ти·рах·ме
| МИН.НЕСВ.ВР., 2Л., ЕД.Ч. = ек·с·пе·ри·мен·ти·ра·ше
| МИН.НЕСВ.ВР., 2Л., МН.Ч. = ек·с·пе·ри·мен·ти·рах·те
| МИН.НЕСВ.ВР., 3Л., ЕД.Ч. = ек·с·пе·ри·мен·ти·ра·ше
| МИН.НЕСВ.ВР., 3Л., МН.Ч. = ек·с·пе·ри·мен·ти·ра·ха
| МИН.НЕОПР.ВР., 1Л., ЕД.Ч., М.Р. = експериментирал съм
| МИН.НЕОПР.ВР., 1Л., ЕД.Ч., Ж.Р. = експериментирала съм
| МИН.НЕОПР.ВР., 1Л., ЕД.Ч., СР.Р. = експериментирало съм
| МИН.НЕОПР.ВР., 1Л., МН.Ч. = експериментирали сме
| МИН.НЕОПР.ВР., 2Л., ЕД.Ч., М.Р. = експериментирал си
| МИН.НЕОПР.ВР., 2Л., ЕД.Ч., Ж.Р. = експериментирала си
| МИН.НЕОПР.ВР., 2Л., ЕД.Ч., СР.Р. = експериментирало си
| МИН.НЕОПР.ВР., 2Л., МН.Ч. = експериментирали сте
| МИН.НЕОПР.ВР., 3Л., ЕД.Ч., М.Р. = експериментирал е
| МИН.НЕОПР.ВР., 3Л., ЕД.Ч., Ж.Р. = експериментирала е
| МИН.НЕОПР.ВР., 3Л., ЕД.Ч., СР.Р. = експериментирало е
| МИН.НЕОПР.ВР., 3Л., МН.Ч. = експериментирали са
| МИН.ПРЕД.ВР., 1Л., ЕД.Ч., М.Р. = бях експериментирал
| МИН.ПРЕД.ВР., 1Л., ЕД.Ч., Ж.Р. = бях експериментирала
| МИН.ПРЕД.ВР., 1Л., ЕД.Ч., СР.Р. = бях експериментирало
| МИН.ПРЕД.ВР., 1Л., МН.Ч. = бяхме експериментирали
| МИН.ПРЕД.ВР., 2Л., ЕД.Ч., М.Р. = беше експериментирал
| МИН.ПРЕД.ВР., 2Л., ЕД.Ч., Ж.Р. = беше експериментирала
| МИН.ПРЕД.ВР., 2Л., ЕД.Ч., СР.Р. = беше експериментирало
| МИН.ПРЕД.ВР., 2Л., МН.Ч. = бяхте експериментирали
| МИН.ПРЕД.ВР., 3Л., ЕД.Ч., М.Р. = беше експериментирал
| МИН.ПРЕД.ВР., 3Л., ЕД.Ч., Ж.Р. = беше експериментирала
| МИН.ПРЕД.ВР., 3Л., ЕД.Ч., СР.Р. = беше експериментирало
| МИН.ПРЕД.ВР., 3Л., МН.Ч. = бяха експериментирали
| БЪД.ВР., 1Л., ЕД.Ч. = ще експериментирам
| БЪД.ВР., 1Л., МН.Ч. = ще експериментираме
| БЪД.ВР., 2Л., ЕД.Ч. = ще експериментираш
| БЪД.ВР., 2Л., МН.Ч. = ще експериментирате
| БЪД.ВР., 3Л., ЕД.Ч. = ще експериментира
| БЪД.ВР., 3Л., МН.Ч. = ще експериментират
| БЪД.ПРЕД.ВР., 1Л., ЕД.Ч., М.Р. = ще съм експериментирал
| БЪД.ПРЕД.ВР., 1Л., ЕД.Ч., Ж.Р. = ще съм експериментирала
| БЪД.ПРЕД.ВР., 1Л., ЕД.Ч., СР.Р. = ще съм експериментирало
| БЪД.ПРЕД.ВР., 1Л., МН.Ч. = ще сме експериментирали
| БЪД.ПРЕД.ВР., 2Л., ЕД.Ч., М.Р. = ще си експериментирал
| БЪД.ПРЕД.ВР., 2Л., ЕД.Ч., Ж.Р. = ще си експериментирала
| БЪД.ПРЕД.ВР., 2Л., ЕД.Ч., СР.Р. = ще си експериментирало
| БЪД.ПРЕД.ВР., 2Л., МН.Ч. = ще сте експериментирали
| БЪД.ПРЕД.ВР., 3Л., ЕД.Ч., М.Р. = ще е експериментирал
| БЪД.ПРЕД.ВР., 3Л., ЕД.Ч., Ж.Р. = ще е експериментирала
| БЪД.ПРЕД.ВР., 3Л., ЕД.Ч., СР.Р. = ще е експериментирало
| БЪД.ПРЕД.ВР., 3Л., МН.Ч. = ще са експериментирали
| БЪД.ВР. В МИН., 1Л., ЕД.Ч. = щях да експериментирам
| БЪД.ВР. В МИН., 1Л., МН.Ч. = щяхме да експериментираме
| БЪД.ВР. В МИН., 2Л., ЕД.Ч. = щеше да експериментираш
| БЪД.ВР. В МИН., 2Л., МН.Ч. = щяхте да експериментирате
| БЪД.ВР. В МИН., 3Л., ЕД.Ч. = щеше да експериментира
| БЪД.ВР. В МИН., 3Л., МН.Ч. = щяха да експериментират
| БЪД.ПРЕД.ВР. В МИН., 1Л., ЕД.Ч., М.Р. = щях да съм експериментирал
| БЪД.ПРЕД.ВР. В МИН., 1Л., ЕД.Ч., Ж.Р. = щях да съм експериментирала
| БЪД.ПРЕД.ВР. В МИН., 1Л., ЕД.Ч., СР.Р. = щях да съм експериментирало
| БЪД.ПРЕД.ВР. В МИН., 1Л., МН.Ч. = щяхме да сме експериментирали
| БЪД.ПРЕД.ВР. В МИН., 2Л., ЕД.Ч., М.Р. = щеше да си експериментирал
| БЪД.ПРЕД.ВР. В МИН., 2Л., ЕД.Ч., Ж.Р. = щеше да си експериментирала
| БЪД.ПРЕД.ВР. В МИН., 2Л., ЕД.Ч., СР.Р. = щеше да си експериментирало
| БЪД.ПРЕД.ВР. В МИН., 2Л., МН.Ч. = щяхте да сте експериментирали
| БЪД.ПРЕД.ВР. В МИН., 3Л., ЕД.Ч., М.Р. = щеше да е експериментирал
| БЪД.ПРЕД.ВР. В МИН., 3Л., ЕД.Ч., Ж.Р. = щеше да е експериментирала
| БЪД.ПРЕД.ВР. В МИН., 3Л., ЕД.Ч., СР.Р. = щеше да е експериментирало
| БЪД.ПРЕД.ВР. В МИН., 3Л., МН.Ч. = щяха да са експериментирали
| ПР.НАКЛ., СЕГ.ВР., 1Л., ЕД.Ч., М.Р. = експериментирал съм
| ПР.НАКЛ., СЕГ.ВР., 1Л., ЕД.Ч., Ж.Р. = експериментирала съм
| ПР.НАКЛ., СЕГ.ВР., 1Л., ЕД.Ч., СР.Р. = експериментирало съм
| ПР.НАКЛ., СЕГ.ВР., 1Л., МН.Ч. = експериментирали сме
| ПР.НАКЛ., СЕГ.ВР., 2Л., ЕД.Ч., М.Р. = експериментирал си
| ПР.НАКЛ., СЕГ.ВР., 2Л., ЕД.Ч., Ж.Р. = експериментирала си
| ПР.НАКЛ., СЕГ.ВР., 2Л., ЕД.Ч., СР.Р. = експериментирало си
| ПР.НАКЛ., СЕГ.ВР., 2Л., МН.Ч. = експериментирали сте
| ПР.НАКЛ., СЕГ.ВР., 3Л., ЕД.Ч., М.Р. = експериментирал (е)
| ПР.НАКЛ., СЕГ.ВР., 3Л., ЕД.Ч., Ж.Р. = експериментирала (е)
| ПР.НАКЛ., СЕГ.ВР., 3Л., ЕД.Ч., СР.Р. = експериментирало (е)
| ПР.НАКЛ., СЕГ.ВР., 3Л., МН.Ч. = експериментирали (са)
| ПР.НАКЛ., МИН.СВ.ВР., 1Л., ЕД.Ч., М.Р. = експериментирал съм
| ПР.НАКЛ., МИН.СВ.ВР., 1Л., ЕД.Ч., Ж.Р. = експериментирала съм
| ПР.НАКЛ., МИН.СВ.ВР., 1Л., ЕД.Ч., СР.Р. = експериментирало съм
| ПР.НАКЛ., МИН.СВ.ВР., 1Л., МН.Ч. = експериментирали сме
| ПР.НАКЛ., МИН.СВ.ВР., 2Л., ЕД.Ч., М.Р. = експериментирал си
| ПР.НАКЛ., МИН.СВ.ВР., 2Л., ЕД.Ч., Ж.Р. = експериментирала си
| ПР.НАКЛ., МИН.СВ.ВР., 2Л., ЕД.Ч., СР.Р. = експериментирало си
| ПР.НАКЛ., МИН.СВ.ВР., 2Л., МН.Ч. = експериментирали сте
| ПР.НАКЛ., МИН.СВ.ВР., 3Л., ЕД.Ч., М.Р. = експериментирал (е)
| ПР.НАКЛ., МИН.СВ.ВР., 3Л., ЕД.Ч., Ж.Р. = експериментирала (е)
| ПР.НАКЛ., МИН.СВ.ВР., 3Л., ЕД.Ч., СР.Р. = експериментирало (е)
| ПР.НАКЛ., МИН.СВ.ВР., 3Л., МН.Ч. = експериментирали (са)
| ПР.НАКЛ., МИН.НЕОПР.ВР., 1Л., ЕД.Ч., М.Р. = бил съм експериментирал
| ПР.НАКЛ., МИН.НЕОПР.ВР., 1Л., ЕД.Ч., Ж.Р. = била съм експериментирала
| ПР.НАКЛ., МИН.НЕОПР.ВР., 1Л., ЕД.Ч., СР.Р. = било съм експериментирало
| ПР.НАКЛ., МИН.НЕОПР.ВР., 1Л., МН.Ч. = били сме експериментирали
| ПР.НАКЛ., МИН.НЕОПР.ВР., 2Л., ЕД.Ч., М.Р. = бил си експериментирал
| ПР.НАКЛ., МИН.НЕОПР.ВР., 2Л., ЕД.Ч., Ж.Р. = била си експериментирала
| ПР.НАКЛ., МИН.НЕОПР.ВР., 2Л., ЕД.Ч., СР.Р. = било си експериментирало
| ПР.НАКЛ., МИН.НЕОПР.ВР., 2Л., МН.Ч. = били сте експериментирали
| ПР.НАКЛ., МИН.НЕОПР.ВР., 3Л., ЕД.Ч., М.Р. = бил (е) експериментирал
| ПР.НАКЛ., МИН.НЕОПР.ВР., 3Л., ЕД.Ч., Ж.Р. = била (е) експериментирала
| ПР.НАКЛ., МИН.НЕОПР.ВР., 3Л., ЕД.Ч., СР.Р. = било (е) експериментирало
| ПР.НАКЛ., МИН.НЕОПР.ВР., 3Л., МН.Ч. = били (са) експериментирали
| ПР.НАКЛ., БЪД.ВР., 1Л., ЕД.Ч., М.Р. = щял съм да експериментирам
| ПР.НАКЛ., БЪД.ВР., 1Л., ЕД.Ч., Ж.Р. = щяла съм да експериментирам
| ПР.НАКЛ., БЪД.ВР., 1Л., ЕД.Ч., СР.Р. = щяло съм да експериментирам
| ПР.НАКЛ., БЪД.ВР., 1Л., МН.Ч. = щели сме да експериментираме
| ПР.НАКЛ., БЪД.ВР., 2Л., ЕД.Ч., М.Р. = щял си да експериментираш
| ПР.НАКЛ., БЪД.ВР., 2Л., ЕД.Ч., Ж.Р. = щяла си да експериментираш
| ПР.НАКЛ., БЪД.ВР., 2Л., ЕД.Ч., СР.Р. = щяло си да експериментираш
| ПР.НАКЛ., БЪД.ВР., 2Л., МН.Ч. = щели сте да експериментирате
| ПР.НАКЛ., БЪД.ВР., 3Л., ЕД.Ч., М.Р. = щял (е) да експериментира
| ПР.НАКЛ., БЪД.ВР., 3Л., ЕД.Ч., Ж.Р. = щяла (е) да експериментира
| ПР.НАКЛ., БЪД.ВР., 3Л., ЕД.Ч., СР.Р. = щяло (е) да експериментира
| ПР.НАКЛ., БЪД.ВР., 3Л., МН.Ч. = щели (са) да експериментират
| ПР.НАКЛ., БЪД.ПРЕД.ВР., 1Л., ЕД.Ч., М.Р. = щял съм да съм експериментирал
| ПР.НАКЛ., БЪД.ПРЕД.ВР., 1Л., ЕД.Ч., Ж.Р. = щяла съм да съм експериментирала
| ПР.НАКЛ., БЪД.ПРЕД.ВР., 1Л., ЕД.Ч., СР.Р. = щяло съм да съм експериментирало
| ПР.НАКЛ., БЪД.ПРЕД.ВР., 1Л., МН.Ч. = щели сме да сме експериментирали
| ПР.НАКЛ., БЪД.ПРЕД.ВР., 2Л., ЕД.Ч., М.Р. = щял си да си експериментирал
| ПР.НАКЛ., БЪД.ПРЕД.ВР., 2Л., ЕД.Ч., Ж.Р. = щяла си да си експериментирала
| ПР.НАКЛ., БЪД.ПРЕД.ВР., 2Л., ЕД.Ч., СР.Р. = щяло си да си експериментирало
| ПР.НАКЛ., БЪД.ПРЕД.ВР., 2Л., МН.Ч. = щели сте да сте експериментирали
| ПР.НАКЛ., БЪД.ПРЕД.ВР., 3Л., ЕД.Ч., М.Р. = щял (е) да е експериментирал
| ПР.НАКЛ., БЪД.ПРЕД.ВР., 3Л., ЕД.Ч., Ж.Р. = щяла (е) да е експериментирала
| ПР.НАКЛ., БЪД.ПРЕД.ВР., 3Л., ЕД.Ч., СР.Р. = щяло (е) да е експериментирало
| ПР.НАКЛ., БЪД.ПРЕД.ВР., 3Л., МН.Ч. = щели (са) да са експериментирали
| УСЛОВНО НАКЛОНЕНИЕ, 1Л., ЕД.Ч., М.Р. = бих експериментирал
| УСЛОВНО НАКЛОНЕНИЕ, 1Л., ЕД.Ч., Ж.Р. = бих експериментирала
| УСЛОВНО НАКЛОНЕНИЕ, 1Л., ЕД.Ч., СР.Р. = бих експериментирало
| УСЛОВНО НАКЛОНЕНИЕ, 1Л., МН.Ч. = бихме експериментирали
| УСЛОВНО НАКЛОНЕНИЕ, 2Л., ЕД.Ч., М.Р. = би експериментирал
| УСЛОВНО НАКЛОНЕНИЕ, 2Л., ЕД.Ч., Ж.Р. = би експериментирала
| УСЛОВНО НАКЛОНЕНИЕ, 2Л., ЕД.Ч., СР.Р. = би експериментирало
| УСЛОВНО НАКЛОНЕНИЕ, 2Л., МН.Ч. = бихте експериментирали
| УСЛОВНО НАКЛОНЕНИЕ, 3Л., ЕД.Ч., М.Р. = би експериментирал
| УСЛОВНО НАКЛОНЕНИЕ, 3Л., ЕД.Ч., Ж.Р. = би експериментирала
| УСЛОВНО НАКЛОНЕНИЕ, 3Л., ЕД.Ч., СР.Р. = би експериментирало
| УСЛОВНО НАКЛОНЕНИЕ, 3Л., МН.Ч. = биха експериментирали
| ПОВЕЛИТЕЛНО НАКЛОНЕНИЕ, ЕД.Ч. = ек·с·пе·ри·мен·ти·рай
| ПОВЕЛИТЕЛНО НАКЛОНЕНИЕ, МН.Ч. = ек·с·пе·ри·мен·ти·рай·те
| МИН.СТРАД.ПРИЧ. М.Р. = ек·с·пе·ри·мен·ти·ран
| МИН.СТРАД.ПРИЧ. М.Р. НЕПЪЛЕН ЧЛЕН = ек·с·пе·ри·мен·ти·ра·ния
| МИН.СТРАД.ПРИЧ. М.Р. ПЪЛЕН ЧЛЕН = ек·с·пе·ри·мен·ти·ра·ни·ят
| МИН.СТРАД.ПРИЧ. Ж.Р. = ек·с·пе·ри·мен·ти·ра·на
| МИН.СТРАД.ПРИЧ. Ж.Р. ЧЛЕН = ек·с·пе·ри·мен·ти·ра·на·та
| МИН.СТРАД.ПРИЧ. СР.Р. = ек·с·пе·ри·мен·ти·ра·но
| МИН.СТРАД.ПРИЧ. СР.Р. ЧЛЕН = ек·с·пе·ри·мен·ти·ра·но·то
| МИН.СТРАД.ПРИЧ. МН.Ч. = ек·с·пе·ри·мен·ти·ра·ни
| МИН.СТРАД.ПРИЧ. МН.Ч. ЧЛЕН = ек·с·пе·ри·мен·ти·ра·ни·те
| МИН.ДЕЯТ.СВ.ПРИЧ. М.Р. = ек·с·пе·ри·мен·ти·рал
| МИН.ДЕЯТ.СВ.ПРИЧ. М.Р. НЕПЪЛЕН ЧЛЕН = ек·с·пе·ри·мен·ти·ра·лия
| МИН.ДЕЯТ.СВ.ПРИЧ. М.Р. ПЪЛЕН ЧЛЕН = ек·с·пе·ри·мен·ти·ра·ли·ят
| МИН.ДЕЯТ.СВ.ПРИЧ. Ж.Р. = ек·с·пе·ри·мен·ти·ра·ла
| МИН.ДЕЯТ.СВ.ПРИЧ. Ж.Р. ЧЛЕН = ек·с·пе·ри·мен·ти·ра·ла·та
| МИН.ДЕЯТ.СВ.ПРИЧ. СР.Р. = ек·с·пе·ри·мен·ти·ра·ло
| МИН.ДЕЯТ.СВ.ПРИЧ. СР.Р. ЧЛЕН = ек·с·пе·ри·мен·ти·ра·ло·то
| МИН.ДЕЯТ.СВ.ПРИЧ. МН.Ч. = ек·с·пе·ри·мен·ти·ра·ли
| МИН.ДЕЯТ.СВ.ПРИЧ. МН.Ч. ЧЛЕН = ек·с·пе·ри·мен·ти·ра·ли·те
| МИН.ДЕЯТ.НЕСВ.ПРИЧ. М.Р. = ек·с·пе·ри·мен·ти·рал
| МИН.ДЕЯТ.НЕСВ.ПРИЧ. М.Р. НЕПЪЛЕН ЧЛЕН = ек·с·пе·ри·мен·ти·ра·лия
| МИН.ДЕЯТ.НЕСВ.ПРИЧ. М.Р. ПЪЛЕН ЧЛЕН = ек·с·пе·ри·мен·ти·ра·ли·ят
| МИН.ДЕЯТ.НЕСВ.ПРИЧ. Ж.Р. = ек·с·пе·ри·мен·ти·ра·ла
| МИН.ДЕЯТ.НЕСВ.ПРИЧ. Ж.Р. ЧЛЕН = ек·с·пе·ри·мен·ти·ра·ла·та
| МИН.ДЕЯТ.НЕСВ.ПРИЧ. СР.Р. = ек·с·пе·ри·мен·ти·ра·ло
| МИН.ДЕЯТ.НЕСВ.ПРИЧ. СР.Р. ЧЛЕН = ек·с·пе·ри·мен·ти·ра·ло·то
| МИН.ДЕЯТ.НЕСВ.ПРИЧ. МН.Ч. = ек·с·пе·ри·мен·ти·ра·ли
| МИН.ДЕЯТ.НЕСВ.ПРИЧ. МН.Ч. ЧЛЕН = ек·с·пе·ри·мен·ти·ра·ли·те
| СЕГ.ДЕЯТ.ПРИЧ. М.Р. = ек·с·пе·ри·мен·ти·ращ
| СЕГ.ДЕЯТ.ПРИЧ. М.Р. НЕПЪЛЕН ЧЛЕН = ек·с·пе·ри·мен·ти·ра·щия
| СЕГ.ДЕЯТ.ПРИЧ. М.Р. ПЪЛЕН ЧЛЕН = ек·с·пе·ри·мен·ти·ра·щи·ят
| СЕГ.ДЕЯТ.ПРИЧ. Ж.Р. = ек·с·пе·ри·мен·ти·ра·ща
| СЕГ.ДЕЯТ.ПРИЧ. Ж.Р. ЧЛЕН = ек·с·пе·ри·мен·ти·ра·ща·та
| СЕГ.ДЕЯТ.ПРИЧ. СР.Р. = ек·с·пе·ри·мен·ти·ра·що
| СЕГ.ДЕЯТ.ПРИЧ. СР.Р. ЧЛЕН = ек·с·пе·ри·мен·ти·ра·що·то
| СЕГ.ДЕЯТ.ПРИЧ. МН.Ч. = ек·с·пе·ри·мен·ти·ра·щи
| СЕГ.ДЕЯТ.ПРИЧ. МН.Ч. ЧЛЕН = ек·с·пе·ри·мен·ти·ра·щи·те
| ДЕЕПРИЧАСТИЕ = ек·с·пе·ри·мен·ти·рай·ки
| СКРИТИ ПРЕПРАТКИ = 
[[експериментирам]],
[[експериментираш]],
[[експериментира]],
[[експериментираме]],
[[експериментирате]],
[[експериментират]],
[[експериментирах]],
[[експериментирахме]],
[[експериментирахте]],
[[експериментираха]],
[[експериментираше]],
[[експериментирай]],
[[експериментирайте]],
[[експериментирал]],
[[експериментиралия]],
[[експериментиралият]],
[[експериментирала]],
[[експериментиралата]],
[[експериментирало]],
[[експериментиралото]],
[[експериментирали]],
[[експериментиралите]],
[[експериментиран]],
[[експериментирания]],
[[експериментираният]],
[[експериментирана]],
[[експериментираната]],
[[експериментирано]],
[[експериментираното]],
[[експериментирани]],
[[експериментираните]],
[[експериментиращ]],
[[експериментиращия]],
[[експериментиращият]],
[[експериментираща]],
[[експериментиращата]],
[[експериментиращо]],
[[експериментиращото]],
[[експериментиращи]],
[[експериментиращите]],
[[експериментирайки]],
[[експериментирал съм]],
[[експериментирала съм]],
[[експериментирало съм]],
[[експериментирали сме]],
[[експериментирал си]],
[[експериментирала си]],
[[експериментирало си]],
[[експериментирали сте]],
[[експериментирал е]],
[[експериментирала е]],
[[експериментирало е]],
[[експериментирали са]],
[[бях експериментирал]],
[[бях експериментирала]],
[[бях експериментирало]],
[[бяхме експериментирали]],
[[беше експериментирал]],
[[беше експериментирала]],
[[беше експериментирало]],
[[бяхте експериментирали]],
[[бяха експериментирали]],
[[ще експериментирам]],
[[ще експериментираме]],
[[ще експериментираш]],
[[ще експериментирате]],
[[ще експериментира]],
[[ще експериментират]],
[[ще съм експериментирал]],
[[ще съм експериментирала]],
[[ще съм експериментирало]],
[[ще сме експериментирали]],
[[ще си експериментирал]],
[[ще си експериментирала]],
[[ще си експериментирало]],
[[ще сте експериментирали]],
[[ще е експериментирал]],
[[ще е експериментирала]],
[[ще е експериментирало]],
[[ще са експериментирали]],
[[щях да експериментирам]],
[[щяхме да експериментираме]],
[[щеше да експериментираш]],
[[щяхте да експериментирате]],
[[щеше да експериментира]],
[[щяха да експериментират]],
[[щях да съм експериментирал]],
[[щях да съм експериментирала]],
[[щях да съм експериментирало]],
[[щяхме да сме експериментирали]],
[[щеше да си експериментирал]],
[[щеше да си експериментирала]],
[[щеше да си експериментирало]],
[[щяхте да сте експериментирали]],
[[щеше да е експериментирал]],
[[щеше да е експериментирала]],
[[щеше да е експериментирало]],
[[щяха да са експериментирали]],
[[бил съм експериментирал]],
[[била съм експериментирала]],
[[било съм експериментирало]],
[[били сме експериментирали]],
[[бил си експериментирал]],
[[била си експериментирала]],
[[било си експериментирало]],
[[били сте експериментирали]],
[[бил е експериментирал]],
[[била е експериментирала]],
[[било е експериментирало]],
[[били са експериментирали]],
[[щял съм да експериментирам]],
[[щяла съм да експериментирам]],
[[щяло съм да експериментирам]],
[[щели сме да експериментираме]],
[[щял си да експериментираш]],
[[щяла си да експериментираш]],
[[щяло си да експериментираш]],
[[щели сте да експериментирате]],
[[щял да експериментира]],
[[щяла да експериментира]],
[[щяло да експериментира]],
[[щели да експериментират]],
[[щял е да експериментира]],
[[щяла е да експериментира]],
[[щяло е да експериментира]],
[[щели са да експериментират]],
[[щял съм да съм експериментирал]],
[[щяла съм да съм експериментирала]],
[[щяло съм да съм експериментирало]],
[[щели сме да сме експериментирали]],
[[щял си да си експериментирал]],
[[щяла си да си експериментирала]],
[[щяло си да си експериментирало]],
[[щели сте да сте експериментирали]],
[[щял да е експериментирал]],
[[щяла да е експериментирала]],
[[щяло да е експериментирало]],
[[щели да са експериментирали]],
[[щял е да е експериментирал]],
[[щяла е да е експериментирала]],
[[щяло е да е експериментирало]],
[[щели са да са експериментирали]],
[[бих експериментирал]],
[[бих експериментирала]],
[[бих експериментирало]],
[[бихме експериментирали]],
[[би експериментирал]],
[[би експериментирала]],
[[би експериментирало]],
[[бихте експериментирали]],
[[биха експериментирали]],
}}</text>
      <sha1>lt3o788o159apw5m3vs6feuxsvt2f3k</sha1>
    </revision>
  </page>
  <page>
    <title>Шаблон:Словоформи/експлоатирам</title>
    <ns>10</ns>
    <id>493352</id>
    <revision>
      <id>525334</id>
      <timestamp>2005-05-09T08:21:58Z</timestamp>
      <contributor>
        <username>Bgbot</username>
        <id>83</id>
      </contributor>
      <comment>Борислав: Шаблон със словоформи</comment>
      <model>wikitext</model>
      <format>text/x-wiki</format>
      <text bytes="23774" xml:space="preserve">{{Шаблон:Словоформи/Глагол|
  ОСНОВНА ФОРМА = експлоатирам
| СЕГ.ВР., 1Л., ЕД.Ч. = ек·с·п·ло·а·ти·рам
| СЕГ.ВР., 1Л., МН.Ч. = ек·с·п·ло·а·ти·ра·ме
| СЕГ.ВР., 2Л., ЕД.Ч. = ек·с·п·ло·а·ти·раш
| СЕГ.ВР., 2Л., МН.Ч. = ек·с·п·ло·а·ти·ра·те
| СЕГ.ВР., 3Л., ЕД.Ч. = ек·с·п·ло·а·ти·ра
| СЕГ.ВР., 3Л., МН.Ч. = ек·с·п·ло·а·ти·рат
| МИН.СВ.ВР., 1Л., ЕД.Ч. = ек·с·п·ло·а·ти·рах
| МИН.СВ.ВР., 1Л., МН.Ч. = ек·с·п·ло·а·ти·рах·ме
| МИН.СВ.ВР., 2Л., ЕД.Ч. = ек·с·п·ло·а·ти·ра
| МИН.СВ.ВР., 2Л., МН.Ч. = ек·с·п·ло·а·ти·рах·те
| МИН.СВ.ВР., 3Л., ЕД.Ч. = ек·с·п·ло·а·ти·ра
| МИН.СВ.ВР., 3Л., МН.Ч. = ек·с·п·ло·а·ти·ра·ха
| МИН.НЕСВ.ВР., 1Л., ЕД.Ч. = ек·с·п·ло·а·ти·рах
| МИН.НЕСВ.ВР., 1Л., МН.Ч. = ек·с·п·ло·а·ти·рах·ме
| МИН.НЕСВ.ВР., 2Л., ЕД.Ч. = ек·с·п·ло·а·ти·ра·ше
| МИН.НЕСВ.ВР., 2Л., МН.Ч. = ек·с·п·ло·а·ти·рах·те
| МИН.НЕСВ.ВР., 3Л., ЕД.Ч. = ек·с·п·ло·а·ти·ра·ше
| МИН.НЕСВ.ВР., 3Л., МН.Ч. = ек·с·п·ло·а·ти·ра·ха
| МИН.НЕОПР.ВР., 1Л., ЕД.Ч., М.Р. = експлоатирал съм
| МИН.НЕОПР.ВР., 1Л., ЕД.Ч., Ж.Р. = експлоатирала съм
| МИН.НЕОПР.ВР., 1Л., ЕД.Ч., СР.Р. = експлоатирало съм
| МИН.НЕОПР.ВР., 1Л., МН.Ч. = експлоатирали сме
| МИН.НЕОПР.ВР., 2Л., ЕД.Ч., М.Р. = експлоатирал си
| МИН.НЕОПР.ВР., 2Л., ЕД.Ч., Ж.Р. = експлоатирала си
| МИН.НЕОПР.ВР., 2Л., ЕД.Ч., СР.Р. = експлоатирало си
| МИН.НЕОПР.ВР., 2Л., МН.Ч. = експлоатирали сте
| МИН.НЕОПР.ВР., 3Л., ЕД.Ч., М.Р. = експлоатирал е
| МИН.НЕОПР.ВР., 3Л., ЕД.Ч., Ж.Р. = експлоатирала е
| МИН.НЕОПР.ВР., 3Л., ЕД.Ч., СР.Р. = експлоатирало е
| МИН.НЕОПР.ВР., 3Л., МН.Ч. = експлоатирали са
| МИН.ПРЕД.ВР., 1Л., ЕД.Ч., М.Р. = бях експлоатирал
| МИН.ПРЕД.ВР., 1Л., ЕД.Ч., Ж.Р. = бях експлоатирала
| МИН.ПРЕД.ВР., 1Л., ЕД.Ч., СР.Р. = бях експлоатирало
| МИН.ПРЕД.ВР., 1Л., МН.Ч. = бяхме експлоатирали
| МИН.ПРЕД.ВР., 2Л., ЕД.Ч., М.Р. = беше експлоатирал
| МИН.ПРЕД.ВР., 2Л., ЕД.Ч., Ж.Р. = беше експлоатирала
| МИН.ПРЕД.ВР., 2Л., ЕД.Ч., СР.Р. = беше експлоатирало
| МИН.ПРЕД.ВР., 2Л., МН.Ч. = бяхте експлоатирали
| МИН.ПРЕД.ВР., 3Л., ЕД.Ч., М.Р. = беше експлоатирал
| МИН.ПРЕД.ВР., 3Л., ЕД.Ч., Ж.Р. = беше експлоатирала
| МИН.ПРЕД.ВР., 3Л., ЕД.Ч., СР.Р. = беше експлоатирало
| МИН.ПРЕД.ВР., 3Л., МН.Ч. = бяха експлоатирали
| БЪД.ВР., 1Л., ЕД.Ч. = ще експлоатирам
| БЪД.ВР., 1Л., МН.Ч. = ще експлоатираме
| БЪД.ВР., 2Л., ЕД.Ч. = ще експлоатираш
| БЪД.ВР., 2Л., МН.Ч. = ще експлоатирате
| БЪД.ВР., 3Л., ЕД.Ч. = ще експлоатира
| БЪД.ВР., 3Л., МН.Ч. = ще експлоатират
| БЪД.ПРЕД.ВР., 1Л., ЕД.Ч., М.Р. = ще съм експлоатирал
| БЪД.ПРЕД.ВР., 1Л., ЕД.Ч., Ж.Р. = ще съм експлоатирала
| БЪД.ПРЕД.ВР., 1Л., ЕД.Ч., СР.Р. = ще съм експлоатирало
| БЪД.ПРЕД.ВР., 1Л., МН.Ч. = ще сме експлоатирали
| БЪД.ПРЕД.ВР., 2Л., ЕД.Ч., М.Р. = ще си експлоатирал
| БЪД.ПРЕД.ВР., 2Л., ЕД.Ч., Ж.Р. = ще си експлоатирала
| БЪД.ПРЕД.ВР., 2Л., ЕД.Ч., СР.Р. = ще си експлоатирало
| БЪД.ПРЕД.ВР., 2Л., МН.Ч. = ще сте експлоатирали
| БЪД.ПРЕД.ВР., 3Л., ЕД.Ч., М.Р. = ще е експлоатирал
| БЪД.ПРЕД.ВР., 3Л., ЕД.Ч., Ж.Р. = ще е експлоатирала
| БЪД.ПРЕД.ВР., 3Л., ЕД.Ч., СР.Р. = ще е експлоатирало
| БЪД.ПРЕД.ВР., 3Л., МН.Ч. = ще са експлоатирали
| БЪД.ВР. В МИН., 1Л., ЕД.Ч. = щях да експлоатирам
| БЪД.ВР. В МИН., 1Л., МН.Ч. = щяхме да експлоатираме
| БЪД.ВР. В МИН., 2Л., ЕД.Ч. = щеше да експлоатираш
| БЪД.ВР. В МИН., 2Л., МН.Ч. = щяхте да експлоатирате
| БЪД.ВР. В МИН., 3Л., ЕД.Ч. = щеше да експлоатира
| БЪД.ВР. В МИН., 3Л., МН.Ч. = щяха да експлоатират
| БЪД.ПРЕД.ВР. В МИН., 1Л., ЕД.Ч., М.Р. = щях да съм експлоатирал
| БЪД.ПРЕД.ВР. В МИН., 1Л., ЕД.Ч., Ж.Р. = щях да съм експлоатирала
| БЪД.ПРЕД.ВР. В МИН., 1Л., ЕД.Ч., СР.Р. = щях да съм експлоатирало
| БЪД.ПРЕД.ВР. В МИН., 1Л., МН.Ч. = щяхме да сме експлоатирали
| БЪД.ПРЕД.ВР. В МИН., 2Л., ЕД.Ч., М.Р. = щеше да си експлоатирал
| БЪД.ПРЕД.ВР. В МИН., 2Л., ЕД.Ч., Ж.Р. = щеше да си експлоатирала
| БЪД.ПРЕД.ВР. В МИН., 2Л., ЕД.Ч., СР.Р. = щеше да си експлоатирало
| БЪД.ПРЕД.ВР. В МИН., 2Л., МН.Ч. = щяхте да сте експлоатирали
| БЪД.ПРЕД.ВР. В МИН., 3Л., ЕД.Ч., М.Р. = щеше да е експлоатирал
| БЪД.ПРЕД.ВР. В МИН., 3Л., ЕД.Ч., Ж.Р. = щеше да е експлоатирала
| БЪД.ПРЕД.ВР. В МИН., 3Л., ЕД.Ч., СР.Р. = щеше да е експлоатирало
| БЪД.ПРЕД.ВР. В МИН., 3Л., МН.Ч. = щяха да са експлоатирали
| ПР.НАКЛ., СЕГ.ВР., 1Л., ЕД.Ч., М.Р. = експлоатирал съм
| ПР.НАКЛ., СЕГ.ВР., 1Л., ЕД.Ч., Ж.Р. = експлоатирала съм
| ПР.НАКЛ., СЕГ.ВР., 1Л., ЕД.Ч., СР.Р. = експлоатирало съм
| ПР.НАКЛ., СЕГ.ВР., 1Л., МН.Ч. = експлоатирали сме
| ПР.НАКЛ., СЕГ.ВР., 2Л., ЕД.Ч., М.Р. = експлоатирал си
| ПР.НАКЛ., СЕГ.ВР., 2Л., ЕД.Ч., Ж.Р. = експлоатирала си
| ПР.НАКЛ., СЕГ.ВР., 2Л., ЕД.Ч., СР.Р. = експлоатирало си
| ПР.НАКЛ., СЕГ.ВР., 2Л., МН.Ч. = експлоатирали сте
| ПР.НАКЛ., СЕГ.ВР., 3Л., ЕД.Ч., М.Р. = експлоатирал (е)
| ПР.НАКЛ., СЕГ.ВР., 3Л., ЕД.Ч., Ж.Р. = експлоатирала (е)
| ПР.НАКЛ., СЕГ.ВР., 3Л., ЕД.Ч., СР.Р. = експлоатирало (е)
| ПР.НАКЛ., СЕГ.ВР., 3Л., МН.Ч. = експлоатирали (са)
| ПР.НАКЛ., МИН.СВ.ВР., 1Л., ЕД.Ч., М.Р. = експлоатирал съм
| ПР.НАКЛ., МИН.СВ.ВР., 1Л., ЕД.Ч., Ж.Р. = експлоатирала съм
| ПР.НАКЛ., МИН.СВ.ВР., 1Л., ЕД.Ч., СР.Р. = експлоатирало съм
| ПР.НАКЛ., МИН.СВ.ВР., 1Л., МН.Ч. = експлоатирали сме
| ПР.НАКЛ., МИН.СВ.ВР., 2Л., ЕД.Ч., М.Р. = експлоатирал си
| ПР.НАКЛ., МИН.СВ.ВР., 2Л., ЕД.Ч., Ж.Р. = експлоатирала си
| ПР.НАКЛ., МИН.СВ.ВР., 2Л., ЕД.Ч., СР.Р. = експлоатирало си
| ПР.НАКЛ., МИН.СВ.ВР., 2Л., МН.Ч. = експлоатирали сте
| ПР.НАКЛ., МИН.СВ.ВР., 3Л., ЕД.Ч., М.Р. = експлоатирал (е)
| ПР.НАКЛ., МИН.СВ.ВР., 3Л., ЕД.Ч., Ж.Р. = експлоатирала (е)
| ПР.НАКЛ., МИН.СВ.ВР., 3Л., ЕД.Ч., СР.Р. = експлоатирало (е)
| ПР.НАКЛ., МИН.СВ.ВР., 3Л., МН.Ч. = експлоатирали (са)
| ПР.НАКЛ., МИН.НЕОПР.ВР., 1Л., ЕД.Ч., М.Р. = бил съм експлоатирал
| ПР.НАКЛ., МИН.НЕОПР.ВР., 1Л., ЕД.Ч., Ж.Р. = била съм експлоатирала
| ПР.НАКЛ., МИН.НЕОПР.ВР., 1Л., ЕД.Ч., СР.Р. = било съм експлоатирало
| ПР.НАКЛ., МИН.НЕОПР.ВР., 1Л., МН.Ч. = били сме експлоатирали
| ПР.НАКЛ., МИН.НЕОПР.ВР., 2Л., ЕД.Ч., М.Р. = бил си експлоатирал
| ПР.НАКЛ., МИН.НЕОПР.ВР., 2Л., ЕД.Ч., Ж.Р. = била си експлоатирала
| ПР.НАКЛ., МИН.НЕОПР.ВР., 2Л., ЕД.Ч., СР.Р. = било си експлоатирало
| ПР.НАКЛ., МИН.НЕОПР.ВР., 2Л., МН.Ч. = били сте експлоатирали
| ПР.НАКЛ., МИН.НЕОПР.ВР., 3Л., ЕД.Ч., М.Р. = бил (е) експлоатирал
| ПР.НАКЛ., МИН.НЕОПР.ВР., 3Л., ЕД.Ч., Ж.Р. = била (е) експлоатирала
| ПР.НАКЛ., МИН.НЕОПР.ВР., 3Л., ЕД.Ч., СР.Р. = било (е) експлоатирало
| ПР.НАКЛ., МИН.НЕОПР.ВР., 3Л., МН.Ч. = били (са) експлоатирали
| ПР.НАКЛ., БЪД.ВР., 1Л., ЕД.Ч., М.Р. = щял съм да експлоатирам
| ПР.НАКЛ., БЪД.ВР., 1Л., ЕД.Ч., Ж.Р. = щяла съм да експлоатирам
| ПР.НАКЛ., БЪД.ВР., 1Л., ЕД.Ч., СР.Р. = щяло съм да експлоатирам
| ПР.НАКЛ., БЪД.ВР., 1Л., МН.Ч. = щели сме да експлоатираме
| ПР.НАКЛ., БЪД.ВР., 2Л., ЕД.Ч., М.Р. = щял си да експлоатираш
| ПР.НАКЛ., БЪД.ВР., 2Л., ЕД.Ч., Ж.Р. = щяла си да експлоатираш
| ПР.НАКЛ., БЪД.ВР., 2Л., ЕД.Ч., СР.Р. = щяло си да експлоатираш
| ПР.НАКЛ., БЪД.ВР., 2Л., МН.Ч. = щели сте да експлоатирате
| ПР.НАКЛ., БЪД.ВР., 3Л., ЕД.Ч., М.Р. = щял (е) да експлоатира
| ПР.НАКЛ., БЪД.ВР., 3Л., ЕД.Ч., Ж.Р. = щяла (е) да експлоатира
| ПР.НАКЛ., БЪД.ВР., 3Л., ЕД.Ч., СР.Р. = щяло (е) да експлоатира
| ПР.НАКЛ., БЪД.ВР., 3Л., МН.Ч. = щели (са) да експлоатират
| ПР.НАКЛ., БЪД.ПРЕД.ВР., 1Л., ЕД.Ч., М.Р. = щял съм да съм експлоатирал
| ПР.НАКЛ., БЪД.ПРЕД.ВР., 1Л., ЕД.Ч., Ж.Р. = щяла съм да съм експлоатирала
| ПР.НАКЛ., БЪД.ПРЕД.ВР., 1Л., ЕД.Ч., СР.Р. = щяло съм да съм експлоатирало
| ПР.НАКЛ., БЪД.ПРЕД.ВР., 1Л., МН.Ч. = щели сме да сме експлоатирали
| ПР.НАКЛ., БЪД.ПРЕД.ВР., 2Л., ЕД.Ч., М.Р. = щял си да си експлоатирал
| ПР.НАКЛ., БЪД.ПРЕД.ВР., 2Л., ЕД.Ч., Ж.Р. = щяла си да си експлоатирала
| ПР.НАКЛ., БЪД.ПРЕД.ВР., 2Л., ЕД.Ч., СР.Р. = щяло си да си експлоатирало
| ПР.НАКЛ., БЪД.ПРЕД.ВР., 2Л., МН.Ч. = щели сте да сте експлоатирали
| ПР.НАКЛ., БЪД.ПРЕД.ВР., 3Л., ЕД.Ч., М.Р. = щял (е) да е експлоатирал
| ПР.НАКЛ., БЪД.ПРЕД.ВР., 3Л., ЕД.Ч., Ж.Р. = щяла (е) да е експлоатирала
| ПР.НАКЛ., БЪД.ПРЕД.ВР., 3Л., ЕД.Ч., СР.Р. = щяло (е) да е експлоатирало
| ПР.НАКЛ., БЪД.ПРЕД.ВР., 3Л., МН.Ч. = щели (са) да са експлоатирали
| УСЛОВНО НАКЛОНЕНИЕ, 1Л., ЕД.Ч., М.Р. = бих експлоатирал
| УСЛОВНО НАКЛОНЕНИЕ, 1Л., ЕД.Ч., Ж.Р. = бих експлоатирала
| УСЛОВНО НАКЛОНЕНИЕ, 1Л., ЕД.Ч., СР.Р. = бих експлоатирало
| УСЛОВНО НАКЛОНЕНИЕ, 1Л., МН.Ч. = бихме експлоатирали
| УСЛОВНО НАКЛОНЕНИЕ, 2Л., ЕД.Ч., М.Р. = би експлоатирал
| УСЛОВНО НАКЛОНЕНИЕ, 2Л., ЕД.Ч., Ж.Р. = би експлоатирала
| УСЛОВНО НАКЛОНЕНИЕ, 2Л., ЕД.Ч., СР.Р. = би експлоатирало
| УСЛОВНО НАКЛОНЕНИЕ, 2Л., МН.Ч. = бихте експлоатирали
| УСЛОВНО НАКЛОНЕНИЕ, 3Л., ЕД.Ч., М.Р. = би експлоатирал
| УСЛОВНО НАКЛОНЕНИЕ, 3Л., ЕД.Ч., Ж.Р. = би експлоатирала
| УСЛОВНО НАКЛОНЕНИЕ, 3Л., ЕД.Ч., СР.Р. = би експлоатирало
| УСЛОВНО НАКЛОНЕНИЕ, 3Л., МН.Ч. = биха експлоатирали
| ПОВЕЛИТЕЛНО НАКЛОНЕНИЕ, ЕД.Ч. = ек·с·п·ло·а·ти·рай
| ПОВЕЛИТЕЛНО НАКЛОНЕНИЕ, МН.Ч. = ек·с·п·ло·а·ти·рай·те
| МИН.СТРАД.ПРИЧ. М.Р. = ек·с·п·ло·а·ти·ран
| МИН.СТРАД.ПРИЧ. М.Р. НЕПЪЛЕН ЧЛЕН = ек·с·п·ло·а·ти·ра·ния
| МИН.СТРАД.ПРИЧ. М.Р. ПЪЛЕН ЧЛЕН = ек·с·п·ло·а·ти·ра·ни·ят
| МИН.СТРАД.ПРИЧ. Ж.Р. = ек·с·п·ло·а·ти·ра·на
| МИН.СТРАД.ПРИЧ. Ж.Р. ЧЛЕН = ек·с·п·ло·а·ти·ра·на·та
| МИН.СТРАД.ПРИЧ. СР.Р. = ек·с·п·ло·а·ти·ра·но
| МИН.СТРАД.ПРИЧ. СР.Р. ЧЛЕН = ек·с·п·ло·а·ти·ра·но·то
| МИН.СТРАД.ПРИЧ. МН.Ч. = ек·с·п·ло·а·ти·ра·ни
| МИН.СТРАД.ПРИЧ. МН.Ч. ЧЛЕН = ек·с·п·ло·а·ти·ра·ни·те
| МИН.ДЕЯТ.СВ.ПРИЧ. М.Р. = ек·с·п·ло·а·ти·рал
| МИН.ДЕЯТ.СВ.ПРИЧ. М.Р. НЕПЪЛЕН ЧЛЕН = ек·с·п·ло·а·ти·ра·лия
| МИН.ДЕЯТ.СВ.ПРИЧ. М.Р. ПЪЛЕН ЧЛЕН = ек·с·п·ло·а·ти·ра·ли·ят
| МИН.ДЕЯТ.СВ.ПРИЧ. Ж.Р. = ек·с·п·ло·а·ти·ра·ла
| МИН.ДЕЯТ.СВ.ПРИЧ. Ж.Р. ЧЛЕН = ек·с·п·ло·а·ти·ра·ла·та
| МИН.ДЕЯТ.СВ.ПРИЧ. СР.Р. = ек·с·п·ло·а·ти·ра·ло
| МИН.ДЕЯТ.СВ.ПРИЧ. СР.Р. ЧЛЕН = ек·с·п·ло·а·ти·ра·ло·то
| МИН.ДЕЯТ.СВ.ПРИЧ. МН.Ч. = ек·с·п·ло·а·ти·ра·ли
| МИН.ДЕЯТ.СВ.ПРИЧ. МН.Ч. ЧЛЕН = ек·с·п·ло·а·ти·ра·ли·те
| МИН.ДЕЯТ.НЕСВ.ПРИЧ. М.Р. = ек·с·п·ло·а·ти·рал
| МИН.ДЕЯТ.НЕСВ.ПРИЧ. М.Р. НЕПЪЛЕН ЧЛЕН = ек·с·п·ло·а·ти·ра·лия
| МИН.ДЕЯТ.НЕСВ.ПРИЧ. М.Р. ПЪЛЕН ЧЛЕН = ек·с·п·ло·а·ти·ра·ли·ят
| МИН.ДЕЯТ.НЕСВ.ПРИЧ. Ж.Р. = ек·с·п·ло·а·ти·ра·ла
| МИН.ДЕЯТ.НЕСВ.ПРИЧ. Ж.Р. ЧЛЕН = ек·с·п·ло·а·ти·ра·ла·та
| МИН.ДЕЯТ.НЕСВ.ПРИЧ. СР.Р. = ек·с·п·ло·а·ти·ра·ло
| МИН.ДЕЯТ.НЕСВ.ПРИЧ. СР.Р. ЧЛЕН = ек·с·п·ло·а·ти·ра·ло·то
| МИН.ДЕЯТ.НЕСВ.ПРИЧ. МН.Ч. = ек·с·п·ло·а·ти·ра·ли
| МИН.ДЕЯТ.НЕСВ.ПРИЧ. МН.Ч. ЧЛЕН = ек·с·п·ло·а·ти·ра·ли·те
| СЕГ.ДЕЯТ.ПРИЧ. М.Р. = ек·с·п·ло·а·ти·ращ
| СЕГ.ДЕЯТ.ПРИЧ. М.Р. НЕПЪЛЕН ЧЛЕН = ек·с·п·ло·а·ти·ра·щия
| СЕГ.ДЕЯТ.ПРИЧ. М.Р. ПЪЛЕН ЧЛЕН = ек·с·п·ло·а·ти·ра·щи·ят
| СЕГ.ДЕЯТ.ПРИЧ. Ж.Р. = ек·с·п·ло·а·ти·ра·ща
| СЕГ.ДЕЯТ.ПРИЧ. Ж.Р. ЧЛЕН = ек·с·п·ло·а·ти·ра·ща·та
| СЕГ.ДЕЯТ.ПРИЧ. СР.Р. = ек·с·п·ло·а·ти·ра·що
| СЕГ.ДЕЯТ.ПРИЧ. СР.Р. ЧЛЕН = ек·с·п·ло·а·ти·ра·що·то
| СЕГ.ДЕЯТ.ПРИЧ. МН.Ч. = ек·с·п·ло·а·ти·ра·щи
| СЕГ.ДЕЯТ.ПРИЧ. МН.Ч. ЧЛЕН = ек·с·п·ло·а·ти·ра·щи·те
| ДЕЕПРИЧАСТИЕ = ек·с·п·ло·а·ти·рай·ки
| СКРИТИ ПРЕПРАТКИ = 
[[експлоатирам]],
[[експлоатираш]],
[[експлоатира]],
[[експлоатираме]],
[[експлоатирате]],
[[експлоатират]],
[[експлоатирах]],
[[експлоатирахме]],
[[експлоатирахте]],
[[експлоатираха]],
[[експлоатираше]],
[[експлоатирай]],
[[експлоатирайте]],
[[експлоатирал]],
[[експлоатиралия]],
[[експлоатиралият]],
[[експлоатирала]],
[[експлоатиралата]],
[[експлоатирало]],
[[експлоатиралото]],
[[експлоатирали]],
[[експлоатиралите]],
[[експлоатиран]],
[[експлоатирания]],
[[експлоатираният]],
[[експлоатирана]],
[[експлоатираната]],
[[експлоатирано]],
[[експлоатираното]],
[[експлоатирани]],
[[експлоатираните]],
[[експлоатиращ]],
[[експлоатиращия]],
[[експлоатиращият]],
[[експлоатираща]],
[[експлоатиращата]],
[[експлоатиращо]],
[[експлоатиращото]],
[[експлоатиращи]],
[[експлоатиращите]],
[[експлоатирайки]],
[[експлоатирал съм]],
[[експлоатирала съм]],
[[експлоатирало съм]],
[[експлоатирали сме]],
[[експлоатирал си]],
[[експлоатирала си]],
[[експлоатирало си]],
[[експлоатирали сте]],
[[експлоатирал е]],
[[експлоатирала е]],
[[експлоатирало е]],
[[експлоатирали са]],
[[бях експлоатирал]],
[[бях експлоатирала]],
[[бях експлоатирало]],
[[бяхме експлоатирали]],
[[беше експлоатирал]],
[[беше експлоатирала]],
[[беше експлоатирало]],
[[бяхте експлоатирали]],
[[бяха експлоатирали]],
[[ще експлоатирам]],
[[ще експлоатираме]],
[[ще експлоатираш]],
[[ще експлоатирате]],
[[ще експлоатира]],
[[ще експлоатират]],
[[ще съм експлоатирал]],
[[ще съм експлоатирала]],
[[ще съм експлоатирало]],
[[ще сме експлоатирали]],
[[ще си експлоатирал]],
[[ще си експлоатирала]],
[[ще си експлоатирало]],
[[ще сте експлоатирали]],
[[ще е експлоатирал]],
[[ще е експлоатирала]],
[[ще е експлоатирало]],
[[ще са експлоатирали]],
[[щях да експлоатирам]],
[[щяхме да експлоатираме]],
[[щеше да експлоатираш]],
[[щяхте да експлоатирате]],
[[щеше да експлоатира]],
[[щяха да експлоатират]],
[[щях да съм експлоатирал]],
[[щях да съм експлоатирала]],
[[щях да съм експлоатирало]],
[[щяхме да сме експлоатирали]],
[[щеше да си експлоатирал]],
[[щеше да си експлоатирала]],
[[щеше да си експлоатирало]],
[[щяхте да сте експлоатирали]],
[[щеше да е експлоатирал]],
[[щеше да е експлоатирала]],
[[щеше да е експлоатирало]],
[[щяха да са експлоатирали]],
[[бил съм експлоатирал]],
[[била съм експлоатирала]],
[[било съм експлоатирало]],
[[били сме експлоатирали]],
[[бил си експлоатирал]],
[[била си експлоатирала]],
[[било си експлоатирало]],
[[били сте експлоатирали]],
[[бил е експлоатирал]],
[[била е експлоатирала]],
[[било е експлоатирало]],
[[били са експлоатирали]],
[[щял съм да експлоатирам]],
[[щяла съм да експлоатирам]],
[[щяло съм да експлоатирам]],
[[щели сме да експлоатираме]],
[[щял си да експлоатираш]],
[[щяла си да експлоатираш]],
[[щяло си да експлоатираш]],
[[щели сте да експлоатирате]],
[[щял да експлоатира]],
[[щяла да експлоатира]],
[[щяло да експлоатира]],
[[щели да експлоатират]],
[[щял е да експлоатира]],
[[щяла е да експлоатира]],
[[щяло е да експлоатира]],
[[щели са да експлоатират]],
[[щял съм да съм експлоатирал]],
[[щяла съм да съм експлоатирала]],
[[щяло съм да съм експлоатирало]],
[[щели сме да сме експлоатирали]],
[[щял си да си експлоатирал]],
[[щяла си да си експлоатирала]],
[[щяло си да си експлоатирало]],
[[щели сте да сте експлоатирали]],
[[щял да е експлоатирал]],
[[щяла да е експлоатирала]],
[[щяло да е експлоатирало]],
[[щели да са експлоатирали]],
[[щял е да е експлоатирал]],
[[щяла е да е експлоатирала]],
[[щяло е да е експлоатирало]],
[[щели са да са експлоатирали]],
[[бих експлоатирал]],
[[бих експлоатирала]],
[[бих експлоатирало]],
[[бихме експлоатирали]],
[[би експлоатирал]],
[[би експлоатирала]],
[[би експлоатирало]],
[[бихте експлоатирали]],
[[биха експлоатирали]],
}}</text>
      <sha1>n2mqlklf6as5ynklxjb36rimmbb61gi</sha1>
    </revision>
  </page>
  <page>
    <title>Шаблон:Словоформи/експлодирам</title>
    <ns>10</ns>
    <id>493354</id>
    <revision>
      <id>525336</id>
      <timestamp>2005-05-09T08:22:23Z</timestamp>
      <contributor>
        <username>Bgbot</username>
        <id>83</id>
      </contributor>
      <comment>Борислав: Шаблон със словоформи</comment>
      <model>wikitext</model>
      <format>text/x-wiki</format>
      <text bytes="22978" xml:space="preserve">{{Шаблон:Словоформи/Глагол|
  ОСНОВНА ФОРМА = експлодирам
| СЕГ.ВР., 1Л., ЕД.Ч. = ек·с·п·ло·ди·рам
| СЕГ.ВР., 1Л., МН.Ч. = ек·с·п·ло·ди·ра·ме
| СЕГ.ВР., 2Л., ЕД.Ч. = ек·с·п·ло·ди·раш
| СЕГ.ВР., 2Л., МН.Ч. = ек·с·п·ло·ди·ра·те
| СЕГ.ВР., 3Л., ЕД.Ч. = ек·с·п·ло·ди·ра
| СЕГ.ВР., 3Л., МН.Ч. = ек·с·п·ло·ди·рат
| МИН.СВ.ВР., 1Л., ЕД.Ч. = ек·с·п·ло·ди·рах
| МИН.СВ.ВР., 1Л., МН.Ч. = ек·с·п·ло·ди·рах·ме
| МИН.СВ.ВР., 2Л., ЕД.Ч. = ек·с·п·ло·ди·ра
| МИН.СВ.ВР., 2Л., МН.Ч. = ек·с·п·ло·ди·рах·те
| МИН.СВ.ВР., 3Л., ЕД.Ч. = ек·с·п·ло·ди·ра
| МИН.СВ.ВР., 3Л., МН.Ч. = ек·с·п·ло·ди·ра·ха
| МИН.НЕСВ.ВР., 1Л., ЕД.Ч. = ек·с·п·ло·ди·рах
| МИН.НЕСВ.ВР., 1Л., МН.Ч. = ек·с·п·ло·ди·рах·ме
| МИН.НЕСВ.ВР., 2Л., ЕД.Ч. = ек·с·п·ло·ди·ра·ше
| МИН.НЕСВ.ВР., 2Л., МН.Ч. = ек·с·п·ло·ди·рах·те
| МИН.НЕСВ.ВР., 3Л., ЕД.Ч. = ек·с·п·ло·ди·ра·ше
| МИН.НЕСВ.ВР., 3Л., МН.Ч. = ек·с·п·ло·ди·ра·ха
| МИН.НЕОПР.ВР., 1Л., ЕД.Ч., М.Р. = експлодирал съм
| МИН.НЕОПР.ВР., 1Л., ЕД.Ч., Ж.Р. = експлодирала съм
| МИН.НЕОПР.ВР., 1Л., ЕД.Ч., СР.Р. = експлодирало съм
| МИН.НЕОПР.ВР., 1Л., МН.Ч. = експлодирали сме
| МИН.НЕОПР.ВР., 2Л., ЕД.Ч., М.Р. = експлодирал си
| МИН.НЕОПР.ВР., 2Л., ЕД.Ч., Ж.Р. = експлодирала си
| МИН.НЕОПР.ВР., 2Л., ЕД.Ч., СР.Р. = експлодирало си
| МИН.НЕОПР.ВР., 2Л., МН.Ч. = експлодирали сте
| МИН.НЕОПР.ВР., 3Л., ЕД.Ч., М.Р. = експлодирал е
| МИН.НЕОПР.ВР., 3Л., ЕД.Ч., Ж.Р. = експлодирала е
| МИН.НЕОПР.ВР., 3Л., ЕД.Ч., СР.Р. = експлодирало е
| МИН.НЕОПР.ВР., 3Л., МН.Ч. = експлодирали са
| МИН.ПРЕД.ВР., 1Л., ЕД.Ч., М.Р. = бях експлодирал
| МИН.ПРЕД.ВР., 1Л., ЕД.Ч., Ж.Р. = бях експлодирала
| МИН.ПРЕД.ВР., 1Л., ЕД.Ч., СР.Р. = бях експлодирало
| МИН.ПРЕД.ВР., 1Л., МН.Ч. = бяхме експлодирали
| МИН.ПРЕД.ВР., 2Л., ЕД.Ч., М.Р. = беше експлодирал
| МИН.ПРЕД.ВР., 2Л., ЕД.Ч., Ж.Р. = беше експлодирала
| МИН.ПРЕД.ВР., 2Л., ЕД.Ч., СР.Р. = беше експлодирало
| МИН.ПРЕД.ВР., 2Л., МН.Ч. = бяхте експлодирали
| МИН.ПРЕД.ВР., 3Л., ЕД.Ч., М.Р. = беше експлодирал
| МИН.ПРЕД.ВР., 3Л., ЕД.Ч., Ж.Р. = беше експлодирала
| МИН.ПРЕД.ВР., 3Л., ЕД.Ч., СР.Р. = беше експлодирало
| МИН.ПРЕД.ВР., 3Л., МН.Ч. = бяха експлодирали
| БЪД.ВР., 1Л., ЕД.Ч. = ще експлодирам
| БЪД.ВР., 1Л., МН.Ч. = ще експлодираме
| БЪД.ВР., 2Л., ЕД.Ч. = ще експлодираш
| БЪД.ВР., 2Л., МН.Ч. = ще експлодирате
| БЪД.ВР., 3Л., ЕД.Ч. = ще експлодира
| БЪД.ВР., 3Л., МН.Ч. = ще експлодират
| БЪД.ПРЕД.ВР., 1Л., ЕД.Ч., М.Р. = ще съм експлодирал
| БЪД.ПРЕД.ВР., 1Л., ЕД.Ч., Ж.Р. = ще съм експлодирала
| БЪД.ПРЕД.ВР., 1Л., ЕД.Ч., СР.Р. = ще съм експлодирало
| БЪД.ПРЕД.ВР., 1Л., МН.Ч. = ще сме експлодирали
| БЪД.ПРЕД.ВР., 2Л., ЕД.Ч., М.Р. = ще си експлодирал
| БЪД.ПРЕД.ВР., 2Л., ЕД.Ч., Ж.Р. = ще си експлодирала
| БЪД.ПРЕД.ВР., 2Л., ЕД.Ч., СР.Р. = ще си експлодирало
| БЪД.ПРЕД.ВР., 2Л., МН.Ч. = ще сте експлодирали
| БЪД.ПРЕД.ВР., 3Л., ЕД.Ч., М.Р. = ще е експлодирал
| БЪД.ПРЕД.ВР., 3Л., ЕД.Ч., Ж.Р. = ще е експлодирала
| БЪД.ПРЕД.ВР., 3Л., ЕД.Ч., СР.Р. = ще е експлодирало
| БЪД.ПРЕД.ВР., 3Л., МН.Ч. = ще са експлодирали
| БЪД.ВР. В МИН., 1Л., ЕД.Ч. = щях да експлодирам
| БЪД.ВР. В МИН., 1Л., МН.Ч. = щяхме да експлодираме
| БЪД.ВР. В МИН., 2Л., ЕД.Ч. = щеше да експлодираш
| БЪД.ВР. В МИН., 2Л., МН.Ч. = щяхте да експлодирате
| БЪД.ВР. В МИН., 3Л., ЕД.Ч. = щеше да експлодира
| БЪД.ВР. В МИН., 3Л., МН.Ч. = щяха да експлодират
| БЪД.ПРЕД.ВР. В МИН., 1Л., ЕД.Ч., М.Р. = щях да съм експлодирал
| БЪД.ПРЕД.ВР. В МИН., 1Л., ЕД.Ч., Ж.Р. = щях да съм експлодирала
| БЪД.ПРЕД.ВР. В МИН., 1Л., ЕД.Ч., СР.Р. = щях да съм експлодирало
| БЪД.ПРЕД.ВР. В МИН., 1Л., МН.Ч. = щяхме да сме експлодирали
| БЪД.ПРЕД.ВР. В МИН., 2Л., ЕД.Ч., М.Р. = щеше да си експлодирал
| БЪД.ПРЕД.ВР. В МИН., 2Л., ЕД.Ч., Ж.Р. = щеше да си експлодирала
| БЪД.ПРЕД.ВР. В МИН., 2Л., ЕД.Ч., СР.Р. = щеше да си експлодирало
| БЪД.ПРЕД.ВР. В МИН., 2Л., МН.Ч. = щяхте да сте експлодирали
| БЪД.ПРЕД.ВР. В МИН., 3Л., ЕД.Ч., М.Р. = щеше да е експлодирал
| БЪД.ПРЕД.ВР. В МИН., 3Л., ЕД.Ч., Ж.Р. = щеше да е експлодирала
| БЪД.ПРЕД.ВР. В МИН., 3Л., ЕД.Ч., СР.Р. = щеше да е експлодирало
| БЪД.ПРЕД.ВР. В МИН., 3Л., МН.Ч. = щяха да са експлодирали
| ПР.НАКЛ., СЕГ.ВР., 1Л., ЕД.Ч., М.Р. = експлодирал съм
| ПР.НАКЛ., СЕГ.ВР., 1Л., ЕД.Ч., Ж.Р. = експлодирала съм
| ПР.НАКЛ., СЕГ.ВР., 1Л., ЕД.Ч., СР.Р. = експлодирало съм
| ПР.НАКЛ., СЕГ.ВР., 1Л., МН.Ч. = експлодирали сме
| ПР.НАКЛ., СЕГ.ВР., 2Л., ЕД.Ч., М.Р. = експлодирал си
| ПР.НАКЛ., СЕГ.ВР., 2Л., ЕД.Ч., Ж.Р. = експлодирала си
| ПР.НАКЛ., СЕГ.ВР., 2Л., ЕД.Ч., СР.Р. = експлодирало си
| ПР.НАКЛ., СЕГ.ВР., 2Л., МН.Ч. = експлодирали сте
| ПР.НАКЛ., СЕГ.ВР., 3Л., ЕД.Ч., М.Р. = експлодирал (е)
| ПР.НАКЛ., СЕГ.ВР., 3Л., ЕД.Ч., Ж.Р. = експлодирала (е)
| ПР.НАКЛ., СЕГ.ВР., 3Л., ЕД.Ч., СР.Р. = експлодирало (е)
| ПР.НАКЛ., СЕГ.ВР., 3Л., МН.Ч. = експлодирали (са)
| ПР.НАКЛ., МИН.СВ.ВР., 1Л., ЕД.Ч., М.Р. = експлодирал съм
| ПР.НАКЛ., МИН.СВ.ВР., 1Л., ЕД.Ч., Ж.Р. = експлодирала съм
| ПР.НАКЛ., МИН.СВ.ВР., 1Л., ЕД.Ч., СР.Р. = експлодирало съм
| ПР.НАКЛ., МИН.СВ.ВР., 1Л., МН.Ч. = експлодирали сме
| ПР.НАКЛ., МИН.СВ.ВР., 2Л., ЕД.Ч., М.Р. = експлодирал си
| ПР.НАКЛ., МИН.СВ.ВР., 2Л., ЕД.Ч., Ж.Р. = експлодирала си
| ПР.НАКЛ., МИН.СВ.ВР., 2Л., ЕД.Ч., СР.Р. = експлодирало си
| ПР.НАКЛ., МИН.СВ.ВР., 2Л., МН.Ч. = експлодирали сте
| ПР.НАКЛ., МИН.СВ.ВР., 3Л., ЕД.Ч., М.Р. = експлодирал (е)
| ПР.НАКЛ., МИН.СВ.ВР., 3Л., ЕД.Ч., Ж.Р. = експлодирала (е)
| ПР.НАКЛ., МИН.СВ.ВР., 3Л., ЕД.Ч., СР.Р. = експлодирало (е)
| ПР.НАКЛ., МИН.СВ.ВР., 3Л., МН.Ч. = експлодирали (са)
| ПР.НАКЛ., МИН.НЕОПР.ВР., 1Л., ЕД.Ч., М.Р. = бил съм експлодирал
| ПР.НАКЛ., МИН.НЕОПР.ВР., 1Л., ЕД.Ч., Ж.Р. = била съм експлодирала
| ПР.НАКЛ., МИН.НЕОПР.ВР., 1Л., ЕД.Ч., СР.Р. = било съм експлодирало
| ПР.НАКЛ., МИН.НЕОПР.ВР., 1Л., МН.Ч. = били сме експлодирали
| ПР.НАКЛ., МИН.НЕОПР.ВР., 2Л., ЕД.Ч., М.Р. = бил си експлодирал
| ПР.НАКЛ., МИН.НЕОПР.ВР., 2Л., ЕД.Ч., Ж.Р. = била си експлодирала
| ПР.НАКЛ., МИН.НЕОПР.ВР., 2Л., ЕД.Ч., СР.Р. = било си експлодирало
| ПР.НАКЛ., МИН.НЕОПР.ВР., 2Л., МН.Ч. = били сте експлодирали
| ПР.НАКЛ., МИН.НЕОПР.ВР., 3Л., ЕД.Ч., М.Р. = бил (е) експлодирал
| ПР.НАКЛ., МИН.НЕОПР.ВР., 3Л., ЕД.Ч., Ж.Р. = била (е) експлодирала
| ПР.НАКЛ., МИН.НЕОПР.ВР., 3Л., ЕД.Ч., СР.Р. = било (е) експлодирало
| ПР.НАКЛ., МИН.НЕОПР.ВР., 3Л., МН.Ч. = били (са) експлодирали
| ПР.НАКЛ., БЪД.ВР., 1Л., ЕД.Ч., М.Р. = щял съм да експлодирам
| ПР.НАКЛ., БЪД.ВР., 1Л., ЕД.Ч., Ж.Р. = щяла съм да експлодирам
| ПР.НАКЛ., БЪД.ВР., 1Л., ЕД.Ч., СР.Р. = щяло съм да експлодирам
| ПР.НАКЛ., БЪД.ВР., 1Л., МН.Ч. = щели сме да експлодираме
| ПР.НАКЛ., БЪД.ВР., 2Л., ЕД.Ч., М.Р. = щял си да експлодираш
| ПР.НАКЛ., БЪД.ВР., 2Л., ЕД.Ч., Ж.Р. = щяла си да експлодираш
| ПР.НАКЛ., БЪД.ВР., 2Л., ЕД.Ч., СР.Р. = щяло си да експлодираш
| ПР.НАКЛ., БЪД.ВР., 2Л., МН.Ч. = щели сте да експлодирате
| ПР.НАКЛ., БЪД.ВР., 3Л., ЕД.Ч., М.Р. = щял (е) да експлодира
| ПР.НАКЛ., БЪД.ВР., 3Л., ЕД.Ч., Ж.Р. = щяла (е) да експлодира
| ПР.НАКЛ., БЪД.ВР., 3Л., ЕД.Ч., СР.Р. = щяло (е) да експлодира
| ПР.НАКЛ., БЪД.ВР., 3Л., МН.Ч. = щели (са) да експлодират
| ПР.НАКЛ., БЪД.ПРЕД.ВР., 1Л., ЕД.Ч., М.Р. = щял съм да съм експлодирал
| ПР.НАКЛ., БЪД.ПРЕД.ВР., 1Л., ЕД.Ч., Ж.Р. = щяла съм да съм експлодирала
| ПР.НАКЛ., БЪД.ПРЕД.ВР., 1Л., ЕД.Ч., СР.Р. = щяло съм да съм експлодирало
| ПР.НАКЛ., БЪД.ПРЕД.ВР., 1Л., МН.Ч. = щели сме да сме експлодирали
| ПР.НАКЛ., БЪД.ПРЕД.ВР., 2Л., ЕД.Ч., М.Р. = щял си да си експлодирал
| ПР.НАКЛ., БЪД.ПРЕД.ВР., 2Л., ЕД.Ч., Ж.Р. = щяла си да си експлодирала
| ПР.НАКЛ., БЪД.ПРЕД.ВР., 2Л., ЕД.Ч., СР.Р. = щяло си да си експлодирало
| ПР.НАКЛ., БЪД.ПРЕД.ВР., 2Л., МН.Ч. = щели сте да сте експлодирали
| ПР.НАКЛ., БЪД.ПРЕД.ВР., 3Л., ЕД.Ч., М.Р. = щял (е) да е експлодирал
| ПР.НАКЛ., БЪД.ПРЕД.ВР., 3Л., ЕД.Ч., Ж.Р. = щяла (е) да е експлодирала
| ПР.НАКЛ., БЪД.ПРЕД.ВР., 3Л., ЕД.Ч., СР.Р. = щяло (е) да е експлодирало
| ПР.НАКЛ., БЪД.ПРЕД.ВР., 3Л., МН.Ч. = щели (са) да са експлодирали
| УСЛОВНО НАКЛОНЕНИЕ, 1Л., ЕД.Ч., М.Р. = бих експлодирал
| УСЛОВНО НАКЛОНЕНИЕ, 1Л., ЕД.Ч., Ж.Р. = бих експлодирала
| УСЛОВНО НАКЛОНЕНИЕ, 1Л., ЕД.Ч., СР.Р. = бих експлодирало
| УСЛОВНО НАКЛОНЕНИЕ, 1Л., МН.Ч. = бихме експлодирали
| УСЛОВНО НАКЛОНЕНИЕ, 2Л., ЕД.Ч., М.Р. = би експлодирал
| УСЛОВНО НАКЛОНЕНИЕ, 2Л., ЕД.Ч., Ж.Р. = би експлодирала
| УСЛОВНО НАКЛОНЕНИЕ, 2Л., ЕД.Ч., СР.Р. = би експлодирало
| УСЛОВНО НАКЛОНЕНИЕ, 2Л., МН.Ч. = бихте експлодирали
| УСЛОВНО НАКЛОНЕНИЕ, 3Л., ЕД.Ч., М.Р. = би експлодирал
| УСЛОВНО НАКЛОНЕНИЕ, 3Л., ЕД.Ч., Ж.Р. = би експлодирала
| УСЛОВНО НАКЛОНЕНИЕ, 3Л., ЕД.Ч., СР.Р. = би експлодирало
| УСЛОВНО НАКЛОНЕНИЕ, 3Л., МН.Ч. = биха експлодирали
| ПОВЕЛИТЕЛНО НАКЛОНЕНИЕ, ЕД.Ч. = ек·с·п·ло·ди·рай
| ПОВЕЛИТЕЛНО НАКЛОНЕНИЕ, МН.Ч. = ек·с·п·ло·ди·рай·те
| МИН.СТРАД.ПРИЧ. М.Р. = ек·с·п·ло·ди·ран
| МИН.СТРАД.ПРИЧ. М.Р. НЕПЪЛЕН ЧЛЕН = ек·с·п·ло·ди·ра·ния
| МИН.СТРАД.ПРИЧ. М.Р. ПЪЛЕН ЧЛЕН = ек·с·п·ло·ди·ра·ни·ят
| МИН.СТРАД.ПРИЧ. Ж.Р. = ек·с·п·ло·ди·ра·на
| МИН.СТРАД.ПРИЧ. Ж.Р. ЧЛЕН = ек·с·п·ло·ди·ра·на·та
| МИН.СТРАД.ПРИЧ. СР.Р. = ек·с·п·ло·ди·ра·но
| МИН.СТРАД.ПРИЧ. СР.Р. ЧЛЕН = ек·с·п·ло·ди·ра·но·то
| МИН.СТРАД.ПРИЧ. МН.Ч. = ек·с·п·ло·ди·ра·ни
| МИН.СТРАД.ПРИЧ. МН.Ч. ЧЛЕН = ек·с·п·ло·ди·ра·ни·те
| МИН.ДЕЯТ.СВ.ПРИЧ. М.Р. = ек·с·п·ло·ди·рал
| МИН.ДЕЯТ.СВ.ПРИЧ. М.Р. НЕПЪЛЕН ЧЛЕН = ек·с·п·ло·ди·ра·лия
| МИН.ДЕЯТ.СВ.ПРИЧ. М.Р. ПЪЛЕН ЧЛЕН = ек·с·п·ло·ди·ра·ли·ят
| МИН.ДЕЯТ.СВ.ПРИЧ. Ж.Р. = ек·с·п·ло·ди·ра·ла
| МИН.ДЕЯТ.СВ.ПРИЧ. Ж.Р. ЧЛЕН = ек·с·п·ло·ди·ра·ла·та
| МИН.ДЕЯТ.СВ.ПРИЧ. СР.Р. = ек·с·п·ло·ди·ра·ло
| МИН.ДЕЯТ.СВ.ПРИЧ. СР.Р. ЧЛЕН = ек·с·п·ло·ди·ра·ло·то
| МИН.ДЕЯТ.СВ.ПРИЧ. МН.Ч. = ек·с·п·ло·ди·ра·ли
| МИН.ДЕЯТ.СВ.ПРИЧ. МН.Ч. ЧЛЕН = ек·с·п·ло·ди·ра·ли·те
| МИН.ДЕЯТ.НЕСВ.ПРИЧ. М.Р. = ек·с·п·ло·ди·рал
| МИН.ДЕЯТ.НЕСВ.ПРИЧ. М.Р. НЕПЪЛЕН ЧЛЕН = ек·с·п·ло·ди·ра·лия
| МИН.ДЕЯТ.НЕСВ.ПРИЧ. М.Р. ПЪЛЕН ЧЛЕН = ек·с·п·ло·ди·ра·ли·ят
| МИН.ДЕЯТ.НЕСВ.ПРИЧ. Ж.Р. = ек·с·п·ло·ди·ра·ла
| МИН.ДЕЯТ.НЕСВ.ПРИЧ. Ж.Р. ЧЛЕН = ек·с·п·ло·ди·ра·ла·та
| МИН.ДЕЯТ.НЕСВ.ПРИЧ. СР.Р. = ек·с·п·ло·ди·ра·ло
| МИН.ДЕЯТ.НЕСВ.ПРИЧ. СР.Р. ЧЛЕН = ек·с·п·ло·ди·ра·ло·то
| МИН.ДЕЯТ.НЕСВ.ПРИЧ. МН.Ч. = ек·с·п·ло·ди·ра·ли
| МИН.ДЕЯТ.НЕСВ.ПРИЧ. МН.Ч. ЧЛЕН = ек·с·п·ло·ди·ра·ли·те
| СЕГ.ДЕЯТ.ПРИЧ. М.Р. = ек·с·п·ло·ди·ращ
| СЕГ.ДЕЯТ.ПРИЧ. М.Р. НЕПЪЛЕН ЧЛЕН = ек·с·п·ло·ди·ра·щия
| СЕГ.ДЕЯТ.ПРИЧ. М.Р. ПЪЛЕН ЧЛЕН = ек·с·п·ло·ди·ра·щи·ят
| СЕГ.ДЕЯТ.ПРИЧ. Ж.Р. = ек·с·п·ло·ди·ра·ща
| СЕГ.ДЕЯТ.ПРИЧ. Ж.Р. ЧЛЕН = ек·с·п·ло·ди·ра·ща·та
| СЕГ.ДЕЯТ.ПРИЧ. СР.Р. = ек·с·п·ло·ди·ра·що
| СЕГ.ДЕЯТ.ПРИЧ. СР.Р. ЧЛЕН = ек·с·п·ло·ди·ра·що·то
| СЕГ.ДЕЯТ.ПРИЧ. МН.Ч. = ек·с·п·ло·ди·ра·щи
| СЕГ.ДЕЯТ.ПРИЧ. МН.Ч. ЧЛЕН = ек·с·п·ло·ди·ра·щи·те
| ДЕЕПРИЧАСТИЕ = ек·с·п·ло·ди·рай·ки
| СКРИТИ ПРЕПРАТКИ = 
[[експлодирам]],
[[експлодираш]],
[[експлодира]],
[[експлодираме]],
[[експлодирате]],
[[експлодират]],
[[експлодирах]],
[[експлодирахме]],
[[експлодирахте]],
[[експлодираха]],
[[експлодираше]],
[[експлодирай]],
[[експлодирайте]],
[[експлодирал]],
[[експлодиралия]],
[[експлодиралият]],
[[експлодирала]],
[[експлодиралата]],
[[експлодирало]],
[[експлодиралото]],
[[експлодирали]],
[[експлодиралите]],
[[експлодиран]],
[[експлодирания]],
[[експлодираният]],
[[експлодирана]],
[[експлодираната]],
[[експлодирано]],
[[експлодираното]],
[[експлодирани]],
[[експлодираните]],
[[експлодиращ]],
[[експлодиращия]],
[[експлодиращият]],
[[експлодираща]],
[[експлодиращата]],
[[експлодиращо]],
[[експлодиращото]],
[[експлодиращи]],
[[експлодиращите]],
[[експлодирайки]],
[[експлодирал съм]],
[[експлодирала съм]],
[[експлодирало съм]],
[[експлодирали сме]],
[[експлодирал си]],
[[експлодирала си]],
[[експлодирало си]],
[[експлодирали сте]],
[[експлодирал е]],
[[експлодирала е]],
[[експлодирало е]],
[[експлодирали са]],
[[бях експлодирал]],
[[бях експлодирала]],
[[бях експлодирало]],
[[бяхме експлодирали]],
[[беше експлодирал]],
[[беше експлодирала]],
[[беше експлодирало]],
[[бяхте експлодирали]],
[[бяха експлодирали]],
[[ще експлодирам]],
[[ще експлодираме]],
[[ще експлодираш]],
[[ще експлодирате]],
[[ще експлодира]],
[[ще експлодират]],
[[ще съм експлодирал]],
[[ще съм експлодирала]],
[[ще съм експлодирало]],
[[ще сме експлодирали]],
[[ще си експлодирал]],
[[ще си експлодирала]],
[[ще си експлодирало]],
[[ще сте експлодирали]],
[[ще е експлодирал]],
[[ще е експлодирала]],
[[ще е експлодирало]],
[[ще са експлодирали]],
[[щях да експлодирам]],
[[щяхме да експлодираме]],
[[щеше да експлодираш]],
[[щяхте да експлодирате]],
[[щеше да експлодира]],
[[щяха да експлодират]],
[[щях да съм експлодирал]],
[[щях да съм експлодирала]],
[[щях да съм експлодирало]],
[[щяхме да сме експлодирали]],
[[щеше да си експлодирал]],
[[щеше да си експлодирала]],
[[щеше да си експлодирало]],
[[щяхте да сте експлодирали]],
[[щеше да е експлодирал]],
[[щеше да е експлодирала]],
[[щеше да е експлодирало]],
[[щяха да са експлодирали]],
[[бил съм експлодирал]],
[[била съм експлодирала]],
[[било съм експлодирало]],
[[били сме експлодирали]],
[[бил си експлодирал]],
[[била си експлодирала]],
[[било си експлодирало]],
[[били сте експлодирали]],
[[бил е експлодирал]],
[[била е експлодирала]],
[[било е експлодирало]],
[[били са експлодирали]],
[[щял съм да експлодирам]],
[[щяла съм да експлодирам]],
[[щяло съм да експлодирам]],
[[щели сме да експлодираме]],
[[щял си да експлодираш]],
[[щяла си да експлодираш]],
[[щяло си да експлодираш]],
[[щели сте да експлодирате]],
[[щял да експлодира]],
[[щяла да експлодира]],
[[щяло да експлодира]],
[[щели да експлодират]],
[[щял е да експлодира]],
[[щяла е да експлодира]],
[[щяло е да експлодира]],
[[щели са да експлодират]],
[[щял съм да съм експлодирал]],
[[щяла съм да съм експлодирала]],
[[щяло съм да съм експлодирало]],
[[щели сме да сме експлодирали]],
[[щял си да си експлодирал]],
[[щяла си да си експлодирала]],
[[щяло си да си експлодирало]],
[[щели сте да сте експлодирали]],
[[щял да е експлодирал]],
[[щяла да е експлодирала]],
[[щяло да е експлодирало]],
[[щели да са експлодирали]],
[[щял е да е експлодирал]],
[[щяла е да е експлодирала]],
[[щяло е да е експлодирало]],
[[щели са да са експлодирали]],
[[бих експлодирал]],
[[бих експлодирала]],
[[бих експлодирало]],
[[бихме експлодирали]],
[[би експлодирал]],
[[би експлодирала]],
[[би експлодирало]],
[[бихте експлодирали]],
[[биха експлодирали]],
}}</text>
      <sha1>r7g2cjuriulnqevqdnqz7vjafn1pazt</sha1>
    </revision>
  </page>
  <page>
    <title>Шаблон:Словоформи/експонирам</title>
    <ns>10</ns>
    <id>493356</id>
    <revision>
      <id>525338</id>
      <timestamp>2005-05-09T08:22:40Z</timestamp>
      <contributor>
        <username>Bgbot</username>
        <id>83</id>
      </contributor>
      <comment>Борислав: Шаблон със словоформи</comment>
      <model>wikitext</model>
      <format>text/x-wiki</format>
      <text bytes="22182" xml:space="preserve">{{Шаблон:Словоформи/Глагол|
  ОСНОВНА ФОРМА = експонирам
| СЕГ.ВР., 1Л., ЕД.Ч. = ек·с·по·ни·рам
| СЕГ.ВР., 1Л., МН.Ч. = ек·с·по·ни·ра·ме
| СЕГ.ВР., 2Л., ЕД.Ч. = ек·с·по·ни·раш
| СЕГ.ВР., 2Л., МН.Ч. = ек·с·по·ни·ра·те
| СЕГ.ВР., 3Л., ЕД.Ч. = ек·с·по·ни·ра
| СЕГ.ВР., 3Л., МН.Ч. = ек·с·по·ни·рат
| МИН.СВ.ВР., 1Л., ЕД.Ч. = ек·с·по·ни·рах
| МИН.СВ.ВР., 1Л., МН.Ч. = ек·с·по·ни·рах·ме
| МИН.СВ.ВР., 2Л., ЕД.Ч. = ек·с·по·ни·ра
| МИН.СВ.ВР., 2Л., МН.Ч. = ек·с·по·ни·рах·те
| МИН.СВ.ВР., 3Л., ЕД.Ч. = ек·с·по·ни·ра
| МИН.СВ.ВР., 3Л., МН.Ч. = ек·с·по·ни·ра·ха
| МИН.НЕСВ.ВР., 1Л., ЕД.Ч. = ек·с·по·ни·рах
| МИН.НЕСВ.ВР., 1Л., МН.Ч. = ек·с·по·ни·рах·ме
| МИН.НЕСВ.ВР., 2Л., ЕД.Ч. = ек·с·по·ни·ра·ше
| МИН.НЕСВ.ВР., 2Л., МН.Ч. = ек·с·по·ни·рах·те
| МИН.НЕСВ.ВР., 3Л., ЕД.Ч. = ек·с·по·ни·ра·ше
| МИН.НЕСВ.ВР., 3Л., МН.Ч. = ек·с·по·ни·ра·ха
| МИН.НЕОПР.ВР., 1Л., ЕД.Ч., М.Р. = експонирал съм
| МИН.НЕОПР.ВР., 1Л., ЕД.Ч., Ж.Р. = експонирала съм
| МИН.НЕОПР.ВР., 1Л., ЕД.Ч., СР.Р. = експонирало съм
| МИН.НЕОПР.ВР., 1Л., МН.Ч. = експонирали сме
| МИН.НЕОПР.ВР., 2Л., ЕД.Ч., М.Р. = експонирал си
| МИН.НЕОПР.ВР., 2Л., ЕД.Ч., Ж.Р. = експонирала си
| МИН.НЕОПР.ВР., 2Л., ЕД.Ч., СР.Р. = експонирало си
| МИН.НЕОПР.ВР., 2Л., МН.Ч. = експонирали сте
| МИН.НЕОПР.ВР., 3Л., ЕД.Ч., М.Р. = експонирал е
| МИН.НЕОПР.ВР., 3Л., ЕД.Ч., Ж.Р. = експонирала е
| МИН.НЕОПР.ВР., 3Л., ЕД.Ч., СР.Р. = експонирало е
| МИН.НЕОПР.ВР., 3Л., МН.Ч. = експонирали са
| МИН.ПРЕД.ВР., 1Л., ЕД.Ч., М.Р. = бях експонирал
| МИН.ПРЕД.ВР., 1Л., ЕД.Ч., Ж.Р. = бях експонирала
| МИН.ПРЕД.ВР., 1Л., ЕД.Ч., СР.Р. = бях експонирало
| МИН.ПРЕД.ВР., 1Л., МН.Ч. = бяхме експонирали
| МИН.ПРЕД.ВР., 2Л., ЕД.Ч., М.Р. = беше експонирал
| МИН.ПРЕД.ВР., 2Л., ЕД.Ч., Ж.Р. = беше експонирала
| МИН.ПРЕД.ВР., 2Л., ЕД.Ч., СР.Р. = беше експонирало
| МИН.ПРЕД.ВР., 2Л., МН.Ч. = бяхте експонирали
| МИН.ПРЕД.ВР., 3Л., ЕД.Ч., М.Р. = беше експонирал
| МИН.ПРЕД.ВР., 3Л., ЕД.Ч., Ж.Р. = беше експонирала
| МИН.ПРЕД.ВР., 3Л., ЕД.Ч., СР.Р. = беше експонирало
| МИН.ПРЕД.ВР., 3Л., МН.Ч. = бяха експонирали
| БЪД.ВР., 1Л., ЕД.Ч. = ще експонирам
| БЪД.ВР., 1Л., МН.Ч. = ще експонираме
| БЪД.ВР., 2Л., ЕД.Ч. = ще експонираш
| БЪД.ВР., 2Л., МН.Ч. = ще експонирате
| БЪД.ВР., 3Л., ЕД.Ч. = ще експонира
| БЪД.ВР., 3Л., МН.Ч. = ще експонират
| БЪД.ПРЕД.ВР., 1Л., ЕД.Ч., М.Р. = ще съм експонирал
| БЪД.ПРЕД.ВР., 1Л., ЕД.Ч., Ж.Р. = ще съм експонирала
| БЪД.ПРЕД.ВР., 1Л., ЕД.Ч., СР.Р. = ще съм експонирало
| БЪД.ПРЕД.ВР., 1Л., МН.Ч. = ще сме експонирали
| БЪД.ПРЕД.ВР., 2Л., ЕД.Ч., М.Р. = ще си експонирал
| БЪД.ПРЕД.ВР., 2Л., ЕД.Ч., Ж.Р. = ще си експонирала
| БЪД.ПРЕД.ВР., 2Л., ЕД.Ч., СР.Р. = ще си експонирало
| БЪД.ПРЕД.ВР., 2Л., МН.Ч. = ще сте експонирали
| БЪД.ПРЕД.ВР., 3Л., ЕД.Ч., М.Р. = ще е експонирал
| БЪД.ПРЕД.ВР., 3Л., ЕД.Ч., Ж.Р. = ще е експонирала
| БЪД.ПРЕД.ВР., 3Л., ЕД.Ч., СР.Р. = ще е експонирало
| БЪД.ПРЕД.ВР., 3Л., МН.Ч. = ще са експонирали
| БЪД.ВР. В МИН., 1Л., ЕД.Ч. = щях да експонирам
| БЪД.ВР. В МИН., 1Л., МН.Ч. = щяхме да експонираме
| БЪД.ВР. В МИН., 2Л., ЕД.Ч. = щеше да експонираш
| БЪД.ВР. В МИН., 2Л., МН.Ч. = щяхте да експонирате
| БЪД.ВР. В МИН., 3Л., ЕД.Ч. = щеше да експонира
| БЪД.ВР. В МИН., 3Л., МН.Ч. = щяха да експонират
| БЪД.ПРЕД.ВР. В МИН., 1Л., ЕД.Ч., М.Р. = щях да съм експонирал
| БЪД.ПРЕД.ВР. В МИН., 1Л., ЕД.Ч., Ж.Р. = щях да съм експонирала
| БЪД.ПРЕД.ВР. В МИН., 1Л., ЕД.Ч., СР.Р. = щях да съм експонирало
| БЪД.ПРЕД.ВР. В МИН., 1Л., МН.Ч. = щяхме да сме експонирали
| БЪД.ПРЕД.ВР. В МИН., 2Л., ЕД.Ч., М.Р. = щеше да си експонирал
| БЪД.ПРЕД.ВР. В МИН., 2Л., ЕД.Ч., Ж.Р. = щеше да си експонирала
| БЪД.ПРЕД.ВР. В МИН., 2Л., ЕД.Ч., СР.Р. = щеше да си експонирало
| БЪД.ПРЕД.ВР. В МИН., 2Л., МН.Ч. = щяхте да сте експонирали
| БЪД.ПРЕД.ВР. В МИН., 3Л., ЕД.Ч., М.Р. = щеше да е експонирал
| БЪД.ПРЕД.ВР. В МИН., 3Л., ЕД.Ч., Ж.Р. = щеше да е експонирала
| БЪД.ПРЕД.ВР. В МИН., 3Л., ЕД.Ч., СР.Р. = щеше да е експонирало
| БЪД.ПРЕД.ВР. В МИН., 3Л., МН.Ч. = щяха да са експонирали
| ПР.НАКЛ., СЕГ.ВР., 1Л., ЕД.Ч., М.Р. = експонирал съм
| ПР.НАКЛ., СЕГ.ВР., 1Л., ЕД.Ч., Ж.Р. = експонирала съм
| ПР.НАКЛ., СЕГ.ВР., 1Л., ЕД.Ч., СР.Р. = експонирало съм
| ПР.НАКЛ., СЕГ.ВР., 1Л., МН.Ч. = експонирали сме
| ПР.НАКЛ., СЕГ.ВР., 2Л., ЕД.Ч., М.Р. = експонирал си
| ПР.НАКЛ., СЕГ.ВР., 2Л., ЕД.Ч., Ж.Р. = експонирала си
| ПР.НАКЛ., СЕГ.ВР., 2Л., ЕД.Ч., СР.Р. = експонирало си
| ПР.НАКЛ., СЕГ.ВР., 2Л., МН.Ч. = експонирали сте
| ПР.НАКЛ., СЕГ.ВР., 3Л., ЕД.Ч., М.Р. = експонирал (е)
| ПР.НАКЛ., СЕГ.ВР., 3Л., ЕД.Ч., Ж.Р. = експонирала (е)
| ПР.НАКЛ., СЕГ.ВР., 3Л., ЕД.Ч., СР.Р. = експонирало (е)
| ПР.НАКЛ., СЕГ.ВР., 3Л., МН.Ч. = експонирали (са)
| ПР.НАКЛ., МИН.СВ.ВР., 1Л., ЕД.Ч., М.Р. = експонирал съм
| ПР.НАКЛ., МИН.СВ.ВР., 1Л., ЕД.Ч., Ж.Р. = експонирала съм
| ПР.НАКЛ., МИН.СВ.ВР., 1Л., ЕД.Ч., СР.Р. = експонирало съм
| ПР.НАКЛ., МИН.СВ.ВР., 1Л., МН.Ч. = експонирали сме
| ПР.НАКЛ., МИН.СВ.ВР., 2Л., ЕД.Ч., М.Р. = експонирал си
| ПР.НАКЛ., МИН.СВ.ВР., 2Л., ЕД.Ч., Ж.Р. = експонирала си
| ПР.НАКЛ., МИН.СВ.ВР., 2Л., ЕД.Ч., СР.Р. = експонирало си
| ПР.НАКЛ., МИН.СВ.ВР., 2Л., МН.Ч. = експонирали сте
| ПР.НАКЛ., МИН.СВ.ВР., 3Л., ЕД.Ч., М.Р. = експонирал (е)
| ПР.НАКЛ., МИН.СВ.ВР., 3Л., ЕД.Ч., Ж.Р. = експонирала (е)
| ПР.НАКЛ., МИН.СВ.ВР., 3Л., ЕД.Ч., СР.Р. = експонирало (е)
| ПР.НАКЛ., МИН.СВ.ВР., 3Л., МН.Ч. = експонирали (са)
| ПР.НАКЛ., МИН.НЕОПР.ВР., 1Л., ЕД.Ч., М.Р. = бил съм експонирал
| ПР.НАКЛ., МИН.НЕОПР.ВР., 1Л., ЕД.Ч., Ж.Р. = била съм експонирала
| ПР.НАКЛ., МИН.НЕОПР.ВР., 1Л., ЕД.Ч., СР.Р. = било съм експонирало
| ПР.НАКЛ., МИН.НЕОПР.ВР., 1Л., МН.Ч. = били сме експонирали
| ПР.НАКЛ., МИН.НЕОПР.ВР., 2Л., ЕД.Ч., М.Р. = бил си експонирал
| ПР.НАКЛ., МИН.НЕОПР.ВР., 2Л., ЕД.Ч., Ж.Р. = била си експонирала
| ПР.НАКЛ., МИН.НЕОПР.ВР., 2Л., ЕД.Ч., СР.Р. = било си експонирало
| ПР.НАКЛ., МИН.НЕОПР.ВР., 2Л., МН.Ч. = били сте експонирали
| ПР.НАКЛ., МИН.НЕОПР.ВР., 3Л., ЕД.Ч., М.Р. = бил (е) експонирал
| ПР.НАКЛ., МИН.НЕОПР.ВР., 3Л., ЕД.Ч., Ж.Р. = била (е) експонирала
| ПР.НАКЛ., МИН.НЕОПР.ВР., 3Л., ЕД.Ч., СР.Р. = било (е) експонирало
| ПР.НАКЛ., МИН.НЕОПР.ВР., 3Л., МН.Ч. = били (са) експонирали
| ПР.НАКЛ., БЪД.ВР., 1Л., ЕД.Ч., М.Р. = щял съм да експонирам
| ПР.НАКЛ., БЪД.ВР., 1Л., ЕД.Ч., Ж.Р. = щяла съм да експонирам
| ПР.НАКЛ., БЪД.ВР., 1Л., ЕД.Ч., СР.Р. = щяло съм да експонирам
| ПР.НАКЛ., БЪД.ВР., 1Л., МН.Ч. = щели сме да експонираме
| ПР.НАКЛ., БЪД.ВР., 2Л., ЕД.Ч., М.Р. = щял си да експонираш
| ПР.НАКЛ., БЪД.ВР., 2Л., ЕД.Ч., Ж.Р. = щяла си да експонираш
| ПР.НАКЛ., БЪД.ВР., 2Л., ЕД.Ч., СР.Р. = щяло си да експонираш
| ПР.НАКЛ., БЪД.ВР., 2Л., МН.Ч. = щели сте да експонирате
| ПР.НАКЛ., БЪД.ВР., 3Л., ЕД.Ч., М.Р. = щял (е) да експонира
| ПР.НАКЛ., БЪД.ВР., 3Л., ЕД.Ч., Ж.Р. = щяла (е) да експонира
| ПР.НАКЛ., БЪД.ВР., 3Л., ЕД.Ч., СР.Р. = щяло (е) да експонира
| ПР.НАКЛ., БЪД.ВР., 3Л., МН.Ч. = щели (са) да експонират
| ПР.НАКЛ., БЪД.ПРЕД.ВР., 1Л., ЕД.Ч., М.Р. = щял съм да съм експонирал
| ПР.НАКЛ., БЪД.ПРЕД.ВР., 1Л., ЕД.Ч., Ж.Р. = щяла съм да съм експонирала
| ПР.НАКЛ., БЪД.ПРЕД.ВР., 1Л., ЕД.Ч., СР.Р. = щяло съм да съм експонирало
| ПР.НАКЛ., БЪД.ПРЕД.ВР., 1Л., МН.Ч. = щели сме да сме експонирали
| ПР.НАКЛ., БЪД.ПРЕД.ВР., 2Л., ЕД.Ч., М.Р. = щял си да си експонирал
| ПР.НАКЛ., БЪД.ПРЕД.ВР., 2Л., ЕД.Ч., Ж.Р. = щяла си да си експонирала
| ПР.НАКЛ., БЪД.ПРЕД.ВР., 2Л., ЕД.Ч., СР.Р. = щяло си да си експонирало
| ПР.НАКЛ., БЪД.ПРЕД.ВР., 2Л., МН.Ч. = щели сте да сте експонирали
| ПР.НАКЛ., БЪД.ПРЕД.ВР., 3Л., ЕД.Ч., М.Р. = щял (е) да е експонирал
| ПР.НАКЛ., БЪД.ПРЕД.ВР., 3Л., ЕД.Ч., Ж.Р. = щяла (е) да е експонирала
| ПР.НАКЛ., БЪД.ПРЕД.ВР., 3Л., ЕД.Ч., СР.Р. = щяло (е) да е експонирало
| ПР.НАКЛ., БЪД.ПРЕД.ВР., 3Л., МН.Ч. = щели (са) да са експонирали
| УСЛОВНО НАКЛОНЕНИЕ, 1Л., ЕД.Ч., М.Р. = бих експонирал
| УСЛОВНО НАКЛОНЕНИЕ, 1Л., ЕД.Ч., Ж.Р. = бих експонирала
| УСЛОВНО НАКЛОНЕНИЕ, 1Л., ЕД.Ч., СР.Р. = бих експонирало
| УСЛОВНО НАКЛОНЕНИЕ, 1Л., МН.Ч. = бихме експонирали
| УСЛОВНО НАКЛОНЕНИЕ, 2Л., ЕД.Ч., М.Р. = би експонирал
| УСЛОВНО НАКЛОНЕНИЕ, 2Л., ЕД.Ч., Ж.Р. = би експонирала
| УСЛОВНО НАКЛОНЕНИЕ, 2Л., ЕД.Ч., СР.Р. = би експонирало
| УСЛОВНО НАКЛОНЕНИЕ, 2Л., МН.Ч. = бихте експонирали
| УСЛОВНО НАКЛОНЕНИЕ, 3Л., ЕД.Ч., М.Р. = би експонирал
| УСЛОВНО НАКЛОНЕНИЕ, 3Л., ЕД.Ч., Ж.Р. = би експонирала
| УСЛОВНО НАКЛОНЕНИЕ, 3Л., ЕД.Ч., СР.Р. = би експонирало
| УСЛОВНО НАКЛОНЕНИЕ, 3Л., МН.Ч. = биха експонирали
| ПОВЕЛИТЕЛНО НАКЛОНЕНИЕ, ЕД.Ч. = ек·с·по·ни·рай
| ПОВЕЛИТЕЛНО НАКЛОНЕНИЕ, МН.Ч. = ек·с·по·ни·рай·те
| МИН.СТРАД.ПРИЧ. М.Р. = ек·с·по·ни·ран
| МИН.СТРАД.ПРИЧ. М.Р. НЕПЪЛЕН ЧЛЕН = ек·с·по·ни·ра·ния
| МИН.СТРАД.ПРИЧ. М.Р. ПЪЛЕН ЧЛЕН = ек·с·по·ни·ра·ни·ят
| МИН.СТРАД.ПРИЧ. Ж.Р. = ек·с·по·ни·ра·на
| МИН.СТРАД.ПРИЧ. Ж.Р. ЧЛЕН = ек·с·по·ни·ра·на·та
| МИН.СТРАД.ПРИЧ. СР.Р. = ек·с·по·ни·ра·но
| МИН.СТРАД.ПРИЧ. СР.Р. ЧЛЕН = ек·с·по·ни·ра·но·то
| МИН.СТРАД.ПРИЧ. МН.Ч. = ек·с·по·ни·ра·ни
| МИН.СТРАД.ПРИЧ. МН.Ч. ЧЛЕН = ек·с·по·ни·ра·ни·те
| МИН.ДЕЯТ.СВ.ПРИЧ. М.Р. = ек·с·по·ни·рал
| МИН.ДЕЯТ.СВ.ПРИЧ. М.Р. НЕПЪЛЕН ЧЛЕН = ек·с·по·ни·ра·лия
| МИН.ДЕЯТ.СВ.ПРИЧ. М.Р. ПЪЛЕН ЧЛЕН = ек·с·по·ни·ра·ли·ят
| МИН.ДЕЯТ.СВ.ПРИЧ. Ж.Р. = ек·с·по·ни·ра·ла
| МИН.ДЕЯТ.СВ.ПРИЧ. Ж.Р. ЧЛЕН = ек·с·по·ни·ра·ла·та
| МИН.ДЕЯТ.СВ.ПРИЧ. СР.Р. = ек·с·по·ни·ра·ло
| МИН.ДЕЯТ.СВ.ПРИЧ. СР.Р. ЧЛЕН = ек·с·по·ни·ра·ло·то
| МИН.ДЕЯТ.СВ.ПРИЧ. МН.Ч. = ек·с·по·ни·ра·ли
| МИН.ДЕЯТ.СВ.ПРИЧ. МН.Ч. ЧЛЕН = ек·с·по·ни·ра·ли·те
| МИН.ДЕЯТ.НЕСВ.ПРИЧ. М.Р. = ек·с·по·ни·рал
| МИН.ДЕЯТ.НЕСВ.ПРИЧ. М.Р. НЕПЪЛЕН ЧЛЕН = ек·с·по·ни·ра·лия
| МИН.ДЕЯТ.НЕСВ.ПРИЧ. М.Р. ПЪЛЕН ЧЛЕН = ек·с·по·ни·ра·ли·ят
| МИН.ДЕЯТ.НЕСВ.ПРИЧ. Ж.Р. = ек·с·по·ни·ра·ла
| МИН.ДЕЯТ.НЕСВ.ПРИЧ. Ж.Р. ЧЛЕН = ек·с·по·ни·ра·ла·та
| МИН.ДЕЯТ.НЕСВ.ПРИЧ. СР.Р. = ек·с·по·ни·ра·ло
| МИН.ДЕЯТ.НЕСВ.ПРИЧ. СР.Р. ЧЛЕН = ек·с·по·ни·ра·ло·то
| МИН.ДЕЯТ.НЕСВ.ПРИЧ. МН.Ч. = ек·с·по·ни·ра·ли
| МИН.ДЕЯТ.НЕСВ.ПРИЧ. МН.Ч. ЧЛЕН = ек·с·по·ни·ра·ли·те
| СЕГ.ДЕЯТ.ПРИЧ. М.Р. = ек·с·по·ни·ращ
| СЕГ.ДЕЯТ.ПРИЧ. М.Р. НЕПЪЛЕН ЧЛЕН = ек·с·по·ни·ра·щия
| СЕГ.ДЕЯТ.ПРИЧ. М.Р. ПЪЛЕН ЧЛЕН = ек·с·по·ни·ра·щи·ят
| СЕГ.ДЕЯТ.ПРИЧ. Ж.Р. = ек·с·по·ни·ра·ща
| СЕГ.ДЕЯТ.ПРИЧ. Ж.Р. ЧЛЕН = ек·с·по·ни·ра·ща·та
| СЕГ.ДЕЯТ.ПРИЧ. СР.Р. = ек·с·по·ни·ра·що
| СЕГ.ДЕЯТ.ПРИЧ. СР.Р. ЧЛЕН = ек·с·по·ни·ра·що·то
| СЕГ.ДЕЯТ.ПРИЧ. МН.Ч. = ек·с·по·ни·ра·щи
| СЕГ.ДЕЯТ.ПРИЧ. МН.Ч. ЧЛЕН = ек·с·по·ни·ра·щи·те
| ДЕЕПРИЧАСТИЕ = ек·с·по·ни·рай·ки
| СКРИТИ ПРЕПРАТКИ = 
[[експонирам]],
[[експонираш]],
[[експонира]],
[[експонираме]],
[[експонирате]],
[[експонират]],
[[експонирах]],
[[експонирахме]],
[[експонирахте]],
[[експонираха]],
[[експонираше]],
[[експонирай]],
[[експонирайте]],
[[експонирал]],
[[експониралия]],
[[експониралият]],
[[експонирала]],
[[експониралата]],
[[експонирало]],
[[експониралото]],
[[експонирали]],
[[експониралите]],
[[експониран]],
[[експонирания]],
[[експонираният]],
[[експонирана]],
[[експонираната]],
[[експонирано]],
[[експонираното]],
[[експонирани]],
[[експонираните]],
[[експониращ]],
[[експониращия]],
[[експониращият]],
[[експонираща]],
[[експониращата]],
[[експониращо]],
[[експониращото]],
[[експониращи]],
[[експониращите]],
[[експонирайки]],
[[експонирал съм]],
[[експонирала съм]],
[[експонирало съм]],
[[експонирали сме]],
[[експонирал си]],
[[експонирала си]],
[[експонирало си]],
[[експонирали сте]],
[[експонирал е]],
[[експонирала е]],
[[експонирало е]],
[[експонирали са]],
[[бях експонирал]],
[[бях експонирала]],
[[бях експонирало]],
[[бяхме експонирали]],
[[беше експонирал]],
[[беше експонирала]],
[[беше експонирало]],
[[бяхте експонирали]],
[[бяха експонирали]],
[[ще експонирам]],
[[ще експонираме]],
[[ще експонираш]],
[[ще експонирате]],
[[ще експонира]],
[[ще експонират]],
[[ще съм експонирал]],
[[ще съм експонирала]],
[[ще съм експонирало]],
[[ще сме експонирали]],
[[ще си експонирал]],
[[ще си експонирала]],
[[ще си експонирало]],
[[ще сте експонирали]],
[[ще е експонирал]],
[[ще е експонирала]],
[[ще е експонирало]],
[[ще са експонирали]],
[[щях да експонирам]],
[[щяхме да експонираме]],
[[щеше да експонираш]],
[[щяхте да експонирате]],
[[щеше да експонира]],
[[щяха да експонират]],
[[щях да съм експонирал]],
[[щях да съм експонирала]],
[[щях да съм експонирало]],
[[щяхме да сме експонирали]],
[[щеше да си експонирал]],
[[щеше да си експонирала]],
[[щеше да си експонирало]],
[[щяхте да сте експонирали]],
[[щеше да е експонирал]],
[[щеше да е експонирала]],
[[щеше да е експонирало]],
[[щяха да са експонирали]],
[[бил съм експонирал]],
[[била съм експонирала]],
[[било съм експонирало]],
[[били сме експонирали]],
[[бил си експонирал]],
[[била си експонирала]],
[[било си експонирало]],
[[били сте експонирали]],
[[бил е експонирал]],
[[била е експонирала]],
[[било е експонирало]],
[[били са експонирали]],
[[щял съм да експонирам]],
[[щяла съм да експонирам]],
[[щяло съм да експонирам]],
[[щели сме да експонираме]],
[[щял си да експонираш]],
[[щяла си да експонираш]],
[[щяло си да експонираш]],
[[щели сте да експонирате]],
[[щял да експонира]],
[[щяла да експонира]],
[[щяло да експонира]],
[[щели да експонират]],
[[щял е да експонира]],
[[щяла е да експонира]],
[[щяло е да експонира]],
[[щели са да експонират]],
[[щял съм да съм експонирал]],
[[щяла съм да съм експонирала]],
[[щяло съм да съм експонирало]],
[[щели сме да сме експонирали]],
[[щял си да си експонирал]],
[[щяла си да си експонирала]],
[[щяло си да си експонирало]],
[[щели сте да сте експонирали]],
[[щял да е експонирал]],
[[щяла да е експонирала]],
[[щяло да е експонирало]],
[[щели да са експонирали]],
[[щял е да е експонирал]],
[[щяла е да е експонирала]],
[[щяло е да е експонирало]],
[[щели са да са експонирали]],
[[бих експонирал]],
[[бих експонирала]],
[[бих експонирало]],
[[бихме експонирали]],
[[би експонирал]],
[[би експонирала]],
[[би експонирало]],
[[бихте експонирали]],
[[биха експонирали]],
}}</text>
      <sha1>efoe00qtzzvwm2hukurl5841unx1eoc</sha1>
    </revision>
  </page>
  <page>
    <title>Шаблон:Словоформи/експортирам</title>
    <ns>10</ns>
    <id>493358</id>
    <revision>
      <id>525340</id>
      <timestamp>2005-05-09T08:22:59Z</timestamp>
      <contributor>
        <username>Bgbot</username>
        <id>83</id>
      </contributor>
      <comment>Борислав: Шаблон със словоформи</comment>
      <model>wikitext</model>
      <format>text/x-wiki</format>
      <text bytes="22864" xml:space="preserve">{{Шаблон:Словоформи/Глагол|
  ОСНОВНА ФОРМА = експортирам
| СЕГ.ВР., 1Л., ЕД.Ч. = ек·с·пор·ти·рам
| СЕГ.ВР., 1Л., МН.Ч. = ек·с·пор·ти·ра·ме
| СЕГ.ВР., 2Л., ЕД.Ч. = ек·с·пор·ти·раш
| СЕГ.ВР., 2Л., МН.Ч. = ек·с·пор·ти·ра·те
| СЕГ.ВР., 3Л., ЕД.Ч. = ек·с·пор·ти·ра
| СЕГ.ВР., 3Л., МН.Ч. = ек·с·пор·ти·рат
| МИН.СВ.ВР., 1Л., ЕД.Ч. = ек·с·пор·ти·рах
| МИН.СВ.ВР., 1Л., МН.Ч. = ек·с·пор·ти·рах·ме
| МИН.СВ.ВР., 2Л., ЕД.Ч. = ек·с·пор·ти·ра
| МИН.СВ.ВР., 2Л., МН.Ч. = ек·с·пор·ти·рах·те
| МИН.СВ.ВР., 3Л., ЕД.Ч. = ек·с·пор·ти·ра
| МИН.СВ.ВР., 3Л., МН.Ч. = ек·с·пор·ти·ра·ха
| МИН.НЕСВ.ВР., 1Л., ЕД.Ч. = ек·с·пор·ти·рах
| МИН.НЕСВ.ВР., 1Л., МН.Ч. = ек·с·пор·ти·рах·ме
| МИН.НЕСВ.ВР., 2Л., ЕД.Ч. = ек·с·пор·ти·ра·ше
| МИН.НЕСВ.ВР., 2Л., МН.Ч. = ек·с·пор·ти·рах·те
| МИН.НЕСВ.ВР., 3Л., ЕД.Ч. = ек·с·пор·ти·ра·ше
| МИН.НЕСВ.ВР., 3Л., МН.Ч. = ек·с·пор·ти·ра·ха
| МИН.НЕОПР.ВР., 1Л., ЕД.Ч., М.Р. = експортирал съм
| МИН.НЕОПР.ВР., 1Л., ЕД.Ч., Ж.Р. = експортирала съм
| МИН.НЕОПР.ВР., 1Л., ЕД.Ч., СР.Р. = експортирало съм
| МИН.НЕОПР.ВР., 1Л., МН.Ч. = експортирали сме
| МИН.НЕОПР.ВР., 2Л., ЕД.Ч., М.Р. = експортирал си
| МИН.НЕОПР.ВР., 2Л., ЕД.Ч., Ж.Р. = експортирала си
| МИН.НЕОПР.ВР., 2Л., ЕД.Ч., СР.Р. = експортирало си
| МИН.НЕОПР.ВР., 2Л., МН.Ч. = експортирали сте
| МИН.НЕОПР.ВР., 3Л., ЕД.Ч., М.Р. = експортирал е
| МИН.НЕОПР.ВР., 3Л., ЕД.Ч., Ж.Р. = експортирала е
| МИН.НЕОПР.ВР., 3Л., ЕД.Ч., СР.Р. = експортирало е
| МИН.НЕОПР.ВР., 3Л., МН.Ч. = експортирали са
| МИН.ПРЕД.ВР., 1Л., ЕД.Ч., М.Р. = бях експортирал
| МИН.ПРЕД.ВР., 1Л., ЕД.Ч., Ж.Р. = бях експортирала
| МИН.ПРЕД.ВР., 1Л., ЕД.Ч., СР.Р. = бях експортирало
| МИН.ПРЕД.ВР., 1Л., МН.Ч. = бяхме експортирали
| МИН.ПРЕД.ВР., 2Л., ЕД.Ч., М.Р. = беше експортирал
| МИН.ПРЕД.ВР., 2Л., ЕД.Ч., Ж.Р. = беше експортирала
| МИН.ПРЕД.ВР., 2Л., ЕД.Ч., СР.Р. = беше експортирало
| МИН.ПРЕД.ВР., 2Л., МН.Ч. = бяхте експортирали
| МИН.ПРЕД.ВР., 3Л., ЕД.Ч., М.Р. = беше експортирал
| МИН.ПРЕД.ВР., 3Л., ЕД.Ч., Ж.Р. = беше експортирала
| МИН.ПРЕД.ВР., 3Л., ЕД.Ч., СР.Р. = беше експортирало
| МИН.ПРЕД.ВР., 3Л., МН.Ч. = бяха експортирали
| БЪД.ВР., 1Л., ЕД.Ч. = ще експортирам
| БЪД.ВР., 1Л., МН.Ч. = ще експортираме
| БЪД.ВР., 2Л., ЕД.Ч. = ще експортираш
| БЪД.ВР., 2Л., МН.Ч. = ще експортирате
| БЪД.ВР., 3Л., ЕД.Ч. = ще експортира
| БЪД.ВР., 3Л., МН.Ч. = ще експортират
| БЪД.ПРЕД.ВР., 1Л., ЕД.Ч., М.Р. = ще съм експортирал
| БЪД.ПРЕД.ВР., 1Л., ЕД.Ч., Ж.Р. = ще съм експортирала
| БЪД.ПРЕД.ВР., 1Л., ЕД.Ч., СР.Р. = ще съм експортирало
| БЪД.ПРЕД.ВР., 1Л., МН.Ч. = ще сме експортирали
| БЪД.ПРЕД.ВР., 2Л., ЕД.Ч., М.Р. = ще си експортирал
| БЪД.ПРЕД.ВР., 2Л., ЕД.Ч., Ж.Р. = ще си експортирала
| БЪД.ПРЕД.ВР., 2Л., ЕД.Ч., СР.Р. = ще си експортирало
| БЪД.ПРЕД.ВР., 2Л., МН.Ч. = ще сте експортирали
| БЪД.ПРЕД.ВР., 3Л., ЕД.Ч., М.Р. = ще е експортирал
| БЪД.ПРЕД.ВР., 3Л., ЕД.Ч., Ж.Р. = ще е експортирала
| БЪД.ПРЕД.ВР., 3Л., ЕД.Ч., СР.Р. = ще е експортирало
| БЪД.ПРЕД.ВР., 3Л., МН.Ч. = ще са експортирали
| БЪД.ВР. В МИН., 1Л., ЕД.Ч. = щях да експортирам
| БЪД.ВР. В МИН., 1Л., МН.Ч. = щяхме да експортираме
| БЪД.ВР. В МИН., 2Л., ЕД.Ч. = щеше да експортираш
| БЪД.ВР. В МИН., 2Л., МН.Ч. = щяхте да експортирате
| БЪД.ВР. В МИН., 3Л., ЕД.Ч. = щеше да експортира
| БЪД.ВР. В МИН., 3Л., МН.Ч. = щяха да експортират
| БЪД.ПРЕД.ВР. В МИН., 1Л., ЕД.Ч., М.Р. = щях да съм експортирал
| БЪД.ПРЕД.ВР. В МИН., 1Л., ЕД.Ч., Ж.Р. = щях да съм експортирала
| БЪД.ПРЕД.ВР. В МИН., 1Л., ЕД.Ч., СР.Р. = щях да съм експортирало
| БЪД.ПРЕД.ВР. В МИН., 1Л., МН.Ч. = щяхме да сме експортирали
| БЪД.ПРЕД.ВР. В МИН., 2Л., ЕД.Ч., М.Р. = щеше да си експортирал
| БЪД.ПРЕД.ВР. В МИН., 2Л., ЕД.Ч., Ж.Р. = щеше да си експортирала
| БЪД.ПРЕД.ВР. В МИН., 2Л., ЕД.Ч., СР.Р. = щеше да си експортирало
| БЪД.ПРЕД.ВР. В МИН., 2Л., МН.Ч. = щяхте да сте експортирали
| БЪД.ПРЕД.ВР. В МИН., 3Л., ЕД.Ч., М.Р. = щеше да е експортирал
| БЪД.ПРЕД.ВР. В МИН., 3Л., ЕД.Ч., Ж.Р. = щеше да е експортирала
| БЪД.ПРЕД.ВР. В МИН., 3Л., ЕД.Ч., СР.Р. = щеше да е експортирало
| БЪД.ПРЕД.ВР. В МИН., 3Л., МН.Ч. = щяха да са експортирали
| ПР.НАКЛ., СЕГ.ВР., 1Л., ЕД.Ч., М.Р. = експортирал съм
| ПР.НАКЛ., СЕГ.ВР., 1Л., ЕД.Ч., Ж.Р. = експортирала съм
| ПР.НАКЛ., СЕГ.ВР., 1Л., ЕД.Ч., СР.Р. = експортирало съм
| ПР.НАКЛ., СЕГ.ВР., 1Л., МН.Ч. = експортирали сме
| ПР.НАКЛ., СЕГ.ВР., 2Л., ЕД.Ч., М.Р. = експортирал си
| ПР.НАКЛ., СЕГ.ВР., 2Л., ЕД.Ч., Ж.Р. = експортирала си
| ПР.НАКЛ., СЕГ.ВР., 2Л., ЕД.Ч., СР.Р. = експортирало си
| ПР.НАКЛ., СЕГ.ВР., 2Л., МН.Ч. = експортирали сте
| ПР.НАКЛ., СЕГ.ВР., 3Л., ЕД.Ч., М.Р. = експортирал (е)
| ПР.НАКЛ., СЕГ.ВР., 3Л., ЕД.Ч., Ж.Р. = експортирала (е)
| ПР.НАКЛ., СЕГ.ВР., 3Л., ЕД.Ч., СР.Р. = експортирало (е)
| ПР.НАКЛ., СЕГ.ВР., 3Л., МН.Ч. = експортирали (са)
| ПР.НАКЛ., МИН.СВ.ВР., 1Л., ЕД.Ч., М.Р. = експортирал съм
| ПР.НАКЛ., МИН.СВ.ВР., 1Л., ЕД.Ч., Ж.Р. = експортирала съм
| ПР.НАКЛ., МИН.СВ.ВР., 1Л., ЕД.Ч., СР.Р. = експортирало съм
| ПР.НАКЛ., МИН.СВ.ВР., 1Л., МН.Ч. = експортирали сме
| ПР.НАКЛ., МИН.СВ.ВР., 2Л., ЕД.Ч., М.Р. = експортирал си
| ПР.НАКЛ., МИН.СВ.ВР., 2Л., ЕД.Ч., Ж.Р. = експортирала си
| ПР.НАКЛ., МИН.СВ.ВР., 2Л., ЕД.Ч., СР.Р. = експортирало си
| ПР.НАКЛ., МИН.СВ.ВР., 2Л., МН.Ч. = експортирали сте
| ПР.НАКЛ., МИН.СВ.ВР., 3Л., ЕД.Ч., М.Р. = експортирал (е)
| ПР.НАКЛ., МИН.СВ.ВР., 3Л., ЕД.Ч., Ж.Р. = експортирала (е)
| ПР.НАКЛ., МИН.СВ.ВР., 3Л., ЕД.Ч., СР.Р. = експортирало (е)
| ПР.НАКЛ., МИН.СВ.ВР., 3Л., МН.Ч. = експортирали (са)
| ПР.НАКЛ., МИН.НЕОПР.ВР., 1Л., ЕД.Ч., М.Р. = бил съм експортирал
| ПР.НАКЛ., МИН.НЕОПР.ВР., 1Л., ЕД.Ч., Ж.Р. = била съм експортирала
| ПР.НАКЛ., МИН.НЕОПР.ВР., 1Л., ЕД.Ч., СР.Р. = било съм експортирало
| ПР.НАКЛ., МИН.НЕОПР.ВР., 1Л., МН.Ч. = били сме експортирали
| ПР.НАКЛ., МИН.НЕОПР.ВР., 2Л., ЕД.Ч., М.Р. = бил си експортирал
| ПР.НАКЛ., МИН.НЕОПР.ВР., 2Л., ЕД.Ч., Ж.Р. = била си експортирала
| ПР.НАКЛ., МИН.НЕОПР.ВР., 2Л., ЕД.Ч., СР.Р. = било си експортирало
| ПР.НАКЛ., МИН.НЕОПР.ВР., 2Л., МН.Ч. = били сте експортирали
| ПР.НАКЛ., МИН.НЕОПР.ВР., 3Л., ЕД.Ч., М.Р. = бил (е) експортирал
| ПР.НАКЛ., МИН.НЕОПР.ВР., 3Л., ЕД.Ч., Ж.Р. = била (е) експортирала
| ПР.НАКЛ., МИН.НЕОПР.ВР., 3Л., ЕД.Ч., СР.Р. = било (е) експортирало
| ПР.НАКЛ., МИН.НЕОПР.ВР., 3Л., МН.Ч. = били (са) експортирали
| ПР.НАКЛ., БЪД.ВР., 1Л., ЕД.Ч., М.Р. = щял съм да експортирам
| ПР.НАКЛ., БЪД.ВР., 1Л., ЕД.Ч., Ж.Р. = щяла съм да експортирам
| ПР.НАКЛ., БЪД.ВР., 1Л., ЕД.Ч., СР.Р. = щяло съм да експортирам
| ПР.НАКЛ., БЪД.ВР., 1Л., МН.Ч. = щели сме да експортираме
| ПР.НАКЛ., БЪД.ВР., 2Л., ЕД.Ч., М.Р. = щял си да експортираш
| ПР.НАКЛ., БЪД.ВР., 2Л., ЕД.Ч., Ж.Р. = щяла си да експортираш
| ПР.НАКЛ., БЪД.ВР., 2Л., ЕД.Ч., СР.Р. = щяло си да експортираш
| ПР.НАКЛ., БЪД.ВР., 2Л., МН.Ч. = щели сте да експортирате
| ПР.НАКЛ., БЪД.ВР., 3Л., ЕД.Ч., М.Р. = щял (е) да експортира
| ПР.НАКЛ., БЪД.ВР., 3Л., ЕД.Ч., Ж.Р. = щяла (е) да експортира
| ПР.НАКЛ., БЪД.ВР., 3Л., ЕД.Ч., СР.Р. = щяло (е) да експортира
| ПР.НАКЛ., БЪД.ВР., 3Л., МН.Ч. = щели (са) да експортират
| ПР.НАКЛ., БЪД.ПРЕД.ВР., 1Л., ЕД.Ч., М.Р. = щял съм да съм експортирал
| ПР.НАКЛ., БЪД.ПРЕД.ВР., 1Л., ЕД.Ч., Ж.Р. = щяла съм да съм експортирала
| ПР.НАКЛ., БЪД.ПРЕД.ВР., 1Л., ЕД.Ч., СР.Р. = щяло съм да съм експортирало
| ПР.НАКЛ., БЪД.ПРЕД.ВР., 1Л., МН.Ч. = щели сме да сме експортирали
| ПР.НАКЛ., БЪД.ПРЕД.ВР., 2Л., ЕД.Ч., М.Р. = щял си да си експортирал
| ПР.НАКЛ., БЪД.ПРЕД.ВР., 2Л., ЕД.Ч., Ж.Р. = щяла си да си експортирала
| ПР.НАКЛ., БЪД.ПРЕД.ВР., 2Л., ЕД.Ч., СР.Р. = щяло си да си експортирало
| ПР.НАКЛ., БЪД.ПРЕД.ВР., 2Л., МН.Ч. = щели сте да сте експортирали
| ПР.НАКЛ., БЪД.ПРЕД.ВР., 3Л., ЕД.Ч., М.Р. = щял (е) да е експортирал
| ПР.НАКЛ., БЪД.ПРЕД.ВР., 3Л., ЕД.Ч., Ж.Р. = щяла (е) да е експортирала
| ПР.НАКЛ., БЪД.ПРЕД.ВР., 3Л., ЕД.Ч., СР.Р. = щяло (е) да е експортирало
| ПР.НАКЛ., БЪД.ПРЕД.ВР., 3Л., МН.Ч. = щели (са) да са експортирали
| УСЛОВНО НАКЛОНЕНИЕ, 1Л., ЕД.Ч., М.Р. = бих експортирал
| УСЛОВНО НАКЛОНЕНИЕ, 1Л., ЕД.Ч., Ж.Р. = бих експортирала
| УСЛОВНО НАКЛОНЕНИЕ, 1Л., ЕД.Ч., СР.Р. = бих експортирало
| УСЛОВНО НАКЛОНЕНИЕ, 1Л., МН.Ч. = бихме експортирали
| УСЛОВНО НАКЛОНЕНИЕ, 2Л., ЕД.Ч., М.Р. = би експортирал
| УСЛОВНО НАКЛОНЕНИЕ, 2Л., ЕД.Ч., Ж.Р. = би експортирала
| УСЛОВНО НАКЛОНЕНИЕ, 2Л., ЕД.Ч., СР.Р. = би експортирало
| УСЛОВНО НАКЛОНЕНИЕ, 2Л., МН.Ч. = бихте експортирали
| УСЛОВНО НАКЛОНЕНИЕ, 3Л., ЕД.Ч., М.Р. = би експортирал
| УСЛОВНО НАКЛОНЕНИЕ, 3Л., ЕД.Ч., Ж.Р. = би експортирала
| УСЛОВНО НАКЛОНЕНИЕ, 3Л., ЕД.Ч., СР.Р. = би експортирало
| УСЛОВНО НАКЛОНЕНИЕ, 3Л., МН.Ч. = биха експортирали
| ПОВЕЛИТЕЛНО НАКЛОНЕНИЕ, ЕД.Ч. = ек·с·пор·ти·рай
| ПОВЕЛИТЕЛНО НАКЛОНЕНИЕ, МН.Ч. = ек·с·пор·ти·рай·те
| МИН.СТРАД.ПРИЧ. М.Р. = ек·с·пор·ти·ран
| МИН.СТРАД.ПРИЧ. М.Р. НЕПЪЛЕН ЧЛЕН = ек·с·пор·ти·ра·ния
| МИН.СТРАД.ПРИЧ. М.Р. ПЪЛЕН ЧЛЕН = ек·с·пор·ти·ра·ни·ят
| МИН.СТРАД.ПРИЧ. Ж.Р. = ек·с·пор·ти·ра·на
| МИН.СТРАД.ПРИЧ. Ж.Р. ЧЛЕН = ек·с·пор·ти·ра·на·та
| МИН.СТРАД.ПРИЧ. СР.Р. = ек·с·пор·ти·ра·но
| МИН.СТРАД.ПРИЧ. СР.Р. ЧЛЕН = ек·с·пор·ти·ра·но·то
| МИН.СТРАД.ПРИЧ. МН.Ч. = ек·с·пор·ти·ра·ни
| МИН.СТРАД.ПРИЧ. МН.Ч. ЧЛЕН = ек·с·пор·ти·ра·ни·те
| МИН.ДЕЯТ.СВ.ПРИЧ. М.Р. = ек·с·пор·ти·рал
| МИН.ДЕЯТ.СВ.ПРИЧ. М.Р. НЕПЪЛЕН ЧЛЕН = ек·с·пор·ти·ра·лия
| МИН.ДЕЯТ.СВ.ПРИЧ. М.Р. ПЪЛЕН ЧЛЕН = ек·с·пор·ти·ра·ли·ят
| МИН.ДЕЯТ.СВ.ПРИЧ. Ж.Р. = ек·с·пор·ти·ра·ла
| МИН.ДЕЯТ.СВ.ПРИЧ. Ж.Р. ЧЛЕН = ек·с·пор·ти·ра·ла·та
| МИН.ДЕЯТ.СВ.ПРИЧ. СР.Р. = ек·с·пор·ти·ра·ло
| МИН.ДЕЯТ.СВ.ПРИЧ. СР.Р. ЧЛЕН = ек·с·пор·ти·ра·ло·то
| МИН.ДЕЯТ.СВ.ПРИЧ. МН.Ч. = ек·с·пор·ти·ра·ли
| МИН.ДЕЯТ.СВ.ПРИЧ. МН.Ч. ЧЛЕН = ек·с·пор·ти·ра·ли·те
| МИН.ДЕЯТ.НЕСВ.ПРИЧ. М.Р. = ек·с·пор·ти·рал
| МИН.ДЕЯТ.НЕСВ.ПРИЧ. М.Р. НЕПЪЛЕН ЧЛЕН = ек·с·пор·ти·ра·лия
| МИН.ДЕЯТ.НЕСВ.ПРИЧ. М.Р. ПЪЛЕН ЧЛЕН = ек·с·пор·ти·ра·ли·ят
| МИН.ДЕЯТ.НЕСВ.ПРИЧ. Ж.Р. = ек·с·пор·ти·ра·ла
| МИН.ДЕЯТ.НЕСВ.ПРИЧ. Ж.Р. ЧЛЕН = ек·с·пор·ти·ра·ла·та
| МИН.ДЕЯТ.НЕСВ.ПРИЧ. СР.Р. = ек·с·пор·ти·ра·ло
| МИН.ДЕЯТ.НЕСВ.ПРИЧ. СР.Р. ЧЛЕН = ек·с·пор·ти·ра·ло·то
| МИН.ДЕЯТ.НЕСВ.ПРИЧ. МН.Ч. = ек·с·пор·ти·ра·ли
| МИН.ДЕЯТ.НЕСВ.ПРИЧ. МН.Ч. ЧЛЕН = ек·с·пор·ти·ра·ли·те
| СЕГ.ДЕЯТ.ПРИЧ. М.Р. = ек·с·пор·ти·ращ
| СЕГ.ДЕЯТ.ПРИЧ. М.Р. НЕПЪЛЕН ЧЛЕН = ек·с·пор·ти·ра·щия
| СЕГ.ДЕЯТ.ПРИЧ. М.Р. ПЪЛЕН ЧЛЕН = ек·с·пор·ти·ра·щи·ят
| СЕГ.ДЕЯТ.ПРИЧ. Ж.Р. = ек·с·пор·ти·ра·ща
| СЕГ.ДЕЯТ.ПРИЧ. Ж.Р. ЧЛЕН = ек·с·пор·ти·ра·ща·та
| СЕГ.ДЕЯТ.ПРИЧ. СР.Р. = ек·с·пор·ти·ра·що
| СЕГ.ДЕЯТ.ПРИЧ. СР.Р. ЧЛЕН = ек·с·пор·ти·ра·що·то
| СЕГ.ДЕЯТ.ПРИЧ. МН.Ч. = ек·с·пор·ти·ра·щи
| СЕГ.ДЕЯТ.ПРИЧ. МН.Ч. ЧЛЕН = ек·с·пор·ти·ра·щи·те
| ДЕЕПРИЧАСТИЕ = ек·с·пор·ти·рай·ки
| СКРИТИ ПРЕПРАТКИ = 
[[експортирам]],
[[експортираш]],
[[експортира]],
[[експортираме]],
[[експортирате]],
[[експортират]],
[[експортирах]],
[[експортирахме]],
[[експортирахте]],
[[експортираха]],
[[експортираше]],
[[експортирай]],
[[експортирайте]],
[[експортирал]],
[[експортиралия]],
[[експортиралият]],
[[експортирала]],
[[експортиралата]],
[[експортирало]],
[[експортиралото]],
[[експортирали]],
[[експортиралите]],
[[експортиран]],
[[експортирания]],
[[експортираният]],
[[експортирана]],
[[експортираната]],
[[експортирано]],
[[експортираното]],
[[експортирани]],
[[експортираните]],
[[експортиращ]],
[[експортиращия]],
[[експортиращият]],
[[експортираща]],
[[експортиращата]],
[[експортиращо]],
[[експортиращото]],
[[експортиращи]],
[[експортиращите]],
[[експортирайки]],
[[експортирал съм]],
[[експортирала съм]],
[[експортирало съм]],
[[експортирали сме]],
[[експортирал си]],
[[експортирала си]],
[[експортирало си]],
[[експортирали сте]],
[[експортирал е]],
[[експортирала е]],
[[експортирало е]],
[[експортирали са]],
[[бях експортирал]],
[[бях експортирала]],
[[бях експортирало]],
[[бяхме експортирали]],
[[беше експортирал]],
[[беше експортирала]],
[[беше експортирало]],
[[бяхте експортирали]],
[[бяха експортирали]],
[[ще експортирам]],
[[ще експортираме]],
[[ще експортираш]],
[[ще експортирате]],
[[ще експортира]],
[[ще експортират]],
[[ще съм експортирал]],
[[ще съм експортирала]],
[[ще съм експортирало]],
[[ще сме експортирали]],
[[ще си експортирал]],
[[ще си експортирала]],
[[ще си експортирало]],
[[ще сте експортирали]],
[[ще е експортирал]],
[[ще е експортирала]],
[[ще е експортирало]],
[[ще са експортирали]],
[[щях да експортирам]],
[[щяхме да експортираме]],
[[щеше да експортираш]],
[[щяхте да експортирате]],
[[щеше да експортира]],
[[щяха да експортират]],
[[щях да съм експортирал]],
[[щях да съм експортирала]],
[[щях да съм експортирало]],
[[щяхме да сме експортирали]],
[[щеше да си експортирал]],
[[щеше да си експортирала]],
[[щеше да си експортирало]],
[[щяхте да сте експортирали]],
[[щеше да е експортирал]],
[[щеше да е експортирала]],
[[щеше да е експортирало]],
[[щяха да са експортирали]],
[[бил съм експортирал]],
[[била съм експортирала]],
[[било съм експортирало]],
[[били сме експортирали]],
[[бил си експортирал]],
[[била си експортирала]],
[[било си експортирало]],
[[били сте експортирали]],
[[бил е експортирал]],
[[била е експортирала]],
[[било е експортирало]],
[[били са експортирали]],
[[щял съм да експортирам]],
[[щяла съм да експортирам]],
[[щяло съм да експортирам]],
[[щели сме да експортираме]],
[[щял си да експортираш]],
[[щяла си да експортираш]],
[[щяло си да експортираш]],
[[щели сте да експортирате]],
[[щял да експортира]],
[[щяла да експортира]],
[[щяло да експортира]],
[[щели да експортират]],
[[щял е да експортира]],
[[щяла е да експортира]],
[[щяло е да експортира]],
[[щели са да експортират]],
[[щял съм да съм експортирал]],
[[щяла съм да съм експортирала]],
[[щяло съм да съм експортирало]],
[[щели сме да сме експортирали]],
[[щял си да си експортирал]],
[[щяла си да си експортирала]],
[[щяло си да си експортирало]],
[[щели сте да сте експортирали]],
[[щял да е експортирал]],
[[щяла да е експортирала]],
[[щяло да е експортирало]],
[[щели да са експортирали]],
[[щял е да е експортирал]],
[[щяла е да е експортирала]],
[[щяло е да е експортирало]],
[[щели са да са експортирали]],
[[бих експортирал]],
[[бих експортирала]],
[[бих експортирало]],
[[бихме експортирали]],
[[би експортирал]],
[[би експортирала]],
[[би експортирало]],
[[бихте експортирали]],
[[биха експортирали]],
}}</text>
      <sha1>9i68z1916j0bn3sqbbddlfpg0xj58hi</sha1>
    </revision>
  </page>
  <page>
    <title>Шаблон:Словоформи/експроприирам</title>
    <ns>10</ns>
    <id>493360</id>
    <revision>
      <id>525342</id>
      <timestamp>2005-05-09T08:23:34Z</timestamp>
      <contributor>
        <username>Bgbot</username>
        <id>83</id>
      </contributor>
      <comment>Борислав: Шаблон със словоформи</comment>
      <model>wikitext</model>
      <format>text/x-wiki</format>
      <text bytes="24456" xml:space="preserve">{{Шаблон:Словоформи/Глагол|
  ОСНОВНА ФОРМА = експроприирам
| СЕГ.ВР., 1Л., ЕД.Ч. = ек·с·п·роп·ри·и·рам
| СЕГ.ВР., 1Л., МН.Ч. = ек·с·п·роп·ри·и·ра·ме
| СЕГ.ВР., 2Л., ЕД.Ч. = ек·с·п·роп·ри·и·раш
| СЕГ.ВР., 2Л., МН.Ч. = ек·с·п·роп·ри·и·ра·те
| СЕГ.ВР., 3Л., ЕД.Ч. = ек·с·п·роп·ри·и·ра
| СЕГ.ВР., 3Л., МН.Ч. = ек·с·п·роп·ри·и·рат
| МИН.СВ.ВР., 1Л., ЕД.Ч. = ек·с·п·роп·ри·и·рах
| МИН.СВ.ВР., 1Л., МН.Ч. = ек·с·п·роп·ри·и·рах·ме
| МИН.СВ.ВР., 2Л., ЕД.Ч. = ек·с·п·роп·ри·и·ра
| МИН.СВ.ВР., 2Л., МН.Ч. = ек·с·п·роп·ри·и·рах·те
| МИН.СВ.ВР., 3Л., ЕД.Ч. = ек·с·п·роп·ри·и·ра
| МИН.СВ.ВР., 3Л., МН.Ч. = ек·с·п·роп·ри·и·ра·ха
| МИН.НЕСВ.ВР., 1Л., ЕД.Ч. = ек·с·п·роп·ри·и·рах
| МИН.НЕСВ.ВР., 1Л., МН.Ч. = ек·с·п·роп·ри·и·рах·ме
| МИН.НЕСВ.ВР., 2Л., ЕД.Ч. = ек·с·п·роп·ри·и·ра·ше
| МИН.НЕСВ.ВР., 2Л., МН.Ч. = ек·с·п·роп·ри·и·рах·те
| МИН.НЕСВ.ВР., 3Л., ЕД.Ч. = ек·с·п·роп·ри·и·ра·ше
| МИН.НЕСВ.ВР., 3Л., МН.Ч. = ек·с·п·роп·ри·и·ра·ха
| МИН.НЕОПР.ВР., 1Л., ЕД.Ч., М.Р. = експроприирал съм
| МИН.НЕОПР.ВР., 1Л., ЕД.Ч., Ж.Р. = експроприирала съм
| МИН.НЕОПР.ВР., 1Л., ЕД.Ч., СР.Р. = експроприирало съм
| МИН.НЕОПР.ВР., 1Л., МН.Ч. = експроприирали сме
| МИН.НЕОПР.ВР., 2Л., ЕД.Ч., М.Р. = експроприирал си
| МИН.НЕОПР.ВР., 2Л., ЕД.Ч., Ж.Р. = експроприирала си
| МИН.НЕОПР.ВР., 2Л., ЕД.Ч., СР.Р. = експроприирало си
| МИН.НЕОПР.ВР., 2Л., МН.Ч. = експроприирали сте
| МИН.НЕОПР.ВР., 3Л., ЕД.Ч., М.Р. = експроприирал е
| МИН.НЕОПР.ВР., 3Л., ЕД.Ч., Ж.Р. = експроприирала е
| МИН.НЕОПР.ВР., 3Л., ЕД.Ч., СР.Р. = експроприирало е
| МИН.НЕОПР.ВР., 3Л., МН.Ч. = експроприирали са
| МИН.ПРЕД.ВР., 1Л., ЕД.Ч., М.Р. = бях експроприирал
| МИН.ПРЕД.ВР., 1Л., ЕД.Ч., Ж.Р. = бях експроприирала
| МИН.ПРЕД.ВР., 1Л., ЕД.Ч., СР.Р. = бях експроприирало
| МИН.ПРЕД.ВР., 1Л., МН.Ч. = бяхме експроприирали
| МИН.ПРЕД.ВР., 2Л., ЕД.Ч., М.Р. = беше експроприирал
| МИН.ПРЕД.ВР., 2Л., ЕД.Ч., Ж.Р. = беше експроприирала
| МИН.ПРЕД.ВР., 2Л., ЕД.Ч., СР.Р. = беше експроприирало
| МИН.ПРЕД.ВР., 2Л., МН.Ч. = бяхте експроприирали
| МИН.ПРЕД.ВР., 3Л., ЕД.Ч., М.Р. = беше експроприирал
| МИН.ПРЕД.ВР., 3Л., ЕД.Ч., Ж.Р. = беше експроприирала
| МИН.ПРЕД.ВР., 3Л., ЕД.Ч., СР.Р. = беше експроприирало
| МИН.ПРЕД.ВР., 3Л., МН.Ч. = бяха експроприирали
| БЪД.ВР., 1Л., ЕД.Ч. = ще експроприирам
| БЪД.ВР., 1Л., МН.Ч. = ще експроприираме
| БЪД.ВР., 2Л., ЕД.Ч. = ще експроприираш
| БЪД.ВР., 2Л., МН.Ч. = ще експроприирате
| БЪД.ВР., 3Л., ЕД.Ч. = ще експроприира
| БЪД.ВР., 3Л., МН.Ч. = ще експроприират
| БЪД.ПРЕД.ВР., 1Л., ЕД.Ч., М.Р. = ще съм експроприирал
| БЪД.ПРЕД.ВР., 1Л., ЕД.Ч., Ж.Р. = ще съм експроприирала
| БЪД.ПРЕД.ВР., 1Л., ЕД.Ч., СР.Р. = ще съм експроприирало
| БЪД.ПРЕД.ВР., 1Л., МН.Ч. = ще сме експроприирали
| БЪД.ПРЕД.ВР., 2Л., ЕД.Ч., М.Р. = ще си експроприирал
| БЪД.ПРЕД.ВР., 2Л., ЕД.Ч., Ж.Р. = ще си експроприирала
| БЪД.ПРЕД.ВР., 2Л., ЕД.Ч., СР.Р. = ще си експроприирало
| БЪД.ПРЕД.ВР., 2Л., МН.Ч. = ще сте експроприирали
| БЪД.ПРЕД.ВР., 3Л., ЕД.Ч., М.Р. = ще е експроприирал
| БЪД.ПРЕД.ВР., 3Л., ЕД.Ч., Ж.Р. = ще е експроприирала
| БЪД.ПРЕД.ВР., 3Л., ЕД.Ч., СР.Р. = ще е експроприирало
| БЪД.ПРЕД.ВР., 3Л., МН.Ч. = ще са експроприирали
| БЪД.ВР. В МИН., 1Л., ЕД.Ч. = щях да експроприирам
| БЪД.ВР. В МИН., 1Л., МН.Ч. = щяхме да експроприираме
| БЪД.ВР. В МИН., 2Л., ЕД.Ч. = щеше да експроприираш
| БЪД.ВР. В МИН., 2Л., МН.Ч. = щяхте да експроприирате
| БЪД.ВР. В МИН., 3Л., ЕД.Ч. = щеше да експроприира
| БЪД.ВР. В МИН., 3Л., МН.Ч. = щяха да експроприират
| БЪД.ПРЕД.ВР. В МИН., 1Л., ЕД.Ч., М.Р. = щях да съм експроприирал
| БЪД.ПРЕД.ВР. В МИН., 1Л., ЕД.Ч., Ж.Р. = щях да съм експроприирала
| БЪД.ПРЕД.ВР. В МИН., 1Л., ЕД.Ч., СР.Р. = щях да съм експроприирало
| БЪД.ПРЕД.ВР. В МИН., 1Л., МН.Ч. = щяхме да сме експроприирали
| БЪД.ПРЕД.ВР. В МИН., 2Л., ЕД.Ч., М.Р. = щеше да си експроприирал
| БЪД.ПРЕД.ВР. В МИН., 2Л., ЕД.Ч., Ж.Р. = щеше да си експроприирала
| БЪД.ПРЕД.ВР. В МИН., 2Л., ЕД.Ч., СР.Р. = щеше да си експроприирало
| БЪД.ПРЕД.ВР. В МИН., 2Л., МН.Ч. = щяхте да сте експроприирали
| БЪД.ПРЕД.ВР. В МИН., 3Л., ЕД.Ч., М.Р. = щеше да е експроприирал
| БЪД.ПРЕД.ВР. В МИН., 3Л., ЕД.Ч., Ж.Р. = щеше да е експроприирала
| БЪД.ПРЕД.ВР. В МИН., 3Л., ЕД.Ч., СР.Р. = щеше да е експроприирало
| БЪД.ПРЕД.ВР. В МИН., 3Л., МН.Ч. = щяха да са експроприирали
| ПР.НАКЛ., СЕГ.ВР., 1Л., ЕД.Ч., М.Р. = експроприирал съм
| ПР.НАКЛ., СЕГ.ВР., 1Л., ЕД.Ч., Ж.Р. = експроприирала съм
| ПР.НАКЛ., СЕГ.ВР., 1Л., ЕД.Ч., СР.Р. = експроприирало съм
| ПР.НАКЛ., СЕГ.ВР., 1Л., МН.Ч. = експроприирали сме
| ПР.НАКЛ., СЕГ.ВР., 2Л., ЕД.Ч., М.Р. = експроприирал си
| ПР.НАКЛ., СЕГ.ВР., 2Л., ЕД.Ч., Ж.Р. = експроприирала си
| ПР.НАКЛ., СЕГ.ВР., 2Л., ЕД.Ч., СР.Р. = експроприирало си
| ПР.НАКЛ., СЕГ.ВР., 2Л., МН.Ч. = експроприирали сте
| ПР.НАКЛ., СЕГ.ВР., 3Л., ЕД.Ч., М.Р. = експроприирал (е)
| ПР.НАКЛ., СЕГ.ВР., 3Л., ЕД.Ч., Ж.Р. = експроприирала (е)
| ПР.НАКЛ., СЕГ.ВР., 3Л., ЕД.Ч., СР.Р. = експроприирало (е)
| ПР.НАКЛ., СЕГ.ВР., 3Л., МН.Ч. = експроприирали (са)
| ПР.НАКЛ., МИН.СВ.ВР., 1Л., ЕД.Ч., М.Р. = експроприирал съм
| ПР.НАКЛ., МИН.СВ.ВР., 1Л., ЕД.Ч., Ж.Р. = експроприирала съм
| ПР.НАКЛ., МИН.СВ.ВР., 1Л., ЕД.Ч., СР.Р. = експроприирало съм
| ПР.НАКЛ., МИН.СВ.ВР., 1Л., МН.Ч. = експроприирали сме
| ПР.НАКЛ., МИН.СВ.ВР., 2Л., ЕД.Ч., М.Р. = експроприирал си
| ПР.НАКЛ., МИН.СВ.ВР., 2Л., ЕД.Ч., Ж.Р. = експроприирала си
| ПР.НАКЛ., МИН.СВ.ВР., 2Л., ЕД.Ч., СР.Р. = експроприирало си
| ПР.НАКЛ., МИН.СВ.ВР., 2Л., МН.Ч. = експроприирали сте
| ПР.НАКЛ., МИН.СВ.ВР., 3Л., ЕД.Ч., М.Р. = експроприирал (е)
| ПР.НАКЛ., МИН.СВ.ВР., 3Л., ЕД.Ч., Ж.Р. = експроприирала (е)
| ПР.НАКЛ., МИН.СВ.ВР., 3Л., ЕД.Ч., СР.Р. = експроприирало (е)
| ПР.НАКЛ., МИН.СВ.ВР., 3Л., МН.Ч. = експроприирали (са)
| ПР.НАКЛ., МИН.НЕОПР.ВР., 1Л., ЕД.Ч., М.Р. = бил съм експроприирал
| ПР.НАКЛ., МИН.НЕОПР.ВР., 1Л., ЕД.Ч., Ж.Р. = била съм експроприирала
| ПР.НАКЛ., МИН.НЕОПР.ВР., 1Л., ЕД.Ч., СР.Р. = било съм експроприирало
| ПР.НАКЛ., МИН.НЕОПР.ВР., 1Л., МН.Ч. = били сме експроприирали
| ПР.НАКЛ., МИН.НЕОПР.ВР., 2Л., ЕД.Ч., М.Р. = бил си експроприирал
| ПР.НАКЛ., МИН.НЕОПР.ВР., 2Л., ЕД.Ч., Ж.Р. = била си експроприирала
| ПР.НАКЛ., МИН.НЕОПР.ВР., 2Л., ЕД.Ч., СР.Р. = било си експроприирало
| ПР.НАКЛ., МИН.НЕОПР.ВР., 2Л., МН.Ч. = били сте експроприирали
| ПР.НАКЛ., МИН.НЕОПР.ВР., 3Л., ЕД.Ч., М.Р. = бил (е) експроприирал
| ПР.НАКЛ., МИН.НЕОПР.ВР., 3Л., ЕД.Ч., Ж.Р. = била (е) експроприирала
| ПР.НАКЛ., МИН.НЕОПР.ВР., 3Л., ЕД.Ч., СР.Р. = било (е) експроприирало
| ПР.НАКЛ., МИН.НЕОПР.ВР., 3Л., МН.Ч. = били (са) експроприирали
| ПР.НАКЛ., БЪД.ВР., 1Л., ЕД.Ч., М.Р. = щял съм да експроприирам
| ПР.НАКЛ., БЪД.ВР., 1Л., ЕД.Ч., Ж.Р. = щяла съм да експроприирам
| ПР.НАКЛ., БЪД.ВР., 1Л., ЕД.Ч., СР.Р. = щяло съм да експроприирам
| ПР.НАКЛ., БЪД.ВР., 1Л., МН.Ч. = щели сме да експроприираме
| ПР.НАКЛ., БЪД.ВР., 2Л., ЕД.Ч., М.Р. = щял си да експроприираш
| ПР.НАКЛ., БЪД.ВР., 2Л., ЕД.Ч., Ж.Р. = щяла си да експроприираш
| ПР.НАКЛ., БЪД.ВР., 2Л., ЕД.Ч., СР.Р. = щяло си да експроприираш
| ПР.НАКЛ., БЪД.ВР., 2Л., МН.Ч. = щели сте да експроприирате
| ПР.НАКЛ., БЪД.ВР., 3Л., ЕД.Ч., М.Р. = щял (е) да експроприира
| ПР.НАКЛ., БЪД.ВР., 3Л., ЕД.Ч., Ж.Р. = щяла (е) да експроприира
| ПР.НАКЛ., БЪД.ВР., 3Л., ЕД.Ч., СР.Р. = щяло (е) да експроприира
| ПР.НАКЛ., БЪД.ВР., 3Л., МН.Ч. = щели (са) да експроприират
| ПР.НАКЛ., БЪД.ПРЕД.ВР., 1Л., ЕД.Ч., М.Р. = щял съм да съм експроприирал
| ПР.НАКЛ., БЪД.ПРЕД.ВР., 1Л., ЕД.Ч., Ж.Р. = щяла съм да съм експроприирала
| ПР.НАКЛ., БЪД.ПРЕД.ВР., 1Л., ЕД.Ч., СР.Р. = щяло съм да съм експроприирало
| ПР.НАКЛ., БЪД.ПРЕД.ВР., 1Л., МН.Ч. = щели сме да сме експроприирали
| ПР.НАКЛ., БЪД.ПРЕД.ВР., 2Л., ЕД.Ч., М.Р. = щял си да си експроприирал
| ПР.НАКЛ., БЪД.ПРЕД.ВР., 2Л., ЕД.Ч., Ж.Р. = щяла си да си експроприирала
| ПР.НАКЛ., БЪД.ПРЕД.ВР., 2Л., ЕД.Ч., СР.Р. = щяло си да си експроприирало
| ПР.НАКЛ., БЪД.ПРЕД.ВР., 2Л., МН.Ч. = щели сте да сте експроприирали
| ПР.НАКЛ., БЪД.ПРЕД.ВР., 3Л., ЕД.Ч., М.Р. = щял (е) да е експроприирал
| ПР.НАКЛ., БЪД.ПРЕД.ВР., 3Л., ЕД.Ч., Ж.Р. = щяла (е) да е експроприирала
| ПР.НАКЛ., БЪД.ПРЕД.ВР., 3Л., ЕД.Ч., СР.Р. = щяло (е) да е експроприирало
| ПР.НАКЛ., БЪД.ПРЕД.ВР., 3Л., МН.Ч. = щели (са) да са експроприирали
| УСЛОВНО НАКЛОНЕНИЕ, 1Л., ЕД.Ч., М.Р. = бих експроприирал
| УСЛОВНО НАКЛОНЕНИЕ, 1Л., ЕД.Ч., Ж.Р. = бих експроприирала
| УСЛОВНО НАКЛОНЕНИЕ, 1Л., ЕД.Ч., СР.Р. = бих експроприирало
| УСЛОВНО НАКЛОНЕНИЕ, 1Л., МН.Ч. = бихме експроприирали
| УСЛОВНО НАКЛОНЕНИЕ, 2Л., ЕД.Ч., М.Р. = би експроприирал
| УСЛОВНО НАКЛОНЕНИЕ, 2Л., ЕД.Ч., Ж.Р. = би експроприирала
| УСЛОВНО НАКЛОНЕНИЕ, 2Л., ЕД.Ч., СР.Р. = би експроприирало
| УСЛОВНО НАКЛОНЕНИЕ, 2Л., МН.Ч. = бихте експроприирали
| УСЛОВНО НАКЛОНЕНИЕ, 3Л., ЕД.Ч., М.Р. = би експроприирал
| УСЛОВНО НАКЛОНЕНИЕ, 3Л., ЕД.Ч., Ж.Р. = би експроприирала
| УСЛОВНО НАКЛОНЕНИЕ, 3Л., ЕД.Ч., СР.Р. = би експроприирало
| УСЛОВНО НАКЛОНЕНИЕ, 3Л., МН.Ч. = биха експроприирали
| ПОВЕЛИТЕЛНО НАКЛОНЕНИЕ, ЕД.Ч. = ек·с·п·роп·ри·и·рай
| ПОВЕЛИТЕЛНО НАКЛОНЕНИЕ, МН.Ч. = ек·с·п·роп·ри·и·рай·те
| МИН.СТРАД.ПРИЧ. М.Р. = ек·с·п·роп·ри·и·ран
| МИН.СТРАД.ПРИЧ. М.Р. НЕПЪЛЕН ЧЛЕН = ек·с·п·роп·ри·и·ра·ния
| МИН.СТРАД.ПРИЧ. М.Р. ПЪЛЕН ЧЛЕН = ек·с·п·роп·ри·и·ра·ни·ят
| МИН.СТРАД.ПРИЧ. Ж.Р. = ек·с·п·роп·ри·и·ра·на
| МИН.СТРАД.ПРИЧ. Ж.Р. ЧЛЕН = ек·с·п·роп·ри·и·ра·на·та
| МИН.СТРАД.ПРИЧ. СР.Р. = ек·с·п·роп·ри·и·ра·но
| МИН.СТРАД.ПРИЧ. СР.Р. ЧЛЕН = ек·с·п·роп·ри·и·ра·но·то
| МИН.СТРАД.ПРИЧ. МН.Ч. = ек·с·п·роп·ри·и·ра·ни
| МИН.СТРАД.ПРИЧ. МН.Ч. ЧЛЕН = ек·с·п·роп·ри·и·ра·ни·те
| МИН.ДЕЯТ.СВ.ПРИЧ. М.Р. = ек·с·п·роп·ри·и·рал
| МИН.ДЕЯТ.СВ.ПРИЧ. М.Р. НЕПЪЛЕН ЧЛЕН = ек·с·п·роп·ри·и·ра·лия
| МИН.ДЕЯТ.СВ.ПРИЧ. М.Р. ПЪЛЕН ЧЛЕН = ек·с·п·роп·ри·и·ра·ли·ят
| МИН.ДЕЯТ.СВ.ПРИЧ. Ж.Р. = ек·с·п·роп·ри·и·ра·ла
| МИН.ДЕЯТ.СВ.ПРИЧ. Ж.Р. ЧЛЕН = ек·с·п·роп·ри·и·ра·ла·та
| МИН.ДЕЯТ.СВ.ПРИЧ. СР.Р. = ек·с·п·роп·ри·и·ра·ло
| МИН.ДЕЯТ.СВ.ПРИЧ. СР.Р. ЧЛЕН = ек·с·п·роп·ри·и·ра·ло·то
| МИН.ДЕЯТ.СВ.ПРИЧ. МН.Ч. = ек·с·п·роп·ри·и·ра·ли
| МИН.ДЕЯТ.СВ.ПРИЧ. МН.Ч. ЧЛЕН = ек·с·п·роп·ри·и·ра·ли·те
| МИН.ДЕЯТ.НЕСВ.ПРИЧ. М.Р. = ек·с·п·роп·ри·и·рал
| МИН.ДЕЯТ.НЕСВ.ПРИЧ. М.Р. НЕПЪЛЕН ЧЛЕН = ек·с·п·роп·ри·и·ра·лия
| МИН.ДЕЯТ.НЕСВ.ПРИЧ. М.Р. ПЪЛЕН ЧЛЕН = ек·с·п·роп·ри·и·ра·ли·ят
| МИН.ДЕЯТ.НЕСВ.ПРИЧ. Ж.Р. = ек·с·п·роп·ри·и·ра·ла
| МИН.ДЕЯТ.НЕСВ.ПРИЧ. Ж.Р. ЧЛЕН = ек·с·п·роп·ри·и·ра·ла·та
| МИН.ДЕЯТ.НЕСВ.ПРИЧ. СР.Р. = ек·с·п·роп·ри·и·ра·ло
| МИН.ДЕЯТ.НЕСВ.ПРИЧ. СР.Р. ЧЛЕН = ек·с·п·роп·ри·и·ра·ло·то
| МИН.ДЕЯТ.НЕСВ.ПРИЧ. МН.Ч. = ек·с·п·роп·ри·и·ра·ли
| МИН.ДЕЯТ.НЕСВ.ПРИЧ. МН.Ч. ЧЛЕН = ек·с·п·роп·ри·и·ра·ли·те
| СЕГ.ДЕЯТ.ПРИЧ. М.Р. = ек·с·п·роп·ри·и·ращ
| СЕГ.ДЕЯТ.ПРИЧ. М.Р. НЕПЪЛЕН ЧЛЕН = ек·с·п·роп·ри·и·ра·щия
| СЕГ.ДЕЯТ.ПРИЧ. М.Р. ПЪЛЕН ЧЛЕН = ек·с·п·роп·ри·и·ра·щи·ят
| СЕГ.ДЕЯТ.ПРИЧ. Ж.Р. = ек·с·п·роп·ри·и·ра·ща
| СЕГ.ДЕЯТ.ПРИЧ. Ж.Р. ЧЛЕН = ек·с·п·роп·ри·и·ра·ща·та
| СЕГ.ДЕЯТ.ПРИЧ. СР.Р. = ек·с·п·роп·ри·и·ра·що
| СЕГ.ДЕЯТ.ПРИЧ. СР.Р. ЧЛЕН = ек·с·п·роп·ри·и·ра·що·то
| СЕГ.ДЕЯТ.ПРИЧ. МН.Ч. = ек·с·п·роп·ри·и·ра·щи
| СЕГ.ДЕЯТ.ПРИЧ. МН.Ч. ЧЛЕН = ек·с·п·роп·ри·и·ра·щи·те
| ДЕЕПРИЧАСТИЕ = ек·с·п·роп·ри·и·рай·ки
| СКРИТИ ПРЕПРАТКИ = 
[[експроприирам]],
[[експроприираш]],
[[експроприира]],
[[експроприираме]],
[[експроприирате]],
[[експроприират]],
[[експроприирах]],
[[експроприирахме]],
[[експроприирахте]],
[[експроприираха]],
[[експроприираше]],
[[експроприирай]],
[[експроприирайте]],
[[експроприирал]],
[[експроприиралия]],
[[експроприиралият]],
[[експроприирала]],
[[експроприиралата]],
[[експроприирало]],
[[експроприиралото]],
[[експроприирали]],
[[експроприиралите]],
[[експроприиран]],
[[експроприирания]],
[[експроприираният]],
[[експроприирана]],
[[експроприираната]],
[[експроприирано]],
[[експроприираното]],
[[експроприирани]],
[[експроприираните]],
[[експроприиращ]],
[[експроприиращия]],
[[експроприиращият]],
[[експроприираща]],
[[експроприиращата]],
[[експроприиращо]],
[[експроприиращото]],
[[експроприиращи]],
[[експроприиращите]],
[[експроприирайки]],
[[експроприирал съм]],
[[експроприирала съм]],
[[експроприирало съм]],
[[експроприирали сме]],
[[експроприирал си]],
[[експроприирала си]],
[[експроприирало си]],
[[експроприирали сте]],
[[експроприирал е]],
[[експроприирала е]],
[[експроприирало е]],
[[експроприирали са]],
[[бях експроприирал]],
[[бях експроприирала]],
[[бях експроприирало]],
[[бяхме експроприирали]],
[[беше експроприирал]],
[[беше експроприирала]],
[[беше експроприирало]],
[[бяхте експроприирали]],
[[бяха експроприирали]],
[[ще експроприирам]],
[[ще експроприираме]],
[[ще експроприираш]],
[[ще експроприирате]],
[[ще експроприира]],
[[ще експроприират]],
[[ще съм експроприирал]],
[[ще съм експроприирала]],
[[ще съм експроприирало]],
[[ще сме експроприирали]],
[[ще си експроприирал]],
[[ще си експроприирала]],
[[ще си експроприирало]],
[[ще сте експроприирали]],
[[ще е експроприирал]],
[[ще е експроприирала]],
[[ще е експроприирало]],
[[ще са експроприирали]],
[[щях да експроприирам]],
[[щяхме да експроприираме]],
[[щеше да експроприираш]],
[[щяхте да експроприирате]],
[[щеше да експроприира]],
[[щяха да експроприират]],
[[щях да съм експроприирал]],
[[щях да съм експроприирала]],
[[щях да съм експроприирало]],
[[щяхме да сме експроприирали]],
[[щеше да си експроприирал]],
[[щеше да си експроприирала]],
[[щеше да си експроприирало]],
[[щяхте да сте експроприирали]],
[[щеше да е експроприирал]],
[[щеше да е експроприирала]],
[[щеше да е експроприирало]],
[[щяха да са експроприирали]],
[[бил съм експроприирал]],
[[била съм експроприирала]],
[[било съм експроприирало]],
[[били сме експроприирали]],
[[бил си експроприирал]],
[[била си експроприирала]],
[[било си експроприирало]],
[[били сте експроприирали]],
[[бил е експроприирал]],
[[била е експроприирала]],
[[било е експроприирало]],
[[били са експроприирали]],
[[щял съм да експроприирам]],
[[щяла съм да експроприирам]],
[[щяло съм да експроприирам]],
[[щели сме да експроприираме]],
[[щял си да експроприираш]],
[[щяла си да експроприираш]],
[[щяло си да експроприираш]],
[[щели сте да експроприирате]],
[[щял да експроприира]],
[[щяла да експроприира]],
[[щяло да експроприира]],
[[щели да експроприират]],
[[щял е да експроприира]],
[[щяла е да експроприира]],
[[щяло е да експроприира]],
[[щели са да експроприират]],
[[щял съм да съм експроприирал]],
[[щяла съм да съм експроприирала]],
[[щяло съм да съм експроприирало]],
[[щели сме да сме експроприирали]],
[[щял си да си експроприирал]],
[[щяла си да си експроприирала]],
[[щяло си да си експроприирало]],
[[щели сте да сте експроприирали]],
[[щял да е експроприирал]],
[[щяла да е експроприирала]],
[[щяло да е експроприирало]],
[[щели да са експроприирали]],
[[щял е да е експроприирал]],
[[щяла е да е експроприирала]],
[[щяло е да е експроприирало]],
[[щели са да са експроприирали]],
[[бих експроприирал]],
[[бих експроприирала]],
[[бих експроприирало]],
[[бихме експроприирали]],
[[би експроприирал]],
[[би експроприирала]],
[[би експроприирало]],
[[бихте експроприирали]],
[[биха експроприирали]],
}}</text>
      <sha1>3jyrad7dymduh1nwdxfmdpmvur6htmw</sha1>
    </revision>
  </page>
  <page>
    <title>Шаблон:Словоформи/експулсирам</title>
    <ns>10</ns>
    <id>493362</id>
    <revision>
      <id>525344</id>
      <timestamp>2005-05-09T08:23:58Z</timestamp>
      <contributor>
        <username>Bgbot</username>
        <id>83</id>
      </contributor>
      <comment>Борислав: Шаблон със словоформи</comment>
      <model>wikitext</model>
      <format>text/x-wiki</format>
      <text bytes="22864" xml:space="preserve">{{Шаблон:Словоформи/Глагол|
  ОСНОВНА ФОРМА = експулсирам
| СЕГ.ВР., 1Л., ЕД.Ч. = ек·с·пул·си·рам
| СЕГ.ВР., 1Л., МН.Ч. = ек·с·пул·си·ра·ме
| СЕГ.ВР., 2Л., ЕД.Ч. = ек·с·пул·си·раш
| СЕГ.ВР., 2Л., МН.Ч. = ек·с·пул·си·ра·те
| СЕГ.ВР., 3Л., ЕД.Ч. = ек·с·пул·си·ра
| СЕГ.ВР., 3Л., МН.Ч. = ек·с·пул·си·рат
| МИН.СВ.ВР., 1Л., ЕД.Ч. = ек·с·пул·си·рах
| МИН.СВ.ВР., 1Л., МН.Ч. = ек·с·пул·си·рах·ме
| МИН.СВ.ВР., 2Л., ЕД.Ч. = ек·с·пул·си·ра
| МИН.СВ.ВР., 2Л., МН.Ч. = ек·с·пул·си·рах·те
| МИН.СВ.ВР., 3Л., ЕД.Ч. = ек·с·пул·си·ра
| МИН.СВ.ВР., 3Л., МН.Ч. = ек·с·пул·си·ра·ха
| МИН.НЕСВ.ВР., 1Л., ЕД.Ч. = ек·с·пул·си·рах
| МИН.НЕСВ.ВР., 1Л., МН.Ч. = ек·с·пул·си·рах·ме
| МИН.НЕСВ.ВР., 2Л., ЕД.Ч. = ек·с·пул·си·ра·ше
| МИН.НЕСВ.ВР., 2Л., МН.Ч. = ек·с·пул·си·рах·те
| МИН.НЕСВ.ВР., 3Л., ЕД.Ч. = ек·с·пул·си·ра·ше
| МИН.НЕСВ.ВР., 3Л., МН.Ч. = ек·с·пул·си·ра·ха
| МИН.НЕОПР.ВР., 1Л., ЕД.Ч., М.Р. = експулсирал съм
| МИН.НЕОПР.ВР., 1Л., ЕД.Ч., Ж.Р. = експулсирала съм
| МИН.НЕОПР.ВР., 1Л., ЕД.Ч., СР.Р. = експулсирало съм
| МИН.НЕОПР.ВР., 1Л., МН.Ч. = експулсирали сме
| МИН.НЕОПР.ВР., 2Л., ЕД.Ч., М.Р. = експулсирал си
| МИН.НЕОПР.ВР., 2Л., ЕД.Ч., Ж.Р. = експулсирала си
| МИН.НЕОПР.ВР., 2Л., ЕД.Ч., СР.Р. = експулсирало си
| МИН.НЕОПР.ВР., 2Л., МН.Ч. = експулсирали сте
| МИН.НЕОПР.ВР., 3Л., ЕД.Ч., М.Р. = експулсирал е
| МИН.НЕОПР.ВР., 3Л., ЕД.Ч., Ж.Р. = експулсирала е
| МИН.НЕОПР.ВР., 3Л., ЕД.Ч., СР.Р. = експулсирало е
| МИН.НЕОПР.ВР., 3Л., МН.Ч. = експулсирали са
| МИН.ПРЕД.ВР., 1Л., ЕД.Ч., М.Р. = бях експулсирал
| МИН.ПРЕД.ВР., 1Л., ЕД.Ч., Ж.Р. = бях експулсирала
| МИН.ПРЕД.ВР., 1Л., ЕД.Ч., СР.Р. = бях експулсирало
| МИН.ПРЕД.ВР., 1Л., МН.Ч. = бяхме експулсирали
| МИН.ПРЕД.ВР., 2Л., ЕД.Ч., М.Р. = беше експулсирал
| МИН.ПРЕД.ВР., 2Л., ЕД.Ч., Ж.Р. = беше експулсирала
| МИН.ПРЕД.ВР., 2Л., ЕД.Ч., СР.Р. = беше експулсирало
| МИН.ПРЕД.ВР., 2Л., МН.Ч. = бяхте експулсирали
| МИН.ПРЕД.ВР., 3Л., ЕД.Ч., М.Р. = беше експулсирал
| МИН.ПРЕД.ВР., 3Л., ЕД.Ч., Ж.Р. = беше експулсирала
| МИН.ПРЕД.ВР., 3Л., ЕД.Ч., СР.Р. = беше експулсирало
| МИН.ПРЕД.ВР., 3Л., МН.Ч. = бяха експулсирали
| БЪД.ВР., 1Л., ЕД.Ч. = ще експулсирам
| БЪД.ВР., 1Л., МН.Ч. = ще експулсираме
| БЪД.ВР., 2Л., ЕД.Ч. = ще експулсираш
| БЪД.ВР., 2Л., МН.Ч. = ще експулсирате
| БЪД.ВР., 3Л., ЕД.Ч. = ще експулсира
| БЪД.ВР., 3Л., МН.Ч. = ще експулсират
| БЪД.ПРЕД.ВР., 1Л., ЕД.Ч., М.Р. = ще съм експулсирал
| БЪД.ПРЕД.ВР., 1Л., ЕД.Ч., Ж.Р. = ще съм експулсирала
| БЪД.ПРЕД.ВР., 1Л., ЕД.Ч., СР.Р. = ще съм експулсирало
| БЪД.ПРЕД.ВР., 1Л., МН.Ч. = ще сме експулсирали
| БЪД.ПРЕД.ВР., 2Л., ЕД.Ч., М.Р. = ще си експулсирал
| БЪД.ПРЕД.ВР., 2Л., ЕД.Ч., Ж.Р. = ще си експулсирала
| БЪД.ПРЕД.ВР., 2Л., ЕД.Ч., СР.Р. = ще си експулсирало
| БЪД.ПРЕД.ВР., 2Л., МН.Ч. = ще сте експулсирали
| БЪД.ПРЕД.ВР., 3Л., ЕД.Ч., М.Р. = ще е експулсирал
| БЪД.ПРЕД.ВР., 3Л., ЕД.Ч., Ж.Р. = ще е експулсирала
| БЪД.ПРЕД.ВР., 3Л., ЕД.Ч., СР.Р. = ще е експулсирало
| БЪД.ПРЕД.ВР., 3Л., МН.Ч. = ще са експулсирали
| БЪД.ВР. В МИН., 1Л., ЕД.Ч. = щях да експулсирам
| БЪД.ВР. В МИН., 1Л., МН.Ч. = щяхме да експулсираме
| БЪД.ВР. В МИН., 2Л., ЕД.Ч. = щеше да експулсираш
| БЪД.ВР. В МИН., 2Л., МН.Ч. = щяхте да експулсирате
| БЪД.ВР. В МИН., 3Л., ЕД.Ч. = щеше да експулсира
| БЪД.ВР. В МИН., 3Л., МН.Ч. = щяха да експулсират
| БЪД.ПРЕД.ВР. В МИН., 1Л., ЕД.Ч., М.Р. = щях да съм експулсирал
| БЪД.ПРЕД.ВР. В МИН., 1Л., ЕД.Ч., Ж.Р. = щях да съм експулсирала
| БЪД.ПРЕД.ВР. В МИН., 1Л., ЕД.Ч., СР.Р. = щях да съм експулсирало
| БЪД.ПРЕД.ВР. В МИН., 1Л., МН.Ч. = щяхме да сме експулсирали
| БЪД.ПРЕД.ВР. В МИН., 2Л., ЕД.Ч., М.Р. = щеше да си експулсирал
| БЪД.ПРЕД.ВР. В МИН., 2Л., ЕД.Ч., Ж.Р. = щеше да си експулсирала
| БЪД.ПРЕД.ВР. В МИН., 2Л., ЕД.Ч., СР.Р. = щеше да си експулсирало
| БЪД.ПРЕД.ВР. В МИН., 2Л., МН.Ч. = щяхте да сте експулсирали
| БЪД.ПРЕД.ВР. В МИН., 3Л., ЕД.Ч., М.Р. = щеше да е експулсирал
| БЪД.ПРЕД.ВР. В МИН., 3Л., ЕД.Ч., Ж.Р. = щеше да е експулсирала
| БЪД.ПРЕД.ВР. В МИН., 3Л., ЕД.Ч., СР.Р. = щеше да е експулсирало
| БЪД.ПРЕД.ВР. В МИН., 3Л., МН.Ч. = щяха да са експулсирали
| ПР.НАКЛ., СЕГ.ВР., 1Л., ЕД.Ч., М.Р. = експулсирал съм
| ПР.НАКЛ., СЕГ.ВР., 1Л., ЕД.Ч., Ж.Р. = експулсирала съм
| ПР.НАКЛ., СЕГ.ВР., 1Л., ЕД.Ч., СР.Р. = експулсирало съм
| ПР.НАКЛ., СЕГ.ВР., 1Л., МН.Ч. = експулсирали сме
| ПР.НАКЛ., СЕГ.ВР., 2Л., ЕД.Ч., М.Р. = експулсирал си
| ПР.НАКЛ., СЕГ.ВР., 2Л., ЕД.Ч., Ж.Р. = експулсирала си
| ПР.НАКЛ., СЕГ.ВР., 2Л., ЕД.Ч., СР.Р. = експулсирало си
| ПР.НАКЛ., СЕГ.ВР., 2Л., МН.Ч. = експулсирали сте
| ПР.НАКЛ., СЕГ.ВР., 3Л., ЕД.Ч., М.Р. = експулсирал (е)
| ПР.НАКЛ., СЕГ.ВР., 3Л., ЕД.Ч., Ж.Р. = експулсирала (е)
| ПР.НАКЛ., СЕГ.ВР., 3Л., ЕД.Ч., СР.Р. = експулсирало (е)
| ПР.НАКЛ., СЕГ.ВР., 3Л., МН.Ч. = експулсирали (са)
| ПР.НАКЛ., МИН.СВ.ВР., 1Л., ЕД.Ч., М.Р. = експулсирал съм
| ПР.НАКЛ., МИН.СВ.ВР., 1Л., ЕД.Ч., Ж.Р. = експулсирала съм
| ПР.НАКЛ., МИН.СВ.ВР., 1Л., ЕД.Ч., СР.Р. = експулсирало съм
| ПР.НАКЛ., МИН.СВ.ВР., 1Л., МН.Ч. = експулсирали сме
| ПР.НАКЛ., МИН.СВ.ВР., 2Л., ЕД.Ч., М.Р. = експулсирал си
| ПР.НАКЛ., МИН.СВ.ВР., 2Л., ЕД.Ч., Ж.Р. = експулсирала си
| ПР.НАКЛ., МИН.СВ.ВР., 2Л., ЕД.Ч., СР.Р. = експулсирало си
| ПР.НАКЛ., МИН.СВ.ВР., 2Л., МН.Ч. = експулсирали сте
| ПР.НАКЛ., МИН.СВ.ВР., 3Л., ЕД.Ч., М.Р. = експулсирал (е)
| ПР.НАКЛ., МИН.СВ.ВР., 3Л., ЕД.Ч., Ж.Р. = експулсирала (е)
| ПР.НАКЛ., МИН.СВ.ВР., 3Л., ЕД.Ч., СР.Р. = експулсирало (е)
| ПР.НАКЛ., МИН.СВ.ВР., 3Л., МН.Ч. = експулсирали (са)
| ПР.НАКЛ., МИН.НЕОПР.ВР., 1Л., ЕД.Ч., М.Р. = бил съм експулсирал
| ПР.НАКЛ., МИН.НЕОПР.ВР., 1Л., ЕД.Ч., Ж.Р. = била съм експулсирала
| ПР.НАКЛ., МИН.НЕОПР.ВР., 1Л., ЕД.Ч., СР.Р. = било съм експулсирало
| ПР.НАКЛ., МИН.НЕОПР.ВР., 1Л., МН.Ч. = били сме експулсирали
| ПР.НАКЛ., МИН.НЕОПР.ВР., 2Л., ЕД.Ч., М.Р. = бил си експулсирал
| ПР.НАКЛ., МИН.НЕОПР.ВР., 2Л., ЕД.Ч., Ж.Р. = била си експулсирала
| ПР.НАКЛ., МИН.НЕОПР.ВР., 2Л., ЕД.Ч., СР.Р. = било си експулсирало
| ПР.НАКЛ., МИН.НЕОПР.ВР., 2Л., МН.Ч. = били сте експулсирали
| ПР.НАКЛ., МИН.НЕОПР.ВР., 3Л., ЕД.Ч., М.Р. = бил (е) експулсирал
| ПР.НАКЛ., МИН.НЕОПР.ВР., 3Л., ЕД.Ч., Ж.Р. = била (е) експулсирала
| ПР.НАКЛ., МИН.НЕОПР.ВР., 3Л., ЕД.Ч., СР.Р. = било (е) експулсирало
| ПР.НАКЛ., МИН.НЕОПР.ВР., 3Л., МН.Ч. = били (са) експулсирали
| ПР.НАКЛ., БЪД.ВР., 1Л., ЕД.Ч., М.Р. = щял съм да експулсирам
| ПР.НАКЛ., БЪД.ВР., 1Л., ЕД.Ч., Ж.Р. = щяла съм да експулсирам
| ПР.НАКЛ., БЪД.ВР., 1Л., ЕД.Ч., СР.Р. = щяло съм да експулсирам
| ПР.НАКЛ., БЪД.ВР., 1Л., МН.Ч. = щели сме да експулсираме
| ПР.НАКЛ., БЪД.ВР., 2Л., ЕД.Ч., М.Р. = щял си да експулсираш
| ПР.НАКЛ., БЪД.ВР., 2Л., ЕД.Ч., Ж.Р. = щяла си да експулсираш
| ПР.НАКЛ., БЪД.ВР., 2Л., ЕД.Ч., СР.Р. = щяло си да експулсираш
| ПР.НАКЛ., БЪД.ВР., 2Л., МН.Ч. = щели сте да експулсирате
| ПР.НАКЛ., БЪД.ВР., 3Л., ЕД.Ч., М.Р. = щял (е) да експулсира
| ПР.НАКЛ., БЪД.ВР., 3Л., ЕД.Ч., Ж.Р. = щяла (е) да експулсира
| ПР.НАКЛ., БЪД.ВР., 3Л., ЕД.Ч., СР.Р. = щяло (е) да експулсира
| ПР.НАКЛ., БЪД.ВР., 3Л., МН.Ч. = щели (са) да експулсират
| ПР.НАКЛ., БЪД.ПРЕД.ВР., 1Л., ЕД.Ч., М.Р. = щял съм да съм експулсирал
| ПР.НАКЛ., БЪД.ПРЕД.ВР., 1Л., ЕД.Ч., Ж.Р. = щяла съм да съм експулсирала
| ПР.НАКЛ., БЪД.ПРЕД.ВР., 1Л., ЕД.Ч., СР.Р. = щяло съм да съм експулсирало
| ПР.НАКЛ., БЪД.ПРЕД.ВР., 1Л., МН.Ч. = щели сме да сме експулсирали
| ПР.НАКЛ., БЪД.ПРЕД.ВР., 2Л., ЕД.Ч., М.Р. = щял си да си експулсирал
| ПР.НАКЛ., БЪД.ПРЕД.ВР., 2Л., ЕД.Ч., Ж.Р. = щяла си да си експулсирала
| ПР.НАКЛ., БЪД.ПРЕД.ВР., 2Л., ЕД.Ч., СР.Р. = щяло си да си експулсирало
| ПР.НАКЛ., БЪД.ПРЕД.ВР., 2Л., МН.Ч. = щели сте да сте експулсирали
| ПР.НАКЛ., БЪД.ПРЕД.ВР., 3Л., ЕД.Ч., М.Р. = щял (е) да е експулсирал
| ПР.НАКЛ., БЪД.ПРЕД.ВР., 3Л., ЕД.Ч., Ж.Р. = щяла (е) да е експулсирала
| ПР.НАКЛ., БЪД.ПРЕД.ВР., 3Л., ЕД.Ч., СР.Р. = щяло (е) да е експулсирало
| ПР.НАКЛ., БЪД.ПРЕД.ВР., 3Л., МН.Ч. = щели (са) да са експулсирали
| УСЛОВНО НАКЛОНЕНИЕ, 1Л., ЕД.Ч., М.Р. = бих експулсирал
| УСЛОВНО НАКЛОНЕНИЕ, 1Л., ЕД.Ч., Ж.Р. = бих експулсирала
| УСЛОВНО НАКЛОНЕНИЕ, 1Л., ЕД.Ч., СР.Р. = бих експулсирало
| УСЛОВНО НАКЛОНЕНИЕ, 1Л., МН.Ч. = бихме експулсирали
| УСЛОВНО НАКЛОНЕНИЕ, 2Л., ЕД.Ч., М.Р. = би експулсирал
| УСЛОВНО НАКЛОНЕНИЕ, 2Л., ЕД.Ч., Ж.Р. = би експулсирала
| УСЛОВНО НАКЛОНЕНИЕ, 2Л., ЕД.Ч., СР.Р. = би експулсирало
| УСЛОВНО НАКЛОНЕНИЕ, 2Л., МН.Ч. = бихте експулсирали
| УСЛОВНО НАКЛОНЕНИЕ, 3Л., ЕД.Ч., М.Р. = би експулсирал
| УСЛОВНО НАКЛОНЕНИЕ, 3Л., ЕД.Ч., Ж.Р. = би експулсирала
| УСЛОВНО НАКЛОНЕНИЕ, 3Л., ЕД.Ч., СР.Р. = би експулсирало
| УСЛОВНО НАКЛОНЕНИЕ, 3Л., МН.Ч. = биха експулсирали
| ПОВЕЛИТЕЛНО НАКЛОНЕНИЕ, ЕД.Ч. = ек·с·пул·си·рай
| ПОВЕЛИТЕЛНО НАКЛОНЕНИЕ, МН.Ч. = ек·с·пул·си·рай·те
| МИН.СТРАД.ПРИЧ. М.Р. = ек·с·пул·си·ран
| МИН.СТРАД.ПРИЧ. М.Р. НЕПЪЛЕН ЧЛЕН = ек·с·пул·си·ра·ния
| МИН.СТРАД.ПРИЧ. М.Р. ПЪЛЕН ЧЛЕН = ек·с·пул·си·ра·ни·ят
| МИН.СТРАД.ПРИЧ. Ж.Р. = ек·с·пул·си·ра·на
| МИН.СТРАД.ПРИЧ. Ж.Р. ЧЛЕН = ек·с·пул·си·ра·на·та
| МИН.СТРАД.ПРИЧ. СР.Р. = ек·с·пул·си·ра·но
| МИН.СТРАД.ПРИЧ. СР.Р. ЧЛЕН = ек·с·пул·си·ра·но·то
| МИН.СТРАД.ПРИЧ. МН.Ч. = ек·с·пул·си·ра·ни
| МИН.СТРАД.ПРИЧ. МН.Ч. ЧЛЕН = ек·с·пул·си·ра·ни·те
| МИН.ДЕЯТ.СВ.ПРИЧ. М.Р. = ек·с·пул·си·рал
| МИН.ДЕЯТ.СВ.ПРИЧ. М.Р. НЕПЪЛЕН ЧЛЕН = ек·с·пул·си·ра·лия
| МИН.ДЕЯТ.СВ.ПРИЧ. М.Р. ПЪЛЕН ЧЛЕН = ек·с·пул·си·ра·ли·ят
| МИН.ДЕЯТ.СВ.ПРИЧ. Ж.Р. = ек·с·пул·си·ра·ла
| МИН.ДЕЯТ.СВ.ПРИЧ. Ж.Р. ЧЛЕН = ек·с·пул·си·ра·ла·та
| МИН.ДЕЯТ.СВ.ПРИЧ. СР.Р. = ек·с·пул·си·ра·ло
| МИН.ДЕЯТ.СВ.ПРИЧ. СР.Р. ЧЛЕН = ек·с·пул·си·ра·ло·то
| МИН.ДЕЯТ.СВ.ПРИЧ. МН.Ч. = ек·с·пул·си·ра·ли
| МИН.ДЕЯТ.СВ.ПРИЧ. МН.Ч. ЧЛЕН = ек·с·пул·си·ра·ли·те
| МИН.ДЕЯТ.НЕСВ.ПРИЧ. М.Р. = ек·с·пул·си·рал
| МИН.ДЕЯТ.НЕСВ.ПРИЧ. М.Р. НЕПЪЛЕН ЧЛЕН = ек·с·пул·си·ра·лия
| МИН.ДЕЯТ.НЕСВ.ПРИЧ. М.Р. ПЪЛЕН ЧЛЕН = ек·с·пул·си·ра·ли·ят
| МИН.ДЕЯТ.НЕСВ.ПРИЧ. Ж.Р. = ек·с·пул·си·ра·ла
| МИН.ДЕЯТ.НЕСВ.ПРИЧ. Ж.Р. ЧЛЕН = ек·с·пул·си·ра·ла·та
| МИН.ДЕЯТ.НЕСВ.ПРИЧ. СР.Р. = ек·с·пул·си·ра·ло
| МИН.ДЕЯТ.НЕСВ.ПРИЧ. СР.Р. ЧЛЕН = ек·с·пул·си·ра·ло·то
| МИН.ДЕЯТ.НЕСВ.ПРИЧ. МН.Ч. = ек·с·пул·си·ра·ли
| МИН.ДЕЯТ.НЕСВ.ПРИЧ. МН.Ч. ЧЛЕН = ек·с·пул·си·ра·ли·те
| СЕГ.ДЕЯТ.ПРИЧ. М.Р. = ек·с·пул·си·ращ
| СЕГ.ДЕЯТ.ПРИЧ. М.Р. НЕПЪЛЕН ЧЛЕН = ек·с·пул·си·ра·щия
| СЕГ.ДЕЯТ.ПРИЧ. М.Р. ПЪЛЕН ЧЛЕН = ек·с·пул·си·ра·щи·ят
| СЕГ.ДЕЯТ.ПРИЧ. Ж.Р. = ек·с·пул·си·ра·ща
| СЕГ.ДЕЯТ.ПРИЧ. Ж.Р. ЧЛЕН = ек·с·пул·си·ра·ща·та
| СЕГ.ДЕЯТ.ПРИЧ. СР.Р. = ек·с·пул·си·ра·що
| СЕГ.ДЕЯТ.ПРИЧ. СР.Р. ЧЛЕН = ек·с·пул·си·ра·що·то
| СЕГ.ДЕЯТ.ПРИЧ. МН.Ч. = ек·с·пул·си·ра·щи
| СЕГ.ДЕЯТ.ПРИЧ. МН.Ч. ЧЛЕН = ек·с·пул·си·ра·щи·те
| ДЕЕПРИЧАСТИЕ = ек·с·пул·си·рай·ки
| СКРИТИ ПРЕПРАТКИ = 
[[експулсирам]],
[[експулсираш]],
[[експулсира]],
[[експулсираме]],
[[експулсирате]],
[[експулсират]],
[[експулсирах]],
[[експулсирахме]],
[[експулсирахте]],
[[експулсираха]],
[[експулсираше]],
[[експулсирай]],
[[експулсирайте]],
[[експулсирал]],
[[експулсиралия]],
[[експулсиралият]],
[[експулсирала]],
[[експулсиралата]],
[[експулсирало]],
[[експулсиралото]],
[[експулсирали]],
[[експулсиралите]],
[[експулсиран]],
[[експулсирания]],
[[експулсираният]],
[[експулсирана]],
[[експулсираната]],
[[експулсирано]],
[[експулсираното]],
[[експулсирани]],
[[експулсираните]],
[[експулсиращ]],
[[експулсиращия]],
[[експулсиращият]],
[[експулсираща]],
[[експулсиращата]],
[[експулсиращо]],
[[експулсиращото]],
[[експулсиращи]],
[[експулсиращите]],
[[експулсирайки]],
[[експулсирал съм]],
[[експулсирала съм]],
[[експулсирало съм]],
[[експулсирали сме]],
[[експулсирал си]],
[[експулсирала си]],
[[експулсирало си]],
[[експулсирали сте]],
[[експулсирал е]],
[[експулсирала е]],
[[експулсирало е]],
[[експулсирали са]],
[[бях експулсирал]],
[[бях експулсирала]],
[[бях експулсирало]],
[[бяхме експулсирали]],
[[беше експулсирал]],
[[беше експулсирала]],
[[беше експулсирало]],
[[бяхте експулсирали]],
[[бяха експулсирали]],
[[ще експулсирам]],
[[ще експулсираме]],
[[ще експулсираш]],
[[ще експулсирате]],
[[ще експулсира]],
[[ще експулсират]],
[[ще съм експулсирал]],
[[ще съм експулсирала]],
[[ще съм експулсирало]],
[[ще сме експулсирали]],
[[ще си експулсирал]],
[[ще си експулсирала]],
[[ще си експулсирало]],
[[ще сте експулсирали]],
[[ще е експулсирал]],
[[ще е експулсирала]],
[[ще е експулсирало]],
[[ще са експулсирали]],
[[щях да експулсирам]],
[[щяхме да експулсираме]],
[[щеше да експулсираш]],
[[щяхте да експулсирате]],
[[щеше да експулсира]],
[[щяха да експулсират]],
[[щях да съм експулсирал]],
[[щях да съм експулсирала]],
[[щях да съм експулсирало]],
[[щяхме да сме експулсирали]],
[[щеше да си експулсирал]],
[[щеше да си експулсирала]],
[[щеше да си експулсирало]],
[[щяхте да сте експулсирали]],
[[щеше да е експулсирал]],
[[щеше да е експулсирала]],
[[щеше да е експулсирало]],
[[щяха да са експулсирали]],
[[бил съм експулсирал]],
[[била съм експулсирала]],
[[било съм експулсирало]],
[[били сме експулсирали]],
[[бил си експулсирал]],
[[била си експулсирала]],
[[било си експулсирало]],
[[били сте експулсирали]],
[[бил е експулсирал]],
[[била е експулсирала]],
[[било е експулсирало]],
[[били са експулсирали]],
[[щял съм да експулсирам]],
[[щяла съм да експулсирам]],
[[щяло съм да експулсирам]],
[[щели сме да експулсираме]],
[[щял си да експулсираш]],
[[щяла си да експулсираш]],
[[щяло си да експулсираш]],
[[щели сте да експулсирате]],
[[щял да експулсира]],
[[щяла да експулсира]],
[[щяло да експулсира]],
[[щели да експулсират]],
[[щял е да експулсира]],
[[щяла е да експулсира]],
[[щяло е да експулсира]],
[[щели са да експулсират]],
[[щял съм да съм експулсирал]],
[[щяла съм да съм експулсирала]],
[[щяло съм да съм експулсирало]],
[[щели сме да сме експулсирали]],
[[щял си да си експулсирал]],
[[щяла си да си експулсирала]],
[[щяло си да си експулсирало]],
[[щели сте да сте експулсирали]],
[[щял да е експулсирал]],
[[щяла да е експулсирала]],
[[щяло да е експулсирало]],
[[щели да са експулсирали]],
[[щял е да е експулсирал]],
[[щяла е да е експулсирала]],
[[щяло е да е експулсирало]],
[[щели са да са експулсирали]],
[[бих експулсирал]],
[[бих експулсирала]],
[[бих експулсирало]],
[[бихме експулсирали]],
[[би експулсирал]],
[[би експулсирала]],
[[би експулсирало]],
[[бихте експулсирали]],
[[биха експулсирали]],
}}</text>
      <sha1>kdhu70scg36u9odx8xalmfumabjlyi8</sha1>
    </revision>
  </page>
  <page>
    <title>Шаблон:Словоформи/екстернирам</title>
    <ns>10</ns>
    <id>493364</id>
    <revision>
      <id>525346</id>
      <timestamp>2005-05-09T08:24:26Z</timestamp>
      <contributor>
        <username>Bgbot</username>
        <id>83</id>
      </contributor>
      <comment>Борислав: Шаблон със словоформи</comment>
      <model>wikitext</model>
      <format>text/x-wiki</format>
      <text bytes="22864" xml:space="preserve">{{Шаблон:Словоформи/Глагол|
  ОСНОВНА ФОРМА = екстернирам
| СЕГ.ВР., 1Л., ЕД.Ч. = ек·с·тер·ни·рам
| СЕГ.ВР., 1Л., МН.Ч. = ек·с·тер·ни·ра·ме
| СЕГ.ВР., 2Л., ЕД.Ч. = ек·с·тер·ни·раш
| СЕГ.ВР., 2Л., МН.Ч. = ек·с·тер·ни·ра·те
| СЕГ.ВР., 3Л., ЕД.Ч. = ек·с·тер·ни·ра
| СЕГ.ВР., 3Л., МН.Ч. = ек·с·тер·ни·рат
| МИН.СВ.ВР., 1Л., ЕД.Ч. = ек·с·тер·ни·рах
| МИН.СВ.ВР., 1Л., МН.Ч. = ек·с·тер·ни·рах·ме
| МИН.СВ.ВР., 2Л., ЕД.Ч. = ек·с·тер·ни·ра
| МИН.СВ.ВР., 2Л., МН.Ч. = ек·с·тер·ни·рах·те
| МИН.СВ.ВР., 3Л., ЕД.Ч. = ек·с·тер·ни·ра
| МИН.СВ.ВР., 3Л., МН.Ч. = ек·с·тер·ни·ра·ха
| МИН.НЕСВ.ВР., 1Л., ЕД.Ч. = ек·с·тер·ни·рах
| МИН.НЕСВ.ВР., 1Л., МН.Ч. = ек·с·тер·ни·рах·ме
| МИН.НЕСВ.ВР., 2Л., ЕД.Ч. = ек·с·тер·ни·ра·ше
| МИН.НЕСВ.ВР., 2Л., МН.Ч. = ек·с·тер·ни·рах·те
| МИН.НЕСВ.ВР., 3Л., ЕД.Ч. = ек·с·тер·ни·ра·ше
| МИН.НЕСВ.ВР., 3Л., МН.Ч. = ек·с·тер·ни·ра·ха
| МИН.НЕОПР.ВР., 1Л., ЕД.Ч., М.Р. = екстернирал съм
| МИН.НЕОПР.ВР., 1Л., ЕД.Ч., Ж.Р. = екстернирала съм
| МИН.НЕОПР.ВР., 1Л., ЕД.Ч., СР.Р. = екстернирало съм
| МИН.НЕОПР.ВР., 1Л., МН.Ч. = екстернирали сме
| МИН.НЕОПР.ВР., 2Л., ЕД.Ч., М.Р. = екстернирал си
| МИН.НЕОПР.ВР., 2Л., ЕД.Ч., Ж.Р. = екстернирала си
| МИН.НЕОПР.ВР., 2Л., ЕД.Ч., СР.Р. = екстернирало си
| МИН.НЕОПР.ВР., 2Л., МН.Ч. = екстернирали сте
| МИН.НЕОПР.ВР., 3Л., ЕД.Ч., М.Р. = екстернирал е
| МИН.НЕОПР.ВР., 3Л., ЕД.Ч., Ж.Р. = екстернирала е
| МИН.НЕОПР.ВР., 3Л., ЕД.Ч., СР.Р. = екстернирало е
| МИН.НЕОПР.ВР., 3Л., МН.Ч. = екстернирали са
| МИН.ПРЕД.ВР., 1Л., ЕД.Ч., М.Р. = бях екстернирал
| МИН.ПРЕД.ВР., 1Л., ЕД.Ч., Ж.Р. = бях екстернирала
| МИН.ПРЕД.ВР., 1Л., ЕД.Ч., СР.Р. = бях екстернирало
| МИН.ПРЕД.ВР., 1Л., МН.Ч. = бяхме екстернирали
| МИН.ПРЕД.ВР., 2Л., ЕД.Ч., М.Р. = беше екстернирал
| МИН.ПРЕД.ВР., 2Л., ЕД.Ч., Ж.Р. = беше екстернирала
| МИН.ПРЕД.ВР., 2Л., ЕД.Ч., СР.Р. = беше екстернирало
| МИН.ПРЕД.ВР., 2Л., МН.Ч. = бяхте екстернирали
| МИН.ПРЕД.ВР., 3Л., ЕД.Ч., М.Р. = беше екстернирал
| МИН.ПРЕД.ВР., 3Л., ЕД.Ч., Ж.Р. = беше екстернирала
| МИН.ПРЕД.ВР., 3Л., ЕД.Ч., СР.Р. = беше екстернирало
| МИН.ПРЕД.ВР., 3Л., МН.Ч. = бяха екстернирали
| БЪД.ВР., 1Л., ЕД.Ч. = ще екстернирам
| БЪД.ВР., 1Л., МН.Ч. = ще екстернираме
| БЪД.ВР., 2Л., ЕД.Ч. = ще екстернираш
| БЪД.ВР., 2Л., МН.Ч. = ще екстернирате
| БЪД.ВР., 3Л., ЕД.Ч. = ще екстернира
| БЪД.ВР., 3Л., МН.Ч. = ще екстернират
| БЪД.ПРЕД.ВР., 1Л., ЕД.Ч., М.Р. = ще съм екстернирал
| БЪД.ПРЕД.ВР., 1Л., ЕД.Ч., Ж.Р. = ще съм екстернирала
| БЪД.ПРЕД.ВР., 1Л., ЕД.Ч., СР.Р. = ще съм екстернирало
| БЪД.ПРЕД.ВР., 1Л., МН.Ч. = ще сме екстернирали
| БЪД.ПРЕД.ВР., 2Л., ЕД.Ч., М.Р. = ще си екстернирал
| БЪД.ПРЕД.ВР., 2Л., ЕД.Ч., Ж.Р. = ще си екстернирала
| БЪД.ПРЕД.ВР., 2Л., ЕД.Ч., СР.Р. = ще си екстернирало
| БЪД.ПРЕД.ВР., 2Л., МН.Ч. = ще сте екстернирали
| БЪД.ПРЕД.ВР., 3Л., ЕД.Ч., М.Р. = ще е екстернирал
| БЪД.ПРЕД.ВР., 3Л., ЕД.Ч., Ж.Р. = ще е екстернирала
| БЪД.ПРЕД.ВР., 3Л., ЕД.Ч., СР.Р. = ще е екстернирало
| БЪД.ПРЕД.ВР., 3Л., МН.Ч. = ще са екстернирали
| БЪД.ВР. В МИН., 1Л., ЕД.Ч. = щях да екстернирам
| БЪД.ВР. В МИН., 1Л., МН.Ч. = щяхме да екстернираме
| БЪД.ВР. В МИН., 2Л., ЕД.Ч. = щеше да екстернираш
| БЪД.ВР. В МИН., 2Л., МН.Ч. = щяхте да екстернирате
| БЪД.ВР. В МИН., 3Л., ЕД.Ч. = щеше да екстернира
| БЪД.ВР. В МИН., 3Л., МН.Ч. = щяха да екстернират
| БЪД.ПРЕД.ВР. В МИН., 1Л., ЕД.Ч., М.Р. = щях да съм екстернирал
| БЪД.ПРЕД.ВР. В МИН., 1Л., ЕД.Ч., Ж.Р. = щях да съм екстернирала
| БЪД.ПРЕД.ВР. В МИН., 1Л., ЕД.Ч., СР.Р. = щях да съм екстернирало
| БЪД.ПРЕД.ВР. В МИН., 1Л., МН.Ч. = щяхме да сме екстернирали
| БЪД.ПРЕД.ВР. В МИН., 2Л., ЕД.Ч., М.Р. = щеше да си екстернирал
| БЪД.ПРЕД.ВР. В МИН., 2Л., ЕД.Ч., Ж.Р. = щеше да си екстернирала
| БЪД.ПРЕД.ВР. В МИН., 2Л., ЕД.Ч., СР.Р. = щеше да си екстернирало
| БЪД.ПРЕД.ВР. В МИН., 2Л., МН.Ч. = щяхте да сте екстернирали
| БЪД.ПРЕД.ВР. В МИН., 3Л., ЕД.Ч., М.Р. = щеше да е екстернирал
| БЪД.ПРЕД.ВР. В МИН., 3Л., ЕД.Ч., Ж.Р. = щеше да е екстернирала
| БЪД.ПРЕД.ВР. В МИН., 3Л., ЕД.Ч., СР.Р. = щеше да е екстернирало
| БЪД.ПРЕД.ВР. В МИН., 3Л., МН.Ч. = щяха да са екстернирали
| ПР.НАКЛ., СЕГ.ВР., 1Л., ЕД.Ч., М.Р. = екстернирал съм
| ПР.НАКЛ., СЕГ.ВР., 1Л., ЕД.Ч., Ж.Р. = екстернирала съм
| ПР.НАКЛ., СЕГ.ВР., 1Л., ЕД.Ч., СР.Р. = екстернирало съм
| ПР.НАКЛ., СЕГ.ВР., 1Л., МН.Ч. = екстернирали сме
| ПР.НАКЛ., СЕГ.ВР., 2Л., ЕД.Ч., М.Р. = екстернирал си
| ПР.НАКЛ., СЕГ.ВР., 2Л., ЕД.Ч., Ж.Р. = екстернирала си
| ПР.НАКЛ., СЕГ.ВР., 2Л., ЕД.Ч., СР.Р. = екстернирало си
| ПР.НАКЛ., СЕГ.ВР., 2Л., МН.Ч. = екстернирали сте
| ПР.НАКЛ., СЕГ.ВР., 3Л., ЕД.Ч., М.Р. = екстернирал (е)
| ПР.НАКЛ., СЕГ.ВР., 3Л., ЕД.Ч., Ж.Р. = екстернирала (е)
| ПР.НАКЛ., СЕГ.ВР., 3Л., ЕД.Ч., СР.Р. = екстернирало (е)
| ПР.НАКЛ., СЕГ.ВР., 3Л., МН.Ч. = екстернирали (са)
| ПР.НАКЛ., МИН.СВ.ВР., 1Л., ЕД.Ч., М.Р. = екстернирал съм
| ПР.НАКЛ., МИН.СВ.ВР., 1Л., ЕД.Ч., Ж.Р. = екстернирала съм
| ПР.НАКЛ., МИН.СВ.ВР., 1Л., ЕД.Ч., СР.Р. = екстернирало съм
| ПР.НАКЛ., МИН.СВ.ВР., 1Л., МН.Ч. = екстернирали сме
| ПР.НАКЛ., МИН.СВ.ВР., 2Л., ЕД.Ч., М.Р. = екстернирал си
| ПР.НАКЛ., МИН.СВ.ВР., 2Л., ЕД.Ч., Ж.Р. = екстернирала си
| ПР.НАКЛ., МИН.СВ.ВР., 2Л., ЕД.Ч., СР.Р. = екстернирало си
| ПР.НАКЛ., МИН.СВ.ВР., 2Л., МН.Ч. = екстернирали сте
| ПР.НАКЛ., МИН.СВ.ВР., 3Л., ЕД.Ч., М.Р. = екстернирал (е)
| ПР.НАКЛ., МИН.СВ.ВР., 3Л., ЕД.Ч., Ж.Р. = екстернирала (е)
| ПР.НАКЛ., МИН.СВ.ВР., 3Л., ЕД.Ч., СР.Р. = екстернирало (е)
| ПР.НАКЛ., МИН.СВ.ВР., 3Л., МН.Ч. = екстернирали (са)
| ПР.НАКЛ., МИН.НЕОПР.ВР., 1Л., ЕД.Ч., М.Р. = бил съм екстернирал
| ПР.НАКЛ., МИН.НЕОПР.ВР., 1Л., ЕД.Ч., Ж.Р. = била съм екстернирала
| ПР.НАКЛ., МИН.НЕОПР.ВР., 1Л., ЕД.Ч., СР.Р. = било съм екстернирало
| ПР.НАКЛ., МИН.НЕОПР.ВР., 1Л., МН.Ч. = били сме екстернирали
| ПР.НАКЛ., МИН.НЕОПР.ВР., 2Л., ЕД.Ч., М.Р. = бил си екстернирал
| ПР.НАКЛ., МИН.НЕОПР.ВР., 2Л., ЕД.Ч., Ж.Р. = била си екстернирала
| ПР.НАКЛ., МИН.НЕОПР.ВР., 2Л., ЕД.Ч., СР.Р. = било си екстернирало
| ПР.НАКЛ., МИН.НЕОПР.ВР., 2Л., МН.Ч. = били сте екстернирали
| ПР.НАКЛ., МИН.НЕОПР.ВР., 3Л., ЕД.Ч., М.Р. = бил (е) екстернирал
| ПР.НАКЛ., МИН.НЕОПР.ВР., 3Л., ЕД.Ч., Ж.Р. = била (е) екстернирала
| ПР.НАКЛ., МИН.НЕОПР.ВР., 3Л., ЕД.Ч., СР.Р. = било (е) екстернирало
| ПР.НАКЛ., МИН.НЕОПР.ВР., 3Л., МН.Ч. = били (са) екстернирали
| ПР.НАКЛ., БЪД.ВР., 1Л., ЕД.Ч., М.Р. = щял съм да екстернирам
| ПР.НАКЛ., БЪД.ВР., 1Л., ЕД.Ч., Ж.Р. = щяла съм да екстернирам
| ПР.НАКЛ., БЪД.ВР., 1Л., ЕД.Ч., СР.Р. = щяло съм да екстернирам
| ПР.НАКЛ., БЪД.ВР., 1Л., МН.Ч. = щели сме да екстернираме
| ПР.НАКЛ., БЪД.ВР., 2Л., ЕД.Ч., М.Р. = щял си да екстернираш
| ПР.НАКЛ., БЪД.ВР., 2Л., ЕД.Ч., Ж.Р. = щяла си да екстернираш
| ПР.НАКЛ., БЪД.ВР., 2Л., ЕД.Ч., СР.Р. = щяло си да екстернираш
| ПР.НАКЛ., БЪД.ВР., 2Л., МН.Ч. = щели сте да екстернирате
| ПР.НАКЛ., БЪД.ВР., 3Л., ЕД.Ч., М.Р. = щял (е) да екстернира
| ПР.НАКЛ., БЪД.ВР., 3Л., ЕД.Ч., Ж.Р. = щяла (е) да екстернира
| ПР.НАКЛ., БЪД.ВР., 3Л., ЕД.Ч., СР.Р. = щяло (е) да екстернира
| ПР.НАКЛ., БЪД.ВР., 3Л., МН.Ч. = щели (са) да екстернират
| ПР.НАКЛ., БЪД.ПРЕД.ВР., 1Л., ЕД.Ч., М.Р. = щял съм да съм екстернирал
| ПР.НАКЛ., БЪД.ПРЕД.ВР., 1Л., ЕД.Ч., Ж.Р. = щяла съм да съм екстернирала
| ПР.НАКЛ., БЪД.ПРЕД.ВР., 1Л., ЕД.Ч., СР.Р. = щяло съм да съм екстернирало
| ПР.НАКЛ., БЪД.ПРЕД.ВР., 1Л., МН.Ч. = щели сме да сме екстернирали
| ПР.НАКЛ., БЪД.ПРЕД.ВР., 2Л., ЕД.Ч., М.Р. = щял си да си екстернирал
| ПР.НАКЛ., БЪД.ПРЕД.ВР., 2Л., ЕД.Ч., Ж.Р. = щяла си да си екстернирала
| ПР.НАКЛ., БЪД.ПРЕД.ВР., 2Л., ЕД.Ч., СР.Р. = щяло си да си екстернирало
| ПР.НАКЛ., БЪД.ПРЕД.ВР., 2Л., МН.Ч. = щели сте да сте екстернирали
| ПР.НАКЛ., БЪД.ПРЕД.ВР., 3Л., ЕД.Ч., М.Р. = щял (е) да е екстернирал
| ПР.НАКЛ., БЪД.ПРЕД.ВР., 3Л., ЕД.Ч., Ж.Р. = щяла (е) да е екстернирала
| ПР.НАКЛ., БЪД.ПРЕД.ВР., 3Л., ЕД.Ч., СР.Р. = щяло (е) да е екстернирало
| ПР.НАКЛ., БЪД.ПРЕД.ВР., 3Л., МН.Ч. = щели (са) да са екстернирали
| УСЛОВНО НАКЛОНЕНИЕ, 1Л., ЕД.Ч., М.Р. = бих екстернирал
| УСЛОВНО НАКЛОНЕНИЕ, 1Л., ЕД.Ч., Ж.Р. = бих екстернирала
| УСЛОВНО НАКЛОНЕНИЕ, 1Л., ЕД.Ч., СР.Р. = бих екстернирало
| УСЛОВНО НАКЛОНЕНИЕ, 1Л., МН.Ч. = бихме екстернирали
| УСЛОВНО НАКЛОНЕНИЕ, 2Л., ЕД.Ч., М.Р. = би екстернирал
| УСЛОВНО НАКЛОНЕНИЕ, 2Л., ЕД.Ч., Ж.Р. = би екстернирала
| УСЛОВНО НАКЛОНЕНИЕ, 2Л., ЕД.Ч., СР.Р. = би екстернирало
| УСЛОВНО НАКЛОНЕНИЕ, 2Л., МН.Ч. = бихте екстернирали
| УСЛОВНО НАКЛОНЕНИЕ, 3Л., ЕД.Ч., М.Р. = би екстернирал
| УСЛОВНО НАКЛОНЕНИЕ, 3Л., ЕД.Ч., Ж.Р. = би екстернирала
| УСЛОВНО НАКЛОНЕНИЕ, 3Л., ЕД.Ч., СР.Р. = би екстернирало
| УСЛОВНО НАКЛОНЕНИЕ, 3Л., МН.Ч. = биха екстернирали
| ПОВЕЛИТЕЛНО НАКЛОНЕНИЕ, ЕД.Ч. = ек·с·тер·ни·рай
| ПОВЕЛИТЕЛНО НАКЛОНЕНИЕ, МН.Ч. = ек·с·тер·ни·рай·те
| МИН.СТРАД.ПРИЧ. М.Р. = ек·с·тер·ни·ран
| МИН.СТРАД.ПРИЧ. М.Р. НЕПЪЛЕН ЧЛЕН = ек·с·тер·ни·ра·ния
| МИН.СТРАД.ПРИЧ. М.Р. ПЪЛЕН ЧЛЕН = ек·с·тер·ни·ра·ни·ят
| МИН.СТРАД.ПРИЧ. Ж.Р. = ек·с·тер·ни·ра·на
| МИН.СТРАД.ПРИЧ. Ж.Р. ЧЛЕН = ек·с·тер·ни·ра·на·та
| МИН.СТРАД.ПРИЧ. СР.Р. = ек·с·тер·ни·ра·но
| МИН.СТРАД.ПРИЧ. СР.Р. ЧЛЕН = ек·с·тер·ни·ра·но·то
| МИН.СТРАД.ПРИЧ. МН.Ч. = ек·с·тер·ни·ра·ни
| МИН.СТРАД.ПРИЧ. МН.Ч. ЧЛЕН = ек·с·тер·ни·ра·ни·те
| МИН.ДЕЯТ.СВ.ПРИЧ. М.Р. = ек·с·тер·ни·рал
| МИН.ДЕЯТ.СВ.ПРИЧ. М.Р. НЕПЪЛЕН ЧЛЕН = ек·с·тер·ни·ра·лия
| МИН.ДЕЯТ.СВ.ПРИЧ. М.Р. ПЪЛЕН ЧЛЕН = ек·с·тер·ни·ра·ли·ят
| МИН.ДЕЯТ.СВ.ПРИЧ. Ж.Р. = ек·с·тер·ни·ра·ла
| МИН.ДЕЯТ.СВ.ПРИЧ. Ж.Р. ЧЛЕН = ек·с·тер·ни·ра·ла·та
| МИН.ДЕЯТ.СВ.ПРИЧ. СР.Р. = ек·с·тер·ни·ра·ло
| МИН.ДЕЯТ.СВ.ПРИЧ. СР.Р. ЧЛЕН = ек·с·тер·ни·ра·ло·то
| МИН.ДЕЯТ.СВ.ПРИЧ. МН.Ч. = ек·с·тер·ни·ра·ли
| МИН.ДЕЯТ.СВ.ПРИЧ. МН.Ч. ЧЛЕН = ек·с·тер·ни·ра·ли·те
| МИН.ДЕЯТ.НЕСВ.ПРИЧ. М.Р. = ек·с·тер·ни·рал
| МИН.ДЕЯТ.НЕСВ.ПРИЧ. М.Р. НЕПЪЛЕН ЧЛЕН = ек·с·тер·ни·ра·лия
| МИН.ДЕЯТ.НЕСВ.ПРИЧ. М.Р. ПЪЛЕН ЧЛЕН = ек·с·тер·ни·ра·ли·ят
| МИН.ДЕЯТ.НЕСВ.ПРИЧ. Ж.Р. = ек·с·тер·ни·ра·ла
| МИН.ДЕЯТ.НЕСВ.ПРИЧ. Ж.Р. ЧЛЕН = ек·с·тер·ни·ра·ла·та
| МИН.ДЕЯТ.НЕСВ.ПРИЧ. СР.Р. = ек·с·тер·ни·ра·ло
| МИН.ДЕЯТ.НЕСВ.ПРИЧ. СР.Р. ЧЛЕН = ек·с·тер·ни·ра·ло·то
| МИН.ДЕЯТ.НЕСВ.ПРИЧ. МН.Ч. = ек·с·тер·ни·ра·ли
| МИН.ДЕЯТ.НЕСВ.ПРИЧ. МН.Ч. ЧЛЕН = ек·с·тер·ни·ра·ли·те
| СЕГ.ДЕЯТ.ПРИЧ. М.Р. = ек·с·тер·ни·ращ
| СЕГ.ДЕЯТ.ПРИЧ. М.Р. НЕПЪЛЕН ЧЛЕН = ек·с·тер·ни·ра·щия
| СЕГ.ДЕЯТ.ПРИЧ. М.Р. ПЪЛЕН ЧЛЕН = ек·с·тер·ни·ра·щи·ят
| СЕГ.ДЕЯТ.ПРИЧ. Ж.Р. = ек·с·тер·ни·ра·ща
| СЕГ.ДЕЯТ.ПРИЧ. Ж.Р. ЧЛЕН = ек·с·тер·ни·ра·ща·та
| СЕГ.ДЕЯТ.ПРИЧ. СР.Р. = ек·с·тер·ни·ра·що
| СЕГ.ДЕЯТ.ПРИЧ. СР.Р. ЧЛЕН = ек·с·тер·ни·ра·що·то
| СЕГ.ДЕЯТ.ПРИЧ. МН.Ч. = ек·с·тер·ни·ра·щи
| СЕГ.ДЕЯТ.ПРИЧ. МН.Ч. ЧЛЕН = ек·с·тер·ни·ра·щи·те
| ДЕЕПРИЧАСТИЕ = ек·с·тер·ни·рай·ки
| СКРИТИ ПРЕПРАТКИ = 
[[екстернирам]],
[[екстернираш]],
[[екстернира]],
[[екстернираме]],
[[екстернирате]],
[[екстернират]],
[[екстернирах]],
[[екстернирахме]],
[[екстернирахте]],
[[екстернираха]],
[[екстернираше]],
[[екстернирай]],
[[екстернирайте]],
[[екстернирал]],
[[екстерниралия]],
[[екстерниралият]],
[[екстернирала]],
[[екстерниралата]],
[[екстернирало]],
[[екстерниралото]],
[[екстернирали]],
[[екстерниралите]],
[[екстерниран]],
[[екстернирания]],
[[екстернираният]],
[[екстернирана]],
[[екстернираната]],
[[екстернирано]],
[[екстернираното]],
[[екстернирани]],
[[екстернираните]],
[[екстерниращ]],
[[екстерниращия]],
[[екстерниращият]],
[[екстернираща]],
[[екстерниращата]],
[[екстерниращо]],
[[екстерниращото]],
[[екстерниращи]],
[[екстерниращите]],
[[екстернирайки]],
[[екстернирал съм]],
[[екстернирала съм]],
[[екстернирало съм]],
[[екстернирали сме]],
[[екстернирал си]],
[[екстернирала си]],
[[екстернирало си]],
[[екстернирали сте]],
[[екстернирал е]],
[[екстернирала е]],
[[екстернирало е]],
[[екстернирали са]],
[[бях екстернирал]],
[[бях екстернирала]],
[[бях екстернирало]],
[[бяхме екстернирали]],
[[беше екстернирал]],
[[беше екстернирала]],
[[беше екстернирало]],
[[бяхте екстернирали]],
[[бяха екстернирали]],
[[ще екстернирам]],
[[ще екстернираме]],
[[ще екстернираш]],
[[ще екстернирате]],
[[ще екстернира]],
[[ще екстернират]],
[[ще съм екстернирал]],
[[ще съм екстернирала]],
[[ще съм екстернирало]],
[[ще сме екстернирали]],
[[ще си екстернирал]],
[[ще си екстернирала]],
[[ще си екстернирало]],
[[ще сте екстернирали]],
[[ще е екстернирал]],
[[ще е екстернирала]],
[[ще е екстернирало]],
[[ще са екстернирали]],
[[щях да екстернирам]],
[[щяхме да екстернираме]],
[[щеше да екстернираш]],
[[щяхте да екстернирате]],
[[щеше да екстернира]],
[[щяха да екстернират]],
[[щях да съм екстернирал]],
[[щях да съм екстернирала]],
[[щях да съм екстернирало]],
[[щяхме да сме екстернирали]],
[[щеше да си екстернирал]],
[[щеше да си екстернирала]],
[[щеше да си екстернирало]],
[[щяхте да сте екстернирали]],
[[щеше да е екстернирал]],
[[щеше да е екстернирала]],
[[щеше да е екстернирало]],
[[щяха да са екстернирали]],
[[бил съм екстернирал]],
[[била съм екстернирала]],
[[било съм екстернирало]],
[[били сме екстернирали]],
[[бил си екстернирал]],
[[била си екстернирала]],
[[било си екстернирало]],
[[били сте екстернирали]],
[[бил е екстернирал]],
[[била е екстернирала]],
[[било е екстернирало]],
[[били са екстернирали]],
[[щял съм да екстернирам]],
[[щяла съм да екстернирам]],
[[щяло съм да екстернирам]],
[[щели сме да екстернираме]],
[[щял си да екстернираш]],
[[щяла си да екстернираш]],
[[щяло си да екстернираш]],
[[щели сте да екстернирате]],
[[щял да екстернира]],
[[щяла да екстернира]],
[[щяло да екстернира]],
[[щели да екстернират]],
[[щял е да екстернира]],
[[щяла е да екстернира]],
[[щяло е да екстернира]],
[[щели са да екстернират]],
[[щял съм да съм екстернирал]],
[[щяла съм да съм екстернирала]],
[[щяло съм да съм екстернирало]],
[[щели сме да сме екстернирали]],
[[щял си да си екстернирал]],
[[щяла си да си екстернирала]],
[[щяло си да си екстернирало]],
[[щели сте да сте екстернирали]],
[[щял да е екстернирал]],
[[щяла да е екстернирала]],
[[щяло да е екстернирало]],
[[щели да са екстернирали]],
[[щял е да е екстернирал]],
[[щяла е да е екстернирала]],
[[щяло е да е екстернирало]],
[[щели са да са екстернирали]],
[[бих екстернирал]],
[[бих екстернирала]],
[[бих екстернирало]],
[[бихме екстернирали]],
[[би екстернирал]],
[[би екстернирала]],
[[би екстернирало]],
[[бихте екстернирали]],
[[биха екстернирали]],
}}</text>
      <sha1>hoa1cvnxr99t8vzchkifudvuzgs4xwn</sha1>
    </revision>
  </page>
  <page>
    <title>Шаблон:Словоформи/екстрадирам</title>
    <ns>10</ns>
    <id>493366</id>
    <revision>
      <id>525348</id>
      <timestamp>2005-05-09T08:24:48Z</timestamp>
      <contributor>
        <username>Bgbot</username>
        <id>83</id>
      </contributor>
      <comment>Борислав: Шаблон със словоформи</comment>
      <model>wikitext</model>
      <format>text/x-wiki</format>
      <text bytes="22978" xml:space="preserve">{{Шаблон:Словоформи/Глагол|
  ОСНОВНА ФОРМА = екстрадирам
| СЕГ.ВР., 1Л., ЕД.Ч. = ек·с·т·ра·ди·рам
| СЕГ.ВР., 1Л., МН.Ч. = ек·с·т·ра·ди·ра·ме
| СЕГ.ВР., 2Л., ЕД.Ч. = ек·с·т·ра·ди·раш
| СЕГ.ВР., 2Л., МН.Ч. = ек·с·т·ра·ди·ра·те
| СЕГ.ВР., 3Л., ЕД.Ч. = ек·с·т·ра·ди·ра
| СЕГ.ВР., 3Л., МН.Ч. = ек·с·т·ра·ди·рат
| МИН.СВ.ВР., 1Л., ЕД.Ч. = ек·с·т·ра·ди·рах
| МИН.СВ.ВР., 1Л., МН.Ч. = ек·с·т·ра·ди·рах·ме
| МИН.СВ.ВР., 2Л., ЕД.Ч. = ек·с·т·ра·ди·ра
| МИН.СВ.ВР., 2Л., МН.Ч. = ек·с·т·ра·ди·рах·те
| МИН.СВ.ВР., 3Л., ЕД.Ч. = ек·с·т·ра·ди·ра
| МИН.СВ.ВР., 3Л., МН.Ч. = ек·с·т·ра·ди·ра·ха
| МИН.НЕСВ.ВР., 1Л., ЕД.Ч. = ек·с·т·ра·ди·рах
| МИН.НЕСВ.ВР., 1Л., МН.Ч. = ек·с·т·ра·ди·рах·ме
| МИН.НЕСВ.ВР., 2Л., ЕД.Ч. = ек·с·т·ра·ди·ра·ше
| МИН.НЕСВ.ВР., 2Л., МН.Ч. = ек·с·т·ра·ди·рах·те
| МИН.НЕСВ.ВР., 3Л., ЕД.Ч. = ек·с·т·ра·ди·ра·ше
| МИН.НЕСВ.ВР., 3Л., МН.Ч. = ек·с·т·ра·ди·ра·ха
| МИН.НЕОПР.ВР., 1Л., ЕД.Ч., М.Р. = екстрадирал съм
| МИН.НЕОПР.ВР., 1Л., ЕД.Ч., Ж.Р. = екстрадирала съм
| МИН.НЕОПР.ВР., 1Л., ЕД.Ч., СР.Р. = екстрадирало съм
| МИН.НЕОПР.ВР., 1Л., МН.Ч. = екстрадирали сме
| МИН.НЕОПР.ВР., 2Л., ЕД.Ч., М.Р. = екстрадирал си
| МИН.НЕОПР.ВР., 2Л., ЕД.Ч., Ж.Р. = екстрадирала си
| МИН.НЕОПР.ВР., 2Л., ЕД.Ч., СР.Р. = екстрадирало си
| МИН.НЕОПР.ВР., 2Л., МН.Ч. = екстрадирали сте
| МИН.НЕОПР.ВР., 3Л., ЕД.Ч., М.Р. = екстрадирал е
| МИН.НЕОПР.ВР., 3Л., ЕД.Ч., Ж.Р. = екстрадирала е
| МИН.НЕОПР.ВР., 3Л., ЕД.Ч., СР.Р. = екстрадирало е
| МИН.НЕОПР.ВР., 3Л., МН.Ч. = екстрадирали са
| МИН.ПРЕД.ВР., 1Л., ЕД.Ч., М.Р. = бях екстрадирал
| МИН.ПРЕД.ВР., 1Л., ЕД.Ч., Ж.Р. = бях екстрадирала
| МИН.ПРЕД.ВР., 1Л., ЕД.Ч., СР.Р. = бях екстрадирало
| МИН.ПРЕД.ВР., 1Л., МН.Ч. = бяхме екстрадирали
| МИН.ПРЕД.ВР., 2Л., ЕД.Ч., М.Р. = беше екстрадирал
| МИН.ПРЕД.ВР., 2Л., ЕД.Ч., Ж.Р. = беше екстрадирала
| МИН.ПРЕД.ВР., 2Л., ЕД.Ч., СР.Р. = беше екстрадирало
| МИН.ПРЕД.ВР., 2Л., МН.Ч. = бяхте екстрадирали
| МИН.ПРЕД.ВР., 3Л., ЕД.Ч., М.Р. = беше екстрадирал
| МИН.ПРЕД.ВР., 3Л., ЕД.Ч., Ж.Р. = беше екстрадирала
| МИН.ПРЕД.ВР., 3Л., ЕД.Ч., СР.Р. = беше екстрадирало
| МИН.ПРЕД.ВР., 3Л., МН.Ч. = бяха екстрадирали
| БЪД.ВР., 1Л., ЕД.Ч. = ще екстрадирам
| БЪД.ВР., 1Л., МН.Ч. = ще екстрадираме
| БЪД.ВР., 2Л., ЕД.Ч. = ще екстрадираш
| БЪД.ВР., 2Л., МН.Ч. = ще екстрадирате
| БЪД.ВР., 3Л., ЕД.Ч. = ще екстрадира
| БЪД.ВР., 3Л., МН.Ч. = ще екстрадират
| БЪД.ПРЕД.ВР., 1Л., ЕД.Ч., М.Р. = ще съм екстрадирал
| БЪД.ПРЕД.ВР., 1Л., ЕД.Ч., Ж.Р. = ще съм екстрадирала
| БЪД.ПРЕД.ВР., 1Л., ЕД.Ч., СР.Р. = ще съм екстрадирало
| БЪД.ПРЕД.ВР., 1Л., МН.Ч. = ще сме екстрадирали
| БЪД.ПРЕД.ВР., 2Л., ЕД.Ч., М.Р. = ще си екстрадирал
| БЪД.ПРЕД.ВР., 2Л., ЕД.Ч., Ж.Р. = ще си екстрадирала
| БЪД.ПРЕД.ВР., 2Л., ЕД.Ч., СР.Р. = ще си екстрадирало
| БЪД.ПРЕД.ВР., 2Л., МН.Ч. = ще сте екстрадирали
| БЪД.ПРЕД.ВР., 3Л., ЕД.Ч., М.Р. = ще е екстрадирал
| БЪД.ПРЕД.ВР., 3Л., ЕД.Ч., Ж.Р. = ще е екстрадирала
| БЪД.ПРЕД.ВР., 3Л., ЕД.Ч., СР.Р. = ще е екстрадирало
| БЪД.ПРЕД.ВР., 3Л., МН.Ч. = ще са екстрадирали
| БЪД.ВР. В МИН., 1Л., ЕД.Ч. = щях да екстрадирам
| БЪД.ВР. В МИН., 1Л., МН.Ч. = щяхме да екстрадираме
| БЪД.ВР. В МИН., 2Л., ЕД.Ч. = щеше да екстрадираш
| БЪД.ВР. В МИН., 2Л., МН.Ч. = щяхте да екстрадирате
| БЪД.ВР. В МИН., 3Л., ЕД.Ч. = щеше да екстрадира
| БЪД.ВР. В МИН., 3Л., МН.Ч. = щяха да екстрадират
| БЪД.ПРЕД.ВР. В МИН., 1Л., ЕД.Ч., М.Р. = щях да съм екстрадирал
| БЪД.ПРЕД.ВР. В МИН., 1Л., ЕД.Ч., Ж.Р. = щях да съм екстрадирала
| БЪД.ПРЕД.ВР. В МИН., 1Л., ЕД.Ч., СР.Р. = щях да съм екстрадирало
| БЪД.ПРЕД.ВР. В МИН., 1Л., МН.Ч. = щяхме да сме екстрадирали
| БЪД.ПРЕД.ВР. В МИН., 2Л., ЕД.Ч., М.Р. = щеше да си екстрадирал
| БЪД.ПРЕД.ВР. В МИН., 2Л., ЕД.Ч., Ж.Р. = щеше да си екстрадирала
| БЪД.ПРЕД.ВР. В МИН., 2Л., ЕД.Ч., СР.Р. = щеше да си екстрадирало
| БЪД.ПРЕД.ВР. В МИН., 2Л., МН.Ч. = щяхте да сте екстрадирали
| БЪД.ПРЕД.ВР. В МИН., 3Л., ЕД.Ч., М.Р. = щеше да е екстрадирал
| БЪД.ПРЕД.ВР. В МИН., 3Л., ЕД.Ч., Ж.Р. = щеше да е екстрадирала
| БЪД.ПРЕД.ВР. В МИН., 3Л., ЕД.Ч., СР.Р. = щеше да е екстрадирало
| БЪД.ПРЕД.ВР. В МИН., 3Л., МН.Ч. = щяха да са екстрадирали
| ПР.НАКЛ., СЕГ.ВР., 1Л., ЕД.Ч., М.Р. = екстрадирал съм
| ПР.НАКЛ., СЕГ.ВР., 1Л., ЕД.Ч., Ж.Р. = екстрадирала съм
| ПР.НАКЛ., СЕГ.ВР., 1Л., ЕД.Ч., СР.Р. = екстрадирало съм
| ПР.НАКЛ., СЕГ.ВР., 1Л., МН.Ч. = екстрадирали сме
| ПР.НАКЛ., СЕГ.ВР., 2Л., ЕД.Ч., М.Р. = екстрадирал си
| ПР.НАКЛ., СЕГ.ВР., 2Л., ЕД.Ч., Ж.Р. = екстрадирала си
| ПР.НАКЛ., СЕГ.ВР., 2Л., ЕД.Ч., СР.Р. = екстрадирало си
| ПР.НАКЛ., СЕГ.ВР., 2Л., МН.Ч. = екстрадирали сте
| ПР.НАКЛ., СЕГ.ВР., 3Л., ЕД.Ч., М.Р. = екстрадирал (е)
| ПР.НАКЛ., СЕГ.ВР., 3Л., ЕД.Ч., Ж.Р. = екстрадирала (е)
| ПР.НАКЛ., СЕГ.ВР., 3Л., ЕД.Ч., СР.Р. = екстрадирало (е)
| ПР.НАКЛ., СЕГ.ВР., 3Л., МН.Ч. = екстрадирали (са)
| ПР.НАКЛ., МИН.СВ.ВР., 1Л., ЕД.Ч., М.Р. = екстрадирал съм
| ПР.НАКЛ., МИН.СВ.ВР., 1Л., ЕД.Ч., Ж.Р. = екстрадирала съм
| ПР.НАКЛ., МИН.СВ.ВР., 1Л., ЕД.Ч., СР.Р. = екстрадирало съм
| ПР.НАКЛ., МИН.СВ.ВР., 1Л., МН.Ч. = екстрадирали сме
| ПР.НАКЛ., МИН.СВ.ВР., 2Л., ЕД.Ч., М.Р. = екстрадирал си
| ПР.НАКЛ., МИН.СВ.ВР., 2Л., ЕД.Ч., Ж.Р. = екстрадирала си
| ПР.НАКЛ., МИН.СВ.ВР., 2Л., ЕД.Ч., СР.Р. = екстрадирало си
| ПР.НАКЛ., МИН.СВ.ВР., 2Л., МН.Ч. = екстрадирали сте
| ПР.НАКЛ., МИН.СВ.ВР., 3Л., ЕД.Ч., М.Р. = екстрадирал (е)
| ПР.НАКЛ., МИН.СВ.ВР., 3Л., ЕД.Ч., Ж.Р. = екстрадирала (е)
| ПР.НАКЛ., МИН.СВ.ВР., 3Л., ЕД.Ч., СР.Р. = екстрадирало (е)
| ПР.НАКЛ., МИН.СВ.ВР., 3Л., МН.Ч. = екстрадирали (са)
| ПР.НАКЛ., МИН.НЕОПР.ВР., 1Л., ЕД.Ч., М.Р. = бил съм екстрадирал
| ПР.НАКЛ., МИН.НЕОПР.ВР., 1Л., ЕД.Ч., Ж.Р. = била съм екстрадирала
| ПР.НАКЛ., МИН.НЕОПР.ВР., 1Л., ЕД.Ч., СР.Р. = било съм екстрадирало
| ПР.НАКЛ., МИН.НЕОПР.ВР., 1Л., МН.Ч. = били сме екстрадирали
| ПР.НАКЛ., МИН.НЕОПР.ВР., 2Л., ЕД.Ч., М.Р. = бил си екстрадирал
| ПР.НАКЛ., МИН.НЕОПР.ВР., 2Л., ЕД.Ч., Ж.Р. = била си екстрадирала
| ПР.НАКЛ., МИН.НЕОПР.ВР., 2Л., ЕД.Ч., СР.Р. = било си екстрадирало
| ПР.НАКЛ., МИН.НЕОПР.ВР., 2Л., МН.Ч. = били сте екстрадирали
| ПР.НАКЛ., МИН.НЕОПР.ВР., 3Л., ЕД.Ч., М.Р. = бил (е) екстрадирал
| ПР.НАКЛ., МИН.НЕОПР.ВР., 3Л., ЕД.Ч., Ж.Р. = била (е) екстрадирала
| ПР.НАКЛ., МИН.НЕОПР.ВР., 3Л., ЕД.Ч., СР.Р. = било (е) екстрадирало
| ПР.НАКЛ., МИН.НЕОПР.ВР., 3Л., МН.Ч. = били (са) екстрадирали
| ПР.НАКЛ., БЪД.ВР., 1Л., ЕД.Ч., М.Р. = щял съм да екстрадирам
| ПР.НАКЛ., БЪД.ВР., 1Л., ЕД.Ч., Ж.Р. = щяла съм да екстрадирам
| ПР.НАКЛ., БЪД.ВР., 1Л., ЕД.Ч., СР.Р. = щяло съм да екстрадирам
| ПР.НАКЛ., БЪД.ВР., 1Л., МН.Ч. = щели сме да екстрадираме
| ПР.НАКЛ., БЪД.ВР., 2Л., ЕД.Ч., М.Р. = щял си да екстрадираш
| ПР.НАКЛ., БЪД.ВР., 2Л., ЕД.Ч., Ж.Р. = щяла си да екстрадираш
| ПР.НАКЛ., БЪД.ВР., 2Л., ЕД.Ч., СР.Р. = щяло си да екстрадираш
| ПР.НАКЛ., БЪД.ВР., 2Л., МН.Ч. = щели сте да екстрадирате
| ПР.НАКЛ., БЪД.ВР., 3Л., ЕД.Ч., М.Р. = щял (е) да екстрадира
| ПР.НАКЛ., БЪД.ВР., 3Л., ЕД.Ч., Ж.Р. = щяла (е) да екстрадира
| ПР.НАКЛ., БЪД.ВР., 3Л., ЕД.Ч., СР.Р. = щяло (е) да екстрадира
| ПР.НАКЛ., БЪД.ВР., 3Л., МН.Ч. = щели (са) да екстрадират
| ПР.НАКЛ., БЪД.ПРЕД.ВР., 1Л., ЕД.Ч., М.Р. = щял съм да съм екстрадирал
| ПР.НАКЛ., БЪД.ПРЕД.ВР., 1Л., ЕД.Ч., Ж.Р. = щяла съм да съм екстрадирала
| ПР.НАКЛ., БЪД.ПРЕД.ВР., 1Л., ЕД.Ч., СР.Р. = щяло съм да съм екстрадирало
| ПР.НАКЛ., БЪД.ПРЕД.ВР., 1Л., МН.Ч. = щели сме да сме екстрадирали
| ПР.НАКЛ., БЪД.ПРЕД.ВР., 2Л., ЕД.Ч., М.Р. = щял си да си екстрадирал
| ПР.НАКЛ., БЪД.ПРЕД.ВР., 2Л., ЕД.Ч., Ж.Р. = щяла си да си екстрадирала
| ПР.НАКЛ., БЪД.ПРЕД.ВР., 2Л., ЕД.Ч., СР.Р. = щяло си да си екстрадирало
| ПР.НАКЛ., БЪД.ПРЕД.ВР., 2Л., МН.Ч. = щели сте да сте екстрадирали
| ПР.НАКЛ., БЪД.ПРЕД.ВР., 3Л., ЕД.Ч., М.Р. = щял (е) да е екстрадирал
| ПР.НАКЛ., БЪД.ПРЕД.ВР., 3Л., ЕД.Ч., Ж.Р. = щяла (е) да е екстрадирала
| ПР.НАКЛ., БЪД.ПРЕД.ВР., 3Л., ЕД.Ч., СР.Р. = щяло (е) да е екстрадирало
| ПР.НАКЛ., БЪД.ПРЕД.ВР., 3Л., МН.Ч. = щели (са) да са екстрадирали
| УСЛОВНО НАКЛОНЕНИЕ, 1Л., ЕД.Ч., М.Р. = бих екстрадирал
| УСЛОВНО НАКЛОНЕНИЕ, 1Л., ЕД.Ч., Ж.Р. = бих екстрадирала
| УСЛОВНО НАКЛОНЕНИЕ, 1Л., ЕД.Ч., СР.Р. = бих екстрадирало
| УСЛОВНО НАКЛОНЕНИЕ, 1Л., МН.Ч. = бихме екстрадирали
| УСЛОВНО НАКЛОНЕНИЕ, 2Л., ЕД.Ч., М.Р. = би екстрадирал
| УСЛОВНО НАКЛОНЕНИЕ, 2Л., ЕД.Ч., Ж.Р. = би екстрадирала
| УСЛОВНО НАКЛОНЕНИЕ, 2Л., ЕД.Ч., СР.Р. = би екстрадирало
| УСЛОВНО НАКЛОНЕНИЕ, 2Л., МН.Ч. = бихте екстрадирали
| УСЛОВНО НАКЛОНЕНИЕ, 3Л., ЕД.Ч., М.Р. = би екстрадирал
| УСЛОВНО НАКЛОНЕНИЕ, 3Л., ЕД.Ч., Ж.Р. = би екстрадирала
| УСЛОВНО НАКЛОНЕНИЕ, 3Л., ЕД.Ч., СР.Р. = би екстрадирало
| УСЛОВНО НАКЛОНЕНИЕ, 3Л., МН.Ч. = биха екстрадирали
| ПОВЕЛИТЕЛНО НАКЛОНЕНИЕ, ЕД.Ч. = ек·с·т·ра·ди·рай
| ПОВЕЛИТЕЛНО НАКЛОНЕНИЕ, МН.Ч. = ек·с·т·ра·ди·рай·те
| МИН.СТРАД.ПРИЧ. М.Р. = ек·с·т·ра·ди·ран
| МИН.СТРАД.ПРИЧ. М.Р. НЕПЪЛЕН ЧЛЕН = ек·с·т·ра·ди·ра·ния
| МИН.СТРАД.ПРИЧ. М.Р. ПЪЛЕН ЧЛЕН = ек·с·т·ра·ди·ра·ни·ят
| МИН.СТРАД.ПРИЧ. Ж.Р. = ек·с·т·ра·ди·ра·на
| МИН.СТРАД.ПРИЧ. Ж.Р. ЧЛЕН = ек·с·т·ра·ди·ра·на·та
| МИН.СТРАД.ПРИЧ. СР.Р. = ек·с·т·ра·ди·ра·но
| МИН.СТРАД.ПРИЧ. СР.Р. ЧЛЕН = ек·с·т·ра·ди·ра·но·то
| МИН.СТРАД.ПРИЧ. МН.Ч. = ек·с·т·ра·ди·ра·ни
| МИН.СТРАД.ПРИЧ. МН.Ч. ЧЛЕН = ек·с·т·ра·ди·ра·ни·те
| МИН.ДЕЯТ.СВ.ПРИЧ. М.Р. = ек·с·т·ра·ди·рал
| МИН.ДЕЯТ.СВ.ПРИЧ. М.Р. НЕПЪЛЕН ЧЛЕН = ек·с·т·ра·ди·ра·лия
| МИН.ДЕЯТ.СВ.ПРИЧ. М.Р. ПЪЛЕН ЧЛЕН = ек·с·т·ра·ди·ра·ли·ят
| МИН.ДЕЯТ.СВ.ПРИЧ. Ж.Р. = ек·с·т·ра·ди·ра·ла
| МИН.ДЕЯТ.СВ.ПРИЧ. Ж.Р. ЧЛЕН = ек·с·т·ра·ди·ра·ла·та
| МИН.ДЕЯТ.СВ.ПРИЧ. СР.Р. = ек·с·т·ра·ди·ра·ло
| МИН.ДЕЯТ.СВ.ПРИЧ. СР.Р. ЧЛЕН = ек·с·т·ра·ди·ра·ло·то
| МИН.ДЕЯТ.СВ.ПРИЧ. МН.Ч. = ек·с·т·ра·ди·ра·ли
| МИН.ДЕЯТ.СВ.ПРИЧ. МН.Ч. ЧЛЕН = ек·с·т·ра·ди·ра·ли·те
| МИН.ДЕЯТ.НЕСВ.ПРИЧ. М.Р. = ек·с·т·ра·ди·рал
| МИН.ДЕЯТ.НЕСВ.ПРИЧ. М.Р. НЕПЪЛЕН ЧЛЕН = ек·с·т·ра·ди·ра·лия
| МИН.ДЕЯТ.НЕСВ.ПРИЧ. М.Р. ПЪЛЕН ЧЛЕН = ек·с·т·ра·ди·ра·ли·ят
| МИН.ДЕЯТ.НЕСВ.ПРИЧ. Ж.Р. = ек·с·т·ра·ди·ра·ла
| МИН.ДЕЯТ.НЕСВ.ПРИЧ. Ж.Р. ЧЛЕН = ек·с·т·ра·ди·ра·ла·та
| МИН.ДЕЯТ.НЕСВ.ПРИЧ. СР.Р. = ек·с·т·ра·ди·ра·ло
| МИН.ДЕЯТ.НЕСВ.ПРИЧ. СР.Р. ЧЛЕН = ек·с·т·ра·ди·ра·ло·то
| МИН.ДЕЯТ.НЕСВ.ПРИЧ. МН.Ч. = ек·с·т·ра·ди·ра·ли
| МИН.ДЕЯТ.НЕСВ.ПРИЧ. МН.Ч. ЧЛЕН = ек·с·т·ра·ди·ра·ли·те
| СЕГ.ДЕЯТ.ПРИЧ. М.Р. = ек·с·т·ра·ди·ращ
| СЕГ.ДЕЯТ.ПРИЧ. М.Р. НЕПЪЛЕН ЧЛЕН = ек·с·т·ра·ди·ра·щия
| СЕГ.ДЕЯТ.ПРИЧ. М.Р. ПЪЛЕН ЧЛЕН = ек·с·т·ра·ди·ра·щи·ят
| СЕГ.ДЕЯТ.ПРИЧ. Ж.Р. = ек·с·т·ра·ди·ра·ща
| СЕГ.ДЕЯТ.ПРИЧ. Ж.Р. ЧЛЕН = ек·с·т·ра·ди·ра·ща·та
| СЕГ.ДЕЯТ.ПРИЧ. СР.Р. = ек·с·т·ра·ди·ра·що
| СЕГ.ДЕЯТ.ПРИЧ. СР.Р. ЧЛЕН = ек·с·т·ра·ди·ра·що·то
| СЕГ.ДЕЯТ.ПРИЧ. МН.Ч. = ек·с·т·ра·ди·ра·щи
| СЕГ.ДЕЯТ.ПРИЧ. МН.Ч. ЧЛЕН = ек·с·т·ра·ди·ра·щи·те
| ДЕЕПРИЧАСТИЕ = ек·с·т·ра·ди·рай·ки
| СКРИТИ ПРЕПРАТКИ = 
[[екстрадирам]],
[[екстрадираш]],
[[екстрадира]],
[[екстрадираме]],
[[екстрадирате]],
[[екстрадират]],
[[екстрадирах]],
[[екстрадирахме]],
[[екстрадирахте]],
[[екстрадираха]],
[[екстрадираше]],
[[екстрадирай]],
[[екстрадирайте]],
[[екстрадирал]],
[[екстрадиралия]],
[[екстрадиралият]],
[[екстрадирала]],
[[екстрадиралата]],
[[екстрадирало]],
[[екстрадиралото]],
[[екстрадирали]],
[[екстрадиралите]],
[[екстрадиран]],
[[екстрадирания]],
[[екстрадираният]],
[[екстрадирана]],
[[екстрадираната]],
[[екстрадирано]],
[[екстрадираното]],
[[екстрадирани]],
[[екстрадираните]],
[[екстрадиращ]],
[[екстрадиращия]],
[[екстрадиращият]],
[[екстрадираща]],
[[екстрадиращата]],
[[екстрадиращо]],
[[екстрадиращото]],
[[екстрадиращи]],
[[екстрадиращите]],
[[екстрадирайки]],
[[екстрадирал съм]],
[[екстрадирала съм]],
[[екстрадирало съм]],
[[екстрадирали сме]],
[[екстрадирал си]],
[[екстрадирала си]],
[[екстрадирало си]],
[[екстрадирали сте]],
[[екстрадирал е]],
[[екстрадирала е]],
[[екстрадирало е]],
[[екстрадирали са]],
[[бях екстрадирал]],
[[бях екстрадирала]],
[[бях екстрадирало]],
[[бяхме екстрадирали]],
[[беше екстрадирал]],
[[беше екстрадирала]],
[[беше екстрадирало]],
[[бяхте екстрадирали]],
[[бяха екстрадирали]],
[[ще екстрадирам]],
[[ще екстрадираме]],
[[ще екстрадираш]],
[[ще екстрадирате]],
[[ще екстрадира]],
[[ще екстрадират]],
[[ще съм екстрадирал]],
[[ще съм екстрадирала]],
[[ще съм екстрадирало]],
[[ще сме екстрадирали]],
[[ще си екстрадирал]],
[[ще си екстрадирала]],
[[ще си екстрадирало]],
[[ще сте екстрадирали]],
[[ще е екстрадирал]],
[[ще е екстрадирала]],
[[ще е екстрадирало]],
[[ще са екстрадирали]],
[[щях да екстрадирам]],
[[щяхме да екстрадираме]],
[[щеше да екстрадираш]],
[[щяхте да екстрадирате]],
[[щеше да екстрадира]],
[[щяха да екстрадират]],
[[щях да съм екстрадирал]],
[[щях да съм екстрадирала]],
[[щях да съм екстрадирало]],
[[щяхме да сме екстрадирали]],
[[щеше да си екстрадирал]],
[[щеше да си екстрадирала]],
[[щеше да си екстрадирало]],
[[щяхте да сте екстрадирали]],
[[щеше да е екстрадирал]],
[[щеше да е екстрадирала]],
[[щеше да е екстрадирало]],
[[щяха да са екстрадирали]],
[[бил съм екстрадирал]],
[[била съм екстрадирала]],
[[било съм екстрадирало]],
[[били сме екстрадирали]],
[[бил си екстрадирал]],
[[била си екстрадирала]],
[[било си екстрадирало]],
[[били сте екстрадирали]],
[[бил е екстрадирал]],
[[била е екстрадирала]],
[[било е екстрадирало]],
[[били са екстрадирали]],
[[щял съм да екстрадирам]],
[[щяла съм да екстрадирам]],
[[щяло съм да екстрадирам]],
[[щели сме да екстрадираме]],
[[щял си да екстрадираш]],
[[щяла си да екстрадираш]],
[[щяло си да екстрадираш]],
[[щели сте да екстрадирате]],
[[щял да екстрадира]],
[[щяла да екстрадира]],
[[щяло да екстрадира]],
[[щели да екстрадират]],
[[щял е да екстрадира]],
[[щяла е да екстрадира]],
[[щяло е да екстрадира]],
[[щели са да екстрадират]],
[[щял съм да съм екстрадирал]],
[[щяла съм да съм екстрадирала]],
[[щяло съм да съм екстрадирало]],
[[щели сме да сме екстрадирали]],
[[щял си да си екстрадирал]],
[[щяла си да си екстрадирала]],
[[щяло си да си екстрадирало]],
[[щели сте да сте екстрадирали]],
[[щял да е екстрадирал]],
[[щяла да е екстрадирала]],
[[щяло да е екстрадирало]],
[[щели да са екстрадирали]],
[[щял е да е екстрадирал]],
[[щяла е да е екстрадирала]],
[[щяло е да е екстрадирало]],
[[щели са да са екстрадирали]],
[[бих екстрадирал]],
[[бих екстрадирала]],
[[бих екстрадирало]],
[[бихме екстрадирали]],
[[би екстрадирал]],
[[би екстрадирала]],
[[би екстрадирало]],
[[бихте екстрадирали]],
[[биха екстрадирали]],
}}</text>
      <sha1>ropaarllbt1985v676t9cacftfz6z8f</sha1>
    </revision>
  </page>
  <page>
    <title>Шаблон:Словоформи/екстраполирам</title>
    <ns>10</ns>
    <id>493368</id>
    <revision>
      <id>525350</id>
      <timestamp>2005-05-09T08:25:04Z</timestamp>
      <contributor>
        <username>Bgbot</username>
        <id>83</id>
      </contributor>
      <comment>Борислав: Шаблон със словоформи</comment>
      <model>wikitext</model>
      <format>text/x-wiki</format>
      <text bytes="24456" xml:space="preserve">{{Шаблон:Словоформи/Глагол|
  ОСНОВНА ФОРМА = екстраполирам
| СЕГ.ВР., 1Л., ЕД.Ч. = ек·с·т·ра·по·ли·рам
| СЕГ.ВР., 1Л., МН.Ч. = ек·с·т·ра·по·ли·ра·ме
| СЕГ.ВР., 2Л., ЕД.Ч. = ек·с·т·ра·по·ли·раш
| СЕГ.ВР., 2Л., МН.Ч. = ек·с·т·ра·по·ли·ра·те
| СЕГ.ВР., 3Л., ЕД.Ч. = ек·с·т·ра·по·ли·ра
| СЕГ.ВР., 3Л., МН.Ч. = ек·с·т·ра·по·ли·рат
| МИН.СВ.ВР., 1Л., ЕД.Ч. = ек·с·т·ра·по·ли·рах
| МИН.СВ.ВР., 1Л., МН.Ч. = ек·с·т·ра·по·ли·рах·ме
| МИН.СВ.ВР., 2Л., ЕД.Ч. = ек·с·т·ра·по·ли·ра
| МИН.СВ.ВР., 2Л., МН.Ч. = ек·с·т·ра·по·ли·рах·те
| МИН.СВ.ВР., 3Л., ЕД.Ч. = ек·с·т·ра·по·ли·ра
| МИН.СВ.ВР., 3Л., МН.Ч. = ек·с·т·ра·по·ли·ра·ха
| МИН.НЕСВ.ВР., 1Л., ЕД.Ч. = ек·с·т·ра·по·ли·рах
| МИН.НЕСВ.ВР., 1Л., МН.Ч. = ек·с·т·ра·по·ли·рах·ме
| МИН.НЕСВ.ВР., 2Л., ЕД.Ч. = ек·с·т·ра·по·ли·ра·ше
| МИН.НЕСВ.ВР., 2Л., МН.Ч. = ек·с·т·ра·по·ли·рах·те
| МИН.НЕСВ.ВР., 3Л., ЕД.Ч. = ек·с·т·ра·по·ли·ра·ше
| МИН.НЕСВ.ВР., 3Л., МН.Ч. = ек·с·т·ра·по·ли·ра·ха
| МИН.НЕОПР.ВР., 1Л., ЕД.Ч., М.Р. = екстраполирал съм
| МИН.НЕОПР.ВР., 1Л., ЕД.Ч., Ж.Р. = екстраполирала съм
| МИН.НЕОПР.ВР., 1Л., ЕД.Ч., СР.Р. = екстраполирало съм
| МИН.НЕОПР.ВР., 1Л., МН.Ч. = екстраполирали сме
| МИН.НЕОПР.ВР., 2Л., ЕД.Ч., М.Р. = екстраполирал си
| МИН.НЕОПР.ВР., 2Л., ЕД.Ч., Ж.Р. = екстраполирала си
| МИН.НЕОПР.ВР., 2Л., ЕД.Ч., СР.Р. = екстраполирало си
| МИН.НЕОПР.ВР., 2Л., МН.Ч. = екстраполирали сте
| МИН.НЕОПР.ВР., 3Л., ЕД.Ч., М.Р. = екстраполирал е
| МИН.НЕОПР.ВР., 3Л., ЕД.Ч., Ж.Р. = екстраполирала е
| МИН.НЕОПР.ВР., 3Л., ЕД.Ч., СР.Р. = екстраполирало е
| МИН.НЕОПР.ВР., 3Л., МН.Ч. = екстраполирали са
| МИН.ПРЕД.ВР., 1Л., ЕД.Ч., М.Р. = бях екстраполирал
| МИН.ПРЕД.ВР., 1Л., ЕД.Ч., Ж.Р. = бях екстраполирала
| МИН.ПРЕД.ВР., 1Л., ЕД.Ч., СР.Р. = бях екстраполирало
| МИН.ПРЕД.ВР., 1Л., МН.Ч. = бяхме екстраполирали
| МИН.ПРЕД.ВР., 2Л., ЕД.Ч., М.Р. = беше екстраполирал
| МИН.ПРЕД.ВР., 2Л., ЕД.Ч., Ж.Р. = беше екстраполирала
| МИН.ПРЕД.ВР., 2Л., ЕД.Ч., СР.Р. = беше екстраполирало
| МИН.ПРЕД.ВР., 2Л., МН.Ч. = бяхте екстраполирали
| МИН.ПРЕД.ВР., 3Л., ЕД.Ч., М.Р. = беше екстраполирал
| МИН.ПРЕД.ВР., 3Л., ЕД.Ч., Ж.Р. = беше екстраполирала
| МИН.ПРЕД.ВР., 3Л., ЕД.Ч., СР.Р. = беше екстраполирало
| МИН.ПРЕД.ВР., 3Л., МН.Ч. = бяха екстраполирали
| БЪД.ВР., 1Л., ЕД.Ч. = ще екстраполирам
| БЪД.ВР., 1Л., МН.Ч. = ще екстраполираме
| БЪД.ВР., 2Л., ЕД.Ч. = ще екстраполираш
| БЪД.ВР., 2Л., МН.Ч. = ще екстраполирате
| БЪД.ВР., 3Л., ЕД.Ч. = ще екстраполира
| БЪД.ВР., 3Л., МН.Ч. = ще екстраполират
| БЪД.ПРЕД.ВР., 1Л., ЕД.Ч., М.Р. = ще съм екстраполирал
| БЪД.ПРЕД.ВР., 1Л., ЕД.Ч., Ж.Р. = ще съм екстраполирала
| БЪД.ПРЕД.ВР., 1Л., ЕД.Ч., СР.Р. = ще съм екстраполирало
| БЪД.ПРЕД.ВР., 1Л., МН.Ч. = ще сме екстраполирали
| БЪД.ПРЕД.ВР., 2Л., ЕД.Ч., М.Р. = ще си екстраполирал
| БЪД.ПРЕД.ВР., 2Л., ЕД.Ч., Ж.Р. = ще си екстраполирала
| БЪД.ПРЕД.ВР., 2Л., ЕД.Ч., СР.Р. = ще си екстраполирало
| БЪД.ПРЕД.ВР., 2Л., МН.Ч. = ще сте екстраполирали
| БЪД.ПРЕД.ВР., 3Л., ЕД.Ч., М.Р. = ще е екстраполирал
| БЪД.ПРЕД.ВР., 3Л., ЕД.Ч., Ж.Р. = ще е екстраполирала
| БЪД.ПРЕД.ВР., 3Л., ЕД.Ч., СР.Р. = ще е екстраполирало
| БЪД.ПРЕД.ВР., 3Л., МН.Ч. = ще са екстраполирали
| БЪД.ВР. В МИН., 1Л., ЕД.Ч. = щях да екстраполирам
| БЪД.ВР. В МИН., 1Л., МН.Ч. = щяхме да екстраполираме
| БЪД.ВР. В МИН., 2Л., ЕД.Ч. = щеше да екстраполираш
| БЪД.ВР. В МИН., 2Л., МН.Ч. = щяхте да екстраполирате
| БЪД.ВР. В МИН., 3Л., ЕД.Ч. = щеше да екстраполира
| БЪД.ВР. В МИН., 3Л., МН.Ч. = щяха да екстраполират
| БЪД.ПРЕД.ВР. В МИН., 1Л., ЕД.Ч., М.Р. = щях да съм екстраполирал
| БЪД.ПРЕД.ВР. В МИН., 1Л., ЕД.Ч., Ж.Р. = щях да съм екстраполирала
| БЪД.ПРЕД.ВР. В МИН., 1Л., ЕД.Ч., СР.Р. = щях да съм екстраполирало
| БЪД.ПРЕД.ВР. В МИН., 1Л., МН.Ч. = щяхме да сме екстраполирали
| БЪД.ПРЕД.ВР. В МИН., 2Л., ЕД.Ч., М.Р. = щеше да си екстраполирал
| БЪД.ПРЕД.ВР. В МИН., 2Л., ЕД.Ч., Ж.Р. = щеше да си екстраполирала
| БЪД.ПРЕД.ВР. В МИН., 2Л., ЕД.Ч., СР.Р. = щеше да си екстраполирало
| БЪД.ПРЕД.ВР. В МИН., 2Л., МН.Ч. = щяхте да сте екстраполирали
| БЪД.ПРЕД.ВР. В МИН., 3Л., ЕД.Ч., М.Р. = щеше да е екстраполирал
| БЪД.ПРЕД.ВР. В МИН., 3Л., ЕД.Ч., Ж.Р. = щеше да е екстраполирала
| БЪД.ПРЕД.ВР. В МИН., 3Л., ЕД.Ч., СР.Р. = щеше да е екстраполирало
| БЪД.ПРЕД.ВР. В МИН., 3Л., МН.Ч. = щяха да са екстраполирали
| ПР.НАКЛ., СЕГ.ВР., 1Л., ЕД.Ч., М.Р. = екстраполирал съм
| ПР.НАКЛ., СЕГ.ВР., 1Л., ЕД.Ч., Ж.Р. = екстраполирала съм
| ПР.НАКЛ., СЕГ.ВР., 1Л., ЕД.Ч., СР.Р. = екстраполирало съм
| ПР.НАКЛ., СЕГ.ВР., 1Л., МН.Ч. = екстраполирали сме
| ПР.НАКЛ., СЕГ.ВР., 2Л., ЕД.Ч., М.Р. = екстраполирал си
| ПР.НАКЛ., СЕГ.ВР., 2Л., ЕД.Ч., Ж.Р. = екстраполирала си
| ПР.НАКЛ., СЕГ.ВР., 2Л., ЕД.Ч., СР.Р. = екстраполирало си
| ПР.НАКЛ., СЕГ.ВР., 2Л., МН.Ч. = екстраполирали сте
| ПР.НАКЛ., СЕГ.ВР., 3Л., ЕД.Ч., М.Р. = екстраполирал (е)
| ПР.НАКЛ., СЕГ.ВР., 3Л., ЕД.Ч., Ж.Р. = екстраполирала (е)
| ПР.НАКЛ., СЕГ.ВР., 3Л., ЕД.Ч., СР.Р. = екстраполирало (е)
| ПР.НАКЛ., СЕГ.ВР., 3Л., МН.Ч. = екстраполирали (са)
| ПР.НАКЛ., МИН.СВ.ВР., 1Л., ЕД.Ч., М.Р. = екстраполирал съм
| ПР.НАКЛ., МИН.СВ.ВР., 1Л., ЕД.Ч., Ж.Р. = екстраполирала съм
| ПР.НАКЛ., МИН.СВ.ВР., 1Л., ЕД.Ч., СР.Р. = екстраполирало съм
| ПР.НАКЛ., МИН.СВ.ВР., 1Л., МН.Ч. = екстраполирали сме
| ПР.НАКЛ., МИН.СВ.ВР., 2Л., ЕД.Ч., М.Р. = екстраполирал си
| ПР.НАКЛ., МИН.СВ.ВР., 2Л., ЕД.Ч., Ж.Р. = екстраполирала си
| ПР.НАКЛ., МИН.СВ.ВР., 2Л., ЕД.Ч., СР.Р. = екстраполирало си
| ПР.НАКЛ., МИН.СВ.ВР., 2Л., МН.Ч. = екстраполирали сте
| ПР.НАКЛ., МИН.СВ.ВР., 3Л., ЕД.Ч., М.Р. = екстраполирал (е)
| ПР.НАКЛ., МИН.СВ.ВР., 3Л., ЕД.Ч., Ж.Р. = екстраполирала (е)
| ПР.НАКЛ., МИН.СВ.ВР., 3Л., ЕД.Ч., СР.Р. = екстраполирало (е)
| ПР.НАКЛ., МИН.СВ.ВР., 3Л., МН.Ч. = екстраполирали (са)
| ПР.НАКЛ., МИН.НЕОПР.ВР., 1Л., ЕД.Ч., М.Р. = бил съм екстраполирал
| ПР.НАКЛ., МИН.НЕОПР.ВР., 1Л., ЕД.Ч., Ж.Р. = била съм екстраполирала
| ПР.НАКЛ., МИН.НЕОПР.ВР., 1Л., ЕД.Ч., СР.Р. = било съм екстраполирало
| ПР.НАКЛ., МИН.НЕОПР.ВР., 1Л., МН.Ч. = били сме екстраполирали
| ПР.НАКЛ., МИН.НЕОПР.ВР., 2Л., ЕД.Ч., М.Р. = бил си екстраполирал
| ПР.НАКЛ., МИН.НЕОПР.ВР., 2Л., ЕД.Ч., Ж.Р. = била си екстраполирала
| ПР.НАКЛ., МИН.НЕОПР.ВР., 2Л., ЕД.Ч., СР.Р. = било си екстраполирало
| ПР.НАКЛ., МИН.НЕОПР.ВР., 2Л., МН.Ч. = били сте екстраполирали
| ПР.НАКЛ., МИН.НЕОПР.ВР., 3Л., ЕД.Ч., М.Р. = бил (е) екстраполирал
| ПР.НАКЛ., МИН.НЕОПР.ВР., 3Л., ЕД.Ч., Ж.Р. = била (е) екстраполирала
| ПР.НАКЛ., МИН.НЕОПР.ВР., 3Л., ЕД.Ч., СР.Р. = било (е) екстраполирало
| ПР.НАКЛ., МИН.НЕОПР.ВР., 3Л., МН.Ч. = били (са) екстраполирали
| ПР.НАКЛ., БЪД.ВР., 1Л., ЕД.Ч., М.Р. = щял съм да екстраполирам
| ПР.НАКЛ., БЪД.ВР., 1Л., ЕД.Ч., Ж.Р. = щяла съм да екстраполирам
| ПР.НАКЛ., БЪД.ВР., 1Л., ЕД.Ч., СР.Р. = щяло съм да екстраполирам
| ПР.НАКЛ., БЪД.ВР., 1Л., МН.Ч. = щели сме да екстраполираме
| ПР.НАКЛ., БЪД.ВР., 2Л., ЕД.Ч., М.Р. = щял си да екстраполираш
| ПР.НАКЛ., БЪД.ВР., 2Л., ЕД.Ч., Ж.Р. = щяла си да екстраполираш
| ПР.НАКЛ., БЪД.ВР., 2Л., ЕД.Ч., СР.Р. = щяло си да екстраполираш
| ПР.НАКЛ., БЪД.ВР., 2Л., МН.Ч. = щели сте да екстраполирате
| ПР.НАКЛ., БЪД.ВР., 3Л., ЕД.Ч., М.Р. = щял (е) да екстраполира
| ПР.НАКЛ., БЪД.ВР., 3Л., ЕД.Ч., Ж.Р. = щяла (е) да екстраполира
| ПР.НАКЛ., БЪД.ВР., 3Л., ЕД.Ч., СР.Р. = щяло (е) да екстраполира
| ПР.НАКЛ., БЪД.ВР., 3Л., МН.Ч. = щели (са) да екстраполират
| ПР.НАКЛ., БЪД.ПРЕД.ВР., 1Л., ЕД.Ч., М.Р. = щял съм да съм екстраполирал
| ПР.НАКЛ., БЪД.ПРЕД.ВР., 1Л., ЕД.Ч., Ж.Р. = щяла съм да съм екстраполирала
| ПР.НАКЛ., БЪД.ПРЕД.ВР., 1Л., ЕД.Ч., СР.Р. = щяло съм да съм екстраполирало
| ПР.НАКЛ., БЪД.ПРЕД.ВР., 1Л., МН.Ч. = щели сме да сме екстраполирали
| ПР.НАКЛ., БЪД.ПРЕД.ВР., 2Л., ЕД.Ч., М.Р. = щял си да си екстраполирал
| ПР.НАКЛ., БЪД.ПРЕД.ВР., 2Л., ЕД.Ч., Ж.Р. = щяла си да си екстраполирала
| ПР.НАКЛ., БЪД.ПРЕД.ВР., 2Л., ЕД.Ч., СР.Р. = щяло си да си екстраполирало
| ПР.НАКЛ., БЪД.ПРЕД.ВР., 2Л., МН.Ч. = щели сте да сте екстраполирали
| ПР.НАКЛ., БЪД.ПРЕД.ВР., 3Л., ЕД.Ч., М.Р. = щял (е) да е екстраполирал
| ПР.НАКЛ., БЪД.ПРЕД.ВР., 3Л., ЕД.Ч., Ж.Р. = щяла (е) да е екстраполирала
| ПР.НАКЛ., БЪД.ПРЕД.ВР., 3Л., ЕД.Ч., СР.Р. = щяло (е) да е екстраполирало
| ПР.НАКЛ., БЪД.ПРЕД.ВР., 3Л., МН.Ч. = щели (са) да са екстраполирали
| УСЛОВНО НАКЛОНЕНИЕ, 1Л., ЕД.Ч., М.Р. = бих екстраполирал
| УСЛОВНО НАКЛОНЕНИЕ, 1Л., ЕД.Ч., Ж.Р. = бих екстраполирала
| УСЛОВНО НАКЛОНЕНИЕ, 1Л., ЕД.Ч., СР.Р. = бих екстраполирало
| УСЛОВНО НАКЛОНЕНИЕ, 1Л., МН.Ч. = бихме екстраполирали
| УСЛОВНО НАКЛОНЕНИЕ, 2Л., ЕД.Ч., М.Р. = би екстраполирал
| УСЛОВНО НАКЛОНЕНИЕ, 2Л., ЕД.Ч., Ж.Р. = би екстраполирала
| УСЛОВНО НАКЛОНЕНИЕ, 2Л., ЕД.Ч., СР.Р. = би екстраполирало
| УСЛОВНО НАКЛОНЕНИЕ, 2Л., МН.Ч. = бихте екстраполирали
| УСЛОВНО НАКЛОНЕНИЕ, 3Л., ЕД.Ч., М.Р. = би екстраполирал
| УСЛОВНО НАКЛОНЕНИЕ, 3Л., ЕД.Ч., Ж.Р. = би екстраполирала
| УСЛОВНО НАКЛОНЕНИЕ, 3Л., ЕД.Ч., СР.Р. = би екстраполирало
| УСЛОВНО НАКЛОНЕНИЕ, 3Л., МН.Ч. = биха екстраполирали
| ПОВЕЛИТЕЛНО НАКЛОНЕНИЕ, ЕД.Ч. = ек·с·т·ра·по·ли·рай
| ПОВЕЛИТЕЛНО НАКЛОНЕНИЕ, МН.Ч. = ек·с·т·ра·по·ли·рай·те
| МИН.СТРАД.ПРИЧ. М.Р. = ек·с·т·ра·по·ли·ран
| МИН.СТРАД.ПРИЧ. М.Р. НЕПЪЛЕН ЧЛЕН = ек·с·т·ра·по·ли·ра·ния
| МИН.СТРАД.ПРИЧ. М.Р. ПЪЛЕН ЧЛЕН = ек·с·т·ра·по·ли·ра·ни·ят
| МИН.СТРАД.ПРИЧ. Ж.Р. = ек·с·т·ра·по·ли·ра·на
| МИН.СТРАД.ПРИЧ. Ж.Р. ЧЛЕН = ек·с·т·ра·по·ли·ра·на·та
| МИН.СТРАД.ПРИЧ. СР.Р. = ек·с·т·ра·по·ли·ра·но
| МИН.СТРАД.ПРИЧ. СР.Р. ЧЛЕН = ек·с·т·ра·по·ли·ра·но·то
| МИН.СТРАД.ПРИЧ. МН.Ч. = ек·с·т·ра·по·ли·ра·ни
| МИН.СТРАД.ПРИЧ. МН.Ч. ЧЛЕН = ек·с·т·ра·по·ли·ра·ни·те
| МИН.ДЕЯТ.СВ.ПРИЧ. М.Р. = ек·с·т·ра·по·ли·рал
| МИН.ДЕЯТ.СВ.ПРИЧ. М.Р. НЕПЪЛЕН ЧЛЕН = ек·с·т·ра·по·ли·ра·лия
| МИН.ДЕЯТ.СВ.ПРИЧ. М.Р. ПЪЛЕН ЧЛЕН = ек·с·т·ра·по·ли·ра·ли·ят
| МИН.ДЕЯТ.СВ.ПРИЧ. Ж.Р. = ек·с·т·ра·по·ли·ра·ла
| МИН.ДЕЯТ.СВ.ПРИЧ. Ж.Р. ЧЛЕН = ек·с·т·ра·по·ли·ра·ла·та
| МИН.ДЕЯТ.СВ.ПРИЧ. СР.Р. = ек·с·т·ра·по·ли·ра·ло
| МИН.ДЕЯТ.СВ.ПРИЧ. СР.Р. ЧЛЕН = ек·с·т·ра·по·ли·ра·ло·то
| МИН.ДЕЯТ.СВ.ПРИЧ. МН.Ч. = ек·с·т·ра·по·ли·ра·ли
| МИН.ДЕЯТ.СВ.ПРИЧ. МН.Ч. ЧЛЕН = ек·с·т·ра·по·ли·ра·ли·те
| МИН.ДЕЯТ.НЕСВ.ПРИЧ. М.Р. = ек·с·т·ра·по·ли·рал
| МИН.ДЕЯТ.НЕСВ.ПРИЧ. М.Р. НЕПЪЛЕН ЧЛЕН = ек·с·т·ра·по·ли·ра·лия
| МИН.ДЕЯТ.НЕСВ.ПРИЧ. М.Р. ПЪЛЕН ЧЛЕН = ек·с·т·ра·по·ли·ра·ли·ят
| МИН.ДЕЯТ.НЕСВ.ПРИЧ. Ж.Р. = ек·с·т·ра·по·ли·ра·ла
| МИН.ДЕЯТ.НЕСВ.ПРИЧ. Ж.Р. ЧЛЕН = ек·с·т·ра·по·ли·ра·ла·та
| МИН.ДЕЯТ.НЕСВ.ПРИЧ. СР.Р. = ек·с·т·ра·по·ли·ра·ло
| МИН.ДЕЯТ.НЕСВ.ПРИЧ. СР.Р. ЧЛЕН = ек·с·т·ра·по·ли·ра·ло·то
| МИН.ДЕЯТ.НЕСВ.ПРИЧ. МН.Ч. = ек·с·т·ра·по·ли·ра·ли
| МИН.ДЕЯТ.НЕСВ.ПРИЧ. МН.Ч. ЧЛЕН = ек·с·т·ра·по·ли·ра·ли·те
| СЕГ.ДЕЯТ.ПРИЧ. М.Р. = ек·с·т·ра·по·ли·ращ
| СЕГ.ДЕЯТ.ПРИЧ. М.Р. НЕПЪЛЕН ЧЛЕН = ек·с·т·ра·по·ли·ра·щия
| СЕГ.ДЕЯТ.ПРИЧ. М.Р. ПЪЛЕН ЧЛЕН = ек·с·т·ра·по·ли·ра·щи·ят
| СЕГ.ДЕЯТ.ПРИЧ. Ж.Р. = ек·с·т·ра·по·ли·ра·ща
| СЕГ.ДЕЯТ.ПРИЧ. Ж.Р. ЧЛЕН = ек·с·т·ра·по·ли·ра·ща·та
| СЕГ.ДЕЯТ.ПРИЧ. СР.Р. = ек·с·т·ра·по·ли·ра·що
| СЕГ.ДЕЯТ.ПРИЧ. СР.Р. ЧЛЕН = ек·с·т·ра·по·ли·ра·що·то
| СЕГ.ДЕЯТ.ПРИЧ. МН.Ч. = ек·с·т·ра·по·ли·ра·щи
| СЕГ.ДЕЯТ.ПРИЧ. МН.Ч. ЧЛЕН = ек·с·т·ра·по·ли·ра·щи·те
| ДЕЕПРИЧАСТИЕ = ек·с·т·ра·по·ли·рай·ки
| СКРИТИ ПРЕПРАТКИ = 
[[екстраполирам]],
[[екстраполираш]],
[[екстраполира]],
[[екстраполираме]],
[[екстраполирате]],
[[екстраполират]],
[[екстраполирах]],
[[екстраполирахме]],
[[екстраполирахте]],
[[екстраполираха]],
[[екстраполираше]],
[[екстраполирай]],
[[екстраполирайте]],
[[екстраполирал]],
[[екстраполиралия]],
[[екстраполиралият]],
[[екстраполирала]],
[[екстраполиралата]],
[[екстраполирало]],
[[екстраполиралото]],
[[екстраполирали]],
[[екстраполиралите]],
[[екстраполиран]],
[[екстраполирания]],
[[екстраполираният]],
[[екстраполирана]],
[[екстраполираната]],
[[екстраполирано]],
[[екстраполираното]],
[[екстраполирани]],
[[екстраполираните]],
[[екстраполиращ]],
[[екстраполиращия]],
[[екстраполиращият]],
[[екстраполираща]],
[[екстраполиращата]],
[[екстраполиращо]],
[[екстраполиращото]],
[[екстраполиращи]],
[[екстраполиращите]],
[[екстраполирайки]],
[[екстраполирал съм]],
[[екстраполирала съм]],
[[екстраполирало съм]],
[[екстраполирали сме]],
[[екстраполирал си]],
[[екстраполирала си]],
[[екстраполирало си]],
[[екстраполирали сте]],
[[екстраполирал е]],
[[екстраполирала е]],
[[екстраполирало е]],
[[екстраполирали са]],
[[бях екстраполирал]],
[[бях екстраполирала]],
[[бях екстраполирало]],
[[бяхме екстраполирали]],
[[беше екстраполирал]],
[[беше екстраполирала]],
[[беше екстраполирало]],
[[бяхте екстраполирали]],
[[бяха екстраполирали]],
[[ще екстраполирам]],
[[ще екстраполираме]],
[[ще екстраполираш]],
[[ще екстраполирате]],
[[ще екстраполира]],
[[ще екстраполират]],
[[ще съм екстраполирал]],
[[ще съм екстраполирала]],
[[ще съм екстраполирало]],
[[ще сме екстраполирали]],
[[ще си екстраполирал]],
[[ще си екстраполирала]],
[[ще си екстраполирало]],
[[ще сте екстраполирали]],
[[ще е екстраполирал]],
[[ще е екстраполирала]],
[[ще е екстраполирало]],
[[ще са екстраполирали]],
[[щях да екстраполирам]],
[[щяхме да екстраполираме]],
[[щеше да екстраполираш]],
[[щяхте да екстраполирате]],
[[щеше да екстраполира]],
[[щяха да екстраполират]],
[[щях да съм екстраполирал]],
[[щях да съм екстраполирала]],
[[щях да съм екстраполирало]],
[[щяхме да сме екстраполирали]],
[[щеше да си екстраполирал]],
[[щеше да си екстраполирала]],
[[щеше да си екстраполирало]],
[[щяхте да сте екстраполирали]],
[[щеше да е екстраполирал]],
[[щеше да е екстраполирала]],
[[щеше да е екстраполирало]],
[[щяха да са екстраполирали]],
[[бил съм екстраполирал]],
[[била съм екстраполирала]],
[[било съм екстраполирало]],
[[били сме екстраполирали]],
[[бил си екстраполирал]],
[[била си екстраполирала]],
[[било си екстраполирало]],
[[били сте екстраполирали]],
[[бил е екстраполирал]],
[[била е екстраполирала]],
[[било е екстраполирало]],
[[били са екстраполирали]],
[[щял съм да екстраполирам]],
[[щяла съм да екстраполирам]],
[[щяло съм да екстраполирам]],
[[щели сме да екстраполираме]],
[[щял си да екстраполираш]],
[[щяла си да екстраполираш]],
[[щяло си да екстраполираш]],
[[щели сте да екстраполирате]],
[[щял да екстраполира]],
[[щяла да екстраполира]],
[[щяло да екстраполира]],
[[щели да екстраполират]],
[[щял е да екстраполира]],
[[щяла е да екстраполира]],
[[щяло е да екстраполира]],
[[щели са да екстраполират]],
[[щял съм да съм екстраполирал]],
[[щяла съм да съм екстраполирала]],
[[щяло съм да съм екстраполирало]],
[[щели сме да сме екстраполирали]],
[[щял си да си екстраполирал]],
[[щяла си да си екстраполирала]],
[[щяло си да си екстраполирало]],
[[щели сте да сте екстраполирали]],
[[щял да е екстраполирал]],
[[щяла да е екстраполирала]],
[[щяло да е екстраполирало]],
[[щели да са екстраполирали]],
[[щял е да е екстраполирал]],
[[щяла е да е екстраполирала]],
[[щяло е да е екстраполирало]],
[[щели са да са екстраполирали]],
[[бих екстраполирал]],
[[бих екстраполирала]],
[[бих екстраполирало]],
[[бихме екстраполирали]],
[[би екстраполирал]],
[[би екстраполирала]],
[[би екстраполирало]],
[[бихте екстраполирали]],
[[биха екстраполирали]],
}}</text>
      <sha1>8gx3ar0w8rcyp8fh8l5fx70kev9bbxk</sha1>
    </revision>
  </page>
  <page>
    <title>Шаблон:Словоформи/екстрахирам</title>
    <ns>10</ns>
    <id>493370</id>
    <revision>
      <id>525352</id>
      <timestamp>2005-05-09T08:25:23Z</timestamp>
      <contributor>
        <username>Bgbot</username>
        <id>83</id>
      </contributor>
      <comment>Борислав: Шаблон със словоформи</comment>
      <model>wikitext</model>
      <format>text/x-wiki</format>
      <text bytes="22978" xml:space="preserve">{{Шаблон:Словоформи/Глагол|
  ОСНОВНА ФОРМА = екстрахирам
| СЕГ.ВР., 1Л., ЕД.Ч. = ек·с·т·ра·хи·рам
| СЕГ.ВР., 1Л., МН.Ч. = ек·с·т·ра·хи·ра·ме
| СЕГ.ВР., 2Л., ЕД.Ч. = ек·с·т·ра·хи·раш
| СЕГ.ВР., 2Л., МН.Ч. = ек·с·т·ра·хи·ра·те
| СЕГ.ВР., 3Л., ЕД.Ч. = ек·с·т·ра·хи·ра
| СЕГ.ВР., 3Л., МН.Ч. = ек·с·т·ра·хи·рат
| МИН.СВ.ВР., 1Л., ЕД.Ч. = ек·с·т·ра·хи·рах
| МИН.СВ.ВР., 1Л., МН.Ч. = ек·с·т·ра·хи·рах·ме
| МИН.СВ.ВР., 2Л., ЕД.Ч. = ек·с·т·ра·хи·ра
| МИН.СВ.ВР., 2Л., МН.Ч. = ек·с·т·ра·хи·рах·те
| МИН.СВ.ВР., 3Л., ЕД.Ч. = ек·с·т·ра·хи·ра
| МИН.СВ.ВР., 3Л., МН.Ч. = ек·с·т·ра·хи·ра·ха
| МИН.НЕСВ.ВР., 1Л., ЕД.Ч. = ек·с·т·ра·хи·рах
| МИН.НЕСВ.ВР., 1Л., МН.Ч. = ек·с·т·ра·хи·рах·ме
| МИН.НЕСВ.ВР., 2Л., ЕД.Ч. = ек·с·т·ра·хи·ра·ше
| МИН.НЕСВ.ВР., 2Л., МН.Ч. = ек·с·т·ра·хи·рах·те
| МИН.НЕСВ.ВР., 3Л., ЕД.Ч. = ек·с·т·ра·хи·ра·ше
| МИН.НЕСВ.ВР., 3Л., МН.Ч. = ек·с·т·ра·хи·ра·ха
| МИН.НЕОПР.ВР., 1Л., ЕД.Ч., М.Р. = екстрахирал съм
| МИН.НЕОПР.ВР., 1Л., ЕД.Ч., Ж.Р. = екстрахирала съм
| МИН.НЕОПР.ВР., 1Л., ЕД.Ч., СР.Р. = екстрахирало съм
| МИН.НЕОПР.ВР., 1Л., МН.Ч. = екстрахирали сме
| МИН.НЕОПР.ВР., 2Л., ЕД.Ч., М.Р. = екстрахирал си
| МИН.НЕОПР.ВР., 2Л., ЕД.Ч., Ж.Р. = екстрахирала си
| МИН.НЕОПР.ВР., 2Л., ЕД.Ч., СР.Р. = екстрахирало си
| МИН.НЕОПР.ВР., 2Л., МН.Ч. = екстрахирали сте
| МИН.НЕОПР.ВР., 3Л., ЕД.Ч., М.Р. = екстрахирал е
| МИН.НЕОПР.ВР., 3Л., ЕД.Ч., Ж.Р. = екстрахирала е
| МИН.НЕОПР.ВР., 3Л., ЕД.Ч., СР.Р. = екстрахирало е
| МИН.НЕОПР.ВР., 3Л., МН.Ч. = екстрахирали са
| МИН.ПРЕД.ВР., 1Л., ЕД.Ч., М.Р. = бях екстрахирал
| МИН.ПРЕД.ВР., 1Л., ЕД.Ч., Ж.Р. = бях екстрахирала
| МИН.ПРЕД.ВР., 1Л., ЕД.Ч., СР.Р. = бях екстрахирало
| МИН.ПРЕД.ВР., 1Л., МН.Ч. = бяхме екстрахирали
| МИН.ПРЕД.ВР., 2Л., ЕД.Ч., М.Р. = беше екстрахирал
| МИН.ПРЕД.ВР., 2Л., ЕД.Ч., Ж.Р. = беше екстрахирала
| МИН.ПРЕД.ВР., 2Л., ЕД.Ч., СР.Р. = беше екстрахирало
| МИН.ПРЕД.ВР., 2Л., МН.Ч. = бяхте екстрахирали
| МИН.ПРЕД.ВР., 3Л., ЕД.Ч., М.Р. = беше екстрахирал
| МИН.ПРЕД.ВР., 3Л., ЕД.Ч., Ж.Р. = беше екстрахирала
| МИН.ПРЕД.ВР., 3Л., ЕД.Ч., СР.Р. = беше екстрахирало
| МИН.ПРЕД.ВР., 3Л., МН.Ч. = бяха екстрахирали
| БЪД.ВР., 1Л., ЕД.Ч. = ще екстрахирам
| БЪД.ВР., 1Л., МН.Ч. = ще екстрахираме
| БЪД.ВР., 2Л., ЕД.Ч. = ще екстрахираш
| БЪД.ВР., 2Л., МН.Ч. = ще екстрахирате
| БЪД.ВР., 3Л., ЕД.Ч. = ще екстрахира
| БЪД.ВР., 3Л., МН.Ч. = ще екстрахират
| БЪД.ПРЕД.ВР., 1Л., ЕД.Ч., М.Р. = ще съм екстрахирал
| БЪД.ПРЕД.ВР., 1Л., ЕД.Ч., Ж.Р. = ще съм екстрахирала
| БЪД.ПРЕД.ВР., 1Л., ЕД.Ч., СР.Р. = ще съм екстрахирало
| БЪД.ПРЕД.ВР., 1Л., МН.Ч. = ще сме екстрахирали
| БЪД.ПРЕД.ВР., 2Л., ЕД.Ч., М.Р. = ще си екстрахирал
| БЪД.ПРЕД.ВР., 2Л., ЕД.Ч., Ж.Р. = ще си екстрахирала
| БЪД.ПРЕД.ВР., 2Л., ЕД.Ч., СР.Р. = ще си екстрахирало
| БЪД.ПРЕД.ВР., 2Л., МН.Ч. = ще сте екстрахирали
| БЪД.ПРЕД.ВР., 3Л., ЕД.Ч., М.Р. = ще е екстрахирал
| БЪД.ПРЕД.ВР., 3Л., ЕД.Ч., Ж.Р. = ще е екстрахирала
| БЪД.ПРЕД.ВР., 3Л., ЕД.Ч., СР.Р. = ще е екстрахирало
| БЪД.ПРЕД.ВР., 3Л., МН.Ч. = ще са екстрахирали
| БЪД.ВР. В МИН., 1Л., ЕД.Ч. = щях да екстрахирам
| БЪД.ВР. В МИН., 1Л., МН.Ч. = щяхме да екстрахираме
| БЪД.ВР. В МИН., 2Л., ЕД.Ч. = щеше да екстрахираш
| БЪД.ВР. В МИН., 2Л., МН.Ч. = щяхте да екстрахирате
| БЪД.ВР. В МИН., 3Л., ЕД.Ч. = щеше да екстрахира
| БЪД.ВР. В МИН., 3Л., МН.Ч. = щяха да екстрахират
| БЪД.ПРЕД.ВР. В МИН., 1Л., ЕД.Ч., М.Р. = щях да съм екстрахирал
| БЪД.ПРЕД.ВР. В МИН., 1Л., ЕД.Ч., Ж.Р. = щях да съм екстрахирала
| БЪД.ПРЕД.ВР. В МИН., 1Л., ЕД.Ч., СР.Р. = щях да съм екстрахирало
| БЪД.ПРЕД.ВР. В МИН., 1Л., МН.Ч. = щяхме да сме екстрахирали
| БЪД.ПРЕД.ВР. В МИН., 2Л., ЕД.Ч., М.Р. = щеше да си екстрахирал
| БЪД.ПРЕД.ВР. В МИН., 2Л., ЕД.Ч., Ж.Р. = щеше да си екстрахирала
| БЪД.ПРЕД.ВР. В МИН., 2Л., ЕД.Ч., СР.Р. = щеше да си екстрахирало
| БЪД.ПРЕД.ВР. В МИН., 2Л., МН.Ч. = щяхте да сте екстрахирали
| БЪД.ПРЕД.ВР. В МИН., 3Л., ЕД.Ч., М.Р. = щеше да е екстрахирал
| БЪД.ПРЕД.ВР. В МИН., 3Л., ЕД.Ч., Ж.Р. = щеше да е екстрахирала
| БЪД.ПРЕД.ВР. В МИН., 3Л., ЕД.Ч., СР.Р. = щеше да е екстрахирало
| БЪД.ПРЕД.ВР. В МИН., 3Л., МН.Ч. = щяха да са екстрахирали
| ПР.НАКЛ., СЕГ.ВР., 1Л., ЕД.Ч., М.Р. = екстрахирал съм
| ПР.НАКЛ., СЕГ.ВР., 1Л., ЕД.Ч., Ж.Р. = екстрахирала съм
| ПР.НАКЛ., СЕГ.ВР., 1Л., ЕД.Ч., СР.Р. = екстрахирало съм
| ПР.НАКЛ., СЕГ.ВР., 1Л., МН.Ч. = екстрахирали сме
| ПР.НАКЛ., СЕГ.ВР., 2Л., ЕД.Ч., М.Р. = екстрахирал си
| ПР.НАКЛ., СЕГ.ВР., 2Л., ЕД.Ч., Ж.Р. = екстрахирала си
| ПР.НАКЛ., СЕГ.ВР., 2Л., ЕД.Ч., СР.Р. = екстрахирало си
| ПР.НАКЛ., СЕГ.ВР., 2Л., МН.Ч. = екстрахирали сте
| ПР.НАКЛ., СЕГ.ВР., 3Л., ЕД.Ч., М.Р. = екстрахирал (е)
| ПР.НАКЛ., СЕГ.ВР., 3Л., ЕД.Ч., Ж.Р. = екстрахирала (е)
| ПР.НАКЛ., СЕГ.ВР., 3Л., ЕД.Ч., СР.Р. = екстрахирало (е)
| ПР.НАКЛ., СЕГ.ВР., 3Л., МН.Ч. = екстрахирали (са)
| ПР.НАКЛ., МИН.СВ.ВР., 1Л., ЕД.Ч., М.Р. = екстрахирал съм
| ПР.НАКЛ., МИН.СВ.ВР., 1Л., ЕД.Ч., Ж.Р. = екстрахирала съм
| ПР.НАКЛ., МИН.СВ.ВР., 1Л., ЕД.Ч., СР.Р. = екстрахирало съм
| ПР.НАКЛ., МИН.СВ.ВР., 1Л., МН.Ч. = екстрахирали сме
| ПР.НАКЛ., МИН.СВ.ВР., 2Л., ЕД.Ч., М.Р. = екстрахирал си
| ПР.НАКЛ., МИН.СВ.ВР., 2Л., ЕД.Ч., Ж.Р. = екстрахирала си
| ПР.НАКЛ., МИН.СВ.ВР., 2Л., ЕД.Ч., СР.Р. = екстрахирало си
| ПР.НАКЛ., МИН.СВ.ВР., 2Л., МН.Ч. = екстрахирали сте
| ПР.НАКЛ., МИН.СВ.ВР., 3Л., ЕД.Ч., М.Р. = екстрахирал (е)
| ПР.НАКЛ., МИН.СВ.ВР., 3Л., ЕД.Ч., Ж.Р. = екстрахирала (е)
| ПР.НАКЛ., МИН.СВ.ВР., 3Л., ЕД.Ч., СР.Р. = екстрахирало (е)
| ПР.НАКЛ., МИН.СВ.ВР., 3Л., МН.Ч. = екстрахирали (са)
| ПР.НАКЛ., МИН.НЕОПР.ВР., 1Л., ЕД.Ч., М.Р. = бил съм екстрахирал
| ПР.НАКЛ., МИН.НЕОПР.ВР., 1Л., ЕД.Ч., Ж.Р. = била съм екстрахирала
| ПР.НАКЛ., МИН.НЕОПР.ВР., 1Л., ЕД.Ч., СР.Р. = било съм екстрахирало
| ПР.НАКЛ., МИН.НЕОПР.ВР., 1Л., МН.Ч. = били сме екстрахирали
| ПР.НАКЛ., МИН.НЕОПР.ВР., 2Л., ЕД.Ч., М.Р. = бил си екстрахирал
| ПР.НАКЛ., МИН.НЕОПР.ВР., 2Л., ЕД.Ч., Ж.Р. = била си екстрахирала
| ПР.НАКЛ., МИН.НЕОПР.ВР., 2Л., ЕД.Ч., СР.Р. = било си екстрахирало
| ПР.НАКЛ., МИН.НЕОПР.ВР., 2Л., МН.Ч. = били сте екстрахирали
| ПР.НАКЛ., МИН.НЕОПР.ВР., 3Л., ЕД.Ч., М.Р. = бил (е) екстрахирал
| ПР.НАКЛ., МИН.НЕОПР.ВР., 3Л., ЕД.Ч., Ж.Р. = била (е) екстрахирала
| ПР.НАКЛ., МИН.НЕОПР.ВР., 3Л., ЕД.Ч., СР.Р. = било (е) екстрахирало
| ПР.НАКЛ., МИН.НЕОПР.ВР., 3Л., МН.Ч. = били (са) екстрахирали
| ПР.НАКЛ., БЪД.ВР., 1Л., ЕД.Ч., М.Р. = щял съм да екстрахирам
| ПР.НАКЛ., БЪД.ВР., 1Л., ЕД.Ч., Ж.Р. = щяла съм да екстрахирам
| ПР.НАКЛ., БЪД.ВР., 1Л., ЕД.Ч., СР.Р. = щяло съм да екстрахирам
| ПР.НАКЛ., БЪД.ВР., 1Л., МН.Ч. = щели сме да екстрахираме
| ПР.НАКЛ., БЪД.ВР., 2Л., ЕД.Ч., М.Р. = щял си да екстрахираш
| ПР.НАКЛ., БЪД.ВР., 2Л., ЕД.Ч., Ж.Р. = щяла си да екстрахираш
| ПР.НАКЛ., БЪД.ВР., 2Л., ЕД.Ч., СР.Р. = щяло си да екстрахираш
| ПР.НАКЛ., БЪД.ВР., 2Л., МН.Ч. = щели сте да екстрахирате
| ПР.НАКЛ., БЪД.ВР., 3Л., ЕД.Ч., М.Р. = щял (е) да екстрахира
| ПР.НАКЛ., БЪД.ВР., 3Л., ЕД.Ч., Ж.Р. = щяла (е) да екстрахира
| ПР.НАКЛ., БЪД.ВР., 3Л., ЕД.Ч., СР.Р. = щяло (е) да екстрахира
| ПР.НАКЛ., БЪД.ВР., 3Л., МН.Ч. = щели (са) да екстрахират
| ПР.НАКЛ., БЪД.ПРЕД.ВР., 1Л., ЕД.Ч., М.Р. = щял съм да съм екстрахирал
| ПР.НАКЛ., БЪД.ПРЕД.ВР., 1Л., ЕД.Ч., Ж.Р. = щяла съм да съм екстрахирала
| ПР.НАКЛ., БЪД.ПРЕД.ВР., 1Л., ЕД.Ч., СР.Р. = щяло съм да съм екстрахирало
| ПР.НАКЛ., БЪД.ПРЕД.ВР., 1Л., МН.Ч. = щели сме да сме екстрахирали
| ПР.НАКЛ., БЪД.ПРЕД.ВР., 2Л., ЕД.Ч., М.Р. = щял си да си екстрахирал
| ПР.НАКЛ., БЪД.ПРЕД.ВР., 2Л., ЕД.Ч., Ж.Р. = щяла си да си екстрахирала
| ПР.НАКЛ., БЪД.ПРЕД.ВР., 2Л., ЕД.Ч., СР.Р. = щяло си да си екстрахирало
| ПР.НАКЛ., БЪД.ПРЕД.ВР., 2Л., МН.Ч. = щели сте да сте екстрахирали
| ПР.НАКЛ., БЪД.ПРЕД.ВР., 3Л., ЕД.Ч., М.Р. = щял (е) да е екстрахирал
| ПР.НАКЛ., БЪД.ПРЕД.ВР., 3Л., ЕД.Ч., Ж.Р. = щяла (е) да е екстрахирала
| ПР.НАКЛ., БЪД.ПРЕД.ВР., 3Л., ЕД.Ч., СР.Р. = щяло (е) да е екстрахирало
| ПР.НАКЛ., БЪД.ПРЕД.ВР., 3Л., МН.Ч. = щели (са) да са екстрахирали
| УСЛОВНО НАКЛОНЕНИЕ, 1Л., ЕД.Ч., М.Р. = бих екстрахирал
| УСЛОВНО НАКЛОНЕНИЕ, 1Л., ЕД.Ч., Ж.Р. = бих екстрахирала
| УСЛОВНО НАКЛОНЕНИЕ, 1Л., ЕД.Ч., СР.Р. = бих екстрахирало
| УСЛОВНО НАКЛОНЕНИЕ, 1Л., МН.Ч. = бихме екстрахирали
| УСЛОВНО НАКЛОНЕНИЕ, 2Л., ЕД.Ч., М.Р. = би екстрахирал
| УСЛОВНО НАКЛОНЕНИЕ, 2Л., ЕД.Ч., Ж.Р. = би екстрахирала
| УСЛОВНО НАКЛОНЕНИЕ, 2Л., ЕД.Ч., СР.Р. = би екстрахирало
| УСЛОВНО НАКЛОНЕНИЕ, 2Л., МН.Ч. = бихте екстрахирали
| УСЛОВНО НАКЛОНЕНИЕ, 3Л., ЕД.Ч., М.Р. = би екстрахирал
| УСЛОВНО НАКЛОНЕНИЕ, 3Л., ЕД.Ч., Ж.Р. = би екстрахирала
| УСЛОВНО НАКЛОНЕНИЕ, 3Л., ЕД.Ч., СР.Р. = би екстрахирало
| УСЛОВНО НАКЛОНЕНИЕ, 3Л., МН.Ч. = биха екстрахирали
| ПОВЕЛИТЕЛНО НАКЛОНЕНИЕ, ЕД.Ч. = ек·с·т·ра·хи·рай
| ПОВЕЛИТЕЛНО НАКЛОНЕНИЕ, МН.Ч. = ек·с·т·ра·хи·рай·те
| МИН.СТРАД.ПРИЧ. М.Р. = ек·с·т·ра·хи·ран
| МИН.СТРАД.ПРИЧ. М.Р. НЕПЪЛЕН ЧЛЕН = ек·с·т·ра·хи·ра·ния
| МИН.СТРАД.ПРИЧ. М.Р. ПЪЛЕН ЧЛЕН = ек·с·т·ра·хи·ра·ни·ят
| МИН.СТРАД.ПРИЧ. Ж.Р. = ек·с·т·ра·хи·ра·на
| МИН.СТРАД.ПРИЧ. Ж.Р. ЧЛЕН = ек·с·т·ра·хи·ра·на·та
| МИН.СТРАД.ПРИЧ. СР.Р. = ек·с·т·ра·хи·ра·но
| МИН.СТРАД.ПРИЧ. СР.Р. ЧЛЕН = ек·с·т·ра·хи·ра·но·то
| МИН.СТРАД.ПРИЧ. МН.Ч. = ек·с·т·ра·хи·ра·ни
| МИН.СТРАД.ПРИЧ. МН.Ч. ЧЛЕН = ек·с·т·ра·хи·ра·ни·те
| МИН.ДЕЯТ.СВ.ПРИЧ. М.Р. = ек·с·т·ра·хи·рал
| МИН.ДЕЯТ.СВ.ПРИЧ. М.Р. НЕПЪЛЕН ЧЛЕН = ек·с·т·ра·хи·ра·лия
| МИН.ДЕЯТ.СВ.ПРИЧ. М.Р. ПЪЛЕН ЧЛЕН = ек·с·т·ра·хи·ра·ли·ят
| МИН.ДЕЯТ.СВ.ПРИЧ. Ж.Р. = ек·с·т·ра·хи·ра·ла
| МИН.ДЕЯТ.СВ.ПРИЧ. Ж.Р. ЧЛЕН = ек·с·т·ра·хи·ра·ла·та
| МИН.ДЕЯТ.СВ.ПРИЧ. СР.Р. = ек·с·т·ра·хи·ра·ло
| МИН.ДЕЯТ.СВ.ПРИЧ. СР.Р. ЧЛЕН = ек·с·т·ра·хи·ра·ло·то
| МИН.ДЕЯТ.СВ.ПРИЧ. МН.Ч. = ек·с·т·ра·хи·ра·ли
| МИН.ДЕЯТ.СВ.ПРИЧ. МН.Ч. ЧЛЕН = ек·с·т·ра·хи·ра·ли·те
| МИН.ДЕЯТ.НЕСВ.ПРИЧ. М.Р. = ек·с·т·ра·хи·рал
| МИН.ДЕЯТ.НЕСВ.ПРИЧ. М.Р. НЕПЪЛЕН ЧЛЕН = ек·с·т·ра·хи·ра·лия
| МИН.ДЕЯТ.НЕСВ.ПРИЧ. М.Р. ПЪЛЕН ЧЛЕН = ек·с·т·ра·хи·ра·ли·ят
| МИН.ДЕЯТ.НЕСВ.ПРИЧ. Ж.Р. = ек·с·т·ра·хи·ра·ла
| МИН.ДЕЯТ.НЕСВ.ПРИЧ. Ж.Р. ЧЛЕН = ек·с·т·ра·хи·ра·ла·та
| МИН.ДЕЯТ.НЕСВ.ПРИЧ. СР.Р. = ек·с·т·ра·хи·ра·ло
| МИН.ДЕЯТ.НЕСВ.ПРИЧ. СР.Р. ЧЛЕН = ек·с·т·ра·хи·ра·ло·то
| МИН.ДЕЯТ.НЕСВ.ПРИЧ. МН.Ч. = ек·с·т·ра·хи·ра·ли
| МИН.ДЕЯТ.НЕСВ.ПРИЧ. МН.Ч. ЧЛЕН = ек·с·т·ра·хи·ра·ли·те
| СЕГ.ДЕЯТ.ПРИЧ. М.Р. = ек·с·т·ра·хи·ращ
| СЕГ.ДЕЯТ.ПРИЧ. М.Р. НЕПЪЛЕН ЧЛЕН = ек·с·т·ра·хи·ра·щия
| СЕГ.ДЕЯТ.ПРИЧ. М.Р. ПЪЛЕН ЧЛЕН = ек·с·т·ра·хи·ра·щи·ят
| СЕГ.ДЕЯТ.ПРИЧ. Ж.Р. = ек·с·т·ра·хи·ра·ща
| СЕГ.ДЕЯТ.ПРИЧ. Ж.Р. ЧЛЕН = ек·с·т·ра·хи·ра·ща·та
| СЕГ.ДЕЯТ.ПРИЧ. СР.Р. = ек·с·т·ра·хи·ра·що
| СЕГ.ДЕЯТ.ПРИЧ. СР.Р. ЧЛЕН = ек·с·т·ра·хи·ра·що·то
| СЕГ.ДЕЯТ.ПРИЧ. МН.Ч. = ек·с·т·ра·хи·ра·щи
| СЕГ.ДЕЯТ.ПРИЧ. МН.Ч. ЧЛЕН = ек·с·т·ра·хи·ра·щи·те
| ДЕЕПРИЧАСТИЕ = ек·с·т·ра·хи·рай·ки
| СКРИТИ ПРЕПРАТКИ = 
[[екстрахирам]],
[[екстрахираш]],
[[екстрахира]],
[[екстрахираме]],
[[екстрахирате]],
[[екстрахират]],
[[екстрахирах]],
[[екстрахирахме]],
[[екстрахирахте]],
[[екстрахираха]],
[[екстрахираше]],
[[екстрахирай]],
[[екстрахирайте]],
[[екстрахирал]],
[[екстрахиралия]],
[[екстрахиралият]],
[[екстрахирала]],
[[екстрахиралата]],
[[екстрахирало]],
[[екстрахиралото]],
[[екстрахирали]],
[[екстрахиралите]],
[[екстрахиран]],
[[екстрахирания]],
[[екстрахираният]],
[[екстрахирана]],
[[екстрахираната]],
[[екстрахирано]],
[[екстрахираното]],
[[екстрахирани]],
[[екстрахираните]],
[[екстрахиращ]],
[[екстрахиращия]],
[[екстрахиращият]],
[[екстрахираща]],
[[екстрахиращата]],
[[екстрахиращо]],
[[екстрахиращото]],
[[екстрахиращи]],
[[екстрахиращите]],
[[екстрахирайки]],
[[екстрахирал съм]],
[[екстрахирала съм]],
[[екстрахирало съм]],
[[екстрахирали сме]],
[[екстрахирал си]],
[[екстрахирала си]],
[[екстрахирало си]],
[[екстрахирали сте]],
[[екстрахирал е]],
[[екстрахирала е]],
[[екстрахирало е]],
[[екстрахирали са]],
[[бях екстрахирал]],
[[бях екстрахирала]],
[[бях екстрахирало]],
[[бяхме екстрахирали]],
[[беше екстрахирал]],
[[беше екстрахирала]],
[[беше екстрахирало]],
[[бяхте екстрахирали]],
[[бяха екстрахирали]],
[[ще екстрахирам]],
[[ще екстрахираме]],
[[ще екстрахираш]],
[[ще екстрахирате]],
[[ще екстрахира]],
[[ще екстрахират]],
[[ще съм екстрахирал]],
[[ще съм екстрахирала]],
[[ще съм екстрахирало]],
[[ще сме екстрахирали]],
[[ще си екстрахирал]],
[[ще си екстрахирала]],
[[ще си екстрахирало]],
[[ще сте екстрахирали]],
[[ще е екстрахирал]],
[[ще е екстрахирала]],
[[ще е екстрахирало]],
[[ще са екстрахирали]],
[[щях да екстрахирам]],
[[щяхме да екстрахираме]],
[[щеше да екстрахираш]],
[[щяхте да екстрахирате]],
[[щеше да екстрахира]],
[[щяха да екстрахират]],
[[щях да съм екстрахирал]],
[[щях да съм екстрахирала]],
[[щях да съм екстрахирало]],
[[щяхме да сме екстрахирали]],
[[щеше да си екстрахирал]],
[[щеше да си екстрахирала]],
[[щеше да си екстрахирало]],
[[щяхте да сте екстрахирали]],
[[щеше да е екстрахирал]],
[[щеше да е екстрахирала]],
[[щеше да е екстрахирало]],
[[щяха да са екстрахирали]],
[[бил съм екстрахирал]],
[[била съм екстрахирала]],
[[било съм екстрахирало]],
[[били сме екстрахирали]],
[[бил си екстрахирал]],
[[била си екстрахирала]],
[[било си екстрахирало]],
[[били сте екстрахирали]],
[[бил е екстрахирал]],
[[била е екстрахирала]],
[[било е екстрахирало]],
[[били са екстрахирали]],
[[щял съм да екстрахирам]],
[[щяла съм да екстрахирам]],
[[щяло съм да екстрахирам]],
[[щели сме да екстрахираме]],
[[щял си да екстрахираш]],
[[щяла си да екстрахираш]],
[[щяло си да екстрахираш]],
[[щели сте да екстрахирате]],
[[щял да екстрахира]],
[[щяла да екстрахира]],
[[щяло да екстрахира]],
[[щели да екстрахират]],
[[щял е да екстрахира]],
[[щяла е да екстрахира]],
[[щяло е да екстрахира]],
[[щели са да екстрахират]],
[[щял съм да съм екстрахирал]],
[[щяла съм да съм екстрахирала]],
[[щяло съм да съм екстрахирало]],
[[щели сме да сме екстрахирали]],
[[щял си да си екстрахирал]],
[[щяла си да си екстрахирала]],
[[щяло си да си екстрахирало]],
[[щели сте да сте екстрахирали]],
[[щял да е екстрахирал]],
[[щяла да е екстрахирала]],
[[щяло да е екстрахирало]],
[[щели да са екстрахирали]],
[[щял е да е екстрахирал]],
[[щяла е да е екстрахирала]],
[[щяло е да е екстрахирало]],
[[щели са да са екстрахирали]],
[[бих екстрахирал]],
[[бих екстрахирала]],
[[бих екстрахирало]],
[[бихме екстрахирали]],
[[би екстрахирал]],
[[би екстрахирала]],
[[би екстрахирало]],
[[бихте екстрахирали]],
[[биха екстрахирали]],
}}</text>
      <sha1>p9xnhqtx3r0v9fhuiw5hos3jknsgyn9</sha1>
    </revision>
  </page>
  <page>
    <title>Шаблон:Словоформи/електризирам</title>
    <ns>10</ns>
    <id>493372</id>
    <revision>
      <id>525354</id>
      <parentid>18376</parentid>
      <timestamp>2005-05-10T08:37:36Z</timestamp>
      <contributor>
        <username>Bgbot</username>
        <id>83</id>
      </contributor>
      <comment>Борислав: Поправка на пренасянето</comment>
      <model>wikitext</model>
      <format>text/x-wiki</format>
      <text bytes="23546" xml:space="preserve">{{Шаблон:Словоформи/Глагол|
  ОСНОВНА ФОРМА = електризирам
| СЕГ.ВР., 1Л., ЕД.Ч. = елек·т·ри·зи·рам
| СЕГ.ВР., 1Л., МН.Ч. = елек·т·ри·зи·ра·ме
| СЕГ.ВР., 2Л., ЕД.Ч. = елек·т·ри·зи·раш
| СЕГ.ВР., 2Л., МН.Ч. = елек·т·ри·зи·ра·те
| СЕГ.ВР., 3Л., ЕД.Ч. = елек·т·ри·зи·ра
| СЕГ.ВР., 3Л., МН.Ч. = елек·т·ри·зи·рат
| МИН.СВ.ВР., 1Л., ЕД.Ч. = елек·т·ри·зи·рах
| МИН.СВ.ВР., 1Л., МН.Ч. = елек·т·ри·зи·рах·ме
| МИН.СВ.ВР., 2Л., ЕД.Ч. = елек·т·ри·зи·ра
| МИН.СВ.ВР., 2Л., МН.Ч. = елек·т·ри·зи·рах·те
| МИН.СВ.ВР., 3Л., ЕД.Ч. = елек·т·ри·зи·ра
| МИН.СВ.ВР., 3Л., МН.Ч. = елек·т·ри·зи·ра·ха
| МИН.НЕСВ.ВР., 1Л., ЕД.Ч. = елек·т·ри·зи·рах
| МИН.НЕСВ.ВР., 1Л., МН.Ч. = елек·т·ри·зи·рах·ме
| МИН.НЕСВ.ВР., 2Л., ЕД.Ч. = елек·т·ри·зи·ра·ше
| МИН.НЕСВ.ВР., 2Л., МН.Ч. = елек·т·ри·зи·рах·те
| МИН.НЕСВ.ВР., 3Л., ЕД.Ч. = елек·т·ри·зи·ра·ше
| МИН.НЕСВ.ВР., 3Л., МН.Ч. = елек·т·ри·зи·ра·ха
| МИН.НЕОПР.ВР., 1Л., ЕД.Ч., М.Р. = електризирал съм
| МИН.НЕОПР.ВР., 1Л., ЕД.Ч., Ж.Р. = електризирала съм
| МИН.НЕОПР.ВР., 1Л., ЕД.Ч., СР.Р. = електризирало съм
| МИН.НЕОПР.ВР., 1Л., МН.Ч. = електризирали сме
| МИН.НЕОПР.ВР., 2Л., ЕД.Ч., М.Р. = електризирал си
| МИН.НЕОПР.ВР., 2Л., ЕД.Ч., Ж.Р. = електризирала си
| МИН.НЕОПР.ВР., 2Л., ЕД.Ч., СР.Р. = електризирало си
| МИН.НЕОПР.ВР., 2Л., МН.Ч. = електризирали сте
| МИН.НЕОПР.ВР., 3Л., ЕД.Ч., М.Р. = електризирал е
| МИН.НЕОПР.ВР., 3Л., ЕД.Ч., Ж.Р. = електризирала е
| МИН.НЕОПР.ВР., 3Л., ЕД.Ч., СР.Р. = електризирало е
| МИН.НЕОПР.ВР., 3Л., МН.Ч. = електризирали са
| МИН.ПРЕД.ВР., 1Л., ЕД.Ч., М.Р. = бях електризирал
| МИН.ПРЕД.ВР., 1Л., ЕД.Ч., Ж.Р. = бях електризирала
| МИН.ПРЕД.ВР., 1Л., ЕД.Ч., СР.Р. = бях електризирало
| МИН.ПРЕД.ВР., 1Л., МН.Ч. = бяхме електризирали
| МИН.ПРЕД.ВР., 2Л., ЕД.Ч., М.Р. = беше електризирал
| МИН.ПРЕД.ВР., 2Л., ЕД.Ч., Ж.Р. = беше електризирала
| МИН.ПРЕД.ВР., 2Л., ЕД.Ч., СР.Р. = беше електризирало
| МИН.ПРЕД.ВР., 2Л., МН.Ч. = бяхте електризирали
| МИН.ПРЕД.ВР., 3Л., ЕД.Ч., М.Р. = беше електризирал
| МИН.ПРЕД.ВР., 3Л., ЕД.Ч., Ж.Р. = беше електризирала
| МИН.ПРЕД.ВР., 3Л., ЕД.Ч., СР.Р. = беше електризирало
| МИН.ПРЕД.ВР., 3Л., МН.Ч. = бяха електризирали
| БЪД.ВР., 1Л., ЕД.Ч. = ще електризирам
| БЪД.ВР., 1Л., МН.Ч. = ще електризираме
| БЪД.ВР., 2Л., ЕД.Ч. = ще електризираш
| БЪД.ВР., 2Л., МН.Ч. = ще електризирате
| БЪД.ВР., 3Л., ЕД.Ч. = ще електризира
| БЪД.ВР., 3Л., МН.Ч. = ще електризират
| БЪД.ПРЕД.ВР., 1Л., ЕД.Ч., М.Р. = ще съм електризирал
| БЪД.ПРЕД.ВР., 1Л., ЕД.Ч., Ж.Р. = ще съм електризирала
| БЪД.ПРЕД.ВР., 1Л., ЕД.Ч., СР.Р. = ще съм електризирало
| БЪД.ПРЕД.ВР., 1Л., МН.Ч. = ще сме електризирали
| БЪД.ПРЕД.ВР., 2Л., ЕД.Ч., М.Р. = ще си електризирал
| БЪД.ПРЕД.ВР., 2Л., ЕД.Ч., Ж.Р. = ще си електризирала
| БЪД.ПРЕД.ВР., 2Л., ЕД.Ч., СР.Р. = ще си електризирало
| БЪД.ПРЕД.ВР., 2Л., МН.Ч. = ще сте електризирали
| БЪД.ПРЕД.ВР., 3Л., ЕД.Ч., М.Р. = ще е електризирал
| БЪД.ПРЕД.ВР., 3Л., ЕД.Ч., Ж.Р. = ще е електризирала
| БЪД.ПРЕД.ВР., 3Л., ЕД.Ч., СР.Р. = ще е електризирало
| БЪД.ПРЕД.ВР., 3Л., МН.Ч. = ще са електризирали
| БЪД.ВР. В МИН., 1Л., ЕД.Ч. = щях да електризирам
| БЪД.ВР. В МИН., 1Л., МН.Ч. = щяхме да електризираме
| БЪД.ВР. В МИН., 2Л., ЕД.Ч. = щеше да електризираш
| БЪД.ВР. В МИН., 2Л., МН.Ч. = щяхте да електризирате
| БЪД.ВР. В МИН., 3Л., ЕД.Ч. = щеше да електризира
| БЪД.ВР. В МИН., 3Л., МН.Ч. = щяха да електризират
| БЪД.ПРЕД.ВР. В МИН., 1Л., ЕД.Ч., М.Р. = щях да съм електризирал
| БЪД.ПРЕД.ВР. В МИН., 1Л., ЕД.Ч., Ж.Р. = щях да съм електризирала
| БЪД.ПРЕД.ВР. В МИН., 1Л., ЕД.Ч., СР.Р. = щях да съм електризирало
| БЪД.ПРЕД.ВР. В МИН., 1Л., МН.Ч. = щяхме да сме електризирали
| БЪД.ПРЕД.ВР. В МИН., 2Л., ЕД.Ч., М.Р. = щеше да си електризирал
| БЪД.ПРЕД.ВР. В МИН., 2Л., ЕД.Ч., Ж.Р. = щеше да си електризирала
| БЪД.ПРЕД.ВР. В МИН., 2Л., ЕД.Ч., СР.Р. = щеше да си електризирало
| БЪД.ПРЕД.ВР. В МИН., 2Л., МН.Ч. = щяхте да сте електризирали
| БЪД.ПРЕД.ВР. В МИН., 3Л., ЕД.Ч., М.Р. = щеше да е електризирал
| БЪД.ПРЕД.ВР. В МИН., 3Л., ЕД.Ч., Ж.Р. = щеше да е електризирала
| БЪД.ПРЕД.ВР. В МИН., 3Л., ЕД.Ч., СР.Р. = щеше да е електризирало
| БЪД.ПРЕД.ВР. В МИН., 3Л., МН.Ч. = щяха да са електризирали
| ПР.НАКЛ., СЕГ.ВР., 1Л., ЕД.Ч., М.Р. = електризирал съм
| ПР.НАКЛ., СЕГ.ВР., 1Л., ЕД.Ч., Ж.Р. = електризирала съм
| ПР.НАКЛ., СЕГ.ВР., 1Л., ЕД.Ч., СР.Р. = електризирало съм
| ПР.НАКЛ., СЕГ.ВР., 1Л., МН.Ч. = електризирали сме
| ПР.НАКЛ., СЕГ.ВР., 2Л., ЕД.Ч., М.Р. = електризирал си
| ПР.НАКЛ., СЕГ.ВР., 2Л., ЕД.Ч., Ж.Р. = електризирала си
| ПР.НАКЛ., СЕГ.ВР., 2Л., ЕД.Ч., СР.Р. = електризирало си
| ПР.НАКЛ., СЕГ.ВР., 2Л., МН.Ч. = електризирали сте
| ПР.НАКЛ., СЕГ.ВР., 3Л., ЕД.Ч., М.Р. = електризирал (е)
| ПР.НАКЛ., СЕГ.ВР., 3Л., ЕД.Ч., Ж.Р. = електризирала (е)
| ПР.НАКЛ., СЕГ.ВР., 3Л., ЕД.Ч., СР.Р. = електризирало (е)
| ПР.НАКЛ., СЕГ.ВР., 3Л., МН.Ч. = електризирали (са)
| ПР.НАКЛ., МИН.СВ.ВР., 1Л., ЕД.Ч., М.Р. = електризирал съм
| ПР.НАКЛ., МИН.СВ.ВР., 1Л., ЕД.Ч., Ж.Р. = електризирала съм
| ПР.НАКЛ., МИН.СВ.ВР., 1Л., ЕД.Ч., СР.Р. = електризирало съм
| ПР.НАКЛ., МИН.СВ.ВР., 1Л., МН.Ч. = електризирали сме
| ПР.НАКЛ., МИН.СВ.ВР., 2Л., ЕД.Ч., М.Р. = електризирал си
| ПР.НАКЛ., МИН.СВ.ВР., 2Л., ЕД.Ч., Ж.Р. = електризирала си
| ПР.НАКЛ., МИН.СВ.ВР., 2Л., ЕД.Ч., СР.Р. = електризирало си
| ПР.НАКЛ., МИН.СВ.ВР., 2Л., МН.Ч. = електризирали сте
| ПР.НАКЛ., МИН.СВ.ВР., 3Л., ЕД.Ч., М.Р. = електризирал (е)
| ПР.НАКЛ., МИН.СВ.ВР., 3Л., ЕД.Ч., Ж.Р. = електризирала (е)
| ПР.НАКЛ., МИН.СВ.ВР., 3Л., ЕД.Ч., СР.Р. = електризирало (е)
| ПР.НАКЛ., МИН.СВ.ВР., 3Л., МН.Ч. = електризирали (са)
| ПР.НАКЛ., МИН.НЕОПР.ВР., 1Л., ЕД.Ч., М.Р. = бил съм електризирал
| ПР.НАКЛ., МИН.НЕОПР.ВР., 1Л., ЕД.Ч., Ж.Р. = била съм електризирала
| ПР.НАКЛ., МИН.НЕОПР.ВР., 1Л., ЕД.Ч., СР.Р. = било съм електризирало
| ПР.НАКЛ., МИН.НЕОПР.ВР., 1Л., МН.Ч. = били сме електризирали
| ПР.НАКЛ., МИН.НЕОПР.ВР., 2Л., ЕД.Ч., М.Р. = бил си електризирал
| ПР.НАКЛ., МИН.НЕОПР.ВР., 2Л., ЕД.Ч., Ж.Р. = била си електризирала
| ПР.НАКЛ., МИН.НЕОПР.ВР., 2Л., ЕД.Ч., СР.Р. = било си електризирало
| ПР.НАКЛ., МИН.НЕОПР.ВР., 2Л., МН.Ч. = били сте електризирали
| ПР.НАКЛ., МИН.НЕОПР.ВР., 3Л., ЕД.Ч., М.Р. = бил (е) електризирал
| ПР.НАКЛ., МИН.НЕОПР.ВР., 3Л., ЕД.Ч., Ж.Р. = била (е) електризирала
| ПР.НАКЛ., МИН.НЕОПР.ВР., 3Л., ЕД.Ч., СР.Р. = било (е) електризирало
| ПР.НАКЛ., МИН.НЕОПР.ВР., 3Л., МН.Ч. = били (са) електризирали
| ПР.НАКЛ., БЪД.ВР., 1Л., ЕД.Ч., М.Р. = щял съм да електризирам
| ПР.НАКЛ., БЪД.ВР., 1Л., ЕД.Ч., Ж.Р. = щяла съм да електризирам
| ПР.НАКЛ., БЪД.ВР., 1Л., ЕД.Ч., СР.Р. = щяло съм да електризирам
| ПР.НАКЛ., БЪД.ВР., 1Л., МН.Ч. = щели сме да електризираме
| ПР.НАКЛ., БЪД.ВР., 2Л., ЕД.Ч., М.Р. = щял си да електризираш
| ПР.НАКЛ., БЪД.ВР., 2Л., ЕД.Ч., Ж.Р. = щяла си да електризираш
| ПР.НАКЛ., БЪД.ВР., 2Л., ЕД.Ч., СР.Р. = щяло си да електризираш
| ПР.НАКЛ., БЪД.ВР., 2Л., МН.Ч. = щели сте да електризирате
| ПР.НАКЛ., БЪД.ВР., 3Л., ЕД.Ч., М.Р. = щял (е) да електризира
| ПР.НАКЛ., БЪД.ВР., 3Л., ЕД.Ч., Ж.Р. = щяла (е) да електризира
| ПР.НАКЛ., БЪД.ВР., 3Л., ЕД.Ч., СР.Р. = щяло (е) да електризира
| ПР.НАКЛ., БЪД.ВР., 3Л., МН.Ч. = щели (са) да електризират
| ПР.НАКЛ., БЪД.ПРЕД.ВР., 1Л., ЕД.Ч., М.Р. = щял съм да съм електризирал
| ПР.НАКЛ., БЪД.ПРЕД.ВР., 1Л., ЕД.Ч., Ж.Р. = щяла съм да съм електризирала
| ПР.НАКЛ., БЪД.ПРЕД.ВР., 1Л., ЕД.Ч., СР.Р. = щяло съм да съм електризирало
| ПР.НАКЛ., БЪД.ПРЕД.ВР., 1Л., МН.Ч. = щели сме да сме електризирали
| ПР.НАКЛ., БЪД.ПРЕД.ВР., 2Л., ЕД.Ч., М.Р. = щял си да си електризирал
| ПР.НАКЛ., БЪД.ПРЕД.ВР., 2Л., ЕД.Ч., Ж.Р. = щяла си да си електризирала
| ПР.НАКЛ., БЪД.ПРЕД.ВР., 2Л., ЕД.Ч., СР.Р. = щяло си да си електризирало
| ПР.НАКЛ., БЪД.ПРЕД.ВР., 2Л., МН.Ч. = щели сте да сте електризирали
| ПР.НАКЛ., БЪД.ПРЕД.ВР., 3Л., ЕД.Ч., М.Р. = щял (е) да е електризирал
| ПР.НАКЛ., БЪД.ПРЕД.ВР., 3Л., ЕД.Ч., Ж.Р. = щяла (е) да е електризирала
| ПР.НАКЛ., БЪД.ПРЕД.ВР., 3Л., ЕД.Ч., СР.Р. = щяло (е) да е електризирало
| ПР.НАКЛ., БЪД.ПРЕД.ВР., 3Л., МН.Ч. = щели (са) да са електризирали
| УСЛОВНО НАКЛОНЕНИЕ, 1Л., ЕД.Ч., М.Р. = бих електризирал
| УСЛОВНО НАКЛОНЕНИЕ, 1Л., ЕД.Ч., Ж.Р. = бих електризирала
| УСЛОВНО НАКЛОНЕНИЕ, 1Л., ЕД.Ч., СР.Р. = бих електризирало
| УСЛОВНО НАКЛОНЕНИЕ, 1Л., МН.Ч. = бихме електризирали
| УСЛОВНО НАКЛОНЕНИЕ, 2Л., ЕД.Ч., М.Р. = би електризирал
| УСЛОВНО НАКЛОНЕНИЕ, 2Л., ЕД.Ч., Ж.Р. = би електризирала
| УСЛОВНО НАКЛОНЕНИЕ, 2Л., ЕД.Ч., СР.Р. = би електризирало
| УСЛОВНО НАКЛОНЕНИЕ, 2Л., МН.Ч. = бихте електризирали
| УСЛОВНО НАКЛОНЕНИЕ, 3Л., ЕД.Ч., М.Р. = би електризирал
| УСЛОВНО НАКЛОНЕНИЕ, 3Л., ЕД.Ч., Ж.Р. = би електризирала
| УСЛОВНО НАКЛОНЕНИЕ, 3Л., ЕД.Ч., СР.Р. = би електризирало
| УСЛОВНО НАКЛОНЕНИЕ, 3Л., МН.Ч. = биха електризирали
| ПОВЕЛИТЕЛНО НАКЛОНЕНИЕ, ЕД.Ч. = елек·т·ри·зи·рай
| ПОВЕЛИТЕЛНО НАКЛОНЕНИЕ, МН.Ч. = елек·т·ри·зи·рай·те
| МИН.СТРАД.ПРИЧ. М.Р. = елек·т·ри·зи·ран
| МИН.СТРАД.ПРИЧ. М.Р. НЕПЪЛЕН ЧЛЕН = елек·т·ри·зи·ра·ния
| МИН.СТРАД.ПРИЧ. М.Р. ПЪЛЕН ЧЛЕН = елек·т·ри·зи·ра·ни·ят
| МИН.СТРАД.ПРИЧ. Ж.Р. = елек·т·ри·зи·ра·на
| МИН.СТРАД.ПРИЧ. Ж.Р. ЧЛЕН = елек·т·ри·зи·ра·на·та
| МИН.СТРАД.ПРИЧ. СР.Р. = елек·т·ри·зи·ра·но
| МИН.СТРАД.ПРИЧ. СР.Р. ЧЛЕН = елек·т·ри·зи·ра·но·то
| МИН.СТРАД.ПРИЧ. МН.Ч. = елек·т·ри·зи·ра·ни
| МИН.СТРАД.ПРИЧ. МН.Ч. ЧЛЕН = елек·т·ри·зи·ра·ни·те
| МИН.ДЕЯТ.СВ.ПРИЧ. М.Р. = елек·т·ри·зи·рал
| МИН.ДЕЯТ.СВ.ПРИЧ. М.Р. НЕПЪЛЕН ЧЛЕН = елек·т·ри·зи·ра·лия
| МИН.ДЕЯТ.СВ.ПРИЧ. М.Р. ПЪЛЕН ЧЛЕН = елек·т·ри·зи·ра·ли·ят
| МИН.ДЕЯТ.СВ.ПРИЧ. Ж.Р. = елек·т·ри·зи·ра·ла
| МИН.ДЕЯТ.СВ.ПРИЧ. Ж.Р. ЧЛЕН = елек·т·ри·зи·ра·ла·та
| МИН.ДЕЯТ.СВ.ПРИЧ. СР.Р. = елек·т·ри·зи·ра·ло
| МИН.ДЕЯТ.СВ.ПРИЧ. СР.Р. ЧЛЕН = елек·т·ри·зи·ра·ло·то
| МИН.ДЕЯТ.СВ.ПРИЧ. МН.Ч. = елек·т·ри·зи·ра·ли
| МИН.ДЕЯТ.СВ.ПРИЧ. МН.Ч. ЧЛЕН = елек·т·ри·зи·ра·ли·те
| МИН.ДЕЯТ.НЕСВ.ПРИЧ. М.Р. = елек·т·ри·зи·рал
| МИН.ДЕЯТ.НЕСВ.ПРИЧ. М.Р. НЕПЪЛЕН ЧЛЕН = елек·т·ри·зи·ра·лия
| МИН.ДЕЯТ.НЕСВ.ПРИЧ. М.Р. ПЪЛЕН ЧЛЕН = елек·т·ри·зи·ра·ли·ят
| МИН.ДЕЯТ.НЕСВ.ПРИЧ. Ж.Р. = елек·т·ри·зи·ра·ла
| МИН.ДЕЯТ.НЕСВ.ПРИЧ. Ж.Р. ЧЛЕН = елек·т·ри·зи·ра·ла·та
| МИН.ДЕЯТ.НЕСВ.ПРИЧ. СР.Р. = елек·т·ри·зи·ра·ло
| МИН.ДЕЯТ.НЕСВ.ПРИЧ. СР.Р. ЧЛЕН = елек·т·ри·зи·ра·ло·то
| МИН.ДЕЯТ.НЕСВ.ПРИЧ. МН.Ч. = елек·т·ри·зи·ра·ли
| МИН.ДЕЯТ.НЕСВ.ПРИЧ. МН.Ч. ЧЛЕН = елек·т·ри·зи·ра·ли·те
| СЕГ.ДЕЯТ.ПРИЧ. М.Р. = елек·т·ри·зи·ращ
| СЕГ.ДЕЯТ.ПРИЧ. М.Р. НЕПЪЛЕН ЧЛЕН = елек·т·ри·зи·ра·щия
| СЕГ.ДЕЯТ.ПРИЧ. М.Р. ПЪЛЕН ЧЛЕН = елек·т·ри·зи·ра·щи·ят
| СЕГ.ДЕЯТ.ПРИЧ. Ж.Р. = елек·т·ри·зи·ра·ща
| СЕГ.ДЕЯТ.ПРИЧ. Ж.Р. ЧЛЕН = елек·т·ри·зи·ра·ща·та
| СЕГ.ДЕЯТ.ПРИЧ. СР.Р. = елек·т·ри·зи·ра·що
| СЕГ.ДЕЯТ.ПРИЧ. СР.Р. ЧЛЕН = елек·т·ри·зи·ра·що·то
| СЕГ.ДЕЯТ.ПРИЧ. МН.Ч. = елек·т·ри·зи·ра·щи
| СЕГ.ДЕЯТ.ПРИЧ. МН.Ч. ЧЛЕН = елек·т·ри·зи·ра·щи·те
| ДЕЕПРИЧАСТИЕ = елек·т·ри·зи·рай·ки
| СКРИТИ ПРЕПРАТКИ = 
[[електризирам]],
[[електризираш]],
[[електризира]],
[[електризираме]],
[[електризирате]],
[[електризират]],
[[електризирах]],
[[електризирахме]],
[[електризирахте]],
[[електризираха]],
[[електризираше]],
[[електризирай]],
[[електризирайте]],
[[електризирал]],
[[електризиралия]],
[[електризиралият]],
[[електризирала]],
[[електризиралата]],
[[електризирало]],
[[електризиралото]],
[[електризирали]],
[[електризиралите]],
[[електризиран]],
[[електризирания]],
[[електризираният]],
[[електризирана]],
[[електризираната]],
[[електризирано]],
[[електризираното]],
[[електризирани]],
[[електризираните]],
[[електризиращ]],
[[електризиращия]],
[[електризиращият]],
[[електризираща]],
[[електризиращата]],
[[електризиращо]],
[[електризиращото]],
[[електризиращи]],
[[електризиращите]],
[[електризирайки]],
[[електризирал съм]],
[[електризирала съм]],
[[електризирало съм]],
[[електризирали сме]],
[[електризирал си]],
[[електризирала си]],
[[електризирало си]],
[[електризирали сте]],
[[електризирал е]],
[[електризирала е]],
[[електризирало е]],
[[електризирали са]],
[[бях електризирал]],
[[бях електризирала]],
[[бях електризирало]],
[[бяхме електризирали]],
[[беше електризирал]],
[[беше електризирала]],
[[беше електризирало]],
[[бяхте електризирали]],
[[бяха електризирали]],
[[ще електризирам]],
[[ще електризираме]],
[[ще електризираш]],
[[ще електризирате]],
[[ще електризира]],
[[ще електризират]],
[[ще съм електризирал]],
[[ще съм електризирала]],
[[ще съм електризирало]],
[[ще сме електризирали]],
[[ще си електризирал]],
[[ще си електризирала]],
[[ще си електризирало]],
[[ще сте електризирали]],
[[ще е електризирал]],
[[ще е електризирала]],
[[ще е електризирало]],
[[ще са електризирали]],
[[щях да електризирам]],
[[щяхме да електризираме]],
[[щеше да електризираш]],
[[щяхте да електризирате]],
[[щеше да електризира]],
[[щяха да електризират]],
[[щях да съм електризирал]],
[[щях да съм електризирала]],
[[щях да съм електризирало]],
[[щяхме да сме електризирали]],
[[щеше да си електризирал]],
[[щеше да си електризирала]],
[[щеше да си електризирало]],
[[щяхте да сте електризирали]],
[[щеше да е електризирал]],
[[щеше да е електризирала]],
[[щеше да е електризирало]],
[[щяха да са електризирали]],
[[бил съм електризирал]],
[[била съм електризирала]],
[[било съм електризирало]],
[[били сме електризирали]],
[[бил си електризирал]],
[[била си електризирала]],
[[било си електризирало]],
[[били сте електризирали]],
[[бил е електризирал]],
[[била е електризирала]],
[[било е електризирало]],
[[били са електризирали]],
[[щял съм да електризирам]],
[[щяла съм да електризирам]],
[[щяло съм да електризирам]],
[[щели сме да електризираме]],
[[щял си да електризираш]],
[[щяла си да електризираш]],
[[щяло си да електризираш]],
[[щели сте да електризирате]],
[[щял да електризира]],
[[щяла да електризира]],
[[щяло да електризира]],
[[щели да електризират]],
[[щял е да електризира]],
[[щяла е да електризира]],
[[щяло е да електризира]],
[[щели са да електризират]],
[[щял съм да съм електризирал]],
[[щяла съм да съм електризирала]],
[[щяло съм да съм електризирало]],
[[щели сме да сме електризирали]],
[[щял си да си електризирал]],
[[щяла си да си електризирала]],
[[щяло си да си електризирало]],
[[щели сте да сте електризирали]],
[[щял да е електризирал]],
[[щяла да е електризирала]],
[[щяло да е електризирало]],
[[щели да са електризирали]],
[[щял е да е електризирал]],
[[щяла е да е електризирала]],
[[щяло е да е електризирало]],
[[щели са да са електризирали]],
[[бих електризирал]],
[[бих електризирала]],
[[бих електризирало]],
[[бихме електризирали]],
[[би електризирал]],
[[би електризирала]],
[[би електризирало]],
[[бихте електризирали]],
[[биха електризирали]],
}}</text>
      <sha1>174g73c89toyb8pu2s0sgy5cs8y8gf5</sha1>
    </revision>
  </page>
  <page>
    <title>Шаблон:Словоформи/електрифицирам</title>
    <ns>10</ns>
    <id>493374</id>
    <revision>
      <id>525356</id>
      <parentid>18608</parentid>
      <timestamp>2005-05-11T04:09:28Z</timestamp>
      <contributor>
        <username>Bgbot</username>
        <id>83</id>
      </contributor>
      <comment>Борислав: Поправка на пренасянето</comment>
      <model>wikitext</model>
      <format>text/x-wiki</format>
      <text bytes="25024" xml:space="preserve">{{Шаблон:Словоформи/Глагол|
  ОСНОВНА ФОРМА = електрифицирам
| СЕГ.ВР., 1Л., ЕД.Ч. = елек·т·ри·фи·ци·рам
| СЕГ.ВР., 1Л., МН.Ч. = елек·т·ри·фи·ци·ра·ме
| СЕГ.ВР., 2Л., ЕД.Ч. = елек·т·ри·фи·ци·раш
| СЕГ.ВР., 2Л., МН.Ч. = елек·т·ри·фи·ци·ра·те
| СЕГ.ВР., 3Л., ЕД.Ч. = елек·т·ри·фи·ци·ра
| СЕГ.ВР., 3Л., МН.Ч. = елек·т·ри·фи·ци·рат
| МИН.СВ.ВР., 1Л., ЕД.Ч. = елек·т·ри·фи·ци·рах
| МИН.СВ.ВР., 1Л., МН.Ч. = елек·т·ри·фи·ци·рах·ме
| МИН.СВ.ВР., 2Л., ЕД.Ч. = елек·т·ри·фи·ци·ра
| МИН.СВ.ВР., 2Л., МН.Ч. = елек·т·ри·фи·ци·рах·те
| МИН.СВ.ВР., 3Л., ЕД.Ч. = елек·т·ри·фи·ци·ра
| МИН.СВ.ВР., 3Л., МН.Ч. = елек·т·ри·фи·ци·ра·ха
| МИН.НЕСВ.ВР., 1Л., ЕД.Ч. = елек·т·ри·фи·ци·рах
| МИН.НЕСВ.ВР., 1Л., МН.Ч. = елек·т·ри·фи·ци·рах·ме
| МИН.НЕСВ.ВР., 2Л., ЕД.Ч. = елек·т·ри·фи·ци·ра·ше
| МИН.НЕСВ.ВР., 2Л., МН.Ч. = елек·т·ри·фи·ци·рах·те
| МИН.НЕСВ.ВР., 3Л., ЕД.Ч. = елек·т·ри·фи·ци·ра·ше
| МИН.НЕСВ.ВР., 3Л., МН.Ч. = елек·т·ри·фи·ци·ра·ха
| МИН.НЕОПР.ВР., 1Л., ЕД.Ч., М.Р. = електрифицирал съм
| МИН.НЕОПР.ВР., 1Л., ЕД.Ч., Ж.Р. = електрифицирала съм
| МИН.НЕОПР.ВР., 1Л., ЕД.Ч., СР.Р. = електрифицирало съм
| МИН.НЕОПР.ВР., 1Л., МН.Ч. = електрифицирали сме
| МИН.НЕОПР.ВР., 2Л., ЕД.Ч., М.Р. = електрифицирал си
| МИН.НЕОПР.ВР., 2Л., ЕД.Ч., Ж.Р. = електрифицирала си
| МИН.НЕОПР.ВР., 2Л., ЕД.Ч., СР.Р. = електрифицирало си
| МИН.НЕОПР.ВР., 2Л., МН.Ч. = електрифицирали сте
| МИН.НЕОПР.ВР., 3Л., ЕД.Ч., М.Р. = електрифицирал е
| МИН.НЕОПР.ВР., 3Л., ЕД.Ч., Ж.Р. = електрифицирала е
| МИН.НЕОПР.ВР., 3Л., ЕД.Ч., СР.Р. = електрифицирало е
| МИН.НЕОПР.ВР., 3Л., МН.Ч. = електрифицирали са
| МИН.ПРЕД.ВР., 1Л., ЕД.Ч., М.Р. = бях електрифицирал
| МИН.ПРЕД.ВР., 1Л., ЕД.Ч., Ж.Р. = бях електрифицирала
| МИН.ПРЕД.ВР., 1Л., ЕД.Ч., СР.Р. = бях електрифицирало
| МИН.ПРЕД.ВР., 1Л., МН.Ч. = бяхме електрифицирали
| МИН.ПРЕД.ВР., 2Л., ЕД.Ч., М.Р. = беше електрифицирал
| МИН.ПРЕД.ВР., 2Л., ЕД.Ч., Ж.Р. = беше електрифицирала
| МИН.ПРЕД.ВР., 2Л., ЕД.Ч., СР.Р. = беше електрифицирало
| МИН.ПРЕД.ВР., 2Л., МН.Ч. = бяхте електрифицирали
| МИН.ПРЕД.ВР., 3Л., ЕД.Ч., М.Р. = беше електрифицирал
| МИН.ПРЕД.ВР., 3Л., ЕД.Ч., Ж.Р. = беше електрифицирала
| МИН.ПРЕД.ВР., 3Л., ЕД.Ч., СР.Р. = беше електрифицирало
| МИН.ПРЕД.ВР., 3Л., МН.Ч. = бяха електрифицирали
| БЪД.ВР., 1Л., ЕД.Ч. = ще електрифицирам
| БЪД.ВР., 1Л., МН.Ч. = ще електрифицираме
| БЪД.ВР., 2Л., ЕД.Ч. = ще електрифицираш
| БЪД.ВР., 2Л., МН.Ч. = ще електрифицирате
| БЪД.ВР., 3Л., ЕД.Ч. = ще електрифицира
| БЪД.ВР., 3Л., МН.Ч. = ще електрифицират
| БЪД.ПРЕД.ВР., 1Л., ЕД.Ч., М.Р. = ще съм електрифицирал
| БЪД.ПРЕД.ВР., 1Л., ЕД.Ч., Ж.Р. = ще съм електрифицирала
| БЪД.ПРЕД.ВР., 1Л., ЕД.Ч., СР.Р. = ще съм електрифицирало
| БЪД.ПРЕД.ВР., 1Л., МН.Ч. = ще сме електрифицирали
| БЪД.ПРЕД.ВР., 2Л., ЕД.Ч., М.Р. = ще си електрифицирал
| БЪД.ПРЕД.ВР., 2Л., ЕД.Ч., Ж.Р. = ще си електрифицирала
| БЪД.ПРЕД.ВР., 2Л., ЕД.Ч., СР.Р. = ще си електрифицирало
| БЪД.ПРЕД.ВР., 2Л., МН.Ч. = ще сте електрифицирали
| БЪД.ПРЕД.ВР., 3Л., ЕД.Ч., М.Р. = ще е електрифицирал
| БЪД.ПРЕД.ВР., 3Л., ЕД.Ч., Ж.Р. = ще е електрифицирала
| БЪД.ПРЕД.ВР., 3Л., ЕД.Ч., СР.Р. = ще е електрифицирало
| БЪД.ПРЕД.ВР., 3Л., МН.Ч. = ще са електрифицирали
| БЪД.ВР. В МИН., 1Л., ЕД.Ч. = щях да електрифицирам
| БЪД.ВР. В МИН., 1Л., МН.Ч. = щяхме да електрифицираме
| БЪД.ВР. В МИН., 2Л., ЕД.Ч. = щеше да електрифицираш
| БЪД.ВР. В МИН., 2Л., МН.Ч. = щяхте да електрифицирате
| БЪД.ВР. В МИН., 3Л., ЕД.Ч. = щеше да електрифицира
| БЪД.ВР. В МИН., 3Л., МН.Ч. = щяха да електрифицират
| БЪД.ПРЕД.ВР. В МИН., 1Л., ЕД.Ч., М.Р. = щях да съм електрифицирал
| БЪД.ПРЕД.ВР. В МИН., 1Л., ЕД.Ч., Ж.Р. = щях да съм електрифицирала
| БЪД.ПРЕД.ВР. В МИН., 1Л., ЕД.Ч., СР.Р. = щях да съм електрифицирало
| БЪД.ПРЕД.ВР. В МИН., 1Л., МН.Ч. = щяхме да сме електрифицирали
| БЪД.ПРЕД.ВР. В МИН., 2Л., ЕД.Ч., М.Р. = щеше да си електрифицирал
| БЪД.ПРЕД.ВР. В МИН., 2Л., ЕД.Ч., Ж.Р. = щеше да си електрифицирала
| БЪД.ПРЕД.ВР. В МИН., 2Л., ЕД.Ч., СР.Р. = щеше да си електрифицирало
| БЪД.ПРЕД.ВР. В МИН., 2Л., МН.Ч. = щяхте да сте електрифицирали
| БЪД.ПРЕД.ВР. В МИН., 3Л., ЕД.Ч., М.Р. = щеше да е електрифицирал
| БЪД.ПРЕД.ВР. В МИН., 3Л., ЕД.Ч., Ж.Р. = щеше да е електрифицирала
| БЪД.ПРЕД.ВР. В МИН., 3Л., ЕД.Ч., СР.Р. = щеше да е електрифицирало
| БЪД.ПРЕД.ВР. В МИН., 3Л., МН.Ч. = щяха да са електрифицирали
| ПР.НАКЛ., СЕГ.ВР., 1Л., ЕД.Ч., М.Р. = електрифицирал съм
| ПР.НАКЛ., СЕГ.ВР., 1Л., ЕД.Ч., Ж.Р. = електрифицирала съм
| ПР.НАКЛ., СЕГ.ВР., 1Л., ЕД.Ч., СР.Р. = електрифицирало съм
| ПР.НАКЛ., СЕГ.ВР., 1Л., МН.Ч. = електрифицирали сме
| ПР.НАКЛ., СЕГ.ВР., 2Л., ЕД.Ч., М.Р. = електрифицирал си
| ПР.НАКЛ., СЕГ.ВР., 2Л., ЕД.Ч., Ж.Р. = електрифицирала си
| ПР.НАКЛ., СЕГ.ВР., 2Л., ЕД.Ч., СР.Р. = електрифицирало си
| ПР.НАКЛ., СЕГ.ВР., 2Л., МН.Ч. = електрифицирали сте
| ПР.НАКЛ., СЕГ.ВР., 3Л., ЕД.Ч., М.Р. = електрифицирал (е)
| ПР.НАКЛ., СЕГ.ВР., 3Л., ЕД.Ч., Ж.Р. = електрифицирала (е)
| ПР.НАКЛ., СЕГ.ВР., 3Л., ЕД.Ч., СР.Р. = електрифицирало (е)
| ПР.НАКЛ., СЕГ.ВР., 3Л., МН.Ч. = електрифицирали (са)
| ПР.НАКЛ., МИН.СВ.ВР., 1Л., ЕД.Ч., М.Р. = електрифицирал съм
| ПР.НАКЛ., МИН.СВ.ВР., 1Л., ЕД.Ч., Ж.Р. = електрифицирала съм
| ПР.НАКЛ., МИН.СВ.ВР., 1Л., ЕД.Ч., СР.Р. = електрифицирало съм
| ПР.НАКЛ., МИН.СВ.ВР., 1Л., МН.Ч. = електрифицирали сме
| ПР.НАКЛ., МИН.СВ.ВР., 2Л., ЕД.Ч., М.Р. = електрифицирал си
| ПР.НАКЛ., МИН.СВ.ВР., 2Л., ЕД.Ч., Ж.Р. = електрифицирала си
| ПР.НАКЛ., МИН.СВ.ВР., 2Л., ЕД.Ч., СР.Р. = електрифицирало си
| ПР.НАКЛ., МИН.СВ.ВР., 2Л., МН.Ч. = електрифицирали сте
| ПР.НАКЛ., МИН.СВ.ВР., 3Л., ЕД.Ч., М.Р. = електрифицирал (е)
| ПР.НАКЛ., МИН.СВ.ВР., 3Л., ЕД.Ч., Ж.Р. = електрифицирала (е)
| ПР.НАКЛ., МИН.СВ.ВР., 3Л., ЕД.Ч., СР.Р. = електрифицирало (е)
| ПР.НАКЛ., МИН.СВ.ВР., 3Л., МН.Ч. = електрифицирали (са)
| ПР.НАКЛ., МИН.НЕОПР.ВР., 1Л., ЕД.Ч., М.Р. = бил съм електрифицирал
| ПР.НАКЛ., МИН.НЕОПР.ВР., 1Л., ЕД.Ч., Ж.Р. = била съм електрифицирала
| ПР.НАКЛ., МИН.НЕОПР.ВР., 1Л., ЕД.Ч., СР.Р. = било съм електрифицирало
| ПР.НАКЛ., МИН.НЕОПР.ВР., 1Л., МН.Ч. = били сме електрифицирали
| ПР.НАКЛ., МИН.НЕОПР.ВР., 2Л., ЕД.Ч., М.Р. = бил си електрифицирал
| ПР.НАКЛ., МИН.НЕОПР.ВР., 2Л., ЕД.Ч., Ж.Р. = била си електрифицирала
| ПР.НАКЛ., МИН.НЕОПР.ВР., 2Л., ЕД.Ч., СР.Р. = било си електрифицирало
| ПР.НАКЛ., МИН.НЕОПР.ВР., 2Л., МН.Ч. = били сте електрифицирали
| ПР.НАКЛ., МИН.НЕОПР.ВР., 3Л., ЕД.Ч., М.Р. = бил (е) електрифицирал
| ПР.НАКЛ., МИН.НЕОПР.ВР., 3Л., ЕД.Ч., Ж.Р. = била (е) електрифицирала
| ПР.НАКЛ., МИН.НЕОПР.ВР., 3Л., ЕД.Ч., СР.Р. = било (е) електрифицирало
| ПР.НАКЛ., МИН.НЕОПР.ВР., 3Л., МН.Ч. = били (са) електрифицирали
| ПР.НАКЛ., БЪД.ВР., 1Л., ЕД.Ч., М.Р. = щял съм да електрифицирам
| ПР.НАКЛ., БЪД.ВР., 1Л., ЕД.Ч., Ж.Р. = щяла съм да електрифицирам
| ПР.НАКЛ., БЪД.ВР., 1Л., ЕД.Ч., СР.Р. = щяло съм да електрифицирам
| ПР.НАКЛ., БЪД.ВР., 1Л., МН.Ч. = щели сме да електрифицираме
| ПР.НАКЛ., БЪД.ВР., 2Л., ЕД.Ч., М.Р. = щял си да електрифицираш
| ПР.НАКЛ., БЪД.ВР., 2Л., ЕД.Ч., Ж.Р. = щяла си да електрифицираш
| ПР.НАКЛ., БЪД.ВР., 2Л., ЕД.Ч., СР.Р. = щяло си да електрифицираш
| ПР.НАКЛ., БЪД.ВР., 2Л., МН.Ч. = щели сте да електрифицирате
| ПР.НАКЛ., БЪД.ВР., 3Л., ЕД.Ч., М.Р. = щял (е) да електрифицира
| ПР.НАКЛ., БЪД.ВР., 3Л., ЕД.Ч., Ж.Р. = щяла (е) да електрифицира
| ПР.НАКЛ., БЪД.ВР., 3Л., ЕД.Ч., СР.Р. = щяло (е) да електрифицира
| ПР.НАКЛ., БЪД.ВР., 3Л., МН.Ч. = щели (са) да електрифицират
| ПР.НАКЛ., БЪД.ПРЕД.ВР., 1Л., ЕД.Ч., М.Р. = щял съм да съм електрифицирал
| ПР.НАКЛ., БЪД.ПРЕД.ВР., 1Л., ЕД.Ч., Ж.Р. = щяла съм да съм електрифицирала
| ПР.НАКЛ., БЪД.ПРЕД.ВР., 1Л., ЕД.Ч., СР.Р. = щяло съм да съм електрифицирало
| ПР.НАКЛ., БЪД.ПРЕД.ВР., 1Л., МН.Ч. = щели сме да сме електрифицирали
| ПР.НАКЛ., БЪД.ПРЕД.ВР., 2Л., ЕД.Ч., М.Р. = щял си да си електрифицирал
| ПР.НАКЛ., БЪД.ПРЕД.ВР., 2Л., ЕД.Ч., Ж.Р. = щяла си да си електрифицирала
| ПР.НАКЛ., БЪД.ПРЕД.ВР., 2Л., ЕД.Ч., СР.Р. = щяло си да си електрифицирало
| ПР.НАКЛ., БЪД.ПРЕД.ВР., 2Л., МН.Ч. = щели сте да сте електрифицирали
| ПР.НАКЛ., БЪД.ПРЕД.ВР., 3Л., ЕД.Ч., М.Р. = щял (е) да е електрифицирал
| ПР.НАКЛ., БЪД.ПРЕД.ВР., 3Л., ЕД.Ч., Ж.Р. = щяла (е) да е електрифицирала
| ПР.НАКЛ., БЪД.ПРЕД.ВР., 3Л., ЕД.Ч., СР.Р. = щяло (е) да е електрифицирало
| ПР.НАКЛ., БЪД.ПРЕД.ВР., 3Л., МН.Ч. = щели (са) да са електрифицирали
| УСЛОВНО НАКЛОНЕНИЕ, 1Л., ЕД.Ч., М.Р. = бих електрифицирал
| УСЛОВНО НАКЛОНЕНИЕ, 1Л., ЕД.Ч., Ж.Р. = бих електрифицирала
| УСЛОВНО НАКЛОНЕНИЕ, 1Л., ЕД.Ч., СР.Р. = бих електрифицирало
| УСЛОВНО НАКЛОНЕНИЕ, 1Л., МН.Ч. = бихме електрифицирали
| УСЛОВНО НАКЛОНЕНИЕ, 2Л., ЕД.Ч., М.Р. = би електрифицирал
| УСЛОВНО НАКЛОНЕНИЕ, 2Л., ЕД.Ч., Ж.Р. = би електрифицирала
| УСЛОВНО НАКЛОНЕНИЕ, 2Л., ЕД.Ч., СР.Р. = би електрифицирало
| УСЛОВНО НАКЛОНЕНИЕ, 2Л., МН.Ч. = бихте електрифицирали
| УСЛОВНО НАКЛОНЕНИЕ, 3Л., ЕД.Ч., М.Р. = би електрифицирал
| УСЛОВНО НАКЛОНЕНИЕ, 3Л., ЕД.Ч., Ж.Р. = би електрифицирала
| УСЛОВНО НАКЛОНЕНИЕ, 3Л., ЕД.Ч., СР.Р. = би електрифицирало
| УСЛОВНО НАКЛОНЕНИЕ, 3Л., МН.Ч. = биха електрифицирали
| ПОВЕЛИТЕЛНО НАКЛОНЕНИЕ, ЕД.Ч. = елек·т·ри·фи·ци·рай
| ПОВЕЛИТЕЛНО НАКЛОНЕНИЕ, МН.Ч. = елек·т·ри·фи·ци·рай·те
| МИН.СТРАД.ПРИЧ. М.Р. = елек·т·ри·фи·ци·ран
| МИН.СТРАД.ПРИЧ. М.Р. НЕПЪЛЕН ЧЛЕН = елек·т·ри·фи·ци·ра·ния
| МИН.СТРАД.ПРИЧ. М.Р. ПЪЛЕН ЧЛЕН = елек·т·ри·фи·ци·ра·ни·ят
| МИН.СТРАД.ПРИЧ. Ж.Р. = елек·т·ри·фи·ци·ра·на
| МИН.СТРАД.ПРИЧ. Ж.Р. ЧЛЕН = елек·т·ри·фи·ци·ра·на·та
| МИН.СТРАД.ПРИЧ. СР.Р. = елек·т·ри·фи·ци·ра·но
| МИН.СТРАД.ПРИЧ. СР.Р. ЧЛЕН = елек·т·ри·фи·ци·ра·но·то
| МИН.СТРАД.ПРИЧ. МН.Ч. = елек·т·ри·фи·ци·ра·ни
| МИН.СТРАД.ПРИЧ. МН.Ч. ЧЛЕН = елек·т·ри·фи·ци·ра·ни·те
| МИН.ДЕЯТ.СВ.ПРИЧ. М.Р. = елек·т·ри·фи·ци·рал
| МИН.ДЕЯТ.СВ.ПРИЧ. М.Р. НЕПЪЛЕН ЧЛЕН = елек·т·ри·фи·ци·ра·лия
| МИН.ДЕЯТ.СВ.ПРИЧ. М.Р. ПЪЛЕН ЧЛЕН = елек·т·ри·фи·ци·ра·ли·ят
| МИН.ДЕЯТ.СВ.ПРИЧ. Ж.Р. = елек·т·ри·фи·ци·ра·ла
| МИН.ДЕЯТ.СВ.ПРИЧ. Ж.Р. ЧЛЕН = елек·т·ри·фи·ци·ра·ла·та
| МИН.ДЕЯТ.СВ.ПРИЧ. СР.Р. = елек·т·ри·фи·ци·ра·ло
| МИН.ДЕЯТ.СВ.ПРИЧ. СР.Р. ЧЛЕН = елек·т·ри·фи·ци·ра·ло·то
| МИН.ДЕЯТ.СВ.ПРИЧ. МН.Ч. = елек·т·ри·фи·ци·ра·ли
| МИН.ДЕЯТ.СВ.ПРИЧ. МН.Ч. ЧЛЕН = елек·т·ри·фи·ци·ра·ли·те
| МИН.ДЕЯТ.НЕСВ.ПРИЧ. М.Р. = елек·т·ри·фи·ци·рал
| МИН.ДЕЯТ.НЕСВ.ПРИЧ. М.Р. НЕПЪЛЕН ЧЛЕН = елек·т·ри·фи·ци·ра·лия
| МИН.ДЕЯТ.НЕСВ.ПРИЧ. М.Р. ПЪЛЕН ЧЛЕН = елек·т·ри·фи·ци·ра·ли·ят
| МИН.ДЕЯТ.НЕСВ.ПРИЧ. Ж.Р. = елек·т·ри·фи·ци·ра·ла
| МИН.ДЕЯТ.НЕСВ.ПРИЧ. Ж.Р. ЧЛЕН = елек·т·ри·фи·ци·ра·ла·та
| МИН.ДЕЯТ.НЕСВ.ПРИЧ. СР.Р. = елек·т·ри·фи·ци·ра·ло
| МИН.ДЕЯТ.НЕСВ.ПРИЧ. СР.Р. ЧЛЕН = елек·т·ри·фи·ци·ра·ло·то
| МИН.ДЕЯТ.НЕСВ.ПРИЧ. МН.Ч. = елек·т·ри·фи·ци·ра·ли
| МИН.ДЕЯТ.НЕСВ.ПРИЧ. МН.Ч. ЧЛЕН = елек·т·ри·фи·ци·ра·ли·те
| СЕГ.ДЕЯТ.ПРИЧ. М.Р. = елек·т·ри·фи·ци·ращ
| СЕГ.ДЕЯТ.ПРИЧ. М.Р. НЕПЪЛЕН ЧЛЕН = елек·т·ри·фи·ци·ра·щия
| СЕГ.ДЕЯТ.ПРИЧ. М.Р. ПЪЛЕН ЧЛЕН = елек·т·ри·фи·ци·ра·щи·ят
| СЕГ.ДЕЯТ.ПРИЧ. Ж.Р. = елек·т·ри·фи·ци·ра·ща
| СЕГ.ДЕЯТ.ПРИЧ. Ж.Р. ЧЛЕН = елек·т·ри·фи·ци·ра·ща·та
| СЕГ.ДЕЯТ.ПРИЧ. СР.Р. = елек·т·ри·фи·ци·ра·що
| СЕГ.ДЕЯТ.ПРИЧ. СР.Р. ЧЛЕН = елек·т·ри·фи·ци·ра·що·то
| СЕГ.ДЕЯТ.ПРИЧ. МН.Ч. = елек·т·ри·фи·ци·ра·щи
| СЕГ.ДЕЯТ.ПРИЧ. МН.Ч. ЧЛЕН = елек·т·ри·фи·ци·ра·щи·те
| ДЕЕПРИЧАСТИЕ = елек·т·ри·фи·ци·рай·ки
| СКРИТИ ПРЕПРАТКИ = 
[[електрифицирам]],
[[електрифицираш]],
[[електрифицира]],
[[електрифицираме]],
[[електрифицирате]],
[[електрифицират]],
[[електрифицирах]],
[[електрифицирахме]],
[[електрифицирахте]],
[[електрифицираха]],
[[електрифицираше]],
[[електрифицирай]],
[[електрифицирайте]],
[[електрифицирал]],
[[електрифициралия]],
[[електрифициралият]],
[[електрифицирала]],
[[електрифициралата]],
[[електрифицирало]],
[[електрифициралото]],
[[електрифицирали]],
[[електрифициралите]],
[[електрифициран]],
[[електрифицирания]],
[[електрифицираният]],
[[електрифицирана]],
[[електрифицираната]],
[[електрифицирано]],
[[електрифицираното]],
[[електрифицирани]],
[[електрифицираните]],
[[електрифициращ]],
[[електрифициращия]],
[[електрифициращият]],
[[електрифицираща]],
[[електрифициращата]],
[[електрифициращо]],
[[електрифициращото]],
[[електрифициращи]],
[[електрифициращите]],
[[електрифицирайки]],
[[електрифицирал съм]],
[[електрифицирала съм]],
[[електрифицирало съм]],
[[електрифицирали сме]],
[[електрифицирал си]],
[[електрифицирала си]],
[[електрифицирало си]],
[[електрифицирали сте]],
[[електрифицирал е]],
[[електрифицирала е]],
[[електрифицирало е]],
[[електрифицирали са]],
[[бях електрифицирал]],
[[бях електрифицирала]],
[[бях електрифицирало]],
[[бяхме електрифицирали]],
[[беше електрифицирал]],
[[беше електрифицирала]],
[[беше електрифицирало]],
[[бяхте електрифицирали]],
[[бяха електрифицирали]],
[[ще електрифицирам]],
[[ще електрифицираме]],
[[ще електрифицираш]],
[[ще електрифицирате]],
[[ще електрифицира]],
[[ще електрифицират]],
[[ще съм електрифицирал]],
[[ще съм електрифицирала]],
[[ще съм електрифицирало]],
[[ще сме електрифицирали]],
[[ще си електрифицирал]],
[[ще си електрифицирала]],
[[ще си електрифицирало]],
[[ще сте електрифицирали]],
[[ще е електрифицирал]],
[[ще е електрифицирала]],
[[ще е електрифицирало]],
[[ще са електрифицирали]],
[[щях да електрифицирам]],
[[щяхме да електрифицираме]],
[[щеше да електрифицираш]],
[[щяхте да електрифицирате]],
[[щеше да електрифицира]],
[[щяха да електрифицират]],
[[щях да съм електрифицирал]],
[[щях да съм електрифицирала]],
[[щях да съм електрифицирало]],
[[щяхме да сме електрифицирали]],
[[щеше да си електрифицирал]],
[[щеше да си електрифицирала]],
[[щеше да си електрифицирало]],
[[щяхте да сте електрифицирали]],
[[щеше да е електрифицирал]],
[[щеше да е електрифицирала]],
[[щеше да е електрифицирало]],
[[щяха да са електрифицирали]],
[[бил съм електрифицирал]],
[[била съм електрифицирала]],
[[било съм електрифицирало]],
[[били сме електрифицирали]],
[[бил си електрифицирал]],
[[била си електрифицирала]],
[[било си електрифицирало]],
[[били сте електрифицирали]],
[[бил е електрифицирал]],
[[била е електрифицирала]],
[[било е електрифицирало]],
[[били са електрифицирали]],
[[щял съм да електрифицирам]],
[[щяла съм да електрифицирам]],
[[щяло съм да електрифицирам]],
[[щели сме да електрифицираме]],
[[щял си да електрифицираш]],
[[щяла си да електрифицираш]],
[[щяло си да електрифицираш]],
[[щели сте да електрифицирате]],
[[щял да електрифицира]],
[[щяла да електрифицира]],
[[щяло да електрифицира]],
[[щели да електрифицират]],
[[щял е да електрифицира]],
[[щяла е да електрифицира]],
[[щяло е да електрифицира]],
[[щели са да електрифицират]],
[[щял съм да съм електрифицирал]],
[[щяла съм да съм електрифицирала]],
[[щяло съм да съм електрифицирало]],
[[щели сме да сме електрифицирали]],
[[щял си да си електрифицирал]],
[[щяла си да си електрифицирала]],
[[щяло си да си електрифицирало]],
[[щели сте да сте електрифицирали]],
[[щял да е електрифицирал]],
[[щяла да е електрифицирала]],
[[щяло да е електрифицирало]],
[[щели да са електрифицирали]],
[[щял е да е електрифицирал]],
[[щяла е да е електрифицирала]],
[[щяло е да е електрифицирало]],
[[щели са да са електрифицирали]],
[[бих електрифицирал]],
[[бих електрифицирала]],
[[бих електрифицирало]],
[[бихме електрифицирали]],
[[би електрифицирал]],
[[би електрифицирала]],
[[би електрифицирало]],
[[бихте електрифицирали]],
[[биха електрифицирали]],
}}</text>
      <sha1>74msd24f6lwj50430n41p5p6ajbuzlx</sha1>
    </revision>
  </page>
  <page>
    <title>Шаблон:Словоформи/електролизирам</title>
    <ns>10</ns>
    <id>493376</id>
    <revision>
      <id>525358</id>
      <parentid>18380</parentid>
      <timestamp>2005-05-10T08:39:18Z</timestamp>
      <contributor>
        <username>Bgbot</username>
        <id>83</id>
      </contributor>
      <comment>Борислав: Поправка на пренасянето</comment>
      <model>wikitext</model>
      <format>text/x-wiki</format>
      <text bytes="25024" xml:space="preserve">{{Шаблон:Словоформи/Глагол|
  ОСНОВНА ФОРМА = електролизирам
| СЕГ.ВР., 1Л., ЕД.Ч. = елек·т·ро·ли·зи·рам
| СЕГ.ВР., 1Л., МН.Ч. = елек·т·ро·ли·зи·ра·ме
| СЕГ.ВР., 2Л., ЕД.Ч. = елек·т·ро·ли·зи·раш
| СЕГ.ВР., 2Л., МН.Ч. = елек·т·ро·ли·зи·ра·те
| СЕГ.ВР., 3Л., ЕД.Ч. = елек·т·ро·ли·зи·ра
| СЕГ.ВР., 3Л., МН.Ч. = елек·т·ро·ли·зи·рат
| МИН.СВ.ВР., 1Л., ЕД.Ч. = елек·т·ро·ли·зи·рах
| МИН.СВ.ВР., 1Л., МН.Ч. = елек·т·ро·ли·зи·рах·ме
| МИН.СВ.ВР., 2Л., ЕД.Ч. = елек·т·ро·ли·зи·ра
| МИН.СВ.ВР., 2Л., МН.Ч. = елек·т·ро·ли·зи·рах·те
| МИН.СВ.ВР., 3Л., ЕД.Ч. = елек·т·ро·ли·зи·ра
| МИН.СВ.ВР., 3Л., МН.Ч. = елек·т·ро·ли·зи·ра·ха
| МИН.НЕСВ.ВР., 1Л., ЕД.Ч. = елек·т·ро·ли·зи·рах
| МИН.НЕСВ.ВР., 1Л., МН.Ч. = елек·т·ро·ли·зи·рах·ме
| МИН.НЕСВ.ВР., 2Л., ЕД.Ч. = елек·т·ро·ли·зи·ра·ше
| МИН.НЕСВ.ВР., 2Л., МН.Ч. = елек·т·ро·ли·зи·рах·те
| МИН.НЕСВ.ВР., 3Л., ЕД.Ч. = елек·т·ро·ли·зи·ра·ше
| МИН.НЕСВ.ВР., 3Л., МН.Ч. = елек·т·ро·ли·зи·ра·ха
| МИН.НЕОПР.ВР., 1Л., ЕД.Ч., М.Р. = електролизирал съм
| МИН.НЕОПР.ВР., 1Л., ЕД.Ч., Ж.Р. = електролизирала съм
| МИН.НЕОПР.ВР., 1Л., ЕД.Ч., СР.Р. = електролизирало съм
| МИН.НЕОПР.ВР., 1Л., МН.Ч. = електролизирали сме
| МИН.НЕОПР.ВР., 2Л., ЕД.Ч., М.Р. = електролизирал си
| МИН.НЕОПР.ВР., 2Л., ЕД.Ч., Ж.Р. = електролизирала си
| МИН.НЕОПР.ВР., 2Л., ЕД.Ч., СР.Р. = електролизирало си
| МИН.НЕОПР.ВР., 2Л., МН.Ч. = електролизирали сте
| МИН.НЕОПР.ВР., 3Л., ЕД.Ч., М.Р. = електролизирал е
| МИН.НЕОПР.ВР., 3Л., ЕД.Ч., Ж.Р. = електролизирала е
| МИН.НЕОПР.ВР., 3Л., ЕД.Ч., СР.Р. = електролизирало е
| МИН.НЕОПР.ВР., 3Л., МН.Ч. = електролизирали са
| МИН.ПРЕД.ВР., 1Л., ЕД.Ч., М.Р. = бях електролизирал
| МИН.ПРЕД.ВР., 1Л., ЕД.Ч., Ж.Р. = бях електролизирала
| МИН.ПРЕД.ВР., 1Л., ЕД.Ч., СР.Р. = бях електролизирало
| МИН.ПРЕД.ВР., 1Л., МН.Ч. = бяхме електролизирали
| МИН.ПРЕД.ВР., 2Л., ЕД.Ч., М.Р. = беше електролизирал
| МИН.ПРЕД.ВР., 2Л., ЕД.Ч., Ж.Р. = беше електролизирала
| МИН.ПРЕД.ВР., 2Л., ЕД.Ч., СР.Р. = беше електролизирало
| МИН.ПРЕД.ВР., 2Л., МН.Ч. = бяхте електролизирали
| МИН.ПРЕД.ВР., 3Л., ЕД.Ч., М.Р. = беше електролизирал
| МИН.ПРЕД.ВР., 3Л., ЕД.Ч., Ж.Р. = беше електролизирала
| МИН.ПРЕД.ВР., 3Л., ЕД.Ч., СР.Р. = беше електролизирало
| МИН.ПРЕД.ВР., 3Л., МН.Ч. = бяха електролизирали
| БЪД.ВР., 1Л., ЕД.Ч. = ще електролизирам
| БЪД.ВР., 1Л., МН.Ч. = ще електролизираме
| БЪД.ВР., 2Л., ЕД.Ч. = ще електролизираш
| БЪД.ВР., 2Л., МН.Ч. = ще електролизирате
| БЪД.ВР., 3Л., ЕД.Ч. = ще електролизира
| БЪД.ВР., 3Л., МН.Ч. = ще електролизират
| БЪД.ПРЕД.ВР., 1Л., ЕД.Ч., М.Р. = ще съм електролизирал
| БЪД.ПРЕД.ВР., 1Л., ЕД.Ч., Ж.Р. = ще съм електролизирала
| БЪД.ПРЕД.ВР., 1Л., ЕД.Ч., СР.Р. = ще съм електролизирало
| БЪД.ПРЕД.ВР., 1Л., МН.Ч. = ще сме електролизирали
| БЪД.ПРЕД.ВР., 2Л., ЕД.Ч., М.Р. = ще си електролизирал
| БЪД.ПРЕД.ВР., 2Л., ЕД.Ч., Ж.Р. = ще си електролизирала
| БЪД.ПРЕД.ВР., 2Л., ЕД.Ч., СР.Р. = ще си електролизирало
| БЪД.ПРЕД.ВР., 2Л., МН.Ч. = ще сте електролизирали
| БЪД.ПРЕД.ВР., 3Л., ЕД.Ч., М.Р. = ще е електролизирал
| БЪД.ПРЕД.ВР., 3Л., ЕД.Ч., Ж.Р. = ще е електролизирала
| БЪД.ПРЕД.ВР., 3Л., ЕД.Ч., СР.Р. = ще е електролизирало
| БЪД.ПРЕД.ВР., 3Л., МН.Ч. = ще са електролизирали
| БЪД.ВР. В МИН., 1Л., ЕД.Ч. = щях да електролизирам
| БЪД.ВР. В МИН., 1Л., МН.Ч. = щяхме да електролизираме
| БЪД.ВР. В МИН., 2Л., ЕД.Ч. = щеше да електролизираш
| БЪД.ВР. В МИН., 2Л., МН.Ч. = щяхте да електролизирате
| БЪД.ВР. В МИН., 3Л., ЕД.Ч. = щеше да електролизира
| БЪД.ВР. В МИН., 3Л., МН.Ч. = щяха да електролизират
| БЪД.ПРЕД.ВР. В МИН., 1Л., ЕД.Ч., М.Р. = щях да съм електролизирал
| БЪД.ПРЕД.ВР. В МИН., 1Л., ЕД.Ч., Ж.Р. = щях да съм електролизирала
| БЪД.ПРЕД.ВР. В МИН., 1Л., ЕД.Ч., СР.Р. = щях да съм електролизирало
| БЪД.ПРЕД.ВР. В МИН., 1Л., МН.Ч. = щяхме да сме електролизирали
| БЪД.ПРЕД.ВР. В МИН., 2Л., ЕД.Ч., М.Р. = щеше да си електролизирал
| БЪД.ПРЕД.ВР. В МИН., 2Л., ЕД.Ч., Ж.Р. = щеше да си електролизирала
| БЪД.ПРЕД.ВР. В МИН., 2Л., ЕД.Ч., СР.Р. = щеше да си електролизирало
| БЪД.ПРЕД.ВР. В МИН., 2Л., МН.Ч. = щяхте да сте електролизирали
| БЪД.ПРЕД.ВР. В МИН., 3Л., ЕД.Ч., М.Р. = щеше да е електролизирал
| БЪД.ПРЕД.ВР. В МИН., 3Л., ЕД.Ч., Ж.Р. = щеше да е електролизирала
| БЪД.ПРЕД.ВР. В МИН., 3Л., ЕД.Ч., СР.Р. = щеше да е електролизирало
| БЪД.ПРЕД.ВР. В МИН., 3Л., МН.Ч. = щяха да са електролизирали
| ПР.НАКЛ., СЕГ.ВР., 1Л., ЕД.Ч., М.Р. = електролизирал съм
| ПР.НАКЛ., СЕГ.ВР., 1Л., ЕД.Ч., Ж.Р. = електролизирала съм
| ПР.НАКЛ., СЕГ.ВР., 1Л., ЕД.Ч., СР.Р. = електролизирало съм
| ПР.НАКЛ., СЕГ.ВР., 1Л., МН.Ч. = електролизирали сме
| ПР.НАКЛ., СЕГ.ВР., 2Л., ЕД.Ч., М.Р. = електролизирал си
| ПР.НАКЛ., СЕГ.ВР., 2Л., ЕД.Ч., Ж.Р. = електролизирала си
| ПР.НАКЛ., СЕГ.ВР., 2Л., ЕД.Ч., СР.Р. = електролизирало си
| ПР.НАКЛ., СЕГ.ВР., 2Л., МН.Ч. = електролизирали сте
| ПР.НАКЛ., СЕГ.ВР., 3Л., ЕД.Ч., М.Р. = електролизирал (е)
| ПР.НАКЛ., СЕГ.ВР., 3Л., ЕД.Ч., Ж.Р. = електролизирала (е)
| ПР.НАКЛ., СЕГ.ВР., 3Л., ЕД.Ч., СР.Р. = електролизирало (е)
| ПР.НАКЛ., СЕГ.ВР., 3Л., МН.Ч. = електролизирали (са)
| ПР.НАКЛ., МИН.СВ.ВР., 1Л., ЕД.Ч., М.Р. = електролизирал съм
| ПР.НАКЛ., МИН.СВ.ВР., 1Л., ЕД.Ч., Ж.Р. = електролизирала съм
| ПР.НАКЛ., МИН.СВ.ВР., 1Л., ЕД.Ч., СР.Р. = електролизирало съм
| ПР.НАКЛ., МИН.СВ.ВР., 1Л., МН.Ч. = електролизирали сме
| ПР.НАКЛ., МИН.СВ.ВР., 2Л., ЕД.Ч., М.Р. = електролизирал си
| ПР.НАКЛ., МИН.СВ.ВР., 2Л., ЕД.Ч., Ж.Р. = електролизирала си
| ПР.НАКЛ., МИН.СВ.ВР., 2Л., ЕД.Ч., СР.Р. = електролизирало си
| ПР.НАКЛ., МИН.СВ.ВР., 2Л., МН.Ч. = електролизирали сте
| ПР.НАКЛ., МИН.СВ.ВР., 3Л., ЕД.Ч., М.Р. = електролизирал (е)
| ПР.НАКЛ., МИН.СВ.ВР., 3Л., ЕД.Ч., Ж.Р. = електролизирала (е)
| ПР.НАКЛ., МИН.СВ.ВР., 3Л., ЕД.Ч., СР.Р. = електролизирало (е)
| ПР.НАКЛ., МИН.СВ.ВР., 3Л., МН.Ч. = електролизирали (са)
| ПР.НАКЛ., МИН.НЕОПР.ВР., 1Л., ЕД.Ч., М.Р. = бил съм електролизирал
| ПР.НАКЛ., МИН.НЕОПР.ВР., 1Л., ЕД.Ч., Ж.Р. = била съм електролизирала
| ПР.НАКЛ., МИН.НЕОПР.ВР., 1Л., ЕД.Ч., СР.Р. = било съм електролизирало
| ПР.НАКЛ., МИН.НЕОПР.ВР., 1Л., МН.Ч. = били сме електролизирали
| ПР.НАКЛ., МИН.НЕОПР.ВР., 2Л., ЕД.Ч., М.Р. = бил си електролизирал
| ПР.НАКЛ., МИН.НЕОПР.ВР., 2Л., ЕД.Ч., Ж.Р. = била си електролизирала
| ПР.НАКЛ., МИН.НЕОПР.ВР., 2Л., ЕД.Ч., СР.Р. = било си електролизирало
| ПР.НАКЛ., МИН.НЕОПР.ВР., 2Л., МН.Ч. = били сте електролизирали
| ПР.НАКЛ., МИН.НЕОПР.ВР., 3Л., ЕД.Ч., М.Р. = бил (е) електролизирал
| ПР.НАКЛ., МИН.НЕОПР.ВР., 3Л., ЕД.Ч., Ж.Р. = била (е) електролизирала
| ПР.НАКЛ., МИН.НЕОПР.ВР., 3Л., ЕД.Ч., СР.Р. = било (е) електролизирало
| ПР.НАКЛ., МИН.НЕОПР.ВР., 3Л., МН.Ч. = били (са) електролизирали
| ПР.НАКЛ., БЪД.ВР., 1Л., ЕД.Ч., М.Р. = щял съм да електролизирам
| ПР.НАКЛ., БЪД.ВР., 1Л., ЕД.Ч., Ж.Р. = щяла съм да електролизирам
| ПР.НАКЛ., БЪД.ВР., 1Л., ЕД.Ч., СР.Р. = щяло съм да електролизирам
| ПР.НАКЛ., БЪД.ВР., 1Л., МН.Ч. = щели сме да електролизираме
| ПР.НАКЛ., БЪД.ВР., 2Л., ЕД.Ч., М.Р. = щял си да електролизираш
| ПР.НАКЛ., БЪД.ВР., 2Л., ЕД.Ч., Ж.Р. = щяла си да електролизираш
| ПР.НАКЛ., БЪД.ВР., 2Л., ЕД.Ч., СР.Р. = щяло си да електролизираш
| ПР.НАКЛ., БЪД.ВР., 2Л., МН.Ч. = щели сте да електролизирате
| ПР.НАКЛ., БЪД.ВР., 3Л., ЕД.Ч., М.Р. = щял (е) да електролизира
| ПР.НАКЛ., БЪД.ВР., 3Л., ЕД.Ч., Ж.Р. = щяла (е) да електролизира
| ПР.НАКЛ., БЪД.ВР., 3Л., ЕД.Ч., СР.Р. = щяло (е) да електролизира
| ПР.НАКЛ., БЪД.ВР., 3Л., МН.Ч. = щели (са) да електролизират
| ПР.НАКЛ., БЪД.ПРЕД.ВР., 1Л., ЕД.Ч., М.Р. = щял съм да съм електролизирал
| ПР.НАКЛ., БЪД.ПРЕД.ВР., 1Л., ЕД.Ч., Ж.Р. = щяла съм да съм електролизирала
| ПР.НАКЛ., БЪД.ПРЕД.ВР., 1Л., ЕД.Ч., СР.Р. = щяло съм да съм електролизирало
| ПР.НАКЛ., БЪД.ПРЕД.ВР., 1Л., МН.Ч. = щели сме да сме електролизирали
| ПР.НАКЛ., БЪД.ПРЕД.ВР., 2Л., ЕД.Ч., М.Р. = щял си да си електролизирал
| ПР.НАКЛ., БЪД.ПРЕД.ВР., 2Л., ЕД.Ч., Ж.Р. = щяла си да си електролизирала
| ПР.НАКЛ., БЪД.ПРЕД.ВР., 2Л., ЕД.Ч., СР.Р. = щяло си да си електролизирало
| ПР.НАКЛ., БЪД.ПРЕД.ВР., 2Л., МН.Ч. = щели сте да сте електролизирали
| ПР.НАКЛ., БЪД.ПРЕД.ВР., 3Л., ЕД.Ч., М.Р. = щял (е) да е електролизирал
| ПР.НАКЛ., БЪД.ПРЕД.ВР., 3Л., ЕД.Ч., Ж.Р. = щяла (е) да е електролизирала
| ПР.НАКЛ., БЪД.ПРЕД.ВР., 3Л., ЕД.Ч., СР.Р. = щяло (е) да е електролизирало
| ПР.НАКЛ., БЪД.ПРЕД.ВР., 3Л., МН.Ч. = щели (са) да са електролизирали
| УСЛОВНО НАКЛОНЕНИЕ, 1Л., ЕД.Ч., М.Р. = бих електролизирал
| УСЛОВНО НАКЛОНЕНИЕ, 1Л., ЕД.Ч., Ж.Р. = бих електролизирала
| УСЛОВНО НАКЛОНЕНИЕ, 1Л., ЕД.Ч., СР.Р. = бих електролизирало
| УСЛОВНО НАКЛОНЕНИЕ, 1Л., МН.Ч. = бихме електролизирали
| УСЛОВНО НАКЛОНЕНИЕ, 2Л., ЕД.Ч., М.Р. = би електролизирал
| УСЛОВНО НАКЛОНЕНИЕ, 2Л., ЕД.Ч., Ж.Р. = би електролизирала
| УСЛОВНО НАКЛОНЕНИЕ, 2Л., ЕД.Ч., СР.Р. = би електролизирало
| УСЛОВНО НАКЛОНЕНИЕ, 2Л., МН.Ч. = бихте електролизирали
| УСЛОВНО НАКЛОНЕНИЕ, 3Л., ЕД.Ч., М.Р. = би електролизирал
| УСЛОВНО НАКЛОНЕНИЕ, 3Л., ЕД.Ч., Ж.Р. = би електролизирала
| УСЛОВНО НАКЛОНЕНИЕ, 3Л., ЕД.Ч., СР.Р. = би електролизирало
| УСЛОВНО НАКЛОНЕНИЕ, 3Л., МН.Ч. = биха електролизирали
| ПОВЕЛИТЕЛНО НАКЛОНЕНИЕ, ЕД.Ч. = елек·т·ро·ли·зи·рай
| ПОВЕЛИТЕЛНО НАКЛОНЕНИЕ, МН.Ч. = елек·т·ро·ли·зи·рай·те
| МИН.СТРАД.ПРИЧ. М.Р. = елек·т·ро·ли·зи·ран
| МИН.СТРАД.ПРИЧ. М.Р. НЕПЪЛЕН ЧЛЕН = елек·т·ро·ли·зи·ра·ния
| МИН.СТРАД.ПРИЧ. М.Р. ПЪЛЕН ЧЛЕН = елек·т·ро·ли·зи·ра·ни·ят
| МИН.СТРАД.ПРИЧ. Ж.Р. = елек·т·ро·ли·зи·ра·на
| МИН.СТРАД.ПРИЧ. Ж.Р. ЧЛЕН = елек·т·ро·ли·зи·ра·на·та
| МИН.СТРАД.ПРИЧ. СР.Р. = елек·т·ро·ли·зи·ра·но
| МИН.СТРАД.ПРИЧ. СР.Р. ЧЛЕН = елек·т·ро·ли·зи·ра·но·то
| МИН.СТРАД.ПРИЧ. МН.Ч. = елек·т·ро·ли·зи·ра·ни
| МИН.СТРАД.ПРИЧ. МН.Ч. ЧЛЕН = елек·т·ро·ли·зи·ра·ни·те
| МИН.ДЕЯТ.СВ.ПРИЧ. М.Р. = елек·т·ро·ли·зи·рал
| МИН.ДЕЯТ.СВ.ПРИЧ. М.Р. НЕПЪЛЕН ЧЛЕН = елек·т·ро·ли·зи·ра·лия
| МИН.ДЕЯТ.СВ.ПРИЧ. М.Р. ПЪЛЕН ЧЛЕН = елек·т·ро·ли·зи·ра·ли·ят
| МИН.ДЕЯТ.СВ.ПРИЧ. Ж.Р. = елек·т·ро·ли·зи·ра·ла
| МИН.ДЕЯТ.СВ.ПРИЧ. Ж.Р. ЧЛЕН = елек·т·ро·ли·зи·ра·ла·та
| МИН.ДЕЯТ.СВ.ПРИЧ. СР.Р. = елек·т·ро·ли·зи·ра·ло
| МИН.ДЕЯТ.СВ.ПРИЧ. СР.Р. ЧЛЕН = елек·т·ро·ли·зи·ра·ло·то
| МИН.ДЕЯТ.СВ.ПРИЧ. МН.Ч. = елек·т·ро·ли·зи·ра·ли
| МИН.ДЕЯТ.СВ.ПРИЧ. МН.Ч. ЧЛЕН = елек·т·ро·ли·зи·ра·ли·те
| МИН.ДЕЯТ.НЕСВ.ПРИЧ. М.Р. = елек·т·ро·ли·зи·рал
| МИН.ДЕЯТ.НЕСВ.ПРИЧ. М.Р. НЕПЪЛЕН ЧЛЕН = елек·т·ро·ли·зи·ра·лия
| МИН.ДЕЯТ.НЕСВ.ПРИЧ. М.Р. ПЪЛЕН ЧЛЕН = елек·т·ро·ли·зи·ра·ли·ят
| МИН.ДЕЯТ.НЕСВ.ПРИЧ. Ж.Р. = елек·т·ро·ли·зи·ра·ла
| МИН.ДЕЯТ.НЕСВ.ПРИЧ. Ж.Р. ЧЛЕН = елек·т·ро·ли·зи·ра·ла·та
| МИН.ДЕЯТ.НЕСВ.ПРИЧ. СР.Р. = елек·т·ро·ли·зи·ра·ло
| МИН.ДЕЯТ.НЕСВ.ПРИЧ. СР.Р. ЧЛЕН = елек·т·ро·ли·зи·ра·ло·то
| МИН.ДЕЯТ.НЕСВ.ПРИЧ. МН.Ч. = елек·т·ро·ли·зи·ра·ли
| МИН.ДЕЯТ.НЕСВ.ПРИЧ. МН.Ч. ЧЛЕН = елек·т·ро·ли·зи·ра·ли·те
| СЕГ.ДЕЯТ.ПРИЧ. М.Р. = елек·т·ро·ли·зи·ращ
| СЕГ.ДЕЯТ.ПРИЧ. М.Р. НЕПЪЛЕН ЧЛЕН = елек·т·ро·ли·зи·ра·щия
| СЕГ.ДЕЯТ.ПРИЧ. М.Р. ПЪЛЕН ЧЛЕН = елек·т·ро·ли·зи·ра·щи·ят
| СЕГ.ДЕЯТ.ПРИЧ. Ж.Р. = елек·т·ро·ли·зи·ра·ща
| СЕГ.ДЕЯТ.ПРИЧ. Ж.Р. ЧЛЕН = елек·т·ро·ли·зи·ра·ща·та
| СЕГ.ДЕЯТ.ПРИЧ. СР.Р. = елек·т·ро·ли·зи·ра·що
| СЕГ.ДЕЯТ.ПРИЧ. СР.Р. ЧЛЕН = елек·т·ро·ли·зи·ра·що·то
| СЕГ.ДЕЯТ.ПРИЧ. МН.Ч. = елек·т·ро·ли·зи·ра·щи
| СЕГ.ДЕЯТ.ПРИЧ. МН.Ч. ЧЛЕН = елек·т·ро·ли·зи·ра·щи·те
| ДЕЕПРИЧАСТИЕ = елек·т·ро·ли·зи·рай·ки
| СКРИТИ ПРЕПРАТКИ = 
[[електролизирам]],
[[електролизираш]],
[[електролизира]],
[[електролизираме]],
[[електролизирате]],
[[електролизират]],
[[електролизирах]],
[[електролизирахме]],
[[електролизирахте]],
[[електролизираха]],
[[електролизираше]],
[[електролизирай]],
[[електролизирайте]],
[[електролизирал]],
[[електролизиралия]],
[[електролизиралият]],
[[електролизирала]],
[[електролизиралата]],
[[електролизирало]],
[[електролизиралото]],
[[електролизирали]],
[[електролизиралите]],
[[електролизиран]],
[[електролизирания]],
[[електролизираният]],
[[електролизирана]],
[[електролизираната]],
[[електролизирано]],
[[електролизираното]],
[[електролизирани]],
[[електролизираните]],
[[електролизиращ]],
[[електролизиращия]],
[[електролизиращият]],
[[електролизираща]],
[[електролизиращата]],
[[електролизиращо]],
[[електролизиращото]],
[[електролизиращи]],
[[електролизиращите]],
[[електролизирайки]],
[[електролизирал съм]],
[[електролизирала съм]],
[[електролизирало съм]],
[[електролизирали сме]],
[[електролизирал си]],
[[електролизирала си]],
[[електролизирало си]],
[[електролизирали сте]],
[[електролизирал е]],
[[електролизирала е]],
[[електролизирало е]],
[[електролизирали са]],
[[бях електролизирал]],
[[бях електролизирала]],
[[бях електролизирало]],
[[бяхме електролизирали]],
[[беше електролизирал]],
[[беше електролизирала]],
[[беше електролизирало]],
[[бяхте електролизирали]],
[[бяха електролизирали]],
[[ще електролизирам]],
[[ще електролизираме]],
[[ще електролизираш]],
[[ще електролизирате]],
[[ще електролизира]],
[[ще електролизират]],
[[ще съм електролизирал]],
[[ще съм електролизирала]],
[[ще съм електролизирало]],
[[ще сме електролизирали]],
[[ще си електролизирал]],
[[ще си електролизирала]],
[[ще си електролизирало]],
[[ще сте електролизирали]],
[[ще е електролизирал]],
[[ще е електролизирала]],
[[ще е електролизирало]],
[[ще са електролизирали]],
[[щях да електролизирам]],
[[щяхме да електролизираме]],
[[щеше да електролизираш]],
[[щяхте да електролизирате]],
[[щеше да електролизира]],
[[щяха да електролизират]],
[[щях да съм електролизирал]],
[[щях да съм електролизирала]],
[[щях да съм електролизирало]],
[[щяхме да сме електролизирали]],
[[щеше да си електролизирал]],
[[щеше да си електролизирала]],
[[щеше да си електролизирало]],
[[щяхте да сте електролизирали]],
[[щеше да е електролизирал]],
[[щеше да е електролизирала]],
[[щеше да е електролизирало]],
[[щяха да са електролизирали]],
[[бил съм електролизирал]],
[[била съм електролизирала]],
[[било съм електролизирало]],
[[били сме електролизирали]],
[[бил си електролизирал]],
[[била си електролизирала]],
[[било си електролизирало]],
[[били сте електролизирали]],
[[бил е електролизирал]],
[[била е електролизирала]],
[[било е електролизирало]],
[[били са електролизирали]],
[[щял съм да електролизирам]],
[[щяла съм да електролизирам]],
[[щяло съм да електролизирам]],
[[щели сме да електролизираме]],
[[щял си да електролизираш]],
[[щяла си да електролизираш]],
[[щяло си да електролизираш]],
[[щели сте да електролизирате]],
[[щял да електролизира]],
[[щяла да електролизира]],
[[щяло да електролизира]],
[[щели да електролизират]],
[[щял е да електролизира]],
[[щяла е да електролизира]],
[[щяло е да електролизира]],
[[щели са да електролизират]],
[[щял съм да съм електролизирал]],
[[щяла съм да съм електролизирала]],
[[щяло съм да съм електролизирало]],
[[щели сме да сме електролизирали]],
[[щял си да си електролизирал]],
[[щяла си да си електролизирала]],
[[щяло си да си електролизирало]],
[[щели сте да сте електролизирали]],
[[щял да е електролизирал]],
[[щяла да е електролизирала]],
[[щяло да е електролизирало]],
[[щели да са електролизирали]],
[[щял е да е електролизирал]],
[[щяла е да е електролизирала]],
[[щяло е да е електролизирало]],
[[щели са да са електролизирали]],
[[бих електролизирал]],
[[бих електролизирала]],
[[бих електролизирало]],
[[бихме електролизирали]],
[[би електролизирал]],
[[би електролизирала]],
[[би електролизирало]],
[[бихте електролизирали]],
[[биха електролизирали]],
}}</text>
      <sha1>f7anwcbuqw4ekibx75nup92l8z6prf0</sha1>
    </revision>
  </page>
  <page>
    <title>Шаблон:Словоформи/елиминирам</title>
    <ns>10</ns>
    <id>493378</id>
    <revision>
      <id>525360</id>
      <parentid>18598</parentid>
      <timestamp>2005-05-11T04:06:14Z</timestamp>
      <contributor>
        <username>Bgbot</username>
        <id>83</id>
      </contributor>
      <comment>Борислав: Поправка на пренасянето</comment>
      <model>wikitext</model>
      <format>text/x-wiki</format>
      <text bytes="22068" xml:space="preserve">{{Шаблон:Словоформи/Глагол|
  ОСНОВНА ФОРМА = елиминирам
| СЕГ.ВР., 1Л., ЕД.Ч. = ели·ми·ни·рам
| СЕГ.ВР., 1Л., МН.Ч. = ели·ми·ни·ра·ме
| СЕГ.ВР., 2Л., ЕД.Ч. = ели·ми·ни·раш
| СЕГ.ВР., 2Л., МН.Ч. = ели·ми·ни·ра·те
| СЕГ.ВР., 3Л., ЕД.Ч. = ели·ми·ни·ра
| СЕГ.ВР., 3Л., МН.Ч. = ели·ми·ни·рат
| МИН.СВ.ВР., 1Л., ЕД.Ч. = ели·ми·ни·рах
| МИН.СВ.ВР., 1Л., МН.Ч. = ели·ми·ни·рах·ме
| МИН.СВ.ВР., 2Л., ЕД.Ч. = ели·ми·ни·ра
| МИН.СВ.ВР., 2Л., МН.Ч. = ели·ми·ни·рах·те
| МИН.СВ.ВР., 3Л., ЕД.Ч. = ели·ми·ни·ра
| МИН.СВ.ВР., 3Л., МН.Ч. = ели·ми·ни·ра·ха
| МИН.НЕСВ.ВР., 1Л., ЕД.Ч. = ели·ми·ни·рах
| МИН.НЕСВ.ВР., 1Л., МН.Ч. = ели·ми·ни·рах·ме
| МИН.НЕСВ.ВР., 2Л., ЕД.Ч. = ели·ми·ни·ра·ше
| МИН.НЕСВ.ВР., 2Л., МН.Ч. = ели·ми·ни·рах·те
| МИН.НЕСВ.ВР., 3Л., ЕД.Ч. = ели·ми·ни·ра·ше
| МИН.НЕСВ.ВР., 3Л., МН.Ч. = ели·ми·ни·ра·ха
| МИН.НЕОПР.ВР., 1Л., ЕД.Ч., М.Р. = елиминирал съм
| МИН.НЕОПР.ВР., 1Л., ЕД.Ч., Ж.Р. = елиминирала съм
| МИН.НЕОПР.ВР., 1Л., ЕД.Ч., СР.Р. = елиминирало съм
| МИН.НЕОПР.ВР., 1Л., МН.Ч. = елиминирали сме
| МИН.НЕОПР.ВР., 2Л., ЕД.Ч., М.Р. = елиминирал си
| МИН.НЕОПР.ВР., 2Л., ЕД.Ч., Ж.Р. = елиминирала си
| МИН.НЕОПР.ВР., 2Л., ЕД.Ч., СР.Р. = елиминирало си
| МИН.НЕОПР.ВР., 2Л., МН.Ч. = елиминирали сте
| МИН.НЕОПР.ВР., 3Л., ЕД.Ч., М.Р. = елиминирал е
| МИН.НЕОПР.ВР., 3Л., ЕД.Ч., Ж.Р. = елиминирала е
| МИН.НЕОПР.ВР., 3Л., ЕД.Ч., СР.Р. = елиминирало е
| МИН.НЕОПР.ВР., 3Л., МН.Ч. = елиминирали са
| МИН.ПРЕД.ВР., 1Л., ЕД.Ч., М.Р. = бях елиминирал
| МИН.ПРЕД.ВР., 1Л., ЕД.Ч., Ж.Р. = бях елиминирала
| МИН.ПРЕД.ВР., 1Л., ЕД.Ч., СР.Р. = бях елиминирало
| МИН.ПРЕД.ВР., 1Л., МН.Ч. = бяхме елиминирали
| МИН.ПРЕД.ВР., 2Л., ЕД.Ч., М.Р. = беше елиминирал
| МИН.ПРЕД.ВР., 2Л., ЕД.Ч., Ж.Р. = беше елиминирала
| МИН.ПРЕД.ВР., 2Л., ЕД.Ч., СР.Р. = беше елиминирало
| МИН.ПРЕД.ВР., 2Л., МН.Ч. = бяхте елиминирали
| МИН.ПРЕД.ВР., 3Л., ЕД.Ч., М.Р. = беше елиминирал
| МИН.ПРЕД.ВР., 3Л., ЕД.Ч., Ж.Р. = беше елиминирала
| МИН.ПРЕД.ВР., 3Л., ЕД.Ч., СР.Р. = беше елиминирало
| МИН.ПРЕД.ВР., 3Л., МН.Ч. = бяха елиминирали
| БЪД.ВР., 1Л., ЕД.Ч. = ще елиминирам
| БЪД.ВР., 1Л., МН.Ч. = ще елиминираме
| БЪД.ВР., 2Л., ЕД.Ч. = ще елиминираш
| БЪД.ВР., 2Л., МН.Ч. = ще елиминирате
| БЪД.ВР., 3Л., ЕД.Ч. = ще елиминира
| БЪД.ВР., 3Л., МН.Ч. = ще елиминират
| БЪД.ПРЕД.ВР., 1Л., ЕД.Ч., М.Р. = ще съм елиминирал
| БЪД.ПРЕД.ВР., 1Л., ЕД.Ч., Ж.Р. = ще съм елиминирала
| БЪД.ПРЕД.ВР., 1Л., ЕД.Ч., СР.Р. = ще съм елиминирало
| БЪД.ПРЕД.ВР., 1Л., МН.Ч. = ще сме елиминирали
| БЪД.ПРЕД.ВР., 2Л., ЕД.Ч., М.Р. = ще си елиминирал
| БЪД.ПРЕД.ВР., 2Л., ЕД.Ч., Ж.Р. = ще си елиминирала
| БЪД.ПРЕД.ВР., 2Л., ЕД.Ч., СР.Р. = ще си елиминирало
| БЪД.ПРЕД.ВР., 2Л., МН.Ч. = ще сте елиминирали
| БЪД.ПРЕД.ВР., 3Л., ЕД.Ч., М.Р. = ще е елиминирал
| БЪД.ПРЕД.ВР., 3Л., ЕД.Ч., Ж.Р. = ще е елиминирала
| БЪД.ПРЕД.ВР., 3Л., ЕД.Ч., СР.Р. = ще е елиминирало
| БЪД.ПРЕД.ВР., 3Л., МН.Ч. = ще са елиминирали
| БЪД.ВР. В МИН., 1Л., ЕД.Ч. = щях да елиминирам
| БЪД.ВР. В МИН., 1Л., МН.Ч. = щяхме да елиминираме
| БЪД.ВР. В МИН., 2Л., ЕД.Ч. = щеше да елиминираш
| БЪД.ВР. В МИН., 2Л., МН.Ч. = щяхте да елиминирате
| БЪД.ВР. В МИН., 3Л., ЕД.Ч. = щеше да елиминира
| БЪД.ВР. В МИН., 3Л., МН.Ч. = щяха да елиминират
| БЪД.ПРЕД.ВР. В МИН., 1Л., ЕД.Ч., М.Р. = щях да съм елиминирал
| БЪД.ПРЕД.ВР. В МИН., 1Л., ЕД.Ч., Ж.Р. = щях да съм елиминирала
| БЪД.ПРЕД.ВР. В МИН., 1Л., ЕД.Ч., СР.Р. = щях да съм елиминирало
| БЪД.ПРЕД.ВР. В МИН., 1Л., МН.Ч. = щяхме да сме елиминирали
| БЪД.ПРЕД.ВР. В МИН., 2Л., ЕД.Ч., М.Р. = щеше да си елиминирал
| БЪД.ПРЕД.ВР. В МИН., 2Л., ЕД.Ч., Ж.Р. = щеше да си елиминирала
| БЪД.ПРЕД.ВР. В МИН., 2Л., ЕД.Ч., СР.Р. = щеше да си елиминирало
| БЪД.ПРЕД.ВР. В МИН., 2Л., МН.Ч. = щяхте да сте елиминирали
| БЪД.ПРЕД.ВР. В МИН., 3Л., ЕД.Ч., М.Р. = щеше да е елиминирал
| БЪД.ПРЕД.ВР. В МИН., 3Л., ЕД.Ч., Ж.Р. = щеше да е елиминирала
| БЪД.ПРЕД.ВР. В МИН., 3Л., ЕД.Ч., СР.Р. = щеше да е елиминирало
| БЪД.ПРЕД.ВР. В МИН., 3Л., МН.Ч. = щяха да са елиминирали
| ПР.НАКЛ., СЕГ.ВР., 1Л., ЕД.Ч., М.Р. = елиминирал съм
| ПР.НАКЛ., СЕГ.ВР., 1Л., ЕД.Ч., Ж.Р. = елиминирала съм
| ПР.НАКЛ., СЕГ.ВР., 1Л., ЕД.Ч., СР.Р. = елиминирало съм
| ПР.НАКЛ., СЕГ.ВР., 1Л., МН.Ч. = елиминирали сме
| ПР.НАКЛ., СЕГ.ВР., 2Л., ЕД.Ч., М.Р. = елиминирал си
| ПР.НАКЛ., СЕГ.ВР., 2Л., ЕД.Ч., Ж.Р. = елиминирала си
| ПР.НАКЛ., СЕГ.ВР., 2Л., ЕД.Ч., СР.Р. = елиминирало си
| ПР.НАКЛ., СЕГ.ВР., 2Л., МН.Ч. = елиминирали сте
| ПР.НАКЛ., СЕГ.ВР., 3Л., ЕД.Ч., М.Р. = елиминирал (е)
| ПР.НАКЛ., СЕГ.ВР., 3Л., ЕД.Ч., Ж.Р. = елиминирала (е)
| ПР.НАКЛ., СЕГ.ВР., 3Л., ЕД.Ч., СР.Р. = елиминирало (е)
| ПР.НАКЛ., СЕГ.ВР., 3Л., МН.Ч. = елиминирали (са)
| ПР.НАКЛ., МИН.СВ.ВР., 1Л., ЕД.Ч., М.Р. = елиминирал съм
| ПР.НАКЛ., МИН.СВ.ВР., 1Л., ЕД.Ч., Ж.Р. = елиминирала съм
| ПР.НАКЛ., МИН.СВ.ВР., 1Л., ЕД.Ч., СР.Р. = елиминирало съм
| ПР.НАКЛ., МИН.СВ.ВР., 1Л., МН.Ч. = елиминирали сме
| ПР.НАКЛ., МИН.СВ.ВР., 2Л., ЕД.Ч., М.Р. = елиминирал си
| ПР.НАКЛ., МИН.СВ.ВР., 2Л., ЕД.Ч., Ж.Р. = елиминирала си
| ПР.НАКЛ., МИН.СВ.ВР., 2Л., ЕД.Ч., СР.Р. = елиминирало си
| ПР.НАКЛ., МИН.СВ.ВР., 2Л., МН.Ч. = елиминирали сте
| ПР.НАКЛ., МИН.СВ.ВР., 3Л., ЕД.Ч., М.Р. = елиминирал (е)
| ПР.НАКЛ., МИН.СВ.ВР., 3Л., ЕД.Ч., Ж.Р. = елиминирала (е)
| ПР.НАКЛ., МИН.СВ.ВР., 3Л., ЕД.Ч., СР.Р. = елиминирало (е)
| ПР.НАКЛ., МИН.СВ.ВР., 3Л., МН.Ч. = елиминирали (са)
| ПР.НАКЛ., МИН.НЕОПР.ВР., 1Л., ЕД.Ч., М.Р. = бил съм елиминирал
| ПР.НАКЛ., МИН.НЕОПР.ВР., 1Л., ЕД.Ч., Ж.Р. = била съм елиминирала
| ПР.НАКЛ., МИН.НЕОПР.ВР., 1Л., ЕД.Ч., СР.Р. = било съм елиминирало
| ПР.НАКЛ., МИН.НЕОПР.ВР., 1Л., МН.Ч. = били сме елиминирали
| ПР.НАКЛ., МИН.НЕОПР.ВР., 2Л., ЕД.Ч., М.Р. = бил си елиминирал
| ПР.НАКЛ., МИН.НЕОПР.ВР., 2Л., ЕД.Ч., Ж.Р. = била си елиминирала
| ПР.НАКЛ., МИН.НЕОПР.ВР., 2Л., ЕД.Ч., СР.Р. = било си елиминирало
| ПР.НАКЛ., МИН.НЕОПР.ВР., 2Л., МН.Ч. = били сте елиминирали
| ПР.НАКЛ., МИН.НЕОПР.ВР., 3Л., ЕД.Ч., М.Р. = бил (е) елиминирал
| ПР.НАКЛ., МИН.НЕОПР.ВР., 3Л., ЕД.Ч., Ж.Р. = била (е) елиминирала
| ПР.НАКЛ., МИН.НЕОПР.ВР., 3Л., ЕД.Ч., СР.Р. = било (е) елиминирало
| ПР.НАКЛ., МИН.НЕОПР.ВР., 3Л., МН.Ч. = били (са) елиминирали
| ПР.НАКЛ., БЪД.ВР., 1Л., ЕД.Ч., М.Р. = щял съм да елиминирам
| ПР.НАКЛ., БЪД.ВР., 1Л., ЕД.Ч., Ж.Р. = щяла съм да елиминирам
| ПР.НАКЛ., БЪД.ВР., 1Л., ЕД.Ч., СР.Р. = щяло съм да елиминирам
| ПР.НАКЛ., БЪД.ВР., 1Л., МН.Ч. = щели сме да елиминираме
| ПР.НАКЛ., БЪД.ВР., 2Л., ЕД.Ч., М.Р. = щял си да елиминираш
| ПР.НАКЛ., БЪД.ВР., 2Л., ЕД.Ч., Ж.Р. = щяла си да елиминираш
| ПР.НАКЛ., БЪД.ВР., 2Л., ЕД.Ч., СР.Р. = щяло си да елиминираш
| ПР.НАКЛ., БЪД.ВР., 2Л., МН.Ч. = щели сте да елиминирате
| ПР.НАКЛ., БЪД.ВР., 3Л., ЕД.Ч., М.Р. = щял (е) да елиминира
| ПР.НАКЛ., БЪД.ВР., 3Л., ЕД.Ч., Ж.Р. = щяла (е) да елиминира
| ПР.НАКЛ., БЪД.ВР., 3Л., ЕД.Ч., СР.Р. = щяло (е) да елиминира
| ПР.НАКЛ., БЪД.ВР., 3Л., МН.Ч. = щели (са) да елиминират
| ПР.НАКЛ., БЪД.ПРЕД.ВР., 1Л., ЕД.Ч., М.Р. = щял съм да съм елиминирал
| ПР.НАКЛ., БЪД.ПРЕД.ВР., 1Л., ЕД.Ч., Ж.Р. = щяла съм да съм елиминирала
| ПР.НАКЛ., БЪД.ПРЕД.ВР., 1Л., ЕД.Ч., СР.Р. = щяло съм да съм елиминирало
| ПР.НАКЛ., БЪД.ПРЕД.ВР., 1Л., МН.Ч. = щели сме да сме елиминирали
| ПР.НАКЛ., БЪД.ПРЕД.ВР., 2Л., ЕД.Ч., М.Р. = щял си да си елиминирал
| ПР.НАКЛ., БЪД.ПРЕД.ВР., 2Л., ЕД.Ч., Ж.Р. = щяла си да си елиминирала
| ПР.НАКЛ., БЪД.ПРЕД.ВР., 2Л., ЕД.Ч., СР.Р. = щяло си да си елиминирало
| ПР.НАКЛ., БЪД.ПРЕД.ВР., 2Л., МН.Ч. = щели сте да сте елиминирали
| ПР.НАКЛ., БЪД.ПРЕД.ВР., 3Л., ЕД.Ч., М.Р. = щял (е) да е елиминирал
| ПР.НАКЛ., БЪД.ПРЕД.ВР., 3Л., ЕД.Ч., Ж.Р. = щяла (е) да е елиминирала
| ПР.НАКЛ., БЪД.ПРЕД.ВР., 3Л., ЕД.Ч., СР.Р. = щяло (е) да е елиминирало
| ПР.НАКЛ., БЪД.ПРЕД.ВР., 3Л., МН.Ч. = щели (са) да са елиминирали
| УСЛОВНО НАКЛОНЕНИЕ, 1Л., ЕД.Ч., М.Р. = бих елиминирал
| УСЛОВНО НАКЛОНЕНИЕ, 1Л., ЕД.Ч., Ж.Р. = бих елиминирала
| УСЛОВНО НАКЛОНЕНИЕ, 1Л., ЕД.Ч., СР.Р. = бих елиминирало
| УСЛОВНО НАКЛОНЕНИЕ, 1Л., МН.Ч. = бихме елиминирали
| УСЛОВНО НАКЛОНЕНИЕ, 2Л., ЕД.Ч., М.Р. = би елиминирал
| УСЛОВНО НАКЛОНЕНИЕ, 2Л., ЕД.Ч., Ж.Р. = би елиминирала
| УСЛОВНО НАКЛОНЕНИЕ, 2Л., ЕД.Ч., СР.Р. = би елиминирало
| УСЛОВНО НАКЛОНЕНИЕ, 2Л., МН.Ч. = бихте елиминирали
| УСЛОВНО НАКЛОНЕНИЕ, 3Л., ЕД.Ч., М.Р. = би елиминирал
| УСЛОВНО НАКЛОНЕНИЕ, 3Л., ЕД.Ч., Ж.Р. = би елиминирала
| УСЛОВНО НАКЛОНЕНИЕ, 3Л., ЕД.Ч., СР.Р. = би елиминирало
| УСЛОВНО НАКЛОНЕНИЕ, 3Л., МН.Ч. = биха елиминирали
| ПОВЕЛИТЕЛНО НАКЛОНЕНИЕ, ЕД.Ч. = ели·ми·ни·рай
| ПОВЕЛИТЕЛНО НАКЛОНЕНИЕ, МН.Ч. = ели·ми·ни·рай·те
| МИН.СТРАД.ПРИЧ. М.Р. = ели·ми·ни·ран
| МИН.СТРАД.ПРИЧ. М.Р. НЕПЪЛЕН ЧЛЕН = ели·ми·ни·ра·ния
| МИН.СТРАД.ПРИЧ. М.Р. ПЪЛЕН ЧЛЕН = ели·ми·ни·ра·ни·ят
| МИН.СТРАД.ПРИЧ. Ж.Р. = ели·ми·ни·ра·на
| МИН.СТРАД.ПРИЧ. Ж.Р. ЧЛЕН = ели·ми·ни·ра·на·та
| МИН.СТРАД.ПРИЧ. СР.Р. = ели·ми·ни·ра·но
| МИН.СТРАД.ПРИЧ. СР.Р. ЧЛЕН = ели·ми·ни·ра·но·то
| МИН.СТРАД.ПРИЧ. МН.Ч. = ели·ми·ни·ра·ни
| МИН.СТРАД.ПРИЧ. МН.Ч. ЧЛЕН = ели·ми·ни·ра·ни·те
| МИН.ДЕЯТ.СВ.ПРИЧ. М.Р. = ели·ми·ни·рал
| МИН.ДЕЯТ.СВ.ПРИЧ. М.Р. НЕПЪЛЕН ЧЛЕН = ели·ми·ни·ра·лия
| МИН.ДЕЯТ.СВ.ПРИЧ. М.Р. ПЪЛЕН ЧЛЕН = ели·ми·ни·ра·ли·ят
| МИН.ДЕЯТ.СВ.ПРИЧ. Ж.Р. = ели·ми·ни·ра·ла
| МИН.ДЕЯТ.СВ.ПРИЧ. Ж.Р. ЧЛЕН = ели·ми·ни·ра·ла·та
| МИН.ДЕЯТ.СВ.ПРИЧ. СР.Р. = ели·ми·ни·ра·ло
| МИН.ДЕЯТ.СВ.ПРИЧ. СР.Р. ЧЛЕН = ели·ми·ни·ра·ло·то
| МИН.ДЕЯТ.СВ.ПРИЧ. МН.Ч. = ели·ми·ни·ра·ли
| МИН.ДЕЯТ.СВ.ПРИЧ. МН.Ч. ЧЛЕН = ели·ми·ни·ра·ли·те
| МИН.ДЕЯТ.НЕСВ.ПРИЧ. М.Р. = ели·ми·ни·рал
| МИН.ДЕЯТ.НЕСВ.ПРИЧ. М.Р. НЕПЪЛЕН ЧЛЕН = ели·ми·ни·ра·лия
| МИН.ДЕЯТ.НЕСВ.ПРИЧ. М.Р. ПЪЛЕН ЧЛЕН = ели·ми·ни·ра·ли·ят
| МИН.ДЕЯТ.НЕСВ.ПРИЧ. Ж.Р. = ели·ми·ни·ра·ла
| МИН.ДЕЯТ.НЕСВ.ПРИЧ. Ж.Р. ЧЛЕН = ели·ми·ни·ра·ла·та
| МИН.ДЕЯТ.НЕСВ.ПРИЧ. СР.Р. = ели·ми·ни·ра·ло
| МИН.ДЕЯТ.НЕСВ.ПРИЧ. СР.Р. ЧЛЕН = ели·ми·ни·ра·ло·то
| МИН.ДЕЯТ.НЕСВ.ПРИЧ. МН.Ч. = ели·ми·ни·ра·ли
| МИН.ДЕЯТ.НЕСВ.ПРИЧ. МН.Ч. ЧЛЕН = ели·ми·ни·ра·ли·те
| СЕГ.ДЕЯТ.ПРИЧ. М.Р. = ели·ми·ни·ращ
| СЕГ.ДЕЯТ.ПРИЧ. М.Р. НЕПЪЛЕН ЧЛЕН = ели·ми·ни·ра·щия
| СЕГ.ДЕЯТ.ПРИЧ. М.Р. ПЪЛЕН ЧЛЕН = ели·ми·ни·ра·щи·ят
| СЕГ.ДЕЯТ.ПРИЧ. Ж.Р. = ели·ми·ни·ра·ща
| СЕГ.ДЕЯТ.ПРИЧ. Ж.Р. ЧЛЕН = ели·ми·ни·ра·ща·та
| СЕГ.ДЕЯТ.ПРИЧ. СР.Р. = ели·ми·ни·ра·що
| СЕГ.ДЕЯТ.ПРИЧ. СР.Р. ЧЛЕН = ели·ми·ни·ра·що·то
| СЕГ.ДЕЯТ.ПРИЧ. МН.Ч. = ели·ми·ни·ра·щи
| СЕГ.ДЕЯТ.ПРИЧ. МН.Ч. ЧЛЕН = ели·ми·ни·ра·щи·те
| ДЕЕПРИЧАСТИЕ = ели·ми·ни·рай·ки
| СКРИТИ ПРЕПРАТКИ = 
[[елиминирам]],
[[елиминираш]],
[[елиминира]],
[[елиминираме]],
[[елиминирате]],
[[елиминират]],
[[елиминирах]],
[[елиминирахме]],
[[елиминирахте]],
[[елиминираха]],
[[елиминираше]],
[[елиминирай]],
[[елиминирайте]],
[[елиминирал]],
[[елиминиралия]],
[[елиминиралият]],
[[елиминирала]],
[[елиминиралата]],
[[елиминирало]],
[[елиминиралото]],
[[елиминирали]],
[[елиминиралите]],
[[елиминиран]],
[[елиминирания]],
[[елиминираният]],
[[елиминирана]],
[[елиминираната]],
[[елиминирано]],
[[елиминираното]],
[[елиминирани]],
[[елиминираните]],
[[елиминиращ]],
[[елиминиращия]],
[[елиминиращият]],
[[елиминираща]],
[[елиминиращата]],
[[елиминиращо]],
[[елиминиращото]],
[[елиминиращи]],
[[елиминиращите]],
[[елиминирайки]],
[[елиминирал съм]],
[[елиминирала съм]],
[[елиминирало съм]],
[[елиминирали сме]],
[[елиминирал си]],
[[елиминирала си]],
[[елиминирало си]],
[[елиминирали сте]],
[[елиминирал е]],
[[елиминирала е]],
[[елиминирало е]],
[[елиминирали са]],
[[бях елиминирал]],
[[бях елиминирала]],
[[бях елиминирало]],
[[бяхме елиминирали]],
[[беше елиминирал]],
[[беше елиминирала]],
[[беше елиминирало]],
[[бяхте елиминирали]],
[[бяха елиминирали]],
[[ще елиминирам]],
[[ще елиминираме]],
[[ще елиминираш]],
[[ще елиминирате]],
[[ще елиминира]],
[[ще елиминират]],
[[ще съм елиминирал]],
[[ще съм елиминирала]],
[[ще съм елиминирало]],
[[ще сме елиминирали]],
[[ще си елиминирал]],
[[ще си елиминирала]],
[[ще си елиминирало]],
[[ще сте елиминирали]],
[[ще е елиминирал]],
[[ще е елиминирала]],
[[ще е елиминирало]],
[[ще са елиминирали]],
[[щях да елиминирам]],
[[щяхме да елиминираме]],
[[щеше да елиминираш]],
[[щяхте да елиминирате]],
[[щеше да елиминира]],
[[щяха да елиминират]],
[[щях да съм елиминирал]],
[[щях да съм елиминирала]],
[[щях да съм елиминирало]],
[[щяхме да сме елиминирали]],
[[щеше да си елиминирал]],
[[щеше да си елиминирала]],
[[щеше да си елиминирало]],
[[щяхте да сте елиминирали]],
[[щеше да е елиминирал]],
[[щеше да е елиминирала]],
[[щеше да е елиминирало]],
[[щяха да са елиминирали]],
[[бил съм елиминирал]],
[[била съм елиминирала]],
[[било съм елиминирало]],
[[били сме елиминирали]],
[[бил си елиминирал]],
[[била си елиминирала]],
[[било си елиминирало]],
[[били сте елиминирали]],
[[бил е елиминирал]],
[[била е елиминирала]],
[[било е елиминирало]],
[[били са елиминирали]],
[[щял съм да елиминирам]],
[[щяла съм да елиминирам]],
[[щяло съм да елиминирам]],
[[щели сме да елиминираме]],
[[щял си да елиминираш]],
[[щяла си да елиминираш]],
[[щяло си да елиминираш]],
[[щели сте да елиминирате]],
[[щял да елиминира]],
[[щяла да елиминира]],
[[щяло да елиминира]],
[[щели да елиминират]],
[[щял е да елиминира]],
[[щяла е да елиминира]],
[[щяло е да елиминира]],
[[щели са да елиминират]],
[[щял съм да съм елиминирал]],
[[щяла съм да съм елиминирала]],
[[щяло съм да съм елиминирало]],
[[щели сме да сме елиминирали]],
[[щял си да си елиминирал]],
[[щяла си да си елиминирала]],
[[щяло си да си елиминирало]],
[[щели сте да сте елиминирали]],
[[щял да е елиминирал]],
[[щяла да е елиминирала]],
[[щяло да е елиминирало]],
[[щели да са елиминирали]],
[[щял е да е елиминирал]],
[[щяла е да е елиминирала]],
[[щяло е да е елиминирало]],
[[щели са да са елиминирали]],
[[бих елиминирал]],
[[бих елиминирала]],
[[бих елиминирало]],
[[бихме елиминирали]],
[[би елиминирал]],
[[би елиминирала]],
[[би елиминирало]],
[[бихте елиминирали]],
[[биха елиминирали]],
}}</text>
      <sha1>c5wa1rz6ua9nn2gvsufa12ggqs5qu6n</sha1>
    </revision>
  </page>
  <page>
    <title>Шаблон:Словоформи/елинизирам</title>
    <ns>10</ns>
    <id>493380</id>
    <revision>
      <id>525362</id>
      <parentid>18383</parentid>
      <timestamp>2005-05-10T08:40:03Z</timestamp>
      <contributor>
        <username>Bgbot</username>
        <id>83</id>
      </contributor>
      <comment>Борислав: Поправка на пренасянето</comment>
      <model>wikitext</model>
      <format>text/x-wiki</format>
      <text bytes="22068" xml:space="preserve">{{Шаблон:Словоформи/Глагол|
  ОСНОВНА ФОРМА = елинизирам
| СЕГ.ВР., 1Л., ЕД.Ч. = ели·ни·зи·рам
| СЕГ.ВР., 1Л., МН.Ч. = ели·ни·зи·ра·ме
| СЕГ.ВР., 2Л., ЕД.Ч. = ели·ни·зи·раш
| СЕГ.ВР., 2Л., МН.Ч. = ели·ни·зи·ра·те
| СЕГ.ВР., 3Л., ЕД.Ч. = ели·ни·зи·ра
| СЕГ.ВР., 3Л., МН.Ч. = ели·ни·зи·рат
| МИН.СВ.ВР., 1Л., ЕД.Ч. = ели·ни·зи·рах
| МИН.СВ.ВР., 1Л., МН.Ч. = ели·ни·зи·рах·ме
| МИН.СВ.ВР., 2Л., ЕД.Ч. = ели·ни·зи·ра
| МИН.СВ.ВР., 2Л., МН.Ч. = ели·ни·зи·рах·те
| МИН.СВ.ВР., 3Л., ЕД.Ч. = ели·ни·зи·ра
| МИН.СВ.ВР., 3Л., МН.Ч. = ели·ни·зи·ра·ха
| МИН.НЕСВ.ВР., 1Л., ЕД.Ч. = ели·ни·зи·рах
| МИН.НЕСВ.ВР., 1Л., МН.Ч. = ели·ни·зи·рах·ме
| МИН.НЕСВ.ВР., 2Л., ЕД.Ч. = ели·ни·зи·ра·ше
| МИН.НЕСВ.ВР., 2Л., МН.Ч. = ели·ни·зи·рах·те
| МИН.НЕСВ.ВР., 3Л., ЕД.Ч. = ели·ни·зи·ра·ше
| МИН.НЕСВ.ВР., 3Л., МН.Ч. = ели·ни·зи·ра·ха
| МИН.НЕОПР.ВР., 1Л., ЕД.Ч., М.Р. = елинизирал съм
| МИН.НЕОПР.ВР., 1Л., ЕД.Ч., Ж.Р. = елинизирала съм
| МИН.НЕОПР.ВР., 1Л., ЕД.Ч., СР.Р. = елинизирало съм
| МИН.НЕОПР.ВР., 1Л., МН.Ч. = елинизирали сме
| МИН.НЕОПР.ВР., 2Л., ЕД.Ч., М.Р. = елинизирал си
| МИН.НЕОПР.ВР., 2Л., ЕД.Ч., Ж.Р. = елинизирала си
| МИН.НЕОПР.ВР., 2Л., ЕД.Ч., СР.Р. = елинизирало си
| МИН.НЕОПР.ВР., 2Л., МН.Ч. = елинизирали сте
| МИН.НЕОПР.ВР., 3Л., ЕД.Ч., М.Р. = елинизирал е
| МИН.НЕОПР.ВР., 3Л., ЕД.Ч., Ж.Р. = елинизирала е
| МИН.НЕОПР.ВР., 3Л., ЕД.Ч., СР.Р. = елинизирало е
| МИН.НЕОПР.ВР., 3Л., МН.Ч. = елинизирали са
| МИН.ПРЕД.ВР., 1Л., ЕД.Ч., М.Р. = бях елинизирал
| МИН.ПРЕД.ВР., 1Л., ЕД.Ч., Ж.Р. = бях елинизирала
| МИН.ПРЕД.ВР., 1Л., ЕД.Ч., СР.Р. = бях елинизирало
| МИН.ПРЕД.ВР., 1Л., МН.Ч. = бяхме елинизирали
| МИН.ПРЕД.ВР., 2Л., ЕД.Ч., М.Р. = беше елинизирал
| МИН.ПРЕД.ВР., 2Л., ЕД.Ч., Ж.Р. = беше елинизирала
| МИН.ПРЕД.ВР., 2Л., ЕД.Ч., СР.Р. = беше елинизирало
| МИН.ПРЕД.ВР., 2Л., МН.Ч. = бяхте елинизирали
| МИН.ПРЕД.ВР., 3Л., ЕД.Ч., М.Р. = беше елинизирал
| МИН.ПРЕД.ВР., 3Л., ЕД.Ч., Ж.Р. = беше елинизирала
| МИН.ПРЕД.ВР., 3Л., ЕД.Ч., СР.Р. = беше елинизирало
| МИН.ПРЕД.ВР., 3Л., МН.Ч. = бяха елинизирали
| БЪД.ВР., 1Л., ЕД.Ч. = ще елинизирам
| БЪД.ВР., 1Л., МН.Ч. = ще елинизираме
| БЪД.ВР., 2Л., ЕД.Ч. = ще елинизираш
| БЪД.ВР., 2Л., МН.Ч. = ще елинизирате
| БЪД.ВР., 3Л., ЕД.Ч. = ще елинизира
| БЪД.ВР., 3Л., МН.Ч. = ще елинизират
| БЪД.ПРЕД.ВР., 1Л., ЕД.Ч., М.Р. = ще съм елинизирал
| БЪД.ПРЕД.ВР., 1Л., ЕД.Ч., Ж.Р. = ще съм елинизирала
| БЪД.ПРЕД.ВР., 1Л., ЕД.Ч., СР.Р. = ще съм елинизирало
| БЪД.ПРЕД.ВР., 1Л., МН.Ч. = ще сме елинизирали
| БЪД.ПРЕД.ВР., 2Л., ЕД.Ч., М.Р. = ще си елинизирал
| БЪД.ПРЕД.ВР., 2Л., ЕД.Ч., Ж.Р. = ще си елинизирала
| БЪД.ПРЕД.ВР., 2Л., ЕД.Ч., СР.Р. = ще си елинизирало
| БЪД.ПРЕД.ВР., 2Л., МН.Ч. = ще сте елинизирали
| БЪД.ПРЕД.ВР., 3Л., ЕД.Ч., М.Р. = ще е елинизирал
| БЪД.ПРЕД.ВР., 3Л., ЕД.Ч., Ж.Р. = ще е елинизирала
| БЪД.ПРЕД.ВР., 3Л., ЕД.Ч., СР.Р. = ще е елинизирало
| БЪД.ПРЕД.ВР., 3Л., МН.Ч. = ще са елинизирали
| БЪД.ВР. В МИН., 1Л., ЕД.Ч. = щях да елинизирам
| БЪД.ВР. В МИН., 1Л., МН.Ч. = щяхме да елинизираме
| БЪД.ВР. В МИН., 2Л., ЕД.Ч. = щеше да елинизираш
| БЪД.ВР. В МИН., 2Л., МН.Ч. = щяхте да елинизирате
| БЪД.ВР. В МИН., 3Л., ЕД.Ч. = щеше да елинизира
| БЪД.ВР. В МИН., 3Л., МН.Ч. = щяха да елинизират
| БЪД.ПРЕД.ВР. В МИН., 1Л., ЕД.Ч., М.Р. = щях да съм елинизирал
| БЪД.ПРЕД.ВР. В МИН., 1Л., ЕД.Ч., Ж.Р. = щях да съм елинизирала
| БЪД.ПРЕД.ВР. В МИН., 1Л., ЕД.Ч., СР.Р. = щях да съм елинизирало
| БЪД.ПРЕД.ВР. В МИН., 1Л., МН.Ч. = щяхме да сме елинизирали
| БЪД.ПРЕД.ВР. В МИН., 2Л., ЕД.Ч., М.Р. = щеше да си елинизирал
| БЪД.ПРЕД.ВР. В МИН., 2Л., ЕД.Ч., Ж.Р. = щеше да си елинизирала
| БЪД.ПРЕД.ВР. В МИН., 2Л., ЕД.Ч., СР.Р. = щеше да си елинизирало
| БЪД.ПРЕД.ВР. В МИН., 2Л., МН.Ч. = щяхте да сте елинизирали
| БЪД.ПРЕД.ВР. В МИН., 3Л., ЕД.Ч., М.Р. = щеше да е елинизирал
| БЪД.ПРЕД.ВР. В МИН., 3Л., ЕД.Ч., Ж.Р. = щеше да е елинизирала
| БЪД.ПРЕД.ВР. В МИН., 3Л., ЕД.Ч., СР.Р. = щеше да е елинизирало
| БЪД.ПРЕД.ВР. В МИН., 3Л., МН.Ч. = щяха да са елинизирали
| ПР.НАКЛ., СЕГ.ВР., 1Л., ЕД.Ч., М.Р. = елинизирал съм
| ПР.НАКЛ., СЕГ.ВР., 1Л., ЕД.Ч., Ж.Р. = елинизирала съм
| ПР.НАКЛ., СЕГ.ВР., 1Л., ЕД.Ч., СР.Р. = елинизирало съм
| ПР.НАКЛ., СЕГ.ВР., 1Л., МН.Ч. = елинизирали сме
| ПР.НАКЛ., СЕГ.ВР., 2Л., ЕД.Ч., М.Р. = елинизирал си
| ПР.НАКЛ., СЕГ.ВР., 2Л., ЕД.Ч., Ж.Р. = елинизирала си
| ПР.НАКЛ., СЕГ.ВР., 2Л., ЕД.Ч., СР.Р. = елинизирало си
| ПР.НАКЛ., СЕГ.ВР., 2Л., МН.Ч. = елинизирали сте
| ПР.НАКЛ., СЕГ.ВР., 3Л., ЕД.Ч., М.Р. = елинизирал (е)
| ПР.НАКЛ., СЕГ.ВР., 3Л., ЕД.Ч., Ж.Р. = елинизирала (е)
| ПР.НАКЛ., СЕГ.ВР., 3Л., ЕД.Ч., СР.Р. = елинизирало (е)
| ПР.НАКЛ., СЕГ.ВР., 3Л., МН.Ч. = елинизирали (са)
| ПР.НАКЛ., МИН.СВ.ВР., 1Л., ЕД.Ч., М.Р. = елинизирал съм
| ПР.НАКЛ., МИН.СВ.ВР., 1Л., ЕД.Ч., Ж.Р. = елинизирала съм
| ПР.НАКЛ., МИН.СВ.ВР., 1Л., ЕД.Ч., СР.Р. = елинизирало съм
| ПР.НАКЛ., МИН.СВ.ВР., 1Л., МН.Ч. = елинизирали сме
| ПР.НАКЛ., МИН.СВ.ВР., 2Л., ЕД.Ч., М.Р. = елинизирал си
| ПР.НАКЛ., МИН.СВ.ВР., 2Л., ЕД.Ч., Ж.Р. = елинизирала си
| ПР.НАКЛ., МИН.СВ.ВР., 2Л., ЕД.Ч., СР.Р. = елинизирало си
| ПР.НАКЛ., МИН.СВ.ВР., 2Л., МН.Ч. = елинизирали сте
| ПР.НАКЛ., МИН.СВ.ВР., 3Л., ЕД.Ч., М.Р. = елинизирал (е)
| ПР.НАКЛ., МИН.СВ.ВР., 3Л., ЕД.Ч., Ж.Р. = елинизирала (е)
| ПР.НАКЛ., МИН.СВ.ВР., 3Л., ЕД.Ч., СР.Р. = елинизирало (е)
| ПР.НАКЛ., МИН.СВ.ВР., 3Л., МН.Ч. = елинизирали (са)
| ПР.НАКЛ., МИН.НЕОПР.ВР., 1Л., ЕД.Ч., М.Р. = бил съм елинизирал
| ПР.НАКЛ., МИН.НЕОПР.ВР., 1Л., ЕД.Ч., Ж.Р. = била съм елинизирала
| ПР.НАКЛ., МИН.НЕОПР.ВР., 1Л., ЕД.Ч., СР.Р. = било съм елинизирало
| ПР.НАКЛ., МИН.НЕОПР.ВР., 1Л., МН.Ч. = били сме елинизирали
| ПР.НАКЛ., МИН.НЕОПР.ВР., 2Л., ЕД.Ч., М.Р. = бил си елинизирал
| ПР.НАКЛ., МИН.НЕОПР.ВР., 2Л., ЕД.Ч., Ж.Р. = била си елинизирала
| ПР.НАКЛ., МИН.НЕОПР.ВР., 2Л., ЕД.Ч., СР.Р. = било си елинизирало
| ПР.НАКЛ., МИН.НЕОПР.ВР., 2Л., МН.Ч. = били сте елинизирали
| ПР.НАКЛ., МИН.НЕОПР.ВР., 3Л., ЕД.Ч., М.Р. = бил (е) елинизирал
| ПР.НАКЛ., МИН.НЕОПР.ВР., 3Л., ЕД.Ч., Ж.Р. = била (е) елинизирала
| ПР.НАКЛ., МИН.НЕОПР.ВР., 3Л., ЕД.Ч., СР.Р. = било (е) елинизирало
| ПР.НАКЛ., МИН.НЕОПР.ВР., 3Л., МН.Ч. = били (са) елинизирали
| ПР.НАКЛ., БЪД.ВР., 1Л., ЕД.Ч., М.Р. = щял съм да елинизирам
| ПР.НАКЛ., БЪД.ВР., 1Л., ЕД.Ч., Ж.Р. = щяла съм да елинизирам
| ПР.НАКЛ., БЪД.ВР., 1Л., ЕД.Ч., СР.Р. = щяло съм да елинизирам
| ПР.НАКЛ., БЪД.ВР., 1Л., МН.Ч. = щели сме да елинизираме
| ПР.НАКЛ., БЪД.ВР., 2Л., ЕД.Ч., М.Р. = щял си да елинизираш
| ПР.НАКЛ., БЪД.ВР., 2Л., ЕД.Ч., Ж.Р. = щяла си да елинизираш
| ПР.НАКЛ., БЪД.ВР., 2Л., ЕД.Ч., СР.Р. = щяло си да елинизираш
| ПР.НАКЛ., БЪД.ВР., 2Л., МН.Ч. = щели сте да елинизирате
| ПР.НАКЛ., БЪД.ВР., 3Л., ЕД.Ч., М.Р. = щял (е) да елинизира
| ПР.НАКЛ., БЪД.ВР., 3Л., ЕД.Ч., Ж.Р. = щяла (е) да елинизира
| ПР.НАКЛ., БЪД.ВР., 3Л., ЕД.Ч., СР.Р. = щяло (е) да елинизира
| ПР.НАКЛ., БЪД.ВР., 3Л., МН.Ч. = щели (са) да елинизират
| ПР.НАКЛ., БЪД.ПРЕД.ВР., 1Л., ЕД.Ч., М.Р. = щял съм да съм елинизирал
| ПР.НАКЛ., БЪД.ПРЕД.ВР., 1Л., ЕД.Ч., Ж.Р. = щяла съм да съм елинизирала
| ПР.НАКЛ., БЪД.ПРЕД.ВР., 1Л., ЕД.Ч., СР.Р. = щяло съм да съм елинизирало
| ПР.НАКЛ., БЪД.ПРЕД.ВР., 1Л., МН.Ч. = щели сме да сме елинизирали
| ПР.НАКЛ., БЪД.ПРЕД.ВР., 2Л., ЕД.Ч., М.Р. = щял си да си елинизирал
| ПР.НАКЛ., БЪД.ПРЕД.ВР., 2Л., ЕД.Ч., Ж.Р. = щяла си да си елинизирала
| ПР.НАКЛ., БЪД.ПРЕД.ВР., 2Л., ЕД.Ч., СР.Р. = щяло си да си елинизирало
| ПР.НАКЛ., БЪД.ПРЕД.ВР., 2Л., МН.Ч. = щели сте да сте елинизирали
| ПР.НАКЛ., БЪД.ПРЕД.ВР., 3Л., ЕД.Ч., М.Р. = щял (е) да е елинизирал
| ПР.НАКЛ., БЪД.ПРЕД.ВР., 3Л., ЕД.Ч., Ж.Р. = щяла (е) да е елинизирала
| ПР.НАКЛ., БЪД.ПРЕД.ВР., 3Л., ЕД.Ч., СР.Р. = щяло (е) да е елинизирало
| ПР.НАКЛ., БЪД.ПРЕД.ВР., 3Л., МН.Ч. = щели (са) да са елинизирали
| УСЛОВНО НАКЛОНЕНИЕ, 1Л., ЕД.Ч., М.Р. = бих елинизирал
| УСЛОВНО НАКЛОНЕНИЕ, 1Л., ЕД.Ч., Ж.Р. = бих елинизирала
| УСЛОВНО НАКЛОНЕНИЕ, 1Л., ЕД.Ч., СР.Р. = бих елинизирало
| УСЛОВНО НАКЛОНЕНИЕ, 1Л., МН.Ч. = бихме елинизирали
| УСЛОВНО НАКЛОНЕНИЕ, 2Л., ЕД.Ч., М.Р. = би елинизирал
| УСЛОВНО НАКЛОНЕНИЕ, 2Л., ЕД.Ч., Ж.Р. = би елинизирала
| УСЛОВНО НАКЛОНЕНИЕ, 2Л., ЕД.Ч., СР.Р. = би елинизирало
| УСЛОВНО НАКЛОНЕНИЕ, 2Л., МН.Ч. = бихте елинизирали
| УСЛОВНО НАКЛОНЕНИЕ, 3Л., ЕД.Ч., М.Р. = би елинизирал
| УСЛОВНО НАКЛОНЕНИЕ, 3Л., ЕД.Ч., Ж.Р. = би елинизирала
| УСЛОВНО НАКЛОНЕНИЕ, 3Л., ЕД.Ч., СР.Р. = би елинизирало
| УСЛОВНО НАКЛОНЕНИЕ, 3Л., МН.Ч. = биха елинизирали
| ПОВЕЛИТЕЛНО НАКЛОНЕНИЕ, ЕД.Ч. = ели·ни·зи·рай
| ПОВЕЛИТЕЛНО НАКЛОНЕНИЕ, МН.Ч. = ели·ни·зи·рай·те
| МИН.СТРАД.ПРИЧ. М.Р. = ели·ни·зи·ран
| МИН.СТРАД.ПРИЧ. М.Р. НЕПЪЛЕН ЧЛЕН = ели·ни·зи·ра·ния
| МИН.СТРАД.ПРИЧ. М.Р. ПЪЛЕН ЧЛЕН = ели·ни·зи·ра·ни·ят
| МИН.СТРАД.ПРИЧ. Ж.Р. = ели·ни·зи·ра·на
| МИН.СТРАД.ПРИЧ. Ж.Р. ЧЛЕН = ели·ни·зи·ра·на·та
| МИН.СТРАД.ПРИЧ. СР.Р. = ели·ни·зи·ра·но
| МИН.СТРАД.ПРИЧ. СР.Р. ЧЛЕН = ели·ни·зи·ра·но·то
| МИН.СТРАД.ПРИЧ. МН.Ч. = ели·ни·зи·ра·ни
| МИН.СТРАД.ПРИЧ. МН.Ч. ЧЛЕН = ели·ни·зи·ра·ни·те
| МИН.ДЕЯТ.СВ.ПРИЧ. М.Р. = ели·ни·зи·рал
| МИН.ДЕЯТ.СВ.ПРИЧ. М.Р. НЕПЪЛЕН ЧЛЕН = ели·ни·зи·ра·лия
| МИН.ДЕЯТ.СВ.ПРИЧ. М.Р. ПЪЛЕН ЧЛЕН = ели·ни·зи·ра·ли·ят
| МИН.ДЕЯТ.СВ.ПРИЧ. Ж.Р. = ели·ни·зи·ра·ла
| МИН.ДЕЯТ.СВ.ПРИЧ. Ж.Р. ЧЛЕН = ели·ни·зи·ра·ла·та
| МИН.ДЕЯТ.СВ.ПРИЧ. СР.Р. = ели·ни·зи·ра·ло
| МИН.ДЕЯТ.СВ.ПРИЧ. СР.Р. ЧЛЕН = ели·ни·зи·ра·ло·то
| МИН.ДЕЯТ.СВ.ПРИЧ. МН.Ч. = ели·ни·зи·ра·ли
| МИН.ДЕЯТ.СВ.ПРИЧ. МН.Ч. ЧЛЕН = ели·ни·зи·ра·ли·те
| МИН.ДЕЯТ.НЕСВ.ПРИЧ. М.Р. = ели·ни·зи·рал
| МИН.ДЕЯТ.НЕСВ.ПРИЧ. М.Р. НЕПЪЛЕН ЧЛЕН = ели·ни·зи·ра·лия
| МИН.ДЕЯТ.НЕСВ.ПРИЧ. М.Р. ПЪЛЕН ЧЛЕН = ели·ни·зи·ра·ли·ят
| МИН.ДЕЯТ.НЕСВ.ПРИЧ. Ж.Р. = ели·ни·зи·ра·ла
| МИН.ДЕЯТ.НЕСВ.ПРИЧ. Ж.Р. ЧЛЕН = ели·ни·зи·ра·ла·та
| МИН.ДЕЯТ.НЕСВ.ПРИЧ. СР.Р. = ели·ни·зи·ра·ло
| МИН.ДЕЯТ.НЕСВ.ПРИЧ. СР.Р. ЧЛЕН = ели·ни·зи·ра·ло·то
| МИН.ДЕЯТ.НЕСВ.ПРИЧ. МН.Ч. = ели·ни·зи·ра·ли
| МИН.ДЕЯТ.НЕСВ.ПРИЧ. МН.Ч. ЧЛЕН = ели·ни·зи·ра·ли·те
| СЕГ.ДЕЯТ.ПРИЧ. М.Р. = ели·ни·зи·ращ
| СЕГ.ДЕЯТ.ПРИЧ. М.Р. НЕПЪЛЕН ЧЛЕН = ели·ни·зи·ра·щия
| СЕГ.ДЕЯТ.ПРИЧ. М.Р. ПЪЛЕН ЧЛЕН = ели·ни·зи·ра·щи·ят
| СЕГ.ДЕЯТ.ПРИЧ. Ж.Р. = ели·ни·зи·ра·ща
| СЕГ.ДЕЯТ.ПРИЧ. Ж.Р. ЧЛЕН = ели·ни·зи·ра·ща·та
| СЕГ.ДЕЯТ.ПРИЧ. СР.Р. = ели·ни·зи·ра·що
| СЕГ.ДЕЯТ.ПРИЧ. СР.Р. ЧЛЕН = ели·ни·зи·ра·що·то
| СЕГ.ДЕЯТ.ПРИЧ. МН.Ч. = ели·ни·зи·ра·щи
| СЕГ.ДЕЯТ.ПРИЧ. МН.Ч. ЧЛЕН = ели·ни·зи·ра·щи·те
| ДЕЕПРИЧАСТИЕ = ели·ни·зи·рай·ки
| СКРИТИ ПРЕПРАТКИ = 
[[елинизирам]],
[[елинизираш]],
[[елинизира]],
[[елинизираме]],
[[елинизирате]],
[[елинизират]],
[[елинизирах]],
[[елинизирахме]],
[[елинизирахте]],
[[елинизираха]],
[[елинизираше]],
[[елинизирай]],
[[елинизирайте]],
[[елинизирал]],
[[елинизиралия]],
[[елинизиралият]],
[[елинизирала]],
[[елинизиралата]],
[[елинизирало]],
[[елинизиралото]],
[[елинизирали]],
[[елинизиралите]],
[[елинизиран]],
[[елинизирания]],
[[елинизираният]],
[[елинизирана]],
[[елинизираната]],
[[елинизирано]],
[[елинизираното]],
[[елинизирани]],
[[елинизираните]],
[[елинизиращ]],
[[елинизиращия]],
[[елинизиращият]],
[[елинизираща]],
[[елинизиращата]],
[[елинизиращо]],
[[елинизиращото]],
[[елинизиращи]],
[[елинизиращите]],
[[елинизирайки]],
[[елинизирал съм]],
[[елинизирала съм]],
[[елинизирало съм]],
[[елинизирали сме]],
[[елинизирал си]],
[[елинизирала си]],
[[елинизирало си]],
[[елинизирали сте]],
[[елинизирал е]],
[[елинизирала е]],
[[елинизирало е]],
[[елинизирали са]],
[[бях елинизирал]],
[[бях елинизирала]],
[[бях елинизирало]],
[[бяхме елинизирали]],
[[беше елинизирал]],
[[беше елинизирала]],
[[беше елинизирало]],
[[бяхте елинизирали]],
[[бяха елинизирали]],
[[ще елинизирам]],
[[ще елинизираме]],
[[ще елинизираш]],
[[ще елинизирате]],
[[ще елинизира]],
[[ще елинизират]],
[[ще съм елинизирал]],
[[ще съм елинизирала]],
[[ще съм елинизирало]],
[[ще сме елинизирали]],
[[ще си елинизирал]],
[[ще си елинизирала]],
[[ще си елинизирало]],
[[ще сте елинизирали]],
[[ще е елинизирал]],
[[ще е елинизирала]],
[[ще е елинизирало]],
[[ще са елинизирали]],
[[щях да елинизирам]],
[[щяхме да елинизираме]],
[[щеше да елинизираш]],
[[щяхте да елинизирате]],
[[щеше да елинизира]],
[[щяха да елинизират]],
[[щях да съм елинизирал]],
[[щях да съм елинизирала]],
[[щях да съм елинизирало]],
[[щяхме да сме елинизирали]],
[[щеше да си елинизирал]],
[[щеше да си елинизирала]],
[[щеше да си елинизирало]],
[[щяхте да сте елинизирали]],
[[щеше да е елинизирал]],
[[щеше да е елинизирала]],
[[щеше да е елинизирало]],
[[щяха да са елинизирали]],
[[бил съм елинизирал]],
[[била съм елинизирала]],
[[било съм елинизирало]],
[[били сме елинизирали]],
[[бил си елинизирал]],
[[била си елинизирала]],
[[било си елинизирало]],
[[били сте елинизирали]],
[[бил е елинизирал]],
[[била е елинизирала]],
[[било е елинизирало]],
[[били са елинизирали]],
[[щял съм да елинизирам]],
[[щяла съм да елинизирам]],
[[щяло съм да елинизирам]],
[[щели сме да елинизираме]],
[[щял си да елинизираш]],
[[щяла си да елинизираш]],
[[щяло си да елинизираш]],
[[щели сте да елинизирате]],
[[щял да елинизира]],
[[щяла да елинизира]],
[[щяло да елинизира]],
[[щели да елинизират]],
[[щял е да елинизира]],
[[щяла е да елинизира]],
[[щяло е да елинизира]],
[[щели са да елинизират]],
[[щял съм да съм елинизирал]],
[[щяла съм да съм елинизирала]],
[[щяло съм да съм елинизирало]],
[[щели сме да сме елинизирали]],
[[щял си да си елинизирал]],
[[щяла си да си елинизирала]],
[[щяло си да си елинизирало]],
[[щели сте да сте елинизирали]],
[[щял да е елинизирал]],
[[щяла да е елинизирала]],
[[щяло да е елинизирало]],
[[щели да са елинизирали]],
[[щял е да е елинизирал]],
[[щяла е да е елинизирала]],
[[щяло е да е елинизирало]],
[[щели са да са елинизирали]],
[[бих елинизирал]],
[[бих елинизирала]],
[[бих елинизирало]],
[[бихме елинизирали]],
[[би елинизирал]],
[[би елинизирала]],
[[би елинизирало]],
[[бихте елинизирали]],
[[биха елинизирали]],
}}</text>
      <sha1>kqez23i6492kvgbc53t9c9czrb7152k</sha1>
    </revision>
  </page>
  <page>
    <title>Шаблон:Словоформи/емайлирам</title>
    <ns>10</ns>
    <id>493382</id>
    <revision>
      <id>525364</id>
      <parentid>18385</parentid>
      <timestamp>2005-05-10T08:40:21Z</timestamp>
      <contributor>
        <username>Bgbot</username>
        <id>83</id>
      </contributor>
      <comment>Борислав: Поправка на пренасянето</comment>
      <model>wikitext</model>
      <format>text/x-wiki</format>
      <text bytes="21272" xml:space="preserve">{{Шаблон:Словоформи/Глагол|
  ОСНОВНА ФОРМА = емайлирам
| СЕГ.ВР., 1Л., ЕД.Ч. = емай·ли·рам
| СЕГ.ВР., 1Л., МН.Ч. = емай·ли·ра·ме
| СЕГ.ВР., 2Л., ЕД.Ч. = емай·ли·раш
| СЕГ.ВР., 2Л., МН.Ч. = емай·ли·ра·те
| СЕГ.ВР., 3Л., ЕД.Ч. = емай·ли·ра
| СЕГ.ВР., 3Л., МН.Ч. = емай·ли·рат
| МИН.СВ.ВР., 1Л., ЕД.Ч. = емай·ли·рах
| МИН.СВ.ВР., 1Л., МН.Ч. = емай·ли·рах·ме
| МИН.СВ.ВР., 2Л., ЕД.Ч. = емай·ли·ра
| МИН.СВ.ВР., 2Л., МН.Ч. = емай·ли·рах·те
| МИН.СВ.ВР., 3Л., ЕД.Ч. = емай·ли·ра
| МИН.СВ.ВР., 3Л., МН.Ч. = емай·ли·ра·ха
| МИН.НЕСВ.ВР., 1Л., ЕД.Ч. = емай·ли·рах
| МИН.НЕСВ.ВР., 1Л., МН.Ч. = емай·ли·рах·ме
| МИН.НЕСВ.ВР., 2Л., ЕД.Ч. = емай·ли·ра·ше
| МИН.НЕСВ.ВР., 2Л., МН.Ч. = емай·ли·рах·те
| МИН.НЕСВ.ВР., 3Л., ЕД.Ч. = емай·ли·ра·ше
| МИН.НЕСВ.ВР., 3Л., МН.Ч. = емай·ли·ра·ха
| МИН.НЕОПР.ВР., 1Л., ЕД.Ч., М.Р. = емайлирал съм
| МИН.НЕОПР.ВР., 1Л., ЕД.Ч., Ж.Р. = емайлирала съм
| МИН.НЕОПР.ВР., 1Л., ЕД.Ч., СР.Р. = емайлирало съм
| МИН.НЕОПР.ВР., 1Л., МН.Ч. = емайлирали сме
| МИН.НЕОПР.ВР., 2Л., ЕД.Ч., М.Р. = емайлирал си
| МИН.НЕОПР.ВР., 2Л., ЕД.Ч., Ж.Р. = емайлирала си
| МИН.НЕОПР.ВР., 2Л., ЕД.Ч., СР.Р. = емайлирало си
| МИН.НЕОПР.ВР., 2Л., МН.Ч. = емайлирали сте
| МИН.НЕОПР.ВР., 3Л., ЕД.Ч., М.Р. = емайлирал е
| МИН.НЕОПР.ВР., 3Л., ЕД.Ч., Ж.Р. = емайлирала е
| МИН.НЕОПР.ВР., 3Л., ЕД.Ч., СР.Р. = емайлирало е
| МИН.НЕОПР.ВР., 3Л., МН.Ч. = емайлирали са
| МИН.ПРЕД.ВР., 1Л., ЕД.Ч., М.Р. = бях емайлирал
| МИН.ПРЕД.ВР., 1Л., ЕД.Ч., Ж.Р. = бях емайлирала
| МИН.ПРЕД.ВР., 1Л., ЕД.Ч., СР.Р. = бях емайлирало
| МИН.ПРЕД.ВР., 1Л., МН.Ч. = бяхме емайлирали
| МИН.ПРЕД.ВР., 2Л., ЕД.Ч., М.Р. = беше емайлирал
| МИН.ПРЕД.ВР., 2Л., ЕД.Ч., Ж.Р. = беше емайлирала
| МИН.ПРЕД.ВР., 2Л., ЕД.Ч., СР.Р. = беше емайлирало
| МИН.ПРЕД.ВР., 2Л., МН.Ч. = бяхте емайлирали
| МИН.ПРЕД.ВР., 3Л., ЕД.Ч., М.Р. = беше емайлирал
| МИН.ПРЕД.ВР., 3Л., ЕД.Ч., Ж.Р. = беше емайлирала
| МИН.ПРЕД.ВР., 3Л., ЕД.Ч., СР.Р. = беше емайлирало
| МИН.ПРЕД.ВР., 3Л., МН.Ч. = бяха емайлирали
| БЪД.ВР., 1Л., ЕД.Ч. = ще емайлирам
| БЪД.ВР., 1Л., МН.Ч. = ще емайлираме
| БЪД.ВР., 2Л., ЕД.Ч. = ще емайлираш
| БЪД.ВР., 2Л., МН.Ч. = ще емайлирате
| БЪД.ВР., 3Л., ЕД.Ч. = ще емайлира
| БЪД.ВР., 3Л., МН.Ч. = ще емайлират
| БЪД.ПРЕД.ВР., 1Л., ЕД.Ч., М.Р. = ще съм емайлирал
| БЪД.ПРЕД.ВР., 1Л., ЕД.Ч., Ж.Р. = ще съм емайлирала
| БЪД.ПРЕД.ВР., 1Л., ЕД.Ч., СР.Р. = ще съм емайлирало
| БЪД.ПРЕД.ВР., 1Л., МН.Ч. = ще сме емайлирали
| БЪД.ПРЕД.ВР., 2Л., ЕД.Ч., М.Р. = ще си емайлирал
| БЪД.ПРЕД.ВР., 2Л., ЕД.Ч., Ж.Р. = ще си емайлирала
| БЪД.ПРЕД.ВР., 2Л., ЕД.Ч., СР.Р. = ще си емайлирало
| БЪД.ПРЕД.ВР., 2Л., МН.Ч. = ще сте емайлирали
| БЪД.ПРЕД.ВР., 3Л., ЕД.Ч., М.Р. = ще е емайлирал
| БЪД.ПРЕД.ВР., 3Л., ЕД.Ч., Ж.Р. = ще е емайлирала
| БЪД.ПРЕД.ВР., 3Л., ЕД.Ч., СР.Р. = ще е емайлирало
| БЪД.ПРЕД.ВР., 3Л., МН.Ч. = ще са емайлирали
| БЪД.ВР. В МИН., 1Л., ЕД.Ч. = щях да емайлирам
| БЪД.ВР. В МИН., 1Л., МН.Ч. = щяхме да емайлираме
| БЪД.ВР. В МИН., 2Л., ЕД.Ч. = щеше да емайлираш
| БЪД.ВР. В МИН., 2Л., МН.Ч. = щяхте да емайлирате
| БЪД.ВР. В МИН., 3Л., ЕД.Ч. = щеше да емайлира
| БЪД.ВР. В МИН., 3Л., МН.Ч. = щяха да емайлират
| БЪД.ПРЕД.ВР. В МИН., 1Л., ЕД.Ч., М.Р. = щях да съм емайлирал
| БЪД.ПРЕД.ВР. В МИН., 1Л., ЕД.Ч., Ж.Р. = щях да съм емайлирала
| БЪД.ПРЕД.ВР. В МИН., 1Л., ЕД.Ч., СР.Р. = щях да съм емайлирало
| БЪД.ПРЕД.ВР. В МИН., 1Л., МН.Ч. = щяхме да сме емайлирали
| БЪД.ПРЕД.ВР. В МИН., 2Л., ЕД.Ч., М.Р. = щеше да си емайлирал
| БЪД.ПРЕД.ВР. В МИН., 2Л., ЕД.Ч., Ж.Р. = щеше да си емайлирала
| БЪД.ПРЕД.ВР. В МИН., 2Л., ЕД.Ч., СР.Р. = щеше да си емайлирало
| БЪД.ПРЕД.ВР. В МИН., 2Л., МН.Ч. = щяхте да сте емайлирали
| БЪД.ПРЕД.ВР. В МИН., 3Л., ЕД.Ч., М.Р. = щеше да е емайлирал
| БЪД.ПРЕД.ВР. В МИН., 3Л., ЕД.Ч., Ж.Р. = щеше да е емайлирала
| БЪД.ПРЕД.ВР. В МИН., 3Л., ЕД.Ч., СР.Р. = щеше да е емайлирало
| БЪД.ПРЕД.ВР. В МИН., 3Л., МН.Ч. = щяха да са емайлирали
| ПР.НАКЛ., СЕГ.ВР., 1Л., ЕД.Ч., М.Р. = емайлирал съм
| ПР.НАКЛ., СЕГ.ВР., 1Л., ЕД.Ч., Ж.Р. = емайлирала съм
| ПР.НАКЛ., СЕГ.ВР., 1Л., ЕД.Ч., СР.Р. = емайлирало съм
| ПР.НАКЛ., СЕГ.ВР., 1Л., МН.Ч. = емайлирали сме
| ПР.НАКЛ., СЕГ.ВР., 2Л., ЕД.Ч., М.Р. = емайлирал си
| ПР.НАКЛ., СЕГ.ВР., 2Л., ЕД.Ч., Ж.Р. = емайлирала си
| ПР.НАКЛ., СЕГ.ВР., 2Л., ЕД.Ч., СР.Р. = емайлирало си
| ПР.НАКЛ., СЕГ.ВР., 2Л., МН.Ч. = емайлирали сте
| ПР.НАКЛ., СЕГ.ВР., 3Л., ЕД.Ч., М.Р. = емайлирал (е)
| ПР.НАКЛ., СЕГ.ВР., 3Л., ЕД.Ч., Ж.Р. = емайлирала (е)
| ПР.НАКЛ., СЕГ.ВР., 3Л., ЕД.Ч., СР.Р. = емайлирало (е)
| ПР.НАКЛ., СЕГ.ВР., 3Л., МН.Ч. = емайлирали (са)
| ПР.НАКЛ., МИН.СВ.ВР., 1Л., ЕД.Ч., М.Р. = емайлирал съм
| ПР.НАКЛ., МИН.СВ.ВР., 1Л., ЕД.Ч., Ж.Р. = емайлирала съм
| ПР.НАКЛ., МИН.СВ.ВР., 1Л., ЕД.Ч., СР.Р. = емайлирало съм
| ПР.НАКЛ., МИН.СВ.ВР., 1Л., МН.Ч. = емайлирали сме
| ПР.НАКЛ., МИН.СВ.ВР., 2Л., ЕД.Ч., М.Р. = емайлирал си
| ПР.НАКЛ., МИН.СВ.ВР., 2Л., ЕД.Ч., Ж.Р. = емайлирала си
| ПР.НАКЛ., МИН.СВ.ВР., 2Л., ЕД.Ч., СР.Р. = емайлирало си
| ПР.НАКЛ., МИН.СВ.ВР., 2Л., МН.Ч. = емайлирали сте
| ПР.НАКЛ., МИН.СВ.ВР., 3Л., ЕД.Ч., М.Р. = емайлирал (е)
| ПР.НАКЛ., МИН.СВ.ВР., 3Л., ЕД.Ч., Ж.Р. = емайлирала (е)
| ПР.НАКЛ., МИН.СВ.ВР., 3Л., ЕД.Ч., СР.Р. = емайлирало (е)
| ПР.НАКЛ., МИН.СВ.ВР., 3Л., МН.Ч. = емайлирали (са)
| ПР.НАКЛ., МИН.НЕОПР.ВР., 1Л., ЕД.Ч., М.Р. = бил съм емайлирал
| ПР.НАКЛ., МИН.НЕОПР.ВР., 1Л., ЕД.Ч., Ж.Р. = била съм емайлирала
| ПР.НАКЛ., МИН.НЕОПР.ВР., 1Л., ЕД.Ч., СР.Р. = било съм емайлирало
| ПР.НАКЛ., МИН.НЕОПР.ВР., 1Л., МН.Ч. = били сме емайлирали
| ПР.НАКЛ., МИН.НЕОПР.ВР., 2Л., ЕД.Ч., М.Р. = бил си емайлирал
| ПР.НАКЛ., МИН.НЕОПР.ВР., 2Л., ЕД.Ч., Ж.Р. = била си емайлирала
| ПР.НАКЛ., МИН.НЕОПР.ВР., 2Л., ЕД.Ч., СР.Р. = било си емайлирало
| ПР.НАКЛ., МИН.НЕОПР.ВР., 2Л., МН.Ч. = били сте емайлирали
| ПР.НАКЛ., МИН.НЕОПР.ВР., 3Л., ЕД.Ч., М.Р. = бил (е) емайлирал
| ПР.НАКЛ., МИН.НЕОПР.ВР., 3Л., ЕД.Ч., Ж.Р. = била (е) емайлирала
| ПР.НАКЛ., МИН.НЕОПР.ВР., 3Л., ЕД.Ч., СР.Р. = било (е) емайлирало
| ПР.НАКЛ., МИН.НЕОПР.ВР., 3Л., МН.Ч. = били (са) емайлирали
| ПР.НАКЛ., БЪД.ВР., 1Л., ЕД.Ч., М.Р. = щял съм да емайлирам
| ПР.НАКЛ., БЪД.ВР., 1Л., ЕД.Ч., Ж.Р. = щяла съм да емайлирам
| ПР.НАКЛ., БЪД.ВР., 1Л., ЕД.Ч., СР.Р. = щяло съм да емайлирам
| ПР.НАКЛ., БЪД.ВР., 1Л., МН.Ч. = щели сме да емайлираме
| ПР.НАКЛ., БЪД.ВР., 2Л., ЕД.Ч., М.Р. = щял си да емайлираш
| ПР.НАКЛ., БЪД.ВР., 2Л., ЕД.Ч., Ж.Р. = щяла си да емайлираш
| ПР.НАКЛ., БЪД.ВР., 2Л., ЕД.Ч., СР.Р. = щяло си да емайлираш
| ПР.НАКЛ., БЪД.ВР., 2Л., МН.Ч. = щели сте да емайлирате
| ПР.НАКЛ., БЪД.ВР., 3Л., ЕД.Ч., М.Р. = щял (е) да емайлира
| ПР.НАКЛ., БЪД.ВР., 3Л., ЕД.Ч., Ж.Р. = щяла (е) да емайлира
| ПР.НАКЛ., БЪД.ВР., 3Л., ЕД.Ч., СР.Р. = щяло (е) да емайлира
| ПР.НАКЛ., БЪД.ВР., 3Л., МН.Ч. = щели (са) да емайлират
| ПР.НАКЛ., БЪД.ПРЕД.ВР., 1Л., ЕД.Ч., М.Р. = щял съм да съм емайлирал
| ПР.НАКЛ., БЪД.ПРЕД.ВР., 1Л., ЕД.Ч., Ж.Р. = щяла съм да съм емайлирала
| ПР.НАКЛ., БЪД.ПРЕД.ВР., 1Л., ЕД.Ч., СР.Р. = щяло съм да съм емайлирало
| ПР.НАКЛ., БЪД.ПРЕД.ВР., 1Л., МН.Ч. = щели сме да сме емайлирали
| ПР.НАКЛ., БЪД.ПРЕД.ВР., 2Л., ЕД.Ч., М.Р. = щял си да си емайлирал
| ПР.НАКЛ., БЪД.ПРЕД.ВР., 2Л., ЕД.Ч., Ж.Р. = щяла си да си емайлирала
| ПР.НАКЛ., БЪД.ПРЕД.ВР., 2Л., ЕД.Ч., СР.Р. = щяло си да си емайлирало
| ПР.НАКЛ., БЪД.ПРЕД.ВР., 2Л., МН.Ч. = щели сте да сте емайлирали
| ПР.НАКЛ., БЪД.ПРЕД.ВР., 3Л., ЕД.Ч., М.Р. = щял (е) да е емайлирал
| ПР.НАКЛ., БЪД.ПРЕД.ВР., 3Л., ЕД.Ч., Ж.Р. = щяла (е) да е емайлирала
| ПР.НАКЛ., БЪД.ПРЕД.ВР., 3Л., ЕД.Ч., СР.Р. = щяло (е) да е емайлирало
| ПР.НАКЛ., БЪД.ПРЕД.ВР., 3Л., МН.Ч. = щели (са) да са емайлирали
| УСЛОВНО НАКЛОНЕНИЕ, 1Л., ЕД.Ч., М.Р. = бих емайлирал
| УСЛОВНО НАКЛОНЕНИЕ, 1Л., ЕД.Ч., Ж.Р. = бих емайлирала
| УСЛОВНО НАКЛОНЕНИЕ, 1Л., ЕД.Ч., СР.Р. = бих емайлирало
| УСЛОВНО НАКЛОНЕНИЕ, 1Л., МН.Ч. = бихме емайлирали
| УСЛОВНО НАКЛОНЕНИЕ, 2Л., ЕД.Ч., М.Р. = би емайлирал
| УСЛОВНО НАКЛОНЕНИЕ, 2Л., ЕД.Ч., Ж.Р. = би емайлирала
| УСЛОВНО НАКЛОНЕНИЕ, 2Л., ЕД.Ч., СР.Р. = би емайлирало
| УСЛОВНО НАКЛОНЕНИЕ, 2Л., МН.Ч. = бихте емайлирали
| УСЛОВНО НАКЛОНЕНИЕ, 3Л., ЕД.Ч., М.Р. = би емайлирал
| УСЛОВНО НАКЛОНЕНИЕ, 3Л., ЕД.Ч., Ж.Р. = би емайлирала
| УСЛОВНО НАКЛОНЕНИЕ, 3Л., ЕД.Ч., СР.Р. = би емайлирало
| УСЛОВНО НАКЛОНЕНИЕ, 3Л., МН.Ч. = биха емайлирали
| ПОВЕЛИТЕЛНО НАКЛОНЕНИЕ, ЕД.Ч. = емай·ли·рай
| ПОВЕЛИТЕЛНО НАКЛОНЕНИЕ, МН.Ч. = емай·ли·рай·те
| МИН.СТРАД.ПРИЧ. М.Р. = емай·ли·ран
| МИН.СТРАД.ПРИЧ. М.Р. НЕПЪЛЕН ЧЛЕН = емай·ли·ра·ния
| МИН.СТРАД.ПРИЧ. М.Р. ПЪЛЕН ЧЛЕН = емай·ли·ра·ни·ят
| МИН.СТРАД.ПРИЧ. Ж.Р. = емай·ли·ра·на
| МИН.СТРАД.ПРИЧ. Ж.Р. ЧЛЕН = емай·ли·ра·на·та
| МИН.СТРАД.ПРИЧ. СР.Р. = емай·ли·ра·но
| МИН.СТРАД.ПРИЧ. СР.Р. ЧЛЕН = емай·ли·ра·но·то
| МИН.СТРАД.ПРИЧ. МН.Ч. = емай·ли·ра·ни
| МИН.СТРАД.ПРИЧ. МН.Ч. ЧЛЕН = емай·ли·ра·ни·те
| МИН.ДЕЯТ.СВ.ПРИЧ. М.Р. = емай·ли·рал
| МИН.ДЕЯТ.СВ.ПРИЧ. М.Р. НЕПЪЛЕН ЧЛЕН = емай·ли·ра·лия
| МИН.ДЕЯТ.СВ.ПРИЧ. М.Р. ПЪЛЕН ЧЛЕН = емай·ли·ра·ли·ят
| МИН.ДЕЯТ.СВ.ПРИЧ. Ж.Р. = емай·ли·ра·ла
| МИН.ДЕЯТ.СВ.ПРИЧ. Ж.Р. ЧЛЕН = емай·ли·ра·ла·та
| МИН.ДЕЯТ.СВ.ПРИЧ. СР.Р. = емай·ли·ра·ло
| МИН.ДЕЯТ.СВ.ПРИЧ. СР.Р. ЧЛЕН = емай·ли·ра·ло·то
| МИН.ДЕЯТ.СВ.ПРИЧ. МН.Ч. = емай·ли·ра·ли
| МИН.ДЕЯТ.СВ.ПРИЧ. МН.Ч. ЧЛЕН = емай·ли·ра·ли·те
| МИН.ДЕЯТ.НЕСВ.ПРИЧ. М.Р. = емай·ли·рал
| МИН.ДЕЯТ.НЕСВ.ПРИЧ. М.Р. НЕПЪЛЕН ЧЛЕН = емай·ли·ра·лия
| МИН.ДЕЯТ.НЕСВ.ПРИЧ. М.Р. ПЪЛЕН ЧЛЕН = емай·ли·ра·ли·ят
| МИН.ДЕЯТ.НЕСВ.ПРИЧ. Ж.Р. = емай·ли·ра·ла
| МИН.ДЕЯТ.НЕСВ.ПРИЧ. Ж.Р. ЧЛЕН = емай·ли·ра·ла·та
| МИН.ДЕЯТ.НЕСВ.ПРИЧ. СР.Р. = емай·ли·ра·ло
| МИН.ДЕЯТ.НЕСВ.ПРИЧ. СР.Р. ЧЛЕН = емай·ли·ра·ло·то
| МИН.ДЕЯТ.НЕСВ.ПРИЧ. МН.Ч. = емай·ли·ра·ли
| МИН.ДЕЯТ.НЕСВ.ПРИЧ. МН.Ч. ЧЛЕН = емай·ли·ра·ли·те
| СЕГ.ДЕЯТ.ПРИЧ. М.Р. = емай·ли·ращ
| СЕГ.ДЕЯТ.ПРИЧ. М.Р. НЕПЪЛЕН ЧЛЕН = емай·ли·ра·щия
| СЕГ.ДЕЯТ.ПРИЧ. М.Р. ПЪЛЕН ЧЛЕН = емай·ли·ра·щи·ят
| СЕГ.ДЕЯТ.ПРИЧ. Ж.Р. = емай·ли·ра·ща
| СЕГ.ДЕЯТ.ПРИЧ. Ж.Р. ЧЛЕН = емай·ли·ра·ща·та
| СЕГ.ДЕЯТ.ПРИЧ. СР.Р. = емай·ли·ра·що
| СЕГ.ДЕЯТ.ПРИЧ. СР.Р. ЧЛЕН = емай·ли·ра·що·то
| СЕГ.ДЕЯТ.ПРИЧ. МН.Ч. = емай·ли·ра·щи
| СЕГ.ДЕЯТ.ПРИЧ. МН.Ч. ЧЛЕН = емай·ли·ра·щи·те
| ДЕЕПРИЧАСТИЕ = емай·ли·рай·ки
| СКРИТИ ПРЕПРАТКИ = 
[[емайлирам]],
[[емайлираш]],
[[емайлира]],
[[емайлираме]],
[[емайлирате]],
[[емайлират]],
[[емайлирах]],
[[емайлирахме]],
[[емайлирахте]],
[[емайлираха]],
[[емайлираше]],
[[емайлирай]],
[[емайлирайте]],
[[емайлирал]],
[[емайлиралия]],
[[емайлиралият]],
[[емайлирала]],
[[емайлиралата]],
[[емайлирало]],
[[емайлиралото]],
[[емайлирали]],
[[емайлиралите]],
[[емайлиран]],
[[емайлирания]],
[[емайлираният]],
[[емайлирана]],
[[емайлираната]],
[[емайлирано]],
[[емайлираното]],
[[емайлирани]],
[[емайлираните]],
[[емайлиращ]],
[[емайлиращия]],
[[емайлиращият]],
[[емайлираща]],
[[емайлиращата]],
[[емайлиращо]],
[[емайлиращото]],
[[емайлиращи]],
[[емайлиращите]],
[[емайлирайки]],
[[емайлирал съм]],
[[емайлирала съм]],
[[емайлирало съм]],
[[емайлирали сме]],
[[емайлирал си]],
[[емайлирала си]],
[[емайлирало си]],
[[емайлирали сте]],
[[емайлирал е]],
[[емайлирала е]],
[[емайлирало е]],
[[емайлирали са]],
[[бях емайлирал]],
[[бях емайлирала]],
[[бях емайлирало]],
[[бяхме емайлирали]],
[[беше емайлирал]],
[[беше емайлирала]],
[[беше емайлирало]],
[[бяхте емайлирали]],
[[бяха емайлирали]],
[[ще емайлирам]],
[[ще емайлираме]],
[[ще емайлираш]],
[[ще емайлирате]],
[[ще емайлира]],
[[ще емайлират]],
[[ще съм емайлирал]],
[[ще съм емайлирала]],
[[ще съм емайлирало]],
[[ще сме емайлирали]],
[[ще си емайлирал]],
[[ще си емайлирала]],
[[ще си емайлирало]],
[[ще сте емайлирали]],
[[ще е емайлирал]],
[[ще е емайлирала]],
[[ще е емайлирало]],
[[ще са емайлирали]],
[[щях да емайлирам]],
[[щяхме да емайлираме]],
[[щеше да емайлираш]],
[[щяхте да емайлирате]],
[[щеше да емайлира]],
[[щяха да емайлират]],
[[щях да съм емайлирал]],
[[щях да съм емайлирала]],
[[щях да съм емайлирало]],
[[щяхме да сме емайлирали]],
[[щеше да си емайлирал]],
[[щеше да си емайлирала]],
[[щеше да си емайлирало]],
[[щяхте да сте емайлирали]],
[[щеше да е емайлирал]],
[[щеше да е емайлирала]],
[[щеше да е емайлирало]],
[[щяха да са емайлирали]],
[[бил съм емайлирал]],
[[била съм емайлирала]],
[[било съм емайлирало]],
[[били сме емайлирали]],
[[бил си емайлирал]],
[[била си емайлирала]],
[[било си емайлирало]],
[[били сте емайлирали]],
[[бил е емайлирал]],
[[била е емайлирала]],
[[било е емайлирало]],
[[били са емайлирали]],
[[щял съм да емайлирам]],
[[щяла съм да емайлирам]],
[[щяло съм да емайлирам]],
[[щели сме да емайлираме]],
[[щял си да емайлираш]],
[[щяла си да емайлираш]],
[[щяло си да емайлираш]],
[[щели сте да емайлирате]],
[[щял да емайлира]],
[[щяла да емайлира]],
[[щяло да емайлира]],
[[щели да емайлират]],
[[щял е да емайлира]],
[[щяла е да емайлира]],
[[щяло е да емайлира]],
[[щели са да емайлират]],
[[щял съм да съм емайлирал]],
[[щяла съм да съм емайлирала]],
[[щяло съм да съм емайлирало]],
[[щели сме да сме емайлирали]],
[[щял си да си емайлирал]],
[[щяла си да си емайлирала]],
[[щяло си да си емайлирало]],
[[щели сте да сте емайлирали]],
[[щял да е емайлирал]],
[[щяла да е емайлирала]],
[[щяло да е емайлирало]],
[[щели да са емайлирали]],
[[щял е да е емайлирал]],
[[щяла е да е емайлирала]],
[[щяло е да е емайлирало]],
[[щели са да са емайлирали]],
[[бих емайлирал]],
[[бих емайлирала]],
[[бих емайлирало]],
[[бихме емайлирали]],
[[би емайлирал]],
[[би емайлирала]],
[[би емайлирало]],
[[бихте емайлирали]],
[[биха емайлирали]],
}}</text>
      <sha1>lk3e0e5app0sowu54p2vd9vyv7craw4</sha1>
    </revision>
  </page>
  <page>
    <title>Шаблон:Словоформи/еманципирам</title>
    <ns>10</ns>
    <id>493384</id>
    <revision>
      <id>525366</id>
      <parentid>18387</parentid>
      <timestamp>2005-05-10T08:41:03Z</timestamp>
      <contributor>
        <username>Bgbot</username>
        <id>83</id>
      </contributor>
      <comment>Борислав: Поправка на пренасянето</comment>
      <model>wikitext</model>
      <format>text/x-wiki</format>
      <text bytes="22750" xml:space="preserve">{{Шаблон:Словоформи/Глагол|
  ОСНОВНА ФОРМА = еманципирам
| СЕГ.ВР., 1Л., ЕД.Ч. = еман·ци·пи·рам
| СЕГ.ВР., 1Л., МН.Ч. = еман·ци·пи·ра·ме
| СЕГ.ВР., 2Л., ЕД.Ч. = еман·ци·пи·раш
| СЕГ.ВР., 2Л., МН.Ч. = еман·ци·пи·ра·те
| СЕГ.ВР., 3Л., ЕД.Ч. = еман·ци·пи·ра
| СЕГ.ВР., 3Л., МН.Ч. = еман·ци·пи·рат
| МИН.СВ.ВР., 1Л., ЕД.Ч. = еман·ци·пи·рах
| МИН.СВ.ВР., 1Л., МН.Ч. = еман·ци·пи·рах·ме
| МИН.СВ.ВР., 2Л., ЕД.Ч. = еман·ци·пи·ра
| МИН.СВ.ВР., 2Л., МН.Ч. = еман·ци·пи·рах·те
| МИН.СВ.ВР., 3Л., ЕД.Ч. = еман·ци·пи·ра
| МИН.СВ.ВР., 3Л., МН.Ч. = еман·ци·пи·ра·ха
| МИН.НЕСВ.ВР., 1Л., ЕД.Ч. = еман·ци·пи·рах
| МИН.НЕСВ.ВР., 1Л., МН.Ч. = еман·ци·пи·рах·ме
| МИН.НЕСВ.ВР., 2Л., ЕД.Ч. = еман·ци·пи·ра·ше
| МИН.НЕСВ.ВР., 2Л., МН.Ч. = еман·ци·пи·рах·те
| МИН.НЕСВ.ВР., 3Л., ЕД.Ч. = еман·ци·пи·ра·ше
| МИН.НЕСВ.ВР., 3Л., МН.Ч. = еман·ци·пи·ра·ха
| МИН.НЕОПР.ВР., 1Л., ЕД.Ч., М.Р. = еманципирал съм
| МИН.НЕОПР.ВР., 1Л., ЕД.Ч., Ж.Р. = еманципирала съм
| МИН.НЕОПР.ВР., 1Л., ЕД.Ч., СР.Р. = еманципирало съм
| МИН.НЕОПР.ВР., 1Л., МН.Ч. = еманципирали сме
| МИН.НЕОПР.ВР., 2Л., ЕД.Ч., М.Р. = еманципирал си
| МИН.НЕОПР.ВР., 2Л., ЕД.Ч., Ж.Р. = еманципирала си
| МИН.НЕОПР.ВР., 2Л., ЕД.Ч., СР.Р. = еманципирало си
| МИН.НЕОПР.ВР., 2Л., МН.Ч. = еманципирали сте
| МИН.НЕОПР.ВР., 3Л., ЕД.Ч., М.Р. = еманципирал е
| МИН.НЕОПР.ВР., 3Л., ЕД.Ч., Ж.Р. = еманципирала е
| МИН.НЕОПР.ВР., 3Л., ЕД.Ч., СР.Р. = еманципирало е
| МИН.НЕОПР.ВР., 3Л., МН.Ч. = еманципирали са
| МИН.ПРЕД.ВР., 1Л., ЕД.Ч., М.Р. = бях еманципирал
| МИН.ПРЕД.ВР., 1Л., ЕД.Ч., Ж.Р. = бях еманципирала
| МИН.ПРЕД.ВР., 1Л., ЕД.Ч., СР.Р. = бях еманципирало
| МИН.ПРЕД.ВР., 1Л., МН.Ч. = бяхме еманципирали
| МИН.ПРЕД.ВР., 2Л., ЕД.Ч., М.Р. = беше еманципирал
| МИН.ПРЕД.ВР., 2Л., ЕД.Ч., Ж.Р. = беше еманципирала
| МИН.ПРЕД.ВР., 2Л., ЕД.Ч., СР.Р. = беше еманципирало
| МИН.ПРЕД.ВР., 2Л., МН.Ч. = бяхте еманципирали
| МИН.ПРЕД.ВР., 3Л., ЕД.Ч., М.Р. = беше еманципирал
| МИН.ПРЕД.ВР., 3Л., ЕД.Ч., Ж.Р. = беше еманципирала
| МИН.ПРЕД.ВР., 3Л., ЕД.Ч., СР.Р. = беше еманципирало
| МИН.ПРЕД.ВР., 3Л., МН.Ч. = бяха еманципирали
| БЪД.ВР., 1Л., ЕД.Ч. = ще еманципирам
| БЪД.ВР., 1Л., МН.Ч. = ще еманципираме
| БЪД.ВР., 2Л., ЕД.Ч. = ще еманципираш
| БЪД.ВР., 2Л., МН.Ч. = ще еманципирате
| БЪД.ВР., 3Л., ЕД.Ч. = ще еманципира
| БЪД.ВР., 3Л., МН.Ч. = ще еманципират
| БЪД.ПРЕД.ВР., 1Л., ЕД.Ч., М.Р. = ще съм еманципирал
| БЪД.ПРЕД.ВР., 1Л., ЕД.Ч., Ж.Р. = ще съм еманципирала
| БЪД.ПРЕД.ВР., 1Л., ЕД.Ч., СР.Р. = ще съм еманципирало
| БЪД.ПРЕД.ВР., 1Л., МН.Ч. = ще сме еманципирали
| БЪД.ПРЕД.ВР., 2Л., ЕД.Ч., М.Р. = ще си еманципирал
| БЪД.ПРЕД.ВР., 2Л., ЕД.Ч., Ж.Р. = ще си еманципирала
| БЪД.ПРЕД.ВР., 2Л., ЕД.Ч., СР.Р. = ще си еманципирало
| БЪД.ПРЕД.ВР., 2Л., МН.Ч. = ще сте еманципирали
| БЪД.ПРЕД.ВР., 3Л., ЕД.Ч., М.Р. = ще е еманципирал
| БЪД.ПРЕД.ВР., 3Л., ЕД.Ч., Ж.Р. = ще е еманципирала
| БЪД.ПРЕД.ВР., 3Л., ЕД.Ч., СР.Р. = ще е еманципирало
| БЪД.ПРЕД.ВР., 3Л., МН.Ч. = ще са еманципирали
| БЪД.ВР. В МИН., 1Л., ЕД.Ч. = щях да еманципирам
| БЪД.ВР. В МИН., 1Л., МН.Ч. = щяхме да еманципираме
| БЪД.ВР. В МИН., 2Л., ЕД.Ч. = щеше да еманципираш
| БЪД.ВР. В МИН., 2Л., МН.Ч. = щяхте да еманципирате
| БЪД.ВР. В МИН., 3Л., ЕД.Ч. = щеше да еманципира
| БЪД.ВР. В МИН., 3Л., МН.Ч. = щяха да еманципират
| БЪД.ПРЕД.ВР. В МИН., 1Л., ЕД.Ч., М.Р. = щях да съм еманципирал
| БЪД.ПРЕД.ВР. В МИН., 1Л., ЕД.Ч., Ж.Р. = щях да съм еманципирала
| БЪД.ПРЕД.ВР. В МИН., 1Л., ЕД.Ч., СР.Р. = щях да съм еманципирало
| БЪД.ПРЕД.ВР. В МИН., 1Л., МН.Ч. = щяхме да сме еманципирали
| БЪД.ПРЕД.ВР. В МИН., 2Л., ЕД.Ч., М.Р. = щеше да си еманципирал
| БЪД.ПРЕД.ВР. В МИН., 2Л., ЕД.Ч., Ж.Р. = щеше да си еманципирала
| БЪД.ПРЕД.ВР. В МИН., 2Л., ЕД.Ч., СР.Р. = щеше да си еманципирало
| БЪД.ПРЕД.ВР. В МИН., 2Л., МН.Ч. = щяхте да сте еманципирали
| БЪД.ПРЕД.ВР. В МИН., 3Л., ЕД.Ч., М.Р. = щеше да е еманципирал
| БЪД.ПРЕД.ВР. В МИН., 3Л., ЕД.Ч., Ж.Р. = щеше да е еманципирала
| БЪД.ПРЕД.ВР. В МИН., 3Л., ЕД.Ч., СР.Р. = щеше да е еманципирало
| БЪД.ПРЕД.ВР. В МИН., 3Л., МН.Ч. = щяха да са еманципирали
| ПР.НАКЛ., СЕГ.ВР., 1Л., ЕД.Ч., М.Р. = еманципирал съм
| ПР.НАКЛ., СЕГ.ВР., 1Л., ЕД.Ч., Ж.Р. = еманципирала съм
| ПР.НАКЛ., СЕГ.ВР., 1Л., ЕД.Ч., СР.Р. = еманципирало съм
| ПР.НАКЛ., СЕГ.ВР., 1Л., МН.Ч. = еманципирали сме
| ПР.НАКЛ., СЕГ.ВР., 2Л., ЕД.Ч., М.Р. = еманципирал си
| ПР.НАКЛ., СЕГ.ВР., 2Л., ЕД.Ч., Ж.Р. = еманципирала си
| ПР.НАКЛ., СЕГ.ВР., 2Л., ЕД.Ч., СР.Р. = еманципирало си
| ПР.НАКЛ., СЕГ.ВР., 2Л., МН.Ч. = еманципирали сте
| ПР.НАКЛ., СЕГ.ВР., 3Л., ЕД.Ч., М.Р. = еманципирал (е)
| ПР.НАКЛ., СЕГ.ВР., 3Л., ЕД.Ч., Ж.Р. = еманципирала (е)
| ПР.НАКЛ., СЕГ.ВР., 3Л., ЕД.Ч., СР.Р. = еманципирало (е)
| ПР.НАКЛ., СЕГ.ВР., 3Л., МН.Ч. = еманципирали (са)
| ПР.НАКЛ., МИН.СВ.ВР., 1Л., ЕД.Ч., М.Р. = еманципирал съм
| ПР.НАКЛ., МИН.СВ.ВР., 1Л., ЕД.Ч., Ж.Р. = еманципирала съм
| ПР.НАКЛ., МИН.СВ.ВР., 1Л., ЕД.Ч., СР.Р. = еманципирало съм
| ПР.НАКЛ., МИН.СВ.ВР., 1Л., МН.Ч. = еманципирали сме
| ПР.НАКЛ., МИН.СВ.ВР., 2Л., ЕД.Ч., М.Р. = еманципирал си
| ПР.НАКЛ., МИН.СВ.ВР., 2Л., ЕД.Ч., Ж.Р. = еманципирала си
| ПР.НАКЛ., МИН.СВ.ВР., 2Л., ЕД.Ч., СР.Р. = еманципирало си
| ПР.НАКЛ., МИН.СВ.ВР., 2Л., МН.Ч. = еманципирали сте
| ПР.НАКЛ., МИН.СВ.ВР., 3Л., ЕД.Ч., М.Р. = еманципирал (е)
| ПР.НАКЛ., МИН.СВ.ВР., 3Л., ЕД.Ч., Ж.Р. = еманципирала (е)
| ПР.НАКЛ., МИН.СВ.ВР., 3Л., ЕД.Ч., СР.Р. = еманципирало (е)
| ПР.НАКЛ., МИН.СВ.ВР., 3Л., МН.Ч. = еманципирали (са)
| ПР.НАКЛ., МИН.НЕОПР.ВР., 1Л., ЕД.Ч., М.Р. = бил съм еманципирал
| ПР.НАКЛ., МИН.НЕОПР.ВР., 1Л., ЕД.Ч., Ж.Р. = била съм еманципирала
| ПР.НАКЛ., МИН.НЕОПР.ВР., 1Л., ЕД.Ч., СР.Р. = било съм еманципирало
| ПР.НАКЛ., МИН.НЕОПР.ВР., 1Л., МН.Ч. = били сме еманципирали
| ПР.НАКЛ., МИН.НЕОПР.ВР., 2Л., ЕД.Ч., М.Р. = бил си еманципирал
| ПР.НАКЛ., МИН.НЕОПР.ВР., 2Л., ЕД.Ч., Ж.Р. = била си еманципирала
| ПР.НАКЛ., МИН.НЕОПР.ВР., 2Л., ЕД.Ч., СР.Р. = било си еманципирало
| ПР.НАКЛ., МИН.НЕОПР.ВР., 2Л., МН.Ч. = били сте еманципирали
| ПР.НАКЛ., МИН.НЕОПР.ВР., 3Л., ЕД.Ч., М.Р. = бил (е) еманципирал
| ПР.НАКЛ., МИН.НЕОПР.ВР., 3Л., ЕД.Ч., Ж.Р. = била (е) еманципирала
| ПР.НАКЛ., МИН.НЕОПР.ВР., 3Л., ЕД.Ч., СР.Р. = било (е) еманципирало
| ПР.НАКЛ., МИН.НЕОПР.ВР., 3Л., МН.Ч. = били (са) еманципирали
| ПР.НАКЛ., БЪД.ВР., 1Л., ЕД.Ч., М.Р. = щял съм да еманципирам
| ПР.НАКЛ., БЪД.ВР., 1Л., ЕД.Ч., Ж.Р. = щяла съм да еманципирам
| ПР.НАКЛ., БЪД.ВР., 1Л., ЕД.Ч., СР.Р. = щяло съм да еманципирам
| ПР.НАКЛ., БЪД.ВР., 1Л., МН.Ч. = щели сме да еманципираме
| ПР.НАКЛ., БЪД.ВР., 2Л., ЕД.Ч., М.Р. = щял си да еманципираш
| ПР.НАКЛ., БЪД.ВР., 2Л., ЕД.Ч., Ж.Р. = щяла си да еманципираш
| ПР.НАКЛ., БЪД.ВР., 2Л., ЕД.Ч., СР.Р. = щяло си да еманципираш
| ПР.НАКЛ., БЪД.ВР., 2Л., МН.Ч. = щели сте да еманципирате
| ПР.НАКЛ., БЪД.ВР., 3Л., ЕД.Ч., М.Р. = щял (е) да еманципира
| ПР.НАКЛ., БЪД.ВР., 3Л., ЕД.Ч., Ж.Р. = щяла (е) да еманципира
| ПР.НАКЛ., БЪД.ВР., 3Л., ЕД.Ч., СР.Р. = щяло (е) да еманципира
| ПР.НАКЛ., БЪД.ВР., 3Л., МН.Ч. = щели (са) да еманципират
| ПР.НАКЛ., БЪД.ПРЕД.ВР., 1Л., ЕД.Ч., М.Р. = щял съм да съм еманципирал
| ПР.НАКЛ., БЪД.ПРЕД.ВР., 1Л., ЕД.Ч., Ж.Р. = щяла съм да съм еманципирала
| ПР.НАКЛ., БЪД.ПРЕД.ВР., 1Л., ЕД.Ч., СР.Р. = щяло съм да съм еманципирало
| ПР.НАКЛ., БЪД.ПРЕД.ВР., 1Л., МН.Ч. = щели сме да сме еманципирали
| ПР.НАКЛ., БЪД.ПРЕД.ВР., 2Л., ЕД.Ч., М.Р. = щял си да си еманципирал
| ПР.НАКЛ., БЪД.ПРЕД.ВР., 2Л., ЕД.Ч., Ж.Р. = щяла си да си еманципирала
| ПР.НАКЛ., БЪД.ПРЕД.ВР., 2Л., ЕД.Ч., СР.Р. = щяло си да си еманципирало
| ПР.НАКЛ., БЪД.ПРЕД.ВР., 2Л., МН.Ч. = щели сте да сте еманципирали
| ПР.НАКЛ., БЪД.ПРЕД.ВР., 3Л., ЕД.Ч., М.Р. = щял (е) да е еманципирал
| ПР.НАКЛ., БЪД.ПРЕД.ВР., 3Л., ЕД.Ч., Ж.Р. = щяла (е) да е еманципирала
| ПР.НАКЛ., БЪД.ПРЕД.ВР., 3Л., ЕД.Ч., СР.Р. = щяло (е) да е еманципирало
| ПР.НАКЛ., БЪД.ПРЕД.ВР., 3Л., МН.Ч. = щели (са) да са еманципирали
| УСЛОВНО НАКЛОНЕНИЕ, 1Л., ЕД.Ч., М.Р. = бих еманципирал
| УСЛОВНО НАКЛОНЕНИЕ, 1Л., ЕД.Ч., Ж.Р. = бих еманципирала
| УСЛОВНО НАКЛОНЕНИЕ, 1Л., ЕД.Ч., СР.Р. = бих еманципирало
| УСЛОВНО НАКЛОНЕНИЕ, 1Л., МН.Ч. = бихме еманципирали
| УСЛОВНО НАКЛОНЕНИЕ, 2Л., ЕД.Ч., М.Р. = би еманципирал
| УСЛОВНО НАКЛОНЕНИЕ, 2Л., ЕД.Ч., Ж.Р. = би еманципирала
| УСЛОВНО НАКЛОНЕНИЕ, 2Л., ЕД.Ч., СР.Р. = би еманципирало
| УСЛОВНО НАКЛОНЕНИЕ, 2Л., МН.Ч. = бихте еманципирали
| УСЛОВНО НАКЛОНЕНИЕ, 3Л., ЕД.Ч., М.Р. = би еманципирал
| УСЛОВНО НАКЛОНЕНИЕ, 3Л., ЕД.Ч., Ж.Р. = би еманципирала
| УСЛОВНО НАКЛОНЕНИЕ, 3Л., ЕД.Ч., СР.Р. = би еманципирало
| УСЛОВНО НАКЛОНЕНИЕ, 3Л., МН.Ч. = биха еманципирали
| ПОВЕЛИТЕЛНО НАКЛОНЕНИЕ, ЕД.Ч. = еман·ци·пи·рай
| ПОВЕЛИТЕЛНО НАКЛОНЕНИЕ, МН.Ч. = еман·ци·пи·рай·те
| МИН.СТРАД.ПРИЧ. М.Р. = еман·ци·пи·ран
| МИН.СТРАД.ПРИЧ. М.Р. НЕПЪЛЕН ЧЛЕН = еман·ци·пи·ра·ния
| МИН.СТРАД.ПРИЧ. М.Р. ПЪЛЕН ЧЛЕН = еман·ци·пи·ра·ни·ят
| МИН.СТРАД.ПРИЧ. Ж.Р. = еман·ци·пи·ра·на
| МИН.СТРАД.ПРИЧ. Ж.Р. ЧЛЕН = еман·ци·пи·ра·на·та
| МИН.СТРАД.ПРИЧ. СР.Р. = еман·ци·пи·ра·но
| МИН.СТРАД.ПРИЧ. СР.Р. ЧЛЕН = еман·ци·пи·ра·но·то
| МИН.СТРАД.ПРИЧ. МН.Ч. = еман·ци·пи·ра·ни
| МИН.СТРАД.ПРИЧ. МН.Ч. ЧЛЕН = еман·ци·пи·ра·ни·те
| МИН.ДЕЯТ.СВ.ПРИЧ. М.Р. = еман·ци·пи·рал
| МИН.ДЕЯТ.СВ.ПРИЧ. М.Р. НЕПЪЛЕН ЧЛЕН = еман·ци·пи·ра·лия
| МИН.ДЕЯТ.СВ.ПРИЧ. М.Р. ПЪЛЕН ЧЛЕН = еман·ци·пи·ра·ли·ят
| МИН.ДЕЯТ.СВ.ПРИЧ. Ж.Р. = еман·ци·пи·ра·ла
| МИН.ДЕЯТ.СВ.ПРИЧ. Ж.Р. ЧЛЕН = еман·ци·пи·ра·ла·та
| МИН.ДЕЯТ.СВ.ПРИЧ. СР.Р. = еман·ци·пи·ра·ло
| МИН.ДЕЯТ.СВ.ПРИЧ. СР.Р. ЧЛЕН = еман·ци·пи·ра·ло·то
| МИН.ДЕЯТ.СВ.ПРИЧ. МН.Ч. = еман·ци·пи·ра·ли
| МИН.ДЕЯТ.СВ.ПРИЧ. МН.Ч. ЧЛЕН = еман·ци·пи·ра·ли·те
| МИН.ДЕЯТ.НЕСВ.ПРИЧ. М.Р. = еман·ци·пи·рал
| МИН.ДЕЯТ.НЕСВ.ПРИЧ. М.Р. НЕПЪЛЕН ЧЛЕН = еман·ци·пи·ра·лия
| МИН.ДЕЯТ.НЕСВ.ПРИЧ. М.Р. ПЪЛЕН ЧЛЕН = еман·ци·пи·ра·ли·ят
| МИН.ДЕЯТ.НЕСВ.ПРИЧ. Ж.Р. = еман·ци·пи·ра·ла
| МИН.ДЕЯТ.НЕСВ.ПРИЧ. Ж.Р. ЧЛЕН = еман·ци·пи·ра·ла·та
| МИН.ДЕЯТ.НЕСВ.ПРИЧ. СР.Р. = еман·ци·пи·ра·ло
| МИН.ДЕЯТ.НЕСВ.ПРИЧ. СР.Р. ЧЛЕН = еман·ци·пи·ра·ло·то
| МИН.ДЕЯТ.НЕСВ.ПРИЧ. МН.Ч. = еман·ци·пи·ра·ли
| МИН.ДЕЯТ.НЕСВ.ПРИЧ. МН.Ч. ЧЛЕН = еман·ци·пи·ра·ли·те
| СЕГ.ДЕЯТ.ПРИЧ. М.Р. = еман·ци·пи·ращ
| СЕГ.ДЕЯТ.ПРИЧ. М.Р. НЕПЪЛЕН ЧЛЕН = еман·ци·пи·ра·щия
| СЕГ.ДЕЯТ.ПРИЧ. М.Р. ПЪЛЕН ЧЛЕН = еман·ци·пи·ра·щи·ят
| СЕГ.ДЕЯТ.ПРИЧ. Ж.Р. = еман·ци·пи·ра·ща
| СЕГ.ДЕЯТ.ПРИЧ. Ж.Р. ЧЛЕН = еман·ци·пи·ра·ща·та
| СЕГ.ДЕЯТ.ПРИЧ. СР.Р. = еман·ци·пи·ра·що
| СЕГ.ДЕЯТ.ПРИЧ. СР.Р. ЧЛЕН = еман·ци·пи·ра·що·то
| СЕГ.ДЕЯТ.ПРИЧ. МН.Ч. = еман·ци·пи·ра·щи
| СЕГ.ДЕЯТ.ПРИЧ. МН.Ч. ЧЛЕН = еман·ци·пи·ра·щи·те
| ДЕЕПРИЧАСТИЕ = еман·ци·пи·рай·ки
| СКРИТИ ПРЕПРАТКИ = 
[[еманципирам]],
[[еманципираш]],
[[еманципира]],
[[еманципираме]],
[[еманципирате]],
[[еманципират]],
[[еманципирах]],
[[еманципирахме]],
[[еманципирахте]],
[[еманципираха]],
[[еманципираше]],
[[еманципирай]],
[[еманципирайте]],
[[еманципирал]],
[[еманципиралия]],
[[еманципиралият]],
[[еманципирала]],
[[еманципиралата]],
[[еманципирало]],
[[еманципиралото]],
[[еманципирали]],
[[еманципиралите]],
[[еманципиран]],
[[еманципирания]],
[[еманципираният]],
[[еманципирана]],
[[еманципираната]],
[[еманципирано]],
[[еманципираното]],
[[еманципирани]],
[[еманципираните]],
[[еманципиращ]],
[[еманципиращия]],
[[еманципиращият]],
[[еманципираща]],
[[еманципиращата]],
[[еманципиращо]],
[[еманципиращото]],
[[еманципиращи]],
[[еманципиращите]],
[[еманципирайки]],
[[еманципирал съм]],
[[еманципирала съм]],
[[еманципирало съм]],
[[еманципирали сме]],
[[еманципирал си]],
[[еманципирала си]],
[[еманципирало си]],
[[еманципирали сте]],
[[еманципирал е]],
[[еманципирала е]],
[[еманципирало е]],
[[еманципирали са]],
[[бях еманципирал]],
[[бях еманципирала]],
[[бях еманципирало]],
[[бяхме еманципирали]],
[[беше еманципирал]],
[[беше еманципирала]],
[[беше еманципирало]],
[[бяхте еманципирали]],
[[бяха еманципирали]],
[[ще еманципирам]],
[[ще еманципираме]],
[[ще еманципираш]],
[[ще еманципирате]],
[[ще еманципира]],
[[ще еманципират]],
[[ще съм еманципирал]],
[[ще съм еманципирала]],
[[ще съм еманципирало]],
[[ще сме еманципирали]],
[[ще си еманципирал]],
[[ще си еманципирала]],
[[ще си еманципирало]],
[[ще сте еманципирали]],
[[ще е еманципирал]],
[[ще е еманципирала]],
[[ще е еманципирало]],
[[ще са еманципирали]],
[[щях да еманципирам]],
[[щяхме да еманципираме]],
[[щеше да еманципираш]],
[[щяхте да еманципирате]],
[[щеше да еманципира]],
[[щяха да еманципират]],
[[щях да съм еманципирал]],
[[щях да съм еманципирала]],
[[щях да съм еманципирало]],
[[щяхме да сме еманципирали]],
[[щеше да си еманципирал]],
[[щеше да си еманципирала]],
[[щеше да си еманципирало]],
[[щяхте да сте еманципирали]],
[[щеше да е еманципирал]],
[[щеше да е еманципирала]],
[[щеше да е еманципирало]],
[[щяха да са еманципирали]],
[[бил съм еманципирал]],
[[била съм еманципирала]],
[[било съм еманципирало]],
[[били сме еманципирали]],
[[бил си еманципирал]],
[[била си еманципирала]],
[[било си еманципирало]],
[[били сте еманципирали]],
[[бил е еманципирал]],
[[била е еманципирала]],
[[било е еманципирало]],
[[били са еманципирали]],
[[щял съм да еманципирам]],
[[щяла съм да еманципирам]],
[[щяло съм да еманципирам]],
[[щели сме да еманципираме]],
[[щял си да еманципираш]],
[[щяла си да еманципираш]],
[[щяло си да еманципираш]],
[[щели сте да еманципирате]],
[[щял да еманципира]],
[[щяла да еманципира]],
[[щяло да еманципира]],
[[щели да еманципират]],
[[щял е да еманципира]],
[[щяла е да еманципира]],
[[щяло е да еманципира]],
[[щели са да еманципират]],
[[щял съм да съм еманципирал]],
[[щяла съм да съм еманципирала]],
[[щяло съм да съм еманципирало]],
[[щели сме да сме еманципирали]],
[[щял си да си еманципирал]],
[[щяла си да си еманципирала]],
[[щяло си да си еманципирало]],
[[щели сте да сте еманципирали]],
[[щял да е еманципирал]],
[[щяла да е еманципирала]],
[[щяло да е еманципирало]],
[[щели да са еманципирали]],
[[щял е да е еманципирал]],
[[щяла е да е еманципирала]],
[[щяло е да е еманципирало]],
[[щели са да са еманципирали]],
[[бих еманципирал]],
[[бих еманципирала]],
[[бих еманципирало]],
[[бихме еманципирали]],
[[би еманципирал]],
[[би еманципирала]],
[[би еманципирало]],
[[бихте еманципирали]],
[[биха еманципирали]],
}}</text>
      <sha1>ksnxhp2dz2f2fr57p4jschvfpx9kqrl</sha1>
    </revision>
  </page>
  <page>
    <title>Шаблон:Словоформи/емвам</title>
    <ns>10</ns>
    <id>493386</id>
    <revision>
      <id>525368</id>
      <timestamp>2005-05-09T08:27:34Z</timestamp>
      <contributor>
        <username>Bgbot</username>
        <id>83</id>
      </contributor>
      <comment>Борислав: Шаблон със словоформи</comment>
      <model>wikitext</model>
      <format>text/x-wiki</format>
      <text bytes="18430" xml:space="preserve">{{Шаблон:Словоформи/Глагол|
  ОСНОВНА ФОРМА = емвам
| СЕГ.ВР., 1Л., ЕД.Ч. = ем·вам
| СЕГ.ВР., 1Л., МН.Ч. = ем·ва·ме
| СЕГ.ВР., 2Л., ЕД.Ч. = ем·ваш
| СЕГ.ВР., 2Л., МН.Ч. = ем·ва·те
| СЕГ.ВР., 3Л., ЕД.Ч. = ем·ва
| СЕГ.ВР., 3Л., МН.Ч. = ем·ват
| МИН.СВ.ВР., 1Л., ЕД.Ч. = ем·вах
| МИН.СВ.ВР., 1Л., МН.Ч. = ем·вах·ме
| МИН.СВ.ВР., 2Л., ЕД.Ч. = ем·ва
| МИН.СВ.ВР., 2Л., МН.Ч. = ем·вах·те
| МИН.СВ.ВР., 3Л., ЕД.Ч. = ем·ва
| МИН.СВ.ВР., 3Л., МН.Ч. = ем·ва·ха
| МИН.НЕСВ.ВР., 1Л., ЕД.Ч. = ем·вах
| МИН.НЕСВ.ВР., 1Л., МН.Ч. = ем·вах·ме
| МИН.НЕСВ.ВР., 2Л., ЕД.Ч. = ем·ва·ше
| МИН.НЕСВ.ВР., 2Л., МН.Ч. = ем·вах·те
| МИН.НЕСВ.ВР., 3Л., ЕД.Ч. = ем·ва·ше
| МИН.НЕСВ.ВР., 3Л., МН.Ч. = ем·ва·ха
| МИН.НЕОПР.ВР., 1Л., ЕД.Ч., М.Р. = емвал съм
| МИН.НЕОПР.ВР., 1Л., ЕД.Ч., Ж.Р. = емвала съм
| МИН.НЕОПР.ВР., 1Л., ЕД.Ч., СР.Р. = емвало съм
| МИН.НЕОПР.ВР., 1Л., МН.Ч. = емвали сме
| МИН.НЕОПР.ВР., 2Л., ЕД.Ч., М.Р. = емвал си
| МИН.НЕОПР.ВР., 2Л., ЕД.Ч., Ж.Р. = емвала си
| МИН.НЕОПР.ВР., 2Л., ЕД.Ч., СР.Р. = емвало си
| МИН.НЕОПР.ВР., 2Л., МН.Ч. = емвали сте
| МИН.НЕОПР.ВР., 3Л., ЕД.Ч., М.Р. = емвал е
| МИН.НЕОПР.ВР., 3Л., ЕД.Ч., Ж.Р. = емвала е
| МИН.НЕОПР.ВР., 3Л., ЕД.Ч., СР.Р. = емвало е
| МИН.НЕОПР.ВР., 3Л., МН.Ч. = емвали са
| МИН.ПРЕД.ВР., 1Л., ЕД.Ч., М.Р. = бях емвал
| МИН.ПРЕД.ВР., 1Л., ЕД.Ч., Ж.Р. = бях емвала
| МИН.ПРЕД.ВР., 1Л., ЕД.Ч., СР.Р. = бях емвало
| МИН.ПРЕД.ВР., 1Л., МН.Ч. = бяхме емвали
| МИН.ПРЕД.ВР., 2Л., ЕД.Ч., М.Р. = беше емвал
| МИН.ПРЕД.ВР., 2Л., ЕД.Ч., Ж.Р. = беше емвала
| МИН.ПРЕД.ВР., 2Л., ЕД.Ч., СР.Р. = беше емвало
| МИН.ПРЕД.ВР., 2Л., МН.Ч. = бяхте емвали
| МИН.ПРЕД.ВР., 3Л., ЕД.Ч., М.Р. = беше емвал
| МИН.ПРЕД.ВР., 3Л., ЕД.Ч., Ж.Р. = беше емвала
| МИН.ПРЕД.ВР., 3Л., ЕД.Ч., СР.Р. = беше емвало
| МИН.ПРЕД.ВР., 3Л., МН.Ч. = бяха емвали
| БЪД.ВР., 1Л., ЕД.Ч. = ще емвам
| БЪД.ВР., 1Л., МН.Ч. = ще емваме
| БЪД.ВР., 2Л., ЕД.Ч. = ще емваш
| БЪД.ВР., 2Л., МН.Ч. = ще емвате
| БЪД.ВР., 3Л., ЕД.Ч. = ще емва
| БЪД.ВР., 3Л., МН.Ч. = ще емват
| БЪД.ПРЕД.ВР., 1Л., ЕД.Ч., М.Р. = ще съм емвал
| БЪД.ПРЕД.ВР., 1Л., ЕД.Ч., Ж.Р. = ще съм емвала
| БЪД.ПРЕД.ВР., 1Л., ЕД.Ч., СР.Р. = ще съм емвало
| БЪД.ПРЕД.ВР., 1Л., МН.Ч. = ще сме емвали
| БЪД.ПРЕД.ВР., 2Л., ЕД.Ч., М.Р. = ще си емвал
| БЪД.ПРЕД.ВР., 2Л., ЕД.Ч., Ж.Р. = ще си емвала
| БЪД.ПРЕД.ВР., 2Л., ЕД.Ч., СР.Р. = ще си емвало
| БЪД.ПРЕД.ВР., 2Л., МН.Ч. = ще сте емвали
| БЪД.ПРЕД.ВР., 3Л., ЕД.Ч., М.Р. = ще е емвал
| БЪД.ПРЕД.ВР., 3Л., ЕД.Ч., Ж.Р. = ще е емвала
| БЪД.ПРЕД.ВР., 3Л., ЕД.Ч., СР.Р. = ще е емвало
| БЪД.ПРЕД.ВР., 3Л., МН.Ч. = ще са емвали
| БЪД.ВР. В МИН., 1Л., ЕД.Ч. = щях да емвам
| БЪД.ВР. В МИН., 1Л., МН.Ч. = щяхме да емваме
| БЪД.ВР. В МИН., 2Л., ЕД.Ч. = щеше да емваш
| БЪД.ВР. В МИН., 2Л., МН.Ч. = щяхте да емвате
| БЪД.ВР. В МИН., 3Л., ЕД.Ч. = щеше да емва
| БЪД.ВР. В МИН., 3Л., МН.Ч. = щяха да емват
| БЪД.ПРЕД.ВР. В МИН., 1Л., ЕД.Ч., М.Р. = щях да съм емвал
| БЪД.ПРЕД.ВР. В МИН., 1Л., ЕД.Ч., Ж.Р. = щях да съм емвала
| БЪД.ПРЕД.ВР. В МИН., 1Л., ЕД.Ч., СР.Р. = щях да съм емвало
| БЪД.ПРЕД.ВР. В МИН., 1Л., МН.Ч. = щяхме да сме емвали
| БЪД.ПРЕД.ВР. В МИН., 2Л., ЕД.Ч., М.Р. = щеше да си емвал
| БЪД.ПРЕД.ВР. В МИН., 2Л., ЕД.Ч., Ж.Р. = щеше да си емвала
| БЪД.ПРЕД.ВР. В МИН., 2Л., ЕД.Ч., СР.Р. = щеше да си емвало
| БЪД.ПРЕД.ВР. В МИН., 2Л., МН.Ч. = щяхте да сте емвали
| БЪД.ПРЕД.ВР. В МИН., 3Л., ЕД.Ч., М.Р. = щеше да е емвал
| БЪД.ПРЕД.ВР. В МИН., 3Л., ЕД.Ч., Ж.Р. = щеше да е емвала
| БЪД.ПРЕД.ВР. В МИН., 3Л., ЕД.Ч., СР.Р. = щеше да е емвало
| БЪД.ПРЕД.ВР. В МИН., 3Л., МН.Ч. = щяха да са емвали
| ПР.НАКЛ., СЕГ.ВР., 1Л., ЕД.Ч., М.Р. = емвал съм
| ПР.НАКЛ., СЕГ.ВР., 1Л., ЕД.Ч., Ж.Р. = емвала съм
| ПР.НАКЛ., СЕГ.ВР., 1Л., ЕД.Ч., СР.Р. = емвало съм
| ПР.НАКЛ., СЕГ.ВР., 1Л., МН.Ч. = емвали сме
| ПР.НАКЛ., СЕГ.ВР., 2Л., ЕД.Ч., М.Р. = емвал си
| ПР.НАКЛ., СЕГ.ВР., 2Л., ЕД.Ч., Ж.Р. = емвала си
| ПР.НАКЛ., СЕГ.ВР., 2Л., ЕД.Ч., СР.Р. = емвало си
| ПР.НАКЛ., СЕГ.ВР., 2Л., МН.Ч. = емвали сте
| ПР.НАКЛ., СЕГ.ВР., 3Л., ЕД.Ч., М.Р. = емвал (е)
| ПР.НАКЛ., СЕГ.ВР., 3Л., ЕД.Ч., Ж.Р. = емвала (е)
| ПР.НАКЛ., СЕГ.ВР., 3Л., ЕД.Ч., СР.Р. = емвало (е)
| ПР.НАКЛ., СЕГ.ВР., 3Л., МН.Ч. = емвали (са)
| ПР.НАКЛ., МИН.СВ.ВР., 1Л., ЕД.Ч., М.Р. = емвал съм
| ПР.НАКЛ., МИН.СВ.ВР., 1Л., ЕД.Ч., Ж.Р. = емвала съм
| ПР.НАКЛ., МИН.СВ.ВР., 1Л., ЕД.Ч., СР.Р. = емвало съм
| ПР.НАКЛ., МИН.СВ.ВР., 1Л., МН.Ч. = емвали сме
| ПР.НАКЛ., МИН.СВ.ВР., 2Л., ЕД.Ч., М.Р. = емвал си
| ПР.НАКЛ., МИН.СВ.ВР., 2Л., ЕД.Ч., Ж.Р. = емвала си
| ПР.НАКЛ., МИН.СВ.ВР., 2Л., ЕД.Ч., СР.Р. = емвало си
| ПР.НАКЛ., МИН.СВ.ВР., 2Л., МН.Ч. = емвали сте
| ПР.НАКЛ., МИН.СВ.ВР., 3Л., ЕД.Ч., М.Р. = емвал (е)
| ПР.НАКЛ., МИН.СВ.ВР., 3Л., ЕД.Ч., Ж.Р. = емвала (е)
| ПР.НАКЛ., МИН.СВ.ВР., 3Л., ЕД.Ч., СР.Р. = емвало (е)
| ПР.НАКЛ., МИН.СВ.ВР., 3Л., МН.Ч. = емвали (са)
| ПР.НАКЛ., МИН.НЕОПР.ВР., 1Л., ЕД.Ч., М.Р. = бил съм емвал
| ПР.НАКЛ., МИН.НЕОПР.ВР., 1Л., ЕД.Ч., Ж.Р. = била съм емвала
| ПР.НАКЛ., МИН.НЕОПР.ВР., 1Л., ЕД.Ч., СР.Р. = било съм емвало
| ПР.НАКЛ., МИН.НЕОПР.ВР., 1Л., МН.Ч. = били сме емвали
| ПР.НАКЛ., МИН.НЕОПР.ВР., 2Л., ЕД.Ч., М.Р. = бил си емвал
| ПР.НАКЛ., МИН.НЕОПР.ВР., 2Л., ЕД.Ч., Ж.Р. = била си емвала
| ПР.НАКЛ., МИН.НЕОПР.ВР., 2Л., ЕД.Ч., СР.Р. = било си емвало
| ПР.НАКЛ., МИН.НЕОПР.ВР., 2Л., МН.Ч. = били сте емвали
| ПР.НАКЛ., МИН.НЕОПР.ВР., 3Л., ЕД.Ч., М.Р. = бил (е) емвал
| ПР.НАКЛ., МИН.НЕОПР.ВР., 3Л., ЕД.Ч., Ж.Р. = била (е) емвала
| ПР.НАКЛ., МИН.НЕОПР.ВР., 3Л., ЕД.Ч., СР.Р. = било (е) емвало
| ПР.НАКЛ., МИН.НЕОПР.ВР., 3Л., МН.Ч. = били (са) емвали
| ПР.НАКЛ., БЪД.ВР., 1Л., ЕД.Ч., М.Р. = щял съм да емвам
| ПР.НАКЛ., БЪД.ВР., 1Л., ЕД.Ч., Ж.Р. = щяла съм да емвам
| ПР.НАКЛ., БЪД.ВР., 1Л., ЕД.Ч., СР.Р. = щяло съм да емвам
| ПР.НАКЛ., БЪД.ВР., 1Л., МН.Ч. = щели сме да емваме
| ПР.НАКЛ., БЪД.ВР., 2Л., ЕД.Ч., М.Р. = щял си да емваш
| ПР.НАКЛ., БЪД.ВР., 2Л., ЕД.Ч., Ж.Р. = щяла си да емваш
| ПР.НАКЛ., БЪД.ВР., 2Л., ЕД.Ч., СР.Р. = щяло си да емваш
| ПР.НАКЛ., БЪД.ВР., 2Л., МН.Ч. = щели сте да емвате
| ПР.НАКЛ., БЪД.ВР., 3Л., ЕД.Ч., М.Р. = щял (е) да емва
| ПР.НАКЛ., БЪД.ВР., 3Л., ЕД.Ч., Ж.Р. = щяла (е) да емва
| ПР.НАКЛ., БЪД.ВР., 3Л., ЕД.Ч., СР.Р. = щяло (е) да емва
| ПР.НАКЛ., БЪД.ВР., 3Л., МН.Ч. = щели (са) да емват
| ПР.НАКЛ., БЪД.ПРЕД.ВР., 1Л., ЕД.Ч., М.Р. = щял съм да съм емвал
| ПР.НАКЛ., БЪД.ПРЕД.ВР., 1Л., ЕД.Ч., Ж.Р. = щяла съм да съм емвала
| ПР.НАКЛ., БЪД.ПРЕД.ВР., 1Л., ЕД.Ч., СР.Р. = щяло съм да съм емвало
| ПР.НАКЛ., БЪД.ПРЕД.ВР., 1Л., МН.Ч. = щели сме да сме емвали
| ПР.НАКЛ., БЪД.ПРЕД.ВР., 2Л., ЕД.Ч., М.Р. = щял си да си емвал
| ПР.НАКЛ., БЪД.ПРЕД.ВР., 2Л., ЕД.Ч., Ж.Р. = щяла си да си емвала
| ПР.НАКЛ., БЪД.ПРЕД.ВР., 2Л., ЕД.Ч., СР.Р. = щяло си да си емвало
| ПР.НАКЛ., БЪД.ПРЕД.ВР., 2Л., МН.Ч. = щели сте да сте емвали
| ПР.НАКЛ., БЪД.ПРЕД.ВР., 3Л., ЕД.Ч., М.Р. = щял (е) да е емвал
| ПР.НАКЛ., БЪД.ПРЕД.ВР., 3Л., ЕД.Ч., Ж.Р. = щяла (е) да е емвала
| ПР.НАКЛ., БЪД.ПРЕД.ВР., 3Л., ЕД.Ч., СР.Р. = щяло (е) да е емвало
| ПР.НАКЛ., БЪД.ПРЕД.ВР., 3Л., МН.Ч. = щели (са) да са емвали
| УСЛОВНО НАКЛОНЕНИЕ, 1Л., ЕД.Ч., М.Р. = бих емвал
| УСЛОВНО НАКЛОНЕНИЕ, 1Л., ЕД.Ч., Ж.Р. = бих емвала
| УСЛОВНО НАКЛОНЕНИЕ, 1Л., ЕД.Ч., СР.Р. = бих емвало
| УСЛОВНО НАКЛОНЕНИЕ, 1Л., МН.Ч. = бихме емвали
| УСЛОВНО НАКЛОНЕНИЕ, 2Л., ЕД.Ч., М.Р. = би емвал
| УСЛОВНО НАКЛОНЕНИЕ, 2Л., ЕД.Ч., Ж.Р. = би емвала
| УСЛОВНО НАКЛОНЕНИЕ, 2Л., ЕД.Ч., СР.Р. = би емвало
| УСЛОВНО НАКЛОНЕНИЕ, 2Л., МН.Ч. = бихте емвали
| УСЛОВНО НАКЛОНЕНИЕ, 3Л., ЕД.Ч., М.Р. = би емвал
| УСЛОВНО НАКЛОНЕНИЕ, 3Л., ЕД.Ч., Ж.Р. = би емвала
| УСЛОВНО НАКЛОНЕНИЕ, 3Л., ЕД.Ч., СР.Р. = би емвало
| УСЛОВНО НАКЛОНЕНИЕ, 3Л., МН.Ч. = биха емвали
| ПОВЕЛИТЕЛНО НАКЛОНЕНИЕ, ЕД.Ч. = ем·вай
| ПОВЕЛИТЕЛНО НАКЛОНЕНИЕ, МН.Ч. = ем·вай·те
| МИН.СТРАД.ПРИЧ. М.Р. = ем·ван
| МИН.СТРАД.ПРИЧ. М.Р. НЕПЪЛЕН ЧЛЕН = ем·ва·ния
| МИН.СТРАД.ПРИЧ. М.Р. ПЪЛЕН ЧЛЕН = ем·ва·ни·ят
| МИН.СТРАД.ПРИЧ. Ж.Р. = ем·ва·на
| МИН.СТРАД.ПРИЧ. Ж.Р. ЧЛЕН = ем·ва·на·та
| МИН.СТРАД.ПРИЧ. СР.Р. = ем·ва·но
| МИН.СТРАД.ПРИЧ. СР.Р. ЧЛЕН = ем·ва·но·то
| МИН.СТРАД.ПРИЧ. МН.Ч. = ем·ва·ни
| МИН.СТРАД.ПРИЧ. МН.Ч. ЧЛЕН = ем·ва·ни·те
| МИН.ДЕЯТ.СВ.ПРИЧ. М.Р. = ем·вал
| МИН.ДЕЯТ.СВ.ПРИЧ. М.Р. НЕПЪЛЕН ЧЛЕН = ем·ва·лия
| МИН.ДЕЯТ.СВ.ПРИЧ. М.Р. ПЪЛЕН ЧЛЕН = ем·ва·ли·ят
| МИН.ДЕЯТ.СВ.ПРИЧ. Ж.Р. = ем·ва·ла
| МИН.ДЕЯТ.СВ.ПРИЧ. Ж.Р. ЧЛЕН = ем·ва·ла·та
| МИН.ДЕЯТ.СВ.ПРИЧ. СР.Р. = ем·ва·ло
| МИН.ДЕЯТ.СВ.ПРИЧ. СР.Р. ЧЛЕН = ем·ва·ло·то
| МИН.ДЕЯТ.СВ.ПРИЧ. МН.Ч. = ем·ва·ли
| МИН.ДЕЯТ.СВ.ПРИЧ. МН.Ч. ЧЛЕН = ем·ва·ли·те
| МИН.ДЕЯТ.НЕСВ.ПРИЧ. М.Р. = ем·вал
| МИН.ДЕЯТ.НЕСВ.ПРИЧ. М.Р. НЕПЪЛЕН ЧЛЕН = ем·ва·лия
| МИН.ДЕЯТ.НЕСВ.ПРИЧ. М.Р. ПЪЛЕН ЧЛЕН = ем·ва·ли·ят
| МИН.ДЕЯТ.НЕСВ.ПРИЧ. Ж.Р. = ем·ва·ла
| МИН.ДЕЯТ.НЕСВ.ПРИЧ. Ж.Р. ЧЛЕН = ем·ва·ла·та
| МИН.ДЕЯТ.НЕСВ.ПРИЧ. СР.Р. = ем·ва·ло
| МИН.ДЕЯТ.НЕСВ.ПРИЧ. СР.Р. ЧЛЕН = ем·ва·ло·то
| МИН.ДЕЯТ.НЕСВ.ПРИЧ. МН.Ч. = ем·ва·ли
| МИН.ДЕЯТ.НЕСВ.ПРИЧ. МН.Ч. ЧЛЕН = ем·ва·ли·те
| СЕГ.ДЕЯТ.ПРИЧ. М.Р. = ем·ващ
| СЕГ.ДЕЯТ.ПРИЧ. М.Р. НЕПЪЛЕН ЧЛЕН = ем·ва·щия
| СЕГ.ДЕЯТ.ПРИЧ. М.Р. ПЪЛЕН ЧЛЕН = ем·ва·щи·ят
| СЕГ.ДЕЯТ.ПРИЧ. Ж.Р. = ем·ва·ща
| СЕГ.ДЕЯТ.ПРИЧ. Ж.Р. ЧЛЕН = ем·ва·ща·та
| СЕГ.ДЕЯТ.ПРИЧ. СР.Р. = ем·ва·що
| СЕГ.ДЕЯТ.ПРИЧ. СР.Р. ЧЛЕН = ем·ва·що·то
| СЕГ.ДЕЯТ.ПРИЧ. МН.Ч. = ем·ва·щи
| СЕГ.ДЕЯТ.ПРИЧ. МН.Ч. ЧЛЕН = ем·ва·щи·те
| ДЕЕПРИЧАСТИЕ = ем·вай·ки
| СКРИТИ ПРЕПРАТКИ = 
[[емвам]],
[[емваш]],
[[емва]],
[[емваме]],
[[емвате]],
[[емват]],
[[емвах]],
[[емвахме]],
[[емвахте]],
[[емваха]],
[[емваше]],
[[емвай]],
[[емвайте]],
[[емвал]],
[[емвалия]],
[[емвалият]],
[[емвала]],
[[емвалата]],
[[емвало]],
[[емвалото]],
[[емвали]],
[[емвалите]],
[[емван]],
[[емвания]],
[[емваният]],
[[емвана]],
[[емваната]],
[[емвано]],
[[емваното]],
[[емвани]],
[[емваните]],
[[емващ]],
[[емващия]],
[[емващият]],
[[емваща]],
[[емващата]],
[[емващо]],
[[емващото]],
[[емващи]],
[[емващите]],
[[емвайки]],
[[емвал съм]],
[[емвала съм]],
[[емвало съм]],
[[емвали сме]],
[[емвал си]],
[[емвала си]],
[[емвало си]],
[[емвали сте]],
[[емвал е]],
[[емвала е]],
[[емвало е]],
[[емвали са]],
[[бях емвал]],
[[бях емвала]],
[[бях емвало]],
[[бяхме емвали]],
[[беше емвал]],
[[беше емвала]],
[[беше емвало]],
[[бяхте емвали]],
[[бяха емвали]],
[[ще емвам]],
[[ще емваме]],
[[ще емваш]],
[[ще емвате]],
[[ще емва]],
[[ще емват]],
[[ще съм емвал]],
[[ще съм емвала]],
[[ще съм емвало]],
[[ще сме емвали]],
[[ще си емвал]],
[[ще си емвала]],
[[ще си емвало]],
[[ще сте емвали]],
[[ще е емвал]],
[[ще е емвала]],
[[ще е емвало]],
[[ще са емвали]],
[[щях да емвам]],
[[щяхме да емваме]],
[[щеше да емваш]],
[[щяхте да емвате]],
[[щеше да емва]],
[[щяха да емват]],
[[щях да съм емвал]],
[[щях да съм емвала]],
[[щях да съм емвало]],
[[щяхме да сме емвали]],
[[щеше да си емвал]],
[[щеше да си емвала]],
[[щеше да си емвало]],
[[щяхте да сте емвали]],
[[щеше да е емвал]],
[[щеше да е емвала]],
[[щеше да е емвало]],
[[щяха да са емвали]],
[[бил съм емвал]],
[[била съм емвала]],
[[било съм емвало]],
[[били сме емвали]],
[[бил си емвал]],
[[била си емвала]],
[[било си емвало]],
[[били сте емвали]],
[[бил е емвал]],
[[била е емвала]],
[[било е емвало]],
[[били са емвали]],
[[щял съм да емвам]],
[[щяла съм да емвам]],
[[щяло съм да емвам]],
[[щели сме да емваме]],
[[щял си да емваш]],
[[щяла си да емваш]],
[[щяло си да емваш]],
[[щели сте да емвате]],
[[щял да емва]],
[[щяла да емва]],
[[щяло да емва]],
[[щели да емват]],
[[щял е да емва]],
[[щяла е да емва]],
[[щяло е да емва]],
[[щели са да емват]],
[[щял съм да съм емвал]],
[[щяла съм да съм емвала]],
[[щяло съм да съм емвало]],
[[щели сме да сме емвали]],
[[щял си да си емвал]],
[[щяла си да си емвала]],
[[щяло си да си емвало]],
[[щели сте да сте емвали]],
[[щял да е емвал]],
[[щяла да е емвала]],
[[щяло да е емвало]],
[[щели да са емвали]],
[[щял е да е емвал]],
[[щяла е да е емвала]],
[[щяло е да е емвало]],
[[щели са да са емвали]],
[[бих емвал]],
[[бих емвала]],
[[бих емвало]],
[[бихме емвали]],
[[би емвал]],
[[би емвала]],
[[би емвало]],
[[бихте емвали]],
[[биха емвали]],
}}</text>
      <sha1>jw0oou5g4q2r0kwxlx8dmv6qfc4u3bp</sha1>
    </revision>
  </page>
  <page>
    <title>Шаблон:Словоформи/емигрирам</title>
    <ns>10</ns>
    <id>493388</id>
    <revision>
      <id>525370</id>
      <parentid>18599</parentid>
      <timestamp>2005-05-11T04:06:22Z</timestamp>
      <contributor>
        <username>Bgbot</username>
        <id>83</id>
      </contributor>
      <comment>Борислав: Поправка на пренасянето</comment>
      <model>wikitext</model>
      <format>text/x-wiki</format>
      <text bytes="21272" xml:space="preserve">{{Шаблон:Словоформи/Глагол|
  ОСНОВНА ФОРМА = емигрирам
| СЕГ.ВР., 1Л., ЕД.Ч. = емиг·ри·рам
| СЕГ.ВР., 1Л., МН.Ч. = емиг·ри·ра·ме
| СЕГ.ВР., 2Л., ЕД.Ч. = емиг·ри·раш
| СЕГ.ВР., 2Л., МН.Ч. = емиг·ри·ра·те
| СЕГ.ВР., 3Л., ЕД.Ч. = емиг·ри·ра
| СЕГ.ВР., 3Л., МН.Ч. = емиг·ри·рат
| МИН.СВ.ВР., 1Л., ЕД.Ч. = емиг·ри·рах
| МИН.СВ.ВР., 1Л., МН.Ч. = емиг·ри·рах·ме
| МИН.СВ.ВР., 2Л., ЕД.Ч. = емиг·ри·ра
| МИН.СВ.ВР., 2Л., МН.Ч. = емиг·ри·рах·те
| МИН.СВ.ВР., 3Л., ЕД.Ч. = емиг·ри·ра
| МИН.СВ.ВР., 3Л., МН.Ч. = емиг·ри·ра·ха
| МИН.НЕСВ.ВР., 1Л., ЕД.Ч. = емиг·ри·рах
| МИН.НЕСВ.ВР., 1Л., МН.Ч. = емиг·ри·рах·ме
| МИН.НЕСВ.ВР., 2Л., ЕД.Ч. = емиг·ри·ра·ше
| МИН.НЕСВ.ВР., 2Л., МН.Ч. = емиг·ри·рах·те
| МИН.НЕСВ.ВР., 3Л., ЕД.Ч. = емиг·ри·ра·ше
| МИН.НЕСВ.ВР., 3Л., МН.Ч. = емиг·ри·ра·ха
| МИН.НЕОПР.ВР., 1Л., ЕД.Ч., М.Р. = емигрирал съм
| МИН.НЕОПР.ВР., 1Л., ЕД.Ч., Ж.Р. = емигрирала съм
| МИН.НЕОПР.ВР., 1Л., ЕД.Ч., СР.Р. = емигрирало съм
| МИН.НЕОПР.ВР., 1Л., МН.Ч. = емигрирали сме
| МИН.НЕОПР.ВР., 2Л., ЕД.Ч., М.Р. = емигрирал си
| МИН.НЕОПР.ВР., 2Л., ЕД.Ч., Ж.Р. = емигрирала си
| МИН.НЕОПР.ВР., 2Л., ЕД.Ч., СР.Р. = емигрирало си
| МИН.НЕОПР.ВР., 2Л., МН.Ч. = емигрирали сте
| МИН.НЕОПР.ВР., 3Л., ЕД.Ч., М.Р. = емигрирал е
| МИН.НЕОПР.ВР., 3Л., ЕД.Ч., Ж.Р. = емигрирала е
| МИН.НЕОПР.ВР., 3Л., ЕД.Ч., СР.Р. = емигрирало е
| МИН.НЕОПР.ВР., 3Л., МН.Ч. = емигрирали са
| МИН.ПРЕД.ВР., 1Л., ЕД.Ч., М.Р. = бях емигрирал
| МИН.ПРЕД.ВР., 1Л., ЕД.Ч., Ж.Р. = бях емигрирала
| МИН.ПРЕД.ВР., 1Л., ЕД.Ч., СР.Р. = бях емигрирало
| МИН.ПРЕД.ВР., 1Л., МН.Ч. = бяхме емигрирали
| МИН.ПРЕД.ВР., 2Л., ЕД.Ч., М.Р. = беше емигрирал
| МИН.ПРЕД.ВР., 2Л., ЕД.Ч., Ж.Р. = беше емигрирала
| МИН.ПРЕД.ВР., 2Л., ЕД.Ч., СР.Р. = беше емигрирало
| МИН.ПРЕД.ВР., 2Л., МН.Ч. = бяхте емигрирали
| МИН.ПРЕД.ВР., 3Л., ЕД.Ч., М.Р. = беше емигрирал
| МИН.ПРЕД.ВР., 3Л., ЕД.Ч., Ж.Р. = беше емигрирала
| МИН.ПРЕД.ВР., 3Л., ЕД.Ч., СР.Р. = беше емигрирало
| МИН.ПРЕД.ВР., 3Л., МН.Ч. = бяха емигрирали
| БЪД.ВР., 1Л., ЕД.Ч. = ще емигрирам
| БЪД.ВР., 1Л., МН.Ч. = ще емигрираме
| БЪД.ВР., 2Л., ЕД.Ч. = ще емигрираш
| БЪД.ВР., 2Л., МН.Ч. = ще емигрирате
| БЪД.ВР., 3Л., ЕД.Ч. = ще емигрира
| БЪД.ВР., 3Л., МН.Ч. = ще емигрират
| БЪД.ПРЕД.ВР., 1Л., ЕД.Ч., М.Р. = ще съм емигрирал
| БЪД.ПРЕД.ВР., 1Л., ЕД.Ч., Ж.Р. = ще съм емигрирала
| БЪД.ПРЕД.ВР., 1Л., ЕД.Ч., СР.Р. = ще съм емигрирало
| БЪД.ПРЕД.ВР., 1Л., МН.Ч. = ще сме емигрирали
| БЪД.ПРЕД.ВР., 2Л., ЕД.Ч., М.Р. = ще си емигрирал
| БЪД.ПРЕД.ВР., 2Л., ЕД.Ч., Ж.Р. = ще си емигрирала
| БЪД.ПРЕД.ВР., 2Л., ЕД.Ч., СР.Р. = ще си емигрирало
| БЪД.ПРЕД.ВР., 2Л., МН.Ч. = ще сте емигрирали
| БЪД.ПРЕД.ВР., 3Л., ЕД.Ч., М.Р. = ще е емигрирал
| БЪД.ПРЕД.ВР., 3Л., ЕД.Ч., Ж.Р. = ще е емигрирала
| БЪД.ПРЕД.ВР., 3Л., ЕД.Ч., СР.Р. = ще е емигрирало
| БЪД.ПРЕД.ВР., 3Л., МН.Ч. = ще са емигрирали
| БЪД.ВР. В МИН., 1Л., ЕД.Ч. = щях да емигрирам
| БЪД.ВР. В МИН., 1Л., МН.Ч. = щяхме да емигрираме
| БЪД.ВР. В МИН., 2Л., ЕД.Ч. = щеше да емигрираш
| БЪД.ВР. В МИН., 2Л., МН.Ч. = щяхте да емигрирате
| БЪД.ВР. В МИН., 3Л., ЕД.Ч. = щеше да емигрира
| БЪД.ВР. В МИН., 3Л., МН.Ч. = щяха да емигрират
| БЪД.ПРЕД.ВР. В МИН., 1Л., ЕД.Ч., М.Р. = щях да съм емигрирал
| БЪД.ПРЕД.ВР. В МИН., 1Л., ЕД.Ч., Ж.Р. = щях да съм емигрирала
| БЪД.ПРЕД.ВР. В МИН., 1Л., ЕД.Ч., СР.Р. = щях да съм емигрирало
| БЪД.ПРЕД.ВР. В МИН., 1Л., МН.Ч. = щяхме да сме емигрирали
| БЪД.ПРЕД.ВР. В МИН., 2Л., ЕД.Ч., М.Р. = щеше да си емигрирал
| БЪД.ПРЕД.ВР. В МИН., 2Л., ЕД.Ч., Ж.Р. = щеше да си емигрирала
| БЪД.ПРЕД.ВР. В МИН., 2Л., ЕД.Ч., СР.Р. = щеше да си емигрирало
| БЪД.ПРЕД.ВР. В МИН., 2Л., МН.Ч. = щяхте да сте емигрирали
| БЪД.ПРЕД.ВР. В МИН., 3Л., ЕД.Ч., М.Р. = щеше да е емигрирал
| БЪД.ПРЕД.ВР. В МИН., 3Л., ЕД.Ч., Ж.Р. = щеше да е емигрирала
| БЪД.ПРЕД.ВР. В МИН., 3Л., ЕД.Ч., СР.Р. = щеше да е емигрирало
| БЪД.ПРЕД.ВР. В МИН., 3Л., МН.Ч. = щяха да са емигрирали
| ПР.НАКЛ., СЕГ.ВР., 1Л., ЕД.Ч., М.Р. = емигрирал съм
| ПР.НАКЛ., СЕГ.ВР., 1Л., ЕД.Ч., Ж.Р. = емигрирала съм
| ПР.НАКЛ., СЕГ.ВР., 1Л., ЕД.Ч., СР.Р. = емигрирало съм
| ПР.НАКЛ., СЕГ.ВР., 1Л., МН.Ч. = емигрирали сме
| ПР.НАКЛ., СЕГ.ВР., 2Л., ЕД.Ч., М.Р. = емигрирал си
| ПР.НАКЛ., СЕГ.ВР., 2Л., ЕД.Ч., Ж.Р. = емигрирала си
| ПР.НАКЛ., СЕГ.ВР., 2Л., ЕД.Ч., СР.Р. = емигрирало си
| ПР.НАКЛ., СЕГ.ВР., 2Л., МН.Ч. = емигрирали сте
| ПР.НАКЛ., СЕГ.ВР., 3Л., ЕД.Ч., М.Р. = емигрирал (е)
| ПР.НАКЛ., СЕГ.ВР., 3Л., ЕД.Ч., Ж.Р. = емигрирала (е)
| ПР.НАКЛ., СЕГ.ВР., 3Л., ЕД.Ч., СР.Р. = емигрирало (е)
| ПР.НАКЛ., СЕГ.ВР., 3Л., МН.Ч. = емигрирали (са)
| ПР.НАКЛ., МИН.СВ.ВР., 1Л., ЕД.Ч., М.Р. = емигрирал съм
| ПР.НАКЛ., МИН.СВ.ВР., 1Л., ЕД.Ч., Ж.Р. = емигрирала съм
| ПР.НАКЛ., МИН.СВ.ВР., 1Л., ЕД.Ч., СР.Р. = емигрирало съм
| ПР.НАКЛ., МИН.СВ.ВР., 1Л., МН.Ч. = емигрирали сме
| ПР.НАКЛ., МИН.СВ.ВР., 2Л., ЕД.Ч., М.Р. = емигрирал си
| ПР.НАКЛ., МИН.СВ.ВР., 2Л., ЕД.Ч., Ж.Р. = емигрирала си
| ПР.НАКЛ., МИН.СВ.ВР., 2Л., ЕД.Ч., СР.Р. = емигрирало си
| ПР.НАКЛ., МИН.СВ.ВР., 2Л., МН.Ч. = емигрирали сте
| ПР.НАКЛ., МИН.СВ.ВР., 3Л., ЕД.Ч., М.Р. = емигрирал (е)
| ПР.НАКЛ., МИН.СВ.ВР., 3Л., ЕД.Ч., Ж.Р. = емигрирала (е)
| ПР.НАКЛ., МИН.СВ.ВР., 3Л., ЕД.Ч., СР.Р. = емигрирало (е)
| ПР.НАКЛ., МИН.СВ.ВР., 3Л., МН.Ч. = емигрирали (са)
| ПР.НАКЛ., МИН.НЕОПР.ВР., 1Л., ЕД.Ч., М.Р. = бил съм емигрирал
| ПР.НАКЛ., МИН.НЕОПР.ВР., 1Л., ЕД.Ч., Ж.Р. = била съм емигрирала
| ПР.НАКЛ., МИН.НЕОПР.ВР., 1Л., ЕД.Ч., СР.Р. = било съм емигрирало
| ПР.НАКЛ., МИН.НЕОПР.ВР., 1Л., МН.Ч. = били сме емигрирали
| ПР.НАКЛ., МИН.НЕОПР.ВР., 2Л., ЕД.Ч., М.Р. = бил си емигрирал
| ПР.НАКЛ., МИН.НЕОПР.ВР., 2Л., ЕД.Ч., Ж.Р. = била си емигрирала
| ПР.НАКЛ., МИН.НЕОПР.ВР., 2Л., ЕД.Ч., СР.Р. = било си емигрирало
| ПР.НАКЛ., МИН.НЕОПР.ВР., 2Л., МН.Ч. = били сте емигрирали
| ПР.НАКЛ., МИН.НЕОПР.ВР., 3Л., ЕД.Ч., М.Р. = бил (е) емигрирал
| ПР.НАКЛ., МИН.НЕОПР.ВР., 3Л., ЕД.Ч., Ж.Р. = била (е) емигрирала
| ПР.НАКЛ., МИН.НЕОПР.ВР., 3Л., ЕД.Ч., СР.Р. = било (е) емигрирало
| ПР.НАКЛ., МИН.НЕОПР.ВР., 3Л., МН.Ч. = били (са) емигрирали
| ПР.НАКЛ., БЪД.ВР., 1Л., ЕД.Ч., М.Р. = щял съм да емигрирам
| ПР.НАКЛ., БЪД.ВР., 1Л., ЕД.Ч., Ж.Р. = щяла съм да емигрирам
| ПР.НАКЛ., БЪД.ВР., 1Л., ЕД.Ч., СР.Р. = щяло съм да емигрирам
| ПР.НАКЛ., БЪД.ВР., 1Л., МН.Ч. = щели сме да емигрираме
| ПР.НАКЛ., БЪД.ВР., 2Л., ЕД.Ч., М.Р. = щял си да емигрираш
| ПР.НАКЛ., БЪД.ВР., 2Л., ЕД.Ч., Ж.Р. = щяла си да емигрираш
| ПР.НАКЛ., БЪД.ВР., 2Л., ЕД.Ч., СР.Р. = щяло си да емигрираш
| ПР.НАКЛ., БЪД.ВР., 2Л., МН.Ч. = щели сте да емигрирате
| ПР.НАКЛ., БЪД.ВР., 3Л., ЕД.Ч., М.Р. = щял (е) да емигрира
| ПР.НАКЛ., БЪД.ВР., 3Л., ЕД.Ч., Ж.Р. = щяла (е) да емигрира
| ПР.НАКЛ., БЪД.ВР., 3Л., ЕД.Ч., СР.Р. = щяло (е) да емигрира
| ПР.НАКЛ., БЪД.ВР., 3Л., МН.Ч. = щели (са) да емигрират
| ПР.НАКЛ., БЪД.ПРЕД.ВР., 1Л., ЕД.Ч., М.Р. = щял съм да съм емигрирал
| ПР.НАКЛ., БЪД.ПРЕД.ВР., 1Л., ЕД.Ч., Ж.Р. = щяла съм да съм емигрирала
| ПР.НАКЛ., БЪД.ПРЕД.ВР., 1Л., ЕД.Ч., СР.Р. = щяло съм да съм емигрирало
| ПР.НАКЛ., БЪД.ПРЕД.ВР., 1Л., МН.Ч. = щели сме да сме емигрирали
| ПР.НАКЛ., БЪД.ПРЕД.ВР., 2Л., ЕД.Ч., М.Р. = щял си да си емигрирал
| ПР.НАКЛ., БЪД.ПРЕД.ВР., 2Л., ЕД.Ч., Ж.Р. = щяла си да си емигрирала
| ПР.НАКЛ., БЪД.ПРЕД.ВР., 2Л., ЕД.Ч., СР.Р. = щяло си да си емигрирало
| ПР.НАКЛ., БЪД.ПРЕД.ВР., 2Л., МН.Ч. = щели сте да сте емигрирали
| ПР.НАКЛ., БЪД.ПРЕД.ВР., 3Л., ЕД.Ч., М.Р. = щял (е) да е емигрирал
| ПР.НАКЛ., БЪД.ПРЕД.ВР., 3Л., ЕД.Ч., Ж.Р. = щяла (е) да е емигрирала
| ПР.НАКЛ., БЪД.ПРЕД.ВР., 3Л., ЕД.Ч., СР.Р. = щяло (е) да е емигрирало
| ПР.НАКЛ., БЪД.ПРЕД.ВР., 3Л., МН.Ч. = щели (са) да са емигрирали
| УСЛОВНО НАКЛОНЕНИЕ, 1Л., ЕД.Ч., М.Р. = бих емигрирал
| УСЛОВНО НАКЛОНЕНИЕ, 1Л., ЕД.Ч., Ж.Р. = бих емигрирала
| УСЛОВНО НАКЛОНЕНИЕ, 1Л., ЕД.Ч., СР.Р. = бих емигрирало
| УСЛОВНО НАКЛОНЕНИЕ, 1Л., МН.Ч. = бихме емигрирали
| УСЛОВНО НАКЛОНЕНИЕ, 2Л., ЕД.Ч., М.Р. = би емигрирал
| УСЛОВНО НАКЛОНЕНИЕ, 2Л., ЕД.Ч., Ж.Р. = би емигрирала
| УСЛОВНО НАКЛОНЕНИЕ, 2Л., ЕД.Ч., СР.Р. = би емигрирало
| УСЛОВНО НАКЛОНЕНИЕ, 2Л., МН.Ч. = бихте емигрирали
| УСЛОВНО НАКЛОНЕНИЕ, 3Л., ЕД.Ч., М.Р. = би емигрирал
| УСЛОВНО НАКЛОНЕНИЕ, 3Л., ЕД.Ч., Ж.Р. = би емигрирала
| УСЛОВНО НАКЛОНЕНИЕ, 3Л., ЕД.Ч., СР.Р. = би емигрирало
| УСЛОВНО НАКЛОНЕНИЕ, 3Л., МН.Ч. = биха емигрирали
| ПОВЕЛИТЕЛНО НАКЛОНЕНИЕ, ЕД.Ч. = емиг·ри·рай
| ПОВЕЛИТЕЛНО НАКЛОНЕНИЕ, МН.Ч. = емиг·ри·рай·те
| МИН.СТРАД.ПРИЧ. М.Р. = емиг·ри·ран
| МИН.СТРАД.ПРИЧ. М.Р. НЕПЪЛЕН ЧЛЕН = емиг·ри·ра·ния
| МИН.СТРАД.ПРИЧ. М.Р. ПЪЛЕН ЧЛЕН = емиг·ри·ра·ни·ят
| МИН.СТРАД.ПРИЧ. Ж.Р. = емиг·ри·ра·на
| МИН.СТРАД.ПРИЧ. Ж.Р. ЧЛЕН = емиг·ри·ра·на·та
| МИН.СТРАД.ПРИЧ. СР.Р. = емиг·ри·ра·но
| МИН.СТРАД.ПРИЧ. СР.Р. ЧЛЕН = емиг·ри·ра·но·то
| МИН.СТРАД.ПРИЧ. МН.Ч. = емиг·ри·ра·ни
| МИН.СТРАД.ПРИЧ. МН.Ч. ЧЛЕН = емиг·ри·ра·ни·те
| МИН.ДЕЯТ.СВ.ПРИЧ. М.Р. = емиг·ри·рал
| МИН.ДЕЯТ.СВ.ПРИЧ. М.Р. НЕПЪЛЕН ЧЛЕН = емиг·ри·ра·лия
| МИН.ДЕЯТ.СВ.ПРИЧ. М.Р. ПЪЛЕН ЧЛЕН = емиг·ри·ра·ли·ят
| МИН.ДЕЯТ.СВ.ПРИЧ. Ж.Р. = емиг·ри·ра·ла
| МИН.ДЕЯТ.СВ.ПРИЧ. Ж.Р. ЧЛЕН = емиг·ри·ра·ла·та
| МИН.ДЕЯТ.СВ.ПРИЧ. СР.Р. = емиг·ри·ра·ло
| МИН.ДЕЯТ.СВ.ПРИЧ. СР.Р. ЧЛЕН = емиг·ри·ра·ло·то
| МИН.ДЕЯТ.СВ.ПРИЧ. МН.Ч. = емиг·ри·ра·ли
| МИН.ДЕЯТ.СВ.ПРИЧ. МН.Ч. ЧЛЕН = емиг·ри·ра·ли·те
| МИН.ДЕЯТ.НЕСВ.ПРИЧ. М.Р. = емиг·ри·рал
| МИН.ДЕЯТ.НЕСВ.ПРИЧ. М.Р. НЕПЪЛЕН ЧЛЕН = емиг·ри·ра·лия
| МИН.ДЕЯТ.НЕСВ.ПРИЧ. М.Р. ПЪЛЕН ЧЛЕН = емиг·ри·ра·ли·ят
| МИН.ДЕЯТ.НЕСВ.ПРИЧ. Ж.Р. = емиг·ри·ра·ла
| МИН.ДЕЯТ.НЕСВ.ПРИЧ. Ж.Р. ЧЛЕН = емиг·ри·ра·ла·та
| МИН.ДЕЯТ.НЕСВ.ПРИЧ. СР.Р. = емиг·ри·ра·ло
| МИН.ДЕЯТ.НЕСВ.ПРИЧ. СР.Р. ЧЛЕН = емиг·ри·ра·ло·то
| МИН.ДЕЯТ.НЕСВ.ПРИЧ. МН.Ч. = емиг·ри·ра·ли
| МИН.ДЕЯТ.НЕСВ.ПРИЧ. МН.Ч. ЧЛЕН = емиг·ри·ра·ли·те
| СЕГ.ДЕЯТ.ПРИЧ. М.Р. = емиг·ри·ращ
| СЕГ.ДЕЯТ.ПРИЧ. М.Р. НЕПЪЛЕН ЧЛЕН = емиг·ри·ра·щия
| СЕГ.ДЕЯТ.ПРИЧ. М.Р. ПЪЛЕН ЧЛЕН = емиг·ри·ра·щи·ят
| СЕГ.ДЕЯТ.ПРИЧ. Ж.Р. = емиг·ри·ра·ща
| СЕГ.ДЕЯТ.ПРИЧ. Ж.Р. ЧЛЕН = емиг·ри·ра·ща·та
| СЕГ.ДЕЯТ.ПРИЧ. СР.Р. = емиг·ри·ра·що
| СЕГ.ДЕЯТ.ПРИЧ. СР.Р. ЧЛЕН = емиг·ри·ра·що·то
| СЕГ.ДЕЯТ.ПРИЧ. МН.Ч. = емиг·ри·ра·щи
| СЕГ.ДЕЯТ.ПРИЧ. МН.Ч. ЧЛЕН = емиг·ри·ра·щи·те
| ДЕЕПРИЧАСТИЕ = емиг·ри·рай·ки
| СКРИТИ ПРЕПРАТКИ = 
[[емигрирам]],
[[емигрираш]],
[[емигрира]],
[[емигрираме]],
[[емигрирате]],
[[емигрират]],
[[емигрирах]],
[[емигрирахме]],
[[емигрирахте]],
[[емигрираха]],
[[емигрираше]],
[[емигрирай]],
[[емигрирайте]],
[[емигрирал]],
[[емигриралия]],
[[емигриралият]],
[[емигрирала]],
[[емигриралата]],
[[емигрирало]],
[[емигриралото]],
[[емигрирали]],
[[емигриралите]],
[[емигриран]],
[[емигрирания]],
[[емигрираният]],
[[емигрирана]],
[[емигрираната]],
[[емигрирано]],
[[емигрираното]],
[[емигрирани]],
[[емигрираните]],
[[емигриращ]],
[[емигриращия]],
[[емигриращият]],
[[емигрираща]],
[[емигриращата]],
[[емигриращо]],
[[емигриращото]],
[[емигриращи]],
[[емигриращите]],
[[емигрирайки]],
[[емигрирал съм]],
[[емигрирала съм]],
[[емигрирало съм]],
[[емигрирали сме]],
[[емигрирал си]],
[[емигрирала си]],
[[емигрирало си]],
[[емигрирали сте]],
[[емигрирал е]],
[[емигрирала е]],
[[емигрирало е]],
[[емигрирали са]],
[[бях емигрирал]],
[[бях емигрирала]],
[[бях емигрирало]],
[[бяхме емигрирали]],
[[беше емигрирал]],
[[беше емигрирала]],
[[беше емигрирало]],
[[бяхте емигрирали]],
[[бяха емигрирали]],
[[ще емигрирам]],
[[ще емигрираме]],
[[ще емигрираш]],
[[ще емигрирате]],
[[ще емигрира]],
[[ще емигрират]],
[[ще съм емигрирал]],
[[ще съм емигрирала]],
[[ще съм емигрирало]],
[[ще сме емигрирали]],
[[ще си емигрирал]],
[[ще си емигрирала]],
[[ще си емигрирало]],
[[ще сте емигрирали]],
[[ще е емигрирал]],
[[ще е емигрирала]],
[[ще е емигрирало]],
[[ще са емигрирали]],
[[щях да емигрирам]],
[[щяхме да емигрираме]],
[[щеше да емигрираш]],
[[щяхте да емигрирате]],
[[щеше да емигрира]],
[[щяха да емигрират]],
[[щях да съм емигрирал]],
[[щях да съм емигрирала]],
[[щях да съм емигрирало]],
[[щяхме да сме емигрирали]],
[[щеше да си емигрирал]],
[[щеше да си емигрирала]],
[[щеше да си емигрирало]],
[[щяхте да сте емигрирали]],
[[щеше да е емигрирал]],
[[щеше да е емигрирала]],
[[щеше да е емигрирало]],
[[щяха да са емигрирали]],
[[бил съм емигрирал]],
[[била съм емигрирала]],
[[било съм емигрирало]],
[[били сме емигрирали]],
[[бил си емигрирал]],
[[била си емигрирала]],
[[било си емигрирало]],
[[били сте емигрирали]],
[[бил е емигрирал]],
[[била е емигрирала]],
[[било е емигрирало]],
[[били са емигрирали]],
[[щял съм да емигрирам]],
[[щяла съм да емигрирам]],
[[щяло съм да емигрирам]],
[[щели сме да емигрираме]],
[[щял си да емигрираш]],
[[щяла си да емигрираш]],
[[щяло си да емигрираш]],
[[щели сте да емигрирате]],
[[щял да емигрира]],
[[щяла да емигрира]],
[[щяло да емигрира]],
[[щели да емигрират]],
[[щял е да емигрира]],
[[щяла е да емигрира]],
[[щяло е да емигрира]],
[[щели са да емигрират]],
[[щял съм да съм емигрирал]],
[[щяла съм да съм емигрирала]],
[[щяло съм да съм емигрирало]],
[[щели сме да сме емигрирали]],
[[щял си да си емигрирал]],
[[щяла си да си емигрирала]],
[[щяло си да си емигрирало]],
[[щели сте да сте емигрирали]],
[[щял да е емигрирал]],
[[щяла да е емигрирала]],
[[щяло да е емигрирало]],
[[щели да са емигрирали]],
[[щял е да е емигрирал]],
[[щяла е да е емигрирала]],
[[щяло е да е емигрирало]],
[[щели са да са емигрирали]],
[[бих емигрирал]],
[[бих емигрирала]],
[[бих емигрирало]],
[[бихме емигрирали]],
[[би емигрирал]],
[[би емигрирала]],
[[би емигрирало]],
[[бихте емигрирали]],
[[биха емигрирали]],
}}</text>
      <sha1>54c5twgfpic0thlsybo78c5o8urjycb</sha1>
    </revision>
  </page>
  <page>
    <title>Шаблон:Словоформи/емна</title>
    <ns>10</ns>
    <id>393128</id>
    <revision>
      <id>425158</id>
      <parentid>9465</parentid>
      <timestamp>2005-05-06T17:13:28Z</timestamp>
      <contributor>
        <username>Bgbot</username>
        <id>83</id>
      </contributor>
      <comment>Борислав: Шаблон със словоформи</comment>
      <model>wikitext</model>
      <format>text/x-wiki</format>
      <text bytes="18518" xml:space="preserve">{{Шаблон:Словоформи/Глагол|
  ОСНОВНА ФОРМА = емна
| СЕГ.ВР., 1Л., ЕД.Ч. = ем·на
| СЕГ.ВР., 1Л., МН.Ч. = ем·нем
| СЕГ.ВР., 2Л., ЕД.Ч. = ем·неш
| СЕГ.ВР., 2Л., МН.Ч. = ем·не·те
| СЕГ.ВР., 3Л., ЕД.Ч. = ем·не
| СЕГ.ВР., 3Л., МН.Ч. = ем·нат
| МИН.СВ.ВР., 1Л., ЕД.Ч. = ем·нах
| МИН.СВ.ВР., 1Л., МН.Ч. = ем·нах·ме
| МИН.СВ.ВР., 2Л., ЕД.Ч. = ем·на
| МИН.СВ.ВР., 2Л., МН.Ч. = ем·нах·те
| МИН.СВ.ВР., 3Л., ЕД.Ч. = ем·на
| МИН.СВ.ВР., 3Л., МН.Ч. = ем·на·ха
| МИН.НЕСВ.ВР., 1Л., ЕД.Ч. = ем·нех
| МИН.НЕСВ.ВР., 1Л., МН.Ч. = ем·нех·ме
| МИН.НЕСВ.ВР., 2Л., ЕД.Ч. = ем·не·ше
| МИН.НЕСВ.ВР., 2Л., МН.Ч. = ем·нех·те
| МИН.НЕСВ.ВР., 3Л., ЕД.Ч. = ем·не·ше
| МИН.НЕСВ.ВР., 3Л., МН.Ч. = ем·не·ха
| МИН.НЕОПР.ВР., 1Л., ЕД.Ч., М.Р. = емнал съм
| МИН.НЕОПР.ВР., 1Л., ЕД.Ч., Ж.Р. = емнала съм
| МИН.НЕОПР.ВР., 1Л., ЕД.Ч., СР.Р. = емнало съм
| МИН.НЕОПР.ВР., 1Л., МН.Ч. = емнали сме
| МИН.НЕОПР.ВР., 2Л., ЕД.Ч., М.Р. = емнал си
| МИН.НЕОПР.ВР., 2Л., ЕД.Ч., Ж.Р. = емнала си
| МИН.НЕОПР.ВР., 2Л., ЕД.Ч., СР.Р. = емнало си
| МИН.НЕОПР.ВР., 2Л., МН.Ч. = емнали сте
| МИН.НЕОПР.ВР., 3Л., ЕД.Ч., М.Р. = емнал е
| МИН.НЕОПР.ВР., 3Л., ЕД.Ч., Ж.Р. = емнала е
| МИН.НЕОПР.ВР., 3Л., ЕД.Ч., СР.Р. = емнало е
| МИН.НЕОПР.ВР., 3Л., МН.Ч. = емнали са
| МИН.ПРЕД.ВР., 1Л., ЕД.Ч., М.Р. = бях емнал
| МИН.ПРЕД.ВР., 1Л., ЕД.Ч., Ж.Р. = бях емнала
| МИН.ПРЕД.ВР., 1Л., ЕД.Ч., СР.Р. = бях емнало
| МИН.ПРЕД.ВР., 1Л., МН.Ч. = бяхме емнали
| МИН.ПРЕД.ВР., 2Л., ЕД.Ч., М.Р. = беше емнал
| МИН.ПРЕД.ВР., 2Л., ЕД.Ч., Ж.Р. = беше емнала
| МИН.ПРЕД.ВР., 2Л., ЕД.Ч., СР.Р. = беше емнало
| МИН.ПРЕД.ВР., 2Л., МН.Ч. = бяхте емнали
| МИН.ПРЕД.ВР., 3Л., ЕД.Ч., М.Р. = беше емнал
| МИН.ПРЕД.ВР., 3Л., ЕД.Ч., Ж.Р. = беше емнала
| МИН.ПРЕД.ВР., 3Л., ЕД.Ч., СР.Р. = беше емнало
| МИН.ПРЕД.ВР., 3Л., МН.Ч. = бяха емнали
| БЪД.ВР., 1Л., ЕД.Ч. = ще емна
| БЪД.ВР., 1Л., МН.Ч. = ще емнем
| БЪД.ВР., 2Л., ЕД.Ч. = ще емнеш
| БЪД.ВР., 2Л., МН.Ч. = ще емнете
| БЪД.ВР., 3Л., ЕД.Ч. = ще емне
| БЪД.ВР., 3Л., МН.Ч. = ще емнат
| БЪД.ПРЕД.ВР., 1Л., ЕД.Ч., М.Р. = ще съм емнал
| БЪД.ПРЕД.ВР., 1Л., ЕД.Ч., Ж.Р. = ще съм емнала
| БЪД.ПРЕД.ВР., 1Л., ЕД.Ч., СР.Р. = ще съм емнало
| БЪД.ПРЕД.ВР., 1Л., МН.Ч. = ще сме емнали
| БЪД.ПРЕД.ВР., 2Л., ЕД.Ч., М.Р. = ще си емнал
| БЪД.ПРЕД.ВР., 2Л., ЕД.Ч., Ж.Р. = ще си емнала
| БЪД.ПРЕД.ВР., 2Л., ЕД.Ч., СР.Р. = ще си емнало
| БЪД.ПРЕД.ВР., 2Л., МН.Ч. = ще сте емнали
| БЪД.ПРЕД.ВР., 3Л., ЕД.Ч., М.Р. = ще е емнал
| БЪД.ПРЕД.ВР., 3Л., ЕД.Ч., Ж.Р. = ще е емнала
| БЪД.ПРЕД.ВР., 3Л., ЕД.Ч., СР.Р. = ще е емнало
| БЪД.ПРЕД.ВР., 3Л., МН.Ч. = ще са емнали
| БЪД.ВР. В МИН., 1Л., ЕД.Ч. = щях да емна
| БЪД.ВР. В МИН., 1Л., МН.Ч. = щяхме да емнем
| БЪД.ВР. В МИН., 2Л., ЕД.Ч. = щеше да емнеш
| БЪД.ВР. В МИН., 2Л., МН.Ч. = щяхте да емнете
| БЪД.ВР. В МИН., 3Л., ЕД.Ч. = щеше да емне
| БЪД.ВР. В МИН., 3Л., МН.Ч. = щяха да емнат
| БЪД.ПРЕД.ВР. В МИН., 1Л., ЕД.Ч., М.Р. = щях да съм емнал
| БЪД.ПРЕД.ВР. В МИН., 1Л., ЕД.Ч., Ж.Р. = щях да съм емнала
| БЪД.ПРЕД.ВР. В МИН., 1Л., ЕД.Ч., СР.Р. = щях да съм емнало
| БЪД.ПРЕД.ВР. В МИН., 1Л., МН.Ч. = щяхме да сме емнали
| БЪД.ПРЕД.ВР. В МИН., 2Л., ЕД.Ч., М.Р. = щеше да си емнал
| БЪД.ПРЕД.ВР. В МИН., 2Л., ЕД.Ч., Ж.Р. = щеше да си емнала
| БЪД.ПРЕД.ВР. В МИН., 2Л., ЕД.Ч., СР.Р. = щеше да си емнало
| БЪД.ПРЕД.ВР. В МИН., 2Л., МН.Ч. = щяхте да сте емнали
| БЪД.ПРЕД.ВР. В МИН., 3Л., ЕД.Ч., М.Р. = щеше да е емнал
| БЪД.ПРЕД.ВР. В МИН., 3Л., ЕД.Ч., Ж.Р. = щеше да е емнала
| БЪД.ПРЕД.ВР. В МИН., 3Л., ЕД.Ч., СР.Р. = щеше да е емнало
| БЪД.ПРЕД.ВР. В МИН., 3Л., МН.Ч. = щяха да са емнали
| ПР.НАКЛ., СЕГ.ВР., 1Л., ЕД.Ч., М.Р. = емнел съм
| ПР.НАКЛ., СЕГ.ВР., 1Л., ЕД.Ч., Ж.Р. = емнела съм
| ПР.НАКЛ., СЕГ.ВР., 1Л., ЕД.Ч., СР.Р. = емнело съм
| ПР.НАКЛ., СЕГ.ВР., 1Л., МН.Ч. = емнели сме
| ПР.НАКЛ., СЕГ.ВР., 2Л., ЕД.Ч., М.Р. = емнел си
| ПР.НАКЛ., СЕГ.ВР., 2Л., ЕД.Ч., Ж.Р. = емнела си
| ПР.НАКЛ., СЕГ.ВР., 2Л., ЕД.Ч., СР.Р. = емнело си
| ПР.НАКЛ., СЕГ.ВР., 2Л., МН.Ч. = емнели сте
| ПР.НАКЛ., СЕГ.ВР., 3Л., ЕД.Ч., М.Р. = емнел (е)
| ПР.НАКЛ., СЕГ.ВР., 3Л., ЕД.Ч., Ж.Р. = емнела (е)
| ПР.НАКЛ., СЕГ.ВР., 3Л., ЕД.Ч., СР.Р. = емнело (е)
| ПР.НАКЛ., СЕГ.ВР., 3Л., МН.Ч. = емнели (са)
| ПР.НАКЛ., МИН.СВ.ВР., 1Л., ЕД.Ч., М.Р. = емнал съм
| ПР.НАКЛ., МИН.СВ.ВР., 1Л., ЕД.Ч., Ж.Р. = емнала съм
| ПР.НАКЛ., МИН.СВ.ВР., 1Л., ЕД.Ч., СР.Р. = емнало съм
| ПР.НАКЛ., МИН.СВ.ВР., 1Л., МН.Ч. = емнали сме
| ПР.НАКЛ., МИН.СВ.ВР., 2Л., ЕД.Ч., М.Р. = емнал си
| ПР.НАКЛ., МИН.СВ.ВР., 2Л., ЕД.Ч., Ж.Р. = емнала си
| ПР.НАКЛ., МИН.СВ.ВР., 2Л., ЕД.Ч., СР.Р. = емнало си
| ПР.НАКЛ., МИН.СВ.ВР., 2Л., МН.Ч. = емнали сте
| ПР.НАКЛ., МИН.СВ.ВР., 3Л., ЕД.Ч., М.Р. = емнал (е)
| ПР.НАКЛ., МИН.СВ.ВР., 3Л., ЕД.Ч., Ж.Р. = емнала (е)
| ПР.НАКЛ., МИН.СВ.ВР., 3Л., ЕД.Ч., СР.Р. = емнало (е)
| ПР.НАКЛ., МИН.СВ.ВР., 3Л., МН.Ч. = емнали (са)
| ПР.НАКЛ., МИН.НЕОПР.ВР., 1Л., ЕД.Ч., М.Р. = бил съм емнал
| ПР.НАКЛ., МИН.НЕОПР.ВР., 1Л., ЕД.Ч., Ж.Р. = била съм емнала
| ПР.НАКЛ., МИН.НЕОПР.ВР., 1Л., ЕД.Ч., СР.Р. = било съм емнало
| ПР.НАКЛ., МИН.НЕОПР.ВР., 1Л., МН.Ч. = били сме емнали
| ПР.НАКЛ., МИН.НЕОПР.ВР., 2Л., ЕД.Ч., М.Р. = бил си емнал
| ПР.НАКЛ., МИН.НЕОПР.ВР., 2Л., ЕД.Ч., Ж.Р. = била си емнала
| ПР.НАКЛ., МИН.НЕОПР.ВР., 2Л., ЕД.Ч., СР.Р. = било си емнало
| ПР.НАКЛ., МИН.НЕОПР.ВР., 2Л., МН.Ч. = били сте емнали
| ПР.НАКЛ., МИН.НЕОПР.ВР., 3Л., ЕД.Ч., М.Р. = бил (е) емнал
| ПР.НАКЛ., МИН.НЕОПР.ВР., 3Л., ЕД.Ч., Ж.Р. = била (е) емнала
| ПР.НАКЛ., МИН.НЕОПР.ВР., 3Л., ЕД.Ч., СР.Р. = било (е) емнало
| ПР.НАКЛ., МИН.НЕОПР.ВР., 3Л., МН.Ч. = били (са) емнали
| ПР.НАКЛ., БЪД.ВР., 1Л., ЕД.Ч., М.Р. = щял съм да емна
| ПР.НАКЛ., БЪД.ВР., 1Л., ЕД.Ч., Ж.Р. = щяла съм да емна
| ПР.НАКЛ., БЪД.ВР., 1Л., ЕД.Ч., СР.Р. = щяло съм да емна
| ПР.НАКЛ., БЪД.ВР., 1Л., МН.Ч. = щели сме да емнем
| ПР.НАКЛ., БЪД.ВР., 2Л., ЕД.Ч., М.Р. = щял си да емнеш
| ПР.НАКЛ., БЪД.ВР., 2Л., ЕД.Ч., Ж.Р. = щяла си да емнеш
| ПР.НАКЛ., БЪД.ВР., 2Л., ЕД.Ч., СР.Р. = щяло си да емнеш
| ПР.НАКЛ., БЪД.ВР., 2Л., МН.Ч. = щели сте да емнете
| ПР.НАКЛ., БЪД.ВР., 3Л., ЕД.Ч., М.Р. = щял (е) да емне
| ПР.НАКЛ., БЪД.ВР., 3Л., ЕД.Ч., Ж.Р. = щяла (е) да емне
| ПР.НАКЛ., БЪД.ВР., 3Л., ЕД.Ч., СР.Р. = щяло (е) да емне
| ПР.НАКЛ., БЪД.ВР., 3Л., МН.Ч. = щели (са) да емнат
| ПР.НАКЛ., БЪД.ПРЕД.ВР., 1Л., ЕД.Ч., М.Р. = щял съм да съм емнал
| ПР.НАКЛ., БЪД.ПРЕД.ВР., 1Л., ЕД.Ч., Ж.Р. = щяла съм да съм емнала
| ПР.НАКЛ., БЪД.ПРЕД.ВР., 1Л., ЕД.Ч., СР.Р. = щяло съм да съм емнало
| ПР.НАКЛ., БЪД.ПРЕД.ВР., 1Л., МН.Ч. = щели сме да сме емнали
| ПР.НАКЛ., БЪД.ПРЕД.ВР., 2Л., ЕД.Ч., М.Р. = щял си да си емнал
| ПР.НАКЛ., БЪД.ПРЕД.ВР., 2Л., ЕД.Ч., Ж.Р. = щяла си да си емнала
| ПР.НАКЛ., БЪД.ПРЕД.ВР., 2Л., ЕД.Ч., СР.Р. = щяло си да си емнало
| ПР.НАКЛ., БЪД.ПРЕД.ВР., 2Л., МН.Ч. = щели сте да сте емнали
| ПР.НАКЛ., БЪД.ПРЕД.ВР., 3Л., ЕД.Ч., М.Р. = щял (е) да е емнал
| ПР.НАКЛ., БЪД.ПРЕД.ВР., 3Л., ЕД.Ч., Ж.Р. = щяла (е) да е емнала
| ПР.НАКЛ., БЪД.ПРЕД.ВР., 3Л., ЕД.Ч., СР.Р. = щяло (е) да е емнало
| ПР.НАКЛ., БЪД.ПРЕД.ВР., 3Л., МН.Ч. = щели (са) да са емнали
| УСЛОВНО НАКЛОНЕНИЕ, 1Л., ЕД.Ч., М.Р. = бих емнал
| УСЛОВНО НАКЛОНЕНИЕ, 1Л., ЕД.Ч., Ж.Р. = бих емнала
| УСЛОВНО НАКЛОНЕНИЕ, 1Л., ЕД.Ч., СР.Р. = бих емнало
| УСЛОВНО НАКЛОНЕНИЕ, 1Л., МН.Ч. = бихме емнали
| УСЛОВНО НАКЛОНЕНИЕ, 2Л., ЕД.Ч., М.Р. = би емнал
| УСЛОВНО НАКЛОНЕНИЕ, 2Л., ЕД.Ч., Ж.Р. = би емнала
| УСЛОВНО НАКЛОНЕНИЕ, 2Л., ЕД.Ч., СР.Р. = би емнало
| УСЛОВНО НАКЛОНЕНИЕ, 2Л., МН.Ч. = бихте емнали
| УСЛОВНО НАКЛОНЕНИЕ, 3Л., ЕД.Ч., М.Р. = би емнал
| УСЛОВНО НАКЛОНЕНИЕ, 3Л., ЕД.Ч., Ж.Р. = би емнала
| УСЛОВНО НАКЛОНЕНИЕ, 3Л., ЕД.Ч., СР.Р. = би емнало
| УСЛОВНО НАКЛОНЕНИЕ, 3Л., МН.Ч. = биха емнали
| ПОВЕЛИТЕЛНО НАКЛОНЕНИЕ, ЕД.Ч. = ем·ни
| ПОВЕЛИТЕЛНО НАКЛОНЕНИЕ, МН.Ч. = ем·не·те
| МИН.СТРАД.ПРИЧ. М.Р. = ем·нат
| МИН.СТРАД.ПРИЧ. М.Р. НЕПЪЛЕН ЧЛЕН = ем·на·тия
| МИН.СТРАД.ПРИЧ. М.Р. ПЪЛЕН ЧЛЕН = ем·на·ти·ят
| МИН.СТРАД.ПРИЧ. Ж.Р. = ем·на·та
| МИН.СТРАД.ПРИЧ. Ж.Р. ЧЛЕН = ем·на·та·та
| МИН.СТРАД.ПРИЧ. СР.Р. = ем·на·то
| МИН.СТРАД.ПРИЧ. СР.Р. ЧЛЕН = ем·на·то·то
| МИН.СТРАД.ПРИЧ. МН.Ч. = ем·на·ти
| МИН.СТРАД.ПРИЧ. МН.Ч. ЧЛЕН = ем·на·ти·те
| МИН.ДЕЯТ.СВ.ПРИЧ. М.Р. = ем·нал
| МИН.ДЕЯТ.СВ.ПРИЧ. М.Р. НЕПЪЛЕН ЧЛЕН = ем·на·лия
| МИН.ДЕЯТ.СВ.ПРИЧ. М.Р. ПЪЛЕН ЧЛЕН = ем·на·ли·ят
| МИН.ДЕЯТ.СВ.ПРИЧ. Ж.Р. = ем·на·ла
| МИН.ДЕЯТ.СВ.ПРИЧ. Ж.Р. ЧЛЕН = ем·на·ла·та
| МИН.ДЕЯТ.СВ.ПРИЧ. СР.Р. = ем·на·ло
| МИН.ДЕЯТ.СВ.ПРИЧ. СР.Р. ЧЛЕН = ем·на·ло·то
| МИН.ДЕЯТ.СВ.ПРИЧ. МН.Ч. = ем·на·ли
| МИН.ДЕЯТ.СВ.ПРИЧ. МН.Ч. ЧЛЕН = ем·на·ли·те
| МИН.ДЕЯТ.НЕСВ.ПРИЧ. М.Р. = ем·нел
| МИН.ДЕЯТ.НЕСВ.ПРИЧ. М.Р. НЕПЪЛЕН ЧЛЕН = ем·не·лия
| МИН.ДЕЯТ.НЕСВ.ПРИЧ. М.Р. ПЪЛЕН ЧЛЕН = ем·не·ли·ят
| МИН.ДЕЯТ.НЕСВ.ПРИЧ. Ж.Р. = ем·не·ла
| МИН.ДЕЯТ.НЕСВ.ПРИЧ. Ж.Р. ЧЛЕН = ем·не·ла·та
| МИН.ДЕЯТ.НЕСВ.ПРИЧ. СР.Р. = ем·не·ло
| МИН.ДЕЯТ.НЕСВ.ПРИЧ. СР.Р. ЧЛЕН = ем·не·ло·то
| МИН.ДЕЯТ.НЕСВ.ПРИЧ. МН.Ч. = ем·не·ли
| МИН.ДЕЯТ.НЕСВ.ПРИЧ. МН.Ч. ЧЛЕН = ем·не·ли·те
| СЕГ.ДЕЯТ.ПРИЧ. М.Р. = —
| СЕГ.ДЕЯТ.ПРИЧ. М.Р. НЕПЪЛЕН ЧЛЕН = —
| СЕГ.ДЕЯТ.ПРИЧ. М.Р. ПЪЛЕН ЧЛЕН = —
| СЕГ.ДЕЯТ.ПРИЧ. Ж.Р. = —
| СЕГ.ДЕЯТ.ПРИЧ. Ж.Р. ЧЛЕН = —
| СЕГ.ДЕЯТ.ПРИЧ. СР.Р. = —
| СЕГ.ДЕЯТ.ПРИЧ. СР.Р. ЧЛЕН = —
| СЕГ.ДЕЯТ.ПРИЧ. МН.Ч. = —
| СЕГ.ДЕЯТ.ПРИЧ. МН.Ч. ЧЛЕН = —
| ДЕЕПРИЧАСТИЕ = —
| СКРИТИ ПРЕПРАТКИ = 
[[емна]],
[[емнеш]],
[[емне]],
[[емнем]],
[[емнете]],
[[емнат]],
[[емнах]],
[[емнахме]],
[[емнахте]],
[[емнаха]],
[[емнех]],
[[емнеше]],
[[емнехме]],
[[емнехте]],
[[емнеха]],
[[емни]],
[[емнал]],
[[емналия]],
[[емналият]],
[[емнала]],
[[емналата]],
[[емнало]],
[[емналото]],
[[емнали]],
[[емналите]],
[[емнел]],
[[емнелия]],
[[емнелият]],
[[емнела]],
[[емнелата]],
[[емнело]],
[[емнелото]],
[[емнели]],
[[емнелите]],
[[емнатия]],
[[емнатият]],
[[емната]],
[[емнатата]],
[[емнато]],
[[емнатото]],
[[емнати]],
[[емнатите]],
[[емнал съм]],
[[емнала съм]],
[[емнало съм]],
[[емнали сме]],
[[емнал си]],
[[емнала си]],
[[емнало си]],
[[емнали сте]],
[[емнал е]],
[[емнала е]],
[[емнало е]],
[[емнали са]],
[[бях емнал]],
[[бях емнала]],
[[бях емнало]],
[[бяхме емнали]],
[[беше емнал]],
[[беше емнала]],
[[беше емнало]],
[[бяхте емнали]],
[[бяха емнали]],
[[ще емна]],
[[ще емнем]],
[[ще емнеш]],
[[ще емнете]],
[[ще емне]],
[[ще емнат]],
[[ще съм емнал]],
[[ще съм емнала]],
[[ще съм емнало]],
[[ще сме емнали]],
[[ще си емнал]],
[[ще си емнала]],
[[ще си емнало]],
[[ще сте емнали]],
[[ще е емнал]],
[[ще е емнала]],
[[ще е емнало]],
[[ще са емнали]],
[[щях да емна]],
[[щяхме да емнем]],
[[щеше да емнеш]],
[[щяхте да емнете]],
[[щеше да емне]],
[[щяха да емнат]],
[[щях да съм емнал]],
[[щях да съм емнала]],
[[щях да съм емнало]],
[[щяхме да сме емнали]],
[[щеше да си емнал]],
[[щеше да си емнала]],
[[щеше да си емнало]],
[[щяхте да сте емнали]],
[[щеше да е емнал]],
[[щеше да е емнала]],
[[щеше да е емнало]],
[[щяха да са емнали]],
[[емнел съм]],
[[емнела съм]],
[[емнело съм]],
[[емнели сме]],
[[емнел си]],
[[емнела си]],
[[емнело си]],
[[емнели сте]],
[[емнел е]],
[[емнела е]],
[[емнело е]],
[[емнели са]],
[[бил съм емнал]],
[[била съм емнала]],
[[било съм емнало]],
[[били сме емнали]],
[[бил си емнал]],
[[била си емнала]],
[[било си емнало]],
[[били сте емнали]],
[[бил е емнал]],
[[била е емнала]],
[[било е емнало]],
[[били са емнали]],
[[щял съм да емна]],
[[щяла съм да емна]],
[[щяло съм да емна]],
[[щели сме да емнем]],
[[щял си да емнеш]],
[[щяла си да емнеш]],
[[щяло си да емнеш]],
[[щели сте да емнете]],
[[щял да емне]],
[[щяла да емне]],
[[щяло да емне]],
[[щели да емнат]],
[[щял е да емне]],
[[щяла е да емне]],
[[щяло е да емне]],
[[щели са да емнат]],
[[щял съм да съм емнал]],
[[щяла съм да съм емнала]],
[[щяло съм да съм емнало]],
[[щели сме да сме емнали]],
[[щял си да си емнал]],
[[щяла си да си емнала]],
[[щяло си да си емнало]],
[[щели сте да сте емнали]],
[[щял да е емнал]],
[[щяла да е емнала]],
[[щяло да е емнало]],
[[щели да са емнали]],
[[щял е да е емнал]],
[[щяла е да е емнала]],
[[щяло е да е емнало]],
[[щели са да са емнали]],
[[бих емнал]],
[[бих емнала]],
[[бих емнало]],
[[бихме емнали]],
[[би емнал]],
[[би емнала]],
[[би емнало]],
[[бихте емнали]],
[[биха емнали]],
}}</text>
      <sha1>mjrcxwk9s1mtnh85tmk913p90gow8vs</sha1>
    </revision>
  </page>
  <page>
    <title>Шаблон:Словоформи/емулгирам</title>
    <ns>10</ns>
    <id>493390</id>
    <revision>
      <id>525372</id>
      <parentid>18390</parentid>
      <timestamp>2005-05-10T08:41:54Z</timestamp>
      <contributor>
        <username>Bgbot</username>
        <id>83</id>
      </contributor>
      <comment>Борислав: Поправка на пренасянето</comment>
      <model>wikitext</model>
      <format>text/x-wiki</format>
      <text bytes="21272" xml:space="preserve">{{Шаблон:Словоформи/Глагол|
  ОСНОВНА ФОРМА = емулгирам
| СЕГ.ВР., 1Л., ЕД.Ч. = емул·ги·рам
| СЕГ.ВР., 1Л., МН.Ч. = емул·ги·ра·ме
| СЕГ.ВР., 2Л., ЕД.Ч. = емул·ги·раш
| СЕГ.ВР., 2Л., МН.Ч. = емул·ги·ра·те
| СЕГ.ВР., 3Л., ЕД.Ч. = емул·ги·ра
| СЕГ.ВР., 3Л., МН.Ч. = емул·ги·рат
| МИН.СВ.ВР., 1Л., ЕД.Ч. = емул·ги·рах
| МИН.СВ.ВР., 1Л., МН.Ч. = емул·ги·рах·ме
| МИН.СВ.ВР., 2Л., ЕД.Ч. = емул·ги·ра
| МИН.СВ.ВР., 2Л., МН.Ч. = емул·ги·рах·те
| МИН.СВ.ВР., 3Л., ЕД.Ч. = емул·ги·ра
| МИН.СВ.ВР., 3Л., МН.Ч. = емул·ги·ра·ха
| МИН.НЕСВ.ВР., 1Л., ЕД.Ч. = емул·ги·рах
| МИН.НЕСВ.ВР., 1Л., МН.Ч. = емул·ги·рах·ме
| МИН.НЕСВ.ВР., 2Л., ЕД.Ч. = емул·ги·ра·ше
| МИН.НЕСВ.ВР., 2Л., МН.Ч. = емул·ги·рах·те
| МИН.НЕСВ.ВР., 3Л., ЕД.Ч. = емул·ги·ра·ше
| МИН.НЕСВ.ВР., 3Л., МН.Ч. = емул·ги·ра·ха
| МИН.НЕОПР.ВР., 1Л., ЕД.Ч., М.Р. = емулгирал съм
| МИН.НЕОПР.ВР., 1Л., ЕД.Ч., Ж.Р. = емулгирала съм
| МИН.НЕОПР.ВР., 1Л., ЕД.Ч., СР.Р. = емулгирало съм
| МИН.НЕОПР.ВР., 1Л., МН.Ч. = емулгирали сме
| МИН.НЕОПР.ВР., 2Л., ЕД.Ч., М.Р. = емулгирал си
| МИН.НЕОПР.ВР., 2Л., ЕД.Ч., Ж.Р. = емулгирала си
| МИН.НЕОПР.ВР., 2Л., ЕД.Ч., СР.Р. = емулгирало си
| МИН.НЕОПР.ВР., 2Л., МН.Ч. = емулгирали сте
| МИН.НЕОПР.ВР., 3Л., ЕД.Ч., М.Р. = емулгирал е
| МИН.НЕОПР.ВР., 3Л., ЕД.Ч., Ж.Р. = емулгирала е
| МИН.НЕОПР.ВР., 3Л., ЕД.Ч., СР.Р. = емулгирало е
| МИН.НЕОПР.ВР., 3Л., МН.Ч. = емулгирали са
| МИН.ПРЕД.ВР., 1Л., ЕД.Ч., М.Р. = бях емулгирал
| МИН.ПРЕД.ВР., 1Л., ЕД.Ч., Ж.Р. = бях емулгирала
| МИН.ПРЕД.ВР., 1Л., ЕД.Ч., СР.Р. = бях емулгирало
| МИН.ПРЕД.ВР., 1Л., МН.Ч. = бяхме емулгирали
| МИН.ПРЕД.ВР., 2Л., ЕД.Ч., М.Р. = беше емулгирал
| МИН.ПРЕД.ВР., 2Л., ЕД.Ч., Ж.Р. = беше емулгирала
| МИН.ПРЕД.ВР., 2Л., ЕД.Ч., СР.Р. = беше емулгирало
| МИН.ПРЕД.ВР., 2Л., МН.Ч. = бяхте емулгирали
| МИН.ПРЕД.ВР., 3Л., ЕД.Ч., М.Р. = беше емулгирал
| МИН.ПРЕД.ВР., 3Л., ЕД.Ч., Ж.Р. = беше емулгирала
| МИН.ПРЕД.ВР., 3Л., ЕД.Ч., СР.Р. = беше емулгирало
| МИН.ПРЕД.ВР., 3Л., МН.Ч. = бяха емулгирали
| БЪД.ВР., 1Л., ЕД.Ч. = ще емулгирам
| БЪД.ВР., 1Л., МН.Ч. = ще емулгираме
| БЪД.ВР., 2Л., ЕД.Ч. = ще емулгираш
| БЪД.ВР., 2Л., МН.Ч. = ще емулгирате
| БЪД.ВР., 3Л., ЕД.Ч. = ще емулгира
| БЪД.ВР., 3Л., МН.Ч. = ще емулгират
| БЪД.ПРЕД.ВР., 1Л., ЕД.Ч., М.Р. = ще съм емулгирал
| БЪД.ПРЕД.ВР., 1Л., ЕД.Ч., Ж.Р. = ще съм емулгирала
| БЪД.ПРЕД.ВР., 1Л., ЕД.Ч., СР.Р. = ще съм емулгирало
| БЪД.ПРЕД.ВР., 1Л., МН.Ч. = ще сме емулгирали
| БЪД.ПРЕД.ВР., 2Л., ЕД.Ч., М.Р. = ще си емулгирал
| БЪД.ПРЕД.ВР., 2Л., ЕД.Ч., Ж.Р. = ще си емулгирала
| БЪД.ПРЕД.ВР., 2Л., ЕД.Ч., СР.Р. = ще си емулгирало
| БЪД.ПРЕД.ВР., 2Л., МН.Ч. = ще сте емулгирали
| БЪД.ПРЕД.ВР., 3Л., ЕД.Ч., М.Р. = ще е емулгирал
| БЪД.ПРЕД.ВР., 3Л., ЕД.Ч., Ж.Р. = ще е емулгирала
| БЪД.ПРЕД.ВР., 3Л., ЕД.Ч., СР.Р. = ще е емулгирало
| БЪД.ПРЕД.ВР., 3Л., МН.Ч. = ще са емулгирали
| БЪД.ВР. В МИН., 1Л., ЕД.Ч. = щях да емулгирам
| БЪД.ВР. В МИН., 1Л., МН.Ч. = щяхме да емулгираме
| БЪД.ВР. В МИН., 2Л., ЕД.Ч. = щеше да емулгираш
| БЪД.ВР. В МИН., 2Л., МН.Ч. = щяхте да емулгирате
| БЪД.ВР. В МИН., 3Л., ЕД.Ч. = щеше да емулгира
| БЪД.ВР. В МИН., 3Л., МН.Ч. = щяха да емулгират
| БЪД.ПРЕД.ВР. В МИН., 1Л., ЕД.Ч., М.Р. = щях да съм емулгирал
| БЪД.ПРЕД.ВР. В МИН., 1Л., ЕД.Ч., Ж.Р. = щях да съм емулгирала
| БЪД.ПРЕД.ВР. В МИН., 1Л., ЕД.Ч., СР.Р. = щях да съм емулгирало
| БЪД.ПРЕД.ВР. В МИН., 1Л., МН.Ч. = щяхме да сме емулгирали
| БЪД.ПРЕД.ВР. В МИН., 2Л., ЕД.Ч., М.Р. = щеше да си емулгирал
| БЪД.ПРЕД.ВР. В МИН., 2Л., ЕД.Ч., Ж.Р. = щеше да си емулгирала
| БЪД.ПРЕД.ВР. В МИН., 2Л., ЕД.Ч., СР.Р. = щеше да си емулгирало
| БЪД.ПРЕД.ВР. В МИН., 2Л., МН.Ч. = щяхте да сте емулгирали
| БЪД.ПРЕД.ВР. В МИН., 3Л., ЕД.Ч., М.Р. = щеше да е емулгирал
| БЪД.ПРЕД.ВР. В МИН., 3Л., ЕД.Ч., Ж.Р. = щеше да е емулгирала
| БЪД.ПРЕД.ВР. В МИН., 3Л., ЕД.Ч., СР.Р. = щеше да е емулгирало
| БЪД.ПРЕД.ВР. В МИН., 3Л., МН.Ч. = щяха да са емулгирали
| ПР.НАКЛ., СЕГ.ВР., 1Л., ЕД.Ч., М.Р. = емулгирал съм
| ПР.НАКЛ., СЕГ.ВР., 1Л., ЕД.Ч., Ж.Р. = емулгирала съм
| ПР.НАКЛ., СЕГ.ВР., 1Л., ЕД.Ч., СР.Р. = емулгирало съм
| ПР.НАКЛ., СЕГ.ВР., 1Л., МН.Ч. = емулгирали сме
| ПР.НАКЛ., СЕГ.ВР., 2Л., ЕД.Ч., М.Р. = емулгирал си
| ПР.НАКЛ., СЕГ.ВР., 2Л., ЕД.Ч., Ж.Р. = емулгирала си
| ПР.НАКЛ., СЕГ.ВР., 2Л., ЕД.Ч., СР.Р. = емулгирало си
| ПР.НАКЛ., СЕГ.ВР., 2Л., МН.Ч. = емулгирали сте
| ПР.НАКЛ., СЕГ.ВР., 3Л., ЕД.Ч., М.Р. = емулгирал (е)
| ПР.НАКЛ., СЕГ.ВР., 3Л., ЕД.Ч., Ж.Р. = емулгирала (е)
| ПР.НАКЛ., СЕГ.ВР., 3Л., ЕД.Ч., СР.Р. = емулгирало (е)
| ПР.НАКЛ., СЕГ.ВР., 3Л., МН.Ч. = емулгирали (са)
| ПР.НАКЛ., МИН.СВ.ВР., 1Л., ЕД.Ч., М.Р. = емулгирал съм
| ПР.НАКЛ., МИН.СВ.ВР., 1Л., ЕД.Ч., Ж.Р. = емулгирала съм
| ПР.НАКЛ., МИН.СВ.ВР., 1Л., ЕД.Ч., СР.Р. = емулгирало съм
| ПР.НАКЛ., МИН.СВ.ВР., 1Л., МН.Ч. = емулгирали сме
| ПР.НАКЛ., МИН.СВ.ВР., 2Л., ЕД.Ч., М.Р. = емулгирал си
| ПР.НАКЛ., МИН.СВ.ВР., 2Л., ЕД.Ч., Ж.Р. = емулгирала си
| ПР.НАКЛ., МИН.СВ.ВР., 2Л., ЕД.Ч., СР.Р. = емулгирало си
| ПР.НАКЛ., МИН.СВ.ВР., 2Л., МН.Ч. = емулгирали сте
| ПР.НАКЛ., МИН.СВ.ВР., 3Л., ЕД.Ч., М.Р. = емулгирал (е)
| ПР.НАКЛ., МИН.СВ.ВР., 3Л., ЕД.Ч., Ж.Р. = емулгирала (е)
| ПР.НАКЛ., МИН.СВ.ВР., 3Л., ЕД.Ч., СР.Р. = емулгирало (е)
| ПР.НАКЛ., МИН.СВ.ВР., 3Л., МН.Ч. = емулгирали (са)
| ПР.НАКЛ., МИН.НЕОПР.ВР., 1Л., ЕД.Ч., М.Р. = бил съм емулгирал
| ПР.НАКЛ., МИН.НЕОПР.ВР., 1Л., ЕД.Ч., Ж.Р. = била съм емулгирала
| ПР.НАКЛ., МИН.НЕОПР.ВР., 1Л., ЕД.Ч., СР.Р. = било съм емулгирало
| ПР.НАКЛ., МИН.НЕОПР.ВР., 1Л., МН.Ч. = били сме емулгирали
| ПР.НАКЛ., МИН.НЕОПР.ВР., 2Л., ЕД.Ч., М.Р. = бил си емулгирал
| ПР.НАКЛ., МИН.НЕОПР.ВР., 2Л., ЕД.Ч., Ж.Р. = била си емулгирала
| ПР.НАКЛ., МИН.НЕОПР.ВР., 2Л., ЕД.Ч., СР.Р. = било си емулгирало
| ПР.НАКЛ., МИН.НЕОПР.ВР., 2Л., МН.Ч. = били сте емулгирали
| ПР.НАКЛ., МИН.НЕОПР.ВР., 3Л., ЕД.Ч., М.Р. = бил (е) емулгирал
| ПР.НАКЛ., МИН.НЕОПР.ВР., 3Л., ЕД.Ч., Ж.Р. = била (е) емулгирала
| ПР.НАКЛ., МИН.НЕОПР.ВР., 3Л., ЕД.Ч., СР.Р. = било (е) емулгирало
| ПР.НАКЛ., МИН.НЕОПР.ВР., 3Л., МН.Ч. = били (са) емулгирали
| ПР.НАКЛ., БЪД.ВР., 1Л., ЕД.Ч., М.Р. = щял съм да емулгирам
| ПР.НАКЛ., БЪД.ВР., 1Л., ЕД.Ч., Ж.Р. = щяла съм да емулгирам
| ПР.НАКЛ., БЪД.ВР., 1Л., ЕД.Ч., СР.Р. = щяло съм да емулгирам
| ПР.НАКЛ., БЪД.ВР., 1Л., МН.Ч. = щели сме да емулгираме
| ПР.НАКЛ., БЪД.ВР., 2Л., ЕД.Ч., М.Р. = щял си да емулгираш
| ПР.НАКЛ., БЪД.ВР., 2Л., ЕД.Ч., Ж.Р. = щяла си да емулгираш
| ПР.НАКЛ., БЪД.ВР., 2Л., ЕД.Ч., СР.Р. = щяло си да емулгираш
| ПР.НАКЛ., БЪД.ВР., 2Л., МН.Ч. = щели сте да емулгирате
| ПР.НАКЛ., БЪД.ВР., 3Л., ЕД.Ч., М.Р. = щял (е) да емулгира
| ПР.НАКЛ., БЪД.ВР., 3Л., ЕД.Ч., Ж.Р. = щяла (е) да емулгира
| ПР.НАКЛ., БЪД.ВР., 3Л., ЕД.Ч., СР.Р. = щяло (е) да емулгира
| ПР.НАКЛ., БЪД.ВР., 3Л., МН.Ч. = щели (са) да емулгират
| ПР.НАКЛ., БЪД.ПРЕД.ВР., 1Л., ЕД.Ч., М.Р. = щял съм да съм емулгирал
| ПР.НАКЛ., БЪД.ПРЕД.ВР., 1Л., ЕД.Ч., Ж.Р. = щяла съм да съм емулгирала
| ПР.НАКЛ., БЪД.ПРЕД.ВР., 1Л., ЕД.Ч., СР.Р. = щяло съм да съм емулгирало
| ПР.НАКЛ., БЪД.ПРЕД.ВР., 1Л., МН.Ч. = щели сме да сме емулгирали
| ПР.НАКЛ., БЪД.ПРЕД.ВР., 2Л., ЕД.Ч., М.Р. = щял си да си емулгирал
| ПР.НАКЛ., БЪД.ПРЕД.ВР., 2Л., ЕД.Ч., Ж.Р. = щяла си да си емулгирала
| ПР.НАКЛ., БЪД.ПРЕД.ВР., 2Л., ЕД.Ч., СР.Р. = щяло си да си емулгирало
| ПР.НАКЛ., БЪД.ПРЕД.ВР., 2Л., МН.Ч. = щели сте да сте емулгирали
| ПР.НАКЛ., БЪД.ПРЕД.ВР., 3Л., ЕД.Ч., М.Р. = щял (е) да е емулгирал
| ПР.НАКЛ., БЪД.ПРЕД.ВР., 3Л., ЕД.Ч., Ж.Р. = щяла (е) да е емулгирала
| ПР.НАКЛ., БЪД.ПРЕД.ВР., 3Л., ЕД.Ч., СР.Р. = щяло (е) да е емулгирало
| ПР.НАКЛ., БЪД.ПРЕД.ВР., 3Л., МН.Ч. = щели (са) да са емулгирали
| УСЛОВНО НАКЛОНЕНИЕ, 1Л., ЕД.Ч., М.Р. = бих емулгирал
| УСЛОВНО НАКЛОНЕНИЕ, 1Л., ЕД.Ч., Ж.Р. = бих емулгирала
| УСЛОВНО НАКЛОНЕНИЕ, 1Л., ЕД.Ч., СР.Р. = бих емулгирало
| УСЛОВНО НАКЛОНЕНИЕ, 1Л., МН.Ч. = бихме емулгирали
| УСЛОВНО НАКЛОНЕНИЕ, 2Л., ЕД.Ч., М.Р. = би емулгирал
| УСЛОВНО НАКЛОНЕНИЕ, 2Л., ЕД.Ч., Ж.Р. = би емулгирала
| УСЛОВНО НАКЛОНЕНИЕ, 2Л., ЕД.Ч., СР.Р. = би емулгирало
| УСЛОВНО НАКЛОНЕНИЕ, 2Л., МН.Ч. = бихте емулгирали
| УСЛОВНО НАКЛОНЕНИЕ, 3Л., ЕД.Ч., М.Р. = би емулгирал
| УСЛОВНО НАКЛОНЕНИЕ, 3Л., ЕД.Ч., Ж.Р. = би емулгирала
| УСЛОВНО НАКЛОНЕНИЕ, 3Л., ЕД.Ч., СР.Р. = би емулгирало
| УСЛОВНО НАКЛОНЕНИЕ, 3Л., МН.Ч. = биха емулгирали
| ПОВЕЛИТЕЛНО НАКЛОНЕНИЕ, ЕД.Ч. = емул·ги·рай
| ПОВЕЛИТЕЛНО НАКЛОНЕНИЕ, МН.Ч. = емул·ги·рай·те
| МИН.СТРАД.ПРИЧ. М.Р. = емул·ги·ран
| МИН.СТРАД.ПРИЧ. М.Р. НЕПЪЛЕН ЧЛЕН = емул·ги·ра·ния
| МИН.СТРАД.ПРИЧ. М.Р. ПЪЛЕН ЧЛЕН = емул·ги·ра·ни·ят
| МИН.СТРАД.ПРИЧ. Ж.Р. = емул·ги·ра·на
| МИН.СТРАД.ПРИЧ. Ж.Р. ЧЛЕН = емул·ги·ра·на·та
| МИН.СТРАД.ПРИЧ. СР.Р. = емул·ги·ра·но
| МИН.СТРАД.ПРИЧ. СР.Р. ЧЛЕН = емул·ги·ра·но·то
| МИН.СТРАД.ПРИЧ. МН.Ч. = емул·ги·ра·ни
| МИН.СТРАД.ПРИЧ. МН.Ч. ЧЛЕН = емул·ги·ра·ни·те
| МИН.ДЕЯТ.СВ.ПРИЧ. М.Р. = емул·ги·рал
| МИН.ДЕЯТ.СВ.ПРИЧ. М.Р. НЕПЪЛЕН ЧЛЕН = емул·ги·ра·лия
| МИН.ДЕЯТ.СВ.ПРИЧ. М.Р. ПЪЛЕН ЧЛЕН = емул·ги·ра·ли·ят
| МИН.ДЕЯТ.СВ.ПРИЧ. Ж.Р. = емул·ги·ра·ла
| МИН.ДЕЯТ.СВ.ПРИЧ. Ж.Р. ЧЛЕН = емул·ги·ра·ла·та
| МИН.ДЕЯТ.СВ.ПРИЧ. СР.Р. = емул·ги·ра·ло
| МИН.ДЕЯТ.СВ.ПРИЧ. СР.Р. ЧЛЕН = емул·ги·ра·ло·то
| МИН.ДЕЯТ.СВ.ПРИЧ. МН.Ч. = емул·ги·ра·ли
| МИН.ДЕЯТ.СВ.ПРИЧ. МН.Ч. ЧЛЕН = емул·ги·ра·ли·те
| МИН.ДЕЯТ.НЕСВ.ПРИЧ. М.Р. = емул·ги·рал
| МИН.ДЕЯТ.НЕСВ.ПРИЧ. М.Р. НЕПЪЛЕН ЧЛЕН = емул·ги·ра·лия
| МИН.ДЕЯТ.НЕСВ.ПРИЧ. М.Р. ПЪЛЕН ЧЛЕН = емул·ги·ра·ли·ят
| МИН.ДЕЯТ.НЕСВ.ПРИЧ. Ж.Р. = емул·ги·ра·ла
| МИН.ДЕЯТ.НЕСВ.ПРИЧ. Ж.Р. ЧЛЕН = емул·ги·ра·ла·та
| МИН.ДЕЯТ.НЕСВ.ПРИЧ. СР.Р. = емул·ги·ра·ло
| МИН.ДЕЯТ.НЕСВ.ПРИЧ. СР.Р. ЧЛЕН = емул·ги·ра·ло·то
| МИН.ДЕЯТ.НЕСВ.ПРИЧ. МН.Ч. = емул·ги·ра·ли
| МИН.ДЕЯТ.НЕСВ.ПРИЧ. МН.Ч. ЧЛЕН = емул·ги·ра·ли·те
| СЕГ.ДЕЯТ.ПРИЧ. М.Р. = емул·ги·ращ
| СЕГ.ДЕЯТ.ПРИЧ. М.Р. НЕПЪЛЕН ЧЛЕН = емул·ги·ра·щия
| СЕГ.ДЕЯТ.ПРИЧ. М.Р. ПЪЛЕН ЧЛЕН = емул·ги·ра·щи·ят
| СЕГ.ДЕЯТ.ПРИЧ. Ж.Р. = емул·ги·ра·ща
| СЕГ.ДЕЯТ.ПРИЧ. Ж.Р. ЧЛЕН = емул·ги·ра·ща·та
| СЕГ.ДЕЯТ.ПРИЧ. СР.Р. = емул·ги·ра·що
| СЕГ.ДЕЯТ.ПРИЧ. СР.Р. ЧЛЕН = емул·ги·ра·що·то
| СЕГ.ДЕЯТ.ПРИЧ. МН.Ч. = емул·ги·ра·щи
| СЕГ.ДЕЯТ.ПРИЧ. МН.Ч. ЧЛЕН = емул·ги·ра·щи·те
| ДЕЕПРИЧАСТИЕ = емул·ги·рай·ки
| СКРИТИ ПРЕПРАТКИ = 
[[емулгирам]],
[[емулгираш]],
[[емулгира]],
[[емулгираме]],
[[емулгирате]],
[[емулгират]],
[[емулгирах]],
[[емулгирахме]],
[[емулгирахте]],
[[емулгираха]],
[[емулгираше]],
[[емулгирай]],
[[емулгирайте]],
[[емулгирал]],
[[емулгиралия]],
[[емулгиралият]],
[[емулгирала]],
[[емулгиралата]],
[[емулгирало]],
[[емулгиралото]],
[[емулгирали]],
[[емулгиралите]],
[[емулгиран]],
[[емулгирания]],
[[емулгираният]],
[[емулгирана]],
[[емулгираната]],
[[емулгирано]],
[[емулгираното]],
[[емулгирани]],
[[емулгираните]],
[[емулгиращ]],
[[емулгиращия]],
[[емулгиращият]],
[[емулгираща]],
[[емулгиращата]],
[[емулгиращо]],
[[емулгиращото]],
[[емулгиращи]],
[[емулгиращите]],
[[емулгирайки]],
[[емулгирал съм]],
[[емулгирала съм]],
[[емулгирало съм]],
[[емулгирали сме]],
[[емулгирал си]],
[[емулгирала си]],
[[емулгирало си]],
[[емулгирали сте]],
[[емулгирал е]],
[[емулгирала е]],
[[емулгирало е]],
[[емулгирали са]],
[[бях емулгирал]],
[[бях емулгирала]],
[[бях емулгирало]],
[[бяхме емулгирали]],
[[беше емулгирал]],
[[беше емулгирала]],
[[беше емулгирало]],
[[бяхте емулгирали]],
[[бяха емулгирали]],
[[ще емулгирам]],
[[ще емулгираме]],
[[ще емулгираш]],
[[ще емулгирате]],
[[ще емулгира]],
[[ще емулгират]],
[[ще съм емулгирал]],
[[ще съм емулгирала]],
[[ще съм емулгирало]],
[[ще сме емулгирали]],
[[ще си емулгирал]],
[[ще си емулгирала]],
[[ще си емулгирало]],
[[ще сте емулгирали]],
[[ще е емулгирал]],
[[ще е емулгирала]],
[[ще е емулгирало]],
[[ще са емулгирали]],
[[щях да емулгирам]],
[[щяхме да емулгираме]],
[[щеше да емулгираш]],
[[щяхте да емулгирате]],
[[щеше да емулгира]],
[[щяха да емулгират]],
[[щях да съм емулгирал]],
[[щях да съм емулгирала]],
[[щях да съм емулгирало]],
[[щяхме да сме емулгирали]],
[[щеше да си емулгирал]],
[[щеше да си емулгирала]],
[[щеше да си емулгирало]],
[[щяхте да сте емулгирали]],
[[щеше да е емулгирал]],
[[щеше да е емулгирала]],
[[щеше да е емулгирало]],
[[щяха да са емулгирали]],
[[бил съм емулгирал]],
[[била съм емулгирала]],
[[било съм емулгирало]],
[[били сме емулгирали]],
[[бил си емулгирал]],
[[била си емулгирала]],
[[било си емулгирало]],
[[били сте емулгирали]],
[[бил е емулгирал]],
[[била е емулгирала]],
[[било е емулгирало]],
[[били са емулгирали]],
[[щял съм да емулгирам]],
[[щяла съм да емулгирам]],
[[щяло съм да емулгирам]],
[[щели сме да емулгираме]],
[[щял си да емулгираш]],
[[щяла си да емулгираш]],
[[щяло си да емулгираш]],
[[щели сте да емулгирате]],
[[щял да емулгира]],
[[щяла да емулгира]],
[[щяло да емулгира]],
[[щели да емулгират]],
[[щял е да емулгира]],
[[щяла е да емулгира]],
[[щяло е да емулгира]],
[[щели са да емулгират]],
[[щял съм да съм емулгирал]],
[[щяла съм да съм емулгирала]],
[[щяло съм да съм емулгирало]],
[[щели сме да сме емулгирали]],
[[щял си да си емулгирал]],
[[щяла си да си емулгирала]],
[[щяло си да си емулгирало]],
[[щели сте да сте емулгирали]],
[[щял да е емулгирал]],
[[щяла да е емулгирала]],
[[щяло да е емулгирало]],
[[щели да са емулгирали]],
[[щял е да е емулгирал]],
[[щяла е да е емулгирала]],
[[щяло е да е емулгирало]],
[[щели са да са емулгирали]],
[[бих емулгирал]],
[[бих емулгирала]],
[[бих емулгирало]],
[[бихме емулгирали]],
[[би емулгирал]],
[[би емулгирала]],
[[би емулгирало]],
[[бихте емулгирали]],
[[биха емулгирали]],
}}</text>
      <sha1>m4lmxxgw92jsfz7k6eqgi2n8kcpgyb7</sha1>
    </revision>
  </page>
  <page>
    <title>Шаблон:Словоформи/емулирам</title>
    <ns>10</ns>
    <id>493392</id>
    <revision>
      <id>525374</id>
      <parentid>18574</parentid>
      <timestamp>2005-05-10T12:15:47Z</timestamp>
      <contributor>
        <username>Bgbot</username>
        <id>83</id>
      </contributor>
      <comment>Борислав: Поправка на пренасянето</comment>
      <model>wikitext</model>
      <format>text/x-wiki</format>
      <text bytes="20590" xml:space="preserve">{{Шаблон:Словоформи/Глагол|
  ОСНОВНА ФОРМА = емулирам
| СЕГ.ВР., 1Л., ЕД.Ч. = ему·ли·рам
| СЕГ.ВР., 1Л., МН.Ч. = ему·ли·ра·ме
| СЕГ.ВР., 2Л., ЕД.Ч. = ему·ли·раш
| СЕГ.ВР., 2Л., МН.Ч. = ему·ли·ра·те
| СЕГ.ВР., 3Л., ЕД.Ч. = ему·ли·ра
| СЕГ.ВР., 3Л., МН.Ч. = ему·ли·рат
| МИН.СВ.ВР., 1Л., ЕД.Ч. = ему·ли·рах
| МИН.СВ.ВР., 1Л., МН.Ч. = ему·ли·рах·ме
| МИН.СВ.ВР., 2Л., ЕД.Ч. = ему·ли·ра
| МИН.СВ.ВР., 2Л., МН.Ч. = ему·ли·рах·те
| МИН.СВ.ВР., 3Л., ЕД.Ч. = ему·ли·ра
| МИН.СВ.ВР., 3Л., МН.Ч. = ему·ли·ра·ха
| МИН.НЕСВ.ВР., 1Л., ЕД.Ч. = ему·ли·рах
| МИН.НЕСВ.ВР., 1Л., МН.Ч. = ему·ли·рах·ме
| МИН.НЕСВ.ВР., 2Л., ЕД.Ч. = ему·ли·ра·ше
| МИН.НЕСВ.ВР., 2Л., МН.Ч. = ему·ли·рах·те
| МИН.НЕСВ.ВР., 3Л., ЕД.Ч. = ему·ли·ра·ше
| МИН.НЕСВ.ВР., 3Л., МН.Ч. = ему·ли·ра·ха
| МИН.НЕОПР.ВР., 1Л., ЕД.Ч., М.Р. = емулирал съм
| МИН.НЕОПР.ВР., 1Л., ЕД.Ч., Ж.Р. = емулирала съм
| МИН.НЕОПР.ВР., 1Л., ЕД.Ч., СР.Р. = емулирало съм
| МИН.НЕОПР.ВР., 1Л., МН.Ч. = емулирали сме
| МИН.НЕОПР.ВР., 2Л., ЕД.Ч., М.Р. = емулирал си
| МИН.НЕОПР.ВР., 2Л., ЕД.Ч., Ж.Р. = емулирала си
| МИН.НЕОПР.ВР., 2Л., ЕД.Ч., СР.Р. = емулирало си
| МИН.НЕОПР.ВР., 2Л., МН.Ч. = емулирали сте
| МИН.НЕОПР.ВР., 3Л., ЕД.Ч., М.Р. = емулирал е
| МИН.НЕОПР.ВР., 3Л., ЕД.Ч., Ж.Р. = емулирала е
| МИН.НЕОПР.ВР., 3Л., ЕД.Ч., СР.Р. = емулирало е
| МИН.НЕОПР.ВР., 3Л., МН.Ч. = емулирали са
| МИН.ПРЕД.ВР., 1Л., ЕД.Ч., М.Р. = бях емулирал
| МИН.ПРЕД.ВР., 1Л., ЕД.Ч., Ж.Р. = бях емулирала
| МИН.ПРЕД.ВР., 1Л., ЕД.Ч., СР.Р. = бях емулирало
| МИН.ПРЕД.ВР., 1Л., МН.Ч. = бяхме емулирали
| МИН.ПРЕД.ВР., 2Л., ЕД.Ч., М.Р. = беше емулирал
| МИН.ПРЕД.ВР., 2Л., ЕД.Ч., Ж.Р. = беше емулирала
| МИН.ПРЕД.ВР., 2Л., ЕД.Ч., СР.Р. = беше емулирало
| МИН.ПРЕД.ВР., 2Л., МН.Ч. = бяхте емулирали
| МИН.ПРЕД.ВР., 3Л., ЕД.Ч., М.Р. = беше емулирал
| МИН.ПРЕД.ВР., 3Л., ЕД.Ч., Ж.Р. = беше емулирала
| МИН.ПРЕД.ВР., 3Л., ЕД.Ч., СР.Р. = беше емулирало
| МИН.ПРЕД.ВР., 3Л., МН.Ч. = бяха емулирали
| БЪД.ВР., 1Л., ЕД.Ч. = ще емулирам
| БЪД.ВР., 1Л., МН.Ч. = ще емулираме
| БЪД.ВР., 2Л., ЕД.Ч. = ще емулираш
| БЪД.ВР., 2Л., МН.Ч. = ще емулирате
| БЪД.ВР., 3Л., ЕД.Ч. = ще емулира
| БЪД.ВР., 3Л., МН.Ч. = ще емулират
| БЪД.ПРЕД.ВР., 1Л., ЕД.Ч., М.Р. = ще съм емулирал
| БЪД.ПРЕД.ВР., 1Л., ЕД.Ч., Ж.Р. = ще съм емулирала
| БЪД.ПРЕД.ВР., 1Л., ЕД.Ч., СР.Р. = ще съм емулирало
| БЪД.ПРЕД.ВР., 1Л., МН.Ч. = ще сме емулирали
| БЪД.ПРЕД.ВР., 2Л., ЕД.Ч., М.Р. = ще си емулирал
| БЪД.ПРЕД.ВР., 2Л., ЕД.Ч., Ж.Р. = ще си емулирала
| БЪД.ПРЕД.ВР., 2Л., ЕД.Ч., СР.Р. = ще си емулирало
| БЪД.ПРЕД.ВР., 2Л., МН.Ч. = ще сте емулирали
| БЪД.ПРЕД.ВР., 3Л., ЕД.Ч., М.Р. = ще е емулирал
| БЪД.ПРЕД.ВР., 3Л., ЕД.Ч., Ж.Р. = ще е емулирала
| БЪД.ПРЕД.ВР., 3Л., ЕД.Ч., СР.Р. = ще е емулирало
| БЪД.ПРЕД.ВР., 3Л., МН.Ч. = ще са емулирали
| БЪД.ВР. В МИН., 1Л., ЕД.Ч. = щях да емулирам
| БЪД.ВР. В МИН., 1Л., МН.Ч. = щяхме да емулираме
| БЪД.ВР. В МИН., 2Л., ЕД.Ч. = щеше да емулираш
| БЪД.ВР. В МИН., 2Л., МН.Ч. = щяхте да емулирате
| БЪД.ВР. В МИН., 3Л., ЕД.Ч. = щеше да емулира
| БЪД.ВР. В МИН., 3Л., МН.Ч. = щяха да емулират
| БЪД.ПРЕД.ВР. В МИН., 1Л., ЕД.Ч., М.Р. = щях да съм емулирал
| БЪД.ПРЕД.ВР. В МИН., 1Л., ЕД.Ч., Ж.Р. = щях да съм емулирала
| БЪД.ПРЕД.ВР. В МИН., 1Л., ЕД.Ч., СР.Р. = щях да съм емулирало
| БЪД.ПРЕД.ВР. В МИН., 1Л., МН.Ч. = щяхме да сме емулирали
| БЪД.ПРЕД.ВР. В МИН., 2Л., ЕД.Ч., М.Р. = щеше да си емулирал
| БЪД.ПРЕД.ВР. В МИН., 2Л., ЕД.Ч., Ж.Р. = щеше да си емулирала
| БЪД.ПРЕД.ВР. В МИН., 2Л., ЕД.Ч., СР.Р. = щеше да си емулирало
| БЪД.ПРЕД.ВР. В МИН., 2Л., МН.Ч. = щяхте да сте емулирали
| БЪД.ПРЕД.ВР. В МИН., 3Л., ЕД.Ч., М.Р. = щеше да е емулирал
| БЪД.ПРЕД.ВР. В МИН., 3Л., ЕД.Ч., Ж.Р. = щеше да е емулирала
| БЪД.ПРЕД.ВР. В МИН., 3Л., ЕД.Ч., СР.Р. = щеше да е емулирало
| БЪД.ПРЕД.ВР. В МИН., 3Л., МН.Ч. = щяха да са емулирали
| ПР.НАКЛ., СЕГ.ВР., 1Л., ЕД.Ч., М.Р. = емулирал съм
| ПР.НАКЛ., СЕГ.ВР., 1Л., ЕД.Ч., Ж.Р. = емулирала съм
| ПР.НАКЛ., СЕГ.ВР., 1Л., ЕД.Ч., СР.Р. = емулирало съм
| ПР.НАКЛ., СЕГ.ВР., 1Л., МН.Ч. = емулирали сме
| ПР.НАКЛ., СЕГ.ВР., 2Л., ЕД.Ч., М.Р. = емулирал си
| ПР.НАКЛ., СЕГ.ВР., 2Л., ЕД.Ч., Ж.Р. = емулирала си
| ПР.НАКЛ., СЕГ.ВР., 2Л., ЕД.Ч., СР.Р. = емулирало си
| ПР.НАКЛ., СЕГ.ВР., 2Л., МН.Ч. = емулирали сте
| ПР.НАКЛ., СЕГ.ВР., 3Л., ЕД.Ч., М.Р. = емулирал (е)
| ПР.НАКЛ., СЕГ.ВР., 3Л., ЕД.Ч., Ж.Р. = емулирала (е)
| ПР.НАКЛ., СЕГ.ВР., 3Л., ЕД.Ч., СР.Р. = емулирало (е)
| ПР.НАКЛ., СЕГ.ВР., 3Л., МН.Ч. = емулирали (са)
| ПР.НАКЛ., МИН.СВ.ВР., 1Л., ЕД.Ч., М.Р. = емулирал съм
| ПР.НАКЛ., МИН.СВ.ВР., 1Л., ЕД.Ч., Ж.Р. = емулирала съм
| ПР.НАКЛ., МИН.СВ.ВР., 1Л., ЕД.Ч., СР.Р. = емулирало съм
| ПР.НАКЛ., МИН.СВ.ВР., 1Л., МН.Ч. = емулирали сме
| ПР.НАКЛ., МИН.СВ.ВР., 2Л., ЕД.Ч., М.Р. = емулирал си
| ПР.НАКЛ., МИН.СВ.ВР., 2Л., ЕД.Ч., Ж.Р. = емулирала си
| ПР.НАКЛ., МИН.СВ.ВР., 2Л., ЕД.Ч., СР.Р. = емулирало си
| ПР.НАКЛ., МИН.СВ.ВР., 2Л., МН.Ч. = емулирали сте
| ПР.НАКЛ., МИН.СВ.ВР., 3Л., ЕД.Ч., М.Р. = емулирал (е)
| ПР.НАКЛ., МИН.СВ.ВР., 3Л., ЕД.Ч., Ж.Р. = емулирала (е)
| ПР.НАКЛ., МИН.СВ.ВР., 3Л., ЕД.Ч., СР.Р. = емулирало (е)
| ПР.НАКЛ., МИН.СВ.ВР., 3Л., МН.Ч. = емулирали (са)
| ПР.НАКЛ., МИН.НЕОПР.ВР., 1Л., ЕД.Ч., М.Р. = бил съм емулирал
| ПР.НАКЛ., МИН.НЕОПР.ВР., 1Л., ЕД.Ч., Ж.Р. = била съм емулирала
| ПР.НАКЛ., МИН.НЕОПР.ВР., 1Л., ЕД.Ч., СР.Р. = било съм емулирало
| ПР.НАКЛ., МИН.НЕОПР.ВР., 1Л., МН.Ч. = били сме емулирали
| ПР.НАКЛ., МИН.НЕОПР.ВР., 2Л., ЕД.Ч., М.Р. = бил си емулирал
| ПР.НАКЛ., МИН.НЕОПР.ВР., 2Л., ЕД.Ч., Ж.Р. = била си емулирала
| ПР.НАКЛ., МИН.НЕОПР.ВР., 2Л., ЕД.Ч., СР.Р. = било си емулирало
| ПР.НАКЛ., МИН.НЕОПР.ВР., 2Л., МН.Ч. = били сте емулирали
| ПР.НАКЛ., МИН.НЕОПР.ВР., 3Л., ЕД.Ч., М.Р. = бил (е) емулирал
| ПР.НАКЛ., МИН.НЕОПР.ВР., 3Л., ЕД.Ч., Ж.Р. = била (е) емулирала
| ПР.НАКЛ., МИН.НЕОПР.ВР., 3Л., ЕД.Ч., СР.Р. = било (е) емулирало
| ПР.НАКЛ., МИН.НЕОПР.ВР., 3Л., МН.Ч. = били (са) емулирали
| ПР.НАКЛ., БЪД.ВР., 1Л., ЕД.Ч., М.Р. = щял съм да емулирам
| ПР.НАКЛ., БЪД.ВР., 1Л., ЕД.Ч., Ж.Р. = щяла съм да емулирам
| ПР.НАКЛ., БЪД.ВР., 1Л., ЕД.Ч., СР.Р. = щяло съм да емулирам
| ПР.НАКЛ., БЪД.ВР., 1Л., МН.Ч. = щели сме да емулираме
| ПР.НАКЛ., БЪД.ВР., 2Л., ЕД.Ч., М.Р. = щял си да емулираш
| ПР.НАКЛ., БЪД.ВР., 2Л., ЕД.Ч., Ж.Р. = щяла си да емулираш
| ПР.НАКЛ., БЪД.ВР., 2Л., ЕД.Ч., СР.Р. = щяло си да емулираш
| ПР.НАКЛ., БЪД.ВР., 2Л., МН.Ч. = щели сте да емулирате
| ПР.НАКЛ., БЪД.ВР., 3Л., ЕД.Ч., М.Р. = щял (е) да емулира
| ПР.НАКЛ., БЪД.ВР., 3Л., ЕД.Ч., Ж.Р. = щяла (е) да емулира
| ПР.НАКЛ., БЪД.ВР., 3Л., ЕД.Ч., СР.Р. = щяло (е) да емулира
| ПР.НАКЛ., БЪД.ВР., 3Л., МН.Ч. = щели (са) да емулират
| ПР.НАКЛ., БЪД.ПРЕД.ВР., 1Л., ЕД.Ч., М.Р. = щял съм да съм емулирал
| ПР.НАКЛ., БЪД.ПРЕД.ВР., 1Л., ЕД.Ч., Ж.Р. = щяла съм да съм емулирала
| ПР.НАКЛ., БЪД.ПРЕД.ВР., 1Л., ЕД.Ч., СР.Р. = щяло съм да съм емулирало
| ПР.НАКЛ., БЪД.ПРЕД.ВР., 1Л., МН.Ч. = щели сме да сме емулирали
| ПР.НАКЛ., БЪД.ПРЕД.ВР., 2Л., ЕД.Ч., М.Р. = щял си да си емулирал
| ПР.НАКЛ., БЪД.ПРЕД.ВР., 2Л., ЕД.Ч., Ж.Р. = щяла си да си емулирала
| ПР.НАКЛ., БЪД.ПРЕД.ВР., 2Л., ЕД.Ч., СР.Р. = щяло си да си емулирало
| ПР.НАКЛ., БЪД.ПРЕД.ВР., 2Л., МН.Ч. = щели сте да сте емулирали
| ПР.НАКЛ., БЪД.ПРЕД.ВР., 3Л., ЕД.Ч., М.Р. = щял (е) да е емулирал
| ПР.НАКЛ., БЪД.ПРЕД.ВР., 3Л., ЕД.Ч., Ж.Р. = щяла (е) да е емулирала
| ПР.НАКЛ., БЪД.ПРЕД.ВР., 3Л., ЕД.Ч., СР.Р. = щяло (е) да е емулирало
| ПР.НАКЛ., БЪД.ПРЕД.ВР., 3Л., МН.Ч. = щели (са) да са емулирали
| УСЛОВНО НАКЛОНЕНИЕ, 1Л., ЕД.Ч., М.Р. = бих емулирал
| УСЛОВНО НАКЛОНЕНИЕ, 1Л., ЕД.Ч., Ж.Р. = бих емулирала
| УСЛОВНО НАКЛОНЕНИЕ, 1Л., ЕД.Ч., СР.Р. = бих емулирало
| УСЛОВНО НАКЛОНЕНИЕ, 1Л., МН.Ч. = бихме емулирали
| УСЛОВНО НАКЛОНЕНИЕ, 2Л., ЕД.Ч., М.Р. = би емулирал
| УСЛОВНО НАКЛОНЕНИЕ, 2Л., ЕД.Ч., Ж.Р. = би емулирала
| УСЛОВНО НАКЛОНЕНИЕ, 2Л., ЕД.Ч., СР.Р. = би емулирало
| УСЛОВНО НАКЛОНЕНИЕ, 2Л., МН.Ч. = бихте емулирали
| УСЛОВНО НАКЛОНЕНИЕ, 3Л., ЕД.Ч., М.Р. = би емулирал
| УСЛОВНО НАКЛОНЕНИЕ, 3Л., ЕД.Ч., Ж.Р. = би емулирала
| УСЛОВНО НАКЛОНЕНИЕ, 3Л., ЕД.Ч., СР.Р. = би емулирало
| УСЛОВНО НАКЛОНЕНИЕ, 3Л., МН.Ч. = биха емулирали
| ПОВЕЛИТЕЛНО НАКЛОНЕНИЕ, ЕД.Ч. = ему·ли·рай
| ПОВЕЛИТЕЛНО НАКЛОНЕНИЕ, МН.Ч. = ему·ли·рай·те
| МИН.СТРАД.ПРИЧ. М.Р. = ему·ли·ран
| МИН.СТРАД.ПРИЧ. М.Р. НЕПЪЛЕН ЧЛЕН = ему·ли·ра·ния
| МИН.СТРАД.ПРИЧ. М.Р. ПЪЛЕН ЧЛЕН = ему·ли·ра·ни·ят
| МИН.СТРАД.ПРИЧ. Ж.Р. = ему·ли·ра·на
| МИН.СТРАД.ПРИЧ. Ж.Р. ЧЛЕН = ему·ли·ра·на·та
| МИН.СТРАД.ПРИЧ. СР.Р. = ему·ли·ра·но
| МИН.СТРАД.ПРИЧ. СР.Р. ЧЛЕН = ему·ли·ра·но·то
| МИН.СТРАД.ПРИЧ. МН.Ч. = ему·ли·ра·ни
| МИН.СТРАД.ПРИЧ. МН.Ч. ЧЛЕН = ему·ли·ра·ни·те
| МИН.ДЕЯТ.СВ.ПРИЧ. М.Р. = ему·ли·рал
| МИН.ДЕЯТ.СВ.ПРИЧ. М.Р. НЕПЪЛЕН ЧЛЕН = ему·ли·ра·лия
| МИН.ДЕЯТ.СВ.ПРИЧ. М.Р. ПЪЛЕН ЧЛЕН = ему·ли·ра·ли·ят
| МИН.ДЕЯТ.СВ.ПРИЧ. Ж.Р. = ему·ли·ра·ла
| МИН.ДЕЯТ.СВ.ПРИЧ. Ж.Р. ЧЛЕН = ему·ли·ра·ла·та
| МИН.ДЕЯТ.СВ.ПРИЧ. СР.Р. = ему·ли·ра·ло
| МИН.ДЕЯТ.СВ.ПРИЧ. СР.Р. ЧЛЕН = ему·ли·ра·ло·то
| МИН.ДЕЯТ.СВ.ПРИЧ. МН.Ч. = ему·ли·ра·ли
| МИН.ДЕЯТ.СВ.ПРИЧ. МН.Ч. ЧЛЕН = ему·ли·ра·ли·те
| МИН.ДЕЯТ.НЕСВ.ПРИЧ. М.Р. = ему·ли·рал
| МИН.ДЕЯТ.НЕСВ.ПРИЧ. М.Р. НЕПЪЛЕН ЧЛЕН = ему·ли·ра·лия
| МИН.ДЕЯТ.НЕСВ.ПРИЧ. М.Р. ПЪЛЕН ЧЛЕН = ему·ли·ра·ли·ят
| МИН.ДЕЯТ.НЕСВ.ПРИЧ. Ж.Р. = ему·ли·ра·ла
| МИН.ДЕЯТ.НЕСВ.ПРИЧ. Ж.Р. ЧЛЕН = ему·ли·ра·ла·та
| МИН.ДЕЯТ.НЕСВ.ПРИЧ. СР.Р. = ему·ли·ра·ло
| МИН.ДЕЯТ.НЕСВ.ПРИЧ. СР.Р. ЧЛЕН = ему·ли·ра·ло·то
| МИН.ДЕЯТ.НЕСВ.ПРИЧ. МН.Ч. = ему·ли·ра·ли
| МИН.ДЕЯТ.НЕСВ.ПРИЧ. МН.Ч. ЧЛЕН = ему·ли·ра·ли·те
| СЕГ.ДЕЯТ.ПРИЧ. М.Р. = ему·ли·ращ
| СЕГ.ДЕЯТ.ПРИЧ. М.Р. НЕПЪЛЕН ЧЛЕН = ему·ли·ра·щия
| СЕГ.ДЕЯТ.ПРИЧ. М.Р. ПЪЛЕН ЧЛЕН = ему·ли·ра·щи·ят
| СЕГ.ДЕЯТ.ПРИЧ. Ж.Р. = ему·ли·ра·ща
| СЕГ.ДЕЯТ.ПРИЧ. Ж.Р. ЧЛЕН = ему·ли·ра·ща·та
| СЕГ.ДЕЯТ.ПРИЧ. СР.Р. = ему·ли·ра·що
| СЕГ.ДЕЯТ.ПРИЧ. СР.Р. ЧЛЕН = ему·ли·ра·що·то
| СЕГ.ДЕЯТ.ПРИЧ. МН.Ч. = ему·ли·ра·щи
| СЕГ.ДЕЯТ.ПРИЧ. МН.Ч. ЧЛЕН = ему·ли·ра·щи·те
| ДЕЕПРИЧАСТИЕ = ему·ли·рай·ки
| СКРИТИ ПРЕПРАТКИ = 
[[емулирам]],
[[емулираш]],
[[емулира]],
[[емулираме]],
[[емулирате]],
[[емулират]],
[[емулирах]],
[[емулирахме]],
[[емулирахте]],
[[емулираха]],
[[емулираше]],
[[емулирай]],
[[емулирайте]],
[[емулирал]],
[[емулиралия]],
[[емулиралият]],
[[емулирала]],
[[емулиралата]],
[[емулирало]],
[[емулиралото]],
[[емулирали]],
[[емулиралите]],
[[емулиран]],
[[емулирания]],
[[емулираният]],
[[емулирана]],
[[емулираната]],
[[емулирано]],
[[емулираното]],
[[емулирани]],
[[емулираните]],
[[емулиращ]],
[[емулиращия]],
[[емулиращият]],
[[емулираща]],
[[емулиращата]],
[[емулиращо]],
[[емулиращото]],
[[емулиращи]],
[[емулиращите]],
[[емулирайки]],
[[емулирал съм]],
[[емулирала съм]],
[[емулирало съм]],
[[емулирали сме]],
[[емулирал си]],
[[емулирала си]],
[[емулирало си]],
[[емулирали сте]],
[[емулирал е]],
[[емулирала е]],
[[емулирало е]],
[[емулирали са]],
[[бях емулирал]],
[[бях емулирала]],
[[бях емулирало]],
[[бяхме емулирали]],
[[беше емулирал]],
[[беше емулирала]],
[[беше емулирало]],
[[бяхте емулирали]],
[[бяха емулирали]],
[[ще емулирам]],
[[ще емулираме]],
[[ще емулираш]],
[[ще емулирате]],
[[ще емулира]],
[[ще емулират]],
[[ще съм емулирал]],
[[ще съм емулирала]],
[[ще съм емулирало]],
[[ще сме емулирали]],
[[ще си емулирал]],
[[ще си емулирала]],
[[ще си емулирало]],
[[ще сте емулирали]],
[[ще е емулирал]],
[[ще е емулирала]],
[[ще е емулирало]],
[[ще са емулирали]],
[[щях да емулирам]],
[[щяхме да емулираме]],
[[щеше да емулираш]],
[[щяхте да емулирате]],
[[щеше да емулира]],
[[щяха да емулират]],
[[щях да съм емулирал]],
[[щях да съм емулирала]],
[[щях да съм емулирало]],
[[щяхме да сме емулирали]],
[[щеше да си емулирал]],
[[щеше да си емулирала]],
[[щеше да си емулирало]],
[[щяхте да сте емулирали]],
[[щеше да е емулирал]],
[[щеше да е емулирала]],
[[щеше да е емулирало]],
[[щяха да са емулирали]],
[[бил съм емулирал]],
[[била съм емулирала]],
[[било съм емулирало]],
[[били сме емулирали]],
[[бил си емулирал]],
[[била си емулирала]],
[[било си емулирало]],
[[били сте емулирали]],
[[бил е емулирал]],
[[била е емулирала]],
[[било е емулирало]],
[[били са емулирали]],
[[щял съм да емулирам]],
[[щяла съм да емулирам]],
[[щяло съм да емулирам]],
[[щели сме да емулираме]],
[[щял си да емулираш]],
[[щяла си да емулираш]],
[[щяло си да емулираш]],
[[щели сте да емулирате]],
[[щял да емулира]],
[[щяла да емулира]],
[[щяло да емулира]],
[[щели да емулират]],
[[щял е да емулира]],
[[щяла е да емулира]],
[[щяло е да емулира]],
[[щели са да емулират]],
[[щял съм да съм емулирал]],
[[щяла съм да съм емулирала]],
[[щяло съм да съм емулирало]],
[[щели сме да сме емулирали]],
[[щял си да си емулирал]],
[[щяла си да си емулирала]],
[[щяло си да си емулирало]],
[[щели сте да сте емулирали]],
[[щял да е емулирал]],
[[щяла да е емулирала]],
[[щяло да е емулирало]],
[[щели да са емулирали]],
[[щял е да е емулирал]],
[[щяла е да е емулирала]],
[[щяло е да е емулирало]],
[[щели са да са емулирали]],
[[бих емулирал]],
[[бих емулирала]],
[[бих емулирало]],
[[бихме емулирали]],
[[би емулирал]],
[[би емулирала]],
[[би емулирало]],
[[бихте емулирали]],
[[биха емулирали]],
}}</text>
      <sha1>dqb662ojgl96dqvsssap78pdst9ea8b</sha1>
    </revision>
  </page>
  <page>
    <title>Шаблон:Словоформи/ентусиазирам</title>
    <ns>10</ns>
    <id>493394</id>
    <revision>
      <id>525376</id>
      <timestamp>2005-05-09T08:29:05Z</timestamp>
      <contributor>
        <username>Bgbot</username>
        <id>83</id>
      </contributor>
      <comment>Борислав: Шаблон със словоформи</comment>
      <model>wikitext</model>
      <format>text/x-wiki</format>
      <text bytes="23660" xml:space="preserve">{{Шаблон:Словоформи/Глагол|
  ОСНОВНА ФОРМА = ентусиазирам
| СЕГ.ВР., 1Л., ЕД.Ч. = ен·ту·си·а·зи·рам
| СЕГ.ВР., 1Л., МН.Ч. = ен·ту·си·а·зи·ра·ме
| СЕГ.ВР., 2Л., ЕД.Ч. = ен·ту·си·а·зи·раш
| СЕГ.ВР., 2Л., МН.Ч. = ен·ту·си·а·зи·ра·те
| СЕГ.ВР., 3Л., ЕД.Ч. = ен·ту·си·а·зи·ра
| СЕГ.ВР., 3Л., МН.Ч. = ен·ту·си·а·зи·рат
| МИН.СВ.ВР., 1Л., ЕД.Ч. = ен·ту·си·а·зи·рах
| МИН.СВ.ВР., 1Л., МН.Ч. = ен·ту·си·а·зи·рах·ме
| МИН.СВ.ВР., 2Л., ЕД.Ч. = ен·ту·си·а·зи·ра
| МИН.СВ.ВР., 2Л., МН.Ч. = ен·ту·си·а·зи·рах·те
| МИН.СВ.ВР., 3Л., ЕД.Ч. = ен·ту·си·а·зи·ра
| МИН.СВ.ВР., 3Л., МН.Ч. = ен·ту·си·а·зи·ра·ха
| МИН.НЕСВ.ВР., 1Л., ЕД.Ч. = ен·ту·си·а·зи·рах
| МИН.НЕСВ.ВР., 1Л., МН.Ч. = ен·ту·си·а·зи·рах·ме
| МИН.НЕСВ.ВР., 2Л., ЕД.Ч. = ен·ту·си·а·зи·ра·ше
| МИН.НЕСВ.ВР., 2Л., МН.Ч. = ен·ту·си·а·зи·рах·те
| МИН.НЕСВ.ВР., 3Л., ЕД.Ч. = ен·ту·си·а·зи·ра·ше
| МИН.НЕСВ.ВР., 3Л., МН.Ч. = ен·ту·си·а·зи·ра·ха
| МИН.НЕОПР.ВР., 1Л., ЕД.Ч., М.Р. = ентусиазирал съм
| МИН.НЕОПР.ВР., 1Л., ЕД.Ч., Ж.Р. = ентусиазирала съм
| МИН.НЕОПР.ВР., 1Л., ЕД.Ч., СР.Р. = ентусиазирало съм
| МИН.НЕОПР.ВР., 1Л., МН.Ч. = ентусиазирали сме
| МИН.НЕОПР.ВР., 2Л., ЕД.Ч., М.Р. = ентусиазирал си
| МИН.НЕОПР.ВР., 2Л., ЕД.Ч., Ж.Р. = ентусиазирала си
| МИН.НЕОПР.ВР., 2Л., ЕД.Ч., СР.Р. = ентусиазирало си
| МИН.НЕОПР.ВР., 2Л., МН.Ч. = ентусиазирали сте
| МИН.НЕОПР.ВР., 3Л., ЕД.Ч., М.Р. = ентусиазирал е
| МИН.НЕОПР.ВР., 3Л., ЕД.Ч., Ж.Р. = ентусиазирала е
| МИН.НЕОПР.ВР., 3Л., ЕД.Ч., СР.Р. = ентусиазирало е
| МИН.НЕОПР.ВР., 3Л., МН.Ч. = ентусиазирали са
| МИН.ПРЕД.ВР., 1Л., ЕД.Ч., М.Р. = бях ентусиазирал
| МИН.ПРЕД.ВР., 1Л., ЕД.Ч., Ж.Р. = бях ентусиазирала
| МИН.ПРЕД.ВР., 1Л., ЕД.Ч., СР.Р. = бях ентусиазирало
| МИН.ПРЕД.ВР., 1Л., МН.Ч. = бяхме ентусиазирали
| МИН.ПРЕД.ВР., 2Л., ЕД.Ч., М.Р. = беше ентусиазирал
| МИН.ПРЕД.ВР., 2Л., ЕД.Ч., Ж.Р. = беше ентусиазирала
| МИН.ПРЕД.ВР., 2Л., ЕД.Ч., СР.Р. = беше ентусиазирало
| МИН.ПРЕД.ВР., 2Л., МН.Ч. = бяхте ентусиазирали
| МИН.ПРЕД.ВР., 3Л., ЕД.Ч., М.Р. = беше ентусиазирал
| МИН.ПРЕД.ВР., 3Л., ЕД.Ч., Ж.Р. = беше ентусиазирала
| МИН.ПРЕД.ВР., 3Л., ЕД.Ч., СР.Р. = беше ентусиазирало
| МИН.ПРЕД.ВР., 3Л., МН.Ч. = бяха ентусиазирали
| БЪД.ВР., 1Л., ЕД.Ч. = ще ентусиазирам
| БЪД.ВР., 1Л., МН.Ч. = ще ентусиазираме
| БЪД.ВР., 2Л., ЕД.Ч. = ще ентусиазираш
| БЪД.ВР., 2Л., МН.Ч. = ще ентусиазирате
| БЪД.ВР., 3Л., ЕД.Ч. = ще ентусиазира
| БЪД.ВР., 3Л., МН.Ч. = ще ентусиазират
| БЪД.ПРЕД.ВР., 1Л., ЕД.Ч., М.Р. = ще съм ентусиазирал
| БЪД.ПРЕД.ВР., 1Л., ЕД.Ч., Ж.Р. = ще съм ентусиазирала
| БЪД.ПРЕД.ВР., 1Л., ЕД.Ч., СР.Р. = ще съм ентусиазирало
| БЪД.ПРЕД.ВР., 1Л., МН.Ч. = ще сме ентусиазирали
| БЪД.ПРЕД.ВР., 2Л., ЕД.Ч., М.Р. = ще си ентусиазирал
| БЪД.ПРЕД.ВР., 2Л., ЕД.Ч., Ж.Р. = ще си ентусиазирала
| БЪД.ПРЕД.ВР., 2Л., ЕД.Ч., СР.Р. = ще си ентусиазирало
| БЪД.ПРЕД.ВР., 2Л., МН.Ч. = ще сте ентусиазирали
| БЪД.ПРЕД.ВР., 3Л., ЕД.Ч., М.Р. = ще е ентусиазирал
| БЪД.ПРЕД.ВР., 3Л., ЕД.Ч., Ж.Р. = ще е ентусиазирала
| БЪД.ПРЕД.ВР., 3Л., ЕД.Ч., СР.Р. = ще е ентусиазирало
| БЪД.ПРЕД.ВР., 3Л., МН.Ч. = ще са ентусиазирали
| БЪД.ВР. В МИН., 1Л., ЕД.Ч. = щях да ентусиазирам
| БЪД.ВР. В МИН., 1Л., МН.Ч. = щяхме да ентусиазираме
| БЪД.ВР. В МИН., 2Л., ЕД.Ч. = щеше да ентусиазираш
| БЪД.ВР. В МИН., 2Л., МН.Ч. = щяхте да ентусиазирате
| БЪД.ВР. В МИН., 3Л., ЕД.Ч. = щеше да ентусиазира
| БЪД.ВР. В МИН., 3Л., МН.Ч. = щяха да ентусиазират
| БЪД.ПРЕД.ВР. В МИН., 1Л., ЕД.Ч., М.Р. = щях да съм ентусиазирал
| БЪД.ПРЕД.ВР. В МИН., 1Л., ЕД.Ч., Ж.Р. = щях да съм ентусиазирала
| БЪД.ПРЕД.ВР. В МИН., 1Л., ЕД.Ч., СР.Р. = щях да съм ентусиазирало
| БЪД.ПРЕД.ВР. В МИН., 1Л., МН.Ч. = щяхме да сме ентусиазирали
| БЪД.ПРЕД.ВР. В МИН., 2Л., ЕД.Ч., М.Р. = щеше да си ентусиазирал
| БЪД.ПРЕД.ВР. В МИН., 2Л., ЕД.Ч., Ж.Р. = щеше да си ентусиазирала
| БЪД.ПРЕД.ВР. В МИН., 2Л., ЕД.Ч., СР.Р. = щеше да си ентусиазирало
| БЪД.ПРЕД.ВР. В МИН., 2Л., МН.Ч. = щяхте да сте ентусиазирали
| БЪД.ПРЕД.ВР. В МИН., 3Л., ЕД.Ч., М.Р. = щеше да е ентусиазирал
| БЪД.ПРЕД.ВР. В МИН., 3Л., ЕД.Ч., Ж.Р. = щеше да е ентусиазирала
| БЪД.ПРЕД.ВР. В МИН., 3Л., ЕД.Ч., СР.Р. = щеше да е ентусиазирало
| БЪД.ПРЕД.ВР. В МИН., 3Л., МН.Ч. = щяха да са ентусиазирали
| ПР.НАКЛ., СЕГ.ВР., 1Л., ЕД.Ч., М.Р. = ентусиазирал съм
| ПР.НАКЛ., СЕГ.ВР., 1Л., ЕД.Ч., Ж.Р. = ентусиазирала съм
| ПР.НАКЛ., СЕГ.ВР., 1Л., ЕД.Ч., СР.Р. = ентусиазирало съм
| ПР.НАКЛ., СЕГ.ВР., 1Л., МН.Ч. = ентусиазирали сме
| ПР.НАКЛ., СЕГ.ВР., 2Л., ЕД.Ч., М.Р. = ентусиазирал си
| ПР.НАКЛ., СЕГ.ВР., 2Л., ЕД.Ч., Ж.Р. = ентусиазирала си
| ПР.НАКЛ., СЕГ.ВР., 2Л., ЕД.Ч., СР.Р. = ентусиазирало си
| ПР.НАКЛ., СЕГ.ВР., 2Л., МН.Ч. = ентусиазирали сте
| ПР.НАКЛ., СЕГ.ВР., 3Л., ЕД.Ч., М.Р. = ентусиазирал (е)
| ПР.НАКЛ., СЕГ.ВР., 3Л., ЕД.Ч., Ж.Р. = ентусиазирала (е)
| ПР.НАКЛ., СЕГ.ВР., 3Л., ЕД.Ч., СР.Р. = ентусиазирало (е)
| ПР.НАКЛ., СЕГ.ВР., 3Л., МН.Ч. = ентусиазирали (са)
| ПР.НАКЛ., МИН.СВ.ВР., 1Л., ЕД.Ч., М.Р. = ентусиазирал съм
| ПР.НАКЛ., МИН.СВ.ВР., 1Л., ЕД.Ч., Ж.Р. = ентусиазирала съм
| ПР.НАКЛ., МИН.СВ.ВР., 1Л., ЕД.Ч., СР.Р. = ентусиазирало съм
| ПР.НАКЛ., МИН.СВ.ВР., 1Л., МН.Ч. = ентусиазирали сме
| ПР.НАКЛ., МИН.СВ.ВР., 2Л., ЕД.Ч., М.Р. = ентусиазирал си
| ПР.НАКЛ., МИН.СВ.ВР., 2Л., ЕД.Ч., Ж.Р. = ентусиазирала си
| ПР.НАКЛ., МИН.СВ.ВР., 2Л., ЕД.Ч., СР.Р. = ентусиазирало си
| ПР.НАКЛ., МИН.СВ.ВР., 2Л., МН.Ч. = ентусиазирали сте
| ПР.НАКЛ., МИН.СВ.ВР., 3Л., ЕД.Ч., М.Р. = ентусиазирал (е)
| ПР.НАКЛ., МИН.СВ.ВР., 3Л., ЕД.Ч., Ж.Р. = ентусиазирала (е)
| ПР.НАКЛ., МИН.СВ.ВР., 3Л., ЕД.Ч., СР.Р. = ентусиазирало (е)
| ПР.НАКЛ., МИН.СВ.ВР., 3Л., МН.Ч. = ентусиазирали (са)
| ПР.НАКЛ., МИН.НЕОПР.ВР., 1Л., ЕД.Ч., М.Р. = бил съм ентусиазирал
| ПР.НАКЛ., МИН.НЕОПР.ВР., 1Л., ЕД.Ч., Ж.Р. = била съм ентусиазирала
| ПР.НАКЛ., МИН.НЕОПР.ВР., 1Л., ЕД.Ч., СР.Р. = било съм ентусиазирало
| ПР.НАКЛ., МИН.НЕОПР.ВР., 1Л., МН.Ч. = били сме ентусиазирали
| ПР.НАКЛ., МИН.НЕОПР.ВР., 2Л., ЕД.Ч., М.Р. = бил си ентусиазирал
| ПР.НАКЛ., МИН.НЕОПР.ВР., 2Л., ЕД.Ч., Ж.Р. = била си ентусиазирала
| ПР.НАКЛ., МИН.НЕОПР.ВР., 2Л., ЕД.Ч., СР.Р. = било си ентусиазирало
| ПР.НАКЛ., МИН.НЕОПР.ВР., 2Л., МН.Ч. = били сте ентусиазирали
| ПР.НАКЛ., МИН.НЕОПР.ВР., 3Л., ЕД.Ч., М.Р. = бил (е) ентусиазирал
| ПР.НАКЛ., МИН.НЕОПР.ВР., 3Л., ЕД.Ч., Ж.Р. = била (е) ентусиазирала
| ПР.НАКЛ., МИН.НЕОПР.ВР., 3Л., ЕД.Ч., СР.Р. = било (е) ентусиазирало
| ПР.НАКЛ., МИН.НЕОПР.ВР., 3Л., МН.Ч. = били (са) ентусиазирали
| ПР.НАКЛ., БЪД.ВР., 1Л., ЕД.Ч., М.Р. = щял съм да ентусиазирам
| ПР.НАКЛ., БЪД.ВР., 1Л., ЕД.Ч., Ж.Р. = щяла съм да ентусиазирам
| ПР.НАКЛ., БЪД.ВР., 1Л., ЕД.Ч., СР.Р. = щяло съм да ентусиазирам
| ПР.НАКЛ., БЪД.ВР., 1Л., МН.Ч. = щели сме да ентусиазираме
| ПР.НАКЛ., БЪД.ВР., 2Л., ЕД.Ч., М.Р. = щял си да ентусиазираш
| ПР.НАКЛ., БЪД.ВР., 2Л., ЕД.Ч., Ж.Р. = щяла си да ентусиазираш
| ПР.НАКЛ., БЪД.ВР., 2Л., ЕД.Ч., СР.Р. = щяло си да ентусиазираш
| ПР.НАКЛ., БЪД.ВР., 2Л., МН.Ч. = щели сте да ентусиазирате
| ПР.НАКЛ., БЪД.ВР., 3Л., ЕД.Ч., М.Р. = щял (е) да ентусиазира
| ПР.НАКЛ., БЪД.ВР., 3Л., ЕД.Ч., Ж.Р. = щяла (е) да ентусиазира
| ПР.НАКЛ., БЪД.ВР., 3Л., ЕД.Ч., СР.Р. = щяло (е) да ентусиазира
| ПР.НАКЛ., БЪД.ВР., 3Л., МН.Ч. = щели (са) да ентусиазират
| ПР.НАКЛ., БЪД.ПРЕД.ВР., 1Л., ЕД.Ч., М.Р. = щял съм да съм ентусиазирал
| ПР.НАКЛ., БЪД.ПРЕД.ВР., 1Л., ЕД.Ч., Ж.Р. = щяла съм да съм ентусиазирала
| ПР.НАКЛ., БЪД.ПРЕД.ВР., 1Л., ЕД.Ч., СР.Р. = щяло съм да съм ентусиазирало
| ПР.НАКЛ., БЪД.ПРЕД.ВР., 1Л., МН.Ч. = щели сме да сме ентусиазирали
| ПР.НАКЛ., БЪД.ПРЕД.ВР., 2Л., ЕД.Ч., М.Р. = щял си да си ентусиазирал
| ПР.НАКЛ., БЪД.ПРЕД.ВР., 2Л., ЕД.Ч., Ж.Р. = щяла си да си ентусиазирала
| ПР.НАКЛ., БЪД.ПРЕД.ВР., 2Л., ЕД.Ч., СР.Р. = щяло си да си ентусиазирало
| ПР.НАКЛ., БЪД.ПРЕД.ВР., 2Л., МН.Ч. = щели сте да сте ентусиазирали
| ПР.НАКЛ., БЪД.ПРЕД.ВР., 3Л., ЕД.Ч., М.Р. = щял (е) да е ентусиазирал
| ПР.НАКЛ., БЪД.ПРЕД.ВР., 3Л., ЕД.Ч., Ж.Р. = щяла (е) да е ентусиазирала
| ПР.НАКЛ., БЪД.ПРЕД.ВР., 3Л., ЕД.Ч., СР.Р. = щяло (е) да е ентусиазирало
| ПР.НАКЛ., БЪД.ПРЕД.ВР., 3Л., МН.Ч. = щели (са) да са ентусиазирали
| УСЛОВНО НАКЛОНЕНИЕ, 1Л., ЕД.Ч., М.Р. = бих ентусиазирал
| УСЛОВНО НАКЛОНЕНИЕ, 1Л., ЕД.Ч., Ж.Р. = бих ентусиазирала
| УСЛОВНО НАКЛОНЕНИЕ, 1Л., ЕД.Ч., СР.Р. = бих ентусиазирало
| УСЛОВНО НАКЛОНЕНИЕ, 1Л., МН.Ч. = бихме ентусиазирали
| УСЛОВНО НАКЛОНЕНИЕ, 2Л., ЕД.Ч., М.Р. = би ентусиазирал
| УСЛОВНО НАКЛОНЕНИЕ, 2Л., ЕД.Ч., Ж.Р. = би ентусиазирала
| УСЛОВНО НАКЛОНЕНИЕ, 2Л., ЕД.Ч., СР.Р. = би ентусиазирало
| УСЛОВНО НАКЛОНЕНИЕ, 2Л., МН.Ч. = бихте ентусиазирали
| УСЛОВНО НАКЛОНЕНИЕ, 3Л., ЕД.Ч., М.Р. = би ентусиазирал
| УСЛОВНО НАКЛОНЕНИЕ, 3Л., ЕД.Ч., Ж.Р. = би ентусиазирала
| УСЛОВНО НАКЛОНЕНИЕ, 3Л., ЕД.Ч., СР.Р. = би ентусиазирало
| УСЛОВНО НАКЛОНЕНИЕ, 3Л., МН.Ч. = биха ентусиазирали
| ПОВЕЛИТЕЛНО НАКЛОНЕНИЕ, ЕД.Ч. = ен·ту·си·а·зи·рай
| ПОВЕЛИТЕЛНО НАКЛОНЕНИЕ, МН.Ч. = ен·ту·си·а·зи·рай·те
| МИН.СТРАД.ПРИЧ. М.Р. = ен·ту·си·а·зи·ран
| МИН.СТРАД.ПРИЧ. М.Р. НЕПЪЛЕН ЧЛЕН = ен·ту·си·а·зи·ра·ния
| МИН.СТРАД.ПРИЧ. М.Р. ПЪЛЕН ЧЛЕН = ен·ту·си·а·зи·ра·ни·ят
| МИН.СТРАД.ПРИЧ. Ж.Р. = ен·ту·си·а·зи·ра·на
| МИН.СТРАД.ПРИЧ. Ж.Р. ЧЛЕН = ен·ту·си·а·зи·ра·на·та
| МИН.СТРАД.ПРИЧ. СР.Р. = ен·ту·си·а·зи·ра·но
| МИН.СТРАД.ПРИЧ. СР.Р. ЧЛЕН = ен·ту·си·а·зи·ра·но·то
| МИН.СТРАД.ПРИЧ. МН.Ч. = ен·ту·си·а·зи·ра·ни
| МИН.СТРАД.ПРИЧ. МН.Ч. ЧЛЕН = ен·ту·си·а·зи·ра·ни·те
| МИН.ДЕЯТ.СВ.ПРИЧ. М.Р. = ен·ту·си·а·зи·рал
| МИН.ДЕЯТ.СВ.ПРИЧ. М.Р. НЕПЪЛЕН ЧЛЕН = ен·ту·си·а·зи·ра·лия
| МИН.ДЕЯТ.СВ.ПРИЧ. М.Р. ПЪЛЕН ЧЛЕН = ен·ту·си·а·зи·ра·ли·ят
| МИН.ДЕЯТ.СВ.ПРИЧ. Ж.Р. = ен·ту·си·а·зи·ра·ла
| МИН.ДЕЯТ.СВ.ПРИЧ. Ж.Р. ЧЛЕН = ен·ту·си·а·зи·ра·ла·та
| МИН.ДЕЯТ.СВ.ПРИЧ. СР.Р. = ен·ту·си·а·зи·ра·ло
| МИН.ДЕЯТ.СВ.ПРИЧ. СР.Р. ЧЛЕН = ен·ту·си·а·зи·ра·ло·то
| МИН.ДЕЯТ.СВ.ПРИЧ. МН.Ч. = ен·ту·си·а·зи·ра·ли
| МИН.ДЕЯТ.СВ.ПРИЧ. МН.Ч. ЧЛЕН = ен·ту·си·а·зи·ра·ли·те
| МИН.ДЕЯТ.НЕСВ.ПРИЧ. М.Р. = ен·ту·си·а·зи·рал
| МИН.ДЕЯТ.НЕСВ.ПРИЧ. М.Р. НЕПЪЛЕН ЧЛЕН = ен·ту·си·а·зи·ра·лия
| МИН.ДЕЯТ.НЕСВ.ПРИЧ. М.Р. ПЪЛЕН ЧЛЕН = ен·ту·си·а·зи·ра·ли·ят
| МИН.ДЕЯТ.НЕСВ.ПРИЧ. Ж.Р. = ен·ту·си·а·зи·ра·ла
| МИН.ДЕЯТ.НЕСВ.ПРИЧ. Ж.Р. ЧЛЕН = ен·ту·си·а·зи·ра·ла·та
| МИН.ДЕЯТ.НЕСВ.ПРИЧ. СР.Р. = ен·ту·си·а·зи·ра·ло
| МИН.ДЕЯТ.НЕСВ.ПРИЧ. СР.Р. ЧЛЕН = ен·ту·си·а·зи·ра·ло·то
| МИН.ДЕЯТ.НЕСВ.ПРИЧ. МН.Ч. = ен·ту·си·а·зи·ра·ли
| МИН.ДЕЯТ.НЕСВ.ПРИЧ. МН.Ч. ЧЛЕН = ен·ту·си·а·зи·ра·ли·те
| СЕГ.ДЕЯТ.ПРИЧ. М.Р. = ен·ту·си·а·зи·ращ
| СЕГ.ДЕЯТ.ПРИЧ. М.Р. НЕПЪЛЕН ЧЛЕН = ен·ту·си·а·зи·ра·щия
| СЕГ.ДЕЯТ.ПРИЧ. М.Р. ПЪЛЕН ЧЛЕН = ен·ту·си·а·зи·ра·щи·ят
| СЕГ.ДЕЯТ.ПРИЧ. Ж.Р. = ен·ту·си·а·зи·ра·ща
| СЕГ.ДЕЯТ.ПРИЧ. Ж.Р. ЧЛЕН = ен·ту·си·а·зи·ра·ща·та
| СЕГ.ДЕЯТ.ПРИЧ. СР.Р. = ен·ту·си·а·зи·ра·що
| СЕГ.ДЕЯТ.ПРИЧ. СР.Р. ЧЛЕН = ен·ту·си·а·зи·ра·що·то
| СЕГ.ДЕЯТ.ПРИЧ. МН.Ч. = ен·ту·си·а·зи·ра·щи
| СЕГ.ДЕЯТ.ПРИЧ. МН.Ч. ЧЛЕН = ен·ту·си·а·зи·ра·щи·те
| ДЕЕПРИЧАСТИЕ = ен·ту·си·а·зи·рай·ки
| СКРИТИ ПРЕПРАТКИ = 
[[ентусиазирам]],
[[ентусиазираш]],
[[ентусиазира]],
[[ентусиазираме]],
[[ентусиазирате]],
[[ентусиазират]],
[[ентусиазирах]],
[[ентусиазирахме]],
[[ентусиазирахте]],
[[ентусиазираха]],
[[ентусиазираше]],
[[ентусиазирай]],
[[ентусиазирайте]],
[[ентусиазирал]],
[[ентусиазиралия]],
[[ентусиазиралият]],
[[ентусиазирала]],
[[ентусиазиралата]],
[[ентусиазирало]],
[[ентусиазиралото]],
[[ентусиазирали]],
[[ентусиазиралите]],
[[ентусиазиран]],
[[ентусиазирания]],
[[ентусиазираният]],
[[ентусиазирана]],
[[ентусиазираната]],
[[ентусиазирано]],
[[ентусиазираното]],
[[ентусиазирани]],
[[ентусиазираните]],
[[ентусиазиращ]],
[[ентусиазиращия]],
[[ентусиазиращият]],
[[ентусиазираща]],
[[ентусиазиращата]],
[[ентусиазиращо]],
[[ентусиазиращото]],
[[ентусиазиращи]],
[[ентусиазиращите]],
[[ентусиазирайки]],
[[ентусиазирал съм]],
[[ентусиазирала съм]],
[[ентусиазирало съм]],
[[ентусиазирали сме]],
[[ентусиазирал си]],
[[ентусиазирала си]],
[[ентусиазирало си]],
[[ентусиазирали сте]],
[[ентусиазирал е]],
[[ентусиазирала е]],
[[ентусиазирало е]],
[[ентусиазирали са]],
[[бях ентусиазирал]],
[[бях ентусиазирала]],
[[бях ентусиазирало]],
[[бяхме ентусиазирали]],
[[беше ентусиазирал]],
[[беше ентусиазирала]],
[[беше ентусиазирало]],
[[бяхте ентусиазирали]],
[[бяха ентусиазирали]],
[[ще ентусиазирам]],
[[ще ентусиазираме]],
[[ще ентусиазираш]],
[[ще ентусиазирате]],
[[ще ентусиазира]],
[[ще ентусиазират]],
[[ще съм ентусиазирал]],
[[ще съм ентусиазирала]],
[[ще съм ентусиазирало]],
[[ще сме ентусиазирали]],
[[ще си ентусиазирал]],
[[ще си ентусиазирала]],
[[ще си ентусиазирало]],
[[ще сте ентусиазирали]],
[[ще е ентусиазирал]],
[[ще е ентусиазирала]],
[[ще е ентусиазирало]],
[[ще са ентусиазирали]],
[[щях да ентусиазирам]],
[[щяхме да ентусиазираме]],
[[щеше да ентусиазираш]],
[[щяхте да ентусиазирате]],
[[щеше да ентусиазира]],
[[щяха да ентусиазират]],
[[щях да съм ентусиазирал]],
[[щях да съм ентусиазирала]],
[[щях да съм ентусиазирало]],
[[щяхме да сме ентусиазирали]],
[[щеше да си ентусиазирал]],
[[щеше да си ентусиазирала]],
[[щеше да си ентусиазирало]],
[[щяхте да сте ентусиазирали]],
[[щеше да е ентусиазирал]],
[[щеше да е ентусиазирала]],
[[щеше да е ентусиазирало]],
[[щяха да са ентусиазирали]],
[[бил съм ентусиазирал]],
[[била съм ентусиазирала]],
[[било съм ентусиазирало]],
[[били сме ентусиазирали]],
[[бил си ентусиазирал]],
[[била си ентусиазирала]],
[[било си ентусиазирало]],
[[били сте ентусиазирали]],
[[бил е ентусиазирал]],
[[била е ентусиазирала]],
[[било е ентусиазирало]],
[[били са ентусиазирали]],
[[щял съм да ентусиазирам]],
[[щяла съм да ентусиазирам]],
[[щяло съм да ентусиазирам]],
[[щели сме да ентусиазираме]],
[[щял си да ентусиазираш]],
[[щяла си да ентусиазираш]],
[[щяло си да ентусиазираш]],
[[щели сте да ентусиазирате]],
[[щял да ентусиазира]],
[[щяла да ентусиазира]],
[[щяло да ентусиазира]],
[[щели да ентусиазират]],
[[щял е да ентусиазира]],
[[щяла е да ентусиазира]],
[[щяло е да ентусиазира]],
[[щели са да ентусиазират]],
[[щял съм да съм ентусиазирал]],
[[щяла съм да съм ентусиазирала]],
[[щяло съм да съм ентусиазирало]],
[[щели сме да сме ентусиазирали]],
[[щял си да си ентусиазирал]],
[[щяла си да си ентусиазирала]],
[[щяло си да си ентусиазирало]],
[[щели сте да сте ентусиазирали]],
[[щял да е ентусиазирал]],
[[щяла да е ентусиазирала]],
[[щяло да е ентусиазирало]],
[[щели да са ентусиазирали]],
[[щял е да е ентусиазирал]],
[[щяла е да е ентусиазирала]],
[[щяло е да е ентусиазирало]],
[[щели са да са ентусиазирали]],
[[бих ентусиазирал]],
[[бих ентусиазирала]],
[[бих ентусиазирало]],
[[бихме ентусиазирали]],
[[би ентусиазирал]],
[[би ентусиазирала]],
[[би ентусиазирало]],
[[бихте ентусиазирали]],
[[биха ентусиазирали]],
}}</text>
      <sha1>a4q1utkmiccwootwm73fl0gyndeyj8g</sha1>
    </revision>
  </page>
  <page>
    <title>Шаблон:Словоформи/ергенея</title>
    <ns>10</ns>
    <id>402081</id>
    <revision>
      <id>434086</id>
      <parentid>10535</parentid>
      <timestamp>2005-05-06T21:38:30Z</timestamp>
      <contributor>
        <username>Bgbot</username>
        <id>83</id>
      </contributor>
      <comment>Борислав: Шаблон със словоформи</comment>
      <model>wikitext</model>
      <format>text/x-wiki</format>
      <text bytes="20842" xml:space="preserve">{{Шаблон:Словоформи/Глагол|
  ОСНОВНА ФОРМА = ергенея
| СЕГ.ВР., 1Л., ЕД.Ч. = ер·ге·нея
| СЕГ.ВР., 1Л., МН.Ч. = ер·ге·не·ем
| СЕГ.ВР., 2Л., ЕД.Ч. = ер·ге·не·еш
| СЕГ.ВР., 2Л., МН.Ч. = ер·ге·не·е·те
| СЕГ.ВР., 3Л., ЕД.Ч. = ер·ге·нее
| СЕГ.ВР., 3Л., МН.Ч. = ер·ге·не·ят
| МИН.СВ.ВР., 1Л., ЕД.Ч. = ер·ге·нях
| МИН.СВ.ВР., 1Л., МН.Ч. = ер·ге·нях·ме
| МИН.СВ.ВР., 2Л., ЕД.Ч. = ер·ге·ня
| МИН.СВ.ВР., 2Л., МН.Ч. = ер·ге·нях·те
| МИН.СВ.ВР., 3Л., ЕД.Ч. = ер·ге·ня
| МИН.СВ.ВР., 3Л., МН.Ч. = ер·ге·ня·ха
| МИН.НЕСВ.ВР., 1Л., ЕД.Ч. = ер·ге·не·ех
| МИН.НЕСВ.ВР., 1Л., МН.Ч. = ер·ге·не·ех·ме
| МИН.НЕСВ.ВР., 2Л., ЕД.Ч. = ер·ге·не·е·ше
| МИН.НЕСВ.ВР., 2Л., МН.Ч. = ер·ге·не·ех·те
| МИН.НЕСВ.ВР., 3Л., ЕД.Ч. = ер·ге·не·е·ше
| МИН.НЕСВ.ВР., 3Л., МН.Ч. = ер·ге·не·е·ха
| МИН.НЕОПР.ВР., 1Л., ЕД.Ч., М.Р. = ергенял съм
| МИН.НЕОПР.ВР., 1Л., ЕД.Ч., Ж.Р. = ергеняла съм
| МИН.НЕОПР.ВР., 1Л., ЕД.Ч., СР.Р. = ергеняло съм
| МИН.НЕОПР.ВР., 1Л., МН.Ч. = ергенели сме
| МИН.НЕОПР.ВР., 2Л., ЕД.Ч., М.Р. = ергенял си
| МИН.НЕОПР.ВР., 2Л., ЕД.Ч., Ж.Р. = ергеняла си
| МИН.НЕОПР.ВР., 2Л., ЕД.Ч., СР.Р. = ергеняло си
| МИН.НЕОПР.ВР., 2Л., МН.Ч. = ергенели сте
| МИН.НЕОПР.ВР., 3Л., ЕД.Ч., М.Р. = ергенял е
| МИН.НЕОПР.ВР., 3Л., ЕД.Ч., Ж.Р. = ергеняла е
| МИН.НЕОПР.ВР., 3Л., ЕД.Ч., СР.Р. = ергеняло е
| МИН.НЕОПР.ВР., 3Л., МН.Ч. = ергенели са
| МИН.ПРЕД.ВР., 1Л., ЕД.Ч., М.Р. = бях ергенял
| МИН.ПРЕД.ВР., 1Л., ЕД.Ч., Ж.Р. = бях ергеняла
| МИН.ПРЕД.ВР., 1Л., ЕД.Ч., СР.Р. = бях ергеняло
| МИН.ПРЕД.ВР., 1Л., МН.Ч. = бяхме ергенели
| МИН.ПРЕД.ВР., 2Л., ЕД.Ч., М.Р. = беше ергенял
| МИН.ПРЕД.ВР., 2Л., ЕД.Ч., Ж.Р. = беше ергеняла
| МИН.ПРЕД.ВР., 2Л., ЕД.Ч., СР.Р. = беше ергеняло
| МИН.ПРЕД.ВР., 2Л., МН.Ч. = бяхте ергенели
| МИН.ПРЕД.ВР., 3Л., ЕД.Ч., М.Р. = беше ергенял
| МИН.ПРЕД.ВР., 3Л., ЕД.Ч., Ж.Р. = беше ергеняла
| МИН.ПРЕД.ВР., 3Л., ЕД.Ч., СР.Р. = беше ергеняло
| МИН.ПРЕД.ВР., 3Л., МН.Ч. = бяха ергенели
| БЪД.ВР., 1Л., ЕД.Ч. = ще ергенея
| БЪД.ВР., 1Л., МН.Ч. = ще ергенеем
| БЪД.ВР., 2Л., ЕД.Ч. = ще ергенееш
| БЪД.ВР., 2Л., МН.Ч. = ще ергенеете
| БЪД.ВР., 3Л., ЕД.Ч. = ще ергенее
| БЪД.ВР., 3Л., МН.Ч. = ще ергенеят
| БЪД.ПРЕД.ВР., 1Л., ЕД.Ч., М.Р. = ще съм ергенял
| БЪД.ПРЕД.ВР., 1Л., ЕД.Ч., Ж.Р. = ще съм ергеняла
| БЪД.ПРЕД.ВР., 1Л., ЕД.Ч., СР.Р. = ще съм ергеняло
| БЪД.ПРЕД.ВР., 1Л., МН.Ч. = ще сме ергенели
| БЪД.ПРЕД.ВР., 2Л., ЕД.Ч., М.Р. = ще си ергенял
| БЪД.ПРЕД.ВР., 2Л., ЕД.Ч., Ж.Р. = ще си ергеняла
| БЪД.ПРЕД.ВР., 2Л., ЕД.Ч., СР.Р. = ще си ергеняло
| БЪД.ПРЕД.ВР., 2Л., МН.Ч. = ще сте ергенели
| БЪД.ПРЕД.ВР., 3Л., ЕД.Ч., М.Р. = ще е ергенял
| БЪД.ПРЕД.ВР., 3Л., ЕД.Ч., Ж.Р. = ще е ергеняла
| БЪД.ПРЕД.ВР., 3Л., ЕД.Ч., СР.Р. = ще е ергеняло
| БЪД.ПРЕД.ВР., 3Л., МН.Ч. = ще са ергенели
| БЪД.ВР. В МИН., 1Л., ЕД.Ч. = щях да ергенея
| БЪД.ВР. В МИН., 1Л., МН.Ч. = щяхме да ергенеем
| БЪД.ВР. В МИН., 2Л., ЕД.Ч. = щеше да ергенееш
| БЪД.ВР. В МИН., 2Л., МН.Ч. = щяхте да ергенеете
| БЪД.ВР. В МИН., 3Л., ЕД.Ч. = щеше да ергенее
| БЪД.ВР. В МИН., 3Л., МН.Ч. = щяха да ергенеят
| БЪД.ПРЕД.ВР. В МИН., 1Л., ЕД.Ч., М.Р. = щях да съм ергенял
| БЪД.ПРЕД.ВР. В МИН., 1Л., ЕД.Ч., Ж.Р. = щях да съм ергеняла
| БЪД.ПРЕД.ВР. В МИН., 1Л., ЕД.Ч., СР.Р. = щях да съм ергеняло
| БЪД.ПРЕД.ВР. В МИН., 1Л., МН.Ч. = щяхме да сме ергенели
| БЪД.ПРЕД.ВР. В МИН., 2Л., ЕД.Ч., М.Р. = щеше да си ергенял
| БЪД.ПРЕД.ВР. В МИН., 2Л., ЕД.Ч., Ж.Р. = щеше да си ергеняла
| БЪД.ПРЕД.ВР. В МИН., 2Л., ЕД.Ч., СР.Р. = щеше да си ергеняло
| БЪД.ПРЕД.ВР. В МИН., 2Л., МН.Ч. = щяхте да сте ергенели
| БЪД.ПРЕД.ВР. В МИН., 3Л., ЕД.Ч., М.Р. = щеше да е ергенял
| БЪД.ПРЕД.ВР. В МИН., 3Л., ЕД.Ч., Ж.Р. = щеше да е ергеняла
| БЪД.ПРЕД.ВР. В МИН., 3Л., ЕД.Ч., СР.Р. = щеше да е ергеняло
| БЪД.ПРЕД.ВР. В МИН., 3Л., МН.Ч. = щяха да са ергенели
| ПР.НАКЛ., СЕГ.ВР., 1Л., ЕД.Ч., М.Р. = ергенеел съм
| ПР.НАКЛ., СЕГ.ВР., 1Л., ЕД.Ч., Ж.Р. = ергенеела съм
| ПР.НАКЛ., СЕГ.ВР., 1Л., ЕД.Ч., СР.Р. = ергенеело съм
| ПР.НАКЛ., СЕГ.ВР., 1Л., МН.Ч. = ергенеели сме
| ПР.НАКЛ., СЕГ.ВР., 2Л., ЕД.Ч., М.Р. = ергенеел си
| ПР.НАКЛ., СЕГ.ВР., 2Л., ЕД.Ч., Ж.Р. = ергенеела си
| ПР.НАКЛ., СЕГ.ВР., 2Л., ЕД.Ч., СР.Р. = ергенеело си
| ПР.НАКЛ., СЕГ.ВР., 2Л., МН.Ч. = ергенеели сте
| ПР.НАКЛ., СЕГ.ВР., 3Л., ЕД.Ч., М.Р. = ергенеел (е)
| ПР.НАКЛ., СЕГ.ВР., 3Л., ЕД.Ч., Ж.Р. = ергенеела (е)
| ПР.НАКЛ., СЕГ.ВР., 3Л., ЕД.Ч., СР.Р. = ергенеело (е)
| ПР.НАКЛ., СЕГ.ВР., 3Л., МН.Ч. = ергенеели (са)
| ПР.НАКЛ., МИН.СВ.ВР., 1Л., ЕД.Ч., М.Р. = ергенял съм
| ПР.НАКЛ., МИН.СВ.ВР., 1Л., ЕД.Ч., Ж.Р. = ергеняла съм
| ПР.НАКЛ., МИН.СВ.ВР., 1Л., ЕД.Ч., СР.Р. = ергеняло съм
| ПР.НАКЛ., МИН.СВ.ВР., 1Л., МН.Ч. = ергенели сме
| ПР.НАКЛ., МИН.СВ.ВР., 2Л., ЕД.Ч., М.Р. = ергенял си
| ПР.НАКЛ., МИН.СВ.ВР., 2Л., ЕД.Ч., Ж.Р. = ергеняла си
| ПР.НАКЛ., МИН.СВ.ВР., 2Л., ЕД.Ч., СР.Р. = ергеняло си
| ПР.НАКЛ., МИН.СВ.ВР., 2Л., МН.Ч. = ергенели сте
| ПР.НАКЛ., МИН.СВ.ВР., 3Л., ЕД.Ч., М.Р. = ергенял (е)
| ПР.НАКЛ., МИН.СВ.ВР., 3Л., ЕД.Ч., Ж.Р. = ергеняла (е)
| ПР.НАКЛ., МИН.СВ.ВР., 3Л., ЕД.Ч., СР.Р. = ергеняло (е)
| ПР.НАКЛ., МИН.СВ.ВР., 3Л., МН.Ч. = ергенели (са)
| ПР.НАКЛ., МИН.НЕОПР.ВР., 1Л., ЕД.Ч., М.Р. = бил съм ергенял
| ПР.НАКЛ., МИН.НЕОПР.ВР., 1Л., ЕД.Ч., Ж.Р. = била съм ергеняла
| ПР.НАКЛ., МИН.НЕОПР.ВР., 1Л., ЕД.Ч., СР.Р. = било съм ергеняло
| ПР.НАКЛ., МИН.НЕОПР.ВР., 1Л., МН.Ч. = били сме ергенели
| ПР.НАКЛ., МИН.НЕОПР.ВР., 2Л., ЕД.Ч., М.Р. = бил си ергенял
| ПР.НАКЛ., МИН.НЕОПР.ВР., 2Л., ЕД.Ч., Ж.Р. = била си ергеняла
| ПР.НАКЛ., МИН.НЕОПР.ВР., 2Л., ЕД.Ч., СР.Р. = било си ергеняло
| ПР.НАКЛ., МИН.НЕОПР.ВР., 2Л., МН.Ч. = били сте ергенели
| ПР.НАКЛ., МИН.НЕОПР.ВР., 3Л., ЕД.Ч., М.Р. = бил (е) ергенял
| ПР.НАКЛ., МИН.НЕОПР.ВР., 3Л., ЕД.Ч., Ж.Р. = била (е) ергеняла
| ПР.НАКЛ., МИН.НЕОПР.ВР., 3Л., ЕД.Ч., СР.Р. = било (е) ергеняло
| ПР.НАКЛ., МИН.НЕОПР.ВР., 3Л., МН.Ч. = били (са) ергенели
| ПР.НАКЛ., БЪД.ВР., 1Л., ЕД.Ч., М.Р. = щял съм да ергенея
| ПР.НАКЛ., БЪД.ВР., 1Л., ЕД.Ч., Ж.Р. = щяла съм да ергенея
| ПР.НАКЛ., БЪД.ВР., 1Л., ЕД.Ч., СР.Р. = щяло съм да ергенея
| ПР.НАКЛ., БЪД.ВР., 1Л., МН.Ч. = щели сме да ергенеем
| ПР.НАКЛ., БЪД.ВР., 2Л., ЕД.Ч., М.Р. = щял си да ергенееш
| ПР.НАКЛ., БЪД.ВР., 2Л., ЕД.Ч., Ж.Р. = щяла си да ергенееш
| ПР.НАКЛ., БЪД.ВР., 2Л., ЕД.Ч., СР.Р. = щяло си да ергенееш
| ПР.НАКЛ., БЪД.ВР., 2Л., МН.Ч. = щели сте да ергенеете
| ПР.НАКЛ., БЪД.ВР., 3Л., ЕД.Ч., М.Р. = щял (е) да ергенее
| ПР.НАКЛ., БЪД.ВР., 3Л., ЕД.Ч., Ж.Р. = щяла (е) да ергенее
| ПР.НАКЛ., БЪД.ВР., 3Л., ЕД.Ч., СР.Р. = щяло (е) да ергенее
| ПР.НАКЛ., БЪД.ВР., 3Л., МН.Ч. = щели (са) да ергенеят
| ПР.НАКЛ., БЪД.ПРЕД.ВР., 1Л., ЕД.Ч., М.Р. = щял съм да съм ергенял
| ПР.НАКЛ., БЪД.ПРЕД.ВР., 1Л., ЕД.Ч., Ж.Р. = щяла съм да съм ергеняла
| ПР.НАКЛ., БЪД.ПРЕД.ВР., 1Л., ЕД.Ч., СР.Р. = щяло съм да съм ергеняло
| ПР.НАКЛ., БЪД.ПРЕД.ВР., 1Л., МН.Ч. = щели сме да сме ергенели
| ПР.НАКЛ., БЪД.ПРЕД.ВР., 2Л., ЕД.Ч., М.Р. = щял си да си ергенял
| ПР.НАКЛ., БЪД.ПРЕД.ВР., 2Л., ЕД.Ч., Ж.Р. = щяла си да си ергеняла
| ПР.НАКЛ., БЪД.ПРЕД.ВР., 2Л., ЕД.Ч., СР.Р. = щяло си да си ергеняло
| ПР.НАКЛ., БЪД.ПРЕД.ВР., 2Л., МН.Ч. = щели сте да сте ергенели
| ПР.НАКЛ., БЪД.ПРЕД.ВР., 3Л., ЕД.Ч., М.Р. = щял (е) да е ергенял
| ПР.НАКЛ., БЪД.ПРЕД.ВР., 3Л., ЕД.Ч., Ж.Р. = щяла (е) да е ергеняла
| ПР.НАКЛ., БЪД.ПРЕД.ВР., 3Л., ЕД.Ч., СР.Р. = щяло (е) да е ергеняло
| ПР.НАКЛ., БЪД.ПРЕД.ВР., 3Л., МН.Ч. = щели (са) да са ергенели
| УСЛОВНО НАКЛОНЕНИЕ, 1Л., ЕД.Ч., М.Р. = бих ергенял
| УСЛОВНО НАКЛОНЕНИЕ, 1Л., ЕД.Ч., Ж.Р. = бих ергеняла
| УСЛОВНО НАКЛОНЕНИЕ, 1Л., ЕД.Ч., СР.Р. = бих ергеняло
| УСЛОВНО НАКЛОНЕНИЕ, 1Л., МН.Ч. = бихме ергенели
| УСЛОВНО НАКЛОНЕНИЕ, 2Л., ЕД.Ч., М.Р. = би ергенял
| УСЛОВНО НАКЛОНЕНИЕ, 2Л., ЕД.Ч., Ж.Р. = би ергеняла
| УСЛОВНО НАКЛОНЕНИЕ, 2Л., ЕД.Ч., СР.Р. = би ергеняло
| УСЛОВНО НАКЛОНЕНИЕ, 2Л., МН.Ч. = бихте ергенели
| УСЛОВНО НАКЛОНЕНИЕ, 3Л., ЕД.Ч., М.Р. = би ергенял
| УСЛОВНО НАКЛОНЕНИЕ, 3Л., ЕД.Ч., Ж.Р. = би ергеняла
| УСЛОВНО НАКЛОНЕНИЕ, 3Л., ЕД.Ч., СР.Р. = би ергеняло
| УСЛОВНО НАКЛОНЕНИЕ, 3Л., МН.Ч. = биха ергенели
| ПОВЕЛИТЕЛНО НАКЛОНЕНИЕ, ЕД.Ч. = ер·ге·ней
| ПОВЕЛИТЕЛНО НАКЛОНЕНИЕ, МН.Ч. = ер·ге·ней·те
| МИН.СТРАД.ПРИЧ. М.Р. = ер·ге·нян
| МИН.СТРАД.ПРИЧ. М.Р. НЕПЪЛЕН ЧЛЕН = ер·ге·ня·ния
| МИН.СТРАД.ПРИЧ. М.Р. ПЪЛЕН ЧЛЕН = ер·ге·ня·ни·ят
| МИН.СТРАД.ПРИЧ. Ж.Р. = ер·ге·ня·на
| МИН.СТРАД.ПРИЧ. Ж.Р. ЧЛЕН = ер·ге·ня·на·та
| МИН.СТРАД.ПРИЧ. СР.Р. = ер·ге·ня·но
| МИН.СТРАД.ПРИЧ. СР.Р. ЧЛЕН = ер·ге·ня·но·то
| МИН.СТРАД.ПРИЧ. МН.Ч. = ер·ге·не·ни
| МИН.СТРАД.ПРИЧ. МН.Ч. ЧЛЕН = ер·ге·не·ни·те
| МИН.ДЕЯТ.СВ.ПРИЧ. М.Р. = ер·ге·нял
| МИН.ДЕЯТ.СВ.ПРИЧ. М.Р. НЕПЪЛЕН ЧЛЕН = ер·ге·не·лия
| МИН.ДЕЯТ.СВ.ПРИЧ. М.Р. ПЪЛЕН ЧЛЕН = ер·ге·не·ли·ят
| МИН.ДЕЯТ.СВ.ПРИЧ. Ж.Р. = ер·ге·ня·ла
| МИН.ДЕЯТ.СВ.ПРИЧ. Ж.Р. ЧЛЕН = ер·ге·ня·ла·та
| МИН.ДЕЯТ.СВ.ПРИЧ. СР.Р. = ер·ге·ня·ло
| МИН.ДЕЯТ.СВ.ПРИЧ. СР.Р. ЧЛЕН = ер·ге·ня·ло·то
| МИН.ДЕЯТ.СВ.ПРИЧ. МН.Ч. = ер·ге·не·ли
| МИН.ДЕЯТ.СВ.ПРИЧ. МН.Ч. ЧЛЕН = ер·ге·не·ли·те
| МИН.ДЕЯТ.НЕСВ.ПРИЧ. М.Р. = ер·ге·не·ел
| МИН.ДЕЯТ.НЕСВ.ПРИЧ. М.Р. НЕПЪЛЕН ЧЛЕН = ер·ге·не·е·лия
| МИН.ДЕЯТ.НЕСВ.ПРИЧ. М.Р. ПЪЛЕН ЧЛЕН = ер·ге·не·е·ли·ят
| МИН.ДЕЯТ.НЕСВ.ПРИЧ. Ж.Р. = ер·ге·не·е·ла
| МИН.ДЕЯТ.НЕСВ.ПРИЧ. Ж.Р. ЧЛЕН = ер·ге·не·е·ла·та
| МИН.ДЕЯТ.НЕСВ.ПРИЧ. СР.Р. = ер·ге·не·е·ло
| МИН.ДЕЯТ.НЕСВ.ПРИЧ. СР.Р. ЧЛЕН = ер·ге·не·е·ло·то
| МИН.ДЕЯТ.НЕСВ.ПРИЧ. МН.Ч. = ер·ге·не·е·ли
| МИН.ДЕЯТ.НЕСВ.ПРИЧ. МН.Ч. ЧЛЕН = ер·ге·не·е·ли·те
| СЕГ.ДЕЯТ.ПРИЧ. М.Р. = ер·ге·не·ещ
| СЕГ.ДЕЯТ.ПРИЧ. М.Р. НЕПЪЛЕН ЧЛЕН = ер·ге·не·е·щия
| СЕГ.ДЕЯТ.ПРИЧ. М.Р. ПЪЛЕН ЧЛЕН = ер·ге·не·е·щи·ят
| СЕГ.ДЕЯТ.ПРИЧ. Ж.Р. = ер·ге·не·е·ща
| СЕГ.ДЕЯТ.ПРИЧ. Ж.Р. ЧЛЕН = ер·ге·не·е·ща·та
| СЕГ.ДЕЯТ.ПРИЧ. СР.Р. = ер·ге·не·е·що
| СЕГ.ДЕЯТ.ПРИЧ. СР.Р. ЧЛЕН = ер·ге·не·е·що·то
| СЕГ.ДЕЯТ.ПРИЧ. МН.Ч. = ер·ге·не·е·щи
| СЕГ.ДЕЯТ.ПРИЧ. МН.Ч. ЧЛЕН = ер·ге·не·е·щи·те
| ДЕЕПРИЧАСТИЕ = ер·ге·не·ей·ки
| СКРИТИ ПРЕПРАТКИ = 
[[ергенея]],
[[ергенееш]],
[[ергенее]],
[[ергенеем]],
[[ергенеете]],
[[ергенеят]],
[[ергенях]],
[[ергеня]],
[[ергеняхме]],
[[ергеняхте]],
[[ергеняха]],
[[ергенеех]],
[[ергенееше]],
[[ергенеехме]],
[[ергенеехте]],
[[ергенееха]],
[[ергеней]],
[[ергенейте]],
[[ергенял]],
[[ергенелия]],
[[ергенелият]],
[[ергеняла]],
[[ергенялата]],
[[ергеняло]],
[[ергенялото]],
[[ергенели]],
[[ергенелите]],
[[ергенеел]],
[[ергенеелия]],
[[ергенеелият]],
[[ергенеела]],
[[ергенеелата]],
[[ергенеело]],
[[ергенеелото]],
[[ергенеели]],
[[ергенеелите]],
[[ергенян]],
[[ергеняния]],
[[ергеняният]],
[[ергеняна]],
[[ергеняната]],
[[ергеняно]],
[[ергеняното]],
[[ергенени]],
[[ергенените]],
[[ергенеещ]],
[[ергенеещия]],
[[ергенеещият]],
[[ергенееща]],
[[ергенеещата]],
[[ергенеещо]],
[[ергенеещото]],
[[ергенеещи]],
[[ергенеещите]],
[[ергенеейки]],
[[ергенял съм]],
[[ергеняла съм]],
[[ергеняло съм]],
[[ергенели сме]],
[[ергенял си]],
[[ергеняла си]],
[[ергеняло си]],
[[ергенели сте]],
[[ергенял е]],
[[ергеняла е]],
[[ергеняло е]],
[[ергенели са]],
[[бях ергенял]],
[[бях ергеняла]],
[[бях ергеняло]],
[[бяхме ергенели]],
[[беше ергенял]],
[[беше ергеняла]],
[[беше ергеняло]],
[[бяхте ергенели]],
[[бяха ергенели]],
[[ще ергенея]],
[[ще ергенеем]],
[[ще ергенееш]],
[[ще ергенеете]],
[[ще ергенее]],
[[ще ергенеят]],
[[ще съм ергенял]],
[[ще съм ергеняла]],
[[ще съм ергеняло]],
[[ще сме ергенели]],
[[ще си ергенял]],
[[ще си ергеняла]],
[[ще си ергеняло]],
[[ще сте ергенели]],
[[ще е ергенял]],
[[ще е ергеняла]],
[[ще е ергеняло]],
[[ще са ергенели]],
[[щях да ергенея]],
[[щяхме да ергенеем]],
[[щеше да ергенееш]],
[[щяхте да ергенеете]],
[[щеше да ергенее]],
[[щяха да ергенеят]],
[[щях да съм ергенял]],
[[щях да съм ергеняла]],
[[щях да съм ергеняло]],
[[щяхме да сме ергенели]],
[[щеше да си ергенял]],
[[щеше да си ергеняла]],
[[щеше да си ергеняло]],
[[щяхте да сте ергенели]],
[[щеше да е ергенял]],
[[щеше да е ергеняла]],
[[щеше да е ергеняло]],
[[щяха да са ергенели]],
[[ергенеел съм]],
[[ергенеела съм]],
[[ергенеело съм]],
[[ергенеели сме]],
[[ергенеел си]],
[[ергенеела си]],
[[ергенеело си]],
[[ергенеели сте]],
[[ергенеел е]],
[[ергенеела е]],
[[ергенеело е]],
[[ергенеели са]],
[[бил съм ергенял]],
[[била съм ергеняла]],
[[било съм ергеняло]],
[[били сме ергенели]],
[[бил си ергенял]],
[[била си ергеняла]],
[[било си ергеняло]],
[[били сте ергенели]],
[[бил е ергенял]],
[[била е ергеняла]],
[[било е ергеняло]],
[[били са ергенели]],
[[щял съм да ергенея]],
[[щяла съм да ергенея]],
[[щяло съм да ергенея]],
[[щели сме да ергенеем]],
[[щял си да ергенееш]],
[[щяла си да ергенееш]],
[[щяло си да ергенееш]],
[[щели сте да ергенеете]],
[[щял да ергенее]],
[[щяла да ергенее]],
[[щяло да ергенее]],
[[щели да ергенеят]],
[[щял е да ергенее]],
[[щяла е да ергенее]],
[[щяло е да ергенее]],
[[щели са да ергенеят]],
[[щял съм да съм ергенял]],
[[щяла съм да съм ергеняла]],
[[щяло съм да съм ергеняло]],
[[щели сме да сме ергенели]],
[[щял си да си ергенял]],
[[щяла си да си ергеняла]],
[[щяло си да си ергеняло]],
[[щели сте да сте ергенели]],
[[щял да е ергенял]],
[[щяла да е ергеняла]],
[[щяло да е ергеняло]],
[[щели да са ергенели]],
[[щял е да е ергенял]],
[[щяла е да е ергеняла]],
[[щяло е да е ергеняло]],
[[щели са да са ергенели]],
[[бих ергенял]],
[[бих ергеняла]],
[[бих ергеняло]],
[[бихме ергенели]],
[[би ергенял]],
[[би ергеняла]],
[[би ергеняло]],
[[бихте ергенели]],
[[биха ергенели]],
}}</text>
      <sha1>fu0cbh9ep3da1o25eejxwrqx6g5dmdd</sha1>
    </revision>
  </page>
  <page>
    <title>Шаблон:Словоформи/ергенствам</title>
    <ns>10</ns>
    <id>493396</id>
    <revision>
      <id>525378</id>
      <timestamp>2005-05-09T08:29:22Z</timestamp>
      <contributor>
        <username>Bgbot</username>
        <id>83</id>
      </contributor>
      <comment>Борислав: Шаблон със словоформи</comment>
      <model>wikitext</model>
      <format>text/x-wiki</format>
      <text bytes="22182" xml:space="preserve">{{Шаблон:Словоформи/Глагол|
  ОСНОВНА ФОРМА = ергенствам
| СЕГ.ВР., 1Л., ЕД.Ч. = ер·ген·с·т·вам
| СЕГ.ВР., 1Л., МН.Ч. = ер·ген·с·т·ва·ме
| СЕГ.ВР., 2Л., ЕД.Ч. = ер·ген·с·т·ваш
| СЕГ.ВР., 2Л., МН.Ч. = ер·ген·с·т·ва·те
| СЕГ.ВР., 3Л., ЕД.Ч. = ер·ген·с·т·ва
| СЕГ.ВР., 3Л., МН.Ч. = ер·ген·с·т·ват
| МИН.СВ.ВР., 1Л., ЕД.Ч. = ер·ген·с·т·вах
| МИН.СВ.ВР., 1Л., МН.Ч. = ер·ген·с·т·вах·ме
| МИН.СВ.ВР., 2Л., ЕД.Ч. = ер·ген·с·т·ва
| МИН.СВ.ВР., 2Л., МН.Ч. = ер·ген·с·т·вах·те
| МИН.СВ.ВР., 3Л., ЕД.Ч. = ер·ген·с·т·ва
| МИН.СВ.ВР., 3Л., МН.Ч. = ер·ген·с·т·ва·ха
| МИН.НЕСВ.ВР., 1Л., ЕД.Ч. = ер·ген·с·т·вах
| МИН.НЕСВ.ВР., 1Л., МН.Ч. = ер·ген·с·т·вах·ме
| МИН.НЕСВ.ВР., 2Л., ЕД.Ч. = ер·ген·с·т·ва·ше
| МИН.НЕСВ.ВР., 2Л., МН.Ч. = ер·ген·с·т·вах·те
| МИН.НЕСВ.ВР., 3Л., ЕД.Ч. = ер·ген·с·т·ва·ше
| МИН.НЕСВ.ВР., 3Л., МН.Ч. = ер·ген·с·т·ва·ха
| МИН.НЕОПР.ВР., 1Л., ЕД.Ч., М.Р. = ергенствал съм
| МИН.НЕОПР.ВР., 1Л., ЕД.Ч., Ж.Р. = ергенствала съм
| МИН.НЕОПР.ВР., 1Л., ЕД.Ч., СР.Р. = ергенствало съм
| МИН.НЕОПР.ВР., 1Л., МН.Ч. = ергенствали сме
| МИН.НЕОПР.ВР., 2Л., ЕД.Ч., М.Р. = ергенствал си
| МИН.НЕОПР.ВР., 2Л., ЕД.Ч., Ж.Р. = ергенствала си
| МИН.НЕОПР.ВР., 2Л., ЕД.Ч., СР.Р. = ергенствало си
| МИН.НЕОПР.ВР., 2Л., МН.Ч. = ергенствали сте
| МИН.НЕОПР.ВР., 3Л., ЕД.Ч., М.Р. = ергенствал е
| МИН.НЕОПР.ВР., 3Л., ЕД.Ч., Ж.Р. = ергенствала е
| МИН.НЕОПР.ВР., 3Л., ЕД.Ч., СР.Р. = ергенствало е
| МИН.НЕОПР.ВР., 3Л., МН.Ч. = ергенствали са
| МИН.ПРЕД.ВР., 1Л., ЕД.Ч., М.Р. = бях ергенствал
| МИН.ПРЕД.ВР., 1Л., ЕД.Ч., Ж.Р. = бях ергенствала
| МИН.ПРЕД.ВР., 1Л., ЕД.Ч., СР.Р. = бях ергенствало
| МИН.ПРЕД.ВР., 1Л., МН.Ч. = бяхме ергенствали
| МИН.ПРЕД.ВР., 2Л., ЕД.Ч., М.Р. = беше ергенствал
| МИН.ПРЕД.ВР., 2Л., ЕД.Ч., Ж.Р. = беше ергенствала
| МИН.ПРЕД.ВР., 2Л., ЕД.Ч., СР.Р. = беше ергенствало
| МИН.ПРЕД.ВР., 2Л., МН.Ч. = бяхте ергенствали
| МИН.ПРЕД.ВР., 3Л., ЕД.Ч., М.Р. = беше ергенствал
| МИН.ПРЕД.ВР., 3Л., ЕД.Ч., Ж.Р. = беше ергенствала
| МИН.ПРЕД.ВР., 3Л., ЕД.Ч., СР.Р. = беше ергенствало
| МИН.ПРЕД.ВР., 3Л., МН.Ч. = бяха ергенствали
| БЪД.ВР., 1Л., ЕД.Ч. = ще ергенствам
| БЪД.ВР., 1Л., МН.Ч. = ще ергенстваме
| БЪД.ВР., 2Л., ЕД.Ч. = ще ергенстваш
| БЪД.ВР., 2Л., МН.Ч. = ще ергенствате
| БЪД.ВР., 3Л., ЕД.Ч. = ще ергенства
| БЪД.ВР., 3Л., МН.Ч. = ще ергенстват
| БЪД.ПРЕД.ВР., 1Л., ЕД.Ч., М.Р. = ще съм ергенствал
| БЪД.ПРЕД.ВР., 1Л., ЕД.Ч., Ж.Р. = ще съм ергенствала
| БЪД.ПРЕД.ВР., 1Л., ЕД.Ч., СР.Р. = ще съм ергенствало
| БЪД.ПРЕД.ВР., 1Л., МН.Ч. = ще сме ергенствали
| БЪД.ПРЕД.ВР., 2Л., ЕД.Ч., М.Р. = ще си ергенствал
| БЪД.ПРЕД.ВР., 2Л., ЕД.Ч., Ж.Р. = ще си ергенствала
| БЪД.ПРЕД.ВР., 2Л., ЕД.Ч., СР.Р. = ще си ергенствало
| БЪД.ПРЕД.ВР., 2Л., МН.Ч. = ще сте ергенствали
| БЪД.ПРЕД.ВР., 3Л., ЕД.Ч., М.Р. = ще е ергенствал
| БЪД.ПРЕД.ВР., 3Л., ЕД.Ч., Ж.Р. = ще е ергенствала
| БЪД.ПРЕД.ВР., 3Л., ЕД.Ч., СР.Р. = ще е ергенствало
| БЪД.ПРЕД.ВР., 3Л., МН.Ч. = ще са ергенствали
| БЪД.ВР. В МИН., 1Л., ЕД.Ч. = щях да ергенствам
| БЪД.ВР. В МИН., 1Л., МН.Ч. = щяхме да ергенстваме
| БЪД.ВР. В МИН., 2Л., ЕД.Ч. = щеше да ергенстваш
| БЪД.ВР. В МИН., 2Л., МН.Ч. = щяхте да ергенствате
| БЪД.ВР. В МИН., 3Л., ЕД.Ч. = щеше да ергенства
| БЪД.ВР. В МИН., 3Л., МН.Ч. = щяха да ергенстват
| БЪД.ПРЕД.ВР. В МИН., 1Л., ЕД.Ч., М.Р. = щях да съм ергенствал
| БЪД.ПРЕД.ВР. В МИН., 1Л., ЕД.Ч., Ж.Р. = щях да съм ергенствала
| БЪД.ПРЕД.ВР. В МИН., 1Л., ЕД.Ч., СР.Р. = щях да съм ергенствало
| БЪД.ПРЕД.ВР. В МИН., 1Л., МН.Ч. = щяхме да сме ергенствали
| БЪД.ПРЕД.ВР. В МИН., 2Л., ЕД.Ч., М.Р. = щеше да си ергенствал
| БЪД.ПРЕД.ВР. В МИН., 2Л., ЕД.Ч., Ж.Р. = щеше да си ергенствала
| БЪД.ПРЕД.ВР. В МИН., 2Л., ЕД.Ч., СР.Р. = щеше да си ергенствало
| БЪД.ПРЕД.ВР. В МИН., 2Л., МН.Ч. = щяхте да сте ергенствали
| БЪД.ПРЕД.ВР. В МИН., 3Л., ЕД.Ч., М.Р. = щеше да е ергенствал
| БЪД.ПРЕД.ВР. В МИН., 3Л., ЕД.Ч., Ж.Р. = щеше да е ергенствала
| БЪД.ПРЕД.ВР. В МИН., 3Л., ЕД.Ч., СР.Р. = щеше да е ергенствало
| БЪД.ПРЕД.ВР. В МИН., 3Л., МН.Ч. = щяха да са ергенствали
| ПР.НАКЛ., СЕГ.ВР., 1Л., ЕД.Ч., М.Р. = ергенствал съм
| ПР.НАКЛ., СЕГ.ВР., 1Л., ЕД.Ч., Ж.Р. = ергенствала съм
| ПР.НАКЛ., СЕГ.ВР., 1Л., ЕД.Ч., СР.Р. = ергенствало съм
| ПР.НАКЛ., СЕГ.ВР., 1Л., МН.Ч. = ергенствали сме
| ПР.НАКЛ., СЕГ.ВР., 2Л., ЕД.Ч., М.Р. = ергенствал си
| ПР.НАКЛ., СЕГ.ВР., 2Л., ЕД.Ч., Ж.Р. = ергенствала си
| ПР.НАКЛ., СЕГ.ВР., 2Л., ЕД.Ч., СР.Р. = ергенствало си
| ПР.НАКЛ., СЕГ.ВР., 2Л., МН.Ч. = ергенствали сте
| ПР.НАКЛ., СЕГ.ВР., 3Л., ЕД.Ч., М.Р. = ергенствал (е)
| ПР.НАКЛ., СЕГ.ВР., 3Л., ЕД.Ч., Ж.Р. = ергенствала (е)
| ПР.НАКЛ., СЕГ.ВР., 3Л., ЕД.Ч., СР.Р. = ергенствало (е)
| ПР.НАКЛ., СЕГ.ВР., 3Л., МН.Ч. = ергенствали (са)
| ПР.НАКЛ., МИН.СВ.ВР., 1Л., ЕД.Ч., М.Р. = ергенствал съм
| ПР.НАКЛ., МИН.СВ.ВР., 1Л., ЕД.Ч., Ж.Р. = ергенствала съм
| ПР.НАКЛ., МИН.СВ.ВР., 1Л., ЕД.Ч., СР.Р. = ергенствало съм
| ПР.НАКЛ., МИН.СВ.ВР., 1Л., МН.Ч. = ергенствали сме
| ПР.НАКЛ., МИН.СВ.ВР., 2Л., ЕД.Ч., М.Р. = ергенствал си
| ПР.НАКЛ., МИН.СВ.ВР., 2Л., ЕД.Ч., Ж.Р. = ергенствала си
| ПР.НАКЛ., МИН.СВ.ВР., 2Л., ЕД.Ч., СР.Р. = ергенствало си
| ПР.НАКЛ., МИН.СВ.ВР., 2Л., МН.Ч. = ергенствали сте
| ПР.НАКЛ., МИН.СВ.ВР., 3Л., ЕД.Ч., М.Р. = ергенствал (е)
| ПР.НАКЛ., МИН.СВ.ВР., 3Л., ЕД.Ч., Ж.Р. = ергенствала (е)
| ПР.НАКЛ., МИН.СВ.ВР., 3Л., ЕД.Ч., СР.Р. = ергенствало (е)
| ПР.НАКЛ., МИН.СВ.ВР., 3Л., МН.Ч. = ергенствали (са)
| ПР.НАКЛ., МИН.НЕОПР.ВР., 1Л., ЕД.Ч., М.Р. = бил съм ергенствал
| ПР.НАКЛ., МИН.НЕОПР.ВР., 1Л., ЕД.Ч., Ж.Р. = била съм ергенствала
| ПР.НАКЛ., МИН.НЕОПР.ВР., 1Л., ЕД.Ч., СР.Р. = било съм ергенствало
| ПР.НАКЛ., МИН.НЕОПР.ВР., 1Л., МН.Ч. = били сме ергенствали
| ПР.НАКЛ., МИН.НЕОПР.ВР., 2Л., ЕД.Ч., М.Р. = бил си ергенствал
| ПР.НАКЛ., МИН.НЕОПР.ВР., 2Л., ЕД.Ч., Ж.Р. = била си ергенствала
| ПР.НАКЛ., МИН.НЕОПР.ВР., 2Л., ЕД.Ч., СР.Р. = било си ергенствало
| ПР.НАКЛ., МИН.НЕОПР.ВР., 2Л., МН.Ч. = били сте ергенствали
| ПР.НАКЛ., МИН.НЕОПР.ВР., 3Л., ЕД.Ч., М.Р. = бил (е) ергенствал
| ПР.НАКЛ., МИН.НЕОПР.ВР., 3Л., ЕД.Ч., Ж.Р. = била (е) ергенствала
| ПР.НАКЛ., МИН.НЕОПР.ВР., 3Л., ЕД.Ч., СР.Р. = било (е) ергенствало
| ПР.НАКЛ., МИН.НЕОПР.ВР., 3Л., МН.Ч. = били (са) ергенствали
| ПР.НАКЛ., БЪД.ВР., 1Л., ЕД.Ч., М.Р. = щял съм да ергенствам
| ПР.НАКЛ., БЪД.ВР., 1Л., ЕД.Ч., Ж.Р. = щяла съм да ергенствам
| ПР.НАКЛ., БЪД.ВР., 1Л., ЕД.Ч., СР.Р. = щяло съм да ергенствам
| ПР.НАКЛ., БЪД.ВР., 1Л., МН.Ч. = щели сме да ергенстваме
| ПР.НАКЛ., БЪД.ВР., 2Л., ЕД.Ч., М.Р. = щял си да ергенстваш
| ПР.НАКЛ., БЪД.ВР., 2Л., ЕД.Ч., Ж.Р. = щяла си да ергенстваш
| ПР.НАКЛ., БЪД.ВР., 2Л., ЕД.Ч., СР.Р. = щяло си да ергенстваш
| ПР.НАКЛ., БЪД.ВР., 2Л., МН.Ч. = щели сте да ергенствате
| ПР.НАКЛ., БЪД.ВР., 3Л., ЕД.Ч., М.Р. = щял (е) да ергенства
| ПР.НАКЛ., БЪД.ВР., 3Л., ЕД.Ч., Ж.Р. = щяла (е) да ергенства
| ПР.НАКЛ., БЪД.ВР., 3Л., ЕД.Ч., СР.Р. = щяло (е) да ергенства
| ПР.НАКЛ., БЪД.ВР., 3Л., МН.Ч. = щели (са) да ергенстват
| ПР.НАКЛ., БЪД.ПРЕД.ВР., 1Л., ЕД.Ч., М.Р. = щял съм да съм ергенствал
| ПР.НАКЛ., БЪД.ПРЕД.ВР., 1Л., ЕД.Ч., Ж.Р. = щяла съм да съм ергенствала
| ПР.НАКЛ., БЪД.ПРЕД.ВР., 1Л., ЕД.Ч., СР.Р. = щяло съм да съм ергенствало
| ПР.НАКЛ., БЪД.ПРЕД.ВР., 1Л., МН.Ч. = щели сме да сме ергенствали
| ПР.НАКЛ., БЪД.ПРЕД.ВР., 2Л., ЕД.Ч., М.Р. = щял си да си ергенствал
| ПР.НАКЛ., БЪД.ПРЕД.ВР., 2Л., ЕД.Ч., Ж.Р. = щяла си да си ергенствала
| ПР.НАКЛ., БЪД.ПРЕД.ВР., 2Л., ЕД.Ч., СР.Р. = щяло си да си ергенствало
| ПР.НАКЛ., БЪД.ПРЕД.ВР., 2Л., МН.Ч. = щели сте да сте ергенствали
| ПР.НАКЛ., БЪД.ПРЕД.ВР., 3Л., ЕД.Ч., М.Р. = щял (е) да е ергенствал
| ПР.НАКЛ., БЪД.ПРЕД.ВР., 3Л., ЕД.Ч., Ж.Р. = щяла (е) да е ергенствала
| ПР.НАКЛ., БЪД.ПРЕД.ВР., 3Л., ЕД.Ч., СР.Р. = щяло (е) да е ергенствало
| ПР.НАКЛ., БЪД.ПРЕД.ВР., 3Л., МН.Ч. = щели (са) да са ергенствали
| УСЛОВНО НАКЛОНЕНИЕ, 1Л., ЕД.Ч., М.Р. = бих ергенствал
| УСЛОВНО НАКЛОНЕНИЕ, 1Л., ЕД.Ч., Ж.Р. = бих ергенствала
| УСЛОВНО НАКЛОНЕНИЕ, 1Л., ЕД.Ч., СР.Р. = бих ергенствало
| УСЛОВНО НАКЛОНЕНИЕ, 1Л., МН.Ч. = бихме ергенствали
| УСЛОВНО НАКЛОНЕНИЕ, 2Л., ЕД.Ч., М.Р. = би ергенствал
| УСЛОВНО НАКЛОНЕНИЕ, 2Л., ЕД.Ч., Ж.Р. = би ергенствала
| УСЛОВНО НАКЛОНЕНИЕ, 2Л., ЕД.Ч., СР.Р. = би ергенствало
| УСЛОВНО НАКЛОНЕНИЕ, 2Л., МН.Ч. = бихте ергенствали
| УСЛОВНО НАКЛОНЕНИЕ, 3Л., ЕД.Ч., М.Р. = би ергенствал
| УСЛОВНО НАКЛОНЕНИЕ, 3Л., ЕД.Ч., Ж.Р. = би ергенствала
| УСЛОВНО НАКЛОНЕНИЕ, 3Л., ЕД.Ч., СР.Р. = би ергенствало
| УСЛОВНО НАКЛОНЕНИЕ, 3Л., МН.Ч. = биха ергенствали
| ПОВЕЛИТЕЛНО НАКЛОНЕНИЕ, ЕД.Ч. = ер·ген·с·т·вай
| ПОВЕЛИТЕЛНО НАКЛОНЕНИЕ, МН.Ч. = ер·ген·с·т·вай·те
| МИН.СТРАД.ПРИЧ. М.Р. = ер·ген·с·т·ван
| МИН.СТРАД.ПРИЧ. М.Р. НЕПЪЛЕН ЧЛЕН = ер·ген·с·т·ва·ния
| МИН.СТРАД.ПРИЧ. М.Р. ПЪЛЕН ЧЛЕН = ер·ген·с·т·ва·ни·ят
| МИН.СТРАД.ПРИЧ. Ж.Р. = ер·ген·с·т·ва·на
| МИН.СТРАД.ПРИЧ. Ж.Р. ЧЛЕН = ер·ген·с·т·ва·на·та
| МИН.СТРАД.ПРИЧ. СР.Р. = ер·ген·с·т·ва·но
| МИН.СТРАД.ПРИЧ. СР.Р. ЧЛЕН = ер·ген·с·т·ва·но·то
| МИН.СТРАД.ПРИЧ. МН.Ч. = ер·ген·с·т·ва·ни
| МИН.СТРАД.ПРИЧ. МН.Ч. ЧЛЕН = ер·ген·с·т·ва·ни·те
| МИН.ДЕЯТ.СВ.ПРИЧ. М.Р. = ер·ген·с·т·вал
| МИН.ДЕЯТ.СВ.ПРИЧ. М.Р. НЕПЪЛЕН ЧЛЕН = ер·ген·с·т·ва·лия
| МИН.ДЕЯТ.СВ.ПРИЧ. М.Р. ПЪЛЕН ЧЛЕН = ер·ген·с·т·ва·ли·ят
| МИН.ДЕЯТ.СВ.ПРИЧ. Ж.Р. = ер·ген·с·т·ва·ла
| МИН.ДЕЯТ.СВ.ПРИЧ. Ж.Р. ЧЛЕН = ер·ген·с·т·ва·ла·та
| МИН.ДЕЯТ.СВ.ПРИЧ. СР.Р. = ер·ген·с·т·ва·ло
| МИН.ДЕЯТ.СВ.ПРИЧ. СР.Р. ЧЛЕН = ер·ген·с·т·ва·ло·то
| МИН.ДЕЯТ.СВ.ПРИЧ. МН.Ч. = ер·ген·с·т·ва·ли
| МИН.ДЕЯТ.СВ.ПРИЧ. МН.Ч. ЧЛЕН = ер·ген·с·т·ва·ли·те
| МИН.ДЕЯТ.НЕСВ.ПРИЧ. М.Р. = ер·ген·с·т·вал
| МИН.ДЕЯТ.НЕСВ.ПРИЧ. М.Р. НЕПЪЛЕН ЧЛЕН = ер·ген·с·т·ва·лия
| МИН.ДЕЯТ.НЕСВ.ПРИЧ. М.Р. ПЪЛЕН ЧЛЕН = ер·ген·с·т·ва·ли·ят
| МИН.ДЕЯТ.НЕСВ.ПРИЧ. Ж.Р. = ер·ген·с·т·ва·ла
| МИН.ДЕЯТ.НЕСВ.ПРИЧ. Ж.Р. ЧЛЕН = ер·ген·с·т·ва·ла·та
| МИН.ДЕЯТ.НЕСВ.ПРИЧ. СР.Р. = ер·ген·с·т·ва·ло
| МИН.ДЕЯТ.НЕСВ.ПРИЧ. СР.Р. ЧЛЕН = ер·ген·с·т·ва·ло·то
| МИН.ДЕЯТ.НЕСВ.ПРИЧ. МН.Ч. = ер·ген·с·т·ва·ли
| МИН.ДЕЯТ.НЕСВ.ПРИЧ. МН.Ч. ЧЛЕН = ер·ген·с·т·ва·ли·те
| СЕГ.ДЕЯТ.ПРИЧ. М.Р. = ер·ген·с·т·ващ
| СЕГ.ДЕЯТ.ПРИЧ. М.Р. НЕПЪЛЕН ЧЛЕН = ер·ген·с·т·ва·щия
| СЕГ.ДЕЯТ.ПРИЧ. М.Р. ПЪЛЕН ЧЛЕН = ер·ген·с·т·ва·щи·ят
| СЕГ.ДЕЯТ.ПРИЧ. Ж.Р. = ер·ген·с·т·ва·ща
| СЕГ.ДЕЯТ.ПРИЧ. Ж.Р. ЧЛЕН = ер·ген·с·т·ва·ща·та
| СЕГ.ДЕЯТ.ПРИЧ. СР.Р. = ер·ген·с·т·ва·що
| СЕГ.ДЕЯТ.ПРИЧ. СР.Р. ЧЛЕН = ер·ген·с·т·ва·що·то
| СЕГ.ДЕЯТ.ПРИЧ. МН.Ч. = ер·ген·с·т·ва·щи
| СЕГ.ДЕЯТ.ПРИЧ. МН.Ч. ЧЛЕН = ер·ген·с·т·ва·щи·те
| ДЕЕПРИЧАСТИЕ = ер·ген·с·т·вай·ки
| СКРИТИ ПРЕПРАТКИ = 
[[ергенствам]],
[[ергенстваш]],
[[ергенства]],
[[ергенстваме]],
[[ергенствате]],
[[ергенстват]],
[[ергенствах]],
[[ергенствахме]],
[[ергенствахте]],
[[ергенстваха]],
[[ергенстваше]],
[[ергенствай]],
[[ергенствайте]],
[[ергенствал]],
[[ергенствалия]],
[[ергенствалият]],
[[ергенствала]],
[[ергенствалата]],
[[ергенствало]],
[[ергенствалото]],
[[ергенствали]],
[[ергенствалите]],
[[ергенстван]],
[[ергенствания]],
[[ергенстваният]],
[[ергенствана]],
[[ергенстваната]],
[[ергенствано]],
[[ергенстваното]],
[[ергенствани]],
[[ергенстваните]],
[[ергенстващ]],
[[ергенстващия]],
[[ергенстващият]],
[[ергенстваща]],
[[ергенстващата]],
[[ергенстващо]],
[[ергенстващото]],
[[ергенстващи]],
[[ергенстващите]],
[[ергенствайки]],
[[ергенствал съм]],
[[ергенствала съм]],
[[ергенствало съм]],
[[ергенствали сме]],
[[ергенствал си]],
[[ергенствала си]],
[[ергенствало си]],
[[ергенствали сте]],
[[ергенствал е]],
[[ергенствала е]],
[[ергенствало е]],
[[ергенствали са]],
[[бях ергенствал]],
[[бях ергенствала]],
[[бях ергенствало]],
[[бяхме ергенствали]],
[[беше ергенствал]],
[[беше ергенствала]],
[[беше ергенствало]],
[[бяхте ергенствали]],
[[бяха ергенствали]],
[[ще ергенствам]],
[[ще ергенстваме]],
[[ще ергенстваш]],
[[ще ергенствате]],
[[ще ергенства]],
[[ще ергенстват]],
[[ще съм ергенствал]],
[[ще съм ергенствала]],
[[ще съм ергенствало]],
[[ще сме ергенствали]],
[[ще си ергенствал]],
[[ще си ергенствала]],
[[ще си ергенствало]],
[[ще сте ергенствали]],
[[ще е ергенствал]],
[[ще е ергенствала]],
[[ще е ергенствало]],
[[ще са ергенствали]],
[[щях да ергенствам]],
[[щяхме да ергенстваме]],
[[щеше да ергенстваш]],
[[щяхте да ергенствате]],
[[щеше да ергенства]],
[[щяха да ергенстват]],
[[щях да съм ергенствал]],
[[щях да съм ергенствала]],
[[щях да съм ергенствало]],
[[щяхме да сме ергенствали]],
[[щеше да си ергенствал]],
[[щеше да си ергенствала]],
[[щеше да си ергенствало]],
[[щяхте да сте ергенствали]],
[[щеше да е ергенствал]],
[[щеше да е ергенствала]],
[[щеше да е ергенствало]],
[[щяха да са ергенствали]],
[[бил съм ергенствал]],
[[била съм ергенствала]],
[[било съм ергенствало]],
[[били сме ергенствали]],
[[бил си ергенствал]],
[[била си ергенствала]],
[[било си ергенствало]],
[[били сте ергенствали]],
[[бил е ергенствал]],
[[била е ергенствала]],
[[било е ергенствало]],
[[били са ергенствали]],
[[щял съм да ергенствам]],
[[щяла съм да ергенствам]],
[[щяло съм да ергенствам]],
[[щели сме да ергенстваме]],
[[щял си да ергенстваш]],
[[щяла си да ергенстваш]],
[[щяло си да ергенстваш]],
[[щели сте да ергенствате]],
[[щял да ергенства]],
[[щяла да ергенства]],
[[щяло да ергенства]],
[[щели да ергенстват]],
[[щял е да ергенства]],
[[щяла е да ергенства]],
[[щяло е да ергенства]],
[[щели са да ергенстват]],
[[щял съм да съм ергенствал]],
[[щяла съм да съм ергенствала]],
[[щяло съм да съм ергенствало]],
[[щели сме да сме ергенствали]],
[[щял си да си ергенствал]],
[[щяла си да си ергенствала]],
[[щяло си да си ергенствало]],
[[щели сте да сте ергенствали]],
[[щял да е ергенствал]],
[[щяла да е ергенствала]],
[[щяло да е ергенствало]],
[[щели да са ергенствали]],
[[щял е да е ергенствал]],
[[щяла е да е ергенствала]],
[[щяло е да е ергенствало]],
[[щели са да са ергенствали]],
[[бих ергенствал]],
[[бих ергенствала]],
[[бих ергенствало]],
[[бихме ергенствали]],
[[би ергенствал]],
[[би ергенствала]],
[[би ергенствало]],
[[бихте ергенствали]],
[[биха ергенствали]],
}}</text>
      <sha1>1rxd7pczi4lrrgobolzk4zhp2yrsdwo</sha1>
    </revision>
  </page>
  <page>
    <title>Шаблон:Словоформи/ергенувам</title>
    <ns>10</ns>
    <id>493398</id>
    <revision>
      <id>525380</id>
      <timestamp>2005-05-09T08:29:58Z</timestamp>
      <contributor>
        <username>Bgbot</username>
        <id>83</id>
      </contributor>
      <comment>Борислав: Шаблон със словоформи</comment>
      <model>wikitext</model>
      <format>text/x-wiki</format>
      <text bytes="21386" xml:space="preserve">{{Шаблон:Словоформи/Глагол|
  ОСНОВНА ФОРМА = ергенувам
| СЕГ.ВР., 1Л., ЕД.Ч. = ер·ге·ну·вам
| СЕГ.ВР., 1Л., МН.Ч. = ер·ге·ну·ва·ме
| СЕГ.ВР., 2Л., ЕД.Ч. = ер·ге·ну·ваш
| СЕГ.ВР., 2Л., МН.Ч. = ер·ге·ну·ва·те
| СЕГ.ВР., 3Л., ЕД.Ч. = ер·ге·ну·ва
| СЕГ.ВР., 3Л., МН.Ч. = ер·ге·ну·ват
| МИН.СВ.ВР., 1Л., ЕД.Ч. = ер·ге·ну·вах
| МИН.СВ.ВР., 1Л., МН.Ч. = ер·ге·ну·вах·ме
| МИН.СВ.ВР., 2Л., ЕД.Ч. = ер·ге·ну·ва
| МИН.СВ.ВР., 2Л., МН.Ч. = ер·ге·ну·вах·те
| МИН.СВ.ВР., 3Л., ЕД.Ч. = ер·ге·ну·ва
| МИН.СВ.ВР., 3Л., МН.Ч. = ер·ге·ну·ва·ха
| МИН.НЕСВ.ВР., 1Л., ЕД.Ч. = ер·ге·ну·вах
| МИН.НЕСВ.ВР., 1Л., МН.Ч. = ер·ге·ну·вах·ме
| МИН.НЕСВ.ВР., 2Л., ЕД.Ч. = ер·ге·ну·ва·ше
| МИН.НЕСВ.ВР., 2Л., МН.Ч. = ер·ге·ну·вах·те
| МИН.НЕСВ.ВР., 3Л., ЕД.Ч. = ер·ге·ну·ва·ше
| МИН.НЕСВ.ВР., 3Л., МН.Ч. = ер·ге·ну·ва·ха
| МИН.НЕОПР.ВР., 1Л., ЕД.Ч., М.Р. = ергенувал съм
| МИН.НЕОПР.ВР., 1Л., ЕД.Ч., Ж.Р. = ергенувала съм
| МИН.НЕОПР.ВР., 1Л., ЕД.Ч., СР.Р. = ергенувало съм
| МИН.НЕОПР.ВР., 1Л., МН.Ч. = ергенували сме
| МИН.НЕОПР.ВР., 2Л., ЕД.Ч., М.Р. = ергенувал си
| МИН.НЕОПР.ВР., 2Л., ЕД.Ч., Ж.Р. = ергенувала си
| МИН.НЕОПР.ВР., 2Л., ЕД.Ч., СР.Р. = ергенувало си
| МИН.НЕОПР.ВР., 2Л., МН.Ч. = ергенували сте
| МИН.НЕОПР.ВР., 3Л., ЕД.Ч., М.Р. = ергенувал е
| МИН.НЕОПР.ВР., 3Л., ЕД.Ч., Ж.Р. = ергенувала е
| МИН.НЕОПР.ВР., 3Л., ЕД.Ч., СР.Р. = ергенувало е
| МИН.НЕОПР.ВР., 3Л., МН.Ч. = ергенували са
| МИН.ПРЕД.ВР., 1Л., ЕД.Ч., М.Р. = бях ергенувал
| МИН.ПРЕД.ВР., 1Л., ЕД.Ч., Ж.Р. = бях ергенувала
| МИН.ПРЕД.ВР., 1Л., ЕД.Ч., СР.Р. = бях ергенувало
| МИН.ПРЕД.ВР., 1Л., МН.Ч. = бяхме ергенували
| МИН.ПРЕД.ВР., 2Л., ЕД.Ч., М.Р. = беше ергенувал
| МИН.ПРЕД.ВР., 2Л., ЕД.Ч., Ж.Р. = беше ергенувала
| МИН.ПРЕД.ВР., 2Л., ЕД.Ч., СР.Р. = беше ергенувало
| МИН.ПРЕД.ВР., 2Л., МН.Ч. = бяхте ергенували
| МИН.ПРЕД.ВР., 3Л., ЕД.Ч., М.Р. = беше ергенувал
| МИН.ПРЕД.ВР., 3Л., ЕД.Ч., Ж.Р. = беше ергенувала
| МИН.ПРЕД.ВР., 3Л., ЕД.Ч., СР.Р. = беше ергенувало
| МИН.ПРЕД.ВР., 3Л., МН.Ч. = бяха ергенували
| БЪД.ВР., 1Л., ЕД.Ч. = ще ергенувам
| БЪД.ВР., 1Л., МН.Ч. = ще ергенуваме
| БЪД.ВР., 2Л., ЕД.Ч. = ще ергенуваш
| БЪД.ВР., 2Л., МН.Ч. = ще ергенувате
| БЪД.ВР., 3Л., ЕД.Ч. = ще ергенува
| БЪД.ВР., 3Л., МН.Ч. = ще ергенуват
| БЪД.ПРЕД.ВР., 1Л., ЕД.Ч., М.Р. = ще съм ергенувал
| БЪД.ПРЕД.ВР., 1Л., ЕД.Ч., Ж.Р. = ще съм ергенувала
| БЪД.ПРЕД.ВР., 1Л., ЕД.Ч., СР.Р. = ще съм ергенувало
| БЪД.ПРЕД.ВР., 1Л., МН.Ч. = ще сме ергенували
| БЪД.ПРЕД.ВР., 2Л., ЕД.Ч., М.Р. = ще си ергенувал
| БЪД.ПРЕД.ВР., 2Л., ЕД.Ч., Ж.Р. = ще си ергенувала
| БЪД.ПРЕД.ВР., 2Л., ЕД.Ч., СР.Р. = ще си ергенувало
| БЪД.ПРЕД.ВР., 2Л., МН.Ч. = ще сте ергенували
| БЪД.ПРЕД.ВР., 3Л., ЕД.Ч., М.Р. = ще е ергенувал
| БЪД.ПРЕД.ВР., 3Л., ЕД.Ч., Ж.Р. = ще е ергенувала
| БЪД.ПРЕД.ВР., 3Л., ЕД.Ч., СР.Р. = ще е ергенувало
| БЪД.ПРЕД.ВР., 3Л., МН.Ч. = ще са ергенували
| БЪД.ВР. В МИН., 1Л., ЕД.Ч. = щях да ергенувам
| БЪД.ВР. В МИН., 1Л., МН.Ч. = щяхме да ергенуваме
| БЪД.ВР. В МИН., 2Л., ЕД.Ч. = щеше да ергенуваш
| БЪД.ВР. В МИН., 2Л., МН.Ч. = щяхте да ергенувате
| БЪД.ВР. В МИН., 3Л., ЕД.Ч. = щеше да ергенува
| БЪД.ВР. В МИН., 3Л., МН.Ч. = щяха да ергенуват
| БЪД.ПРЕД.ВР. В МИН., 1Л., ЕД.Ч., М.Р. = щях да съм ергенувал
| БЪД.ПРЕД.ВР. В МИН., 1Л., ЕД.Ч., Ж.Р. = щях да съм ергенувала
| БЪД.ПРЕД.ВР. В МИН., 1Л., ЕД.Ч., СР.Р. = щях да съм ергенувало
| БЪД.ПРЕД.ВР. В МИН., 1Л., МН.Ч. = щяхме да сме ергенували
| БЪД.ПРЕД.ВР. В МИН., 2Л., ЕД.Ч., М.Р. = щеше да си ергенувал
| БЪД.ПРЕД.ВР. В МИН., 2Л., ЕД.Ч., Ж.Р. = щеше да си ергенувала
| БЪД.ПРЕД.ВР. В МИН., 2Л., ЕД.Ч., СР.Р. = щеше да си ергенувало
| БЪД.ПРЕД.ВР. В МИН., 2Л., МН.Ч. = щяхте да сте ергенували
| БЪД.ПРЕД.ВР. В МИН., 3Л., ЕД.Ч., М.Р. = щеше да е ергенувал
| БЪД.ПРЕД.ВР. В МИН., 3Л., ЕД.Ч., Ж.Р. = щеше да е ергенувала
| БЪД.ПРЕД.ВР. В МИН., 3Л., ЕД.Ч., СР.Р. = щеше да е ергенувало
| БЪД.ПРЕД.ВР. В МИН., 3Л., МН.Ч. = щяха да са ергенували
| ПР.НАКЛ., СЕГ.ВР., 1Л., ЕД.Ч., М.Р. = ергенувал съм
| ПР.НАКЛ., СЕГ.ВР., 1Л., ЕД.Ч., Ж.Р. = ергенувала съм
| ПР.НАКЛ., СЕГ.ВР., 1Л., ЕД.Ч., СР.Р. = ергенувало съм
| ПР.НАКЛ., СЕГ.ВР., 1Л., МН.Ч. = ергенували сме
| ПР.НАКЛ., СЕГ.ВР., 2Л., ЕД.Ч., М.Р. = ергенувал си
| ПР.НАКЛ., СЕГ.ВР., 2Л., ЕД.Ч., Ж.Р. = ергенувала си
| ПР.НАКЛ., СЕГ.ВР., 2Л., ЕД.Ч., СР.Р. = ергенувало си
| ПР.НАКЛ., СЕГ.ВР., 2Л., МН.Ч. = ергенували сте
| ПР.НАКЛ., СЕГ.ВР., 3Л., ЕД.Ч., М.Р. = ергенувал (е)
| ПР.НАКЛ., СЕГ.ВР., 3Л., ЕД.Ч., Ж.Р. = ергенувала (е)
| ПР.НАКЛ., СЕГ.ВР., 3Л., ЕД.Ч., СР.Р. = ергенувало (е)
| ПР.НАКЛ., СЕГ.ВР., 3Л., МН.Ч. = ергенували (са)
| ПР.НАКЛ., МИН.СВ.ВР., 1Л., ЕД.Ч., М.Р. = ергенувал съм
| ПР.НАКЛ., МИН.СВ.ВР., 1Л., ЕД.Ч., Ж.Р. = ергенувала съм
| ПР.НАКЛ., МИН.СВ.ВР., 1Л., ЕД.Ч., СР.Р. = ергенувало съм
| ПР.НАКЛ., МИН.СВ.ВР., 1Л., МН.Ч. = ергенували сме
| ПР.НАКЛ., МИН.СВ.ВР., 2Л., ЕД.Ч., М.Р. = ергенувал си
| ПР.НАКЛ., МИН.СВ.ВР., 2Л., ЕД.Ч., Ж.Р. = ергенувала си
| ПР.НАКЛ., МИН.СВ.ВР., 2Л., ЕД.Ч., СР.Р. = ергенувало си
| ПР.НАКЛ., МИН.СВ.ВР., 2Л., МН.Ч. = ергенували сте
| ПР.НАКЛ., МИН.СВ.ВР., 3Л., ЕД.Ч., М.Р. = ергенувал (е)
| ПР.НАКЛ., МИН.СВ.ВР., 3Л., ЕД.Ч., Ж.Р. = ергенувала (е)
| ПР.НАКЛ., МИН.СВ.ВР., 3Л., ЕД.Ч., СР.Р. = ергенувало (е)
| ПР.НАКЛ., МИН.СВ.ВР., 3Л., МН.Ч. = ергенували (са)
| ПР.НАКЛ., МИН.НЕОПР.ВР., 1Л., ЕД.Ч., М.Р. = бил съм ергенувал
| ПР.НАКЛ., МИН.НЕОПР.ВР., 1Л., ЕД.Ч., Ж.Р. = била съм ергенувала
| ПР.НАКЛ., МИН.НЕОПР.ВР., 1Л., ЕД.Ч., СР.Р. = било съм ергенувало
| ПР.НАКЛ., МИН.НЕОПР.ВР., 1Л., МН.Ч. = били сме ергенували
| ПР.НАКЛ., МИН.НЕОПР.ВР., 2Л., ЕД.Ч., М.Р. = бил си ергенувал
| ПР.НАКЛ., МИН.НЕОПР.ВР., 2Л., ЕД.Ч., Ж.Р. = била си ергенувала
| ПР.НАКЛ., МИН.НЕОПР.ВР., 2Л., ЕД.Ч., СР.Р. = било си ергенувало
| ПР.НАКЛ., МИН.НЕОПР.ВР., 2Л., МН.Ч. = били сте ергенували
| ПР.НАКЛ., МИН.НЕОПР.ВР., 3Л., ЕД.Ч., М.Р. = бил (е) ергенувал
| ПР.НАКЛ., МИН.НЕОПР.ВР., 3Л., ЕД.Ч., Ж.Р. = била (е) ергенувала
| ПР.НАКЛ., МИН.НЕОПР.ВР., 3Л., ЕД.Ч., СР.Р. = било (е) ергенувало
| ПР.НАКЛ., МИН.НЕОПР.ВР., 3Л., МН.Ч. = били (са) ергенували
| ПР.НАКЛ., БЪД.ВР., 1Л., ЕД.Ч., М.Р. = щял съм да ергенувам
| ПР.НАКЛ., БЪД.ВР., 1Л., ЕД.Ч., Ж.Р. = щяла съм да ергенувам
| ПР.НАКЛ., БЪД.ВР., 1Л., ЕД.Ч., СР.Р. = щяло съм да ергенувам
| ПР.НАКЛ., БЪД.ВР., 1Л., МН.Ч. = щели сме да ергенуваме
| ПР.НАКЛ., БЪД.ВР., 2Л., ЕД.Ч., М.Р. = щял си да ергенуваш
| ПР.НАКЛ., БЪД.ВР., 2Л., ЕД.Ч., Ж.Р. = щяла си да ергенуваш
| ПР.НАКЛ., БЪД.ВР., 2Л., ЕД.Ч., СР.Р. = щяло си да ергенуваш
| ПР.НАКЛ., БЪД.ВР., 2Л., МН.Ч. = щели сте да ергенувате
| ПР.НАКЛ., БЪД.ВР., 3Л., ЕД.Ч., М.Р. = щял (е) да ергенува
| ПР.НАКЛ., БЪД.ВР., 3Л., ЕД.Ч., Ж.Р. = щяла (е) да ергенува
| ПР.НАКЛ., БЪД.ВР., 3Л., ЕД.Ч., СР.Р. = щяло (е) да ергенува
| ПР.НАКЛ., БЪД.ВР., 3Л., МН.Ч. = щели (са) да ергенуват
| ПР.НАКЛ., БЪД.ПРЕД.ВР., 1Л., ЕД.Ч., М.Р. = щял съм да съм ергенувал
| ПР.НАКЛ., БЪД.ПРЕД.ВР., 1Л., ЕД.Ч., Ж.Р. = щяла съм да съм ергенувала
| ПР.НАКЛ., БЪД.ПРЕД.ВР., 1Л., ЕД.Ч., СР.Р. = щяло съм да съм ергенувало
| ПР.НАКЛ., БЪД.ПРЕД.ВР., 1Л., МН.Ч. = щели сме да сме ергенували
| ПР.НАКЛ., БЪД.ПРЕД.ВР., 2Л., ЕД.Ч., М.Р. = щял си да си ергенувал
| ПР.НАКЛ., БЪД.ПРЕД.ВР., 2Л., ЕД.Ч., Ж.Р. = щяла си да си ергенувала
| ПР.НАКЛ., БЪД.ПРЕД.ВР., 2Л., ЕД.Ч., СР.Р. = щяло си да си ергенувало
| ПР.НАКЛ., БЪД.ПРЕД.ВР., 2Л., МН.Ч. = щели сте да сте ергенували
| ПР.НАКЛ., БЪД.ПРЕД.ВР., 3Л., ЕД.Ч., М.Р. = щял (е) да е ергенувал
| ПР.НАКЛ., БЪД.ПРЕД.ВР., 3Л., ЕД.Ч., Ж.Р. = щяла (е) да е ергенувала
| ПР.НАКЛ., БЪД.ПРЕД.ВР., 3Л., ЕД.Ч., СР.Р. = щяло (е) да е ергенувало
| ПР.НАКЛ., БЪД.ПРЕД.ВР., 3Л., МН.Ч. = щели (са) да са ергенували
| УСЛОВНО НАКЛОНЕНИЕ, 1Л., ЕД.Ч., М.Р. = бих ергенувал
| УСЛОВНО НАКЛОНЕНИЕ, 1Л., ЕД.Ч., Ж.Р. = бих ергенувала
| УСЛОВНО НАКЛОНЕНИЕ, 1Л., ЕД.Ч., СР.Р. = бих ергенувало
| УСЛОВНО НАКЛОНЕНИЕ, 1Л., МН.Ч. = бихме ергенували
| УСЛОВНО НАКЛОНЕНИЕ, 2Л., ЕД.Ч., М.Р. = би ергенувал
| УСЛОВНО НАКЛОНЕНИЕ, 2Л., ЕД.Ч., Ж.Р. = би ергенувала
| УСЛОВНО НАКЛОНЕНИЕ, 2Л., ЕД.Ч., СР.Р. = би ергенувало
| УСЛОВНО НАКЛОНЕНИЕ, 2Л., МН.Ч. = бихте ергенували
| УСЛОВНО НАКЛОНЕНИЕ, 3Л., ЕД.Ч., М.Р. = би ергенувал
| УСЛОВНО НАКЛОНЕНИЕ, 3Л., ЕД.Ч., Ж.Р. = би ергенувала
| УСЛОВНО НАКЛОНЕНИЕ, 3Л., ЕД.Ч., СР.Р. = би ергенувало
| УСЛОВНО НАКЛОНЕНИЕ, 3Л., МН.Ч. = биха ергенували
| ПОВЕЛИТЕЛНО НАКЛОНЕНИЕ, ЕД.Ч. = ер·ге·ну·вай
| ПОВЕЛИТЕЛНО НАКЛОНЕНИЕ, МН.Ч. = ер·ге·ну·вай·те
| МИН.СТРАД.ПРИЧ. М.Р. = ер·ге·ну·ван
| МИН.СТРАД.ПРИЧ. М.Р. НЕПЪЛЕН ЧЛЕН = ер·ге·ну·ва·ния
| МИН.СТРАД.ПРИЧ. М.Р. ПЪЛЕН ЧЛЕН = ер·ге·ну·ва·ни·ят
| МИН.СТРАД.ПРИЧ. Ж.Р. = ер·ге·ну·ва·на
| МИН.СТРАД.ПРИЧ. Ж.Р. ЧЛЕН = ер·ге·ну·ва·на·та
| МИН.СТРАД.ПРИЧ. СР.Р. = ер·ге·ну·ва·но
| МИН.СТРАД.ПРИЧ. СР.Р. ЧЛЕН = ер·ге·ну·ва·но·то
| МИН.СТРАД.ПРИЧ. МН.Ч. = ер·ге·ну·ва·ни
| МИН.СТРАД.ПРИЧ. МН.Ч. ЧЛЕН = ер·ге·ну·ва·ни·те
| МИН.ДЕЯТ.СВ.ПРИЧ. М.Р. = ер·ге·ну·вал
| МИН.ДЕЯТ.СВ.ПРИЧ. М.Р. НЕПЪЛЕН ЧЛЕН = ер·ге·ну·ва·лия
| МИН.ДЕЯТ.СВ.ПРИЧ. М.Р. ПЪЛЕН ЧЛЕН = ер·ге·ну·ва·ли·ят
| МИН.ДЕЯТ.СВ.ПРИЧ. Ж.Р. = ер·ге·ну·ва·ла
| МИН.ДЕЯТ.СВ.ПРИЧ. Ж.Р. ЧЛЕН = ер·ге·ну·ва·ла·та
| МИН.ДЕЯТ.СВ.ПРИЧ. СР.Р. = ер·ге·ну·ва·ло
| МИН.ДЕЯТ.СВ.ПРИЧ. СР.Р. ЧЛЕН = ер·ге·ну·ва·ло·то
| МИН.ДЕЯТ.СВ.ПРИЧ. МН.Ч. = ер·ге·ну·ва·ли
| МИН.ДЕЯТ.СВ.ПРИЧ. МН.Ч. ЧЛЕН = ер·ге·ну·ва·ли·те
| МИН.ДЕЯТ.НЕСВ.ПРИЧ. М.Р. = ер·ге·ну·вал
| МИН.ДЕЯТ.НЕСВ.ПРИЧ. М.Р. НЕПЪЛЕН ЧЛЕН = ер·ге·ну·ва·лия
| МИН.ДЕЯТ.НЕСВ.ПРИЧ. М.Р. ПЪЛЕН ЧЛЕН = ер·ге·ну·ва·ли·ят
| МИН.ДЕЯТ.НЕСВ.ПРИЧ. Ж.Р. = ер·ге·ну·ва·ла
| МИН.ДЕЯТ.НЕСВ.ПРИЧ. Ж.Р. ЧЛЕН = ер·ге·ну·ва·ла·та
| МИН.ДЕЯТ.НЕСВ.ПРИЧ. СР.Р. = ер·ге·ну·ва·ло
| МИН.ДЕЯТ.НЕСВ.ПРИЧ. СР.Р. ЧЛЕН = ер·ге·ну·ва·ло·то
| МИН.ДЕЯТ.НЕСВ.ПРИЧ. МН.Ч. = ер·ге·ну·ва·ли
| МИН.ДЕЯТ.НЕСВ.ПРИЧ. МН.Ч. ЧЛЕН = ер·ге·ну·ва·ли·те
| СЕГ.ДЕЯТ.ПРИЧ. М.Р. = ер·ге·ну·ващ
| СЕГ.ДЕЯТ.ПРИЧ. М.Р. НЕПЪЛЕН ЧЛЕН = ер·ге·ну·ва·щия
| СЕГ.ДЕЯТ.ПРИЧ. М.Р. ПЪЛЕН ЧЛЕН = ер·ге·ну·ва·щи·ят
| СЕГ.ДЕЯТ.ПРИЧ. Ж.Р. = ер·ге·ну·ва·ща
| СЕГ.ДЕЯТ.ПРИЧ. Ж.Р. ЧЛЕН = ер·ге·ну·ва·ща·та
| СЕГ.ДЕЯТ.ПРИЧ. СР.Р. = ер·ге·ну·ва·що
| СЕГ.ДЕЯТ.ПРИЧ. СР.Р. ЧЛЕН = ер·ге·ну·ва·що·то
| СЕГ.ДЕЯТ.ПРИЧ. МН.Ч. = ер·ге·ну·ва·щи
| СЕГ.ДЕЯТ.ПРИЧ. МН.Ч. ЧЛЕН = ер·ге·ну·ва·щи·те
| ДЕЕПРИЧАСТИЕ = ер·ге·ну·вай·ки
| СКРИТИ ПРЕПРАТКИ = 
[[ергенувам]],
[[ергенуваш]],
[[ергенува]],
[[ергенуваме]],
[[ергенувате]],
[[ергенуват]],
[[ергенувах]],
[[ергенувахме]],
[[ергенувахте]],
[[ергенуваха]],
[[ергенуваше]],
[[ергенувай]],
[[ергенувайте]],
[[ергенувал]],
[[ергенувалия]],
[[ергенувалият]],
[[ергенувала]],
[[ергенувалата]],
[[ергенувало]],
[[ергенувалото]],
[[ергенували]],
[[ергенувалите]],
[[ергенуван]],
[[ергенувания]],
[[ергенуваният]],
[[ергенувана]],
[[ергенуваната]],
[[ергенувано]],
[[ергенуваното]],
[[ергенувани]],
[[ергенуваните]],
[[ергенуващ]],
[[ергенуващия]],
[[ергенуващият]],
[[ергенуваща]],
[[ергенуващата]],
[[ергенуващо]],
[[ергенуващото]],
[[ергенуващи]],
[[ергенуващите]],
[[ергенувайки]],
[[ергенувал съм]],
[[ергенувала съм]],
[[ергенувало съм]],
[[ергенували сме]],
[[ергенувал си]],
[[ергенувала си]],
[[ергенувало си]],
[[ергенували сте]],
[[ергенувал е]],
[[ергенувала е]],
[[ергенувало е]],
[[ергенували са]],
[[бях ергенувал]],
[[бях ергенувала]],
[[бях ергенувало]],
[[бяхме ергенували]],
[[беше ергенувал]],
[[беше ергенувала]],
[[беше ергенувало]],
[[бяхте ергенували]],
[[бяха ергенували]],
[[ще ергенувам]],
[[ще ергенуваме]],
[[ще ергенуваш]],
[[ще ергенувате]],
[[ще ергенува]],
[[ще ергенуват]],
[[ще съм ергенувал]],
[[ще съм ергенувала]],
[[ще съм ергенувало]],
[[ще сме ергенували]],
[[ще си ергенувал]],
[[ще си ергенувала]],
[[ще си ергенувало]],
[[ще сте ергенували]],
[[ще е ергенувал]],
[[ще е ергенувала]],
[[ще е ергенувало]],
[[ще са ергенували]],
[[щях да ергенувам]],
[[щяхме да ергенуваме]],
[[щеше да ергенуваш]],
[[щяхте да ергенувате]],
[[щеше да ергенува]],
[[щяха да ергенуват]],
[[щях да съм ергенувал]],
[[щях да съм ергенувала]],
[[щях да съм ергенувало]],
[[щяхме да сме ергенували]],
[[щеше да си ергенувал]],
[[щеше да си ергенувала]],
[[щеше да си ергенувало]],
[[щяхте да сте ергенували]],
[[щеше да е ергенувал]],
[[щеше да е ергенувала]],
[[щеше да е ергенувало]],
[[щяха да са ергенували]],
[[бил съм ергенувал]],
[[била съм ергенувала]],
[[било съм ергенувало]],
[[били сме ергенували]],
[[бил си ергенувал]],
[[била си ергенувала]],
[[било си ергенувало]],
[[били сте ергенували]],
[[бил е ергенувал]],
[[била е ергенувала]],
[[било е ергенувало]],
[[били са ергенували]],
[[щял съм да ергенувам]],
[[щяла съм да ергенувам]],
[[щяло съм да ергенувам]],
[[щели сме да ергенуваме]],
[[щял си да ергенуваш]],
[[щяла си да ергенуваш]],
[[щяло си да ергенуваш]],
[[щели сте да ергенувате]],
[[щял да ергенува]],
[[щяла да ергенува]],
[[щяло да ергенува]],
[[щели да ергенуват]],
[[щял е да ергенува]],
[[щяла е да ергенува]],
[[щяло е да ергенува]],
[[щели са да ергенуват]],
[[щял съм да съм ергенувал]],
[[щяла съм да съм ергенувала]],
[[щяло съм да съм ергенувало]],
[[щели сме да сме ергенували]],
[[щял си да си ергенувал]],
[[щяла си да си ергенувала]],
[[щяло си да си ергенувало]],
[[щели сте да сте ергенували]],
[[щял да е ергенувал]],
[[щяла да е ергенувала]],
[[щяло да е ергенувало]],
[[щели да са ергенували]],
[[щял е да е ергенувал]],
[[щяла е да е ергенувала]],
[[щяло е да е ергенувало]],
[[щели са да са ергенували]],
[[бих ергенувал]],
[[бих ергенувала]],
[[бих ергенувало]],
[[бихме ергенували]],
[[би ергенувал]],
[[би ергенувала]],
[[би ергенувало]],
[[бихте ергенували]],
[[биха ергенували]],
}}</text>
      <sha1>dw4mgxu94ctougudcj2qe799e72e56u</sha1>
    </revision>
  </page>
  <page>
    <title>Шаблон:Словоформи/еродирам</title>
    <ns>10</ns>
    <id>493400</id>
    <revision>
      <id>525382</id>
      <parentid>18575</parentid>
      <timestamp>2005-05-10T12:17:21Z</timestamp>
      <contributor>
        <username>Bgbot</username>
        <id>83</id>
      </contributor>
      <comment>Борислав: Поправка на пренасянето</comment>
      <model>wikitext</model>
      <format>text/x-wiki</format>
      <text bytes="20590" xml:space="preserve">{{Шаблон:Словоформи/Глагол|
  ОСНОВНА ФОРМА = еродирам
| СЕГ.ВР., 1Л., ЕД.Ч. = еро·ди·рам
| СЕГ.ВР., 1Л., МН.Ч. = еро·ди·ра·ме
| СЕГ.ВР., 2Л., ЕД.Ч. = еро·ди·раш
| СЕГ.ВР., 2Л., МН.Ч. = еро·ди·ра·те
| СЕГ.ВР., 3Л., ЕД.Ч. = еро·ди·ра
| СЕГ.ВР., 3Л., МН.Ч. = еро·ди·рат
| МИН.СВ.ВР., 1Л., ЕД.Ч. = еро·ди·рах
| МИН.СВ.ВР., 1Л., МН.Ч. = еро·ди·рах·ме
| МИН.СВ.ВР., 2Л., ЕД.Ч. = еро·ди·ра
| МИН.СВ.ВР., 2Л., МН.Ч. = еро·ди·рах·те
| МИН.СВ.ВР., 3Л., ЕД.Ч. = еро·ди·ра
| МИН.СВ.ВР., 3Л., МН.Ч. = еро·ди·ра·ха
| МИН.НЕСВ.ВР., 1Л., ЕД.Ч. = еро·ди·рах
| МИН.НЕСВ.ВР., 1Л., МН.Ч. = еро·ди·рах·ме
| МИН.НЕСВ.ВР., 2Л., ЕД.Ч. = еро·ди·ра·ше
| МИН.НЕСВ.ВР., 2Л., МН.Ч. = еро·ди·рах·те
| МИН.НЕСВ.ВР., 3Л., ЕД.Ч. = еро·ди·ра·ше
| МИН.НЕСВ.ВР., 3Л., МН.Ч. = еро·ди·ра·ха
| МИН.НЕОПР.ВР., 1Л., ЕД.Ч., М.Р. = еродирал съм
| МИН.НЕОПР.ВР., 1Л., ЕД.Ч., Ж.Р. = еродирала съм
| МИН.НЕОПР.ВР., 1Л., ЕД.Ч., СР.Р. = еродирало съм
| МИН.НЕОПР.ВР., 1Л., МН.Ч. = еродирали сме
| МИН.НЕОПР.ВР., 2Л., ЕД.Ч., М.Р. = еродирал си
| МИН.НЕОПР.ВР., 2Л., ЕД.Ч., Ж.Р. = еродирала си
| МИН.НЕОПР.ВР., 2Л., ЕД.Ч., СР.Р. = еродирало си
| МИН.НЕОПР.ВР., 2Л., МН.Ч. = еродирали сте
| МИН.НЕОПР.ВР., 3Л., ЕД.Ч., М.Р. = еродирал е
| МИН.НЕОПР.ВР., 3Л., ЕД.Ч., Ж.Р. = еродирала е
| МИН.НЕОПР.ВР., 3Л., ЕД.Ч., СР.Р. = еродирало е
| МИН.НЕОПР.ВР., 3Л., МН.Ч. = еродирали са
| МИН.ПРЕД.ВР., 1Л., ЕД.Ч., М.Р. = бях еродирал
| МИН.ПРЕД.ВР., 1Л., ЕД.Ч., Ж.Р. = бях еродирала
| МИН.ПРЕД.ВР., 1Л., ЕД.Ч., СР.Р. = бях еродирало
| МИН.ПРЕД.ВР., 1Л., МН.Ч. = бяхме еродирали
| МИН.ПРЕД.ВР., 2Л., ЕД.Ч., М.Р. = беше еродирал
| МИН.ПРЕД.ВР., 2Л., ЕД.Ч., Ж.Р. = беше еродирала
| МИН.ПРЕД.ВР., 2Л., ЕД.Ч., СР.Р. = беше еродирало
| МИН.ПРЕД.ВР., 2Л., МН.Ч. = бяхте еродирали
| МИН.ПРЕД.ВР., 3Л., ЕД.Ч., М.Р. = беше еродирал
| МИН.ПРЕД.ВР., 3Л., ЕД.Ч., Ж.Р. = беше еродирала
| МИН.ПРЕД.ВР., 3Л., ЕД.Ч., СР.Р. = беше еродирало
| МИН.ПРЕД.ВР., 3Л., МН.Ч. = бяха еродирали
| БЪД.ВР., 1Л., ЕД.Ч. = ще еродирам
| БЪД.ВР., 1Л., МН.Ч. = ще еродираме
| БЪД.ВР., 2Л., ЕД.Ч. = ще еродираш
| БЪД.ВР., 2Л., МН.Ч. = ще еродирате
| БЪД.ВР., 3Л., ЕД.Ч. = ще еродира
| БЪД.ВР., 3Л., МН.Ч. = ще еродират
| БЪД.ПРЕД.ВР., 1Л., ЕД.Ч., М.Р. = ще съм еродирал
| БЪД.ПРЕД.ВР., 1Л., ЕД.Ч., Ж.Р. = ще съм еродирала
| БЪД.ПРЕД.ВР., 1Л., ЕД.Ч., СР.Р. = ще съм еродирало
| БЪД.ПРЕД.ВР., 1Л., МН.Ч. = ще сме еродирали
| БЪД.ПРЕД.ВР., 2Л., ЕД.Ч., М.Р. = ще си еродирал
| БЪД.ПРЕД.ВР., 2Л., ЕД.Ч., Ж.Р. = ще си еродирала
| БЪД.ПРЕД.ВР., 2Л., ЕД.Ч., СР.Р. = ще си еродирало
| БЪД.ПРЕД.ВР., 2Л., МН.Ч. = ще сте еродирали
| БЪД.ПРЕД.ВР., 3Л., ЕД.Ч., М.Р. = ще е еродирал
| БЪД.ПРЕД.ВР., 3Л., ЕД.Ч., Ж.Р. = ще е еродирала
| БЪД.ПРЕД.ВР., 3Л., ЕД.Ч., СР.Р. = ще е еродирало
| БЪД.ПРЕД.ВР., 3Л., МН.Ч. = ще са еродирали
| БЪД.ВР. В МИН., 1Л., ЕД.Ч. = щях да еродирам
| БЪД.ВР. В МИН., 1Л., МН.Ч. = щяхме да еродираме
| БЪД.ВР. В МИН., 2Л., ЕД.Ч. = щеше да еродираш
| БЪД.ВР. В МИН., 2Л., МН.Ч. = щяхте да еродирате
| БЪД.ВР. В МИН., 3Л., ЕД.Ч. = щеше да еродира
| БЪД.ВР. В МИН., 3Л., МН.Ч. = щяха да еродират
| БЪД.ПРЕД.ВР. В МИН., 1Л., ЕД.Ч., М.Р. = щях да съм еродирал
| БЪД.ПРЕД.ВР. В МИН., 1Л., ЕД.Ч., Ж.Р. = щях да съм еродирала
| БЪД.ПРЕД.ВР. В МИН., 1Л., ЕД.Ч., СР.Р. = щях да съм еродирало
| БЪД.ПРЕД.ВР. В МИН., 1Л., МН.Ч. = щяхме да сме еродирали
| БЪД.ПРЕД.ВР. В МИН., 2Л., ЕД.Ч., М.Р. = щеше да си еродирал
| БЪД.ПРЕД.ВР. В МИН., 2Л., ЕД.Ч., Ж.Р. = щеше да си еродирала
| БЪД.ПРЕД.ВР. В МИН., 2Л., ЕД.Ч., СР.Р. = щеше да си еродирало
| БЪД.ПРЕД.ВР. В МИН., 2Л., МН.Ч. = щяхте да сте еродирали
| БЪД.ПРЕД.ВР. В МИН., 3Л., ЕД.Ч., М.Р. = щеше да е еродирал
| БЪД.ПРЕД.ВР. В МИН., 3Л., ЕД.Ч., Ж.Р. = щеше да е еродирала
| БЪД.ПРЕД.ВР. В МИН., 3Л., ЕД.Ч., СР.Р. = щеше да е еродирало
| БЪД.ПРЕД.ВР. В МИН., 3Л., МН.Ч. = щяха да са еродирали
| ПР.НАКЛ., СЕГ.ВР., 1Л., ЕД.Ч., М.Р. = еродирал съм
| ПР.НАКЛ., СЕГ.ВР., 1Л., ЕД.Ч., Ж.Р. = еродирала съм
| ПР.НАКЛ., СЕГ.ВР., 1Л., ЕД.Ч., СР.Р. = еродирало съм
| ПР.НАКЛ., СЕГ.ВР., 1Л., МН.Ч. = еродирали сме
| ПР.НАКЛ., СЕГ.ВР., 2Л., ЕД.Ч., М.Р. = еродирал си
| ПР.НАКЛ., СЕГ.ВР., 2Л., ЕД.Ч., Ж.Р. = еродирала си
| ПР.НАКЛ., СЕГ.ВР., 2Л., ЕД.Ч., СР.Р. = еродирало си
| ПР.НАКЛ., СЕГ.ВР., 2Л., МН.Ч. = еродирали сте
| ПР.НАКЛ., СЕГ.ВР., 3Л., ЕД.Ч., М.Р. = еродирал (е)
| ПР.НАКЛ., СЕГ.ВР., 3Л., ЕД.Ч., Ж.Р. = еродирала (е)
| ПР.НАКЛ., СЕГ.ВР., 3Л., ЕД.Ч., СР.Р. = еродирало (е)
| ПР.НАКЛ., СЕГ.ВР., 3Л., МН.Ч. = еродирали (са)
| ПР.НАКЛ., МИН.СВ.ВР., 1Л., ЕД.Ч., М.Р. = еродирал съм
| ПР.НАКЛ., МИН.СВ.ВР., 1Л., ЕД.Ч., Ж.Р. = еродирала съм
| ПР.НАКЛ., МИН.СВ.ВР., 1Л., ЕД.Ч., СР.Р. = еродирало съм
| ПР.НАКЛ., МИН.СВ.ВР., 1Л., МН.Ч. = еродирали сме
| ПР.НАКЛ., МИН.СВ.ВР., 2Л., ЕД.Ч., М.Р. = еродирал си
| ПР.НАКЛ., МИН.СВ.ВР., 2Л., ЕД.Ч., Ж.Р. = еродирала си
| ПР.НАКЛ., МИН.СВ.ВР., 2Л., ЕД.Ч., СР.Р. = еродирало си
| ПР.НАКЛ., МИН.СВ.ВР., 2Л., МН.Ч. = еродирали сте
| ПР.НАКЛ., МИН.СВ.ВР., 3Л., ЕД.Ч., М.Р. = еродирал (е)
| ПР.НАКЛ., МИН.СВ.ВР., 3Л., ЕД.Ч., Ж.Р. = еродирала (е)
| ПР.НАКЛ., МИН.СВ.ВР., 3Л., ЕД.Ч., СР.Р. = еродирало (е)
| ПР.НАКЛ., МИН.СВ.ВР., 3Л., МН.Ч. = еродирали (са)
| ПР.НАКЛ., МИН.НЕОПР.ВР., 1Л., ЕД.Ч., М.Р. = бил съм еродирал
| ПР.НАКЛ., МИН.НЕОПР.ВР., 1Л., ЕД.Ч., Ж.Р. = била съм еродирала
| ПР.НАКЛ., МИН.НЕОПР.ВР., 1Л., ЕД.Ч., СР.Р. = било съм еродирало
| ПР.НАКЛ., МИН.НЕОПР.ВР., 1Л., МН.Ч. = били сме еродирали
| ПР.НАКЛ., МИН.НЕОПР.ВР., 2Л., ЕД.Ч., М.Р. = бил си еродирал
| ПР.НАКЛ., МИН.НЕОПР.ВР., 2Л., ЕД.Ч., Ж.Р. = била си еродирала
| ПР.НАКЛ., МИН.НЕОПР.ВР., 2Л., ЕД.Ч., СР.Р. = било си еродирало
| ПР.НАКЛ., МИН.НЕОПР.ВР., 2Л., МН.Ч. = били сте еродирали
| ПР.НАКЛ., МИН.НЕОПР.ВР., 3Л., ЕД.Ч., М.Р. = бил (е) еродирал
| ПР.НАКЛ., МИН.НЕОПР.ВР., 3Л., ЕД.Ч., Ж.Р. = била (е) еродирала
| ПР.НАКЛ., МИН.НЕОПР.ВР., 3Л., ЕД.Ч., СР.Р. = било (е) еродирало
| ПР.НАКЛ., МИН.НЕОПР.ВР., 3Л., МН.Ч. = били (са) еродирали
| ПР.НАКЛ., БЪД.ВР., 1Л., ЕД.Ч., М.Р. = щял съм да еродирам
| ПР.НАКЛ., БЪД.ВР., 1Л., ЕД.Ч., Ж.Р. = щяла съм да еродирам
| ПР.НАКЛ., БЪД.ВР., 1Л., ЕД.Ч., СР.Р. = щяло съм да еродирам
| ПР.НАКЛ., БЪД.ВР., 1Л., МН.Ч. = щели сме да еродираме
| ПР.НАКЛ., БЪД.ВР., 2Л., ЕД.Ч., М.Р. = щял си да еродираш
| ПР.НАКЛ., БЪД.ВР., 2Л., ЕД.Ч., Ж.Р. = щяла си да еродираш
| ПР.НАКЛ., БЪД.ВР., 2Л., ЕД.Ч., СР.Р. = щяло си да еродираш
| ПР.НАКЛ., БЪД.ВР., 2Л., МН.Ч. = щели сте да еродирате
| ПР.НАКЛ., БЪД.ВР., 3Л., ЕД.Ч., М.Р. = щял (е) да еродира
| ПР.НАКЛ., БЪД.ВР., 3Л., ЕД.Ч., Ж.Р. = щяла (е) да еродира
| ПР.НАКЛ., БЪД.ВР., 3Л., ЕД.Ч., СР.Р. = щяло (е) да еродира
| ПР.НАКЛ., БЪД.ВР., 3Л., МН.Ч. = щели (са) да еродират
| ПР.НАКЛ., БЪД.ПРЕД.ВР., 1Л., ЕД.Ч., М.Р. = щял съм да съм еродирал
| ПР.НАКЛ., БЪД.ПРЕД.ВР., 1Л., ЕД.Ч., Ж.Р. = щяла съм да съм еродирала
| ПР.НАКЛ., БЪД.ПРЕД.ВР., 1Л., ЕД.Ч., СР.Р. = щяло съм да съм еродирало
| ПР.НАКЛ., БЪД.ПРЕД.ВР., 1Л., МН.Ч. = щели сме да сме еродирали
| ПР.НАКЛ., БЪД.ПРЕД.ВР., 2Л., ЕД.Ч., М.Р. = щял си да си еродирал
| ПР.НАКЛ., БЪД.ПРЕД.ВР., 2Л., ЕД.Ч., Ж.Р. = щяла си да си еродирала
| ПР.НАКЛ., БЪД.ПРЕД.ВР., 2Л., ЕД.Ч., СР.Р. = щяло си да си еродирало
| ПР.НАКЛ., БЪД.ПРЕД.ВР., 2Л., МН.Ч. = щели сте да сте еродирали
| ПР.НАКЛ., БЪД.ПРЕД.ВР., 3Л., ЕД.Ч., М.Р. = щял (е) да е еродирал
| ПР.НАКЛ., БЪД.ПРЕД.ВР., 3Л., ЕД.Ч., Ж.Р. = щяла (е) да е еродирала
| ПР.НАКЛ., БЪД.ПРЕД.ВР., 3Л., ЕД.Ч., СР.Р. = щяло (е) да е еродирало
| ПР.НАКЛ., БЪД.ПРЕД.ВР., 3Л., МН.Ч. = щели (са) да са еродирали
| УСЛОВНО НАКЛОНЕНИЕ, 1Л., ЕД.Ч., М.Р. = бих еродирал
| УСЛОВНО НАКЛОНЕНИЕ, 1Л., ЕД.Ч., Ж.Р. = бих еродирала
| УСЛОВНО НАКЛОНЕНИЕ, 1Л., ЕД.Ч., СР.Р. = бих еродирало
| УСЛОВНО НАКЛОНЕНИЕ, 1Л., МН.Ч. = бихме еродирали
| УСЛОВНО НАКЛОНЕНИЕ, 2Л., ЕД.Ч., М.Р. = би еродирал
| УСЛОВНО НАКЛОНЕНИЕ, 2Л., ЕД.Ч., Ж.Р. = би еродирала
| УСЛОВНО НАКЛОНЕНИЕ, 2Л., ЕД.Ч., СР.Р. = би еродирало
| УСЛОВНО НАКЛОНЕНИЕ, 2Л., МН.Ч. = бихте еродирали
| УСЛОВНО НАКЛОНЕНИЕ, 3Л., ЕД.Ч., М.Р. = би еродирал
| УСЛОВНО НАКЛОНЕНИЕ, 3Л., ЕД.Ч., Ж.Р. = би еродирала
| УСЛОВНО НАКЛОНЕНИЕ, 3Л., ЕД.Ч., СР.Р. = би еродирало
| УСЛОВНО НАКЛОНЕНИЕ, 3Л., МН.Ч. = биха еродирали
| ПОВЕЛИТЕЛНО НАКЛОНЕНИЕ, ЕД.Ч. = еро·ди·рай
| ПОВЕЛИТЕЛНО НАКЛОНЕНИЕ, МН.Ч. = еро·ди·рай·те
| МИН.СТРАД.ПРИЧ. М.Р. = еро·ди·ран
| МИН.СТРАД.ПРИЧ. М.Р. НЕПЪЛЕН ЧЛЕН = еро·ди·ра·ния
| МИН.СТРАД.ПРИЧ. М.Р. ПЪЛЕН ЧЛЕН = еро·ди·ра·ни·ят
| МИН.СТРАД.ПРИЧ. Ж.Р. = еро·ди·ра·на
| МИН.СТРАД.ПРИЧ. Ж.Р. ЧЛЕН = еро·ди·ра·на·та
| МИН.СТРАД.ПРИЧ. СР.Р. = еро·ди·ра·но
| МИН.СТРАД.ПРИЧ. СР.Р. ЧЛЕН = еро·ди·ра·но·то
| МИН.СТРАД.ПРИЧ. МН.Ч. = еро·ди·ра·ни
| МИН.СТРАД.ПРИЧ. МН.Ч. ЧЛЕН = еро·ди·ра·ни·те
| МИН.ДЕЯТ.СВ.ПРИЧ. М.Р. = еро·ди·рал
| МИН.ДЕЯТ.СВ.ПРИЧ. М.Р. НЕПЪЛЕН ЧЛЕН = еро·ди·ра·лия
| МИН.ДЕЯТ.СВ.ПРИЧ. М.Р. ПЪЛЕН ЧЛЕН = еро·ди·ра·ли·ят
| МИН.ДЕЯТ.СВ.ПРИЧ. Ж.Р. = еро·ди·ра·ла
| МИН.ДЕЯТ.СВ.ПРИЧ. Ж.Р. ЧЛЕН = еро·ди·ра·ла·та
| МИН.ДЕЯТ.СВ.ПРИЧ. СР.Р. = еро·ди·ра·ло
| МИН.ДЕЯТ.СВ.ПРИЧ. СР.Р. ЧЛЕН = еро·ди·ра·ло·то
| МИН.ДЕЯТ.СВ.ПРИЧ. МН.Ч. = еро·ди·ра·ли
| МИН.ДЕЯТ.СВ.ПРИЧ. МН.Ч. ЧЛЕН = еро·ди·ра·ли·те
| МИН.ДЕЯТ.НЕСВ.ПРИЧ. М.Р. = еро·ди·рал
| МИН.ДЕЯТ.НЕСВ.ПРИЧ. М.Р. НЕПЪЛЕН ЧЛЕН = еро·ди·ра·лия
| МИН.ДЕЯТ.НЕСВ.ПРИЧ. М.Р. ПЪЛЕН ЧЛЕН = еро·ди·ра·ли·ят
| МИН.ДЕЯТ.НЕСВ.ПРИЧ. Ж.Р. = еро·ди·ра·ла
| МИН.ДЕЯТ.НЕСВ.ПРИЧ. Ж.Р. ЧЛЕН = еро·ди·ра·ла·та
| МИН.ДЕЯТ.НЕСВ.ПРИЧ. СР.Р. = еро·ди·ра·ло
| МИН.ДЕЯТ.НЕСВ.ПРИЧ. СР.Р. ЧЛЕН = еро·ди·ра·ло·то
| МИН.ДЕЯТ.НЕСВ.ПРИЧ. МН.Ч. = еро·ди·ра·ли
| МИН.ДЕЯТ.НЕСВ.ПРИЧ. МН.Ч. ЧЛЕН = еро·ди·ра·ли·те
| СЕГ.ДЕЯТ.ПРИЧ. М.Р. = еро·ди·ращ
| СЕГ.ДЕЯТ.ПРИЧ. М.Р. НЕПЪЛЕН ЧЛЕН = еро·ди·ра·щия
| СЕГ.ДЕЯТ.ПРИЧ. М.Р. ПЪЛЕН ЧЛЕН = еро·ди·ра·щи·ят
| СЕГ.ДЕЯТ.ПРИЧ. Ж.Р. = еро·ди·ра·ща
| СЕГ.ДЕЯТ.ПРИЧ. Ж.Р. ЧЛЕН = еро·ди·ра·ща·та
| СЕГ.ДЕЯТ.ПРИЧ. СР.Р. = еро·ди·ра·що
| СЕГ.ДЕЯТ.ПРИЧ. СР.Р. ЧЛЕН = еро·ди·ра·що·то
| СЕГ.ДЕЯТ.ПРИЧ. МН.Ч. = еро·ди·ра·щи
| СЕГ.ДЕЯТ.ПРИЧ. МН.Ч. ЧЛЕН = еро·ди·ра·щи·те
| ДЕЕПРИЧАСТИЕ = еро·ди·рай·ки
| СКРИТИ ПРЕПРАТКИ = 
[[еродирам]],
[[еродираш]],
[[еродира]],
[[еродираме]],
[[еродирате]],
[[еродират]],
[[еродирах]],
[[еродирахме]],
[[еродирахте]],
[[еродираха]],
[[еродираше]],
[[еродирай]],
[[еродирайте]],
[[еродирал]],
[[еродиралия]],
[[еродиралият]],
[[еродирала]],
[[еродиралата]],
[[еродирало]],
[[еродиралото]],
[[еродирали]],
[[еродиралите]],
[[еродиран]],
[[еродирания]],
[[еродираният]],
[[еродирана]],
[[еродираната]],
[[еродирано]],
[[еродираното]],
[[еродирани]],
[[еродираните]],
[[еродиращ]],
[[еродиращия]],
[[еродиращият]],
[[еродираща]],
[[еродиращата]],
[[еродиращо]],
[[еродиращото]],
[[еродиращи]],
[[еродиращите]],
[[еродирайки]],
[[еродирал съм]],
[[еродирала съм]],
[[еродирало съм]],
[[еродирали сме]],
[[еродирал си]],
[[еродирала си]],
[[еродирало си]],
[[еродирали сте]],
[[еродирал е]],
[[еродирала е]],
[[еродирало е]],
[[еродирали са]],
[[бях еродирал]],
[[бях еродирала]],
[[бях еродирало]],
[[бяхме еродирали]],
[[беше еродирал]],
[[беше еродирала]],
[[беше еродирало]],
[[бяхте еродирали]],
[[бяха еродирали]],
[[ще еродирам]],
[[ще еродираме]],
[[ще еродираш]],
[[ще еродирате]],
[[ще еродира]],
[[ще еродират]],
[[ще съм еродирал]],
[[ще съм еродирала]],
[[ще съм еродирало]],
[[ще сме еродирали]],
[[ще си еродирал]],
[[ще си еродирала]],
[[ще си еродирало]],
[[ще сте еродирали]],
[[ще е еродирал]],
[[ще е еродирала]],
[[ще е еродирало]],
[[ще са еродирали]],
[[щях да еродирам]],
[[щяхме да еродираме]],
[[щеше да еродираш]],
[[щяхте да еродирате]],
[[щеше да еродира]],
[[щяха да еродират]],
[[щях да съм еродирал]],
[[щях да съм еродирала]],
[[щях да съм еродирало]],
[[щяхме да сме еродирали]],
[[щеше да си еродирал]],
[[щеше да си еродирала]],
[[щеше да си еродирало]],
[[щяхте да сте еродирали]],
[[щеше да е еродирал]],
[[щеше да е еродирала]],
[[щеше да е еродирало]],
[[щяха да са еродирали]],
[[бил съм еродирал]],
[[била съм еродирала]],
[[било съм еродирало]],
[[били сме еродирали]],
[[бил си еродирал]],
[[била си еродирала]],
[[било си еродирало]],
[[били сте еродирали]],
[[бил е еродирал]],
[[била е еродирала]],
[[било е еродирало]],
[[били са еродирали]],
[[щял съм да еродирам]],
[[щяла съм да еродирам]],
[[щяло съм да еродирам]],
[[щели сме да еродираме]],
[[щял си да еродираш]],
[[щяла си да еродираш]],
[[щяло си да еродираш]],
[[щели сте да еродирате]],
[[щял да еродира]],
[[щяла да еродира]],
[[щяло да еродира]],
[[щели да еродират]],
[[щял е да еродира]],
[[щяла е да еродира]],
[[щяло е да еродира]],
[[щели са да еродират]],
[[щял съм да съм еродирал]],
[[щяла съм да съм еродирала]],
[[щяло съм да съм еродирало]],
[[щели сме да сме еродирали]],
[[щял си да си еродирал]],
[[щяла си да си еродирала]],
[[щяло си да си еродирало]],
[[щели сте да сте еродирали]],
[[щял да е еродирал]],
[[щяла да е еродирала]],
[[щяло да е еродирало]],
[[щели да са еродирали]],
[[щял е да е еродирал]],
[[щяла е да е еродирала]],
[[щяло е да е еродирало]],
[[щели са да са еродирали]],
[[бих еродирал]],
[[бих еродирала]],
[[бих еродирало]],
[[бихме еродирали]],
[[би еродирал]],
[[би еродирала]],
[[би еродирало]],
[[бихте еродирали]],
[[биха еродирали]],
}}</text>
      <sha1>ejiibxdgkifnj4ln8lqdhisjdw2s26a</sha1>
    </revision>
  </page>
  <page>
    <title>Шаблон:Словоформи/ескалирам</title>
    <ns>10</ns>
    <id>493402</id>
    <revision>
      <id>525384</id>
      <timestamp>2005-05-09T08:30:42Z</timestamp>
      <contributor>
        <username>Bgbot</username>
        <id>83</id>
      </contributor>
      <comment>Борислав: Шаблон със словоформи</comment>
      <model>wikitext</model>
      <format>text/x-wiki</format>
      <text bytes="21386" xml:space="preserve">{{Шаблон:Словоформи/Глагол|
  ОСНОВНА ФОРМА = ескалирам
| СЕГ.ВР., 1Л., ЕД.Ч. = ес·ка·ли·рам
| СЕГ.ВР., 1Л., МН.Ч. = ес·ка·ли·ра·ме
| СЕГ.ВР., 2Л., ЕД.Ч. = ес·ка·ли·раш
| СЕГ.ВР., 2Л., МН.Ч. = ес·ка·ли·ра·те
| СЕГ.ВР., 3Л., ЕД.Ч. = ес·ка·ли·ра
| СЕГ.ВР., 3Л., МН.Ч. = ес·ка·ли·рат
| МИН.СВ.ВР., 1Л., ЕД.Ч. = ес·ка·ли·рах
| МИН.СВ.ВР., 1Л., МН.Ч. = ес·ка·ли·рах·ме
| МИН.СВ.ВР., 2Л., ЕД.Ч. = ес·ка·ли·ра
| МИН.СВ.ВР., 2Л., МН.Ч. = ес·ка·ли·рах·те
| МИН.СВ.ВР., 3Л., ЕД.Ч. = ес·ка·ли·ра
| МИН.СВ.ВР., 3Л., МН.Ч. = ес·ка·ли·ра·ха
| МИН.НЕСВ.ВР., 1Л., ЕД.Ч. = ес·ка·ли·рах
| МИН.НЕСВ.ВР., 1Л., МН.Ч. = ес·ка·ли·рах·ме
| МИН.НЕСВ.ВР., 2Л., ЕД.Ч. = ес·ка·ли·ра·ше
| МИН.НЕСВ.ВР., 2Л., МН.Ч. = ес·ка·ли·рах·те
| МИН.НЕСВ.ВР., 3Л., ЕД.Ч. = ес·ка·ли·ра·ше
| МИН.НЕСВ.ВР., 3Л., МН.Ч. = ес·ка·ли·ра·ха
| МИН.НЕОПР.ВР., 1Л., ЕД.Ч., М.Р. = ескалирал съм
| МИН.НЕОПР.ВР., 1Л., ЕД.Ч., Ж.Р. = ескалирала съм
| МИН.НЕОПР.ВР., 1Л., ЕД.Ч., СР.Р. = ескалирало съм
| МИН.НЕОПР.ВР., 1Л., МН.Ч. = ескалирали сме
| МИН.НЕОПР.ВР., 2Л., ЕД.Ч., М.Р. = ескалирал си
| МИН.НЕОПР.ВР., 2Л., ЕД.Ч., Ж.Р. = ескалирала си
| МИН.НЕОПР.ВР., 2Л., ЕД.Ч., СР.Р. = ескалирало си
| МИН.НЕОПР.ВР., 2Л., МН.Ч. = ескалирали сте
| МИН.НЕОПР.ВР., 3Л., ЕД.Ч., М.Р. = ескалирал е
| МИН.НЕОПР.ВР., 3Л., ЕД.Ч., Ж.Р. = ескалирала е
| МИН.НЕОПР.ВР., 3Л., ЕД.Ч., СР.Р. = ескалирало е
| МИН.НЕОПР.ВР., 3Л., МН.Ч. = ескалирали са
| МИН.ПРЕД.ВР., 1Л., ЕД.Ч., М.Р. = бях ескалирал
| МИН.ПРЕД.ВР., 1Л., ЕД.Ч., Ж.Р. = бях ескалирала
| МИН.ПРЕД.ВР., 1Л., ЕД.Ч., СР.Р. = бях ескалирало
| МИН.ПРЕД.ВР., 1Л., МН.Ч. = бяхме ескалирали
| МИН.ПРЕД.ВР., 2Л., ЕД.Ч., М.Р. = беше ескалирал
| МИН.ПРЕД.ВР., 2Л., ЕД.Ч., Ж.Р. = беше ескалирала
| МИН.ПРЕД.ВР., 2Л., ЕД.Ч., СР.Р. = беше ескалирало
| МИН.ПРЕД.ВР., 2Л., МН.Ч. = бяхте ескалирали
| МИН.ПРЕД.ВР., 3Л., ЕД.Ч., М.Р. = беше ескалирал
| МИН.ПРЕД.ВР., 3Л., ЕД.Ч., Ж.Р. = беше ескалирала
| МИН.ПРЕД.ВР., 3Л., ЕД.Ч., СР.Р. = беше ескалирало
| МИН.ПРЕД.ВР., 3Л., МН.Ч. = бяха ескалирали
| БЪД.ВР., 1Л., ЕД.Ч. = ще ескалирам
| БЪД.ВР., 1Л., МН.Ч. = ще ескалираме
| БЪД.ВР., 2Л., ЕД.Ч. = ще ескалираш
| БЪД.ВР., 2Л., МН.Ч. = ще ескалирате
| БЪД.ВР., 3Л., ЕД.Ч. = ще ескалира
| БЪД.ВР., 3Л., МН.Ч. = ще ескалират
| БЪД.ПРЕД.ВР., 1Л., ЕД.Ч., М.Р. = ще съм ескалирал
| БЪД.ПРЕД.ВР., 1Л., ЕД.Ч., Ж.Р. = ще съм ескалирала
| БЪД.ПРЕД.ВР., 1Л., ЕД.Ч., СР.Р. = ще съм ескалирало
| БЪД.ПРЕД.ВР., 1Л., МН.Ч. = ще сме ескалирали
| БЪД.ПРЕД.ВР., 2Л., ЕД.Ч., М.Р. = ще си ескалирал
| БЪД.ПРЕД.ВР., 2Л., ЕД.Ч., Ж.Р. = ще си ескалирала
| БЪД.ПРЕД.ВР., 2Л., ЕД.Ч., СР.Р. = ще си ескалирало
| БЪД.ПРЕД.ВР., 2Л., МН.Ч. = ще сте ескалирали
| БЪД.ПРЕД.ВР., 3Л., ЕД.Ч., М.Р. = ще е ескалирал
| БЪД.ПРЕД.ВР., 3Л., ЕД.Ч., Ж.Р. = ще е ескалирала
| БЪД.ПРЕД.ВР., 3Л., ЕД.Ч., СР.Р. = ще е ескалирало
| БЪД.ПРЕД.ВР., 3Л., МН.Ч. = ще са ескалирали
| БЪД.ВР. В МИН., 1Л., ЕД.Ч. = щях да ескалирам
| БЪД.ВР. В МИН., 1Л., МН.Ч. = щяхме да ескалираме
| БЪД.ВР. В МИН., 2Л., ЕД.Ч. = щеше да ескалираш
| БЪД.ВР. В МИН., 2Л., МН.Ч. = щяхте да ескалирате
| БЪД.ВР. В МИН., 3Л., ЕД.Ч. = щеше да ескалира
| БЪД.ВР. В МИН., 3Л., МН.Ч. = щяха да ескалират
| БЪД.ПРЕД.ВР. В МИН., 1Л., ЕД.Ч., М.Р. = щях да съм ескалирал
| БЪД.ПРЕД.ВР. В МИН., 1Л., ЕД.Ч., Ж.Р. = щях да съм ескалирала
| БЪД.ПРЕД.ВР. В МИН., 1Л., ЕД.Ч., СР.Р. = щях да съм ескалирало
| БЪД.ПРЕД.ВР. В МИН., 1Л., МН.Ч. = щяхме да сме ескалирали
| БЪД.ПРЕД.ВР. В МИН., 2Л., ЕД.Ч., М.Р. = щеше да си ескалирал
| БЪД.ПРЕД.ВР. В МИН., 2Л., ЕД.Ч., Ж.Р. = щеше да си ескалирала
| БЪД.ПРЕД.ВР. В МИН., 2Л., ЕД.Ч., СР.Р. = щеше да си ескалирало
| БЪД.ПРЕД.ВР. В МИН., 2Л., МН.Ч. = щяхте да сте ескалирали
| БЪД.ПРЕД.ВР. В МИН., 3Л., ЕД.Ч., М.Р. = щеше да е ескалирал
| БЪД.ПРЕД.ВР. В МИН., 3Л., ЕД.Ч., Ж.Р. = щеше да е ескалирала
| БЪД.ПРЕД.ВР. В МИН., 3Л., ЕД.Ч., СР.Р. = щеше да е ескалирало
| БЪД.ПРЕД.ВР. В МИН., 3Л., МН.Ч. = щяха да са ескалирали
| ПР.НАКЛ., СЕГ.ВР., 1Л., ЕД.Ч., М.Р. = ескалирал съм
| ПР.НАКЛ., СЕГ.ВР., 1Л., ЕД.Ч., Ж.Р. = ескалирала съм
| ПР.НАКЛ., СЕГ.ВР., 1Л., ЕД.Ч., СР.Р. = ескалирало съм
| ПР.НАКЛ., СЕГ.ВР., 1Л., МН.Ч. = ескалирали сме
| ПР.НАКЛ., СЕГ.ВР., 2Л., ЕД.Ч., М.Р. = ескалирал си
| ПР.НАКЛ., СЕГ.ВР., 2Л., ЕД.Ч., Ж.Р. = ескалирала си
| ПР.НАКЛ., СЕГ.ВР., 2Л., ЕД.Ч., СР.Р. = ескалирало си
| ПР.НАКЛ., СЕГ.ВР., 2Л., МН.Ч. = ескалирали сте
| ПР.НАКЛ., СЕГ.ВР., 3Л., ЕД.Ч., М.Р. = ескалирал (е)
| ПР.НАКЛ., СЕГ.ВР., 3Л., ЕД.Ч., Ж.Р. = ескалирала (е)
| ПР.НАКЛ., СЕГ.ВР., 3Л., ЕД.Ч., СР.Р. = ескалирало (е)
| ПР.НАКЛ., СЕГ.ВР., 3Л., МН.Ч. = ескалирали (са)
| ПР.НАКЛ., МИН.СВ.ВР., 1Л., ЕД.Ч., М.Р. = ескалирал съм
| ПР.НАКЛ., МИН.СВ.ВР., 1Л., ЕД.Ч., Ж.Р. = ескалирала съм
| ПР.НАКЛ., МИН.СВ.ВР., 1Л., ЕД.Ч., СР.Р. = ескалирало съм
| ПР.НАКЛ., МИН.СВ.ВР., 1Л., МН.Ч. = ескалирали сме
| ПР.НАКЛ., МИН.СВ.ВР., 2Л., ЕД.Ч., М.Р. = ескалирал си
| ПР.НАКЛ., МИН.СВ.ВР., 2Л., ЕД.Ч., Ж.Р. = ескалирала си
| ПР.НАКЛ., МИН.СВ.ВР., 2Л., ЕД.Ч., СР.Р. = ескалирало си
| ПР.НАКЛ., МИН.СВ.ВР., 2Л., МН.Ч. = ескалирали сте
| ПР.НАКЛ., МИН.СВ.ВР., 3Л., ЕД.Ч., М.Р. = ескалирал (е)
| ПР.НАКЛ., МИН.СВ.ВР., 3Л., ЕД.Ч., Ж.Р. = ескалирала (е)
| ПР.НАКЛ., МИН.СВ.ВР., 3Л., ЕД.Ч., СР.Р. = ескалирало (е)
| ПР.НАКЛ., МИН.СВ.ВР., 3Л., МН.Ч. = ескалирали (са)
| ПР.НАКЛ., МИН.НЕОПР.ВР., 1Л., ЕД.Ч., М.Р. = бил съм ескалирал
| ПР.НАКЛ., МИН.НЕОПР.ВР., 1Л., ЕД.Ч., Ж.Р. = била съм ескалирала
| ПР.НАКЛ., МИН.НЕОПР.ВР., 1Л., ЕД.Ч., СР.Р. = било съм ескалирало
| ПР.НАКЛ., МИН.НЕОПР.ВР., 1Л., МН.Ч. = били сме ескалирали
| ПР.НАКЛ., МИН.НЕОПР.ВР., 2Л., ЕД.Ч., М.Р. = бил си ескалирал
| ПР.НАКЛ., МИН.НЕОПР.ВР., 2Л., ЕД.Ч., Ж.Р. = била си ескалирала
| ПР.НАКЛ., МИН.НЕОПР.ВР., 2Л., ЕД.Ч., СР.Р. = било си ескалирало
| ПР.НАКЛ., МИН.НЕОПР.ВР., 2Л., МН.Ч. = били сте ескалирали
| ПР.НАКЛ., МИН.НЕОПР.ВР., 3Л., ЕД.Ч., М.Р. = бил (е) ескалирал
| ПР.НАКЛ., МИН.НЕОПР.ВР., 3Л., ЕД.Ч., Ж.Р. = била (е) ескалирала
| ПР.НАКЛ., МИН.НЕОПР.ВР., 3Л., ЕД.Ч., СР.Р. = било (е) ескалирало
| ПР.НАКЛ., МИН.НЕОПР.ВР., 3Л., МН.Ч. = били (са) ескалирали
| ПР.НАКЛ., БЪД.ВР., 1Л., ЕД.Ч., М.Р. = щял съм да ескалирам
| ПР.НАКЛ., БЪД.ВР., 1Л., ЕД.Ч., Ж.Р. = щяла съм да ескалирам
| ПР.НАКЛ., БЪД.ВР., 1Л., ЕД.Ч., СР.Р. = щяло съм да ескалирам
| ПР.НАКЛ., БЪД.ВР., 1Л., МН.Ч. = щели сме да ескалираме
| ПР.НАКЛ., БЪД.ВР., 2Л., ЕД.Ч., М.Р. = щял си да ескалираш
| ПР.НАКЛ., БЪД.ВР., 2Л., ЕД.Ч., Ж.Р. = щяла си да ескалираш
| ПР.НАКЛ., БЪД.ВР., 2Л., ЕД.Ч., СР.Р. = щяло си да ескалираш
| ПР.НАКЛ., БЪД.ВР., 2Л., МН.Ч. = щели сте да ескалирате
| ПР.НАКЛ., БЪД.ВР., 3Л., ЕД.Ч., М.Р. = щял (е) да ескалира
| ПР.НАКЛ., БЪД.ВР., 3Л., ЕД.Ч., Ж.Р. = щяла (е) да ескалира
| ПР.НАКЛ., БЪД.ВР., 3Л., ЕД.Ч., СР.Р. = щяло (е) да ескалира
| ПР.НАКЛ., БЪД.ВР., 3Л., МН.Ч. = щели (са) да ескалират
| ПР.НАКЛ., БЪД.ПРЕД.ВР., 1Л., ЕД.Ч., М.Р. = щял съм да съм ескалирал
| ПР.НАКЛ., БЪД.ПРЕД.ВР., 1Л., ЕД.Ч., Ж.Р. = щяла съм да съм ескалирала
| ПР.НАКЛ., БЪД.ПРЕД.ВР., 1Л., ЕД.Ч., СР.Р. = щяло съм да съм ескалирало
| ПР.НАКЛ., БЪД.ПРЕД.ВР., 1Л., МН.Ч. = щели сме да сме ескалирали
| ПР.НАКЛ., БЪД.ПРЕД.ВР., 2Л., ЕД.Ч., М.Р. = щял си да си ескалирал
| ПР.НАКЛ., БЪД.ПРЕД.ВР., 2Л., ЕД.Ч., Ж.Р. = щяла си да си ескалирала
| ПР.НАКЛ., БЪД.ПРЕД.ВР., 2Л., ЕД.Ч., СР.Р. = щяло си да си ескалирало
| ПР.НАКЛ., БЪД.ПРЕД.ВР., 2Л., МН.Ч. = щели сте да сте ескалирали
| ПР.НАКЛ., БЪД.ПРЕД.ВР., 3Л., ЕД.Ч., М.Р. = щял (е) да е ескалирал
| ПР.НАКЛ., БЪД.ПРЕД.ВР., 3Л., ЕД.Ч., Ж.Р. = щяла (е) да е ескалирала
| ПР.НАКЛ., БЪД.ПРЕД.ВР., 3Л., ЕД.Ч., СР.Р. = щяло (е) да е ескалирало
| ПР.НАКЛ., БЪД.ПРЕД.ВР., 3Л., МН.Ч. = щели (са) да са ескалирали
| УСЛОВНО НАКЛОНЕНИЕ, 1Л., ЕД.Ч., М.Р. = бих ескалирал
| УСЛОВНО НАКЛОНЕНИЕ, 1Л., ЕД.Ч., Ж.Р. = бих ескалирала
| УСЛОВНО НАКЛОНЕНИЕ, 1Л., ЕД.Ч., СР.Р. = бих ескалирало
| УСЛОВНО НАКЛОНЕНИЕ, 1Л., МН.Ч. = бихме ескалирали
| УСЛОВНО НАКЛОНЕНИЕ, 2Л., ЕД.Ч., М.Р. = би ескалирал
| УСЛОВНО НАКЛОНЕНИЕ, 2Л., ЕД.Ч., Ж.Р. = би ескалирала
| УСЛОВНО НАКЛОНЕНИЕ, 2Л., ЕД.Ч., СР.Р. = би ескалирало
| УСЛОВНО НАКЛОНЕНИЕ, 2Л., МН.Ч. = бихте ескалирали
| УСЛОВНО НАКЛОНЕНИЕ, 3Л., ЕД.Ч., М.Р. = би ескалирал
| УСЛОВНО НАКЛОНЕНИЕ, 3Л., ЕД.Ч., Ж.Р. = би ескалирала
| УСЛОВНО НАКЛОНЕНИЕ, 3Л., ЕД.Ч., СР.Р. = би ескалирало
| УСЛОВНО НАКЛОНЕНИЕ, 3Л., МН.Ч. = биха ескалирали
| ПОВЕЛИТЕЛНО НАКЛОНЕНИЕ, ЕД.Ч. = ес·ка·ли·рай
| ПОВЕЛИТЕЛНО НАКЛОНЕНИЕ, МН.Ч. = ес·ка·ли·рай·те
| МИН.СТРАД.ПРИЧ. М.Р. = ес·ка·ли·ран
| МИН.СТРАД.ПРИЧ. М.Р. НЕПЪЛЕН ЧЛЕН = ес·ка·ли·ра·ния
| МИН.СТРАД.ПРИЧ. М.Р. ПЪЛЕН ЧЛЕН = ес·ка·ли·ра·ни·ят
| МИН.СТРАД.ПРИЧ. Ж.Р. = ес·ка·ли·ра·на
| МИН.СТРАД.ПРИЧ. Ж.Р. ЧЛЕН = ес·ка·ли·ра·на·та
| МИН.СТРАД.ПРИЧ. СР.Р. = ес·ка·ли·ра·но
| МИН.СТРАД.ПРИЧ. СР.Р. ЧЛЕН = ес·ка·ли·ра·но·то
| МИН.СТРАД.ПРИЧ. МН.Ч. = ес·ка·ли·ра·ни
| МИН.СТРАД.ПРИЧ. МН.Ч. ЧЛЕН = ес·ка·ли·ра·ни·те
| МИН.ДЕЯТ.СВ.ПРИЧ. М.Р. = ес·ка·ли·рал
| МИН.ДЕЯТ.СВ.ПРИЧ. М.Р. НЕПЪЛЕН ЧЛЕН = ес·ка·ли·ра·лия
| МИН.ДЕЯТ.СВ.ПРИЧ. М.Р. ПЪЛЕН ЧЛЕН = ес·ка·ли·ра·ли·ят
| МИН.ДЕЯТ.СВ.ПРИЧ. Ж.Р. = ес·ка·ли·ра·ла
| МИН.ДЕЯТ.СВ.ПРИЧ. Ж.Р. ЧЛЕН = ес·ка·ли·ра·ла·та
| МИН.ДЕЯТ.СВ.ПРИЧ. СР.Р. = ес·ка·ли·ра·ло
| МИН.ДЕЯТ.СВ.ПРИЧ. СР.Р. ЧЛЕН = ес·ка·ли·ра·ло·то
| МИН.ДЕЯТ.СВ.ПРИЧ. МН.Ч. = ес·ка·ли·ра·ли
| МИН.ДЕЯТ.СВ.ПРИЧ. МН.Ч. ЧЛЕН = ес·ка·ли·ра·ли·те
| МИН.ДЕЯТ.НЕСВ.ПРИЧ. М.Р. = ес·ка·ли·рал
| МИН.ДЕЯТ.НЕСВ.ПРИЧ. М.Р. НЕПЪЛЕН ЧЛЕН = ес·ка·ли·ра·лия
| МИН.ДЕЯТ.НЕСВ.ПРИЧ. М.Р. ПЪЛЕН ЧЛЕН = ес·ка·ли·ра·ли·ят
| МИН.ДЕЯТ.НЕСВ.ПРИЧ. Ж.Р. = ес·ка·ли·ра·ла
| МИН.ДЕЯТ.НЕСВ.ПРИЧ. Ж.Р. ЧЛЕН = ес·ка·ли·ра·ла·та
| МИН.ДЕЯТ.НЕСВ.ПРИЧ. СР.Р. = ес·ка·ли·ра·ло
| МИН.ДЕЯТ.НЕСВ.ПРИЧ. СР.Р. ЧЛЕН = ес·ка·ли·ра·ло·то
| МИН.ДЕЯТ.НЕСВ.ПРИЧ. МН.Ч. = ес·ка·ли·ра·ли
| МИН.ДЕЯТ.НЕСВ.ПРИЧ. МН.Ч. ЧЛЕН = ес·ка·ли·ра·ли·те
| СЕГ.ДЕЯТ.ПРИЧ. М.Р. = ес·ка·ли·ращ
| СЕГ.ДЕЯТ.ПРИЧ. М.Р. НЕПЪЛЕН ЧЛЕН = ес·ка·ли·ра·щия
| СЕГ.ДЕЯТ.ПРИЧ. М.Р. ПЪЛЕН ЧЛЕН = ес·ка·ли·ра·щи·ят
| СЕГ.ДЕЯТ.ПРИЧ. Ж.Р. = ес·ка·ли·ра·ща
| СЕГ.ДЕЯТ.ПРИЧ. Ж.Р. ЧЛЕН = ес·ка·ли·ра·ща·та
| СЕГ.ДЕЯТ.ПРИЧ. СР.Р. = ес·ка·ли·ра·що
| СЕГ.ДЕЯТ.ПРИЧ. СР.Р. ЧЛЕН = ес·ка·ли·ра·що·то
| СЕГ.ДЕЯТ.ПРИЧ. МН.Ч. = ес·ка·ли·ра·щи
| СЕГ.ДЕЯТ.ПРИЧ. МН.Ч. ЧЛЕН = ес·ка·ли·ра·щи·те
| ДЕЕПРИЧАСТИЕ = ес·ка·ли·рай·ки
| СКРИТИ ПРЕПРАТКИ = 
[[ескалирам]],
[[ескалираш]],
[[ескалира]],
[[ескалираме]],
[[ескалирате]],
[[ескалират]],
[[ескалирах]],
[[ескалирахме]],
[[ескалирахте]],
[[ескалираха]],
[[ескалираше]],
[[ескалирай]],
[[ескалирайте]],
[[ескалирал]],
[[ескалиралия]],
[[ескалиралият]],
[[ескалирала]],
[[ескалиралата]],
[[ескалирало]],
[[ескалиралото]],
[[ескалирали]],
[[ескалиралите]],
[[ескалиран]],
[[ескалирания]],
[[ескалираният]],
[[ескалирана]],
[[ескалираната]],
[[ескалирано]],
[[ескалираното]],
[[ескалирани]],
[[ескалираните]],
[[ескалиращ]],
[[ескалиращия]],
[[ескалиращият]],
[[ескалираща]],
[[ескалиращата]],
[[ескалиращо]],
[[ескалиращото]],
[[ескалиращи]],
[[ескалиращите]],
[[ескалирайки]],
[[ескалирал съм]],
[[ескалирала съм]],
[[ескалирало съм]],
[[ескалирали сме]],
[[ескалирал си]],
[[ескалирала си]],
[[ескалирало си]],
[[ескалирали сте]],
[[ескалирал е]],
[[ескалирала е]],
[[ескалирало е]],
[[ескалирали са]],
[[бях ескалирал]],
[[бях ескалирала]],
[[бях ескалирало]],
[[бяхме ескалирали]],
[[беше ескалирал]],
[[беше ескалирала]],
[[беше ескалирало]],
[[бяхте ескалирали]],
[[бяха ескалирали]],
[[ще ескалирам]],
[[ще ескалираме]],
[[ще ескалираш]],
[[ще ескалирате]],
[[ще ескалира]],
[[ще ескалират]],
[[ще съм ескалирал]],
[[ще съм ескалирала]],
[[ще съм ескалирало]],
[[ще сме ескалирали]],
[[ще си ескалирал]],
[[ще си ескалирала]],
[[ще си ескалирало]],
[[ще сте ескалирали]],
[[ще е ескалирал]],
[[ще е ескалирала]],
[[ще е ескалирало]],
[[ще са ескалирали]],
[[щях да ескалирам]],
[[щяхме да ескалираме]],
[[щеше да ескалираш]],
[[щяхте да ескалирате]],
[[щеше да ескалира]],
[[щяха да ескалират]],
[[щях да съм ескалирал]],
[[щях да съм ескалирала]],
[[щях да съм ескалирало]],
[[щяхме да сме ескалирали]],
[[щеше да си ескалирал]],
[[щеше да си ескалирала]],
[[щеше да си ескалирало]],
[[щяхте да сте ескалирали]],
[[щеше да е ескалирал]],
[[щеше да е ескалирала]],
[[щеше да е ескалирало]],
[[щяха да са ескалирали]],
[[бил съм ескалирал]],
[[била съм ескалирала]],
[[било съм ескалирало]],
[[били сме ескалирали]],
[[бил си ескалирал]],
[[била си ескалирала]],
[[било си ескалирало]],
[[били сте ескалирали]],
[[бил е ескалирал]],
[[била е ескалирала]],
[[било е ескалирало]],
[[били са ескалирали]],
[[щял съм да ескалирам]],
[[щяла съм да ескалирам]],
[[щяло съм да ескалирам]],
[[щели сме да ескалираме]],
[[щял си да ескалираш]],
[[щяла си да ескалираш]],
[[щяло си да ескалираш]],
[[щели сте да ескалирате]],
[[щял да ескалира]],
[[щяла да ескалира]],
[[щяло да ескалира]],
[[щели да ескалират]],
[[щял е да ескалира]],
[[щяла е да ескалира]],
[[щяло е да ескалира]],
[[щели са да ескалират]],
[[щял съм да съм ескалирал]],
[[щяла съм да съм ескалирала]],
[[щяло съм да съм ескалирало]],
[[щели сме да сме ескалирали]],
[[щял си да си ескалирал]],
[[щяла си да си ескалирала]],
[[щяло си да си ескалирало]],
[[щели сте да сте ескалирали]],
[[щял да е ескалирал]],
[[щяла да е ескалирала]],
[[щяло да е ескалирало]],
[[щели да са ескалирали]],
[[щял е да е ескалирал]],
[[щяла е да е ескалирала]],
[[щяло е да е ескалирало]],
[[щели са да са ескалирали]],
[[бих ескалирал]],
[[бих ескалирала]],
[[бих ескалирало]],
[[бихме ескалирали]],
[[би ескалирал]],
[[би ескалирала]],
[[би ескалирало]],
[[бихте ескалирали]],
[[биха ескалирали]],
}}</text>
      <sha1>nqaj1n9p4g42h2g3t56da06jxzr1yqs</sha1>
    </revision>
  </page>
  <page>
    <title>Шаблон:Словоформи/ескортирам</title>
    <ns>10</ns>
    <id>493404</id>
    <revision>
      <id>525386</id>
      <timestamp>2005-05-09T08:31:01Z</timestamp>
      <contributor>
        <username>Bgbot</username>
        <id>83</id>
      </contributor>
      <comment>Борислав: Шаблон със словоформи</comment>
      <model>wikitext</model>
      <format>text/x-wiki</format>
      <text bytes="22068" xml:space="preserve">{{Шаблон:Словоформи/Глагол|
  ОСНОВНА ФОРМА = ескортирам
| СЕГ.ВР., 1Л., ЕД.Ч. = ес·кор·ти·рам
| СЕГ.ВР., 1Л., МН.Ч. = ес·кор·ти·ра·ме
| СЕГ.ВР., 2Л., ЕД.Ч. = ес·кор·ти·раш
| СЕГ.ВР., 2Л., МН.Ч. = ес·кор·ти·ра·те
| СЕГ.ВР., 3Л., ЕД.Ч. = ес·кор·ти·ра
| СЕГ.ВР., 3Л., МН.Ч. = ес·кор·ти·рат
| МИН.СВ.ВР., 1Л., ЕД.Ч. = ес·кор·ти·рах
| МИН.СВ.ВР., 1Л., МН.Ч. = ес·кор·ти·рах·ме
| МИН.СВ.ВР., 2Л., ЕД.Ч. = ес·кор·ти·ра
| МИН.СВ.ВР., 2Л., МН.Ч. = ес·кор·ти·рах·те
| МИН.СВ.ВР., 3Л., ЕД.Ч. = ес·кор·ти·ра
| МИН.СВ.ВР., 3Л., МН.Ч. = ес·кор·ти·ра·ха
| МИН.НЕСВ.ВР., 1Л., ЕД.Ч. = ес·кор·ти·рах
| МИН.НЕСВ.ВР., 1Л., МН.Ч. = ес·кор·ти·рах·ме
| МИН.НЕСВ.ВР., 2Л., ЕД.Ч. = ес·кор·ти·ра·ше
| МИН.НЕСВ.ВР., 2Л., МН.Ч. = ес·кор·ти·рах·те
| МИН.НЕСВ.ВР., 3Л., ЕД.Ч. = ес·кор·ти·ра·ше
| МИН.НЕСВ.ВР., 3Л., МН.Ч. = ес·кор·ти·ра·ха
| МИН.НЕОПР.ВР., 1Л., ЕД.Ч., М.Р. = ескортирал съм
| МИН.НЕОПР.ВР., 1Л., ЕД.Ч., Ж.Р. = ескортирала съм
| МИН.НЕОПР.ВР., 1Л., ЕД.Ч., СР.Р. = ескортирало съм
| МИН.НЕОПР.ВР., 1Л., МН.Ч. = ескортирали сме
| МИН.НЕОПР.ВР., 2Л., ЕД.Ч., М.Р. = ескортирал си
| МИН.НЕОПР.ВР., 2Л., ЕД.Ч., Ж.Р. = ескортирала си
| МИН.НЕОПР.ВР., 2Л., ЕД.Ч., СР.Р. = ескортирало си
| МИН.НЕОПР.ВР., 2Л., МН.Ч. = ескортирали сте
| МИН.НЕОПР.ВР., 3Л., ЕД.Ч., М.Р. = ескортирал е
| МИН.НЕОПР.ВР., 3Л., ЕД.Ч., Ж.Р. = ескортирала е
| МИН.НЕОПР.ВР., 3Л., ЕД.Ч., СР.Р. = ескортирало е
| МИН.НЕОПР.ВР., 3Л., МН.Ч. = ескортирали са
| МИН.ПРЕД.ВР., 1Л., ЕД.Ч., М.Р. = бях ескортирал
| МИН.ПРЕД.ВР., 1Л., ЕД.Ч., Ж.Р. = бях ескортирала
| МИН.ПРЕД.ВР., 1Л., ЕД.Ч., СР.Р. = бях ескортирало
| МИН.ПРЕД.ВР., 1Л., МН.Ч. = бяхме ескортирали
| МИН.ПРЕД.ВР., 2Л., ЕД.Ч., М.Р. = беше ескортирал
| МИН.ПРЕД.ВР., 2Л., ЕД.Ч., Ж.Р. = беше ескортирала
| МИН.ПРЕД.ВР., 2Л., ЕД.Ч., СР.Р. = беше ескортирало
| МИН.ПРЕД.ВР., 2Л., МН.Ч. = бяхте ескортирали
| МИН.ПРЕД.ВР., 3Л., ЕД.Ч., М.Р. = беше ескортирал
| МИН.ПРЕД.ВР., 3Л., ЕД.Ч., Ж.Р. = беше ескортирала
| МИН.ПРЕД.ВР., 3Л., ЕД.Ч., СР.Р. = беше ескортирало
| МИН.ПРЕД.ВР., 3Л., МН.Ч. = бяха ескортирали
| БЪД.ВР., 1Л., ЕД.Ч. = ще ескортирам
| БЪД.ВР., 1Л., МН.Ч. = ще ескортираме
| БЪД.ВР., 2Л., ЕД.Ч. = ще ескортираш
| БЪД.ВР., 2Л., МН.Ч. = ще ескортирате
| БЪД.ВР., 3Л., ЕД.Ч. = ще ескортира
| БЪД.ВР., 3Л., МН.Ч. = ще ескортират
| БЪД.ПРЕД.ВР., 1Л., ЕД.Ч., М.Р. = ще съм ескортирал
| БЪД.ПРЕД.ВР., 1Л., ЕД.Ч., Ж.Р. = ще съм ескортирала
| БЪД.ПРЕД.ВР., 1Л., ЕД.Ч., СР.Р. = ще съм ескортирало
| БЪД.ПРЕД.ВР., 1Л., МН.Ч. = ще сме ескортирали
| БЪД.ПРЕД.ВР., 2Л., ЕД.Ч., М.Р. = ще си ескортирал
| БЪД.ПРЕД.ВР., 2Л., ЕД.Ч., Ж.Р. = ще си ескортирала
| БЪД.ПРЕД.ВР., 2Л., ЕД.Ч., СР.Р. = ще си ескортирало
| БЪД.ПРЕД.ВР., 2Л., МН.Ч. = ще сте ескортирали
| БЪД.ПРЕД.ВР., 3Л., ЕД.Ч., М.Р. = ще е ескортирал
| БЪД.ПРЕД.ВР., 3Л., ЕД.Ч., Ж.Р. = ще е ескортирала
| БЪД.ПРЕД.ВР., 3Л., ЕД.Ч., СР.Р. = ще е ескортирало
| БЪД.ПРЕД.ВР., 3Л., МН.Ч. = ще са ескортирали
| БЪД.ВР. В МИН., 1Л., ЕД.Ч. = щях да ескортирам
| БЪД.ВР. В МИН., 1Л., МН.Ч. = щяхме да ескортираме
| БЪД.ВР. В МИН., 2Л., ЕД.Ч. = щеше да ескортираш
| БЪД.ВР. В МИН., 2Л., МН.Ч. = щяхте да ескортирате
| БЪД.ВР. В МИН., 3Л., ЕД.Ч. = щеше да ескортира
| БЪД.ВР. В МИН., 3Л., МН.Ч. = щяха да ескортират
| БЪД.ПРЕД.ВР. В МИН., 1Л., ЕД.Ч., М.Р. = щях да съм ескортирал
| БЪД.ПРЕД.ВР. В МИН., 1Л., ЕД.Ч., Ж.Р. = щях да съм ескортирала
| БЪД.ПРЕД.ВР. В МИН., 1Л., ЕД.Ч., СР.Р. = щях да съм ескортирало
| БЪД.ПРЕД.ВР. В МИН., 1Л., МН.Ч. = щяхме да сме ескортирали
| БЪД.ПРЕД.ВР. В МИН., 2Л., ЕД.Ч., М.Р. = щеше да си ескортирал
| БЪД.ПРЕД.ВР. В МИН., 2Л., ЕД.Ч., Ж.Р. = щеше да си ескортирала
| БЪД.ПРЕД.ВР. В МИН., 2Л., ЕД.Ч., СР.Р. = щеше да си ескортирало
| БЪД.ПРЕД.ВР. В МИН., 2Л., МН.Ч. = щяхте да сте ескортирали
| БЪД.ПРЕД.ВР. В МИН., 3Л., ЕД.Ч., М.Р. = щеше да е ескортирал
| БЪД.ПРЕД.ВР. В МИН., 3Л., ЕД.Ч., Ж.Р. = щеше да е ескортирала
| БЪД.ПРЕД.ВР. В МИН., 3Л., ЕД.Ч., СР.Р. = щеше да е ескортирало
| БЪД.ПРЕД.ВР. В МИН., 3Л., МН.Ч. = щяха да са ескортирали
| ПР.НАКЛ., СЕГ.ВР., 1Л., ЕД.Ч., М.Р. = ескортирал съм
| ПР.НАКЛ., СЕГ.ВР., 1Л., ЕД.Ч., Ж.Р. = ескортирала съм
| ПР.НАКЛ., СЕГ.ВР., 1Л., ЕД.Ч., СР.Р. = ескортирало съм
| ПР.НАКЛ., СЕГ.ВР., 1Л., МН.Ч. = ескортирали сме
| ПР.НАКЛ., СЕГ.ВР., 2Л., ЕД.Ч., М.Р. = ескортирал си
| ПР.НАКЛ., СЕГ.ВР., 2Л., ЕД.Ч., Ж.Р. = ескортирала си
| ПР.НАКЛ., СЕГ.ВР., 2Л., ЕД.Ч., СР.Р. = ескортирало си
| ПР.НАКЛ., СЕГ.ВР., 2Л., МН.Ч. = ескортирали сте
| ПР.НАКЛ., СЕГ.ВР., 3Л., ЕД.Ч., М.Р. = ескортирал (е)
| ПР.НАКЛ., СЕГ.ВР., 3Л., ЕД.Ч., Ж.Р. = ескортирала (е)
| ПР.НАКЛ., СЕГ.ВР., 3Л., ЕД.Ч., СР.Р. = ескортирало (е)
| ПР.НАКЛ., СЕГ.ВР., 3Л., МН.Ч. = ескортирали (са)
| ПР.НАКЛ., МИН.СВ.ВР., 1Л., ЕД.Ч., М.Р. = ескортирал съм
| ПР.НАКЛ., МИН.СВ.ВР., 1Л., ЕД.Ч., Ж.Р. = ескортирала съм
| ПР.НАКЛ., МИН.СВ.ВР., 1Л., ЕД.Ч., СР.Р. = ескортирало съм
| ПР.НАКЛ., МИН.СВ.ВР., 1Л., МН.Ч. = ескортирали сме
| ПР.НАКЛ., МИН.СВ.ВР., 2Л., ЕД.Ч., М.Р. = ескортирал си
| ПР.НАКЛ., МИН.СВ.ВР., 2Л., ЕД.Ч., Ж.Р. = ескортирала си
| ПР.НАКЛ., МИН.СВ.ВР., 2Л., ЕД.Ч., СР.Р. = ескортирало си
| ПР.НАКЛ., МИН.СВ.ВР., 2Л., МН.Ч. = ескортирали сте
| ПР.НАКЛ., МИН.СВ.ВР., 3Л., ЕД.Ч., М.Р. = ескортирал (е)
| ПР.НАКЛ., МИН.СВ.ВР., 3Л., ЕД.Ч., Ж.Р. = ескортирала (е)
| ПР.НАКЛ., МИН.СВ.ВР., 3Л., ЕД.Ч., СР.Р. = ескортирало (е)
| ПР.НАКЛ., МИН.СВ.ВР., 3Л., МН.Ч. = ескортирали (са)
| ПР.НАКЛ., МИН.НЕОПР.ВР., 1Л., ЕД.Ч., М.Р. = бил съм ескортирал
| ПР.НАКЛ., МИН.НЕОПР.ВР., 1Л., ЕД.Ч., Ж.Р. = била съм ескортирала
| ПР.НАКЛ., МИН.НЕОПР.ВР., 1Л., ЕД.Ч., СР.Р. = било съм ескортирало
| ПР.НАКЛ., МИН.НЕОПР.ВР., 1Л., МН.Ч. = били сме ескортирали
| ПР.НАКЛ., МИН.НЕОПР.ВР., 2Л., ЕД.Ч., М.Р. = бил си ескортирал
| ПР.НАКЛ., МИН.НЕОПР.ВР., 2Л., ЕД.Ч., Ж.Р. = била си ескортирала
| ПР.НАКЛ., МИН.НЕОПР.ВР., 2Л., ЕД.Ч., СР.Р. = било си ескортирало
| ПР.НАКЛ., МИН.НЕОПР.ВР., 2Л., МН.Ч. = били сте ескортирали
| ПР.НАКЛ., МИН.НЕОПР.ВР., 3Л., ЕД.Ч., М.Р. = бил (е) ескортирал
| ПР.НАКЛ., МИН.НЕОПР.ВР., 3Л., ЕД.Ч., Ж.Р. = била (е) ескортирала
| ПР.НАКЛ., МИН.НЕОПР.ВР., 3Л., ЕД.Ч., СР.Р. = било (е) ескортирало
| ПР.НАКЛ., МИН.НЕОПР.ВР., 3Л., МН.Ч. = били (са) ескортирали
| ПР.НАКЛ., БЪД.ВР., 1Л., ЕД.Ч., М.Р. = щял съм да ескортирам
| ПР.НАКЛ., БЪД.ВР., 1Л., ЕД.Ч., Ж.Р. = щяла съм да ескортирам
| ПР.НАКЛ., БЪД.ВР., 1Л., ЕД.Ч., СР.Р. = щяло съм да ескортирам
| ПР.НАКЛ., БЪД.ВР., 1Л., МН.Ч. = щели сме да ескортираме
| ПР.НАКЛ., БЪД.ВР., 2Л., ЕД.Ч., М.Р. = щял си да ескортираш
| ПР.НАКЛ., БЪД.ВР., 2Л., ЕД.Ч., Ж.Р. = щяла си да ескортираш
| ПР.НАКЛ., БЪД.ВР., 2Л., ЕД.Ч., СР.Р. = щяло си да ескортираш
| ПР.НАКЛ., БЪД.ВР., 2Л., МН.Ч. = щели сте да ескортирате
| ПР.НАКЛ., БЪД.ВР., 3Л., ЕД.Ч., М.Р. = щял (е) да ескортира
| ПР.НАКЛ., БЪД.ВР., 3Л., ЕД.Ч., Ж.Р. = щяла (е) да ескортира
| ПР.НАКЛ., БЪД.ВР., 3Л., ЕД.Ч., СР.Р. = щяло (е) да ескортира
| ПР.НАКЛ., БЪД.ВР., 3Л., МН.Ч. = щели (са) да ескортират
| ПР.НАКЛ., БЪД.ПРЕД.ВР., 1Л., ЕД.Ч., М.Р. = щял съм да съм ескортирал
| ПР.НАКЛ., БЪД.ПРЕД.ВР., 1Л., ЕД.Ч., Ж.Р. = щяла съм да съм ескортирала
| ПР.НАКЛ., БЪД.ПРЕД.ВР., 1Л., ЕД.Ч., СР.Р. = щяло съм да съм ескортирало
| ПР.НАКЛ., БЪД.ПРЕД.ВР., 1Л., МН.Ч. = щели сме да сме ескортирали
| ПР.НАКЛ., БЪД.ПРЕД.ВР., 2Л., ЕД.Ч., М.Р. = щял си да си ескортирал
| ПР.НАКЛ., БЪД.ПРЕД.ВР., 2Л., ЕД.Ч., Ж.Р. = щяла си да си ескортирала
| ПР.НАКЛ., БЪД.ПРЕД.ВР., 2Л., ЕД.Ч., СР.Р. = щяло си да си ескортирало
| ПР.НАКЛ., БЪД.ПРЕД.ВР., 2Л., МН.Ч. = щели сте да сте ескортирали
| ПР.НАКЛ., БЪД.ПРЕД.ВР., 3Л., ЕД.Ч., М.Р. = щял (е) да е ескортирал
| ПР.НАКЛ., БЪД.ПРЕД.ВР., 3Л., ЕД.Ч., Ж.Р. = щяла (е) да е ескортирала
| ПР.НАКЛ., БЪД.ПРЕД.ВР., 3Л., ЕД.Ч., СР.Р. = щяло (е) да е ескортирало
| ПР.НАКЛ., БЪД.ПРЕД.ВР., 3Л., МН.Ч. = щели (са) да са ескортирали
| УСЛОВНО НАКЛОНЕНИЕ, 1Л., ЕД.Ч., М.Р. = бих ескортирал
| УСЛОВНО НАКЛОНЕНИЕ, 1Л., ЕД.Ч., Ж.Р. = бих ескортирала
| УСЛОВНО НАКЛОНЕНИЕ, 1Л., ЕД.Ч., СР.Р. = бих ескортирало
| УСЛОВНО НАКЛОНЕНИЕ, 1Л., МН.Ч. = бихме ескортирали
| УСЛОВНО НАКЛОНЕНИЕ, 2Л., ЕД.Ч., М.Р. = би ескортирал
| УСЛОВНО НАКЛОНЕНИЕ, 2Л., ЕД.Ч., Ж.Р. = би ескортирала
| УСЛОВНО НАКЛОНЕНИЕ, 2Л., ЕД.Ч., СР.Р. = би ескортирало
| УСЛОВНО НАКЛОНЕНИЕ, 2Л., МН.Ч. = бихте ескортирали
| УСЛОВНО НАКЛОНЕНИЕ, 3Л., ЕД.Ч., М.Р. = би ескортирал
| УСЛОВНО НАКЛОНЕНИЕ, 3Л., ЕД.Ч., Ж.Р. = би ескортирала
| УСЛОВНО НАКЛОНЕНИЕ, 3Л., ЕД.Ч., СР.Р. = би ескортирало
| УСЛОВНО НАКЛОНЕНИЕ, 3Л., МН.Ч. = биха ескортирали
| ПОВЕЛИТЕЛНО НАКЛОНЕНИЕ, ЕД.Ч. = ес·кор·ти·рай
| ПОВЕЛИТЕЛНО НАКЛОНЕНИЕ, МН.Ч. = ес·кор·ти·рай·те
| МИН.СТРАД.ПРИЧ. М.Р. = ес·кор·ти·ран
| МИН.СТРАД.ПРИЧ. М.Р. НЕПЪЛЕН ЧЛЕН = ес·кор·ти·ра·ния
| МИН.СТРАД.ПРИЧ. М.Р. ПЪЛЕН ЧЛЕН = ес·кор·ти·ра·ни·ят
| МИН.СТРАД.ПРИЧ. Ж.Р. = ес·кор·ти·ра·на
| МИН.СТРАД.ПРИЧ. Ж.Р. ЧЛЕН = ес·кор·ти·ра·на·та
| МИН.СТРАД.ПРИЧ. СР.Р. = ес·кор·ти·ра·но
| МИН.СТРАД.ПРИЧ. СР.Р. ЧЛЕН = ес·кор·ти·ра·но·то
| МИН.СТРАД.ПРИЧ. МН.Ч. = ес·кор·ти·ра·ни
| МИН.СТРАД.ПРИЧ. МН.Ч. ЧЛЕН = ес·кор·ти·ра·ни·те
| МИН.ДЕЯТ.СВ.ПРИЧ. М.Р. = ес·кор·ти·рал
| МИН.ДЕЯТ.СВ.ПРИЧ. М.Р. НЕПЪЛЕН ЧЛЕН = ес·кор·ти·ра·лия
| МИН.ДЕЯТ.СВ.ПРИЧ. М.Р. ПЪЛЕН ЧЛЕН = ес·кор·ти·ра·ли·ят
| МИН.ДЕЯТ.СВ.ПРИЧ. Ж.Р. = ес·кор·ти·ра·ла
| МИН.ДЕЯТ.СВ.ПРИЧ. Ж.Р. ЧЛЕН = ес·кор·ти·ра·ла·та
| МИН.ДЕЯТ.СВ.ПРИЧ. СР.Р. = ес·кор·ти·ра·ло
| МИН.ДЕЯТ.СВ.ПРИЧ. СР.Р. ЧЛЕН = ес·кор·ти·ра·ло·то
| МИН.ДЕЯТ.СВ.ПРИЧ. МН.Ч. = ес·кор·ти·ра·ли
| МИН.ДЕЯТ.СВ.ПРИЧ. МН.Ч. ЧЛЕН = ес·кор·ти·ра·ли·те
| МИН.ДЕЯТ.НЕСВ.ПРИЧ. М.Р. = ес·кор·ти·рал
| МИН.ДЕЯТ.НЕСВ.ПРИЧ. М.Р. НЕПЪЛЕН ЧЛЕН = ес·кор·ти·ра·лия
| МИН.ДЕЯТ.НЕСВ.ПРИЧ. М.Р. ПЪЛЕН ЧЛЕН = ес·кор·ти·ра·ли·ят
| МИН.ДЕЯТ.НЕСВ.ПРИЧ. Ж.Р. = ес·кор·ти·ра·ла
| МИН.ДЕЯТ.НЕСВ.ПРИЧ. Ж.Р. ЧЛЕН = ес·кор·ти·ра·ла·та
| МИН.ДЕЯТ.НЕСВ.ПРИЧ. СР.Р. = ес·кор·ти·ра·ло
| МИН.ДЕЯТ.НЕСВ.ПРИЧ. СР.Р. ЧЛЕН = ес·кор·ти·ра·ло·то
| МИН.ДЕЯТ.НЕСВ.ПРИЧ. МН.Ч. = ес·кор·ти·ра·ли
| МИН.ДЕЯТ.НЕСВ.ПРИЧ. МН.Ч. ЧЛЕН = ес·кор·ти·ра·ли·те
| СЕГ.ДЕЯТ.ПРИЧ. М.Р. = ес·кор·ти·ращ
| СЕГ.ДЕЯТ.ПРИЧ. М.Р. НЕПЪЛЕН ЧЛЕН = ес·кор·ти·ра·щия
| СЕГ.ДЕЯТ.ПРИЧ. М.Р. ПЪЛЕН ЧЛЕН = ес·кор·ти·ра·щи·ят
| СЕГ.ДЕЯТ.ПРИЧ. Ж.Р. = ес·кор·ти·ра·ща
| СЕГ.ДЕЯТ.ПРИЧ. Ж.Р. ЧЛЕН = ес·кор·ти·ра·ща·та
| СЕГ.ДЕЯТ.ПРИЧ. СР.Р. = ес·кор·ти·ра·що
| СЕГ.ДЕЯТ.ПРИЧ. СР.Р. ЧЛЕН = ес·кор·ти·ра·що·то
| СЕГ.ДЕЯТ.ПРИЧ. МН.Ч. = ес·кор·ти·ра·щи
| СЕГ.ДЕЯТ.ПРИЧ. МН.Ч. ЧЛЕН = ес·кор·ти·ра·щи·те
| ДЕЕПРИЧАСТИЕ = ес·кор·ти·рай·ки
| СКРИТИ ПРЕПРАТКИ = 
[[ескортирам]],
[[ескортираш]],
[[ескортира]],
[[ескортираме]],
[[ескортирате]],
[[ескортират]],
[[ескортирах]],
[[ескортирахме]],
[[ескортирахте]],
[[ескортираха]],
[[ескортираше]],
[[ескортирай]],
[[ескортирайте]],
[[ескортирал]],
[[ескортиралия]],
[[ескортиралият]],
[[ескортирала]],
[[ескортиралата]],
[[ескортирало]],
[[ескортиралото]],
[[ескортирали]],
[[ескортиралите]],
[[ескортиран]],
[[ескортирания]],
[[ескортираният]],
[[ескортирана]],
[[ескортираната]],
[[ескортирано]],
[[ескортираното]],
[[ескортирани]],
[[ескортираните]],
[[ескортиращ]],
[[ескортиращия]],
[[ескортиращият]],
[[ескортираща]],
[[ескортиращата]],
[[ескортиращо]],
[[ескортиращото]],
[[ескортиращи]],
[[ескортиращите]],
[[ескортирайки]],
[[ескортирал съм]],
[[ескортирала съм]],
[[ескортирало съм]],
[[ескортирали сме]],
[[ескортирал си]],
[[ескортирала си]],
[[ескортирало си]],
[[ескортирали сте]],
[[ескортирал е]],
[[ескортирала е]],
[[ескортирало е]],
[[ескортирали са]],
[[бях ескортирал]],
[[бях ескортирала]],
[[бях ескортирало]],
[[бяхме ескортирали]],
[[беше ескортирал]],
[[беше ескортирала]],
[[беше ескортирало]],
[[бяхте ескортирали]],
[[бяха ескортирали]],
[[ще ескортирам]],
[[ще ескортираме]],
[[ще ескортираш]],
[[ще ескортирате]],
[[ще ескортира]],
[[ще ескортират]],
[[ще съм ескортирал]],
[[ще съм ескортирала]],
[[ще съм ескортирало]],
[[ще сме ескортирали]],
[[ще си ескортирал]],
[[ще си ескортирала]],
[[ще си ескортирало]],
[[ще сте ескортирали]],
[[ще е ескортирал]],
[[ще е ескортирала]],
[[ще е ескортирало]],
[[ще са ескортирали]],
[[щях да ескортирам]],
[[щяхме да ескортираме]],
[[щеше да ескортираш]],
[[щяхте да ескортирате]],
[[щеше да ескортира]],
[[щяха да ескортират]],
[[щях да съм ескортирал]],
[[щях да съм ескортирала]],
[[щях да съм ескортирало]],
[[щяхме да сме ескортирали]],
[[щеше да си ескортирал]],
[[щеше да си ескортирала]],
[[щеше да си ескортирало]],
[[щяхте да сте ескортирали]],
[[щеше да е ескортирал]],
[[щеше да е ескортирала]],
[[щеше да е ескортирало]],
[[щяха да са ескортирали]],
[[бил съм ескортирал]],
[[била съм ескортирала]],
[[било съм ескортирало]],
[[били сме ескортирали]],
[[бил си ескортирал]],
[[била си ескортирала]],
[[било си ескортирало]],
[[били сте ескортирали]],
[[бил е ескортирал]],
[[била е ескортирала]],
[[било е ескортирало]],
[[били са ескортирали]],
[[щял съм да ескортирам]],
[[щяла съм да ескортирам]],
[[щяло съм да ескортирам]],
[[щели сме да ескортираме]],
[[щял си да ескортираш]],
[[щяла си да ескортираш]],
[[щяло си да ескортираш]],
[[щели сте да ескортирате]],
[[щял да ескортира]],
[[щяла да ескортира]],
[[щяло да ескортира]],
[[щели да ескортират]],
[[щял е да ескортира]],
[[щяла е да ескортира]],
[[щяло е да ескортира]],
[[щели са да ескортират]],
[[щял съм да съм ескортирал]],
[[щяла съм да съм ескортирала]],
[[щяло съм да съм ескортирало]],
[[щели сме да сме ескортирали]],
[[щял си да си ескортирал]],
[[щяла си да си ескортирала]],
[[щяло си да си ескортирало]],
[[щели сте да сте ескортирали]],
[[щял да е ескортирал]],
[[щяла да е ескортирала]],
[[щяло да е ескортирало]],
[[щели да са ескортирали]],
[[щял е да е ескортирал]],
[[щяла е да е ескортирала]],
[[щяло е да е ескортирало]],
[[щели са да са ескортирали]],
[[бих ескортирал]],
[[бих ескортирала]],
[[бих ескортирало]],
[[бихме ескортирали]],
[[би ескортирал]],
[[би ескортирала]],
[[би ескортирало]],
[[бихте ескортирали]],
[[биха ескортирали]],
}}</text>
      <sha1>1909nsl3ma147tspc20wnrmyijshg5f</sha1>
    </revision>
  </page>
  <page>
    <title>Шаблон:Словоформи/етатизирам</title>
    <ns>10</ns>
    <id>493406</id>
    <revision>
      <id>525388</id>
      <parentid>18395</parentid>
      <timestamp>2005-05-10T08:44:00Z</timestamp>
      <contributor>
        <username>Bgbot</username>
        <id>83</id>
      </contributor>
      <comment>Борислав: Поправка на пренасянето</comment>
      <model>wikitext</model>
      <format>text/x-wiki</format>
      <text bytes="22068" xml:space="preserve">{{Шаблон:Словоформи/Глагол|
  ОСНОВНА ФОРМА = етатизирам
| СЕГ.ВР., 1Л., ЕД.Ч. = ета·ти·зи·рам
| СЕГ.ВР., 1Л., МН.Ч. = ета·ти·зи·ра·ме
| СЕГ.ВР., 2Л., ЕД.Ч. = ета·ти·зи·раш
| СЕГ.ВР., 2Л., МН.Ч. = ета·ти·зи·ра·те
| СЕГ.ВР., 3Л., ЕД.Ч. = ета·ти·зи·ра
| СЕГ.ВР., 3Л., МН.Ч. = ета·ти·зи·рат
| МИН.СВ.ВР., 1Л., ЕД.Ч. = ета·ти·зи·рах
| МИН.СВ.ВР., 1Л., МН.Ч. = ета·ти·зи·рах·ме
| МИН.СВ.ВР., 2Л., ЕД.Ч. = ета·ти·зи·ра
| МИН.СВ.ВР., 2Л., МН.Ч. = ета·ти·зи·рах·те
| МИН.СВ.ВР., 3Л., ЕД.Ч. = ета·ти·зи·ра
| МИН.СВ.ВР., 3Л., МН.Ч. = ета·ти·зи·ра·ха
| МИН.НЕСВ.ВР., 1Л., ЕД.Ч. = ета·ти·зи·рах
| МИН.НЕСВ.ВР., 1Л., МН.Ч. = ета·ти·зи·рах·ме
| МИН.НЕСВ.ВР., 2Л., ЕД.Ч. = ета·ти·зи·ра·ше
| МИН.НЕСВ.ВР., 2Л., МН.Ч. = ета·ти·зи·рах·те
| МИН.НЕСВ.ВР., 3Л., ЕД.Ч. = ета·ти·зи·ра·ше
| МИН.НЕСВ.ВР., 3Л., МН.Ч. = ета·ти·зи·ра·ха
| МИН.НЕОПР.ВР., 1Л., ЕД.Ч., М.Р. = етатизирал съм
| МИН.НЕОПР.ВР., 1Л., ЕД.Ч., Ж.Р. = етатизирала съм
| МИН.НЕОПР.ВР., 1Л., ЕД.Ч., СР.Р. = етатизирало съм
| МИН.НЕОПР.ВР., 1Л., МН.Ч. = етатизирали сме
| МИН.НЕОПР.ВР., 2Л., ЕД.Ч., М.Р. = етатизирал си
| МИН.НЕОПР.ВР., 2Л., ЕД.Ч., Ж.Р. = етатизирала си
| МИН.НЕОПР.ВР., 2Л., ЕД.Ч., СР.Р. = етатизирало си
| МИН.НЕОПР.ВР., 2Л., МН.Ч. = етатизирали сте
| МИН.НЕОПР.ВР., 3Л., ЕД.Ч., М.Р. = етатизирал е
| МИН.НЕОПР.ВР., 3Л., ЕД.Ч., Ж.Р. = етатизирала е
| МИН.НЕОПР.ВР., 3Л., ЕД.Ч., СР.Р. = етатизирало е
| МИН.НЕОПР.ВР., 3Л., МН.Ч. = етатизирали са
| МИН.ПРЕД.ВР., 1Л., ЕД.Ч., М.Р. = бях етатизирал
| МИН.ПРЕД.ВР., 1Л., ЕД.Ч., Ж.Р. = бях етатизирала
| МИН.ПРЕД.ВР., 1Л., ЕД.Ч., СР.Р. = бях етатизирало
| МИН.ПРЕД.ВР., 1Л., МН.Ч. = бяхме етатизирали
| МИН.ПРЕД.ВР., 2Л., ЕД.Ч., М.Р. = беше етатизирал
| МИН.ПРЕД.ВР., 2Л., ЕД.Ч., Ж.Р. = беше етатизирала
| МИН.ПРЕД.ВР., 2Л., ЕД.Ч., СР.Р. = беше етатизирало
| МИН.ПРЕД.ВР., 2Л., МН.Ч. = бяхте етатизирали
| МИН.ПРЕД.ВР., 3Л., ЕД.Ч., М.Р. = беше етатизирал
| МИН.ПРЕД.ВР., 3Л., ЕД.Ч., Ж.Р. = беше етатизирала
| МИН.ПРЕД.ВР., 3Л., ЕД.Ч., СР.Р. = беше етатизирало
| МИН.ПРЕД.ВР., 3Л., МН.Ч. = бяха етатизирали
| БЪД.ВР., 1Л., ЕД.Ч. = ще етатизирам
| БЪД.ВР., 1Л., МН.Ч. = ще етатизираме
| БЪД.ВР., 2Л., ЕД.Ч. = ще етатизираш
| БЪД.ВР., 2Л., МН.Ч. = ще етатизирате
| БЪД.ВР., 3Л., ЕД.Ч. = ще етатизира
| БЪД.ВР., 3Л., МН.Ч. = ще етатизират
| БЪД.ПРЕД.ВР., 1Л., ЕД.Ч., М.Р. = ще съм етатизирал
| БЪД.ПРЕД.ВР., 1Л., ЕД.Ч., Ж.Р. = ще съм етатизирала
| БЪД.ПРЕД.ВР., 1Л., ЕД.Ч., СР.Р. = ще съм етатизирало
| БЪД.ПРЕД.ВР., 1Л., МН.Ч. = ще сме етатизирали
| БЪД.ПРЕД.ВР., 2Л., ЕД.Ч., М.Р. = ще си етатизирал
| БЪД.ПРЕД.ВР., 2Л., ЕД.Ч., Ж.Р. = ще си етатизирала
| БЪД.ПРЕД.ВР., 2Л., ЕД.Ч., СР.Р. = ще си етатизирало
| БЪД.ПРЕД.ВР., 2Л., МН.Ч. = ще сте етатизирали
| БЪД.ПРЕД.ВР., 3Л., ЕД.Ч., М.Р. = ще е етатизирал
| БЪД.ПРЕД.ВР., 3Л., ЕД.Ч., Ж.Р. = ще е етатизирала
| БЪД.ПРЕД.ВР., 3Л., ЕД.Ч., СР.Р. = ще е етатизирало
| БЪД.ПРЕД.ВР., 3Л., МН.Ч. = ще са етатизирали
| БЪД.ВР. В МИН., 1Л., ЕД.Ч. = щях да етатизирам
| БЪД.ВР. В МИН., 1Л., МН.Ч. = щяхме да етатизираме
| БЪД.ВР. В МИН., 2Л., ЕД.Ч. = щеше да етатизираш
| БЪД.ВР. В МИН., 2Л., МН.Ч. = щяхте да етатизирате
| БЪД.ВР. В МИН., 3Л., ЕД.Ч. = щеше да етатизира
| БЪД.ВР. В МИН., 3Л., МН.Ч. = щяха да етатизират
| БЪД.ПРЕД.ВР. В МИН., 1Л., ЕД.Ч., М.Р. = щях да съм етатизирал
| БЪД.ПРЕД.ВР. В МИН., 1Л., ЕД.Ч., Ж.Р. = щях да съм етатизирала
| БЪД.ПРЕД.ВР. В МИН., 1Л., ЕД.Ч., СР.Р. = щях да съм етатизирало
| БЪД.ПРЕД.ВР. В МИН., 1Л., МН.Ч. = щяхме да сме етатизирали
| БЪД.ПРЕД.ВР. В МИН., 2Л., ЕД.Ч., М.Р. = щеше да си етатизирал
| БЪД.ПРЕД.ВР. В МИН., 2Л., ЕД.Ч., Ж.Р. = щеше да си етатизирала
| БЪД.ПРЕД.ВР. В МИН., 2Л., ЕД.Ч., СР.Р. = щеше да си етатизирало
| БЪД.ПРЕД.ВР. В МИН., 2Л., МН.Ч. = щяхте да сте етатизирали
| БЪД.ПРЕД.ВР. В МИН., 3Л., ЕД.Ч., М.Р. = щеше да е етатизирал
| БЪД.ПРЕД.ВР. В МИН., 3Л., ЕД.Ч., Ж.Р. = щеше да е етатизирала
| БЪД.ПРЕД.ВР. В МИН., 3Л., ЕД.Ч., СР.Р. = щеше да е етатизирало
| БЪД.ПРЕД.ВР. В МИН., 3Л., МН.Ч. = щяха да са етатизирали
| ПР.НАКЛ., СЕГ.ВР., 1Л., ЕД.Ч., М.Р. = етатизирал съм
| ПР.НАКЛ., СЕГ.ВР., 1Л., ЕД.Ч., Ж.Р. = етатизирала съм
| ПР.НАКЛ., СЕГ.ВР., 1Л., ЕД.Ч., СР.Р. = етатизирало съм
| ПР.НАКЛ., СЕГ.ВР., 1Л., МН.Ч. = етатизирали сме
| ПР.НАКЛ., СЕГ.ВР., 2Л., ЕД.Ч., М.Р. = етатизирал си
| ПР.НАКЛ., СЕГ.ВР., 2Л., ЕД.Ч., Ж.Р. = етатизирала си
| ПР.НАКЛ., СЕГ.ВР., 2Л., ЕД.Ч., СР.Р. = етатизирало си
| ПР.НАКЛ., СЕГ.ВР., 2Л., МН.Ч. = етатизирали сте
| ПР.НАКЛ., СЕГ.ВР., 3Л., ЕД.Ч., М.Р. = етатизирал (е)
| ПР.НАКЛ., СЕГ.ВР., 3Л., ЕД.Ч., Ж.Р. = етатизирала (е)
| ПР.НАКЛ., СЕГ.ВР., 3Л., ЕД.Ч., СР.Р. = етатизирало (е)
| ПР.НАКЛ., СЕГ.ВР., 3Л., МН.Ч. = етатизирали (са)
| ПР.НАКЛ., МИН.СВ.ВР., 1Л., ЕД.Ч., М.Р. = етатизирал съм
| ПР.НАКЛ., МИН.СВ.ВР., 1Л., ЕД.Ч., Ж.Р. = етатизирала съм
| ПР.НАКЛ., МИН.СВ.ВР., 1Л., ЕД.Ч., СР.Р. = етатизирало съм
| ПР.НАКЛ., МИН.СВ.ВР., 1Л., МН.Ч. = етатизирали сме
| ПР.НАКЛ., МИН.СВ.ВР., 2Л., ЕД.Ч., М.Р. = етатизирал си
| ПР.НАКЛ., МИН.СВ.ВР., 2Л., ЕД.Ч., Ж.Р. = етатизирала си
| ПР.НАКЛ., МИН.СВ.ВР., 2Л., ЕД.Ч., СР.Р. = етатизирало си
| ПР.НАКЛ., МИН.СВ.ВР., 2Л., МН.Ч. = етатизирали сте
| ПР.НАКЛ., МИН.СВ.ВР., 3Л., ЕД.Ч., М.Р. = етатизирал (е)
| ПР.НАКЛ., МИН.СВ.ВР., 3Л., ЕД.Ч., Ж.Р. = етатизирала (е)
| ПР.НАКЛ., МИН.СВ.ВР., 3Л., ЕД.Ч., СР.Р. = етатизирало (е)
| ПР.НАКЛ., МИН.СВ.ВР., 3Л., МН.Ч. = етатизирали (са)
| ПР.НАКЛ., МИН.НЕОПР.ВР., 1Л., ЕД.Ч., М.Р. = бил съм етатизирал
| ПР.НАКЛ., МИН.НЕОПР.ВР., 1Л., ЕД.Ч., Ж.Р. = била съм етатизирала
| ПР.НАКЛ., МИН.НЕОПР.ВР., 1Л., ЕД.Ч., СР.Р. = било съм етатизирало
| ПР.НАКЛ., МИН.НЕОПР.ВР., 1Л., МН.Ч. = били сме етатизирали
| ПР.НАКЛ., МИН.НЕОПР.ВР., 2Л., ЕД.Ч., М.Р. = бил си етатизирал
| ПР.НАКЛ., МИН.НЕОПР.ВР., 2Л., ЕД.Ч., Ж.Р. = била си етатизирала
| ПР.НАКЛ., МИН.НЕОПР.ВР., 2Л., ЕД.Ч., СР.Р. = било си етатизирало
| ПР.НАКЛ., МИН.НЕОПР.ВР., 2Л., МН.Ч. = били сте етатизирали
| ПР.НАКЛ., МИН.НЕОПР.ВР., 3Л., ЕД.Ч., М.Р. = бил (е) етатизирал
| ПР.НАКЛ., МИН.НЕОПР.ВР., 3Л., ЕД.Ч., Ж.Р. = била (е) етатизирала
| ПР.НАКЛ., МИН.НЕОПР.ВР., 3Л., ЕД.Ч., СР.Р. = било (е) етатизирало
| ПР.НАКЛ., МИН.НЕОПР.ВР., 3Л., МН.Ч. = били (са) етатизирали
| ПР.НАКЛ., БЪД.ВР., 1Л., ЕД.Ч., М.Р. = щял съм да етатизирам
| ПР.НАКЛ., БЪД.ВР., 1Л., ЕД.Ч., Ж.Р. = щяла съм да етатизирам
| ПР.НАКЛ., БЪД.ВР., 1Л., ЕД.Ч., СР.Р. = щяло съм да етатизирам
| ПР.НАКЛ., БЪД.ВР., 1Л., МН.Ч. = щели сме да етатизираме
| ПР.НАКЛ., БЪД.ВР., 2Л., ЕД.Ч., М.Р. = щял си да етатизираш
| ПР.НАКЛ., БЪД.ВР., 2Л., ЕД.Ч., Ж.Р. = щяла си да етатизираш
| ПР.НАКЛ., БЪД.ВР., 2Л., ЕД.Ч., СР.Р. = щяло си да етатизираш
| ПР.НАКЛ., БЪД.ВР., 2Л., МН.Ч. = щели сте да етатизирате
| ПР.НАКЛ., БЪД.ВР., 3Л., ЕД.Ч., М.Р. = щял (е) да етатизира
| ПР.НАКЛ., БЪД.ВР., 3Л., ЕД.Ч., Ж.Р. = щяла (е) да етатизира
| ПР.НАКЛ., БЪД.ВР., 3Л., ЕД.Ч., СР.Р. = щяло (е) да етатизира
| ПР.НАКЛ., БЪД.ВР., 3Л., МН.Ч. = щели (са) да етатизират
| ПР.НАКЛ., БЪД.ПРЕД.ВР., 1Л., ЕД.Ч., М.Р. = щял съм да съм етатизирал
| ПР.НАКЛ., БЪД.ПРЕД.ВР., 1Л., ЕД.Ч., Ж.Р. = щяла съм да съм етатизирала
| ПР.НАКЛ., БЪД.ПРЕД.ВР., 1Л., ЕД.Ч., СР.Р. = щяло съм да съм етатизирало
| ПР.НАКЛ., БЪД.ПРЕД.ВР., 1Л., МН.Ч. = щели сме да сме етатизирали
| ПР.НАКЛ., БЪД.ПРЕД.ВР., 2Л., ЕД.Ч., М.Р. = щял си да си етатизирал
| ПР.НАКЛ., БЪД.ПРЕД.ВР., 2Л., ЕД.Ч., Ж.Р. = щяла си да си етатизирала
| ПР.НАКЛ., БЪД.ПРЕД.ВР., 2Л., ЕД.Ч., СР.Р. = щяло си да си етатизирало
| ПР.НАКЛ., БЪД.ПРЕД.ВР., 2Л., МН.Ч. = щели сте да сте етатизирали
| ПР.НАКЛ., БЪД.ПРЕД.ВР., 3Л., ЕД.Ч., М.Р. = щял (е) да е етатизирал
| ПР.НАКЛ., БЪД.ПРЕД.ВР., 3Л., ЕД.Ч., Ж.Р. = щяла (е) да е етатизирала
| ПР.НАКЛ., БЪД.ПРЕД.ВР., 3Л., ЕД.Ч., СР.Р. = щяло (е) да е етатизирало
| ПР.НАКЛ., БЪД.ПРЕД.ВР., 3Л., МН.Ч. = щели (са) да са етатизирали
| УСЛОВНО НАКЛОНЕНИЕ, 1Л., ЕД.Ч., М.Р. = бих етатизирал
| УСЛОВНО НАКЛОНЕНИЕ, 1Л., ЕД.Ч., Ж.Р. = бих етатизирала
| УСЛОВНО НАКЛОНЕНИЕ, 1Л., ЕД.Ч., СР.Р. = бих етатизирало
| УСЛОВНО НАКЛОНЕНИЕ, 1Л., МН.Ч. = бихме етатизирали
| УСЛОВНО НАКЛОНЕНИЕ, 2Л., ЕД.Ч., М.Р. = би етатизирал
| УСЛОВНО НАКЛОНЕНИЕ, 2Л., ЕД.Ч., Ж.Р. = би етатизирала
| УСЛОВНО НАКЛОНЕНИЕ, 2Л., ЕД.Ч., СР.Р. = би етатизирало
| УСЛОВНО НАКЛОНЕНИЕ, 2Л., МН.Ч. = бихте етатизирали
| УСЛОВНО НАКЛОНЕНИЕ, 3Л., ЕД.Ч., М.Р. = би етатизирал
| УСЛОВНО НАКЛОНЕНИЕ, 3Л., ЕД.Ч., Ж.Р. = би етатизирала
| УСЛОВНО НАКЛОНЕНИЕ, 3Л., ЕД.Ч., СР.Р. = би етатизирало
| УСЛОВНО НАКЛОНЕНИЕ, 3Л., МН.Ч. = биха етатизирали
| ПОВЕЛИТЕЛНО НАКЛОНЕНИЕ, ЕД.Ч. = ета·ти·зи·рай
| ПОВЕЛИТЕЛНО НАКЛОНЕНИЕ, МН.Ч. = ета·ти·зи·рай·те
| МИН.СТРАД.ПРИЧ. М.Р. = ета·ти·зи·ран
| МИН.СТРАД.ПРИЧ. М.Р. НЕПЪЛЕН ЧЛЕН = ета·ти·зи·ра·ния
| МИН.СТРАД.ПРИЧ. М.Р. ПЪЛЕН ЧЛЕН = ета·ти·зи·ра·ни·ят
| МИН.СТРАД.ПРИЧ. Ж.Р. = ета·ти·зи·ра·на
| МИН.СТРАД.ПРИЧ. Ж.Р. ЧЛЕН = ета·ти·зи·ра·на·та
| МИН.СТРАД.ПРИЧ. СР.Р. = ета·ти·зи·ра·но
| МИН.СТРАД.ПРИЧ. СР.Р. ЧЛЕН = ета·ти·зи·ра·но·то
| МИН.СТРАД.ПРИЧ. МН.Ч. = ета·ти·зи·ра·ни
| МИН.СТРАД.ПРИЧ. МН.Ч. ЧЛЕН = ета·ти·зи·ра·ни·те
| МИН.ДЕЯТ.СВ.ПРИЧ. М.Р. = ета·ти·зи·рал
| МИН.ДЕЯТ.СВ.ПРИЧ. М.Р. НЕПЪЛЕН ЧЛЕН = ета·ти·зи·ра·лия
| МИН.ДЕЯТ.СВ.ПРИЧ. М.Р. ПЪЛЕН ЧЛЕН = ета·ти·зи·ра·ли·ят
| МИН.ДЕЯТ.СВ.ПРИЧ. Ж.Р. = ета·ти·зи·ра·ла
| МИН.ДЕЯТ.СВ.ПРИЧ. Ж.Р. ЧЛЕН = ета·ти·зи·ра·ла·та
| МИН.ДЕЯТ.СВ.ПРИЧ. СР.Р. = ета·ти·зи·ра·ло
| МИН.ДЕЯТ.СВ.ПРИЧ. СР.Р. ЧЛЕН = ета·ти·зи·ра·ло·то
| МИН.ДЕЯТ.СВ.ПРИЧ. МН.Ч. = ета·ти·зи·ра·ли
| МИН.ДЕЯТ.СВ.ПРИЧ. МН.Ч. ЧЛЕН = ета·ти·зи·ра·ли·те
| МИН.ДЕЯТ.НЕСВ.ПРИЧ. М.Р. = ета·ти·зи·рал
| МИН.ДЕЯТ.НЕСВ.ПРИЧ. М.Р. НЕПЪЛЕН ЧЛЕН = ета·ти·зи·ра·лия
| МИН.ДЕЯТ.НЕСВ.ПРИЧ. М.Р. ПЪЛЕН ЧЛЕН = ета·ти·зи·ра·ли·ят
| МИН.ДЕЯТ.НЕСВ.ПРИЧ. Ж.Р. = ета·ти·зи·ра·ла
| МИН.ДЕЯТ.НЕСВ.ПРИЧ. Ж.Р. ЧЛЕН = ета·ти·зи·ра·ла·та
| МИН.ДЕЯТ.НЕСВ.ПРИЧ. СР.Р. = ета·ти·зи·ра·ло
| МИН.ДЕЯТ.НЕСВ.ПРИЧ. СР.Р. ЧЛЕН = ета·ти·зи·ра·ло·то
| МИН.ДЕЯТ.НЕСВ.ПРИЧ. МН.Ч. = ета·ти·зи·ра·ли
| МИН.ДЕЯТ.НЕСВ.ПРИЧ. МН.Ч. ЧЛЕН = ета·ти·зи·ра·ли·те
| СЕГ.ДЕЯТ.ПРИЧ. М.Р. = ета·ти·зи·ращ
| СЕГ.ДЕЯТ.ПРИЧ. М.Р. НЕПЪЛЕН ЧЛЕН = ета·ти·зи·ра·щия
| СЕГ.ДЕЯТ.ПРИЧ. М.Р. ПЪЛЕН ЧЛЕН = ета·ти·зи·ра·щи·ят
| СЕГ.ДЕЯТ.ПРИЧ. Ж.Р. = ета·ти·зи·ра·ща
| СЕГ.ДЕЯТ.ПРИЧ. Ж.Р. ЧЛЕН = ета·ти·зи·ра·ща·та
| СЕГ.ДЕЯТ.ПРИЧ. СР.Р. = ета·ти·зи·ра·що
| СЕГ.ДЕЯТ.ПРИЧ. СР.Р. ЧЛЕН = ета·ти·зи·ра·що·то
| СЕГ.ДЕЯТ.ПРИЧ. МН.Ч. = ета·ти·зи·ра·щи
| СЕГ.ДЕЯТ.ПРИЧ. МН.Ч. ЧЛЕН = ета·ти·зи·ра·щи·те
| ДЕЕПРИЧАСТИЕ = ета·ти·зи·рай·ки
| СКРИТИ ПРЕПРАТКИ = 
[[етатизирам]],
[[етатизираш]],
[[етатизира]],
[[етатизираме]],
[[етатизирате]],
[[етатизират]],
[[етатизирах]],
[[етатизирахме]],
[[етатизирахте]],
[[етатизираха]],
[[етатизираше]],
[[етатизирай]],
[[етатизирайте]],
[[етатизирал]],
[[етатизиралия]],
[[етатизиралият]],
[[етатизирала]],
[[етатизиралата]],
[[етатизирало]],
[[етатизиралото]],
[[етатизирали]],
[[етатизиралите]],
[[етатизиран]],
[[етатизирания]],
[[етатизираният]],
[[етатизирана]],
[[етатизираната]],
[[етатизирано]],
[[етатизираното]],
[[етатизирани]],
[[етатизираните]],
[[етатизиращ]],
[[етатизиращия]],
[[етатизиращият]],
[[етатизираща]],
[[етатизиращата]],
[[етатизиращо]],
[[етатизиращото]],
[[етатизиращи]],
[[етатизиращите]],
[[етатизирайки]],
[[етатизирал съм]],
[[етатизирала съм]],
[[етатизирало съм]],
[[етатизирали сме]],
[[етатизирал си]],
[[етатизирала си]],
[[етатизирало си]],
[[етатизирали сте]],
[[етатизирал е]],
[[етатизирала е]],
[[етатизирало е]],
[[етатизирали са]],
[[бях етатизирал]],
[[бях етатизирала]],
[[бях етатизирало]],
[[бяхме етатизирали]],
[[беше етатизирал]],
[[беше етатизирала]],
[[беше етатизирало]],
[[бяхте етатизирали]],
[[бяха етатизирали]],
[[ще етатизирам]],
[[ще етатизираме]],
[[ще етатизираш]],
[[ще етатизирате]],
[[ще етатизира]],
[[ще етатизират]],
[[ще съм етатизирал]],
[[ще съм етатизирала]],
[[ще съм етатизирало]],
[[ще сме етатизирали]],
[[ще си етатизирал]],
[[ще си етатизирала]],
[[ще си етатизирало]],
[[ще сте етатизирали]],
[[ще е етатизирал]],
[[ще е етатизирала]],
[[ще е етатизирало]],
[[ще са етатизирали]],
[[щях да етатизирам]],
[[щяхме да етатизираме]],
[[щеше да етатизираш]],
[[щяхте да етатизирате]],
[[щеше да етатизира]],
[[щяха да етатизират]],
[[щях да съм етатизирал]],
[[щях да съм етатизирала]],
[[щях да съм етатизирало]],
[[щяхме да сме етатизирали]],
[[щеше да си етатизирал]],
[[щеше да си етатизирала]],
[[щеше да си етатизирало]],
[[щяхте да сте етатизирали]],
[[щеше да е етатизирал]],
[[щеше да е етатизирала]],
[[щеше да е етатизирало]],
[[щяха да са етатизирали]],
[[бил съм етатизирал]],
[[била съм етатизирала]],
[[било съм етатизирало]],
[[били сме етатизирали]],
[[бил си етатизирал]],
[[била си етатизирала]],
[[било си етатизирало]],
[[били сте етатизирали]],
[[бил е етатизирал]],
[[била е етатизирала]],
[[било е етатизирало]],
[[били са етатизирали]],
[[щял съм да етатизирам]],
[[щяла съм да етатизирам]],
[[щяло съм да етатизирам]],
[[щели сме да етатизираме]],
[[щял си да етатизираш]],
[[щяла си да етатизираш]],
[[щяло си да етатизираш]],
[[щели сте да етатизирате]],
[[щял да етатизира]],
[[щяла да етатизира]],
[[щяло да етатизира]],
[[щели да етатизират]],
[[щял е да етатизира]],
[[щяла е да етатизира]],
[[щяло е да етатизира]],
[[щели са да етатизират]],
[[щял съм да съм етатизирал]],
[[щяла съм да съм етатизирала]],
[[щяло съм да съм етатизирало]],
[[щели сме да сме етатизирали]],
[[щял си да си етатизирал]],
[[щяла си да си етатизирала]],
[[щяло си да си етатизирало]],
[[щели сте да сте етатизирали]],
[[щял да е етатизирал]],
[[щяла да е етатизирала]],
[[щяло да е етатизирало]],
[[щели да са етатизирали]],
[[щял е да е етатизирал]],
[[щяла е да е етатизирала]],
[[щяло е да е етатизирало]],
[[щели са да са етатизирали]],
[[бих етатизирал]],
[[бих етатизирала]],
[[бих етатизирало]],
[[бихме етатизирали]],
[[би етатизирал]],
[[би етатизирала]],
[[би етатизирало]],
[[бихте етатизирали]],
[[биха етатизирали]],
}}</text>
      <sha1>l6vvds1ybuvxi5rfomi918gav9onwfi</sha1>
    </revision>
  </page>
  <page>
    <title>Шаблон:Словоформи/етикетирам</title>
    <ns>10</ns>
    <id>493408</id>
    <revision>
      <id>525390</id>
      <parentid>18600</parentid>
      <timestamp>2005-05-11T04:06:31Z</timestamp>
      <contributor>
        <username>Bgbot</username>
        <id>83</id>
      </contributor>
      <comment>Борислав: Поправка на пренасянето</comment>
      <model>wikitext</model>
      <format>text/x-wiki</format>
      <text bytes="22068" xml:space="preserve">{{Шаблон:Словоформи/Глагол|
  ОСНОВНА ФОРМА = етикетирам
| СЕГ.ВР., 1Л., ЕД.Ч. = ети·ке·ти·рам
| СЕГ.ВР., 1Л., МН.Ч. = ети·ке·ти·ра·ме
| СЕГ.ВР., 2Л., ЕД.Ч. = ети·ке·ти·раш
| СЕГ.ВР., 2Л., МН.Ч. = ети·ке·ти·ра·те
| СЕГ.ВР., 3Л., ЕД.Ч. = ети·ке·ти·ра
| СЕГ.ВР., 3Л., МН.Ч. = ети·ке·ти·рат
| МИН.СВ.ВР., 1Л., ЕД.Ч. = ети·ке·ти·рах
| МИН.СВ.ВР., 1Л., МН.Ч. = ети·ке·ти·рах·ме
| МИН.СВ.ВР., 2Л., ЕД.Ч. = ети·ке·ти·ра
| МИН.СВ.ВР., 2Л., МН.Ч. = ети·ке·ти·рах·те
| МИН.СВ.ВР., 3Л., ЕД.Ч. = ети·ке·ти·ра
| МИН.СВ.ВР., 3Л., МН.Ч. = ети·ке·ти·ра·ха
| МИН.НЕСВ.ВР., 1Л., ЕД.Ч. = ети·ке·ти·рах
| МИН.НЕСВ.ВР., 1Л., МН.Ч. = ети·ке·ти·рах·ме
| МИН.НЕСВ.ВР., 2Л., ЕД.Ч. = ети·ке·ти·ра·ше
| МИН.НЕСВ.ВР., 2Л., МН.Ч. = ети·ке·ти·рах·те
| МИН.НЕСВ.ВР., 3Л., ЕД.Ч. = ети·ке·ти·ра·ше
| МИН.НЕСВ.ВР., 3Л., МН.Ч. = ети·ке·ти·ра·ха
| МИН.НЕОПР.ВР., 1Л., ЕД.Ч., М.Р. = етикетирал съм
| МИН.НЕОПР.ВР., 1Л., ЕД.Ч., Ж.Р. = етикетирала съм
| МИН.НЕОПР.ВР., 1Л., ЕД.Ч., СР.Р. = етикетирало съм
| МИН.НЕОПР.ВР., 1Л., МН.Ч. = етикетирали сме
| МИН.НЕОПР.ВР., 2Л., ЕД.Ч., М.Р. = етикетирал си
| МИН.НЕОПР.ВР., 2Л., ЕД.Ч., Ж.Р. = етикетирала си
| МИН.НЕОПР.ВР., 2Л., ЕД.Ч., СР.Р. = етикетирало си
| МИН.НЕОПР.ВР., 2Л., МН.Ч. = етикетирали сте
| МИН.НЕОПР.ВР., 3Л., ЕД.Ч., М.Р. = етикетирал е
| МИН.НЕОПР.ВР., 3Л., ЕД.Ч., Ж.Р. = етикетирала е
| МИН.НЕОПР.ВР., 3Л., ЕД.Ч., СР.Р. = етикетирало е
| МИН.НЕОПР.ВР., 3Л., МН.Ч. = етикетирали са
| МИН.ПРЕД.ВР., 1Л., ЕД.Ч., М.Р. = бях етикетирал
| МИН.ПРЕД.ВР., 1Л., ЕД.Ч., Ж.Р. = бях етикетирала
| МИН.ПРЕД.ВР., 1Л., ЕД.Ч., СР.Р. = бях етикетирало
| МИН.ПРЕД.ВР., 1Л., МН.Ч. = бяхме етикетирали
| МИН.ПРЕД.ВР., 2Л., ЕД.Ч., М.Р. = беше етикетирал
| МИН.ПРЕД.ВР., 2Л., ЕД.Ч., Ж.Р. = беше етикетирала
| МИН.ПРЕД.ВР., 2Л., ЕД.Ч., СР.Р. = беше етикетирало
| МИН.ПРЕД.ВР., 2Л., МН.Ч. = бяхте етикетирали
| МИН.ПРЕД.ВР., 3Л., ЕД.Ч., М.Р. = беше етикетирал
| МИН.ПРЕД.ВР., 3Л., ЕД.Ч., Ж.Р. = беше етикетирала
| МИН.ПРЕД.ВР., 3Л., ЕД.Ч., СР.Р. = беше етикетирало
| МИН.ПРЕД.ВР., 3Л., МН.Ч. = бяха етикетирали
| БЪД.ВР., 1Л., ЕД.Ч. = ще етикетирам
| БЪД.ВР., 1Л., МН.Ч. = ще етикетираме
| БЪД.ВР., 2Л., ЕД.Ч. = ще етикетираш
| БЪД.ВР., 2Л., МН.Ч. = ще етикетирате
| БЪД.ВР., 3Л., ЕД.Ч. = ще етикетира
| БЪД.ВР., 3Л., МН.Ч. = ще етикетират
| БЪД.ПРЕД.ВР., 1Л., ЕД.Ч., М.Р. = ще съм етикетирал
| БЪД.ПРЕД.ВР., 1Л., ЕД.Ч., Ж.Р. = ще съм етикетирала
| БЪД.ПРЕД.ВР., 1Л., ЕД.Ч., СР.Р. = ще съм етикетирало
| БЪД.ПРЕД.ВР., 1Л., МН.Ч. = ще сме етикетирали
| БЪД.ПРЕД.ВР., 2Л., ЕД.Ч., М.Р. = ще си етикетирал
| БЪД.ПРЕД.ВР., 2Л., ЕД.Ч., Ж.Р. = ще си етикетирала
| БЪД.ПРЕД.ВР., 2Л., ЕД.Ч., СР.Р. = ще си етикетирало
| БЪД.ПРЕД.ВР., 2Л., МН.Ч. = ще сте етикетирали
| БЪД.ПРЕД.ВР., 3Л., ЕД.Ч., М.Р. = ще е етикетирал
| БЪД.ПРЕД.ВР., 3Л., ЕД.Ч., Ж.Р. = ще е етикетирала
| БЪД.ПРЕД.ВР., 3Л., ЕД.Ч., СР.Р. = ще е етикетирало
| БЪД.ПРЕД.ВР., 3Л., МН.Ч. = ще са етикетирали
| БЪД.ВР. В МИН., 1Л., ЕД.Ч. = щях да етикетирам
| БЪД.ВР. В МИН., 1Л., МН.Ч. = щяхме да етикетираме
| БЪД.ВР. В МИН., 2Л., ЕД.Ч. = щеше да етикетираш
| БЪД.ВР. В МИН., 2Л., МН.Ч. = щяхте да етикетирате
| БЪД.ВР. В МИН., 3Л., ЕД.Ч. = щеше да етикетира
| БЪД.ВР. В МИН., 3Л., МН.Ч. = щяха да етикетират
| БЪД.ПРЕД.ВР. В МИН., 1Л., ЕД.Ч., М.Р. = щях да съм етикетирал
| БЪД.ПРЕД.ВР. В МИН., 1Л., ЕД.Ч., Ж.Р. = щях да съм етикетирала
| БЪД.ПРЕД.ВР. В МИН., 1Л., ЕД.Ч., СР.Р. = щях да съм етикетирало
| БЪД.ПРЕД.ВР. В МИН., 1Л., МН.Ч. = щяхме да сме етикетирали
| БЪД.ПРЕД.ВР. В МИН., 2Л., ЕД.Ч., М.Р. = щеше да си етикетирал
| БЪД.ПРЕД.ВР. В МИН., 2Л., ЕД.Ч., Ж.Р. = щеше да си етикетирала
| БЪД.ПРЕД.ВР. В МИН., 2Л., ЕД.Ч., СР.Р. = щеше да си етикетирало
| БЪД.ПРЕД.ВР. В МИН., 2Л., МН.Ч. = щяхте да сте етикетирали
| БЪД.ПРЕД.ВР. В МИН., 3Л., ЕД.Ч., М.Р. = щеше да е етикетирал
| БЪД.ПРЕД.ВР. В МИН., 3Л., ЕД.Ч., Ж.Р. = щеше да е етикетирала
| БЪД.ПРЕД.ВР. В МИН., 3Л., ЕД.Ч., СР.Р. = щеше да е етикетирало
| БЪД.ПРЕД.ВР. В МИН., 3Л., МН.Ч. = щяха да са етикетирали
| ПР.НАКЛ., СЕГ.ВР., 1Л., ЕД.Ч., М.Р. = етикетирал съм
| ПР.НАКЛ., СЕГ.ВР., 1Л., ЕД.Ч., Ж.Р. = етикетирала съм
| ПР.НАКЛ., СЕГ.ВР., 1Л., ЕД.Ч., СР.Р. = етикетирало съм
| ПР.НАКЛ., СЕГ.ВР., 1Л., МН.Ч. = етикетирали сме
| ПР.НАКЛ., СЕГ.ВР., 2Л., ЕД.Ч., М.Р. = етикетирал си
| ПР.НАКЛ., СЕГ.ВР., 2Л., ЕД.Ч., Ж.Р. = етикетирала си
| ПР.НАКЛ., СЕГ.ВР., 2Л., ЕД.Ч., СР.Р. = етикетирало си
| ПР.НАКЛ., СЕГ.ВР., 2Л., МН.Ч. = етикетирали сте
| ПР.НАКЛ., СЕГ.ВР., 3Л., ЕД.Ч., М.Р. = етикетирал (е)
| ПР.НАКЛ., СЕГ.ВР., 3Л., ЕД.Ч., Ж.Р. = етикетирала (е)
| ПР.НАКЛ., СЕГ.ВР., 3Л., ЕД.Ч., СР.Р. = етикетирало (е)
| ПР.НАКЛ., СЕГ.ВР., 3Л., МН.Ч. = етикетирали (са)
| ПР.НАКЛ., МИН.СВ.ВР., 1Л., ЕД.Ч., М.Р. = етикетирал съм
| ПР.НАКЛ., МИН.СВ.ВР., 1Л., ЕД.Ч., Ж.Р. = етикетирала съм
| ПР.НАКЛ., МИН.СВ.ВР., 1Л., ЕД.Ч., СР.Р. = етикетирало съм
| ПР.НАКЛ., МИН.СВ.ВР., 1Л., МН.Ч. = етикетирали сме
| ПР.НАКЛ., МИН.СВ.ВР., 2Л., ЕД.Ч., М.Р. = етикетирал си
| ПР.НАКЛ., МИН.СВ.ВР., 2Л., ЕД.Ч., Ж.Р. = етикетирала си
| ПР.НАКЛ., МИН.СВ.ВР., 2Л., ЕД.Ч., СР.Р. = етикетирало си
| ПР.НАКЛ., МИН.СВ.ВР., 2Л., МН.Ч. = етикетирали сте
| ПР.НАКЛ., МИН.СВ.ВР., 3Л., ЕД.Ч., М.Р. = етикетирал (е)
| ПР.НАКЛ., МИН.СВ.ВР., 3Л., ЕД.Ч., Ж.Р. = етикетирала (е)
| ПР.НАКЛ., МИН.СВ.ВР., 3Л., ЕД.Ч., СР.Р. = етикетирало (е)
| ПР.НАКЛ., МИН.СВ.ВР., 3Л., МН.Ч. = етикетирали (са)
| ПР.НАКЛ., МИН.НЕОПР.ВР., 1Л., ЕД.Ч., М.Р. = бил съм етикетирал
| ПР.НАКЛ., МИН.НЕОПР.ВР., 1Л., ЕД.Ч., Ж.Р. = била съм етикетирала
| ПР.НАКЛ., МИН.НЕОПР.ВР., 1Л., ЕД.Ч., СР.Р. = било съм етикетирало
| ПР.НАКЛ., МИН.НЕОПР.ВР., 1Л., МН.Ч. = били сме етикетирали
| ПР.НАКЛ., МИН.НЕОПР.ВР., 2Л., ЕД.Ч., М.Р. = бил си етикетирал
| ПР.НАКЛ., МИН.НЕОПР.ВР., 2Л., ЕД.Ч., Ж.Р. = била си етикетирала
| ПР.НАКЛ., МИН.НЕОПР.ВР., 2Л., ЕД.Ч., СР.Р. = било си етикетирало
| ПР.НАКЛ., МИН.НЕОПР.ВР., 2Л., МН.Ч. = били сте етикетирали
| ПР.НАКЛ., МИН.НЕОПР.ВР., 3Л., ЕД.Ч., М.Р. = бил (е) етикетирал
| ПР.НАКЛ., МИН.НЕОПР.ВР., 3Л., ЕД.Ч., Ж.Р. = била (е) етикетирала
| ПР.НАКЛ., МИН.НЕОПР.ВР., 3Л., ЕД.Ч., СР.Р. = било (е) етикетирало
| ПР.НАКЛ., МИН.НЕОПР.ВР., 3Л., МН.Ч. = били (са) етикетирали
| ПР.НАКЛ., БЪД.ВР., 1Л., ЕД.Ч., М.Р. = щял съм да етикетирам
| ПР.НАКЛ., БЪД.ВР., 1Л., ЕД.Ч., Ж.Р. = щяла съм да етикетирам
| ПР.НАКЛ., БЪД.ВР., 1Л., ЕД.Ч., СР.Р. = щяло съм да етикетирам
| ПР.НАКЛ., БЪД.ВР., 1Л., МН.Ч. = щели сме да етикетираме
| ПР.НАКЛ., БЪД.ВР., 2Л., ЕД.Ч., М.Р. = щял си да етикетираш
| ПР.НАКЛ., БЪД.ВР., 2Л., ЕД.Ч., Ж.Р. = щяла си да етикетираш
| ПР.НАКЛ., БЪД.ВР., 2Л., ЕД.Ч., СР.Р. = щяло си да етикетираш
| ПР.НАКЛ., БЪД.ВР., 2Л., МН.Ч. = щели сте да етикетирате
| ПР.НАКЛ., БЪД.ВР., 3Л., ЕД.Ч., М.Р. = щял (е) да етикетира
| ПР.НАКЛ., БЪД.ВР., 3Л., ЕД.Ч., Ж.Р. = щяла (е) да етикетира
| ПР.НАКЛ., БЪД.ВР., 3Л., ЕД.Ч., СР.Р. = щяло (е) да етикетира
| ПР.НАКЛ., БЪД.ВР., 3Л., МН.Ч. = щели (са) да етикетират
| ПР.НАКЛ., БЪД.ПРЕД.ВР., 1Л., ЕД.Ч., М.Р. = щял съм да съм етикетирал
| ПР.НАКЛ., БЪД.ПРЕД.ВР., 1Л., ЕД.Ч., Ж.Р. = щяла съм да съм етикетирала
| ПР.НАКЛ., БЪД.ПРЕД.ВР., 1Л., ЕД.Ч., СР.Р. = щяло съм да съм етикетирало
| ПР.НАКЛ., БЪД.ПРЕД.ВР., 1Л., МН.Ч. = щели сме да сме етикетирали
| ПР.НАКЛ., БЪД.ПРЕД.ВР., 2Л., ЕД.Ч., М.Р. = щял си да си етикетирал
| ПР.НАКЛ., БЪД.ПРЕД.ВР., 2Л., ЕД.Ч., Ж.Р. = щяла си да си етикетирала
| ПР.НАКЛ., БЪД.ПРЕД.ВР., 2Л., ЕД.Ч., СР.Р. = щяло си да си етикетирало
| ПР.НАКЛ., БЪД.ПРЕД.ВР., 2Л., МН.Ч. = щели сте да сте етикетирали
| ПР.НАКЛ., БЪД.ПРЕД.ВР., 3Л., ЕД.Ч., М.Р. = щял (е) да е етикетирал
| ПР.НАКЛ., БЪД.ПРЕД.ВР., 3Л., ЕД.Ч., Ж.Р. = щяла (е) да е етикетирала
| ПР.НАКЛ., БЪД.ПРЕД.ВР., 3Л., ЕД.Ч., СР.Р. = щяло (е) да е етикетирало
| ПР.НАКЛ., БЪД.ПРЕД.ВР., 3Л., МН.Ч. = щели (са) да са етикетирали
| УСЛОВНО НАКЛОНЕНИЕ, 1Л., ЕД.Ч., М.Р. = бих етикетирал
| УСЛОВНО НАКЛОНЕНИЕ, 1Л., ЕД.Ч., Ж.Р. = бих етикетирала
| УСЛОВНО НАКЛОНЕНИЕ, 1Л., ЕД.Ч., СР.Р. = бих етикетирало
| УСЛОВНО НАКЛОНЕНИЕ, 1Л., МН.Ч. = бихме етикетирали
| УСЛОВНО НАКЛОНЕНИЕ, 2Л., ЕД.Ч., М.Р. = би етикетирал
| УСЛОВНО НАКЛОНЕНИЕ, 2Л., ЕД.Ч., Ж.Р. = би етикетирала
| УСЛОВНО НАКЛОНЕНИЕ, 2Л., ЕД.Ч., СР.Р. = би етикетирало
| УСЛОВНО НАКЛОНЕНИЕ, 2Л., МН.Ч. = бихте етикетирали
| УСЛОВНО НАКЛОНЕНИЕ, 3Л., ЕД.Ч., М.Р. = би етикетирал
| УСЛОВНО НАКЛОНЕНИЕ, 3Л., ЕД.Ч., Ж.Р. = би етикетирала
| УСЛОВНО НАКЛОНЕНИЕ, 3Л., ЕД.Ч., СР.Р. = би етикетирало
| УСЛОВНО НАКЛОНЕНИЕ, 3Л., МН.Ч. = биха етикетирали
| ПОВЕЛИТЕЛНО НАКЛОНЕНИЕ, ЕД.Ч. = ети·ке·ти·рай
| ПОВЕЛИТЕЛНО НАКЛОНЕНИЕ, МН.Ч. = ети·ке·ти·рай·те
| МИН.СТРАД.ПРИЧ. М.Р. = ети·ке·ти·ран
| МИН.СТРАД.ПРИЧ. М.Р. НЕПЪЛЕН ЧЛЕН = ети·ке·ти·ра·ния
| МИН.СТРАД.ПРИЧ. М.Р. ПЪЛЕН ЧЛЕН = ети·ке·ти·ра·ни·ят
| МИН.СТРАД.ПРИЧ. Ж.Р. = ети·ке·ти·ра·на
| МИН.СТРАД.ПРИЧ. Ж.Р. ЧЛЕН = ети·ке·ти·ра·на·та
| МИН.СТРАД.ПРИЧ. СР.Р. = ети·ке·ти·ра·но
| МИН.СТРАД.ПРИЧ. СР.Р. ЧЛЕН = ети·ке·ти·ра·но·то
| МИН.СТРАД.ПРИЧ. МН.Ч. = ети·ке·ти·ра·ни
| МИН.СТРАД.ПРИЧ. МН.Ч. ЧЛЕН = ети·ке·ти·ра·ни·те
| МИН.ДЕЯТ.СВ.ПРИЧ. М.Р. = ети·ке·ти·рал
| МИН.ДЕЯТ.СВ.ПРИЧ. М.Р. НЕПЪЛЕН ЧЛЕН = ети·ке·ти·ра·лия
| МИН.ДЕЯТ.СВ.ПРИЧ. М.Р. ПЪЛЕН ЧЛЕН = ети·ке·ти·ра·ли·ят
| МИН.ДЕЯТ.СВ.ПРИЧ. Ж.Р. = ети·ке·ти·ра·ла
| МИН.ДЕЯТ.СВ.ПРИЧ. Ж.Р. ЧЛЕН = ети·ке·ти·ра·ла·та
| МИН.ДЕЯТ.СВ.ПРИЧ. СР.Р. = ети·ке·ти·ра·ло
| МИН.ДЕЯТ.СВ.ПРИЧ. СР.Р. ЧЛЕН = ети·ке·ти·ра·ло·то
| МИН.ДЕЯТ.СВ.ПРИЧ. МН.Ч. = ети·ке·ти·ра·ли
| МИН.ДЕЯТ.СВ.ПРИЧ. МН.Ч. ЧЛЕН = ети·ке·ти·ра·ли·те
| МИН.ДЕЯТ.НЕСВ.ПРИЧ. М.Р. = ети·ке·ти·рал
| МИН.ДЕЯТ.НЕСВ.ПРИЧ. М.Р. НЕПЪЛЕН ЧЛЕН = ети·ке·ти·ра·лия
| МИН.ДЕЯТ.НЕСВ.ПРИЧ. М.Р. ПЪЛЕН ЧЛЕН = ети·ке·ти·ра·ли·ят
| МИН.ДЕЯТ.НЕСВ.ПРИЧ. Ж.Р. = ети·ке·ти·ра·ла
| МИН.ДЕЯТ.НЕСВ.ПРИЧ. Ж.Р. ЧЛЕН = ети·ке·ти·ра·ла·та
| МИН.ДЕЯТ.НЕСВ.ПРИЧ. СР.Р. = ети·ке·ти·ра·ло
| МИН.ДЕЯТ.НЕСВ.ПРИЧ. СР.Р. ЧЛЕН = ети·ке·ти·ра·ло·то
| МИН.ДЕЯТ.НЕСВ.ПРИЧ. МН.Ч. = ети·ке·ти·ра·ли
| МИН.ДЕЯТ.НЕСВ.ПРИЧ. МН.Ч. ЧЛЕН = ети·ке·ти·ра·ли·те
| СЕГ.ДЕЯТ.ПРИЧ. М.Р. = ети·ке·ти·ращ
| СЕГ.ДЕЯТ.ПРИЧ. М.Р. НЕПЪЛЕН ЧЛЕН = ети·ке·ти·ра·щия
| СЕГ.ДЕЯТ.ПРИЧ. М.Р. ПЪЛЕН ЧЛЕН = ети·ке·ти·ра·щи·ят
| СЕГ.ДЕЯТ.ПРИЧ. Ж.Р. = ети·ке·ти·ра·ща
| СЕГ.ДЕЯТ.ПРИЧ. Ж.Р. ЧЛЕН = ети·ке·ти·ра·ща·та
| СЕГ.ДЕЯТ.ПРИЧ. СР.Р. = ети·ке·ти·ра·що
| СЕГ.ДЕЯТ.ПРИЧ. СР.Р. ЧЛЕН = ети·ке·ти·ра·що·то
| СЕГ.ДЕЯТ.ПРИЧ. МН.Ч. = ети·ке·ти·ра·щи
| СЕГ.ДЕЯТ.ПРИЧ. МН.Ч. ЧЛЕН = ети·ке·ти·ра·щи·те
| ДЕЕПРИЧАСТИЕ = ети·ке·ти·рай·ки
| СКРИТИ ПРЕПРАТКИ = 
[[етикетирам]],
[[етикетираш]],
[[етикетира]],
[[етикетираме]],
[[етикетирате]],
[[етикетират]],
[[етикетирах]],
[[етикетирахме]],
[[етикетирахте]],
[[етикетираха]],
[[етикетираше]],
[[етикетирай]],
[[етикетирайте]],
[[етикетирал]],
[[етикетиралия]],
[[етикетиралият]],
[[етикетирала]],
[[етикетиралата]],
[[етикетирало]],
[[етикетиралото]],
[[етикетирали]],
[[етикетиралите]],
[[етикетиран]],
[[етикетирания]],
[[етикетираният]],
[[етикетирана]],
[[етикетираната]],
[[етикетирано]],
[[етикетираното]],
[[етикетирани]],
[[етикетираните]],
[[етикетиращ]],
[[етикетиращия]],
[[етикетиращият]],
[[етикетираща]],
[[етикетиращата]],
[[етикетиращо]],
[[етикетиращото]],
[[етикетиращи]],
[[етикетиращите]],
[[етикетирайки]],
[[етикетирал съм]],
[[етикетирала съм]],
[[етикетирало съм]],
[[етикетирали сме]],
[[етикетирал си]],
[[етикетирала си]],
[[етикетирало си]],
[[етикетирали сте]],
[[етикетирал е]],
[[етикетирала е]],
[[етикетирало е]],
[[етикетирали са]],
[[бях етикетирал]],
[[бях етикетирала]],
[[бях етикетирало]],
[[бяхме етикетирали]],
[[беше етикетирал]],
[[беше етикетирала]],
[[беше етикетирало]],
[[бяхте етикетирали]],
[[бяха етикетирали]],
[[ще етикетирам]],
[[ще етикетираме]],
[[ще етикетираш]],
[[ще етикетирате]],
[[ще етикетира]],
[[ще етикетират]],
[[ще съм етикетирал]],
[[ще съм етикетирала]],
[[ще съм етикетирало]],
[[ще сме етикетирали]],
[[ще си етикетирал]],
[[ще си етикетирала]],
[[ще си етикетирало]],
[[ще сте етикетирали]],
[[ще е етикетирал]],
[[ще е етикетирала]],
[[ще е етикетирало]],
[[ще са етикетирали]],
[[щях да етикетирам]],
[[щяхме да етикетираме]],
[[щеше да етикетираш]],
[[щяхте да етикетирате]],
[[щеше да етикетира]],
[[щяха да етикетират]],
[[щях да съм етикетирал]],
[[щях да съм етикетирала]],
[[щях да съм етикетирало]],
[[щяхме да сме етикетирали]],
[[щеше да си етикетирал]],
[[щеше да си етикетирала]],
[[щеше да си етикетирало]],
[[щяхте да сте етикетирали]],
[[щеше да е етикетирал]],
[[щеше да е етикетирала]],
[[щеше да е етикетирало]],
[[щяха да са етикетирали]],
[[бил съм етикетирал]],
[[била съм етикетирала]],
[[било съм етикетирало]],
[[били сме етикетирали]],
[[бил си етикетирал]],
[[била си етикетирала]],
[[било си етикетирало]],
[[били сте етикетирали]],
[[бил е етикетирал]],
[[била е етикетирала]],
[[било е етикетирало]],
[[били са етикетирали]],
[[щял съм да етикетирам]],
[[щяла съм да етикетирам]],
[[щяло съм да етикетирам]],
[[щели сме да етикетираме]],
[[щял си да етикетираш]],
[[щяла си да етикетираш]],
[[щяло си да етикетираш]],
[[щели сте да етикетирате]],
[[щял да етикетира]],
[[щяла да етикетира]],
[[щяло да етикетира]],
[[щели да етикетират]],
[[щял е да етикетира]],
[[щяла е да етикетира]],
[[щяло е да етикетира]],
[[щели са да етикетират]],
[[щял съм да съм етикетирал]],
[[щяла съм да съм етикетирала]],
[[щяло съм да съм етикетирало]],
[[щели сме да сме етикетирали]],
[[щял си да си етикетирал]],
[[щяла си да си етикетирала]],
[[щяло си да си етикетирало]],
[[щели сте да сте етикетирали]],
[[щял да е етикетирал]],
[[щяла да е етикетирала]],
[[щяло да е етикетирало]],
[[щели да са етикетирали]],
[[щял е да е етикетирал]],
[[щяла е да е етикетирала]],
[[щяло е да е етикетирало]],
[[щели са да са етикетирали]],
[[бих етикетирал]],
[[бих етикетирала]],
[[бих етикетирало]],
[[бихме етикетирали]],
[[би етикетирал]],
[[би етикетирала]],
[[би етикетирало]],
[[бихте етикетирали]],
[[биха етикетирали]],
}}</text>
      <sha1>qyom8rkymc2exaq9lfgoufnmfsp40bl</sha1>
    </revision>
  </page>
  <page>
    <title>Шаблон:Словоформи/ехтя</title>
    <ns>10</ns>
    <id>465450</id>
    <revision>
      <id>497432</id>
      <timestamp>2005-05-08T13:27:05Z</timestamp>
      <contributor>
        <username>Bgbot</username>
        <id>83</id>
      </contributor>
      <comment>Борислав: Шаблон със словоформи</comment>
      <model>wikitext</model>
      <format>text/x-wiki</format>
      <text bytes="18406" xml:space="preserve">{{Шаблон:Словоформи/Глагол|
  ОСНОВНА ФОРМА = ехтя
| СЕГ.ВР., 1Л., ЕД.Ч. = ех·тя
| СЕГ.ВР., 1Л., МН.Ч. = ех·тим
| СЕГ.ВР., 2Л., ЕД.Ч. = ех·тиш
| СЕГ.ВР., 2Л., МН.Ч. = ех·ти·те
| СЕГ.ВР., 3Л., ЕД.Ч. = ех·ти
| СЕГ.ВР., 3Л., МН.Ч. = ех·тят
| МИН.СВ.ВР., 1Л., ЕД.Ч. = ех·тях
| МИН.СВ.ВР., 1Л., МН.Ч. = ех·тях·ме
| МИН.СВ.ВР., 2Л., ЕД.Ч. = ех·тя
| МИН.СВ.ВР., 2Л., МН.Ч. = ех·тях·те
| МИН.СВ.ВР., 3Л., ЕД.Ч. = ех·тя
| МИН.СВ.ВР., 3Л., МН.Ч. = ех·тя·ха
| МИН.НЕСВ.ВР., 1Л., ЕД.Ч. = ех·тях
| МИН.НЕСВ.ВР., 1Л., МН.Ч. = ех·тях·ме
| МИН.НЕСВ.ВР., 2Л., ЕД.Ч. = ех·те·ше
| МИН.НЕСВ.ВР., 2Л., МН.Ч. = ех·тях·те
| МИН.НЕСВ.ВР., 3Л., ЕД.Ч. = ех·те·ше
| МИН.НЕСВ.ВР., 3Л., МН.Ч. = ех·тя·ха
| МИН.НЕОПР.ВР., 1Л., ЕД.Ч., М.Р. = ехтял съм
| МИН.НЕОПР.ВР., 1Л., ЕД.Ч., Ж.Р. = ехтяла съм
| МИН.НЕОПР.ВР., 1Л., ЕД.Ч., СР.Р. = ехтяло съм
| МИН.НЕОПР.ВР., 1Л., МН.Ч. = ехтели сме
| МИН.НЕОПР.ВР., 2Л., ЕД.Ч., М.Р. = ехтял си
| МИН.НЕОПР.ВР., 2Л., ЕД.Ч., Ж.Р. = ехтяла си
| МИН.НЕОПР.ВР., 2Л., ЕД.Ч., СР.Р. = ехтяло си
| МИН.НЕОПР.ВР., 2Л., МН.Ч. = ехтели сте
| МИН.НЕОПР.ВР., 3Л., ЕД.Ч., М.Р. = ехтял е
| МИН.НЕОПР.ВР., 3Л., ЕД.Ч., Ж.Р. = ехтяла е
| МИН.НЕОПР.ВР., 3Л., ЕД.Ч., СР.Р. = ехтяло е
| МИН.НЕОПР.ВР., 3Л., МН.Ч. = ехтели са
| МИН.ПРЕД.ВР., 1Л., ЕД.Ч., М.Р. = бях ехтял
| МИН.ПРЕД.ВР., 1Л., ЕД.Ч., Ж.Р. = бях ехтяла
| МИН.ПРЕД.ВР., 1Л., ЕД.Ч., СР.Р. = бях ехтяло
| МИН.ПРЕД.ВР., 1Л., МН.Ч. = бяхме ехтели
| МИН.ПРЕД.ВР., 2Л., ЕД.Ч., М.Р. = беше ехтял
| МИН.ПРЕД.ВР., 2Л., ЕД.Ч., Ж.Р. = беше ехтяла
| МИН.ПРЕД.ВР., 2Л., ЕД.Ч., СР.Р. = беше ехтяло
| МИН.ПРЕД.ВР., 2Л., МН.Ч. = бяхте ехтели
| МИН.ПРЕД.ВР., 3Л., ЕД.Ч., М.Р. = беше ехтял
| МИН.ПРЕД.ВР., 3Л., ЕД.Ч., Ж.Р. = беше ехтяла
| МИН.ПРЕД.ВР., 3Л., ЕД.Ч., СР.Р. = беше ехтяло
| МИН.ПРЕД.ВР., 3Л., МН.Ч. = бяха ехтели
| БЪД.ВР., 1Л., ЕД.Ч. = ще ехтя
| БЪД.ВР., 1Л., МН.Ч. = ще ехтим
| БЪД.ВР., 2Л., ЕД.Ч. = ще ехтиш
| БЪД.ВР., 2Л., МН.Ч. = ще ехтите
| БЪД.ВР., 3Л., ЕД.Ч. = ще ехти
| БЪД.ВР., 3Л., МН.Ч. = ще ехтят
| БЪД.ПРЕД.ВР., 1Л., ЕД.Ч., М.Р. = ще съм ехтял
| БЪД.ПРЕД.ВР., 1Л., ЕД.Ч., Ж.Р. = ще съм ехтяла
| БЪД.ПРЕД.ВР., 1Л., ЕД.Ч., СР.Р. = ще съм ехтяло
| БЪД.ПРЕД.ВР., 1Л., МН.Ч. = ще сме ехтели
| БЪД.ПРЕД.ВР., 2Л., ЕД.Ч., М.Р. = ще си ехтял
| БЪД.ПРЕД.ВР., 2Л., ЕД.Ч., Ж.Р. = ще си ехтяла
| БЪД.ПРЕД.ВР., 2Л., ЕД.Ч., СР.Р. = ще си ехтяло
| БЪД.ПРЕД.ВР., 2Л., МН.Ч. = ще сте ехтели
| БЪД.ПРЕД.ВР., 3Л., ЕД.Ч., М.Р. = ще е ехтял
| БЪД.ПРЕД.ВР., 3Л., ЕД.Ч., Ж.Р. = ще е ехтяла
| БЪД.ПРЕД.ВР., 3Л., ЕД.Ч., СР.Р. = ще е ехтяло
| БЪД.ПРЕД.ВР., 3Л., МН.Ч. = ще са ехтели
| БЪД.ВР. В МИН., 1Л., ЕД.Ч. = щях да ехтя
| БЪД.ВР. В МИН., 1Л., МН.Ч. = щяхме да ехтим
| БЪД.ВР. В МИН., 2Л., ЕД.Ч. = щеше да ехтиш
| БЪД.ВР. В МИН., 2Л., МН.Ч. = щяхте да ехтите
| БЪД.ВР. В МИН., 3Л., ЕД.Ч. = щеше да ехти
| БЪД.ВР. В МИН., 3Л., МН.Ч. = щяха да ехтят
| БЪД.ПРЕД.ВР. В МИН., 1Л., ЕД.Ч., М.Р. = щях да съм ехтял
| БЪД.ПРЕД.ВР. В МИН., 1Л., ЕД.Ч., Ж.Р. = щях да съм ехтяла
| БЪД.ПРЕД.ВР. В МИН., 1Л., ЕД.Ч., СР.Р. = щях да съм ехтяло
| БЪД.ПРЕД.ВР. В МИН., 1Л., МН.Ч. = щяхме да сме ехтели
| БЪД.ПРЕД.ВР. В МИН., 2Л., ЕД.Ч., М.Р. = щеше да си ехтял
| БЪД.ПРЕД.ВР. В МИН., 2Л., ЕД.Ч., Ж.Р. = щеше да си ехтяла
| БЪД.ПРЕД.ВР. В МИН., 2Л., ЕД.Ч., СР.Р. = щеше да си ехтяло
| БЪД.ПРЕД.ВР. В МИН., 2Л., МН.Ч. = щяхте да сте ехтели
| БЪД.ПРЕД.ВР. В МИН., 3Л., ЕД.Ч., М.Р. = щеше да е ехтял
| БЪД.ПРЕД.ВР. В МИН., 3Л., ЕД.Ч., Ж.Р. = щеше да е ехтяла
| БЪД.ПРЕД.ВР. В МИН., 3Л., ЕД.Ч., СР.Р. = щеше да е ехтяло
| БЪД.ПРЕД.ВР. В МИН., 3Л., МН.Ч. = щяха да са ехтели
| ПР.НАКЛ., СЕГ.ВР., 1Л., ЕД.Ч., М.Р. = ехтял съм
| ПР.НАКЛ., СЕГ.ВР., 1Л., ЕД.Ч., Ж.Р. = ехтяла съм
| ПР.НАКЛ., СЕГ.ВР., 1Л., ЕД.Ч., СР.Р. = ехтяло съм
| ПР.НАКЛ., СЕГ.ВР., 1Л., МН.Ч. = ехтели сме
| ПР.НАКЛ., СЕГ.ВР., 2Л., ЕД.Ч., М.Р. = ехтял си
| ПР.НАКЛ., СЕГ.ВР., 2Л., ЕД.Ч., Ж.Р. = ехтяла си
| ПР.НАКЛ., СЕГ.ВР., 2Л., ЕД.Ч., СР.Р. = ехтяло си
| ПР.НАКЛ., СЕГ.ВР., 2Л., МН.Ч. = ехтели сте
| ПР.НАКЛ., СЕГ.ВР., 3Л., ЕД.Ч., М.Р. = ехтял (е)
| ПР.НАКЛ., СЕГ.ВР., 3Л., ЕД.Ч., Ж.Р. = ехтяла (е)
| ПР.НАКЛ., СЕГ.ВР., 3Л., ЕД.Ч., СР.Р. = ехтяло (е)
| ПР.НАКЛ., СЕГ.ВР., 3Л., МН.Ч. = ехтели (са)
| ПР.НАКЛ., МИН.СВ.ВР., 1Л., ЕД.Ч., М.Р. = ехтял съм
| ПР.НАКЛ., МИН.СВ.ВР., 1Л., ЕД.Ч., Ж.Р. = ехтяла съм
| ПР.НАКЛ., МИН.СВ.ВР., 1Л., ЕД.Ч., СР.Р. = ехтяло съм
| ПР.НАКЛ., МИН.СВ.ВР., 1Л., МН.Ч. = ехтели сме
| ПР.НАКЛ., МИН.СВ.ВР., 2Л., ЕД.Ч., М.Р. = ехтял си
| ПР.НАКЛ., МИН.СВ.ВР., 2Л., ЕД.Ч., Ж.Р. = ехтяла си
| ПР.НАКЛ., МИН.СВ.ВР., 2Л., ЕД.Ч., СР.Р. = ехтяло си
| ПР.НАКЛ., МИН.СВ.ВР., 2Л., МН.Ч. = ехтели сте
| ПР.НАКЛ., МИН.СВ.ВР., 3Л., ЕД.Ч., М.Р. = ехтял (е)
| ПР.НАКЛ., МИН.СВ.ВР., 3Л., ЕД.Ч., Ж.Р. = ехтяла (е)
| ПР.НАКЛ., МИН.СВ.ВР., 3Л., ЕД.Ч., СР.Р. = ехтяло (е)
| ПР.НАКЛ., МИН.СВ.ВР., 3Л., МН.Ч. = ехтели (са)
| ПР.НАКЛ., МИН.НЕОПР.ВР., 1Л., ЕД.Ч., М.Р. = бил съм ехтял
| ПР.НАКЛ., МИН.НЕОПР.ВР., 1Л., ЕД.Ч., Ж.Р. = била съм ехтяла
| ПР.НАКЛ., МИН.НЕОПР.ВР., 1Л., ЕД.Ч., СР.Р. = било съм ехтяло
| ПР.НАКЛ., МИН.НЕОПР.ВР., 1Л., МН.Ч. = били сме ехтели
| ПР.НАКЛ., МИН.НЕОПР.ВР., 2Л., ЕД.Ч., М.Р. = бил си ехтял
| ПР.НАКЛ., МИН.НЕОПР.ВР., 2Л., ЕД.Ч., Ж.Р. = била си ехтяла
| ПР.НАКЛ., МИН.НЕОПР.ВР., 2Л., ЕД.Ч., СР.Р. = било си ехтяло
| ПР.НАКЛ., МИН.НЕОПР.ВР., 2Л., МН.Ч. = били сте ехтели
| ПР.НАКЛ., МИН.НЕОПР.ВР., 3Л., ЕД.Ч., М.Р. = бил (е) ехтял
| ПР.НАКЛ., МИН.НЕОПР.ВР., 3Л., ЕД.Ч., Ж.Р. = била (е) ехтяла
| ПР.НАКЛ., МИН.НЕОПР.ВР., 3Л., ЕД.Ч., СР.Р. = било (е) ехтяло
| ПР.НАКЛ., МИН.НЕОПР.ВР., 3Л., МН.Ч. = били (са) ехтели
| ПР.НАКЛ., БЪД.ВР., 1Л., ЕД.Ч., М.Р. = щял съм да ехтя
| ПР.НАКЛ., БЪД.ВР., 1Л., ЕД.Ч., Ж.Р. = щяла съм да ехтя
| ПР.НАКЛ., БЪД.ВР., 1Л., ЕД.Ч., СР.Р. = щяло съм да ехтя
| ПР.НАКЛ., БЪД.ВР., 1Л., МН.Ч. = щели сме да ехтим
| ПР.НАКЛ., БЪД.ВР., 2Л., ЕД.Ч., М.Р. = щял си да ехтиш
| ПР.НАКЛ., БЪД.ВР., 2Л., ЕД.Ч., Ж.Р. = щяла си да ехтиш
| ПР.НАКЛ., БЪД.ВР., 2Л., ЕД.Ч., СР.Р. = щяло си да ехтиш
| ПР.НАКЛ., БЪД.ВР., 2Л., МН.Ч. = щели сте да ехтите
| ПР.НАКЛ., БЪД.ВР., 3Л., ЕД.Ч., М.Р. = щял (е) да ехти
| ПР.НАКЛ., БЪД.ВР., 3Л., ЕД.Ч., Ж.Р. = щяла (е) да ехти
| ПР.НАКЛ., БЪД.ВР., 3Л., ЕД.Ч., СР.Р. = щяло (е) да ехти
| ПР.НАКЛ., БЪД.ВР., 3Л., МН.Ч. = щели (са) да ехтят
| ПР.НАКЛ., БЪД.ПРЕД.ВР., 1Л., ЕД.Ч., М.Р. = щял съм да съм ехтял
| ПР.НАКЛ., БЪД.ПРЕД.ВР., 1Л., ЕД.Ч., Ж.Р. = щяла съм да съм ехтяла
| ПР.НАКЛ., БЪД.ПРЕД.ВР., 1Л., ЕД.Ч., СР.Р. = щяло съм да съм ехтяло
| ПР.НАКЛ., БЪД.ПРЕД.ВР., 1Л., МН.Ч. = щели сме да сме ехтели
| ПР.НАКЛ., БЪД.ПРЕД.ВР., 2Л., ЕД.Ч., М.Р. = щял си да си ехтял
| ПР.НАКЛ., БЪД.ПРЕД.ВР., 2Л., ЕД.Ч., Ж.Р. = щяла си да си ехтяла
| ПР.НАКЛ., БЪД.ПРЕД.ВР., 2Л., ЕД.Ч., СР.Р. = щяло си да си ехтяло
| ПР.НАКЛ., БЪД.ПРЕД.ВР., 2Л., МН.Ч. = щели сте да сте ехтели
| ПР.НАКЛ., БЪД.ПРЕД.ВР., 3Л., ЕД.Ч., М.Р. = щял (е) да е ехтял
| ПР.НАКЛ., БЪД.ПРЕД.ВР., 3Л., ЕД.Ч., Ж.Р. = щяла (е) да е ехтяла
| ПР.НАКЛ., БЪД.ПРЕД.ВР., 3Л., ЕД.Ч., СР.Р. = щяло (е) да е ехтяло
| ПР.НАКЛ., БЪД.ПРЕД.ВР., 3Л., МН.Ч. = щели (са) да са ехтели
| УСЛОВНО НАКЛОНЕНИЕ, 1Л., ЕД.Ч., М.Р. = бих ехтял
| УСЛОВНО НАКЛОНЕНИЕ, 1Л., ЕД.Ч., Ж.Р. = бих ехтяла
| УСЛОВНО НАКЛОНЕНИЕ, 1Л., ЕД.Ч., СР.Р. = бих ехтяло
| УСЛОВНО НАКЛОНЕНИЕ, 1Л., МН.Ч. = бихме ехтели
| УСЛОВНО НАКЛОНЕНИЕ, 2Л., ЕД.Ч., М.Р. = би ехтял
| УСЛОВНО НАКЛОНЕНИЕ, 2Л., ЕД.Ч., Ж.Р. = би ехтяла
| УСЛОВНО НАКЛОНЕНИЕ, 2Л., ЕД.Ч., СР.Р. = би ехтяло
| УСЛОВНО НАКЛОНЕНИЕ, 2Л., МН.Ч. = бихте ехтели
| УСЛОВНО НАКЛОНЕНИЕ, 3Л., ЕД.Ч., М.Р. = би ехтял
| УСЛОВНО НАКЛОНЕНИЕ, 3Л., ЕД.Ч., Ж.Р. = би ехтяла
| УСЛОВНО НАКЛОНЕНИЕ, 3Л., ЕД.Ч., СР.Р. = би ехтяло
| УСЛОВНО НАКЛОНЕНИЕ, 3Л., МН.Ч. = биха ехтели
| ПОВЕЛИТЕЛНО НАКЛОНЕНИЕ, ЕД.Ч. = ех·ти
| ПОВЕЛИТЕЛНО НАКЛОНЕНИЕ, МН.Ч. = ех·те·те
| МИН.СТРАД.ПРИЧ. М.Р. = ех·тян
| МИН.СТРАД.ПРИЧ. М.Р. НЕПЪЛЕН ЧЛЕН = ех·тя·ния
| МИН.СТРАД.ПРИЧ. М.Р. ПЪЛЕН ЧЛЕН = ех·тя·ни·ят
| МИН.СТРАД.ПРИЧ. Ж.Р. = ех·тя·на
| МИН.СТРАД.ПРИЧ. Ж.Р. ЧЛЕН = ех·тя·на·та
| МИН.СТРАД.ПРИЧ. СР.Р. = ех·тя·но
| МИН.СТРАД.ПРИЧ. СР.Р. ЧЛЕН = ех·тя·но·то
| МИН.СТРАД.ПРИЧ. МН.Ч. = ех·те·ни
| МИН.СТРАД.ПРИЧ. МН.Ч. ЧЛЕН = ех·те·ни·те
| МИН.ДЕЯТ.СВ.ПРИЧ. М.Р. = ех·тял
| МИН.ДЕЯТ.СВ.ПРИЧ. М.Р. НЕПЪЛЕН ЧЛЕН = ех·те·лия
| МИН.ДЕЯТ.СВ.ПРИЧ. М.Р. ПЪЛЕН ЧЛЕН = ех·те·ли·ят
| МИН.ДЕЯТ.СВ.ПРИЧ. Ж.Р. = ех·тя·ла
| МИН.ДЕЯТ.СВ.ПРИЧ. Ж.Р. ЧЛЕН = ех·тя·ла·та
| МИН.ДЕЯТ.СВ.ПРИЧ. СР.Р. = ех·тя·ло
| МИН.ДЕЯТ.СВ.ПРИЧ. СР.Р. ЧЛЕН = ех·тя·ло·то
| МИН.ДЕЯТ.СВ.ПРИЧ. МН.Ч. = ех·те·ли
| МИН.ДЕЯТ.СВ.ПРИЧ. МН.Ч. ЧЛЕН = ех·те·ли·те
| МИН.ДЕЯТ.НЕСВ.ПРИЧ. М.Р. = ех·тял
| МИН.ДЕЯТ.НЕСВ.ПРИЧ. М.Р. НЕПЪЛЕН ЧЛЕН = ех·тя·лия
| МИН.ДЕЯТ.НЕСВ.ПРИЧ. М.Р. ПЪЛЕН ЧЛЕН = ех·тя·ли·ят
| МИН.ДЕЯТ.НЕСВ.ПРИЧ. Ж.Р. = ех·тя·ла
| МИН.ДЕЯТ.НЕСВ.ПРИЧ. Ж.Р. ЧЛЕН = ех·тя·ла·та
| МИН.ДЕЯТ.НЕСВ.ПРИЧ. СР.Р. = ех·тя·ло
| МИН.ДЕЯТ.НЕСВ.ПРИЧ. СР.Р. ЧЛЕН = ех·тя·ло·то
| МИН.ДЕЯТ.НЕСВ.ПРИЧ. МН.Ч. = ех·те·ли
| МИН.ДЕЯТ.НЕСВ.ПРИЧ. МН.Ч. ЧЛЕН = ех·те·ли·те
| СЕГ.ДЕЯТ.ПРИЧ. М.Р. = ех·тящ
| СЕГ.ДЕЯТ.ПРИЧ. М.Р. НЕПЪЛЕН ЧЛЕН = ех·тя·щия
| СЕГ.ДЕЯТ.ПРИЧ. М.Р. ПЪЛЕН ЧЛЕН = ех·тя·щи·ят
| СЕГ.ДЕЯТ.ПРИЧ. Ж.Р. = ех·тя·ща
| СЕГ.ДЕЯТ.ПРИЧ. Ж.Р. ЧЛЕН = ех·тя·ща·та
| СЕГ.ДЕЯТ.ПРИЧ. СР.Р. = ех·тя·що
| СЕГ.ДЕЯТ.ПРИЧ. СР.Р. ЧЛЕН = ех·тя·що·то
| СЕГ.ДЕЯТ.ПРИЧ. МН.Ч. = ех·тя·щи
| СЕГ.ДЕЯТ.ПРИЧ. МН.Ч. ЧЛЕН = ех·тя·щи·те
| ДЕЕПРИЧАСТИЕ = ех·тей·ки
| СКРИТИ ПРЕПРАТКИ = 
[[ехтя]],
[[ехтиш]],
[[ехти]],
[[ехтим]],
[[ехтите]],
[[ехтят]],
[[ехтях]],
[[ехтяхме]],
[[ехтяхте]],
[[ехтяха]],
[[ехтеше]],
[[ехтете]],
[[ехтял]],
[[ехтелия]],
[[ехтелият]],
[[ехтяла]],
[[ехтялата]],
[[ехтяло]],
[[ехтялото]],
[[ехтели]],
[[ехтелите]],
[[ехтялия]],
[[ехтялият]],
[[ехтян]],
[[ехтяния]],
[[ехтяният]],
[[ехтяна]],
[[ехтяната]],
[[ехтяно]],
[[ехтяното]],
[[ехтени]],
[[ехтените]],
[[ехтящ]],
[[ехтящия]],
[[ехтящият]],
[[ехтяща]],
[[ехтящата]],
[[ехтящо]],
[[ехтящото]],
[[ехтящи]],
[[ехтящите]],
[[ехтейки]],
[[ехтял съм]],
[[ехтяла съм]],
[[ехтяло съм]],
[[ехтели сме]],
[[ехтял си]],
[[ехтяла си]],
[[ехтяло си]],
[[ехтели сте]],
[[ехтял е]],
[[ехтяла е]],
[[ехтяло е]],
[[ехтели са]],
[[бях ехтял]],
[[бях ехтяла]],
[[бях ехтяло]],
[[бяхме ехтели]],
[[беше ехтял]],
[[беше ехтяла]],
[[беше ехтяло]],
[[бяхте ехтели]],
[[бяха ехтели]],
[[ще ехтя]],
[[ще ехтим]],
[[ще ехтиш]],
[[ще ехтите]],
[[ще ехти]],
[[ще ехтят]],
[[ще съм ехтял]],
[[ще съм ехтяла]],
[[ще съм ехтяло]],
[[ще сме ехтели]],
[[ще си ехтял]],
[[ще си ехтяла]],
[[ще си ехтяло]],
[[ще сте ехтели]],
[[ще е ехтял]],
[[ще е ехтяла]],
[[ще е ехтяло]],
[[ще са ехтели]],
[[щях да ехтя]],
[[щяхме да ехтим]],
[[щеше да ехтиш]],
[[щяхте да ехтите]],
[[щеше да ехти]],
[[щяха да ехтят]],
[[щях да съм ехтял]],
[[щях да съм ехтяла]],
[[щях да съм ехтяло]],
[[щяхме да сме ехтели]],
[[щеше да си ехтял]],
[[щеше да си ехтяла]],
[[щеше да си ехтяло]],
[[щяхте да сте ехтели]],
[[щеше да е ехтял]],
[[щеше да е ехтяла]],
[[щеше да е ехтяло]],
[[щяха да са ехтели]],
[[бил съм ехтял]],
[[била съм ехтяла]],
[[било съм ехтяло]],
[[били сме ехтели]],
[[бил си ехтял]],
[[била си ехтяла]],
[[било си ехтяло]],
[[били сте ехтели]],
[[бил е ехтял]],
[[била е ехтяла]],
[[било е ехтяло]],
[[били са ехтели]],
[[щял съм да ехтя]],
[[щяла съм да ехтя]],
[[щяло съм да ехтя]],
[[щели сме да ехтим]],
[[щял си да ехтиш]],
[[щяла си да ехтиш]],
[[щяло си да ехтиш]],
[[щели сте да ехтите]],
[[щял да ехти]],
[[щяла да ехти]],
[[щяло да ехти]],
[[щели да ехтят]],
[[щял е да ехти]],
[[щяла е да ехти]],
[[щяло е да ехти]],
[[щели са да ехтят]],
[[щял съм да съм ехтял]],
[[щяла съм да съм ехтяла]],
[[щяло съм да съм ехтяло]],
[[щели сме да сме ехтели]],
[[щял си да си ехтял]],
[[щяла си да си ехтяла]],
[[щяло си да си ехтяло]],
[[щели сте да сте ехтели]],
[[щял да е ехтял]],
[[щяла да е ехтяла]],
[[щяло да е ехтяло]],
[[щели да са ехтели]],
[[щял е да е ехтял]],
[[щяла е да е ехтяла]],
[[щяло е да е ехтяло]],
[[щели са да са ехтели]],
[[бих ехтял]],
[[бих ехтяла]],
[[бих ехтяло]],
[[бихме ехтели]],
[[би ехтял]],
[[би ехтяла]],
[[би ехтяло]],
[[бихте ехтели]],
[[биха ехтели]],
}}</text>
      <sha1>4jku5sswcbfq61u2jc3smutasoezx3e</sha1>
    </revision>
  </page>
  <page>
    <title>Шаблон:Словоформи/еча</title>
    <ns>10</ns>
    <id>467320</id>
    <revision>
      <id>499302</id>
      <parentid>18267</parentid>
      <timestamp>2005-05-10T08:07:05Z</timestamp>
      <contributor>
        <username>Bgbot</username>
        <id>83</id>
      </contributor>
      <comment>Борислав: Поправка на пренасянето</comment>
      <model>wikitext</model>
      <format>text/x-wiki</format>
      <text bytes="17783" xml:space="preserve">{{Шаблон:Словоформи/Глагол|
  ОСНОВНА ФОРМА = еча
| СЕГ.ВР., 1Л., ЕД.Ч. = еча
| СЕГ.ВР., 1Л., МН.Ч. = ечим
| СЕГ.ВР., 2Л., ЕД.Ч. = ечиш
| СЕГ.ВР., 2Л., МН.Ч. = ечи·те
| СЕГ.ВР., 3Л., ЕД.Ч. = ечи
| СЕГ.ВР., 3Л., МН.Ч. = ечат
| МИН.СВ.ВР., 1Л., ЕД.Ч. = ечах
| МИН.СВ.ВР., 1Л., МН.Ч. = ечах·ме
| МИН.СВ.ВР., 2Л., ЕД.Ч. = еча
| МИН.СВ.ВР., 2Л., МН.Ч. = ечах·те
| МИН.СВ.ВР., 3Л., ЕД.Ч. = еча
| МИН.СВ.ВР., 3Л., МН.Ч. = еча·ха
| МИН.НЕСВ.ВР., 1Л., ЕД.Ч. = ечех
| МИН.НЕСВ.ВР., 1Л., МН.Ч. = ечех·ме
| МИН.НЕСВ.ВР., 2Л., ЕД.Ч. = ече·ше
| МИН.НЕСВ.ВР., 2Л., МН.Ч. = ечех·те
| МИН.НЕСВ.ВР., 3Л., ЕД.Ч. = ече·ше
| МИН.НЕСВ.ВР., 3Л., МН.Ч. = ече·ха
| МИН.НЕОПР.ВР., 1Л., ЕД.Ч., М.Р. = ечал съм
| МИН.НЕОПР.ВР., 1Л., ЕД.Ч., Ж.Р. = ечала съм
| МИН.НЕОПР.ВР., 1Л., ЕД.Ч., СР.Р. = ечало съм
| МИН.НЕОПР.ВР., 1Л., МН.Ч. = ечали сме
| МИН.НЕОПР.ВР., 2Л., ЕД.Ч., М.Р. = ечал си
| МИН.НЕОПР.ВР., 2Л., ЕД.Ч., Ж.Р. = ечала си
| МИН.НЕОПР.ВР., 2Л., ЕД.Ч., СР.Р. = ечало си
| МИН.НЕОПР.ВР., 2Л., МН.Ч. = ечали сте
| МИН.НЕОПР.ВР., 3Л., ЕД.Ч., М.Р. = ечал е
| МИН.НЕОПР.ВР., 3Л., ЕД.Ч., Ж.Р. = ечала е
| МИН.НЕОПР.ВР., 3Л., ЕД.Ч., СР.Р. = ечало е
| МИН.НЕОПР.ВР., 3Л., МН.Ч. = ечали са
| МИН.ПРЕД.ВР., 1Л., ЕД.Ч., М.Р. = бях ечал
| МИН.ПРЕД.ВР., 1Л., ЕД.Ч., Ж.Р. = бях ечала
| МИН.ПРЕД.ВР., 1Л., ЕД.Ч., СР.Р. = бях ечало
| МИН.ПРЕД.ВР., 1Л., МН.Ч. = бяхме ечали
| МИН.ПРЕД.ВР., 2Л., ЕД.Ч., М.Р. = беше ечал
| МИН.ПРЕД.ВР., 2Л., ЕД.Ч., Ж.Р. = беше ечала
| МИН.ПРЕД.ВР., 2Л., ЕД.Ч., СР.Р. = беше ечало
| МИН.ПРЕД.ВР., 2Л., МН.Ч. = бяхте ечали
| МИН.ПРЕД.ВР., 3Л., ЕД.Ч., М.Р. = беше ечал
| МИН.ПРЕД.ВР., 3Л., ЕД.Ч., Ж.Р. = беше ечала
| МИН.ПРЕД.ВР., 3Л., ЕД.Ч., СР.Р. = беше ечало
| МИН.ПРЕД.ВР., 3Л., МН.Ч. = бяха ечали
| БЪД.ВР., 1Л., ЕД.Ч. = ще еча
| БЪД.ВР., 1Л., МН.Ч. = ще ечим
| БЪД.ВР., 2Л., ЕД.Ч. = ще ечиш
| БЪД.ВР., 2Л., МН.Ч. = ще ечите
| БЪД.ВР., 3Л., ЕД.Ч. = ще ечи
| БЪД.ВР., 3Л., МН.Ч. = ще ечат
| БЪД.ПРЕД.ВР., 1Л., ЕД.Ч., М.Р. = ще съм ечал
| БЪД.ПРЕД.ВР., 1Л., ЕД.Ч., Ж.Р. = ще съм ечала
| БЪД.ПРЕД.ВР., 1Л., ЕД.Ч., СР.Р. = ще съм ечало
| БЪД.ПРЕД.ВР., 1Л., МН.Ч. = ще сме ечали
| БЪД.ПРЕД.ВР., 2Л., ЕД.Ч., М.Р. = ще си ечал
| БЪД.ПРЕД.ВР., 2Л., ЕД.Ч., Ж.Р. = ще си ечала
| БЪД.ПРЕД.ВР., 2Л., ЕД.Ч., СР.Р. = ще си ечало
| БЪД.ПРЕД.ВР., 2Л., МН.Ч. = ще сте ечали
| БЪД.ПРЕД.ВР., 3Л., ЕД.Ч., М.Р. = ще е ечал
| БЪД.ПРЕД.ВР., 3Л., ЕД.Ч., Ж.Р. = ще е ечала
| БЪД.ПРЕД.ВР., 3Л., ЕД.Ч., СР.Р. = ще е ечало
| БЪД.ПРЕД.ВР., 3Л., МН.Ч. = ще са ечали
| БЪД.ВР. В МИН., 1Л., ЕД.Ч. = щях да еча
| БЪД.ВР. В МИН., 1Л., МН.Ч. = щяхме да ечим
| БЪД.ВР. В МИН., 2Л., ЕД.Ч. = щеше да ечиш
| БЪД.ВР. В МИН., 2Л., МН.Ч. = щяхте да ечите
| БЪД.ВР. В МИН., 3Л., ЕД.Ч. = щеше да ечи
| БЪД.ВР. В МИН., 3Л., МН.Ч. = щяха да ечат
| БЪД.ПРЕД.ВР. В МИН., 1Л., ЕД.Ч., М.Р. = щях да съм ечал
| БЪД.ПРЕД.ВР. В МИН., 1Л., ЕД.Ч., Ж.Р. = щях да съм ечала
| БЪД.ПРЕД.ВР. В МИН., 1Л., ЕД.Ч., СР.Р. = щях да съм ечало
| БЪД.ПРЕД.ВР. В МИН., 1Л., МН.Ч. = щяхме да сме ечали
| БЪД.ПРЕД.ВР. В МИН., 2Л., ЕД.Ч., М.Р. = щеше да си ечал
| БЪД.ПРЕД.ВР. В МИН., 2Л., ЕД.Ч., Ж.Р. = щеше да си ечала
| БЪД.ПРЕД.ВР. В МИН., 2Л., ЕД.Ч., СР.Р. = щеше да си ечало
| БЪД.ПРЕД.ВР. В МИН., 2Л., МН.Ч. = щяхте да сте ечали
| БЪД.ПРЕД.ВР. В МИН., 3Л., ЕД.Ч., М.Р. = щеше да е ечал
| БЪД.ПРЕД.ВР. В МИН., 3Л., ЕД.Ч., Ж.Р. = щеше да е ечала
| БЪД.ПРЕД.ВР. В МИН., 3Л., ЕД.Ч., СР.Р. = щеше да е ечало
| БЪД.ПРЕД.ВР. В МИН., 3Л., МН.Ч. = щяха да са ечали
| ПР.НАКЛ., СЕГ.ВР., 1Л., ЕД.Ч., М.Р. = ечел съм
| ПР.НАКЛ., СЕГ.ВР., 1Л., ЕД.Ч., Ж.Р. = ечела съм
| ПР.НАКЛ., СЕГ.ВР., 1Л., ЕД.Ч., СР.Р. = ечело съм
| ПР.НАКЛ., СЕГ.ВР., 1Л., МН.Ч. = ечели сме
| ПР.НАКЛ., СЕГ.ВР., 2Л., ЕД.Ч., М.Р. = ечел си
| ПР.НАКЛ., СЕГ.ВР., 2Л., ЕД.Ч., Ж.Р. = ечела си
| ПР.НАКЛ., СЕГ.ВР., 2Л., ЕД.Ч., СР.Р. = ечело си
| ПР.НАКЛ., СЕГ.ВР., 2Л., МН.Ч. = ечели сте
| ПР.НАКЛ., СЕГ.ВР., 3Л., ЕД.Ч., М.Р. = ечел (е)
| ПР.НАКЛ., СЕГ.ВР., 3Л., ЕД.Ч., Ж.Р. = ечела (е)
| ПР.НАКЛ., СЕГ.ВР., 3Л., ЕД.Ч., СР.Р. = ечело (е)
| ПР.НАКЛ., СЕГ.ВР., 3Л., МН.Ч. = ечели (са)
| ПР.НАКЛ., МИН.СВ.ВР., 1Л., ЕД.Ч., М.Р. = ечал съм
| ПР.НАКЛ., МИН.СВ.ВР., 1Л., ЕД.Ч., Ж.Р. = ечала съм
| ПР.НАКЛ., МИН.СВ.ВР., 1Л., ЕД.Ч., СР.Р. = ечало съм
| ПР.НАКЛ., МИН.СВ.ВР., 1Л., МН.Ч. = ечали сме
| ПР.НАКЛ., МИН.СВ.ВР., 2Л., ЕД.Ч., М.Р. = ечал си
| ПР.НАКЛ., МИН.СВ.ВР., 2Л., ЕД.Ч., Ж.Р. = ечала си
| ПР.НАКЛ., МИН.СВ.ВР., 2Л., ЕД.Ч., СР.Р. = ечало си
| ПР.НАКЛ., МИН.СВ.ВР., 2Л., МН.Ч. = ечали сте
| ПР.НАКЛ., МИН.СВ.ВР., 3Л., ЕД.Ч., М.Р. = ечал (е)
| ПР.НАКЛ., МИН.СВ.ВР., 3Л., ЕД.Ч., Ж.Р. = ечала (е)
| ПР.НАКЛ., МИН.СВ.ВР., 3Л., ЕД.Ч., СР.Р. = ечало (е)
| ПР.НАКЛ., МИН.СВ.ВР., 3Л., МН.Ч. = ечали (са)
| ПР.НАКЛ., МИН.НЕОПР.ВР., 1Л., ЕД.Ч., М.Р. = бил съм ечал
| ПР.НАКЛ., МИН.НЕОПР.ВР., 1Л., ЕД.Ч., Ж.Р. = била съм ечала
| ПР.НАКЛ., МИН.НЕОПР.ВР., 1Л., ЕД.Ч., СР.Р. = било съм ечало
| ПР.НАКЛ., МИН.НЕОПР.ВР., 1Л., МН.Ч. = били сме ечали
| ПР.НАКЛ., МИН.НЕОПР.ВР., 2Л., ЕД.Ч., М.Р. = бил си ечал
| ПР.НАКЛ., МИН.НЕОПР.ВР., 2Л., ЕД.Ч., Ж.Р. = била си ечала
| ПР.НАКЛ., МИН.НЕОПР.ВР., 2Л., ЕД.Ч., СР.Р. = било си ечало
| ПР.НАКЛ., МИН.НЕОПР.ВР., 2Л., МН.Ч. = били сте ечали
| ПР.НАКЛ., МИН.НЕОПР.ВР., 3Л., ЕД.Ч., М.Р. = бил (е) ечал
| ПР.НАКЛ., МИН.НЕОПР.ВР., 3Л., ЕД.Ч., Ж.Р. = била (е) ечала
| ПР.НАКЛ., МИН.НЕОПР.ВР., 3Л., ЕД.Ч., СР.Р. = било (е) ечало
| ПР.НАКЛ., МИН.НЕОПР.ВР., 3Л., МН.Ч. = били (са) ечали
| ПР.НАКЛ., БЪД.ВР., 1Л., ЕД.Ч., М.Р. = щял съм да еча
| ПР.НАКЛ., БЪД.ВР., 1Л., ЕД.Ч., Ж.Р. = щяла съм да еча
| ПР.НАКЛ., БЪД.ВР., 1Л., ЕД.Ч., СР.Р. = щяло съм да еча
| ПР.НАКЛ., БЪД.ВР., 1Л., МН.Ч. = щели сме да ечим
| ПР.НАКЛ., БЪД.ВР., 2Л., ЕД.Ч., М.Р. = щял си да ечиш
| ПР.НАКЛ., БЪД.ВР., 2Л., ЕД.Ч., Ж.Р. = щяла си да ечиш
| ПР.НАКЛ., БЪД.ВР., 2Л., ЕД.Ч., СР.Р. = щяло си да ечиш
| ПР.НАКЛ., БЪД.ВР., 2Л., МН.Ч. = щели сте да ечите
| ПР.НАКЛ., БЪД.ВР., 3Л., ЕД.Ч., М.Р. = щял (е) да ечи
| ПР.НАКЛ., БЪД.ВР., 3Л., ЕД.Ч., Ж.Р. = щяла (е) да ечи
| ПР.НАКЛ., БЪД.ВР., 3Л., ЕД.Ч., СР.Р. = щяло (е) да ечи
| ПР.НАКЛ., БЪД.ВР., 3Л., МН.Ч. = щели (са) да ечат
| ПР.НАКЛ., БЪД.ПРЕД.ВР., 1Л., ЕД.Ч., М.Р. = щял съм да съм ечал
| ПР.НАКЛ., БЪД.ПРЕД.ВР., 1Л., ЕД.Ч., Ж.Р. = щяла съм да съм ечала
| ПР.НАКЛ., БЪД.ПРЕД.ВР., 1Л., ЕД.Ч., СР.Р. = щяло съм да съм ечало
| ПР.НАКЛ., БЪД.ПРЕД.ВР., 1Л., МН.Ч. = щели сме да сме ечали
| ПР.НАКЛ., БЪД.ПРЕД.ВР., 2Л., ЕД.Ч., М.Р. = щял си да си ечал
| ПР.НАКЛ., БЪД.ПРЕД.ВР., 2Л., ЕД.Ч., Ж.Р. = щяла си да си ечала
| ПР.НАКЛ., БЪД.ПРЕД.ВР., 2Л., ЕД.Ч., СР.Р. = щяло си да си ечало
| ПР.НАКЛ., БЪД.ПРЕД.ВР., 2Л., МН.Ч. = щели сте да сте ечали
| ПР.НАКЛ., БЪД.ПРЕД.ВР., 3Л., ЕД.Ч., М.Р. = щял (е) да е ечал
| ПР.НАКЛ., БЪД.ПРЕД.ВР., 3Л., ЕД.Ч., Ж.Р. = щяла (е) да е ечала
| ПР.НАКЛ., БЪД.ПРЕД.ВР., 3Л., ЕД.Ч., СР.Р. = щяло (е) да е ечало
| ПР.НАКЛ., БЪД.ПРЕД.ВР., 3Л., МН.Ч. = щели (са) да са ечали
| УСЛОВНО НАКЛОНЕНИЕ, 1Л., ЕД.Ч., М.Р. = бих ечал
| УСЛОВНО НАКЛОНЕНИЕ, 1Л., ЕД.Ч., Ж.Р. = бих ечала
| УСЛОВНО НАКЛОНЕНИЕ, 1Л., ЕД.Ч., СР.Р. = бих ечало
| УСЛОВНО НАКЛОНЕНИЕ, 1Л., МН.Ч. = бихме ечали
| УСЛОВНО НАКЛОНЕНИЕ, 2Л., ЕД.Ч., М.Р. = би ечал
| УСЛОВНО НАКЛОНЕНИЕ, 2Л., ЕД.Ч., Ж.Р. = би ечала
| УСЛОВНО НАКЛОНЕНИЕ, 2Л., ЕД.Ч., СР.Р. = би ечало
| УСЛОВНО НАКЛОНЕНИЕ, 2Л., МН.Ч. = бихте ечали
| УСЛОВНО НАКЛОНЕНИЕ, 3Л., ЕД.Ч., М.Р. = би ечал
| УСЛОВНО НАКЛОНЕНИЕ, 3Л., ЕД.Ч., Ж.Р. = би ечала
| УСЛОВНО НАКЛОНЕНИЕ, 3Л., ЕД.Ч., СР.Р. = би ечало
| УСЛОВНО НАКЛОНЕНИЕ, 3Л., МН.Ч. = биха ечали
| ПОВЕЛИТЕЛНО НАКЛОНЕНИЕ, ЕД.Ч. = ечи
| ПОВЕЛИТЕЛНО НАКЛОНЕНИЕ, МН.Ч. = ече·те
| МИН.СТРАД.ПРИЧ. М.Р. = —
| МИН.СТРАД.ПРИЧ. М.Р. НЕПЪЛЕН ЧЛЕН = —
| МИН.СТРАД.ПРИЧ. М.Р. ПЪЛЕН ЧЛЕН = —
| МИН.СТРАД.ПРИЧ. Ж.Р. = —
| МИН.СТРАД.ПРИЧ. Ж.Р. ЧЛЕН = —
| МИН.СТРАД.ПРИЧ. СР.Р. = —
| МИН.СТРАД.ПРИЧ. СР.Р. ЧЛЕН = —
| МИН.СТРАД.ПРИЧ. МН.Ч. = —
| МИН.СТРАД.ПРИЧ. МН.Ч. ЧЛЕН = —
| МИН.ДЕЯТ.СВ.ПРИЧ. М.Р. = ечал
| МИН.ДЕЯТ.СВ.ПРИЧ. М.Р. НЕПЪЛЕН ЧЛЕН = еча·лия
| МИН.ДЕЯТ.СВ.ПРИЧ. М.Р. ПЪЛЕН ЧЛЕН = еча·ли·ят
| МИН.ДЕЯТ.СВ.ПРИЧ. Ж.Р. = еча·ла
| МИН.ДЕЯТ.СВ.ПРИЧ. Ж.Р. ЧЛЕН = еча·ла·та
| МИН.ДЕЯТ.СВ.ПРИЧ. СР.Р. = еча·ло
| МИН.ДЕЯТ.СВ.ПРИЧ. СР.Р. ЧЛЕН = еча·ло·то
| МИН.ДЕЯТ.СВ.ПРИЧ. МН.Ч. = еча·ли
| МИН.ДЕЯТ.СВ.ПРИЧ. МН.Ч. ЧЛЕН = еча·ли·те
| МИН.ДЕЯТ.НЕСВ.ПРИЧ. М.Р. = ечел
| МИН.ДЕЯТ.НЕСВ.ПРИЧ. М.Р. НЕПЪЛЕН ЧЛЕН = ече·лия
| МИН.ДЕЯТ.НЕСВ.ПРИЧ. М.Р. ПЪЛЕН ЧЛЕН = ече·ли·ят
| МИН.ДЕЯТ.НЕСВ.ПРИЧ. Ж.Р. = ече·ла
| МИН.ДЕЯТ.НЕСВ.ПРИЧ. Ж.Р. ЧЛЕН = ече·ла·та
| МИН.ДЕЯТ.НЕСВ.ПРИЧ. СР.Р. = ече·ло
| МИН.ДЕЯТ.НЕСВ.ПРИЧ. СР.Р. ЧЛЕН = ече·ло·то
| МИН.ДЕЯТ.НЕСВ.ПРИЧ. МН.Ч. = ече·ли
| МИН.ДЕЯТ.НЕСВ.ПРИЧ. МН.Ч. ЧЛЕН = ече·ли·те
| СЕГ.ДЕЯТ.ПРИЧ. М.Р. = ечащ
| СЕГ.ДЕЯТ.ПРИЧ. М.Р. НЕПЪЛЕН ЧЛЕН = еча·щия
| СЕГ.ДЕЯТ.ПРИЧ. М.Р. ПЪЛЕН ЧЛЕН = еча·щи·ят
| СЕГ.ДЕЯТ.ПРИЧ. Ж.Р. = еча·ща
| СЕГ.ДЕЯТ.ПРИЧ. Ж.Р. ЧЛЕН = еча·ща·та
| СЕГ.ДЕЯТ.ПРИЧ. СР.Р. = еча·що
| СЕГ.ДЕЯТ.ПРИЧ. СР.Р. ЧЛЕН = еча·що·то
| СЕГ.ДЕЯТ.ПРИЧ. МН.Ч. = еча·щи
| СЕГ.ДЕЯТ.ПРИЧ. МН.Ч. ЧЛЕН = еча·щи·те
| ДЕЕПРИЧАСТИЕ = ечей·ки
| СКРИТИ ПРЕПРАТКИ = 
[[еча]],
[[ечиш]],
[[ечи]],
[[ечим]],
[[ечите]],
[[ечат]],
[[ечах]],
[[ечахме]],
[[ечахте]],
[[ечаха]],
[[ечех]],
[[ечеше]],
[[ечехме]],
[[ечехте]],
[[ечеха]],
[[ечете]],
[[ечал]],
[[ечалия]],
[[ечалият]],
[[ечала]],
[[ечалата]],
[[ечало]],
[[ечалото]],
[[ечали]],
[[ечалите]],
[[ечел]],
[[ечелия]],
[[ечелият]],
[[ечела]],
[[ечелата]],
[[ечело]],
[[ечелото]],
[[ечели]],
[[ечелите]],
[[ечащ]],
[[ечащия]],
[[ечащият]],
[[ечаща]],
[[ечащата]],
[[ечащо]],
[[ечащото]],
[[ечащи]],
[[ечащите]],
[[ечейки]],
[[ечал съм]],
[[ечала съм]],
[[ечало съм]],
[[ечали сме]],
[[ечал си]],
[[ечала си]],
[[ечало си]],
[[ечали сте]],
[[ечал е]],
[[ечала е]],
[[ечало е]],
[[ечали са]],
[[бях ечал]],
[[бях ечала]],
[[бях ечало]],
[[бяхме ечали]],
[[беше ечал]],
[[беше ечала]],
[[беше ечало]],
[[бяхте ечали]],
[[бяха ечали]],
[[ще еча]],
[[ще ечим]],
[[ще ечиш]],
[[ще ечите]],
[[ще ечи]],
[[ще ечат]],
[[ще съм ечал]],
[[ще съм ечала]],
[[ще съм ечало]],
[[ще сме ечали]],
[[ще си ечал]],
[[ще си ечала]],
[[ще си ечало]],
[[ще сте ечали]],
[[ще е ечал]],
[[ще е ечала]],
[[ще е ечало]],
[[ще са ечали]],
[[щях да еча]],
[[щяхме да ечим]],
[[щеше да ечиш]],
[[щяхте да ечите]],
[[щеше да ечи]],
[[щяха да ечат]],
[[щях да съм ечал]],
[[щях да съм ечала]],
[[щях да съм ечало]],
[[щяхме да сме ечали]],
[[щеше да си ечал]],
[[щеше да си ечала]],
[[щеше да си ечало]],
[[щяхте да сте ечали]],
[[щеше да е ечал]],
[[щеше да е ечала]],
[[щеше да е ечало]],
[[щяха да са ечали]],
[[ечел съм]],
[[ечела съм]],
[[ечело съм]],
[[ечели сме]],
[[ечел си]],
[[ечела си]],
[[ечело си]],
[[ечели сте]],
[[ечел е]],
[[ечела е]],
[[ечело е]],
[[ечели са]],
[[бил съм ечал]],
[[била съм ечала]],
[[било съм ечало]],
[[били сме ечали]],
[[бил си ечал]],
[[била си ечала]],
[[било си ечало]],
[[били сте ечали]],
[[бил е ечал]],
[[била е ечала]],
[[било е ечало]],
[[били са ечали]],
[[щял съм да еча]],
[[щяла съм да еча]],
[[щяло съм да еча]],
[[щели сме да ечим]],
[[щял си да ечиш]],
[[щяла си да ечиш]],
[[щяло си да ечиш]],
[[щели сте да ечите]],
[[щял да ечи]],
[[щяла да ечи]],
[[щяло да ечи]],
[[щели да ечат]],
[[щял е да ечи]],
[[щяла е да ечи]],
[[щяло е да ечи]],
[[щели са да ечат]],
[[щял съм да съм ечал]],
[[щяла съм да съм ечала]],
[[щяло съм да съм ечало]],
[[щели сме да сме ечали]],
[[щял си да си ечал]],
[[щяла си да си ечала]],
[[щяло си да си ечало]],
[[щели сте да сте ечали]],
[[щял да е ечал]],
[[щяла да е ечала]],
[[щяло да е ечало]],
[[щели да са ечали]],
[[щял е да е ечал]],
[[щяла е да е ечала]],
[[щяло е да е ечало]],
[[щели са да са ечали]],
[[бих ечал]],
[[бих ечала]],
[[бих ечало]],
[[бихме ечали]],
[[би ечал]],
[[би ечала]],
[[би ечало]],
[[бихте ечали]],
[[биха ечали]],
}}</text>
      <sha1>5j98gadipm0jrnxufy94fms00t6ey3e</sha1>
    </revision>
  </page>
  <page>
    <title>Шаблон:Словоформи/ешелонирам</title>
    <ns>10</ns>
    <id>493410</id>
    <revision>
      <id>525392</id>
      <parentid>18398</parentid>
      <timestamp>2005-05-10T08:45:10Z</timestamp>
      <contributor>
        <username>Bgbot</username>
        <id>83</id>
      </contributor>
      <comment>Борислав: Поправка на пренасянето</comment>
      <model>wikitext</model>
      <format>text/x-wiki</format>
      <text bytes="22068" xml:space="preserve">{{Шаблон:Словоформи/Глагол|
  ОСНОВНА ФОРМА = ешелонирам
| СЕГ.ВР., 1Л., ЕД.Ч. = еше·ло·ни·рам
| СЕГ.ВР., 1Л., МН.Ч. = еше·ло·ни·ра·ме
| СЕГ.ВР., 2Л., ЕД.Ч. = еше·ло·ни·раш
| СЕГ.ВР., 2Л., МН.Ч. = еше·ло·ни·ра·те
| СЕГ.ВР., 3Л., ЕД.Ч. = еше·ло·ни·ра
| СЕГ.ВР., 3Л., МН.Ч. = еше·ло·ни·рат
| МИН.СВ.ВР., 1Л., ЕД.Ч. = еше·ло·ни·рах
| МИН.СВ.ВР., 1Л., МН.Ч. = еше·ло·ни·рах·ме
| МИН.СВ.ВР., 2Л., ЕД.Ч. = еше·ло·ни·ра
| МИН.СВ.ВР., 2Л., МН.Ч. = еше·ло·ни·рах·те
| МИН.СВ.ВР., 3Л., ЕД.Ч. = еше·ло·ни·ра
| МИН.СВ.ВР., 3Л., МН.Ч. = еше·ло·ни·ра·ха
| МИН.НЕСВ.ВР., 1Л., ЕД.Ч. = еше·ло·ни·рах
| МИН.НЕСВ.ВР., 1Л., МН.Ч. = еше·ло·ни·рах·ме
| МИН.НЕСВ.ВР., 2Л., ЕД.Ч. = еше·ло·ни·ра·ше
| МИН.НЕСВ.ВР., 2Л., МН.Ч. = еше·ло·ни·рах·те
| МИН.НЕСВ.ВР., 3Л., ЕД.Ч. = еше·ло·ни·ра·ше
| МИН.НЕСВ.ВР., 3Л., МН.Ч. = еше·ло·ни·ра·ха
| МИН.НЕОПР.ВР., 1Л., ЕД.Ч., М.Р. = ешелонирал съм
| МИН.НЕОПР.ВР., 1Л., ЕД.Ч., Ж.Р. = ешелонирала съм
| МИН.НЕОПР.ВР., 1Л., ЕД.Ч., СР.Р. = ешелонирало съм
| МИН.НЕОПР.ВР., 1Л., МН.Ч. = ешелонирали сме
| МИН.НЕОПР.ВР., 2Л., ЕД.Ч., М.Р. = ешелонирал си
| МИН.НЕОПР.ВР., 2Л., ЕД.Ч., Ж.Р. = ешелонирала си
| МИН.НЕОПР.ВР., 2Л., ЕД.Ч., СР.Р. = ешелонирало си
| МИН.НЕОПР.ВР., 2Л., МН.Ч. = ешелонирали сте
| МИН.НЕОПР.ВР., 3Л., ЕД.Ч., М.Р. = ешелонирал е
| МИН.НЕОПР.ВР., 3Л., ЕД.Ч., Ж.Р. = ешелонирала е
| МИН.НЕОПР.ВР., 3Л., ЕД.Ч., СР.Р. = ешелонирало е
| МИН.НЕОПР.ВР., 3Л., МН.Ч. = ешелонирали са
| МИН.ПРЕД.ВР., 1Л., ЕД.Ч., М.Р. = бях ешелонирал
| МИН.ПРЕД.ВР., 1Л., ЕД.Ч., Ж.Р. = бях ешелонирала
| МИН.ПРЕД.ВР., 1Л., ЕД.Ч., СР.Р. = бях ешелонирало
| МИН.ПРЕД.ВР., 1Л., МН.Ч. = бяхме ешелонирали
| МИН.ПРЕД.ВР., 2Л., ЕД.Ч., М.Р. = беше ешелонирал
| МИН.ПРЕД.ВР., 2Л., ЕД.Ч., Ж.Р. = беше ешелонирала
| МИН.ПРЕД.ВР., 2Л., ЕД.Ч., СР.Р. = беше ешелонирало
| МИН.ПРЕД.ВР., 2Л., МН.Ч. = бяхте ешелонирали
| МИН.ПРЕД.ВР., 3Л., ЕД.Ч., М.Р. = беше ешелонирал
| МИН.ПРЕД.ВР., 3Л., ЕД.Ч., Ж.Р. = беше ешелонирала
| МИН.ПРЕД.ВР., 3Л., ЕД.Ч., СР.Р. = беше ешелонирало
| МИН.ПРЕД.ВР., 3Л., МН.Ч. = бяха ешелонирали
| БЪД.ВР., 1Л., ЕД.Ч. = ще ешелонирам
| БЪД.ВР., 1Л., МН.Ч. = ще ешелонираме
| БЪД.ВР., 2Л., ЕД.Ч. = ще ешелонираш
| БЪД.ВР., 2Л., МН.Ч. = ще ешелонирате
| БЪД.ВР., 3Л., ЕД.Ч. = ще ешелонира
| БЪД.ВР., 3Л., МН.Ч. = ще ешелонират
| БЪД.ПРЕД.ВР., 1Л., ЕД.Ч., М.Р. = ще съм ешелонирал
| БЪД.ПРЕД.ВР., 1Л., ЕД.Ч., Ж.Р. = ще съм ешелонирала
| БЪД.ПРЕД.ВР., 1Л., ЕД.Ч., СР.Р. = ще съм ешелонирало
| БЪД.ПРЕД.ВР., 1Л., МН.Ч. = ще сме ешелонирали
| БЪД.ПРЕД.ВР., 2Л., ЕД.Ч., М.Р. = ще си ешелонирал
| БЪД.ПРЕД.ВР., 2Л., ЕД.Ч., Ж.Р. = ще си ешелонирала
| БЪД.ПРЕД.ВР., 2Л., ЕД.Ч., СР.Р. = ще си ешелонирало
| БЪД.ПРЕД.ВР., 2Л., МН.Ч. = ще сте ешелонирали
| БЪД.ПРЕД.ВР., 3Л., ЕД.Ч., М.Р. = ще е ешелонирал
| БЪД.ПРЕД.ВР., 3Л., ЕД.Ч., Ж.Р. = ще е ешелонирала
| БЪД.ПРЕД.ВР., 3Л., ЕД.Ч., СР.Р. = ще е ешелонирало
| БЪД.ПРЕД.ВР., 3Л., МН.Ч. = ще са ешелонирали
| БЪД.ВР. В МИН., 1Л., ЕД.Ч. = щях да ешелонирам
| БЪД.ВР. В МИН., 1Л., МН.Ч. = щяхме да ешелонираме
| БЪД.ВР. В МИН., 2Л., ЕД.Ч. = щеше да ешелонираш
| БЪД.ВР. В МИН., 2Л., МН.Ч. = щяхте да ешелонирате
| БЪД.ВР. В МИН., 3Л., ЕД.Ч. = щеше да ешелонира
| БЪД.ВР. В МИН., 3Л., МН.Ч. = щяха да ешелонират
| БЪД.ПРЕД.ВР. В МИН., 1Л., ЕД.Ч., М.Р. = щях да съм ешелонирал
| БЪД.ПРЕД.ВР. В МИН., 1Л., ЕД.Ч., Ж.Р. = щях да съм ешелонирала
| БЪД.ПРЕД.ВР. В МИН., 1Л., ЕД.Ч., СР.Р. = щях да съм ешелонирало
| БЪД.ПРЕД.ВР. В МИН., 1Л., МН.Ч. = щяхме да сме ешелонирали
| БЪД.ПРЕД.ВР. В МИН., 2Л., ЕД.Ч., М.Р. = щеше да си ешелонирал
| БЪД.ПРЕД.ВР. В МИН., 2Л., ЕД.Ч., Ж.Р. = щеше да си ешелонирала
| БЪД.ПРЕД.ВР. В МИН., 2Л., ЕД.Ч., СР.Р. = щеше да си ешелонирало
| БЪД.ПРЕД.ВР. В МИН., 2Л., МН.Ч. = щяхте да сте ешелонирали
| БЪД.ПРЕД.ВР. В МИН., 3Л., ЕД.Ч., М.Р. = щеше да е ешелонирал
| БЪД.ПРЕД.ВР. В МИН., 3Л., ЕД.Ч., Ж.Р. = щеше да е ешелонирала
| БЪД.ПРЕД.ВР. В МИН., 3Л., ЕД.Ч., СР.Р. = щеше да е ешелонирало
| БЪД.ПРЕД.ВР. В МИН., 3Л., МН.Ч. = щяха да са ешелонирали
| ПР.НАКЛ., СЕГ.ВР., 1Л., ЕД.Ч., М.Р. = ешелонирал съм
| ПР.НАКЛ., СЕГ.ВР., 1Л., ЕД.Ч., Ж.Р. = ешелонирала съм
| ПР.НАКЛ., СЕГ.ВР., 1Л., ЕД.Ч., СР.Р. = ешелонирало съм
| ПР.НАКЛ., СЕГ.ВР., 1Л., МН.Ч. = ешелонирали сме
| ПР.НАКЛ., СЕГ.ВР., 2Л., ЕД.Ч., М.Р. = ешелонирал си
| ПР.НАКЛ., СЕГ.ВР., 2Л., ЕД.Ч., Ж.Р. = ешелонирала си
| ПР.НАКЛ., СЕГ.ВР., 2Л., ЕД.Ч., СР.Р. = ешелонирало си
| ПР.НАКЛ., СЕГ.ВР., 2Л., МН.Ч. = ешелонирали сте
| ПР.НАКЛ., СЕГ.ВР., 3Л., ЕД.Ч., М.Р. = ешелонирал (е)
| ПР.НАКЛ., СЕГ.ВР., 3Л., ЕД.Ч., Ж.Р. = ешелонирала (е)
| ПР.НАКЛ., СЕГ.ВР., 3Л., ЕД.Ч., СР.Р. = ешелонирало (е)
| ПР.НАКЛ., СЕГ.ВР., 3Л., МН.Ч. = ешелонирали (са)
| ПР.НАКЛ., МИН.СВ.ВР., 1Л., ЕД.Ч., М.Р. = ешелонирал съм
| ПР.НАКЛ., МИН.СВ.ВР., 1Л., ЕД.Ч., Ж.Р. = ешелонирала съм
| ПР.НАКЛ., МИН.СВ.ВР., 1Л., ЕД.Ч., СР.Р. = ешелонирало съм
| ПР.НАКЛ., МИН.СВ.ВР., 1Л., МН.Ч. = ешелонирали сме
| ПР.НАКЛ., МИН.СВ.ВР., 2Л., ЕД.Ч., М.Р. = ешелонирал си
| ПР.НАКЛ., МИН.СВ.ВР., 2Л., ЕД.Ч., Ж.Р. = ешелонирала си
| ПР.НАКЛ., МИН.СВ.ВР., 2Л., ЕД.Ч., СР.Р. = ешелонирало си
| ПР.НАКЛ., МИН.СВ.ВР., 2Л., МН.Ч. = ешелонирали сте
| ПР.НАКЛ., МИН.СВ.ВР., 3Л., ЕД.Ч., М.Р. = ешелонирал (е)
| ПР.НАКЛ., МИН.СВ.ВР., 3Л., ЕД.Ч., Ж.Р. = ешелонирала (е)
| ПР.НАКЛ., МИН.СВ.ВР., 3Л., ЕД.Ч., СР.Р. = ешелонирало (е)
| ПР.НАКЛ., МИН.СВ.ВР., 3Л., МН.Ч. = ешелонирали (са)
| ПР.НАКЛ., МИН.НЕОПР.ВР., 1Л., ЕД.Ч., М.Р. = бил съм ешелонирал
| ПР.НАКЛ., МИН.НЕОПР.ВР., 1Л., ЕД.Ч., Ж.Р. = била съм ешелонирала
| ПР.НАКЛ., МИН.НЕОПР.ВР., 1Л., ЕД.Ч., СР.Р. = било съм ешелонирало
| ПР.НАКЛ., МИН.НЕОПР.ВР., 1Л., МН.Ч. = били сме ешелонирали
| ПР.НАКЛ., МИН.НЕОПР.ВР., 2Л., ЕД.Ч., М.Р. = бил си ешелонирал
| ПР.НАКЛ., МИН.НЕОПР.ВР., 2Л., ЕД.Ч., Ж.Р. = била си ешелонирала
| ПР.НАКЛ., МИН.НЕОПР.ВР., 2Л., ЕД.Ч., СР.Р. = било си ешелонирало
| ПР.НАКЛ., МИН.НЕОПР.ВР., 2Л., МН.Ч. = били сте ешелонирали
| ПР.НАКЛ., МИН.НЕОПР.ВР., 3Л., ЕД.Ч., М.Р. = бил (е) ешелонирал
| ПР.НАКЛ., МИН.НЕОПР.ВР., 3Л., ЕД.Ч., Ж.Р. = била (е) ешелонирала
| ПР.НАКЛ., МИН.НЕОПР.ВР., 3Л., ЕД.Ч., СР.Р. = било (е) ешелонирало
| ПР.НАКЛ., МИН.НЕОПР.ВР., 3Л., МН.Ч. = били (са) ешелонирали
| ПР.НАКЛ., БЪД.ВР., 1Л., ЕД.Ч., М.Р. = щял съм да ешелонирам
| ПР.НАКЛ., БЪД.ВР., 1Л., ЕД.Ч., Ж.Р. = щяла съм да ешелонирам
| ПР.НАКЛ., БЪД.ВР., 1Л., ЕД.Ч., СР.Р. = щяло съм да ешелонирам
| ПР.НАКЛ., БЪД.ВР., 1Л., МН.Ч. = щели сме да ешелонираме
| ПР.НАКЛ., БЪД.ВР., 2Л., ЕД.Ч., М.Р. = щял си да ешелонираш
| ПР.НАКЛ., БЪД.ВР., 2Л., ЕД.Ч., Ж.Р. = щяла си да ешелонираш
| ПР.НАКЛ., БЪД.ВР., 2Л., ЕД.Ч., СР.Р. = щяло си да ешелонираш
| ПР.НАКЛ., БЪД.ВР., 2Л., МН.Ч. = щели сте да ешелонирате
| ПР.НАКЛ., БЪД.ВР., 3Л., ЕД.Ч., М.Р. = щял (е) да ешелонира
| ПР.НАКЛ., БЪД.ВР., 3Л., ЕД.Ч., Ж.Р. = щяла (е) да ешелонира
| ПР.НАКЛ., БЪД.ВР., 3Л., ЕД.Ч., СР.Р. = щяло (е) да ешелонира
| ПР.НАКЛ., БЪД.ВР., 3Л., МН.Ч. = щели (са) да ешелонират
| ПР.НАКЛ., БЪД.ПРЕД.ВР., 1Л., ЕД.Ч., М.Р. = щял съм да съм ешелонирал
| ПР.НАКЛ., БЪД.ПРЕД.ВР., 1Л., ЕД.Ч., Ж.Р. = щяла съм да съм ешелонирала
| ПР.НАКЛ., БЪД.ПРЕД.ВР., 1Л., ЕД.Ч., СР.Р. = щяло съм да съм ешелонирало
| ПР.НАКЛ., БЪД.ПРЕД.ВР., 1Л., МН.Ч. = щели сме да сме ешелонирали
| ПР.НАКЛ., БЪД.ПРЕД.ВР., 2Л., ЕД.Ч., М.Р. = щял си да си ешелонирал
| ПР.НАКЛ., БЪД.ПРЕД.ВР., 2Л., ЕД.Ч., Ж.Р. = щяла си да си ешелонирала
| ПР.НАКЛ., БЪД.ПРЕД.ВР., 2Л., ЕД.Ч., СР.Р. = щяло си да си ешелонирало
| ПР.НАКЛ., БЪД.ПРЕД.ВР., 2Л., МН.Ч. = щели сте да сте ешелонирали
| ПР.НАКЛ., БЪД.ПРЕД.ВР., 3Л., ЕД.Ч., М.Р. = щял (е) да е ешелонирал
| ПР.НАКЛ., БЪД.ПРЕД.ВР., 3Л., ЕД.Ч., Ж.Р. = щяла (е) да е ешелонирала
| ПР.НАКЛ., БЪД.ПРЕД.ВР., 3Л., ЕД.Ч., СР.Р. = щяло (е) да е ешелонирало
| ПР.НАКЛ., БЪД.ПРЕД.ВР., 3Л., МН.Ч. = щели (са) да са ешелонирали
| УСЛОВНО НАКЛОНЕНИЕ, 1Л., ЕД.Ч., М.Р. = бих ешелонирал
| УСЛОВНО НАКЛОНЕНИЕ, 1Л., ЕД.Ч., Ж.Р. = бих ешелонирала
| УСЛОВНО НАКЛОНЕНИЕ, 1Л., ЕД.Ч., СР.Р. = бих ешелонирало
| УСЛОВНО НАКЛОНЕНИЕ, 1Л., МН.Ч. = бихме ешелонирали
| УСЛОВНО НАКЛОНЕНИЕ, 2Л., ЕД.Ч., М.Р. = би ешелонирал
| УСЛОВНО НАКЛОНЕНИЕ, 2Л., ЕД.Ч., Ж.Р. = би ешелонирала
| УСЛОВНО НАКЛОНЕНИЕ, 2Л., ЕД.Ч., СР.Р. = би ешелонирало
| УСЛОВНО НАКЛОНЕНИЕ, 2Л., МН.Ч. = бихте ешелонирали
| УСЛОВНО НАКЛОНЕНИЕ, 3Л., ЕД.Ч., М.Р. = би ешелонирал
| УСЛОВНО НАКЛОНЕНИЕ, 3Л., ЕД.Ч., Ж.Р. = би ешелонирала
| УСЛОВНО НАКЛОНЕНИЕ, 3Л., ЕД.Ч., СР.Р. = би ешелонирало
| УСЛОВНО НАКЛОНЕНИЕ, 3Л., МН.Ч. = биха ешелонирали
| ПОВЕЛИТЕЛНО НАКЛОНЕНИЕ, ЕД.Ч. = еше·ло·ни·рай
| ПОВЕЛИТЕЛНО НАКЛОНЕНИЕ, МН.Ч. = еше·ло·ни·рай·те
| МИН.СТРАД.ПРИЧ. М.Р. = еше·ло·ни·ран
| МИН.СТРАД.ПРИЧ. М.Р. НЕПЪЛЕН ЧЛЕН = еше·ло·ни·ра·ния
| МИН.СТРАД.ПРИЧ. М.Р. ПЪЛЕН ЧЛЕН = еше·ло·ни·ра·ни·ят
| МИН.СТРАД.ПРИЧ. Ж.Р. = еше·ло·ни·ра·на
| МИН.СТРАД.ПРИЧ. Ж.Р. ЧЛЕН = еше·ло·ни·ра·на·та
| МИН.СТРАД.ПРИЧ. СР.Р. = еше·ло·ни·ра·но
| МИН.СТРАД.ПРИЧ. СР.Р. ЧЛЕН = еше·ло·ни·ра·но·то
| МИН.СТРАД.ПРИЧ. МН.Ч. = еше·ло·ни·ра·ни
| МИН.СТРАД.ПРИЧ. МН.Ч. ЧЛЕН = еше·ло·ни·ра·ни·те
| МИН.ДЕЯТ.СВ.ПРИЧ. М.Р. = еше·ло·ни·рал
| МИН.ДЕЯТ.СВ.ПРИЧ. М.Р. НЕПЪЛЕН ЧЛЕН = еше·ло·ни·ра·лия
| МИН.ДЕЯТ.СВ.ПРИЧ. М.Р. ПЪЛЕН ЧЛЕН = еше·ло·ни·ра·ли·ят
| МИН.ДЕЯТ.СВ.ПРИЧ. Ж.Р. = еше·ло·ни·ра·ла
| МИН.ДЕЯТ.СВ.ПРИЧ. Ж.Р. ЧЛЕН = еше·ло·ни·ра·ла·та
| МИН.ДЕЯТ.СВ.ПРИЧ. СР.Р. = еше·ло·ни·ра·ло
| МИН.ДЕЯТ.СВ.ПРИЧ. СР.Р. ЧЛЕН = еше·ло·ни·ра·ло·то
| МИН.ДЕЯТ.СВ.ПРИЧ. МН.Ч. = еше·ло·ни·ра·ли
| МИН.ДЕЯТ.СВ.ПРИЧ. МН.Ч. ЧЛЕН = еше·ло·ни·ра·ли·те
| МИН.ДЕЯТ.НЕСВ.ПРИЧ. М.Р. = еше·ло·ни·рал
| МИН.ДЕЯТ.НЕСВ.ПРИЧ. М.Р. НЕПЪЛЕН ЧЛЕН = еше·ло·ни·ра·лия
| МИН.ДЕЯТ.НЕСВ.ПРИЧ. М.Р. ПЪЛЕН ЧЛЕН = еше·ло·ни·ра·ли·ят
| МИН.ДЕЯТ.НЕСВ.ПРИЧ. Ж.Р. = еше·ло·ни·ра·ла
| МИН.ДЕЯТ.НЕСВ.ПРИЧ. Ж.Р. ЧЛЕН = еше·ло·ни·ра·ла·та
| МИН.ДЕЯТ.НЕСВ.ПРИЧ. СР.Р. = еше·ло·ни·ра·ло
| МИН.ДЕЯТ.НЕСВ.ПРИЧ. СР.Р. ЧЛЕН = еше·ло·ни·ра·ло·то
| МИН.ДЕЯТ.НЕСВ.ПРИЧ. МН.Ч. = еше·ло·ни·ра·ли
| МИН.ДЕЯТ.НЕСВ.ПРИЧ. МН.Ч. ЧЛЕН = еше·ло·ни·ра·ли·те
| СЕГ.ДЕЯТ.ПРИЧ. М.Р. = еше·ло·ни·ращ
| СЕГ.ДЕЯТ.ПРИЧ. М.Р. НЕПЪЛЕН ЧЛЕН = еше·ло·ни·ра·щия
| СЕГ.ДЕЯТ.ПРИЧ. М.Р. ПЪЛЕН ЧЛЕН = еше·ло·ни·ра·щи·ят
| СЕГ.ДЕЯТ.ПРИЧ. Ж.Р. = еше·ло·ни·ра·ща
| СЕГ.ДЕЯТ.ПРИЧ. Ж.Р. ЧЛЕН = еше·ло·ни·ра·ща·та
| СЕГ.ДЕЯТ.ПРИЧ. СР.Р. = еше·ло·ни·ра·що
| СЕГ.ДЕЯТ.ПРИЧ. СР.Р. ЧЛЕН = еше·ло·ни·ра·що·то
| СЕГ.ДЕЯТ.ПРИЧ. МН.Ч. = еше·ло·ни·ра·щи
| СЕГ.ДЕЯТ.ПРИЧ. МН.Ч. ЧЛЕН = еше·ло·ни·ра·щи·те
| ДЕЕПРИЧАСТИЕ = еше·ло·ни·рай·ки
| СКРИТИ ПРЕПРАТКИ = 
[[ешелонирам]],
[[ешелонираш]],
[[ешелонира]],
[[ешелонираме]],
[[ешелонирате]],
[[ешелонират]],
[[ешелонирах]],
[[ешелонирахме]],
[[ешелонирахте]],
[[ешелонираха]],
[[ешелонираше]],
[[ешелонирай]],
[[ешелонирайте]],
[[ешелонирал]],
[[ешелониралия]],
[[ешелониралият]],
[[ешелонирала]],
[[ешелониралата]],
[[ешелонирало]],
[[ешелониралото]],
[[ешелонирали]],
[[ешелониралите]],
[[ешелониран]],
[[ешелонирания]],
[[ешелонираният]],
[[ешелонирана]],
[[ешелонираната]],
[[ешелонирано]],
[[ешелонираното]],
[[ешелонирани]],
[[ешелонираните]],
[[ешелониращ]],
[[ешелониращия]],
[[ешелониращият]],
[[ешелонираща]],
[[ешелониращата]],
[[ешелониращо]],
[[ешелониращото]],
[[ешелониращи]],
[[ешелониращите]],
[[ешелонирайки]],
[[ешелонирал съм]],
[[ешелонирала съм]],
[[ешелонирало съм]],
[[ешелонирали сме]],
[[ешелонирал си]],
[[ешелонирала си]],
[[ешелонирало си]],
[[ешелонирали сте]],
[[ешелонирал е]],
[[ешелонирала е]],
[[ешелонирало е]],
[[ешелонирали са]],
[[бях ешелонирал]],
[[бях ешелонирала]],
[[бях ешелонирало]],
[[бяхме ешелонирали]],
[[беше ешелонирал]],
[[беше ешелонирала]],
[[беше ешелонирало]],
[[бяхте ешелонирали]],
[[бяха ешелонирали]],
[[ще ешелонирам]],
[[ще ешелонираме]],
[[ще ешелонираш]],
[[ще ешелонирате]],
[[ще ешелонира]],
[[ще ешелонират]],
[[ще съм ешелонирал]],
[[ще съм ешелонирала]],
[[ще съм ешелонирало]],
[[ще сме ешелонирали]],
[[ще си ешелонирал]],
[[ще си ешелонирала]],
[[ще си ешелонирало]],
[[ще сте ешелонирали]],
[[ще е ешелонирал]],
[[ще е ешелонирала]],
[[ще е ешелонирало]],
[[ще са ешелонирали]],
[[щях да ешелонирам]],
[[щяхме да ешелонираме]],
[[щеше да ешелонираш]],
[[щяхте да ешелонирате]],
[[щеше да ешелонира]],
[[щяха да ешелонират]],
[[щях да съм ешелонирал]],
[[щях да съм ешелонирала]],
[[щях да съм ешелонирало]],
[[щяхме да сме ешелонирали]],
[[щеше да си ешелонирал]],
[[щеше да си ешелонирала]],
[[щеше да си ешелонирало]],
[[щяхте да сте ешелонирали]],
[[щеше да е ешелонирал]],
[[щеше да е ешелонирала]],
[[щеше да е ешелонирало]],
[[щяха да са ешелонирали]],
[[бил съм ешелонирал]],
[[била съм ешелонирала]],
[[било съм ешелонирало]],
[[били сме ешелонирали]],
[[бил си ешелонирал]],
[[била си ешелонирала]],
[[било си ешелонирало]],
[[били сте ешелонирали]],
[[бил е ешелонирал]],
[[била е ешелонирала]],
[[било е ешелонирало]],
[[били са ешелонирали]],
[[щял съм да ешелонирам]],
[[щяла съм да ешелонирам]],
[[щяло съм да ешелонирам]],
[[щели сме да ешелонираме]],
[[щял си да ешелонираш]],
[[щяла си да ешелонираш]],
[[щяло си да ешелонираш]],
[[щели сте да ешелонирате]],
[[щял да ешелонира]],
[[щяла да ешелонира]],
[[щяло да ешелонира]],
[[щели да ешелонират]],
[[щял е да ешелонира]],
[[щяла е да ешелонира]],
[[щяло е да ешелонира]],
[[щели са да ешелонират]],
[[щял съм да съм ешелонирал]],
[[щяла съм да съм ешелонирала]],
[[щяло съм да съм ешелонирало]],
[[щели сме да сме ешелонирали]],
[[щял си да си ешелонирал]],
[[щяла си да си ешелонирала]],
[[щяло си да си ешелонирало]],
[[щели сте да сте ешелонирали]],
[[щял да е ешелонирал]],
[[щяла да е ешелонирала]],
[[щяло да е ешелонирало]],
[[щели да са ешелонирали]],
[[щял е да е ешелонирал]],
[[щяла е да е ешелонирала]],
[[щяло е да е ешелонирало]],
[[щели са да са ешелонирали]],
[[бих ешелонирал]],
[[бих ешелонирала]],
[[бих ешелонирало]],
[[бихме ешелонирали]],
[[би ешелонирал]],
[[би ешелонирала]],
[[би ешелонирало]],
[[бихте ешелонирали]],
[[биха ешелонирали]],
}}</text>
      <sha1>4moqsud1psqnqzpuasdmoi6cgwcmzv3</sha1>
    </revision>
  </page>
  <page>
    <title>Шаблон:break</title>
    <ns>10</ns>
    <id>287420</id>
    <revision>
      <id>1014257</id>
      <parentid>1012274</parentid>
      <timestamp>2011-08-10T18:17:57Z</timestamp>
      <contributor>
        <ip>79.100.0.27</ip>
      </contributor>
      <model>wikitext</model>
      <format>text/x-wiki</format>
      <text bytes="25" xml:space="preserve">&lt;br style="clear:both" /&gt;</text>
      <sha1>q5y5l61q0u8m4tuwcyjaqy6r6xrwe3q</sha1>
    </revision>
  </page>
  <page>
    <title>Шаблон:Словоформи/Глагол</title>
    <ns>10</ns>
    <id>267423</id>
    <revision>
      <id>1088430</id>
      <parentid>1083295</parentid>
      <timestamp>2016-06-18T13:55:49Z</timestamp>
      <contributor>
        <username>JNB45</username>
        <id>8810</id>
      </contributor>
      <model>wikitext</model>
      <format>text/x-wiki</format>
      <text bytes="19754" xml:space="preserve">Представени са всички форми на глагола '''[[{{{ОСНОВНА ФОРМА}}}]]'''. Посочени са и възможностите за пренасяне на думите, като мястото, в което думата може да се раздели, е отбелязано чрез знака ''средна точка'' ('''·''').

== Лични глаголни форми ==
=== Изявително наклонение ===
==== Сегашно време ====
{| class="forms-table detached" rules="all"
! || единствено число || множествено число
|-
! 1 лице
| {{{СЕГ.ВР., 1Л., ЕД.Ч.}}}
| {{{СЕГ.ВР., 1Л., МН.Ч.}}}
|-
! 2 лице
| {{{СЕГ.ВР., 2Л., ЕД.Ч.}}}
| {{{СЕГ.ВР., 2Л., МН.Ч.}}}
|-
! 3 лице
| {{{СЕГ.ВР., 3Л., ЕД.Ч.}}}
| {{{СЕГ.ВР., 3Л., МН.Ч.}}}
|}
{{break}}

==== Минало свършено време (аорист) ====
{| class="forms-table detached" rules="all"
! || единствено число || множествено число
|-
! 1 лице
| {{{МИН.СВ.ВР., 1Л., ЕД.Ч.}}}
| {{{МИН.СВ.ВР., 1Л., МН.Ч.}}}
|-
! 2 лице
| {{{МИН.СВ.ВР., 2Л., ЕД.Ч.}}}
| {{{МИН.СВ.ВР., 2Л., МН.Ч.}}}
|-
! 3 лице
| {{{МИН.СВ.ВР., 3Л., ЕД.Ч.}}}
| {{{МИН.СВ.ВР., 3Л., МН.Ч.}}}
|}
{{break}}

==== Минало несвършено време (имперфект) ====
{| class="forms-table detached" rules="all"
! || единствено число || множествено число
|-
! 1 лице
| {{{МИН.НЕСВ.ВР., 1Л., ЕД.Ч.}}}
| {{{МИН.НЕСВ.ВР., 1Л., МН.Ч.}}}
|-
! 2 лице
| {{{МИН.НЕСВ.ВР., 2Л., ЕД.Ч.}}}
| {{{МИН.НЕСВ.ВР., 2Л., МН.Ч.}}}
|-
! 3 лице
| {{{МИН.НЕСВ.ВР., 3Л., ЕД.Ч.}}}
| {{{МИН.НЕСВ.ВР., 3Л., МН.Ч.}}}
|}
{{break}}

==== Минало неопределено време (перфект) ====
{| class="forms-table detached" rules="all"
! rowspan="2" |
! colspan="3" | единствено число
! rowspan="2" | множествено число
|-
! мъжки род || женски род || среден род
|-
! 1 лице
| {{{МИН.НЕОПР.ВР., 1Л., ЕД.Ч., М.Р.}}}
| {{{МИН.НЕОПР.ВР., 1Л., ЕД.Ч., Ж.Р.}}}
| {{{МИН.НЕОПР.ВР., 1Л., ЕД.Ч., СР.Р.}}}
| {{{МИН.НЕОПР.ВР., 1Л., МН.Ч.}}}
|-
! 2 лице
| {{{МИН.НЕОПР.ВР., 2Л., ЕД.Ч., М.Р.}}}
| {{{МИН.НЕОПР.ВР., 2Л., ЕД.Ч., Ж.Р.}}}
| {{{МИН.НЕОПР.ВР., 2Л., ЕД.Ч., СР.Р.}}}
| {{{МИН.НЕОПР.ВР., 2Л., МН.Ч.}}}
|-
! 3 лице
| {{{МИН.НЕОПР.ВР., 3Л., ЕД.Ч., М.Р.}}}
| {{{МИН.НЕОПР.ВР., 3Л., ЕД.Ч., Ж.Р.}}}
| {{{МИН.НЕОПР.ВР., 3Л., ЕД.Ч., СР.Р.}}}
| {{{МИН.НЕОПР.ВР., 3Л., МН.Ч.}}}
|}
{{break}}

==== Минало предварително време (плусквамперфект) ====
{| class="forms-table detached" rules="all"
! rowspan="2" |
! colspan="3" | единствено число
! rowspan="2" | множествено число
|-
! мъжки род || женски род || среден род
|-
! 1 лице
| {{{МИН.ПРЕД.ВР., 1Л., ЕД.Ч., М.Р.}}}
| {{{МИН.ПРЕД.ВР., 1Л., ЕД.Ч., Ж.Р.}}}
| {{{МИН.ПРЕД.ВР., 1Л., ЕД.Ч., СР.Р.}}}
| {{{МИН.ПРЕД.ВР., 1Л., МН.Ч.}}}
|-
! 2 лице
| {{{МИН.ПРЕД.ВР., 2Л., ЕД.Ч., М.Р.}}}
| {{{МИН.ПРЕД.ВР., 2Л., ЕД.Ч., Ж.Р.}}}
| {{{МИН.ПРЕД.ВР., 2Л., ЕД.Ч., СР.Р.}}}
| {{{МИН.ПРЕД.ВР., 2Л., МН.Ч.}}}
|-
! 3 лице
| {{{МИН.ПРЕД.ВР., 3Л., ЕД.Ч., М.Р.}}}
| {{{МИН.ПРЕД.ВР., 3Л., ЕД.Ч., Ж.Р.}}}
| {{{МИН.ПРЕД.ВР., 3Л., ЕД.Ч., СР.Р.}}}
| {{{МИН.ПРЕД.ВР., 3Л., МН.Ч.}}}
|}
{{break}}

==== Бъдеще време ====
{| class="forms-table detached" rules="all"
! || единствено число || множествено число
|-
! 1 лице
| {{{БЪД.ВР., 1Л., ЕД.Ч.}}}
| {{{БЪД.ВР., 1Л., МН.Ч.}}}
|-
! 2 лице
| {{{БЪД.ВР., 2Л., ЕД.Ч.}}}
| {{{БЪД.ВР., 2Л., МН.Ч.}}}
|-
! 3 лице
| {{{БЪД.ВР., 3Л., ЕД.Ч.}}}
| {{{БЪД.ВР., 3Л., МН.Ч.}}}
|}
{{break}}

==== Бъдеще предварително време ====
{| class="forms-table detached" rules="all"
! rowspan="2" |
! colspan="3" | единствено число
! rowspan="2" | множествено число
|-
! мъжки род || женски род || среден род
|-
! 1 лице
| {{{БЪД.ПРЕД.ВР., 1Л., ЕД.Ч., М.Р.}}}
| {{{БЪД.ПРЕД.ВР., 1Л., ЕД.Ч., Ж.Р.}}}
| {{{БЪД.ПРЕД.ВР., 1Л., ЕД.Ч., СР.Р.}}}
| {{{БЪД.ПРЕД.ВР., 1Л., МН.Ч.}}}
|-
! 2 лице
| {{{БЪД.ПРЕД.ВР., 2Л., ЕД.Ч., М.Р.}}}
| {{{БЪД.ПРЕД.ВР., 2Л., ЕД.Ч., Ж.Р.}}}
| {{{БЪД.ПРЕД.ВР., 2Л., ЕД.Ч., СР.Р.}}}
| {{{БЪД.ПРЕД.ВР., 2Л., МН.Ч.}}}
|-
! 3 лице
| {{{БЪД.ПРЕД.ВР., 3Л., ЕД.Ч., М.Р.}}}
| {{{БЪД.ПРЕД.ВР., 3Л., ЕД.Ч., Ж.Р.}}}
| {{{БЪД.ПРЕД.ВР., 3Л., ЕД.Ч., СР.Р.}}}
| {{{БЪД.ПРЕД.ВР., 3Л., МН.Ч.}}}
|}
{{break}}

==== Бъдеще време в миналото ====
{| class="forms-table detached" rules="all"
! || единствено число || множествено число
|-
! 1 лице
| {{{БЪД.ВР. В МИН., 1Л., ЕД.Ч.}}}
| {{{БЪД.ВР. В МИН., 1Л., МН.Ч.}}}
|-
! 2 лице
| {{{БЪД.ВР. В МИН., 2Л., ЕД.Ч.}}}
| {{{БЪД.ВР. В МИН., 2Л., МН.Ч.}}}
|-
! 3 лице
| {{{БЪД.ВР. В МИН., 3Л., ЕД.Ч.}}}
| {{{БЪД.ВР. В МИН., 3Л., МН.Ч.}}}
|}
{{break}}

==== Бъдеще предварително време в миналото ====
{| class="forms-table detached" rules="all"
! rowspan="2" |
! colspan="3" | единствено число
! rowspan="2" | множествено число
|-
! мъжки род || женски род || среден род
|-
! 1 лице
| {{{БЪД.ПРЕД.ВР. В МИН., 1Л., ЕД.Ч., М.Р.}}}
| {{{БЪД.ПРЕД.ВР. В МИН., 1Л., ЕД.Ч., Ж.Р.}}}
| {{{БЪД.ПРЕД.ВР. В МИН., 1Л., ЕД.Ч., СР.Р.}}}
| {{{БЪД.ПРЕД.ВР. В МИН., 1Л., МН.Ч.}}}
|-
! 2 лице
| {{{БЪД.ПРЕД.ВР. В МИН., 2Л., ЕД.Ч., М.Р.}}}
| {{{БЪД.ПРЕД.ВР. В МИН., 2Л., ЕД.Ч., Ж.Р.}}}
| {{{БЪД.ПРЕД.ВР. В МИН., 2Л., ЕД.Ч., СР.Р.}}}
| {{{БЪД.ПРЕД.ВР. В МИН., 2Л., МН.Ч.}}}
|-
! 3 лице
| {{{БЪД.ПРЕД.ВР. В МИН., 3Л., ЕД.Ч., М.Р.}}}
| {{{БЪД.ПРЕД.ВР. В МИН., 3Л., ЕД.Ч., Ж.Р.}}}
| {{{БЪД.ПРЕД.ВР. В МИН., 3Л., ЕД.Ч., СР.Р.}}}
| {{{БЪД.ПРЕД.ВР. В МИН., 3Л., МН.Ч.}}}
|}
{{break}}

=== Преизказно наклонение ===
==== Сегашно време ====
{| class="forms-table detached" rules="all"
! rowspan="2" |
! colspan="3" | единствено число
! rowspan="2" | множествено число
|-
! мъжки род || женски род || среден род
|-
! 1 лице
| {{{ПР.НАКЛ., СЕГ.ВР., 1Л., ЕД.Ч., М.Р.}}}
| {{{ПР.НАКЛ., СЕГ.ВР., 1Л., ЕД.Ч., Ж.Р.}}}
| {{{ПР.НАКЛ., СЕГ.ВР., 1Л., ЕД.Ч., СР.Р.}}}
| {{{ПР.НАКЛ., СЕГ.ВР., 1Л., МН.Ч.}}}
|-
! 2 лице
| {{{ПР.НАКЛ., СЕГ.ВР., 2Л., ЕД.Ч., М.Р.}}}
| {{{ПР.НАКЛ., СЕГ.ВР., 2Л., ЕД.Ч., Ж.Р.}}}
| {{{ПР.НАКЛ., СЕГ.ВР., 2Л., ЕД.Ч., СР.Р.}}}
| {{{ПР.НАКЛ., СЕГ.ВР., 2Л., МН.Ч.}}}
|-
! 3 лице
| {{{ПР.НАКЛ., СЕГ.ВР., 3Л., ЕД.Ч., М.Р.}}}
| {{{ПР.НАКЛ., СЕГ.ВР., 3Л., ЕД.Ч., Ж.Р.}}}
| {{{ПР.НАКЛ., СЕГ.ВР., 3Л., ЕД.Ч., СР.Р.}}}
| {{{ПР.НАКЛ., СЕГ.ВР., 3Л., МН.Ч.}}}
|}
{{break}}

==== Минало свършено време (аорист) ====
{| class="forms-table detached" rules="all"
! rowspan="2" |
! colspan="3" | единствено число
! rowspan="2" | множествено число
|-
! мъжки род || женски род || среден род
|-
! 1 лице
| {{{ПР.НАКЛ., МИН.СВ.ВР., 1Л., ЕД.Ч., М.Р.}}}
| {{{ПР.НАКЛ., МИН.СВ.ВР., 1Л., ЕД.Ч., Ж.Р.}}}
| {{{ПР.НАКЛ., МИН.СВ.ВР., 1Л., ЕД.Ч., СР.Р.}}}
| {{{ПР.НАКЛ., МИН.СВ.ВР., 1Л., МН.Ч.}}}
|-
! 2 лице
| {{{ПР.НАКЛ., МИН.СВ.ВР., 2Л., ЕД.Ч., М.Р.}}}
| {{{ПР.НАКЛ., МИН.СВ.ВР., 2Л., ЕД.Ч., Ж.Р.}}}
| {{{ПР.НАКЛ., МИН.СВ.ВР., 2Л., ЕД.Ч., СР.Р.}}}
| {{{ПР.НАКЛ., МИН.СВ.ВР., 2Л., МН.Ч.}}}
|-
! 3 лице
| {{{ПР.НАКЛ., МИН.СВ.ВР., 3Л., ЕД.Ч., М.Р.}}}
| {{{ПР.НАКЛ., МИН.СВ.ВР., 3Л., ЕД.Ч., Ж.Р.}}}
| {{{ПР.НАКЛ., МИН.СВ.ВР., 3Л., ЕД.Ч., СР.Р.}}}
| {{{ПР.НАКЛ., МИН.СВ.ВР., 3Л., МН.Ч.}}}
|}
{{break}}

==== Минало несвършено време (имперфект) ====
Формите за ''минало несвършено време в преизказно наклонение'' са същите като тези за ''[[#Сегашно време 2|сегашно време в преизказно наклонение]]''.

==== Минало неопределено време (перфект) ====
{| class="forms-table detached" rules="all"
! rowspan="2" |
! colspan="3" | единствено число
! rowspan="2" | множествено число
|-
! мъжки род || женски род || среден род
|-
! 1 лице
| {{{ПР.НАКЛ., МИН.НЕОПР.ВР., 1Л., ЕД.Ч., М.Р.}}}
| {{{ПР.НАКЛ., МИН.НЕОПР.ВР., 1Л., ЕД.Ч., Ж.Р.}}}
| {{{ПР.НАКЛ., МИН.НЕОПР.ВР., 1Л., ЕД.Ч., СР.Р.}}}
| {{{ПР.НАКЛ., МИН.НЕОПР.ВР., 1Л., МН.Ч.}}}
|-
! 2 лице
| {{{ПР.НАКЛ., МИН.НЕОПР.ВР., 2Л., ЕД.Ч., М.Р.}}}
| {{{ПР.НАКЛ., МИН.НЕОПР.ВР., 2Л., ЕД.Ч., Ж.Р.}}}
| {{{ПР.НАКЛ., МИН.НЕОПР.ВР., 2Л., ЕД.Ч., СР.Р.}}}
| {{{ПР.НАКЛ., МИН.НЕОПР.ВР., 2Л., МН.Ч.}}}
|-
! 3 лице
| {{{ПР.НАКЛ., МИН.НЕОПР.ВР., 3Л., ЕД.Ч., М.Р.}}}
| {{{ПР.НАКЛ., МИН.НЕОПР.ВР., 3Л., ЕД.Ч., Ж.Р.}}}
| {{{ПР.НАКЛ., МИН.НЕОПР.ВР., 3Л., ЕД.Ч., СР.Р.}}}
| {{{ПР.НАКЛ., МИН.НЕОПР.ВР., 3Л., МН.Ч.}}}
|}
{{break}}

==== Минало предварително време (плусквамперфект) ====
Формите за ''минало предварително време в преизказно наклонение'' са същите като тези за ''[[#Минало неопределено време (перфект) 2|минало неопределено време в преизказно наклонение]]''.

==== Бъдеще време ====
{| class="forms-table detached" rules="all"
! rowspan="2" |
! colspan="3" | единствено число
! rowspan="2" | множествено число
|-
! мъжки род || женски род || среден род
|-
! 1 лице
| {{{ПР.НАКЛ., БЪД.ВР., 1Л., ЕД.Ч., М.Р.}}}
| {{{ПР.НАКЛ., БЪД.ВР., 1Л., ЕД.Ч., Ж.Р.}}}
| {{{ПР.НАКЛ., БЪД.ВР., 1Л., ЕД.Ч., СР.Р.}}}
| {{{ПР.НАКЛ., БЪД.ВР., 1Л., МН.Ч.}}}
|-
! 2 лице
| {{{ПР.НАКЛ., БЪД.ВР., 2Л., ЕД.Ч., М.Р.}}}
| {{{ПР.НАКЛ., БЪД.ВР., 2Л., ЕД.Ч., Ж.Р.}}}
| {{{ПР.НАКЛ., БЪД.ВР., 2Л., ЕД.Ч., СР.Р.}}}
| {{{ПР.НАКЛ., БЪД.ВР., 2Л., МН.Ч.}}}
|-
! 3 лице
| {{{ПР.НАКЛ., БЪД.ВР., 3Л., ЕД.Ч., М.Р.}}}
| {{{ПР.НАКЛ., БЪД.ВР., 3Л., ЕД.Ч., Ж.Р.}}}
| {{{ПР.НАКЛ., БЪД.ВР., 3Л., ЕД.Ч., СР.Р.}}}
| {{{ПР.НАКЛ., БЪД.ВР., 3Л., МН.Ч.}}}
|}
{{break}}

==== Бъдеще предварително време ====
{| class="forms-table detached" rules="all"
! rowspan="2" |
! colspan="3" | единствено число
! rowspan="2" | множествено число
|-
! мъжки род || женски род || среден род
|-
! 1 лице
| {{{ПР.НАКЛ., БЪД.ПРЕД.ВР., 1Л., ЕД.Ч., М.Р.}}}
| {{{ПР.НАКЛ., БЪД.ПРЕД.ВР., 1Л., ЕД.Ч., Ж.Р.}}}
| {{{ПР.НАКЛ., БЪД.ПРЕД.ВР., 1Л., ЕД.Ч., СР.Р.}}}
| {{{ПР.НАКЛ., БЪД.ПРЕД.ВР., 1Л., МН.Ч.}}}
|-
! 2 лице
| {{{ПР.НАКЛ., БЪД.ПРЕД.ВР., 2Л., ЕД.Ч., М.Р.}}}
| {{{ПР.НАКЛ., БЪД.ПРЕД.ВР., 2Л., ЕД.Ч., Ж.Р.}}}
| {{{ПР.НАКЛ., БЪД.ПРЕД.ВР., 2Л., ЕД.Ч., СР.Р.}}}
| {{{ПР.НАКЛ., БЪД.ПРЕД.ВР., 2Л., МН.Ч.}}}
|-
! 3 лице
| {{{ПР.НАКЛ., БЪД.ПРЕД.ВР., 3Л., ЕД.Ч., М.Р.}}}
| {{{ПР.НАКЛ., БЪД.ПРЕД.ВР., 3Л., ЕД.Ч., Ж.Р.}}}
| {{{ПР.НАКЛ., БЪД.ПРЕД.ВР., 3Л., ЕД.Ч., СР.Р.}}}
| {{{ПР.НАКЛ., БЪД.ПРЕД.ВР., 3Л., МН.Ч.}}}
|}
{{break}}

==== Бъдеще време в миналото ====
Формите за ''бъдеще време в миналото в преизказно наклонение'' са същите като тези за ''[[#Бъдеще време 2|бъдеще време в преизказно наклонение]]''.

==== Бъдеще предварително време в миналото ====
Формите за ''бъдеще предварително време в миналото в преизказно наклонение'' са същите като тези за ''[[#Бъдеще предварително време 2|бъдеще предварително време в преизказно наклонение]]''.

=== Условно наклонение ===
{| class="forms-table detached" rules="all"
! rowspan="2" |
! colspan="3" | единствено число
! rowspan="2" | множествено число
|-
! мъжки род || женски род || среден род
|-
! 1 лице
| {{{УСЛОВНО НАКЛОНЕНИЕ, 1Л., ЕД.Ч., М.Р.}}}
| {{{УСЛОВНО НАКЛОНЕНИЕ, 1Л., ЕД.Ч., Ж.Р.}}}
| {{{УСЛОВНО НАКЛОНЕНИЕ, 1Л., ЕД.Ч., СР.Р.}}}
| {{{УСЛОВНО НАКЛОНЕНИЕ, 1Л., МН.Ч.}}}
|-
! 2 лице
| {{{УСЛОВНО НАКЛОНЕНИЕ, 2Л., ЕД.Ч., М.Р.}}}
| {{{УСЛОВНО НАКЛОНЕНИЕ, 2Л., ЕД.Ч., Ж.Р.}}}
| {{{УСЛОВНО НАКЛОНЕНИЕ, 2Л., ЕД.Ч., СР.Р.}}}
| {{{УСЛОВНО НАКЛОНЕНИЕ, 2Л., МН.Ч.}}}
|-
! 3 лице
| {{{УСЛОВНО НАКЛОНЕНИЕ, 3Л., ЕД.Ч., М.Р.}}}
| {{{УСЛОВНО НАКЛОНЕНИЕ, 3Л., ЕД.Ч., Ж.Р.}}}
| {{{УСЛОВНО НАКЛОНЕНИЕ, 3Л., ЕД.Ч., СР.Р.}}}
| {{{УСЛОВНО НАКЛОНЕНИЕ, 3Л., МН.Ч.}}}
|}
{{break}}

=== Повелително наклонение ===
{| class="forms-table detached" rules="all"
! единствено число || множествено число
|-
| {{{ПОВЕЛИТЕЛНО НАКЛОНЕНИЕ, ЕД.Ч.}}}
| {{{ПОВЕЛИТЕЛНО НАКЛОНЕНИЕ, МН.Ч.}}}
|}
{{break}}

== Причастия (отглаголни прилагателни) ==

=== Минало страдателно причастие ===
{| class="forms-table detached" rules="all"
! rowspan="7" | единствено число
! rowspan="3" | мъжки род
!
| {{{МИН.СТРАД.ПРИЧ. М.Р.}}}
|-
! непълен член
| {{{МИН.СТРАД.ПРИЧ. М.Р. НЕПЪЛЕН ЧЛЕН}}}
|-
! пълен член
| {{{МИН.СТРАД.ПРИЧ. М.Р. ПЪЛЕН ЧЛЕН}}}
|-
! rowspan="2" | женски род
! 
| {{{МИН.СТРАД.ПРИЧ. Ж.Р.}}}
|-
! членувано
| {{{МИН.СТРАД.ПРИЧ. Ж.Р. ЧЛЕН}}}
|-
! rowspan="2" | среден род
!
| {{{МИН.СТРАД.ПРИЧ. СР.Р.}}}
|-
! членувано
| {{{МИН.СТРАД.ПРИЧ. СР.Р. ЧЛЕН}}}
|-
! rowspan="2" colspan="2" | множествено число
!
| {{{МИН.СТРАД.ПРИЧ. МН.Ч.}}}
|-
! членувано
| {{{МИН.СТРАД.ПРИЧ. МН.Ч. ЧЛЕН}}}
|}
{{break}}

=== Минало свършено деятелно причастие ===
{| class="forms-table detached" rules="all"
! rowspan="7" | единствено число
! rowspan="3" | мъжки род
!
| {{{МИН.ДЕЯТ.СВ.ПРИЧ. М.Р.}}}
|-
! непълен член
| {{{МИН.ДЕЯТ.СВ.ПРИЧ. М.Р. НЕПЪЛЕН ЧЛЕН}}}
|-
! пълен член
| {{{МИН.ДЕЯТ.СВ.ПРИЧ. М.Р. ПЪЛЕН ЧЛЕН}}}
|-
! rowspan="2" | женски род
! 
| {{{МИН.ДЕЯТ.СВ.ПРИЧ. Ж.Р.}}}
|-
! членувано
| {{{МИН.ДЕЯТ.СВ.ПРИЧ. Ж.Р. ЧЛЕН}}}
|-
! rowspan="2" | среден род
!
| {{{МИН.ДЕЯТ.СВ.ПРИЧ. СР.Р.}}}
|-
! членувано
| {{{МИН.ДЕЯТ.СВ.ПРИЧ. СР.Р. ЧЛЕН}}}
|-
! rowspan="2" colspan="2" | множествено число
!
| {{{МИН.ДЕЯТ.СВ.ПРИЧ. МН.Ч.}}}
|-
! членувано
| {{{МИН.ДЕЯТ.СВ.ПРИЧ. МН.Ч. ЧЛЕН}}}
|}
{{break}}

=== Минало несвършено деятелно причастие ===
{| class="forms-table detached" rules="all"
! rowspan="7" | единствено число
! rowspan="3" | мъжки род
!
| {{{МИН.ДЕЯТ.НЕСВ.ПРИЧ. М.Р.}}}
|-
! непълен член
| {{{МИН.ДЕЯТ.НЕСВ.ПРИЧ. М.Р. НЕПЪЛЕН ЧЛЕН}}}
|-
! пълен член
| {{{МИН.ДЕЯТ.НЕСВ.ПРИЧ. М.Р. ПЪЛЕН ЧЛЕН}}}
|-
! rowspan="2" | женски род
! 
| {{{МИН.ДЕЯТ.НЕСВ.ПРИЧ. Ж.Р.}}}
|-
! членувано
| {{{МИН.ДЕЯТ.НЕСВ.ПРИЧ. Ж.Р. ЧЛЕН}}}
|-
! rowspan="2" | среден род
!
| {{{МИН.ДЕЯТ.НЕСВ.ПРИЧ. СР.Р.}}}
|-
! членувано
| {{{МИН.ДЕЯТ.НЕСВ.ПРИЧ. СР.Р. ЧЛЕН}}}
|-
! rowspan="2" colspan="2" | множествено число
!
| {{{МИН.ДЕЯТ.НЕСВ.ПРИЧ. МН.Ч.}}}
|-
! членувано
| {{{МИН.ДЕЯТ.НЕСВ.ПРИЧ. МН.Ч. ЧЛЕН}}}
|}
{{break}}

=== Сегашно деятелно причастие ===
{| class="forms-table detached" rules="all"
! rowspan="7" | единствено число
! rowspan="3" | мъжки род
!
| {{{СЕГ.ДЕЯТ.ПРИЧ. М.Р.}}}
|-
! непълен член
| {{{СЕГ.ДЕЯТ.ПРИЧ. М.Р. НЕПЪЛЕН ЧЛЕН}}}
|-
! пълен член
| {{{СЕГ.ДЕЯТ.ПРИЧ. М.Р. ПЪЛЕН ЧЛЕН}}}
|-
! rowspan="2" | женски род
! 
| {{{СЕГ.ДЕЯТ.ПРИЧ. Ж.Р.}}}
|-
! членувано
| {{{СЕГ.ДЕЯТ.ПРИЧ. Ж.Р. ЧЛЕН}}}
|-
! rowspan="2" | среден род
!
| {{{СЕГ.ДЕЯТ.ПРИЧ. СР.Р.}}}
|-
! членувано
| {{{СЕГ.ДЕЯТ.ПРИЧ. СР.Р. ЧЛЕН}}}
|-
! rowspan="2" colspan="2" | множествено число
!
| {{{СЕГ.ДЕЯТ.ПРИЧ. МН.Ч.}}}
|-
! членувано
| {{{СЕГ.ДЕЯТ.ПРИЧ. МН.Ч. ЧЛЕН}}}
|}
{{break}}

== Деепричастие (отглаголно наречие) ==
{{{ДЕЕПРИЧАСТИЕ}}}
&lt;div class="hidden-links"&gt;{{{СКРИТИ ПРЕПРАТКИ}}}&lt;/div&gt;</text>
      <sha1>5ezxwzzh70nbxfo8nsuruqy5bqws1ej</sha1>
    </revision>
  </page>
</mediawiki>
